SET UTF-8
TRY -aáàâãäeéêèiïìíîoóòôõöuùúûübcçdfghjklmnñpqrstvxyzABCDEFGHIJKLMNÑOPQRSTUVWXYZÁÉÍÓÚÀÈÌÒÙÏÜÇ·
FLAG num
NEEDAFFIX 666
KEY qwertyuiop|asdfghjklñ|zxcvbnm|qaw|saz|wse|dsx|sz|edr|fdc|dx|rft|gfv|fc|tgz|hgb|gv|zhu|jhn|hb|uji|kjm|jn|iko|lkmñ|plñç
NOSPLITSUGS
KEEPCASE 999
WORDCHARS -'
MAP 21
MAP aá
MAP eé
MAP ií
MAP oó
MAP uú
MAP iï
MAP uü
MAP ie
MAP íé
MAP uo
MAP úó
MAP bv
MAP lr
MAP ye
MAP yi
MAP yx
MAP xs
MAP zc
MAP nñ
MAP s-
MAP r-
SFX 10 Y 10
SFX 10 0 s [^lrsz] . is:plural
SFX 10 0 es [lr] . is:plural
SFX 10 0 es [^áéíóú]s . is:plural
SFX 10 ás ases ás . is:plural
SFX 10 és eses és . is:plural
SFX 10 ís ises [^aeiou]ís . is:plural
SFX 10 0 es [aeiou]ís . is:plural
SFX 10 ós oses ós . is:plural
SFX 10 ús uses ús . is:plural
SFX 10 z ces z . is:plural
SFX 11 Y 3
SFX 11 0 s [ry] . is:plural
SFX 11 0 es r . is:plural
SFX 11 y ies y . is:plural
SFX 12 Y 3
SFX 12 l is [^íi]l . is:plural
SFX 12 il ís il . is:plural
SFX 12 l s íl . is:plural
SFX 13 Y 7
SFX 13 ácter acteres carácter . is:plural
SFX 13 omon ómones gnomon . is:plural
SFX 13 eu ei leu . is:plural
SFX 13 0 a lev . is:plural
SFX 13 0 er lied . is:plural
SFX 13 0 s troll . is:plural
SFX 13 0 s quilohertz . is:plural
SFX 14 Y 2
SFX 14 0 a . is:feminino
SFX 14 0 as . is:feminino plural
SFX 15 Y 18
SFX 15 o a o . is:feminino
SFX 15 e a e . is:feminino
SFX 15 án á án . is:feminino
SFX 15 ón oa ón . is:feminino
SFX 15 ún úa ún . is:feminino
SFX 15 ín ina ín . is:feminino
SFX 15 és esa és . is:feminino
SFX 15 or riz tor . is:feminino
SFX 15 dor triz dor . is:feminino
SFX 15 o as o . is:feminino plural
SFX 15 e as e . is:feminino plural
SFX 15 án ás án . is:feminino plural
SFX 15 ón oas ón . is:feminino plural
SFX 15 ún úas ún . is:feminino plural
SFX 15 ín inas ín . is:feminino plural
SFX 15 és esas és . is:feminino plural
SFX 15 or rices tor . is:feminino plural
SFX 15 dor trices dor . is:feminino plural
SFX 16 Y 6
SFX 16 án ana án . is:feminino
SFX 16 ón ona ón . is:feminino
SFX 16 ao á ao . is:feminino
SFX 16 án anas án . is:feminino plural
SFX 16 ón onas ón . is:feminino plural
SFX 16 ao ás ao . is:feminino plural
SFX 17 Y 32
SFX 17 ao á mao . is:feminino
SFX 17 an a [sv]an . is:feminino
SFX 17 ó oa [sv]ó . is:feminino
SFX 17 u úa [rn]u . is:feminino
SFX 17 eu ía deu . is:feminino
SFX 17 ún una euscaldún . is:feminino
SFX 17 an á chan . is:feminino
SFX 17 que ca turuleque . is:feminino
SFX 17 ónsul onsulesa cónsul . is:feminino
SFX 17 0 sa conde . is:feminino
SFX 17 e ina margrave . is:feminino
SFX 17 0 ha un . is:feminino
SFX 17 ún unha ún . is:feminino
SFX 17 eu úa seu . is:feminino
SFX 17 ao ás mao . is:feminino plural
SFX 17 an as [sv]an . is:feminino plural
SFX 17 ó oas [sv]ó . is:feminino plural
SFX 17 u úas [rn]u . is:feminino plural
SFX 17 eu ías deu . is:feminino plural
SFX 17 ún unas euscaldún . is:feminino plural
SFX 17 an ás chan . is:feminino plural
SFX 17 ónsul onsulesas cónsul . is:feminino plural
SFX 17 0 sas conde . is:feminino plural
SFX 17 e inas margrave . is:feminino plural
SFX 17 que cas turuleque . is:feminino plural
SFX 17 0 has un . is:feminino plural
SFX 17 ún unhas ún . is:feminino plural
SFX 17 eu úas seu . is:feminino plural
SFX 17 os as [^l]os . is:feminino plural
SFX 17 os as llos . is:feminino plural
SFX 17 olos alas olos . is:feminino
SFX 17 ous úas dous . is:feminino
SFX 30 Y 4
SFX 30 o a o . is:feminino
SFX 30 o as o . is:feminino plural
SFX 30 0 s o . is:plural
SFX 30 o amente o . ds:adverbio deadxectival
SFX 98 Y 8
SFX 98 r -la r . po:artigo determinado pa:alomorfo feminino singular tras -r
SFX 98 r -las r . po:artigo determinado pa:alomorfo feminino plural tras -r
SFX 98 r -lo r . po:artigo determinado pa:alomorfo masculino singular tras -r
SFX 98 r -los r . po:artigo determinado pa:alomorfo masculino plural tras -r
SFX 98 s -la s . po:artigo determinado pa:alomorfo feminino singular tras -s
SFX 98 s -las s . po:artigo determinado pa:alomorfo feminino plural tras -s
SFX 98 s ·lo s . po:artigo determinado pa:alomorfo masculino singular tras -s
SFX 98 s -los s . po:artigo determinado pa:alomorfo masculino plural tras -s
SFX 100 Y 12
SFX 100 0 a [^sr] . pa:pronome persoal enclítico acusativo P3 feminino singular
SFX 100 0 as [^sr] . pa:pronome persoal enclítico acusativo P3 feminino plural
SFX 100 0 o [^sr] . pa:pronome persoal enclítico acusativo P3 masculino singular
SFX 100 0 os [^sr] . pa:pronome persoal enclítico acusativo P3 masculino plural
SFX 100 r la r . pa:pronome persoal enclítico acusativo P3 alomorfo feminino singular tras -r
SFX 100 r las r . pa:pronome persoal enclítico acusativo P3 alomorfo feminino plural tras -r
SFX 100 r lo r . pa:pronome persoal enclítico acusativo P3 alomorfo masculino singular tras -r
SFX 100 r los r . pa:pronome persoal enclítico acusativo P3 alomorfo masculino plural tras -r
SFX 100 s la s . pa:pronome persoal enclítico acusativo P3 alomorfo feminino singular tras -s
SFX 100 s las s . pa:pronome persoal enclítico acusativo P3 alomorfo feminino plural tras -s
SFX 100 s lo s . pa:pronome persoal enclítico acusativo P3 alomorfo masculino singular tras -s
SFX 100 s los s . pa:pronome persoal enclítico acusativo P3 alomorfo masculino plural tras -s
SFX 101 Y 4
SFX 101 0 na [iu] . pa:pronome persoal enclítico acusativo P3 alomorfo feminino singular tras ditongo decrecente
SFX 101 0 nas [iu] . pa:pronome persoal enclítico acusativo P3 alomorfo feminino plural tras ditongo decrecente
SFX 101 0 no [iu] . pa:pronome persoal enclítico acusativo P3 alomorfo masculino singular tras ditongo decrecente
SFX 101 0 nos [iu] . pa:pronome persoal enclítico acusativo P3 alomorfo masculino plural tras ditongo decrecente
SFX 104 Y 8
SFX 104 0 me . pa:pronome persoal enclítico monosílabo P3 / P6 intransitiva dativo P1
SFX 104 0 che . pa:pronome persoal enclítico monosílabo P3 / P6 intransitiva dativo P2
SFX 104 0 lle . pa:pronome persoal enclítico monosílabo P3 / P6 intransitiva dativo P3
SFX 104 s nos mos . pa:pronome persoal enclítico monosílabo P3 / P6 intransitiva dativo P4
SFX 104 0 nos [^o]s . pa:pronome persoal enclítico monosílabo P3 / P6 intransitiva dativo P4
SFX 104 0 nos [^s] . pa:pronome persoal enclítico monosílabo P3 / P6 intransitiva dativo P4
SFX 104 0 vos . pa:pronome persoal enclítico monosílabo P3 / P6 intransitiva dativo P5
SFX 104 0 lles . pa:pronome persoal enclítico monosílabo P3 / P6 intransitiva dativo P6
SFX 105 Y 57
SFX 105 0 melle . pa:pronome persoal enclítico polisílabo P3 / P6 intransitiva dativo P1 + dativo P3
SFX 105 0 mellevos . pa:pronome persoal enclítico polisílabo P3 / P6 intransitiva dativo P1 + dativo P3 + dativo P5
SFX 105 0 menos . pa:pronome persoal enclítico polisílabo P3 / P6 intransitiva dativo P1 + dativo P4
SFX 105 0 mevos . pa:pronome persoal enclítico polisílabo P3 / P6 intransitiva dativo P1 + dativo P5
SFX 105 0 mevoslle . pa:pronome persoal enclítico polisílabo P3 / P6 intransitiva dativo P1 + dativo P5 + dativo P3
SFX 105 0 mevoslles . pa:pronome persoal enclítico polisílabo P3 / P6 intransitiva dativo P1 + dativo P5 + dativo P6
SFX 105 0 melles . pa:pronome persoal enclítico polisílabo P3 / P6 intransitiva dativo P1 + dativo P3
SFX 105 0 mellesvos . pa:pronome persoal enclítico polisílabo P3 / P6 intransitiva dativo P1 + dativo P6 + dativo P5
SFX 105 0 cheme . pa:pronome persoal enclítico polisílabo P3 / P6 intransitiva dativo P2 + dativo P1
SFX 105 0 chemelle . pa:pronome persoal enclítico polisílabo P3 / P6 intransitiva dativo P2 + dativo P1 + dativo P3
SFX 105 0 chemenos . pa:pronome persoal enclítico polisílabo P3 / P6 intransitiva dativo P2 + dativo P1 + dativo P4
SFX 105 0 chemevos . pa:pronome persoal enclítico polisílabo P3 / P6 intransitiva dativo P2 + dativo P1 + dativo P5
SFX 105 0 chemelles . pa:pronome persoal enclítico polisílabo P3 / P6 intransitiva dativo P2 + dativo P1 + dativo P6
SFX 105 0 chelle . pa:pronome persoal enclítico polisílabo P3 / P6 intransitiva dativo P2 + dativo P3
SFX 105 0 chellenos . pa:pronome persoal enclítico polisílabo P3 / P6 intransitiva dativo P2 + dativo P3 + dativo P4
SFX 105 0 chellevos . pa:pronome persoal enclítico polisílabo P3 / P6 intransitiva dativo P2 + dativo P3 + dativo P5
SFX 105 0 chenos . pa:pronome persoal enclítico polisílabo P3 / P6 intransitiva dativo P2 + dativo P4
SFX 105 0 chenoslle . pa:pronome persoal enclítico polisílabo P3 / P6 intransitiva dativo P2 + dativo P4 + dativo P3
SFX 105 0 chenosvos . pa:pronome persoal enclítico polisílabo P3 / P6 intransitiva dativo P2 + dativo P4 + dativo P5
SFX 105 0 chenoslles . pa:pronome persoal enclítico polisílabo P3 / P6 intransitiva dativo P2 + dativo P4 + dativo P6
SFX 105 0 chevos . pa:pronome persoal enclítico polisílabo P3 / P6 intransitiva dativo P2 + dativo P5
SFX 105 0 chevoslle . pa:pronome persoal enclítico polisílabo P3 / P6 intransitiva dativo P2 + dativo P5 + dativo P3
SFX 105 0 chevosnos . pa:pronome persoal enclítico polisílabo P3 / P6 intransitiva dativo P2 + dativo P5 + dativo P4
SFX 105 0 chevoslles . pa:pronome persoal enclítico polisílabo P3 / P6 intransitiva dativo P2 + dativo P5 + dativo P6
SFX 105 0 chelles . pa:pronome persoal enclítico polisílabo P3 / P6 intransitiva dativo P2 + dativo P6
SFX 105 0 chellesnos . pa:pronome persoal enclítico polisílabo P3 / P6 intransitiva dativo P2 + dativo P6 + dativo P4
SFX 105 0 chellesvos . pa:pronome persoal enclítico polisílabo P3 / P6 intransitiva dativo P2 + dativo P6 + dativo P5
SFX 105 0 lleme . pa:pronome persoal enclítico polisílabo P3 / P6 intransitiva dativo solidariedade (P2) cortesía P3 + dativo P1
SFX 105 0 llenos . pa:pronome persoal enclítico polisílabo P3 / P6 intransitiva dativo P3 + dativo P4
SFX 105 0 llevos . pa:pronome persoal enclítico polisílabo P3 / P6 intransitiva dativo P3 + dativo P5
SFX 105 s noslle mos . pa:pronome persoal enclítico polisílabo P3 / P6 intransitiva dativo P4 + dativo P3
SFX 105 s nosvos mos . pa:pronome persoal enclítico polisílabo P3 / P6 intransitiva dativo P4 + dativo P5
SFX 105 s nosvoslle mos . pa:pronome persoal enclítico polisílabo P3 / P6 intransitiva dativo P4 + dativo P5 + dativo P3
SFX 105 s nosvoslles mos . pa:pronome persoal enclítico polisílabo P3 / P6 intransitiva dativo P4 + dativo P5 + dativo P6
SFX 105 s noslles mos . pa:pronome persoal enclítico polisílabo P3 / P6 intransitiva dativo P4 + dativo P6
SFX 105 s nosllesvos mos . pa:pronome persoal enclítico polisílabo P3 / P6 intransitiva dativo P4 + dativo P6 + dativo P5
SFX 105 0 noslle [^o]s . pa:pronome persoal enclítico polisílabo P3 / P6 intransitiva dativo P4 + dativo P3
SFX 105 0 nosvos [^o]s . pa:pronome persoal enclítico polisílabo P3 / P6 intransitiva dativo P4 + dativo P5
SFX 105 0 nosvoslle [^o]s . pa:pronome persoal enclítico polisílabo P3 / P6 intransitiva dativo P4 + dativo P5 + dativo P3
SFX 105 0 nosvoslles [^o]s . pa:pronome persoal enclítico polisílabo P3 / P6 intransitiva dativo P4 + dativo P5 + dativo P6
SFX 105 0 noslles [^o]s . pa:pronome persoal enclítico polisílabo P3 / P6 intransitiva dativo P4 + dativo P6
SFX 105 0 nosllesvos [^o]s . pa:pronome persoal enclítico polisílabo P3 / P6 intransitiva dativo P4 + dativo P6 + dativo P5
SFX 105 0 noslle [^s] . pa:pronome persoal enclítico polisílabo P3 / P6 intransitiva dativo P4 + dativo P3
SFX 105 0 nosvos [^s] . pa:pronome persoal enclítico polisílabo P3 / P6 intransitiva dativo P4 + dativo P5
SFX 105 0 nosvoslle [^s] . pa:pronome persoal enclítico polisílabo P3 / P6 intransitiva dativo P4 + dativo P5 + dativo P3
SFX 105 0 nosvoslles [^s] . pa:pronome persoal enclítico polisílabo P3 / P6 intransitiva dativo P4 + dativo P5 + dativo P6
SFX 105 0 noslles [^s] . pa:pronome persoal enclítico polisílabo P3 / P6 intransitiva dativo P4 + dativo P6
SFX 105 0 nosllesvos [^s] . pa:pronome persoal enclítico polisílabo P3 / P6 intransitiva dativo P4 + dativo P6 + dativo P5
SFX 105 0 voslle . pa:pronome persoal enclítico polisílabo P3 / P6 intransitiva dativo P5 + dativo P3
SFX 105 0 vosllenos . pa:pronome persoal enclítico polisílabo P3 / P6 intransitiva dativo P5 + dativo P3 + dativo P4
SFX 105 0 vosnos . pa:pronome persoal enclítico polisílabo P3 / P6 intransitiva dativo P5 + dativo P4
SFX 105 0 vosnoslle . pa:pronome persoal enclítico polisílabo P3 / P6 intransitiva dativo P5 + dativo P4 + dativo P3
SFX 105 0 vosnoslles . pa:pronome persoal enclítico polisílabo P3 / P6 intransitiva dativo P5 + dativo P4 + dativo P6
SFX 105 0 voslles . pa:pronome persoal enclítico polisílabo P3 / P6 intransitiva dativo P5 + dativo P3
SFX 105 0 vosllesnos . pa:pronome persoal enclítico polisílabo P3 / P6 intransitiva dativo P5 + dativo P6 + dativo P4
SFX 105 0 llesnos . pa:pronome persoal enclítico polisílabo P3 / P6 intransitiva dativo P6 + dativo P4
SFX 105 0 llesvos . pa:pronome persoal enclítico polisílabo P3 / P6 intransitiva dativo P6 + dativo P5
SFX 110 Y 16
SFX 110 0 te . pa:pronome persoal enclítico monosílabo P1 transitiva acusativo P2
SFX 110 0 che . pa:pronome persoal enclítico monosílabo P1 transitiva dativo P2
SFX 110 0 cha . pa:pronome persoal enclítico monosílabo P1 transitiva dativo P2 + acusativo P3
SFX 110 0 chas . pa:pronome persoal enclítico monosílabo P1 transitiva dativo P2 + acusativo P3
SFX 110 0 cho . pa:pronome persoal enclítico monosílabo P1 transitiva dativo P2 + acusativo P3
SFX 110 0 chos . pa:pronome persoal enclítico monosílabo P1 transitiva dativo P2 + acusativo P3
SFX 110 0 lle . pa:pronome persoal enclítico monosílabo P1 transitiva dativo P3
SFX 110 0 lla . pa:pronome persoal enclítico monosílabo P1 transitiva dativo P3 + acusativo P3
SFX 110 0 llas . pa:pronome persoal enclítico monosílabo P1 transitiva dativo P3 + acusativo P3
SFX 110 0 llo . pa:pronome persoal enclítico monosílabo P1 transitiva dativo P3 + acusativo P3
SFX 110 0 llos . pa:pronome persoal enclítico monosílabo P1 transitiva dativo P3 + acusativo P3
SFX 110 s nos mos . pa:pronome persoal enclítico monosílabo P1 transitiva dativo / acusativo P4
SFX 110 0 nos [^o]s . pa:pronome persoal enclítico monosílabo P1 transitiva dativo / acusativo P4
SFX 110 0 nos [^s] . pa:pronome persoal enclítico monosílabo P1 transitiva dativo / acusativo P4
SFX 110 0 vos . pa:pronome persoal enclítico monosílabo P1 transitiva dativo / acusativo P5
SFX 110 0 lles . pa:pronome persoal enclítico monosílabo P1 transitiva dativo P6
SFX 111 Y 288
SFX 111 0 teme . pa:pronome persoal enclítico polisílabo P1 transitiva acusativo P2 + dativo P1
SFX 111 0 temelle . pa:pronome persoal enclítico polisílabo P1 transitiva acusativo P2 + dativo P1 + dativo P3
SFX 111 0 temenos . pa:pronome persoal enclítico polisílabo P1 transitiva acusativo P2 + dativo P1 + dativo P4
SFX 111 0 temevos . pa:pronome persoal enclítico polisílabo P1 transitiva acusativo P2 + dativo P1 + dativo P5
SFX 111 0 temelles . pa:pronome persoal enclítico polisílabo P1 transitiva acusativo P2 + dativo P1 + dativo P6
SFX 111 0 telle . pa:pronome persoal enclítico polisílabo P1 transitiva acusativo P2 + dativo P3
SFX 111 0 tellenos . pa:pronome persoal enclítico polisílabo P1 transitiva acusativo P2 + dativo P3 + dativo P4
SFX 111 0 tellevos . pa:pronome persoal enclítico polisílabo P1 transitiva acusativo P2 + dativo P3 + dativo P5
SFX 111 0 tenos . pa:pronome persoal enclítico polisílabo P1 transitiva acusativo P2 + dativo P4
SFX 111 0 tenoslle . pa:pronome persoal enclítico polisílabo P1 transitiva acusativo P2 + dativo P4 + dativo P3
SFX 111 0 tenosvos . pa:pronome persoal enclítico polisílabo P1 transitiva acusativo P2 + dativo P4 + dativo P5
SFX 111 0 tenoslles . pa:pronome persoal enclítico polisílabo P1 transitiva acusativo P2 + dativo P4 + dativo P6
SFX 111 0 tevos . pa:pronome persoal enclítico polisílabo P1 transitiva acusativo P2 + dativo P5
SFX 111 0 tevoslle . pa:pronome persoal enclítico polisílabo P1 transitiva acusativo P2 + dativo P5 + dativo P3
SFX 111 0 tevosnos . pa:pronome persoal enclítico polisílabo P1 transitiva acusativo P2 + dativo P5 + dativo P4
SFX 111 0 tevoslles . pa:pronome persoal enclítico polisílabo P1 transitiva acusativo P2 + dativo P5 + dativo P6
SFX 111 0 telles . pa:pronome persoal enclítico polisílabo P1 transitiva acusativo P2 + dativo P6
SFX 111 0 tellesnos . pa:pronome persoal enclítico polisílabo P1 transitiva acusativo P2 + dativo P6 + dativo P4
SFX 111 0 tellesvos . pa:pronome persoal enclítico polisílabo P1 transitiva acusativo P2 + dativo P6 + dativo P5
SFX 111 0 cheme . pa:pronome persoal enclítico polisílabo P1 transitiva dativo P2 + dativo / acusativo P1
SFX 111 0 chema . pa:pronome persoal enclítico polisílabo P1 transitiva dativo P2 + dativo P1 + acusativo P3 feminino
SFX 111 0 chemas . pa:pronome persoal enclítico polisílabo P1 transitiva dativo P2 + dativo P1 + acusativo P6 feminino
SFX 111 0 chemo . pa:pronome persoal enclítico polisílabo P1 transitiva dativo P2 + dativo P1 + acusativo P3 masculino
SFX 111 0 chemos . pa:pronome persoal enclítico polisílabo P1 transitiva dativo P2 + dativo P1 + acusativo P6 masculino
SFX 111 0 chemelle . pa:pronome persoal enclítico polisílabo P1 transitiva dativo P2 + dativo / acusativo P1 + dativo P3
SFX 111 0 chemella . pa:pronome persoal enclítico polisílabo P1 transitiva dativo P2 + dativo P1 + dativo P3 + acusativo P3 feminino
SFX 111 0 chemellas . pa:pronome persoal enclítico polisílabo P1 transitiva dativo P2 + dativo P1 + dativo P3 + acusativo P6 feminino
SFX 111 0 chemello . pa:pronome persoal enclítico polisílabo P1 transitiva dativo P2 + dativo P1 + dativo P3 + acusativo P3 masculino
SFX 111 0 chemellos . pa:pronome persoal enclítico polisílabo P1 transitiva dativo P2 + dativo P1 + dativo P3 + acusativo P6 masculino
SFX 111 0 chemenos . pa:pronome persoal enclítico polisílabo P1 transitiva dativo P2 + dativo / acusativo P1 + dativo / acusativo P4
SFX 111 0 chemenola . pa:pronome persoal enclítico polisílabo P1 transitiva dativo P2 + dativo P1 + dativoP4 + acusativo P3 feminino
SFX 111 0 chemenolas . pa:pronome persoal enclítico polisílabo P1 transitiva dativo P2 + dativo P1 + dativo P4 + acusativo P6 feminino
SFX 111 0 chemenolo . pa:pronome persoal enclítico polisílabo P1 transitiva dativo P2 + dativo P1 + dativo P4 + acusativo P3 masculino
SFX 111 0 chemenolos . pa:pronome persoal enclítico polisílabo P1 transitiva dativo P2 + dativo P1 + dativo P4 + acusativo P6 masculino
SFX 111 0 chemevos . pa:pronome persoal enclítico polisílabo P1 transitiva dativo P2 + dativo / acusativo P1 + dativo / acusativo P5
SFX 111 0 chemevola . pa:pronome persoal enclítico polisílabo P1 transitiva dativo P2 + dativo P1 + dativo P5 + acusativo P3 feminino
SFX 111 0 chemevolas . pa:pronome persoal enclítico polisílabo P1 transitiva dativo P2 + dativo P1 + dativo P5 + acusativo P6 feminino
SFX 111 0 chemevolo . pa:pronome persoal enclítico polisílabo P1 transitiva dativo P2 + dativo P1 + dativo P5 + acusativo P3 masculino
SFX 111 0 chemevolos . pa:pronome persoal enclítico polisílabo P1 transitiva dativo P2 + dativo P1 + dativo P5 + acusativo P6 masculino
SFX 111 0 chemelles . pa:pronome persoal enclítico polisílabo P1 transitiva dativo P2 + dativo / acusativo P1 + dativo P6
SFX 111 0 chemellela . pa:pronome persoal enclítico polisílabo P1 transitiva dativo P2 + dativo P1 + dativo P6 + acusativo P3 feminino
SFX 111 0 chemellelas . pa:pronome persoal enclítico polisílabo P1 transitiva dativo P2 + dativo P1 + dativo P6 + acusativo P6 feminino
SFX 111 0 chemellelo . pa:pronome persoal enclítico polisílabo P1 transitiva dativo P2 + dativo P1 + dativo P6 + acusativo P3 masculino
SFX 111 0 chemellelos . pa:pronome persoal enclítico polisílabo P1 transitiva dativo P2 + dativo P1 + dativo P6 + acusativo P6 masculino
SFX 111 0 chelle . pa:pronome persoal enclítico polisílabo P1 transitiva dativo P2 + dativo P3
SFX 111 0 chella . pa:pronome persoal enclítico polisílabo P1 transitiva dativo P2 + dativo P3 + acusativo P3 feminino
SFX 111 0 chellas . pa:pronome persoal enclítico polisílabo P1 transitiva dativo P2 + dativo P3 + acusativo P6 feminino
SFX 111 0 chello . pa:pronome persoal enclítico polisílabo P1 transitiva dativo P2 + dativo P3 + acusativo P3 masculino
SFX 111 0 chellos . pa:pronome persoal enclítico polisílabo P1 transitiva dativo P2 + dativo P3 + acusativo P6 masculino
SFX 111 0 chellenos . pa:pronome persoal enclítico polisílabo P1 transitiva dativo P2 + dativo P3 + dativo / acusativo P4
SFX 111 0 chellenola . pa:pronome persoal enclítico polisílabo P1 transitiva dativo P2 + dativo P3 + dativo P4 + acusativo P3 feminino
SFX 111 0 chellenolas . pa:pronome persoal enclítico polisílabo P1 transitiva dativo P2 + dativo P3 + dativo P4 + acusativo P6 feminino
SFX 111 0 chellenolo . pa:pronome persoal enclítico polisílabo P1 transitiva dativo P2 + dativo P3 + dativo P4 + acusativo P3 masculino
SFX 111 0 chellenolos . pa:pronome persoal enclítico polisílabo P1 transitiva dativo P2 + dativo P3 + dativo P4 + acusativo P6 masculino
SFX 111 0 chellevos . pa:pronome persoal enclítico polisílabo P1 transitiva dativo P2 + dativo P3 + dativo / acusativo P5
SFX 111 0 chellevola . pa:pronome persoal enclítico polisílabo P1 transitiva dativo P2 + dativo P3 + dativo P5 + acusativo P3 feminino
SFX 111 0 chellevolas . pa:pronome persoal enclítico polisílabo P1 transitiva dativo P2 + dativo P3 + dativo P5 + acusativo P6 feminino
SFX 111 0 chellevolo . pa:pronome persoal enclítico polisílabo P1 transitiva dativo P2 + dativo P3 + dativo P5 + acusativo P3 masculino
SFX 111 0 chellevolos . pa:pronome persoal enclítico polisílabo P1 transitiva dativo P2 + dativo P3 + dativo P5 + acusativo P6 masculino
SFX 111 0 chenos . pa:pronome persoal enclítico polisílabo P1 transitiva dativo P2 + dativo / acusativo P4
SFX 111 0 chenola . pa:pronome persoal enclítico polisílabo P1 transitiva dativo P2 + dativo P4 + acusativo P3 feminino
SFX 111 0 chenolas . pa:pronome persoal enclítico polisílabo P1 transitiva dativo P2 + dativo P4 + acusativo P6 feminino
SFX 111 0 chenolo . pa:pronome persoal enclítico polisílabo P1 transitiva dativo P2 + dativo P4 + acusativo P3 masculino
SFX 111 0 chenolos . pa:pronome persoal enclítico polisílabo P1 transitiva dativo P2 + dativo P4 + acusativo P6 masculino
SFX 111 0 chenoslle . pa:pronome persoal enclítico polisílabo P1 transitiva dativo P2 + dativo / acusativo + dativo P3
SFX 111 0 chenoslla . pa:pronome persoal enclítico polisílabo P1 transitiva dativo P2 + dativo P4 + dativo P3 + acusativo P3 feminino
SFX 111 0 chenosllas . pa:pronome persoal enclítico polisílabo P1 transitiva dativo P2 + dativo P4 + dativo P3 + acusativo P6 feminino
SFX 111 0 chenosllo . pa:pronome persoal enclítico polisílabo P1 transitiva dativo P2 + dativo P4 + dativo P3 + acusativo P3 masculino
SFX 111 0 chenosllos . pa:pronome persoal enclítico polisílabo P1 transitiva dativo P2 + dativo P4 + dativo P3 + acusativo P6 masculino
SFX 111 0 chenosvos . pa:pronome persoal enclítico polisílabo P1 transitiva dativo P2 + dativo P4 + dativo / acusativo P5
SFX 111 0 chenosvola . pa:pronome persoal enclítico polisílabo P1 transitiva dativo P2 + dativo P4 + dativo P5 + acusativo P3 feminino
SFX 111 0 chenosvolas . pa:pronome persoal enclítico polisílabo P1 transitiva dativo P2 + dativo P4 + dativo P5 + acusativo P6 feminino
SFX 111 0 chenosvolo . pa:pronome persoal enclítico polisílabo P1 transitiva dativo P2 + dativo P4 + dativo P5 + acusativo P3 masculino
SFX 111 0 chenosvolos . pa:pronome persoal enclítico polisílabo P1 transitiva dativo P2 + dativo P4 + dativo P5 + acusativo P6 masculino
SFX 111 0 chenoslles . pa:pronome persoal enclítico polisílabo P1 transitiva dativo P2 + dativo / acusativo + dativo P6
SFX 111 0 chenosllela . pa:pronome persoal enclítico polisílabo P1 transitiva dativo P2 + dativo P4 + dativo P6 + acusativo P3 feminino
SFX 111 0 chenosllelas . pa:pronome persoal enclítico polisílabo P1 transitiva dativo P2 + dativo P4 + dativo P6 + acusativo P6 feminino
SFX 111 0 chenosllelo . pa:pronome persoal enclítico polisílabo P1 transitiva dativo P2 + dativo P4 + dativo P6 + acusativo P3 masculino
SFX 111 0 chenosllelos . pa:pronome persoal enclítico polisílabo P1 transitiva dativo P2 + dativo P4 + dativo P6 + acusativo P6 masculino
SFX 111 0 chevos . pa:pronome persoal enclítico polisílabo P1 transitiva dativo P2 + dativo / acusativo P5
SFX 111 0 chevola . pa:pronome persoal enclítico polisílabo P1 transitiva dativo P2 + dativo P5 + acusativo P3 feminino
SFX 111 0 chevolas . pa:pronome persoal enclítico polisílabo P1 transitiva dativo P2 + dativo P5 + acusativo P6 feminino
SFX 111 0 chevolo . pa:pronome persoal enclítico polisílabo P1 transitiva dativo P2 + dativo P5 + acusativo P3 masculino
SFX 111 0 chevolos . pa:pronome persoal enclítico polisílabo P1 transitiva dativo P2 + dativo P5 + acusativo P6 masculino
SFX 111 0 chevoslle . pa:pronome persoal enclítico polisílabo P1 transitiva dativo P2 + dativo / acusativo P5 + dativo P3
SFX 111 0 chevoslla . pa:pronome persoal enclítico polisílabo P1 transitiva dativo P2 + dativo P5 + dativo P3 + acusativo P3 feminino
SFX 111 0 chevosllas . pa:pronome persoal enclítico polisílabo P1 transitiva dativo P2 + dativo P5 + dativo P3 + acusativo P6 feminino
SFX 111 0 chevosllo . pa:pronome persoal enclítico polisílabo P1 transitiva dativo P2 + dativo P5 + dativo P3 + acusativo P3 masculino
SFX 111 0 chevosllos . pa:pronome persoal enclítico polisílabo P1 transitiva dativo P2 + dativo P5 + dativo P3 + acusativo P6 masculino
SFX 111 0 chevosnos . pa:pronome persoal enclítico polisílabo P1 transitiva dativo P2 + dativo / acusativo P5 + dativo / acusativo P4
SFX 111 0 chevosnola . pa:pronome persoal enclítico polisílabo P1 transitiva dativo P2 + dativo P5 + dativo P4 + acusativo P3 feminino
SFX 111 0 chevosnolas . pa:pronome persoal enclítico polisílabo P1 transitiva dativo P2 + dativo P5 + dativo P4 + acusativo P6 feminino
SFX 111 0 chevosnolo . pa:pronome persoal enclítico polisílabo P1 transitiva dativo P2 + dativo P5 + dativo P4 + acusativo P3 masculino
SFX 111 0 chevosnolos . pa:pronome persoal enclítico polisílabo P1 transitiva dativo P2 + dativo P5 + dativo P4 + acusativo P6 masculino
SFX 111 0 chevoslles . pa:pronome persoal enclítico polisílabo P1 transitiva dativo P2 + dativo / acusativo P5 + dativo P6
SFX 111 0 chevosllela . pa:pronome persoal enclítico polisílabo P1 transitiva dativo P2 + dativo P5 + dativo P6 + acusativo P3 feminino
SFX 111 0 chevosllelas . pa:pronome persoal enclítico polisílabo P1 transitiva dativo P2 + dativo P5 + dativo P6 + acusativo P6 feminino
SFX 111 0 chevosllelo . pa:pronome persoal enclítico polisílabo P1 transitiva dativo P2 + dativo P5 + dativo P6 + acusativo P3 masculino
SFX 111 0 chevosllelos . pa:pronome persoal enclítico polisílabo P1 transitiva dativo P2 + dativo P5 + dativo P6 + acusativo P6 masculino
SFX 111 0 chelles . pa:pronome persoal enclítico polisílabo P1 transitiva dativo P2 + dativo P6
SFX 111 0 chellela . pa:pronome persoal enclítico polisílabo P1 transitiva dativo P2 + dativo P6 + acusativo P3 feminino
SFX 111 0 chellelas . pa:pronome persoal enclítico polisílabo P1 transitiva dativo P2 + dativo P6 + acusativo P6 feminino
SFX 111 0 chellelo . pa:pronome persoal enclítico polisílabo P1 transitiva dativo P2 + dativo P6 + acusativo P3 masculino
SFX 111 0 chellelos . pa:pronome persoal enclítico polisílabo P1 transitiva dativo P2 + dativo P6 + acusativo P6 masculino
SFX 111 0 chellesnos . pa:pronome persoal enclítico polisílabo P1 transitiva dativo P2 + dativo P6 + dativo / acusativo P4
SFX 111 0 chellesnola . pa:pronome persoal enclítico polisílabo P1 transitiva dativo P2 + dativo P6 + dativo P4 + acusativo P3 feminino
SFX 111 0 chellesnolas . pa:pronome persoal enclítico polisílabo P1 transitiva dativo P2 + dativo P6 + dativo P4 + acusativo P6 feminino
SFX 111 0 chellesnolo . pa:pronome persoal enclítico polisílabo P1 transitiva dativo P2 + dativo P6 + dativo P4 + acusativo P3 masculino
SFX 111 0 chellesnolos . pa:pronome persoal enclítico polisílabo P1 transitiva dativo P2 + dativo P6 + dativo P4 + acusativo P6 masculino
SFX 111 0 chellesvos . pa:pronome persoal enclítico polisílabo P1 transitiva dativo P2 + dativo P6 + dativo / acusativo P5
SFX 111 0 chellesvola . pa:pronome persoal enclítico polisílabo P1 transitiva dativo P2 + dativo P6 + dativo P5 + acusativo P3 feminino
SFX 111 0 chellesvolas . pa:pronome persoal enclítico polisílabo P1 transitiva dativo P2 + dativo P6 + dativo P5 + acusativo P6 feminino
SFX 111 0 chellesvolo . pa:pronome persoal enclítico polisílabo P1 transitiva dativo P2 + dativo P6 + dativo P5 + acusativo P3 masculino
SFX 111 0 chellesvolos . pa:pronome persoal enclítico polisílabo P1 transitiva dativo P2 + dativo P6 + dativo P5 + acusativo P6 masculino
SFX 111 0 lleme . pa:pronome persoal enclítico polisílabo P1 transitiva dativo solidariedade (P2) cortesía P3 + dativo / acusativo P1
SFX 111 0 llema . pa:pronome persoal enclítico polisílabo P1 transitiva dativo solidariedade (P2) cortesía P3 + dativo P1 + acusativo P3 feminino
SFX 111 0 llemas . pa:pronome persoal enclítico polisílabo P1 transitiva dativo solidariedade (P2) cortesía P3 + dativo P1 + acusativo P6 feminino
SFX 111 0 llemo . pa:pronome persoal enclítico polisílabo P1 transitiva dativo solidariedade (P2) cortesía P3 + dativo P1 + acusativo P3 masculino
SFX 111 0 llemos . pa:pronome persoal enclítico polisílabo P1 transitiva dativo solidariedade (P2) cortesía P3 + dativo P1 + acusativo P6 masculino
SFX 111 0 llenos . pa:pronome persoal enclítico polisílabo P1 transitiva dativo P3 + dativo / acusativo P4
SFX 111 0 llenola . pa:pronome persoal enclítico polisílabo P1 transitiva dativo P3 + dativo P4 + acusativo P3 feminino
SFX 111 0 llenolas . pa:pronome persoal enclítico polisílabo P1 transitiva dativo P3 + dativo P4 + acusativo P6 feminino
SFX 111 0 llenolo . pa:pronome persoal enclítico polisílabo P1 transitiva dativo P3 + dativo P4 + acusativo P3 masculino
SFX 111 0 llenolos . pa:pronome persoal enclítico polisílabo P1 transitiva dativo P3 + dativo P4 + acusativo P6 masculino
SFX 111 0 llevos . pa:pronome persoal enclítico polisílabo P1 transitiva dativo P3 + dativo / acusativo P5
SFX 111 0 llevola . pa:pronome persoal enclítico polisílabo P1 transitiva dativo P3 + dativo P5 + acusativo P3 feminino
SFX 111 0 llevolas . pa:pronome persoal enclítico polisílabo P1 transitiva dativo P3 + dativo P5 + acusativo P3 feminino
SFX 111 0 llevolo . pa:pronome persoal enclítico polisílabo P1 transitiva dativo P3 + dativo P5 + acusativo P3 masculino
SFX 111 0 llevolos . pa:pronome persoal enclítico polisílabo P1 transitiva dativo P3 + dativo P5 + acusativo P3 masculino
SFX 111 s nola mos . pa:pronome persoal enclítico polisílabo P1 transitiva dativo P4 + acusativo P3 feminino
SFX 111 s nolas mos . pa:pronome persoal enclítico polisílabo P1 transitiva dativo P4 + acusativo P6 feminino
SFX 111 s nolo mos . pa:pronome persoal enclítico polisílabo P1 transitiva dativo P4 + acusativo P3 masculino
SFX 111 s nolos mos . pa:pronome persoal enclítico polisílabo P1 transitiva dativo P4 + acusativo P6 masculino
SFX 111 0 nola [^o]s . pa:pronome persoal enclítico polisílabo P1 transitiva dativo P4 + acusativo P3 feminino
SFX 111 0 nolas [^o]s . pa:pronome persoal enclítico polisílabo P1 transitiva dativo P4 + acusativo P6 feminino
SFX 111 0 nolo [^o]s . pa:pronome persoal enclítico polisílabo P1 transitiva dativo P4 + acusativo P3 masculino
SFX 111 0 nolos [^o]s . pa:pronome persoal enclítico polisílabo P1 transitiva dativo P4 + acusativo P6 masculino
SFX 111 0 nola [^s] . pa:pronome persoal enclítico polisílabo P1 transitiva dativo P4 + acusativo P3 feminino
SFX 111 0 nolas [^s] . pa:pronome persoal enclítico polisílabo P1 transitiva dativo P4 + acusativo P6 feminino
SFX 111 0 nolo [^s] . pa:pronome persoal enclítico polisílabo P1 transitiva dativo P4 + acusativo P3 masculino
SFX 111 0 nolos [^s] . pa:pronome persoal enclítico polisílabo P1 transitiva dativo P4 + acusativo P6 masculino
SFX 111 s noslle mos . pa:pronome persoal enclítico polisílabo P1 transitiva dativo / acusativo P4 + dativo P3
SFX 111 s noslla mos . pa:pronome persoal enclítico polisílabo P1 transitiva dativo P4 + dativo P3 + acusativo P3 feminino
SFX 111 s nosllas mos . pa:pronome persoal enclítico polisílabo P1 transitiva dativo P4 + dativo P3 + acusativo P6 feminino
SFX 111 s nosllo mos . pa:pronome persoal enclítico polisílabo P1 transitiva dativo P4 + dativo P3 + acusativo P3 masculino
SFX 111 s nosllos mos . pa:pronome persoal enclítico polisílabo P1 transitiva dativo P4 + dativo P3 + acusativo P6 masculino
SFX 111 s nosvos mos . pa:pronome persoal enclítico polisílabo P1 transitiva dativo / acusativo P4 + dativo / acusativo P5
SFX 111 s nosvola mos . pa:pronome persoal enclítico polisílabo P1 transitiva dativo P4 + dativo P5 + acusativo P3 feminino
SFX 111 s nosvolas mos . pa:pronome persoal enclítico polisílabo P1 transitiva dativo P4 + dativo P5 + acusativo P6 feminino
SFX 111 s nosvolo mos . pa:pronome persoal enclítico polisílabo P1 transitiva dativo P4 + dativo P5 + acusativo P3 masculino
SFX 111 s nosvolos mos . pa:pronome persoal enclítico polisílabo P1 transitiva dativo P4 + dativo P5 + acusativo P6 masculino
SFX 111 s nosvoslle mos . pa:pronome persoal enclítico polisílabo P1 transitiva dativo / acusativo P4 + dativo / acusativo P5 + dativo P3
SFX 111 s nosvoslla mos . pa:pronome persoal enclítico polisílabo P1 transitiva dativo P4 + dativo P5 + dativo P3 + acusativo P3 feminino
SFX 111 s nosvosllas mos . pa:pronome persoal enclítico polisílabo P1 transitiva dativo P4 + dativo P5 + dativo P3 + acusativo P6 feminino
SFX 111 s nosvosllo mos . pa:pronome persoal enclítico polisílabo P1 transitiva dativo P4 + dativo P5 + dativo P3 + acusativo P3 masculino
SFX 111 s nosvosllos mos . pa:pronome persoal enclítico polisílabo P1 transitiva dativo P4 + dativo P5 + dativo P3 + acusativo P6 masculino
SFX 111 s nosvoslles mos . pa:pronome persoal enclítico polisílabo P1 transitiva dativo / acusativo P4 + dativo / acusativo P5 + dativo P6
SFX 111 s nosvosllela mos . pa:pronome persoal enclítico polisílabo P1 transitiva dativo P4 + dativo P5 + dativo P6 + acusativo P3 feminino
SFX 111 s nosvosllelas mos . pa:pronome persoal enclítico polisílabo P1 transitiva dativo P4 + dativo P5 + dativo P6 + acusativo P6 feminino
SFX 111 s nosvosllelo mos . pa:pronome persoal enclítico polisílabo P1 transitiva dativo P4 + dativo P5 + dativo P6 + acusativo P3 masculino
SFX 111 s nosvosllelos mos . pa:pronome persoal enclítico polisílabo P1 transitiva dativo P4 + dativo P5 + dativo P6 + acusativo P6 masculino
SFX 111 s noslles mos . pa:pronome persoal enclítico polisílabo P1 transitiva dativo / acusativo P4 + dativo P6
SFX 111 s nosllela mos . pa:pronome persoal enclítico polisílabo P1 transitiva dativo P4 + dativo P3 + acusativo P3 feminino
SFX 111 s nosllelas mos . pa:pronome persoal enclítico polisílabo P1 transitiva dativo P4 + dativo P3 + acusativo P6 feminino
SFX 111 s nosllelo mos . pa:pronome persoal enclítico polisílabo P1 transitiva dativo P4 + dativo P3 + acusativo P3 masculino
SFX 111 s nosllelos mos . pa:pronome persoal enclítico polisílabo P1 transitiva dativo P4 + dativo P3 + acusativo P6 masculino
SFX 111 s nosllesvos mos . pa:pronome persoal enclítico polisílabo P1 transitiva dativo / acusativo P4 + dativo P6 + dativo / acusativo P5
SFX 111 s nosllevola mos . pa:pronome persoal enclítico polisílabo P1 transitiva dativo P4 + dativo P3 + dativo P5 + acusativo P3 feminino
SFX 111 s nosllevolas mos . pa:pronome persoal enclítico polisílabo P1 transitiva dativo P4 + dativo P3 + dativo P5 + acusativo P6 feminino
SFX 111 s nosllevolo mos . pa:pronome persoal enclítico polisílabo P1 transitiva dativo P4 + dativo P3 + dativo P5 + acusativo P3 masculino
SFX 111 s nosllevolos mos . pa:pronome persoal enclítico polisílabo P1 transitiva dativo P4 + dativo P3 + dativo P5 + acusativo P6 masculino
SFX 111 0 noslle [^o]s . pa:pronome persoal enclítico polisílabo P1 transitiva dativo / acusativo P4 + dativo P3
SFX 111 0 noslla [^o]s . pa:pronome persoal enclítico polisílabo P1 transitiva dativo P4 + dativo P3 + acusativo P3 feminino
SFX 111 0 nosllas [^o]s . pa:pronome persoal enclítico polisílabo P1 transitiva dativo P4 + dativo P3 + acusativo P6 feminino
SFX 111 0 nosllo [^o]s . pa:pronome persoal enclítico polisílabo P1 transitiva dativo P4 + dativo P3 + acusativo P3 masculino
SFX 111 0 nosllos [^o]s . pa:pronome persoal enclítico polisílabo P1 transitiva dativo P4 + dativo P3 + acusativo P6 masculino
SFX 111 0 nosvoslle [^o]s . pa:pronome persoal enclítico polisílabo P1 transitiva dativo / acusativo P4 + dativo / acusativo P5 + dativo P3
SFX 111 0 nosvoslla [^o]s . pa:pronome persoal enclítico polisílabo P1 transitiva dativo P4 + dativo P5 + dativo P3 + acusativo P3 feminino
SFX 111 0 nosvosllas [^o]s . pa:pronome persoal enclítico polisílabo P1 transitiva dativo P4 + dativo P5 + dativo P3 + acusativo P6 feminino
SFX 111 0 nosvosllo [^o]s . pa:pronome persoal enclítico polisílabo P1 transitiva dativo P4 + dativo P5 + dativo P3 + acusativo P3 masculino
SFX 111 0 nosvosllos [^o]s . pa:pronome persoal enclítico polisílabo P1 transitiva dativo P4 + dativo P5 + dativo P3 + acusativo P6 masculino
SFX 111 0 nosvos [^o]s . pa:pronome persoal enclítico polisílabo P1 transitiva dativo / acusativo P4 + dativo / acusativo P5
SFX 111 0 nosvola [^o]s . pa:pronome persoal enclítico polisílabo P1 transitiva dativo P4 + dativo P5 + acusativo P3 feminino
SFX 111 0 nosvolas [^o]s . pa:pronome persoal enclítico polisílabo P1 transitiva dativo P4 + dativo P5 + acusativo P6 feminino
SFX 111 0 nosvolo [^o]s . pa:pronome persoal enclítico polisílabo P1 transitiva dativo P4 + dativo P5 + acusativo P3 masculino
SFX 111 0 nosvolos [^o]s . pa:pronome persoal enclítico polisílabo P1 transitiva dativo P4 + dativo P5 + acusativo P6 masculino
SFX 111 0 nosvoslles [^o]s . pa:pronome persoal enclítico polisílabo P1 transitiva dativo / acusativo P4 + dativo / acusativo P5 + dativo P6
SFX 111 0 nosvosllela [^o]s . pa:pronome persoal enclítico polisílabo P1 transitiva dativo P4 + dativo P5 + dativo P6 + acusativo P3 feminino
SFX 111 0 nosvosllelas [^o]s . pa:pronome persoal enclítico polisílabo P1 transitiva dativo P4 + dativo P5 + dativo P6 + acusativo P6 feminino
SFX 111 0 nosvosllelo [^o]s . pa:pronome persoal enclítico polisílabo P1 transitiva dativo P4 + dativo P5 + dativo P6 + acusativo P3 masculino
SFX 111 0 nosvosllelos [^o]s . pa:pronome persoal enclítico polisílabo P1 transitiva dativo P4 + dativo P5 + dativo P6 + acusativo P6 masculino
SFX 111 0 noslles [^o]s . pa:pronome persoal enclítico polisílabo P1 transitiva dativo / acusativo P4 + dativo P6
SFX 111 0 nosllela [^o]s . pa:pronome persoal enclítico polisílabo P1 transitiva dativo P4 + dativo P3 + acusativo P3 feminino
SFX 111 0 nosllelas [^o]s . pa:pronome persoal enclítico polisílabo P1 transitiva dativo P4 + dativo P3 + acusativo P6 feminino
SFX 111 0 nosllelo [^o]s . pa:pronome persoal enclítico polisílabo P1 transitiva dativo P4 + dativo P3 + acusativo P3 masculino
SFX 111 0 nosllelos [^o]s . pa:pronome persoal enclítico polisílabo P1 transitiva dativo P4 + dativo P3 + acusativo P6 masculino
SFX 111 0 nosllesvos [^o]s . pa:pronome persoal enclítico polisílabo P1 transitiva dativo / acusativo P4 + dativo P6 + dativo / acusativo P5
SFX 111 0 nosllevola [^o]s . pa:pronome persoal enclítico polisílabo P1 transitiva dativo P4 + dativo P3 + dativo P5 + acusativo P3 feminino
SFX 111 0 nosllevolas [^o]s . pa:pronome persoal enclítico polisílabo P1 transitiva dativo P4 + dativo P3 + dativo P5 + acusativo P6 feminino
SFX 111 0 nosllevolo [^o]s . pa:pronome persoal enclítico polisílabo P1 transitiva dativo P4 + dativo P3 + dativo P5 + acusativo P3 masculino
SFX 111 0 nosllevolos [^o]s . pa:pronome persoal enclítico polisílabo P1 transitiva dativo P4 + dativo P3 + dativo P5 + acusativo P6 masculino
SFX 111 0 noslle [^s] . pa:pronome persoal enclítico polisílabo P1 transitiva dativo / acusativo P4 + dativo P3
SFX 111 0 noslla [^s] . pa:pronome persoal enclítico polisílabo P1 transitiva dativo P4 + dativo P3 + acusativo P3 feminino
SFX 111 0 nosllas [^s] . pa:pronome persoal enclítico polisílabo P1 transitiva dativo P4 + dativo P3 + acusativo P6 feminino
SFX 111 0 nosllo [^s] . pa:pronome persoal enclítico polisílabo P1 transitiva dativo P4 + dativo P3 + acusativo P3 masculino
SFX 111 0 nosllos [^s] . pa:pronome persoal enclítico polisílabo P1 transitiva dativo P4 + dativo P3 + acusativo P6 masculino
SFX 111 0 nosvos [^s] . pa:pronome persoal enclítico polisílabo P1 transitiva dativo / acusativo P4 + dativo / acusativo P5
SFX 111 0 nosvola [^s] . pa:pronome persoal enclítico polisílabo P1 transitiva dativo P4 + dativo P5 + acusativo P3 feminino
SFX 111 0 nosvolas [^s] . pa:pronome persoal enclítico polisílabo P1 transitiva dativo P4 + dativo P5 + acusativo P6 feminino
SFX 111 0 nosvolo [^s] . pa:pronome persoal enclítico polisílabo P1 transitiva dativo P4 + dativo P5 + acusativo P3 masculino
SFX 111 0 nosvolos [^s] . pa:pronome persoal enclítico polisílabo P1 transitiva dativo P4 + dativo P5 + acusativo P6 masculino
SFX 111 0 nosvoslle [^s] . pa:pronome persoal enclítico polisílabo P1 transitiva dativo / acusativo P4 + dativo / acusativo P5 + dativo P3
SFX 111 0 nosvoslla [^s] . pa:pronome persoal enclítico polisílabo P1 transitiva dativo P4 + dativo P5 + dativo P3 + acusativo P3 feminino
SFX 111 0 nosvosllas [^s] . pa:pronome persoal enclítico polisílabo P1 transitiva dativo P4 + dativo P5 + dativo P3 + acusativo P6 feminino
SFX 111 0 nosvosllo [^s] . pa:pronome persoal enclítico polisílabo P1 transitiva dativo P4 + dativo P5 + dativo P3 + acusativo P3 masculino
SFX 111 0 nosvosllos [^s] . pa:pronome persoal enclítico polisílabo P1 transitiva dativo P4 + dativo P5 + dativo P3 + acusativo P6 masculino
SFX 111 0 nosvoslles [^s] . pa:pronome persoal enclítico polisílabo P1 transitiva dativo / acusativo P4 + dativo / acusativo P5 + dativo P6
SFX 111 0 nosvosllela [^s] . pa:pronome persoal enclítico polisílabo P1 transitiva dativo P4 + dativo P5 + dativo P6 + acusativo P3 feminino
SFX 111 0 nosvosllelas [^s] . pa:pronome persoal enclítico polisílabo P1 transitiva dativo P4 + dativo P5 + dativo P6 + acusativo P6 feminino
SFX 111 0 nosvosllelo [^s] . pa:pronome persoal enclítico polisílabo P1 transitiva dativo P4 + dativo P5 + dativo P6 + acusativo P3 masculino
SFX 111 0 nosvosllelos [^s] . pa:pronome persoal enclítico polisílabo P1 transitiva dativo P4 + dativo P5 + dativo P6 + acusativo P6 masculino
SFX 111 0 noslles [^s] . pa:pronome persoal enclítico polisílabo P1 transitiva dativo / acusativo P4 + dativo P6
SFX 111 0 nosllela [^s] . pa:pronome persoal enclítico polisílabo P1 transitiva dativo P4 + dativo P3 + acusativo P3 feminino
SFX 111 0 nosllelas [^s] . pa:pronome persoal enclítico polisílabo P1 transitiva dativo P4 + dativo P3 + acusativo P6 feminino
SFX 111 0 nosllelo [^s] . pa:pronome persoal enclítico polisílabo P1 transitiva dativo P4 + dativo P3 + acusativo P3 masculino
SFX 111 0 nosllelos [^s] . pa:pronome persoal enclítico polisílabo P1 transitiva dativo P4 + dativo P3 + acusativo P6 masculino
SFX 111 0 nosllesvos [^s] . pa:pronome persoal enclítico polisílabo P1 transitiva dativo / acusativo P4 + dativo P6 + dativo / acusativo P5
SFX 111 0 nosllevola [^s] . pa:pronome persoal enclítico polisílabo P1 transitiva dativo P4 + dativo P3 + dativo P5 + acusativo P3 feminino
SFX 111 0 nosllevolas [^s] . pa:pronome persoal enclítico polisílabo P1 transitiva dativo P4 + dativo P3 + dativo P5 + acusativo P6 feminino
SFX 111 0 nosllevolo [^s] . pa:pronome persoal enclítico polisílabo P1 transitiva dativo P4 + dativo P3 + dativo P5 + acusativo P3 masculino
SFX 111 0 nosllevolos [^s] . pa:pronome persoal enclítico polisílabo P1 transitiva dativo P4 + dativo P3 + dativo P5 + acusativo P6 masculino
SFX 111 0 vola . pa:pronome persoal enclítico polisílabo P1 transitiva dativo P5 + acusativo P3 feminino
SFX 111 0 volas . pa:pronome persoal enclítico polisílabo P1 transitiva dativo P5 + acusativo P6 feminino
SFX 111 0 volo . pa:pronome persoal enclítico polisílabo P1 transitiva dativo P5 + acusativo P3 masculino
SFX 111 0 volos . pa:pronome persoal enclítico polisílabo P1 transitiva dativo P5 + acusativo P6 masculino
SFX 111 0 voslle . pa:pronome persoal enclítico polisílabo P1 transitiva dativo P5 / acusativo + dativo P3
SFX 111 0 voslla . pa:pronome persoal enclítico polisílabo P1 transitiva dativo P5 + dativo P3 + acusativo P3 feminino
SFX 111 0 vosllas . pa:pronome persoal enclítico polisílabo P1 transitiva dativo P5 + dativo P3 + acusativo P6 feminino
SFX 111 0 vosllo . pa:pronome persoal enclítico polisílabo P1 transitiva dativo P5 + dativo P3 + acusativo P3 masculino
SFX 111 0 vosllos . pa:pronome persoal enclítico polisílabo P1 transitiva dativo P5 + dativo P3 + acusativo P6 masculino
SFX 111 0 vosnos . pa:pronome persoal enclítico polisílabo P1 transitiva dativo / acusativo P5 + dativo / acusativo P4
SFX 111 0 vosnola . pa:pronome persoal enclítico polisílabo P1 transitiva dativo P5 + dativo P4 + acusativo P3 feminino
SFX 111 0 vosnolas . pa:pronome persoal enclítico polisílabo P1 transitiva dativo P5 + dativo P4 + acusativo P6 feminino
SFX 111 0 vosnolo . pa:pronome persoal enclítico polisílabo P1 transitiva dativo P5 + dativo P4 + acusativo P3 masculino
SFX 111 0 vosnolos . pa:pronome persoal enclítico polisílabo P1 transitiva dativo P5 + dativo P4 + acusativo P6 masculino
SFX 111 0 voslles . pa:pronome persoal enclítico polisílabo P1 transitiva dativo / acusativo P5 + dativo P3
SFX 111 0 vosllela . pa:pronome persoal enclítico polisílabo P1 transitiva dativo P5 + dativo P6 + acusativo P3 feminino
SFX 111 0 vosllelas . pa:pronome persoal enclítico polisílabo P1 transitiva dativo P5 + dativo P6 + acusativo P6 feminino
SFX 111 0 vosllelo . pa:pronome persoal enclítico polisílabo P1 transitiva dativo P5 + dativo P6 + acusativo P3 masculino
SFX 111 0 vosllelos . pa:pronome persoal enclítico polisílabo P1 transitiva dativo P5 + dativo P6 + acusativo P6 masculino
SFX 111 0 vosllenos . pa:pronome persoal enclítico polisílabo P1 transitiva dativo / acusativo P5 + dativo P3 + dativo / acusativo P4
SFX 111 0 vosllenola . pa:pronome persoal enclítico polisílabo P1 transitiva dativo P5 + dativo P3 + dativo P4 + acusativo P3 feminino
SFX 111 0 vosllenolas . pa:pronome persoal enclítico polisílabo P1 transitiva dativo P5 + dativo P3 + dativo P4 + acusativo P6 feminino
SFX 111 0 vosllenolo . pa:pronome persoal enclítico polisílabo P1 transitiva dativo P5 + dativo P3 + dativo P4 + acusativo P3 masculino
SFX 111 0 vosllenolos . pa:pronome persoal enclítico polisílabo P1 transitiva dativo P5 + dativo P3 + dativo P4 + acusativo P6 masculino
SFX 111 0 vosnoslle . pa:pronome persoal enclítico polisílabo P1 transitiva dativo / acusativo P5 + dativo / acusativo P4 + dativo P3
SFX 111 0 vosnoslla . pa:pronome persoal enclítico polisílabo P1 transitiva dativo P5 + dativo P4 + dativo P3 + acusativo P3 feminino
SFX 111 0 vosnosllas . pa:pronome persoal enclítico polisílabo P1 transitiva dativo P5 + dativo P4 + dativo P3 + acusativo P6 feminino
SFX 111 0 vosnosllo . pa:pronome persoal enclítico polisílabo P1 transitiva dativo P5 + dativo P4 + dativo P3 + acusativo P3 masculino
SFX 111 0 vosnosllos . pa:pronome persoal enclítico polisílabo P1 transitiva dativo P5 + dativo P4 + dativo P3 + acusativo P6 masculino
SFX 111 0 vosnoslles . pa:pronome persoal enclítico polisílabo P1 transitiva dativo / acusativo P5 + dativo / acusativo P4 + dativo P6
SFX 111 0 vosnosllela . pa:pronome persoal enclítico polisílabo P1 transitiva dativo P5 + dativo P4 + dativo P6 + acusativo P3 feminino
SFX 111 0 vosnosllelas . pa:pronome persoal enclítico polisílabo P1 transitiva dativo P5 + dativo P4 + dativo P6 + acusativo P6 feminino
SFX 111 0 vosnosllelo . pa:pronome persoal enclítico polisílabo P1 transitiva dativo P5 + dativo P4 + dativo P6 + acusativo P3 masculino
SFX 111 0 vosnosllelos . pa:pronome persoal enclítico polisílabo P1 transitiva dativo P5 + dativo P4 + dativo P6 + acusativo P6 masculino
SFX 111 0 vosllesnos . pa:pronome persoal enclítico polisílabo P1 transitiva dativo / acusativo P5 + dativo P6 + dativo / acusativo P4
SFX 111 0 vosllesnola . pa:pronome persoal enclítico polisílabo P1 transitiva dativo P5 + dativo P6 + dativo P4 + acusativo P3 feminino
SFX 111 0 vosllesnolas . pa:pronome persoal enclítico polisílabo P1 transitiva dativo P5 + dativo P6 + dativo P4 + acusativo P6 feminino
SFX 111 0 vosllesnolo . pa:pronome persoal enclítico polisílabo P1 transitiva dativo P5 + dativo P6 + dativo P4 + acusativo P3 masculino
SFX 111 0 vosllesnolos . pa:pronome persoal enclítico polisílabo P1 transitiva dativo P5 + dativo P6 + dativo P4 + acusativo P6 masculino
SFX 111 0 llela . pa:pronome persoal enclítico polisílabo P1 transitiva dativo P6 + acusativo P3 feminino
SFX 111 0 llelas . pa:pronome persoal enclítico polisílabo P1 transitiva dativo P6 + acusativo P6 feminino
SFX 111 0 llelo . pa:pronome persoal enclítico polisílabo P1 transitiva dativo P6 + acusativo P3
SFX 111 0 llelos . pa:pronome persoal enclítico polisílabo P1 transitiva dativo P6 + acusativo P6
SFX 111 0 llesma . pa:pronome persoal enclítico polisílabo P1 transitiva dativo (P5) solidariedade cortesía P6 + dativo P1 + acusativo P3 feminino
SFX 111 0 llesmas . pa:pronome persoal enclítico polisílabo P1 transitiva dativo (P5) solidariedade cortesía P6 + dativo P1 + acusativo P6 feminino
SFX 111 0 llesmo . pa:pronome persoal enclítico polisílabo P1 transitiva dativo (P5) solidariedade cortesía P6 + dativo P1 + acusativo P3 masculino
SFX 111 0 llesmos . pa:pronome persoal enclítico polisílabo P1 transitiva dativo (P5) solidariedade cortesía P6 + dativo P1 + acusativo P6 masculino
SFX 111 0 llesnos . pa:pronome persoal enclítico polisílabo P1 transitiva dativo P6 + dativo / acusativo P4
SFX 111 0 llesnola . pa:pronome persoal enclítico polisílabo P1 transitiva dativo P6 + dativo P4 + acusativo P3 feminino
SFX 111 0 llesnolas . pa:pronome persoal enclítico polisílabo P1 transitiva dativo P6 + dativo P4 + acusativo P6 feminino
SFX 111 0 llesnolo . pa:pronome persoal enclítico polisílabo P1 transitiva dativo P6 + dativo P4 + acusativo P3 masculino
SFX 111 0 llesnolos . pa:pronome persoal enclítico polisílabo P1 transitiva dativo P6 + dativo P4 + acusativo P6 masculino
SFX 111 0 llesvos . pa:pronome persoal enclítico polisílabo P1 transitiva dativo P6 + dativo / acusativo P5
SFX 111 0 llesvola . pa:pronome persoal enclítico polisílabo P1 transitiva dativo P6 + dativo P5 + acusativo P3 feminino
SFX 111 0 llesvolas . pa:pronome persoal enclítico polisílabo P1 transitiva dativo P6 + dativo P5 + acusativo P6 feminino
SFX 111 0 llesvolo . pa:pronome persoal enclítico polisílabo P1 transitiva dativo P6 + dativo P5 + acusativo P3 masculino
SFX 111 0 llesvolos . pa:pronome persoal enclítico polisílabo P1 transitiva dativo P6 + dativo P5 + acusativo P6 masculino
SFX 112 Y 15
SFX 112 0 me . pa:pronome persoal enclítico monosílabo P2 transitiva dativo / acusativo P1
SFX 112 0 ma . pa:pronome persoal enclítico monosílabo P2 transitiva dativo P1 + acusativo P3
SFX 112 0 mas . pa:pronome persoal enclítico monosílabo P2 transitiva dativo P1 + acusativo P3
SFX 112 0 mo . pa:pronome persoal enclítico monosílabo P2 transitiva dativo P1 + acusativo P3
SFX 112 0 mos . pa:pronome persoal enclítico monosílabo P2 transitiva dativo P1 + acusativo P3
SFX 112 0 lle . pa:pronome persoal enclítico monosílabo P2 transitiva dativo P3
SFX 112 0 lla . pa:pronome persoal enclítico monosílabo P2 transitiva dativo P3 + acusativo P3
SFX 112 0 llas . pa:pronome persoal enclítico monosílabo P2 transitiva dativo P3 + acusativo P3
SFX 112 0 llo . pa:pronome persoal enclítico monosílabo P2 transitiva dativo P3 + acusativo P3
SFX 112 0 llos . pa:pronome persoal enclítico monosílabo P2 transitiva dativo P3 + acusativo P3
SFX 112 s nos mos . pa:pronome persoal enclítico monosílabo P2 transitiva dativo / acusativo P4
SFX 112 0 nos [^o]s . pa:pronome persoal enclítico monosílabo P2 transitiva dativo / acusativo P4
SFX 112 0 nos [^s] . pa:pronome persoal enclítico monosílabo P2 transitiva dativo / acusativo P4
SFX 112 0 vos . . pa:pronome persoal enclítico monosílabo P2 transitiva dativo / acusativo P5
SFX 112 0 lles . pa:pronome persoal enclítico monosílabo P2 transitiva dativo P6
SFX 113 Y 214
SFX 113 0 melle . pa:pronome persoal enclítico polisílabo P2 transitiva dativo / acusativo P1 + dativo P3
SFX 113 0 mella . pa:pronome persoal enclítico polisílabo P2 transitiva dativo P1 + dativo P3 + acusativo P3 feminino
SFX 113 0 mellas . pa:pronome persoal enclítico polisílabo P2 transitiva dativo P1 + dativo P3 + acusativo P6 feminino
SFX 113 0 mello . pa:pronome persoal enclítico polisílabo P2 transitiva dativo P1 + dativo P3 + acusativo P3 masculino
SFX 113 0 mellos . pa:pronome persoal enclítico polisílabo P2 transitiva dativo P1 + dativo P3 + acusativo P6 masculino
SFX 113 0 mellevos . pa:pronome persoal enclítico polisílabo P2 transitiva dativo / acusativo P1 + dativo P3 + dativo / acusativo P5
SFX 113 0 mellevola . pa:pronome persoal enclítico polisílabo P2 transitiva dativo P1 + dativo P3 + dativo P5 + acusativo P3 feminino
SFX 113 0 mellevolas . pa:pronome persoal enclítico polisílabo P2 transitiva dativo P1 + dativo P3 + dativo P5 + acusativo P6 feminino
SFX 113 0 mellevolo . pa:pronome persoal enclítico polisílabo P2 transitiva dativo P1 + dativo P3 + dativo P5 + acusativo P3 masculino
SFX 113 0 mellevolos . pa:pronome persoal enclítico polisílabo P2 transitiva dativo P1 + dativo P3 + dativo P5 + acusativo P6 masculino
SFX 113 0 menos . pa:pronome persoal enclítico polisílabo P2 transitiva dativo / acusativo P1 + dativo / acusativo P4
SFX 113 0 menola . pa:pronome persoal enclítico polisílabo P2 transitiva dativo P1 + dativo P4 + acusativo P3 feminino
SFX 113 0 menolas . pa:pronome persoal enclítico polisílabo P2 transitiva dativo P1 + dativo P4 + acusativo P6 feminino
SFX 113 0 menolo . pa:pronome persoal enclítico polisílabo P2 transitiva dativo P1 + dativo P4 + acusativo P3 masculino
SFX 113 0 menolos . pa:pronome persoal enclítico polisílabo P2 transitiva dativo P1 + dativo P4 + acusativo P6 masculino
SFX 113 0 mevos . pa:pronome persoal enclítico polisílabo P2 transitiva dativo / acusativo P1 + dativo / acusativo P5
SFX 113 0 mevola . pa:pronome persoal enclítico polisílabo P2 transitiva dativo P1 + dativo P5 + acusativo P3 feminino
SFX 113 0 mevolas . pa:pronome persoal enclítico polisílabo P2 transitiva dativo P1 + dativo P5 + acusativo P6 feminino
SFX 113 0 mevolo . pa:pronome persoal enclítico polisílabo P2 transitiva dativo P1 + dativo P5 + acusativo P3 masculino
SFX 113 0 mevolos . pa:pronome persoal enclítico polisílabo P2 transitiva dativo P1 + dativo P5 + acusativo P6 masculino
SFX 113 0 mevoslle . pa:pronome persoal enclítico polisílabo P2 transitiva dativo / acusativo P1 + dativo / acusativo P5 + dativo P3
SFX 113 0 mevoslla . pa:pronome persoal enclítico polisílabo P2 transitiva dativo P1 + dativo P5 + dativo P3 + acusativo P3 feminino
SFX 113 0 mevosllas . pa:pronome persoal enclítico polisílabo P2 transitiva dativo P1 + dativo P5 + dativo P3 + acusativo P6 feminino
SFX 113 0 mevosllo . pa:pronome persoal enclítico polisílabo P2 transitiva dativo P1 + dativo P5 + dativo P3 + acusativo P3 masculino
SFX 113 0 mevosllos . pa:pronome persoal enclítico polisílabo P2 transitiva dativo P1 + dativo P5 + dativo P3 + acusativo P6 masculino
SFX 113 0 mevoslles . pa:pronome persoal enclítico polisílabo P2 transitiva dativo / acusativo P1 + dativo / acusativo P5 + dativo P6
SFX 113 0 mevosllela . pa:pronome persoal enclítico polisílabo P2 transitiva dativo P1 + dativo P5 + dativo P6 + acusativo P3 feminino
SFX 113 0 mevosllelas . pa:pronome persoal enclítico polisílabo P2 transitiva dativo P1 + dativo P5 + dativo P6 + acusativo P6 feminino
SFX 113 0 mevosllelo . pa:pronome persoal enclítico polisílabo P2 transitiva dativo P1 + dativo P5 + dativo P6 + acusativo P3 masculino
SFX 113 0 mevosllelos . pa:pronome persoal enclítico polisílabo P2 transitiva dativo P1 + dativo P5 + dativo P6 + acusativo P6 masculino
SFX 113 0 melles . pa:pronome persoal enclítico polisílabo P2 transitiva dativo / acusativo P1 + dativo P3
SFX 113 0 mellela . pa:pronome persoal enclítico polisílabo P2 transitiva dativo P1 + dativo P6 + acusativo P3 feminino
SFX 113 0 mellelas . pa:pronome persoal enclítico polisílabo P2 transitiva dativo P1 + dativo P6 + acusativo P6 feminino
SFX 113 0 mellelo . pa:pronome persoal enclítico polisílabo P2 transitiva dativo P1 + dativo P6 + acusativo P3 masculino
SFX 113 0 mellelos . pa:pronome persoal enclítico polisílabo P2 transitiva dativo P1 + dativo P6 + acusativo P6 masculino
SFX 113 0 mellesvos . pa:pronome persoal enclítico polisílabo P2 transitiva dativo P1 + dativo P6 + dativo P5
SFX 113 0 mellesvola . pa:pronome persoal enclítico polisílabo P2 transitiva dativo P1 + dativo P6 + dativo P5 + acusativo P3 feminino
SFX 113 0 mellesvolas . pa:pronome persoal enclítico polisílabo P2 transitiva dativo P1 + dativo P6 + dativo P5 + acusativo P6 feminino
SFX 113 0 mellesvolo . pa:pronome persoal enclítico polisílabo P2 transitiva dativo P1 + dativo P6 + dativo P5 + acusativo P3 masculino
SFX 113 0 mellesvolos . pa:pronome persoal enclítico polisílabo P2 transitiva dativo P1 + dativo P6 + dativo P5 + acusativo P6 masculino
SFX 113 0 lleme . pa:pronome persoal enclítico polisílabo P2 transitiva dativo solidariedade (P2) cortesía P3 + dativo / acusativo P1
SFX 113 0 llema . pa:pronome persoal enclítico polisílabo P2 transitiva dativo solidariedade (P2) cortesía P3 + dativo P1 + acusativo P3 feminino
SFX 113 0 llemas . pa:pronome persoal enclítico polisílabo P2 transitiva dativo solidariedade (P2) cortesía P3 + dativo P1 + acusativo P6 feminino
SFX 113 0 llemo . pa:pronome persoal enclítico polisílabo P2 transitiva dativo solidariedade (P2) cortesía P3 + dativo P1 + acusativo P3 masculino
SFX 113 0 llemos . pa:pronome persoal enclítico polisílabo P2 transitiva dativo solidariedade (P2) cortesía P3 + dativo P1 + acusativo P6 masculino
SFX 113 0 llenos . pa:pronome persoal enclítico polisílabo P2 transitiva dativo P3 + dativo / acusativo P4
SFX 113 0 llenola . pa:pronome persoal enclítico polisílabo P2 transitiva dativo P3 + dativo P4 + acusativo P3 feminino
SFX 113 0 llenolas . pa:pronome persoal enclítico polisílabo P2 transitiva dativo P3 + dativo P4 + acusativo P6 feminino
SFX 113 0 llenolo . pa:pronome persoal enclítico polisílabo P2 transitiva dativo P3 + dativo P4 + acusativo P3 masculino
SFX 113 0 llenolos . pa:pronome persoal enclítico polisílabo P2 transitiva dativo P3 + dativo P4 + acusativo P6 masculino
SFX 113 0 llevos . pa:pronome persoal enclítico polisílabo P2 transitiva dativo P3 + dativo / acusativo P5
SFX 113 0 llevola . pa:pronome persoal enclítico polisílabo P2 transitiva dativo P3 + dativo P5 + acusativo P3 feminino
SFX 113 0 llevolas . pa:pronome persoal enclítico polisílabo P2 transitiva dativo P3 + dativo P5 + acusativo P3 feminino
SFX 113 0 llevolo . pa:pronome persoal enclítico polisílabo P2 transitiva dativo P3 + dativo P5 + acusativo P3 masculino
SFX 113 0 llevolos . pa:pronome persoal enclítico polisílabo P2 transitiva dativo P3 + dativo P5 + acusativo P3 masculino
SFX 113 s nola mos . pa:pronome persoal enclítico polisílabo P2 transitiva dativo P4 + acusativo P3 feminino
SFX 113 s nolas mos . pa:pronome persoal enclítico polisílabo P2 transitiva dativo P4 + acusativo P6 feminino
SFX 113 s nolo mos . pa:pronome persoal enclítico polisílabo P2 transitiva dativo P4 + acusativo P3 masculino
SFX 113 s nolos mos . pa:pronome persoal enclítico polisílabo P2 transitiva dativo P4 + acusativo P6 masculino
SFX 113 0 nola [^o]s . pa:pronome persoal enclítico polisílabo P2 transitiva dativo P4 + acusativo P3 feminino
SFX 113 0 nolas [^o]s . pa:pronome persoal enclítico polisílabo P2 transitiva dativo P4 + acusativo P6 feminino
SFX 113 0 nolo [^o]s . pa:pronome persoal enclítico polisílabo P2 transitiva dativo P4 + acusativo P3 masculino
SFX 113 0 nolos [^o]s . pa:pronome persoal enclítico polisílabo P2 transitiva dativo P4 + acusativo P6 masculino
SFX 113 0 nola [^s] . pa:pronome persoal enclítico polisílabo P2 transitiva dativo P4 + acusativo P3 feminino
SFX 113 0 nolas [^s] . pa:pronome persoal enclítico polisílabo P2 transitiva dativo P4 + acusativo P6 feminino
SFX 113 0 nolo [^s] . pa:pronome persoal enclítico polisílabo P2 transitiva dativo P4 + acusativo P3 masculino
SFX 113 0 nolos [^s] . pa:pronome persoal enclítico polisílabo P2 transitiva dativo P4 + acusativo P6 masculino
SFX 113 s noslle mos . pa:pronome persoal enclítico polisílabo P2 transitiva dativo / acusativo P4 + dativo P3
SFX 113 s noslla mos . pa:pronome persoal enclítico polisílabo P2 transitiva dativo P4 + dativo P3 + acusativo P3 feminino
SFX 113 s nosllas mos . pa:pronome persoal enclítico polisílabo P2 transitiva dativo P4 + dativo P3 + acusativo P6 feminino
SFX 113 s nosllo mos . pa:pronome persoal enclítico polisílabo P2 transitiva dativo P4 + dativo P3 + acusativo P3 masculino
SFX 113 s nosllos mos . pa:pronome persoal enclítico polisílabo P2 transitiva dativo P4 + dativo P3 + acusativo P6 masculino
SFX 113 s nosvos mos . pa:pronome persoal enclítico polisílabo P2 transitiva dativo / acusativo P4 + dativo / acusativo P5
SFX 113 s nosvola mos . pa:pronome persoal enclítico polisílabo P2 transitiva dativo P4 + dativo P5 + acusativo P3 feminino
SFX 113 s nosvolas mos . pa:pronome persoal enclítico polisílabo P2 transitiva dativo P4 + dativo P5 + acusativo P6 feminino
SFX 113 s nosvolo mos . pa:pronome persoal enclítico polisílabo P2 transitiva dativo P4 + dativo P5 + acusativo P3 masculino
SFX 113 s nosvolos mos . pa:pronome persoal enclítico polisílabo P2 transitiva dativo P4 + dativo P5 + acusativo P6 masculino
SFX 113 s nosvoslle mos . pa:pronome persoal enclítico polisílabo P2 transitiva dativo / acusativo P4 + dativo / acusativo P5 + dativo P3
SFX 113 s nosvoslla mos . pa:pronome persoal enclítico polisílabo P2 transitiva dativo P4 + dativo P5 + dativo P3 + acusativo P3 feminino
SFX 113 s nosvosllas mos . pa:pronome persoal enclítico polisílabo P2 transitiva dativo P4 + dativo P5 + dativo P3 + acusativo P6 feminino
SFX 113 s nosvosllo mos . pa:pronome persoal enclítico polisílabo P2 transitiva dativo P4 + dativo P5 + dativo P3 + acusativo P3 masculino
SFX 113 s nosvosllos mos . pa:pronome persoal enclítico polisílabo P2 transitiva dativo P4 + dativo P5 + dativo P3 + acusativo P6 masculino
SFX 113 s nosvoslles mos . pa:pronome persoal enclítico polisílabo P2 transitiva dativo / acusativo P4 + dativo / acusativo P5 + dativo P6
SFX 113 s nosvosllela mos . pa:pronome persoal enclítico polisílabo P2 transitiva dativo P4 + dativo P5 + dativo P6 + acusativo P3 feminino
SFX 113 s nosvosllelas mos . pa:pronome persoal enclítico polisílabo P2 transitiva dativo P4 + dativo P5 + dativo P6 + acusativo P6 feminino
SFX 113 s nosvosllelo mos . pa:pronome persoal enclítico polisílabo P2 transitiva dativo P4 + dativo P5 + dativo P6 + acusativo P3 masculino
SFX 113 s nosvosllelos mos . pa:pronome persoal enclítico polisílabo P2 transitiva dativo P4 + dativo P5 + dativo P6 + acusativo P6 masculino
SFX 113 s noslles mos . pa:pronome persoal enclítico polisílabo P2 transitiva dativo / acusativo P4 + dativo P6
SFX 113 s nosllela mos . pa:pronome persoal enclítico polisílabo P2 transitiva dativo P4 + dativo P3 + acusativo P3 feminino
SFX 113 s nosllelas mos . pa:pronome persoal enclítico polisílabo P2 transitiva dativo P4 + dativo P3 + acusativo P6 feminino
SFX 113 s nosllelo mos . pa:pronome persoal enclítico polisílabo P2 transitiva dativo P4 + dativo P3 + acusativo P3 masculino
SFX 113 s nosllelos mos . pa:pronome persoal enclítico polisílabo P2 transitiva dativo P4 + dativo P3 + acusativo P6 masculino
SFX 113 s nosllesvos mos . pa:pronome persoal enclítico polisílabo P2 transitiva dativo / acusativo P4 + dativo P6 + dativo / acusativo P5
SFX 113 s nosllevola mos . pa:pronome persoal enclítico polisílabo P2 transitiva dativo P4 + dativo P3 + dativo P5 + acusativo P3 feminino
SFX 113 s nosllevolas mos . pa:pronome persoal enclítico polisílabo P2 transitiva dativo P4 + dativo P3 + dativo P5 + acusativo P6 feminino
SFX 113 s nosllevolo mos . pa:pronome persoal enclítico polisílabo P2 transitiva dativo P4 + dativo P3 + dativo P5 + acusativo P3 masculino
SFX 113 s nosllevolos mos . pa:pronome persoal enclítico polisílabo P2 transitiva dativo P4 + dativo P3 + dativo P5 + acusativo P6 masculino
SFX 113 0 noslle [^o]s . pa:pronome persoal enclítico polisílabo P2 transitiva dativo / acusativo P4 + dativo P3
SFX 113 0 noslla [^o]s . pa:pronome persoal enclítico polisílabo P2 transitiva dativo P4 + dativo P3 + acusativo P3 feminino
SFX 113 0 nosllas [^o]s . pa:pronome persoal enclítico polisílabo P2 transitiva dativo P4 + dativo P3 + acusativo P6 feminino
SFX 113 0 nosllo [^o]s . pa:pronome persoal enclítico polisílabo P2 transitiva dativo P4 + dativo P3 + acusativo P3 masculino
SFX 113 0 nosllos [^o]s . pa:pronome persoal enclítico polisílabo P2 transitiva dativo P4 + dativo P3 + acusativo P6 masculino
SFX 113 0 nosvoslle [^o]s . pa:pronome persoal enclítico polisílabo P2 transitiva dativo / acusativo P4 + dativo / acusativo P5 + dativo P3
SFX 113 0 nosvoslla [^o]s . pa:pronome persoal enclítico polisílabo P2 transitiva dativo P4 + dativo P5 + dativo P3 + acusativo P3 feminino
SFX 113 0 nosvosllas [^o]s . pa:pronome persoal enclítico polisílabo P2 transitiva dativo P4 + dativo P5 + dativo P3 + acusativo P6 feminino
SFX 113 0 nosvosllo [^o]s . pa:pronome persoal enclítico polisílabo P2 transitiva dativo P4 + dativo P5 + dativo P3 + acusativo P3 masculino
SFX 113 0 nosvosllos [^o]s . pa:pronome persoal enclítico polisílabo P2 transitiva dativo P4 + dativo P5 + dativo P3 + acusativo P6 masculino
SFX 113 0 nosvos [^o]s . pa:pronome persoal enclítico polisílabo P2 transitiva dativo / acusativo P4 + dativo / acusativo P5
SFX 113 0 nosvola [^o]s . pa:pronome persoal enclítico polisílabo P2 transitiva dativo P4 + dativo P5 + acusativo P3 feminino
SFX 113 0 nosvolas [^o]s . pa:pronome persoal enclítico polisílabo P2 transitiva dativo P4 + dativo P5 + acusativo P6 feminino
SFX 113 0 nosvolo [^o]s . pa:pronome persoal enclítico polisílabo P2 transitiva dativo P4 + dativo P5 + acusativo P3 masculino
SFX 113 0 nosvolos [^o]s . pa:pronome persoal enclítico polisílabo P2 transitiva dativo P4 + dativo P5 + acusativo P6 masculino
SFX 113 0 nosvoslles [^o]s . pa:pronome persoal enclítico polisílabo P2 transitiva dativo / acusativo P4 + dativo / acusativo P5 + dativo P6
SFX 113 0 nosvosllela [^o]s . pa:pronome persoal enclítico polisílabo P2 transitiva dativo P4 + dativo P5 + dativo P6 + acusativo P3 feminino
SFX 113 0 nosvosllelas [^o]s . pa:pronome persoal enclítico polisílabo P2 transitiva dativo P4 + dativo P5 + dativo P6 + acusativo P6 feminino
SFX 113 0 nosvosllelo [^o]s . pa:pronome persoal enclítico polisílabo P2 transitiva dativo P4 + dativo P5 + dativo P6 + acusativo P3 masculino
SFX 113 0 nosvosllelos [^o]s . pa:pronome persoal enclítico polisílabo P2 transitiva dativo P4 + dativo P5 + dativo P6 + acusativo P6 masculino
SFX 113 0 noslles [^o]s . pa:pronome persoal enclítico polisílabo P2 transitiva dativo / acusativo P4 + dativo P6
SFX 113 0 nosllela [^o]s . pa:pronome persoal enclítico polisílabo P2 transitiva dativo P4 + dativo P3 + acusativo P3 feminino
SFX 113 0 nosllelas [^o]s . pa:pronome persoal enclítico polisílabo P2 transitiva dativo P4 + dativo P3 + acusativo P6 feminino
SFX 113 0 nosllelo [^o]s . pa:pronome persoal enclítico polisílabo P2 transitiva dativo P4 + dativo P3 + acusativo P3 masculino
SFX 113 0 nosllelos [^o]s . pa:pronome persoal enclítico polisílabo P2 transitiva dativo P4 + dativo P3 + acusativo P6 masculino
SFX 113 0 nosllesvos [^o]s . pa:pronome persoal enclítico polisílabo P2 transitiva dativo / acusativo P4 + dativo P6 + dativo / acusativo P5
SFX 113 0 nosllevola [^o]s . pa:pronome persoal enclítico polisílabo P2 transitiva dativo P4 + dativo P3 + dativo P5 + acusativo P3 feminino
SFX 113 0 nosllevolas [^o]s . pa:pronome persoal enclítico polisílabo P2 transitiva dativo P4 + dativo P3 + dativo P5 + acusativo P6 feminino
SFX 113 0 nosllevolo [^o]s . pa:pronome persoal enclítico polisílabo P2 transitiva dativo P4 + dativo P3 + dativo P5 + acusativo P3 masculino
SFX 113 0 nosllevolos [^o]s . pa:pronome persoal enclítico polisílabo P2 transitiva dativo P4 + dativo P3 + dativo P5 + acusativo P6 masculino
SFX 113 0 noslle [^s] . pa:pronome persoal enclítico polisílabo P2 transitiva dativo / acusativo P4 + dativo P3
SFX 113 0 noslla [^s] . pa:pronome persoal enclítico polisílabo P2 transitiva dativo P4 + dativo P3 + acusativo P3 feminino
SFX 113 0 nosllas [^s] . pa:pronome persoal enclítico polisílabo P2 transitiva dativo P4 + dativo P3 + acusativo P6 feminino
SFX 113 0 nosllo [^s] . pa:pronome persoal enclítico polisílabo P2 transitiva dativo P4 + dativo P3 + acusativo P3 masculino
SFX 113 0 nosllos [^s] . pa:pronome persoal enclítico polisílabo P2 transitiva dativo P4 + dativo P3 + acusativo P6 masculino
SFX 113 0 nosvos [^s] . pa:pronome persoal enclítico polisílabo P2 transitiva dativo / acusativo P4 + dativo / acusativo P5
SFX 113 0 nosvola [^s] . pa:pronome persoal enclítico polisílabo P2 transitiva dativo P4 + dativo P5 + acusativo P3 feminino
SFX 113 0 nosvolas [^s] . pa:pronome persoal enclítico polisílabo P2 transitiva dativo P4 + dativo P5 + acusativo P6 feminino
SFX 113 0 nosvolo [^s] . pa:pronome persoal enclítico polisílabo P2 transitiva dativo P4 + dativo P5 + acusativo P3 masculino
SFX 113 0 nosvolos [^s] . pa:pronome persoal enclítico polisílabo P2 transitiva dativo P4 + dativo P5 + acusativo P6 masculino
SFX 113 0 nosvoslle [^s] . pa:pronome persoal enclítico polisílabo P2 transitiva dativo / acusativo P4 + dativo / acusativo P5 + dativo P3
SFX 113 0 nosvoslla [^s] . pa:pronome persoal enclítico polisílabo P2 transitiva dativo P4 + dativo P5 + dativo P3 + acusativo P3 feminino
SFX 113 0 nosvosllas [^s] . pa:pronome persoal enclítico polisílabo P2 transitiva dativo P4 + dativo P5 + dativo P3 + acusativo P6 feminino
SFX 113 0 nosvosllo [^s] . pa:pronome persoal enclítico polisílabo P2 transitiva dativo P4 + dativo P5 + dativo P3 + acusativo P3 masculino
SFX 113 0 nosvosllos [^s] . pa:pronome persoal enclítico polisílabo P2 transitiva dativo P4 + dativo P5 + dativo P3 + acusativo P6 masculino
SFX 113 0 nosvoslles [^s] . pa:pronome persoal enclítico polisílabo P2 transitiva dativo / acusativo P4 + dativo / acusativo P5 + dativo P6
SFX 113 0 nosvosllela [^s] . pa:pronome persoal enclítico polisílabo P2 transitiva dativo P4 + dativo P5 + dativo P6 + acusativo P3 feminino
SFX 113 0 nosvosllelas [^s] . pa:pronome persoal enclítico polisílabo P2 transitiva dativo P4 + dativo P5 + dativo P6 + acusativo P6 feminino
SFX 113 0 nosvosllelo [^s] . pa:pronome persoal enclítico polisílabo P2 transitiva dativo P4 + dativo P5 + dativo P6 + acusativo P3 masculino
SFX 113 0 nosvosllelos [^s] . pa:pronome persoal enclítico polisílabo P2 transitiva dativo P4 + dativo P5 + dativo P6 + acusativo P6 masculino
SFX 113 0 noslles [^s] . pa:pronome persoal enclítico polisílabo P2 transitiva dativo / acusativo P4 + dativo P6
SFX 113 0 nosllela [^s] . pa:pronome persoal enclítico polisílabo P2 transitiva dativo P4 + dativo P3 + acusativo P3 feminino
SFX 113 0 nosllelas [^s] . pa:pronome persoal enclítico polisílabo P2 transitiva dativo P4 + dativo P3 + acusativo P6 feminino
SFX 113 0 nosllelo [^s] . pa:pronome persoal enclítico polisílabo P2 transitiva dativo P4 + dativo P3 + acusativo P3 masculino
SFX 113 0 nosllelos [^s] . pa:pronome persoal enclítico polisílabo P2 transitiva dativo P4 + dativo P3 + acusativo P6 masculino
SFX 113 0 nosllesvos [^s] . pa:pronome persoal enclítico polisílabo P2 transitiva dativo / acusativo P4 + dativo P6 + dativo / acusativo P5
SFX 113 0 nosllevola [^s] . pa:pronome persoal enclítico polisílabo P2 transitiva dativo P4 + dativo P3 + dativo P5 + acusativo P3 feminino
SFX 113 0 nosllevolas [^s] . pa:pronome persoal enclítico polisílabo P2 transitiva dativo P4 + dativo P3 + dativo P5 + acusativo P6 feminino
SFX 113 0 nosllevolo [^s] . pa:pronome persoal enclítico polisílabo P2 transitiva dativo P4 + dativo P3 + dativo P5 + acusativo P3 masculino
SFX 113 0 nosllevolos [^s] . pa:pronome persoal enclítico polisílabo P2 transitiva dativo P4 + dativo P3 + dativo P5 + acusativo P6 masculino
SFX 113 0 vola . pa:pronome persoal enclítico polisílabo P2 transitiva dativo P5 + acusativo P3 feminino
SFX 113 0 volas . pa:pronome persoal enclítico polisílabo P2 transitiva dativo P5 + acusativo P6 feminino
SFX 113 0 volo . pa:pronome persoal enclítico polisílabo P2 transitiva dativo P5 + acusativo P3 masculino
SFX 113 0 volos . pa:pronome persoal enclítico polisílabo P2 transitiva dativo P5 + acusativo P6 masculino
SFX 113 0 voslle . pa:pronome persoal enclítico polisílabo P2 transitiva dativo P5 / acusativo + dativo P3
SFX 113 0 voslla . pa:pronome persoal enclítico polisílabo P2 transitiva dativo P5 + dativo P3 + acusativo P3 feminino
SFX 113 0 vosllas . pa:pronome persoal enclítico polisílabo P2 transitiva dativo P5 + dativo P3 + acusativo P6 feminino
SFX 113 0 vosllo . pa:pronome persoal enclítico polisílabo P2 transitiva dativo P5 + dativo P3 + acusativo P3 masculino
SFX 113 0 vosllos . pa:pronome persoal enclítico polisílabo P2 transitiva dativo P5 + dativo P3 + acusativo P6 masculino
SFX 113 0 vosnos . pa:pronome persoal enclítico polisílabo P2 transitiva dativo / acusativo P5 + dativo / acusativo P4
SFX 113 0 vosnola . pa:pronome persoal enclítico polisílabo P2 transitiva dativo P5 + dativo P4 + acusativo P3 feminino
SFX 113 0 vosnolas . pa:pronome persoal enclítico polisílabo P2 transitiva dativo P5 + dativo P4 + acusativo P6 feminino
SFX 113 0 vosnolo . pa:pronome persoal enclítico polisílabo P2 transitiva dativo P5 + dativo P4 + acusativo P3 masculino
SFX 113 0 vosnolos . pa:pronome persoal enclítico polisílabo P2 transitiva dativo P5 + dativo P4 + acusativo P6 masculino
SFX 113 0 voslles . pa:pronome persoal enclítico polisílabo P2 transitiva dativo / acusativo P5 + dativo P3
SFX 113 0 vosllela . pa:pronome persoal enclítico polisílabo P2 transitiva dativo P5 + dativo P6 + acusativo P3 feminino
SFX 113 0 vosllelas . pa:pronome persoal enclítico polisílabo P2 transitiva dativo P5 + dativo P6 + acusativo P6 feminino
SFX 113 0 vosllelo . pa:pronome persoal enclítico polisílabo P2 transitiva dativo P5 + dativo P6 + acusativo P3 masculino
SFX 113 0 vosllelos . pa:pronome persoal enclítico polisílabo P2 transitiva dativo P5 + dativo P6 + acusativo P6 masculino
SFX 113 0 vosllenos . pa:pronome persoal enclítico polisílabo P2 transitiva dativo / acusativo P5 + dativo P3 + dativo / acusativo P4
SFX 113 0 vosllenola . pa:pronome persoal enclítico polisílabo P2 transitiva dativo P5 + dativo P3 + dativo P4 + acusativo P3 feminino
SFX 113 0 vosllenolas . pa:pronome persoal enclítico polisílabo P2 transitiva dativo P5 + dativo P3 + dativo P4 + acusativo P6 feminino
SFX 113 0 vosllenolo . pa:pronome persoal enclítico polisílabo P2 transitiva dativo P5 + dativo P3 + dativo P4 + acusativo P3 masculino
SFX 113 0 vosllenolos . pa:pronome persoal enclítico polisílabo P2 transitiva dativo P5 + dativo P3 + dativo P4 + acusativo P6 masculino
SFX 113 0 vosnoslle . pa:pronome persoal enclítico polisílabo P2 transitiva dativo / acusativo P5 + dativo / acusativo P4 + dativo P3
SFX 113 0 vosnoslla . pa:pronome persoal enclítico polisílabo P2 transitiva dativo P5 + dativo P4 + dativo P3 + acusativo P3 feminino
SFX 113 0 vosnosllas . pa:pronome persoal enclítico polisílabo P2 transitiva dativo P5 + dativo P4 + dativo P3 + acusativo P6 feminino
SFX 113 0 vosnosllo . pa:pronome persoal enclítico polisílabo P2 transitiva dativo P5 + dativo P4 + dativo P3 + acusativo P3 masculino
SFX 113 0 vosnosllos . pa:pronome persoal enclítico polisílabo P2 transitiva dativo P5 + dativo P4 + dativo P3 + acusativo P6 masculino
SFX 113 0 vosnoslles . pa:pronome persoal enclítico polisílabo P2 transitiva dativo / acusativo P5 + dativo / acusativo P4 + dativo P6
SFX 113 0 vosnosllela . pa:pronome persoal enclítico polisílabo P2 transitiva dativo P5 + dativo P4 + dativo P6 + acusativo P3 feminino
SFX 113 0 vosnosllelas . pa:pronome persoal enclítico polisílabo P2 transitiva dativo P5 + dativo P4 + dativo P6 + acusativo P6 feminino
SFX 113 0 vosnosllelo . pa:pronome persoal enclítico polisílabo P2 transitiva dativo P5 + dativo P4 + dativo P6 + acusativo P3 masculino
SFX 113 0 vosnosllelos . pa:pronome persoal enclítico polisílabo P2 transitiva dativo P5 + dativo P4 + dativo P6 + acusativo P6 masculino
SFX 113 0 vosllesnos . pa:pronome persoal enclítico polisílabo P2 transitiva dativo / acusativo P5 + dativo P6 + dativo / acusativo P4
SFX 113 0 vosllesnola . pa:pronome persoal enclítico polisílabo P2 transitiva dativo P5 + dativo P6 + dativo P4 + acusativo P3 feminino
SFX 113 0 vosllesnolas . pa:pronome persoal enclítico polisílabo P2 transitiva dativo P5 + dativo P6 + dativo P4 + acusativo P6 feminino
SFX 113 0 vosllesnolo . pa:pronome persoal enclítico polisílabo P2 transitiva dativo P5 + dativo P6 + dativo P4 + acusativo P3 masculino
SFX 113 0 vosllesnolos . pa:pronome persoal enclítico polisílabo P2 transitiva dativo P5 + dativo P6 + dativo P4 + acusativo P6 masculino
SFX 113 0 llela . pa:pronome persoal enclítico polisílabo P2 transitiva dativo P6 + acusativo P3 feminino
SFX 113 0 llelas . pa:pronome persoal enclítico polisílabo P2 transitiva dativo P6 + acusativo P6 feminino
SFX 113 0 llelo . pa:pronome persoal enclítico polisílabo P2 transitiva dativo P6 + acusativo P3
SFX 113 0 llelos . pa:pronome persoal enclítico polisílabo P2 transitiva dativo P6 + acusativo P6
SFX 113 0 llesma . pa:pronome persoal enclítico polisílabo P2 transitiva dativo (P5) solidariedade cortesía P6 + dativo P1 + acusativo P3 feminino
SFX 113 0 llesmas . pa:pronome persoal enclítico polisílabo P2 transitiva dativo (P5) solidariedade cortesía P6 + dativo P1 + acusativo P6 feminino
SFX 113 0 llesmo . pa:pronome persoal enclítico polisílabo P2 transitiva dativo (P5) solidariedade cortesía P6 + dativo P1 + acusativo P3 masculino
SFX 113 0 llesmos . pa:pronome persoal enclítico polisílabo P2 transitiva dativo (P5) solidariedade cortesía P6 + dativo P1 + acusativo P6 masculino
SFX 113 0 llesnos . pa:pronome persoal enclítico polisílabo P2 transitiva dativo P6 + dativo / acusativo P4
SFX 113 0 llesnola . pa:pronome persoal enclítico polisílabo P2 transitiva dativo P6 + dativo P4 + acusativo P3 feminino
SFX 113 0 llesnolas . pa:pronome persoal enclítico polisílabo P2 transitiva dativo P6 + dativo P4 + acusativo P6 feminino
SFX 113 0 llesnolo . pa:pronome persoal enclítico polisílabo P2 transitiva dativo P6 + dativo P4 + acusativo P3 masculino
SFX 113 0 llesnolos . pa:pronome persoal enclítico polisílabo P2 transitiva dativo P6 + dativo P4 + acusativo P6 masculino
SFX 113 0 llesvos . pa:pronome persoal enclítico polisílabo P2 transitiva dativo P6 + dativo / acusativo P5
SFX 113 0 llesvola . pa:pronome persoal enclítico polisílabo P2 transitiva dativo P6 + dativo P5 + acusativo P3 feminino
SFX 113 0 llesvolas . pa:pronome persoal enclítico polisílabo P2 transitiva dativo P6 + dativo P5 + acusativo P6 feminino
SFX 113 0 llesvolo . pa:pronome persoal enclítico polisílabo P2 transitiva dativo P6 + dativo P5 + acusativo P3 masculino
SFX 113 0 llesvolos . pa:pronome persoal enclítico polisílabo P2 transitiva dativo P6 + dativo P5 + acusativo P6 masculino
SFX 114 Y 22
SFX 114 0 me . pa:pronome persoal enclítico monosílabo P3 / P6 transitiva dativo / acusativo P1
SFX 114 0 ma . pa:pronome persoal enclítico monosílabo P3 / P6 transitiva dativo P1 + acusativo P3
SFX 114 0 mas . pa:pronome persoal enclítico monosílabo P3 / P6 transitiva dativo P1 + acusativo P3
SFX 114 0 mo . pa:pronome persoal enclítico monosílabo P3 / P6 transitiva dativo P1 + acusativo P3
SFX 114 0 mos . pa:pronome persoal enclítico monosílabo P3 / P6 transitiva dativo P1 + acusativo P3
SFX 114 0 te . pa:pronome persoal enclítico monosílabo P3 / P6 transitiva acusativo P2
SFX 114 0 che . pa:pronome persoal enclítico monosílabo P3 / P6 transitiva dativo P2
SFX 114 0 cha . pa:pronome persoal enclítico monosílabo P3 / P6 transitiva dativo P2 + acusativo P3
SFX 114 0 chas . pa:pronome persoal enclítico monosílabo P3 / P6 transitiva dativo P2 + acusativo P3
SFX 114 0 cho . pa:pronome persoal enclítico monosílabo P3 / P6 transitiva dativo P2 + acusativo P3
SFX 114 0 chos . pa:pronome persoal enclítico monosílabo P3 / P6 transitiva dativo P2 + acusativo P3
SFX 114 0 lle . pa:pronome persoal enclítico monosílabo P3 / P6 transitiva dativo P3
SFX 114 0 lla . pa:pronome persoal enclítico monosílabo P3 / P6 transitiva dativo P3 + acusativo P3
SFX 114 0 llas . pa:pronome persoal enclítico monosílabo P3 / P6 transitiva dativo P3 + acusativo P3
SFX 114 0 llo . pa:pronome persoal enclítico monosílabo P3 / P6 transitiva dativo P3 + acusativo P3
SFX 114 0 llos . pa:pronome persoal enclítico monosílabo P3 / P6 transitiva dativo P3 + acusativo P3
SFX 114 s nos mos . pa:pronome persoal enclítico monosílabo P3 / P6 transitiva dativo / acusativo P4
SFX 114 0 nos [^o]s . pa:pronome persoal enclítico monosílabo P3 / P6 transitiva dativo / acusativo P4
SFX 114 0 nos [^s] . pa:pronome persoal enclítico monosílabo P3 / P6 transitiva dativo / acusativo P4
SFX 114 0 vos . . pa:pronome persoal enclítico monosílabo P3 / P6 transitiva dativo / acusativo P5
SFX 114 0 lles . pa:pronome persoal enclítico monosílabo P3 / P6 transitiva dativo P6
SFX 114 0 se . pa:pronome persoal enclítico monosílabo P3 / P6 transitiva reflexivo P3 / P6
SFX 115 Y 353
SFX 115 0 melle . pa:pronome persoal enclítico polisílabo P3 / P6 transitiva dativo / acusativo P1 + dativo P3
SFX 115 0 mella . pa:pronome persoal enclítico polisílabo P3 / P6 transitiva dativo P1 + dativo P3 + acusativo P3 feminino
SFX 115 0 mellas . pa:pronome persoal enclítico polisílabo P3 / P6 transitiva dativo P1 + dativo P3 + acusativo P6 feminino
SFX 115 0 mello . pa:pronome persoal enclítico polisílabo P3 / P6 transitiva dativo P1 + dativo P3 + acusativo P3 masculino
SFX 115 0 mellos . pa:pronome persoal enclítico polisílabo P3 / P6 transitiva dativo P1 + dativo P3 + acusativo P6 masculino
SFX 115 0 mellevos . pa:pronome persoal enclítico polisílabo P3 / P6 transitiva dativo / acusativo P1 + dativo P3 + dativo / acusativo P5
SFX 115 0 mellevola . pa:pronome persoal enclítico polisílabo P3 / P6 transitiva dativo P1 + dativo P3 + dativo P5 + acusativo P3 feminino
SFX 115 0 mellevolas . pa:pronome persoal enclítico polisílabo P3 / P6 transitiva dativo P1 + dativo P3 + dativo P5 + acusativo P6 feminino
SFX 115 0 mellevolo . pa:pronome persoal enclítico polisílabo P3 / P6 transitiva dativo P1 + dativo P3 + dativo P5 + acusativo P3 masculino
SFX 115 0 mellevolos . pa:pronome persoal enclítico polisílabo P3 / P6 transitiva dativo P1 + dativo P3 + dativo P5 + acusativo P6 masculino
SFX 115 0 menos . pa:pronome persoal enclítico polisílabo P3 / P6 transitiva dativo / acusativo P1 + dativo / acusativo P4
SFX 115 0 menola . pa:pronome persoal enclítico polisílabo P3 / P6 transitiva dativo P1 + dativo P4 + acusativo P3 feminino
SFX 115 0 menolas . pa:pronome persoal enclítico polisílabo P3 / P6 transitiva dativo P1 + dativo P4 + acusativo P6 feminino
SFX 115 0 menolo . pa:pronome persoal enclítico polisílabo P3 / P6 transitiva dativo P1 + dativo P4 + acusativo P3 masculino
SFX 115 0 menolos . pa:pronome persoal enclítico polisílabo P3 / P6 transitiva dativo P1 + dativo P4 + acusativo P6 masculino
SFX 115 0 mevos . pa:pronome persoal enclítico polisílabo P3 / P6 transitiva dativo / acusativo P1 + dativo / acusativo P5
SFX 115 0 mevola . pa:pronome persoal enclítico polisílabo P3 / P6 transitiva dativo P1 + dativo P5 + acusativo P3 feminino
SFX 115 0 mevolas . pa:pronome persoal enclítico polisílabo P3 / P6 transitiva dativo P1 + dativo P5 + acusativo P6 feminino
SFX 115 0 mevolo . pa:pronome persoal enclítico polisílabo P3 / P6 transitiva dativo P1 + dativo P5 + acusativo P3 masculino
SFX 115 0 mevolos . pa:pronome persoal enclítico polisílabo P3 / P6 transitiva dativo P1 + dativo P5 + acusativo P6 masculino
SFX 115 0 mevoslle . pa:pronome persoal enclítico polisílabo P3 / P6 transitiva dativo / acusativo P1 + dativo / acusativo P5 + dativo P3
SFX 115 0 mevoslla . pa:pronome persoal enclítico polisílabo P3 / P6 transitiva dativo P1 + dativo P5 + dativo P3 + acusativo P3 feminino
SFX 115 0 mevosllas . pa:pronome persoal enclítico polisílabo P3 / P6 transitiva dativo P1 + dativo P5 + dativo P3 + acusativo P6 feminino
SFX 115 0 mevosllo . pa:pronome persoal enclítico polisílabo P3 / P6 transitiva dativo P1 + dativo P5 + dativo P3 + acusativo P3 masculino
SFX 115 0 mevosllos . pa:pronome persoal enclítico polisílabo P3 / P6 transitiva dativo P1 + dativo P5 + dativo P3 + acusativo P6 masculino
SFX 115 0 mevoslles . pa:pronome persoal enclítico polisílabo P3 / P6 transitiva dativo / acusativo P1 + dativo / acusativo P5 + dativo P6
SFX 115 0 mevosllela . pa:pronome persoal enclítico polisílabo P3 / P6 transitiva dativo P1 + dativo P5 + dativo P6 + acusativo P3 feminino
SFX 115 0 mevosllelas . pa:pronome persoal enclítico polisílabo P3 / P6 transitiva dativo P1 + dativo P5 + dativo P6 + acusativo P6 feminino
SFX 115 0 mevosllelo . pa:pronome persoal enclítico polisílabo P3 / P6 transitiva dativo P1 + dativo P5 + dativo P6 + acusativo P3 masculino
SFX 115 0 mevosllelos . pa:pronome persoal enclítico polisílabo P3 / P6 transitiva dativo P1 + dativo P5 + dativo P6 + acusativo P6 masculino
SFX 115 0 melles . pa:pronome persoal enclítico polisílabo P3 / P6 transitiva dativo / acusativo P1 + dativo P3
SFX 115 0 mellela . pa:pronome persoal enclítico polisílabo P3 / P6 transitiva dativo P1 + dativo P6 + acusativo P3 feminino
SFX 115 0 mellelas . pa:pronome persoal enclítico polisílabo P3 / P6 transitiva dativo P1 + dativo P6 + acusativo P6 feminino
SFX 115 0 mellelo . pa:pronome persoal enclítico polisílabo P3 / P6 transitiva dativo P1 + dativo P6 + acusativo P3 masculino
SFX 115 0 mellelos . pa:pronome persoal enclítico polisílabo P3 / P6 transitiva dativo P1 + dativo P6 + acusativo P6 masculino
SFX 115 0 mellesvos . pa:pronome persoal enclítico polisílabo P3 / P6 transitiva dativo P1 + dativo P6 + dativo P5
SFX 115 0 mellesvola . pa:pronome persoal enclítico polisílabo P3 / P6 transitiva dativo P1 + dativo P6 + dativo P5 + acusativo P3 feminino
SFX 115 0 mellesvolas . pa:pronome persoal enclítico polisílabo P3 / P6 transitiva dativo P1 + dativo P6 + dativo P5 + acusativo P6 feminino
SFX 115 0 mellesvolo . pa:pronome persoal enclítico polisílabo P3 / P6 transitiva dativo P1 + dativo P6 + dativo P5 + acusativo P3 masculino
SFX 115 0 mellesvolos . pa:pronome persoal enclítico polisílabo P3 / P6 transitiva dativo P1 + dativo P6 + dativo P5 + acusativo P6 masculino
SFX 115 0 teme . pa:pronome persoal enclítico polisílabo P3 / P6 transitiva acusativo P2 + dativo P1
SFX 115 0 temelle . pa:pronome persoal enclítico polisílabo P3 / P6 transitiva acusativo P2 + dativo P1 + dativo P3
SFX 115 0 temenos . pa:pronome persoal enclítico polisílabo P3 / P6 transitiva acusativo P2 + dativo P1 + dativo P4
SFX 115 0 temevos . pa:pronome persoal enclítico polisílabo P3 / P6 transitiva acusativo P2 + dativo P1 + dativo P5
SFX 115 0 temelles . pa:pronome persoal enclítico polisílabo P3 / P6 transitiva acusativo P2 + dativo P1 + dativo P6
SFX 115 0 telle . pa:pronome persoal enclítico polisílabo P3 / P6 transitiva acusativo P2 + dativo P3
SFX 115 0 tellenos . pa:pronome persoal enclítico polisílabo P3 / P6 transitiva acusativo P2 + dativo P3 + dativo P4
SFX 115 0 tellevos . pa:pronome persoal enclítico polisílabo P3 / P6 transitiva acusativo P2 + dativo P3 + dativo P5
SFX 115 0 tenos . pa:pronome persoal enclítico polisílabo P3 / P6 transitiva acusativo P2 + dativo P4
SFX 115 0 tenoslle . pa:pronome persoal enclítico polisílabo P3 / P6 transitiva acusativo P2 + dativo P4 + dativo P3
SFX 115 0 tenosvos . pa:pronome persoal enclítico polisílabo P3 / P6 transitiva acusativo P2 + dativo P4 + dativo P5
SFX 115 0 tenoslles . pa:pronome persoal enclítico polisílabo P3 / P6 transitiva acusativo P2 + dativo P4 + dativo P6
SFX 115 0 tevos . pa:pronome persoal enclítico polisílabo P3 / P6 transitiva acusativo P2 + dativo P5
SFX 115 0 tevoslle . pa:pronome persoal enclítico polisílabo P3 / P6 transitiva acusativo P2 + dativo P5 + dativo P3
SFX 115 0 tevosnos . pa:pronome persoal enclítico polisílabo P3 / P6 transitiva acusativo P2 + dativo P5 + dativo P4
SFX 115 0 tevoslles . pa:pronome persoal enclítico polisílabo P3 / P6 transitiva acusativo P2 + dativo P5 + dativo P6
SFX 115 0 telles . pa:pronome persoal enclítico polisílabo P3 / P6 transitiva acusativo P2 + dativo P6
SFX 115 0 tellesnos . pa:pronome persoal enclítico polisílabo P3 / P6 transitiva acusativo P2 + dativo P6 + dativo P4
SFX 115 0 tellesvos . pa:pronome persoal enclítico polisílabo P3 / P6 transitiva acusativo P2 + dativo P6 + dativo P5
SFX 115 0 cheme . pa:pronome persoal enclítico polisílabo P3 / P6 transitiva dativo P2 + dativo / acusativo P1
SFX 115 0 chema . pa:pronome persoal enclítico polisílabo P3 / P6 transitiva dativo P2 + dativo P1 + acusativo P3 feminino
SFX 115 0 chemas . pa:pronome persoal enclítico polisílabo P3 / P6 transitiva dativo P2 + dativo P1 + acusativo P6 feminino
SFX 115 0 chemo . pa:pronome persoal enclítico polisílabo P3 / P6 transitiva dativo P2 + dativo P1 + acusativo P3 masculino
SFX 115 0 chemos . pa:pronome persoal enclítico polisílabo P3 / P6 transitiva dativo P2 + dativo P1 + acusativo P6 masculino
SFX 115 0 chemelle . pa:pronome persoal enclítico polisílabo P3 / P6 transitiva dativo P2 + dativo / acusativo P1 + dativo P3
SFX 115 0 chemella . pa:pronome persoal enclítico polisílabo P3 / P6 transitiva dativo P2 + dativo P1 + dativo P3 + acusativo P3 feminino
SFX 115 0 chemellas . pa:pronome persoal enclítico polisílabo P3 / P6 transitiva dativo P2 + dativo P1 + dativo P3 + acusativo P6 feminino
SFX 115 0 chemello . pa:pronome persoal enclítico polisílabo P3 / P6 transitiva dativo P2 + dativo P1 + dativo P3 + acusativo P3 masculino
SFX 115 0 chemellos . pa:pronome persoal enclítico polisílabo P3 / P6 transitiva dativo P2 + dativo P1 + dativo P3 + acusativo P6 masculino
SFX 115 0 chemenos . pa:pronome persoal enclítico polisílabo P3 / P6 transitiva dativo P2 + dativo / acusativo P1 + dativo / acusativo P4
SFX 115 0 chemenola . pa:pronome persoal enclítico polisílabo P3 / P6 transitiva dativo P2 + dativo P1 + dativoP4 + acusativo P3 feminino
SFX 115 0 chemenolas . pa:pronome persoal enclítico polisílabo P3 / P6 transitiva dativo P2 + dativo P1 + dativo P4 + acusativo P6 feminino
SFX 115 0 chemenolo . pa:pronome persoal enclítico polisílabo P3 / P6 transitiva dativo P2 + dativo P1 + dativo P4 + acusativo P3 masculino
SFX 115 0 chemenolos . pa:pronome persoal enclítico polisílabo P3 / P6 transitiva dativo P2 + dativo P1 + dativo P4 + acusativo P6 masculino
SFX 115 0 chemevos . pa:pronome persoal enclítico polisílabo P3 / P6 transitiva dativo P2 + dativo / acusativo P1 + dativo / acusativo P5
SFX 115 0 chemevola . pa:pronome persoal enclítico polisílabo P3 / P6 transitiva dativo P2 + dativo P1 + dativo P5 + acusativo P3 feminino
SFX 115 0 chemevolas . pa:pronome persoal enclítico polisílabo P3 / P6 transitiva dativo P2 + dativo P1 + dativo P5 + acusativo P6 feminino
SFX 115 0 chemevolo . pa:pronome persoal enclítico polisílabo P3 / P6 transitiva dativo P2 + dativo P1 + dativo P5 + acusativo P3 masculino
SFX 115 0 chemevolos . pa:pronome persoal enclítico polisílabo P3 / P6 transitiva dativo P2 + dativo P1 + dativo P5 + acusativo P6 masculino
SFX 115 0 chemelles . pa:pronome persoal enclítico polisílabo P3 / P6 transitiva dativo P2 + dativo / acusativo P1 + dativo P6
SFX 115 0 chemellela . pa:pronome persoal enclítico polisílabo P3 / P6 transitiva dativo P2 + dativo P1 + dativo P6 + acusativo P3 feminino
SFX 115 0 chemellelas . pa:pronome persoal enclítico polisílabo P3 / P6 transitiva dativo P2 + dativo P1 + dativo P6 + acusativo P6 feminino
SFX 115 0 chemellelo . pa:pronome persoal enclítico polisílabo P3 / P6 transitiva dativo P2 + dativo P1 + dativo P6 + acusativo P3 masculino
SFX 115 0 chemellelos . pa:pronome persoal enclítico polisílabo P3 / P6 transitiva dativo P2 + dativo P1 + dativo P6 + acusativo P6 masculino
SFX 115 0 chelle . pa:pronome persoal enclítico polisílabo P3 / P6 transitiva dativo P2 + dativo P3
SFX 115 0 chella . pa:pronome persoal enclítico polisílabo P3 / P6 transitiva dativo P2 + dativo P3 + acusativo P3 feminino
SFX 115 0 chellas . pa:pronome persoal enclítico polisílabo P3 / P6 transitiva dativo P2 + dativo P3 + acusativo P6 feminino
SFX 115 0 chello . pa:pronome persoal enclítico polisílabo P3 / P6 transitiva dativo P2 + dativo P3 + acusativo P3 masculino
SFX 115 0 chellos . pa:pronome persoal enclítico polisílabo P3 / P6 transitiva dativo P2 + dativo P3 + acusativo P6 masculino
SFX 115 0 chellenos . pa:pronome persoal enclítico polisílabo P3 / P6 transitiva dativo P2 + dativo P3 + dativo / acusativo P4
SFX 115 0 chellenola . pa:pronome persoal enclítico polisílabo P3 / P6 transitiva dativo P2 + dativo P3 + dativo P4 + acusativo P3 feminino
SFX 115 0 chellenolas . pa:pronome persoal enclítico polisílabo P3 / P6 transitiva dativo P2 + dativo P3 + dativo P4 + acusativo P6 feminino
SFX 115 0 chellenolo . pa:pronome persoal enclítico polisílabo P3 / P6 transitiva dativo P2 + dativo P3 + dativo P4 + acusativo P3 masculino
SFX 115 0 chellenolos . pa:pronome persoal enclítico polisílabo P3 / P6 transitiva dativo P2 + dativo P3 + dativo P4 + acusativo P6 masculino
SFX 115 0 chellevos . pa:pronome persoal enclítico polisílabo P3 / P6 transitiva dativo P2 + dativo P3 + dativo / acusativo P5
SFX 115 0 chellevola . pa:pronome persoal enclítico polisílabo P3 / P6 transitiva dativo P2 + dativo P3 + dativo P5 + acusativo P3 feminino
SFX 115 0 chellevolas . pa:pronome persoal enclítico polisílabo P3 / P6 transitiva dativo P2 + dativo P3 + dativo P5 + acusativo P6 feminino
SFX 115 0 chellevolo . pa:pronome persoal enclítico polisílabo P3 / P6 transitiva dativo P2 + dativo P3 + dativo P5 + acusativo P3 masculino
SFX 115 0 chellevolos . pa:pronome persoal enclítico polisílabo P3 / P6 transitiva dativo P2 + dativo P3 + dativo P5 + acusativo P6 masculino
SFX 115 0 chenos . pa:pronome persoal enclítico polisílabo P3 / P6 transitiva dativo P2 + dativo / acusativo P4
SFX 115 0 chenola . pa:pronome persoal enclítico polisílabo P3 / P6 transitiva dativo P2 + dativo P4 + acusativo P3 feminino
SFX 115 0 chenolas . pa:pronome persoal enclítico polisílabo P3 / P6 transitiva dativo P2 + dativo P4 + acusativo P6 feminino
SFX 115 0 chenolo . pa:pronome persoal enclítico polisílabo P3 / P6 transitiva dativo P2 + dativo P4 + acusativo P3 masculino
SFX 115 0 chenolos . pa:pronome persoal enclítico polisílabo P3 / P6 transitiva dativo P2 + dativo P4 + acusativo P6 masculino
SFX 115 0 chenoslle . pa:pronome persoal enclítico polisílabo P3 / P6 transitiva dativo P2 + dativo / acusativo + dativo P3
SFX 115 0 chenoslla . pa:pronome persoal enclítico polisílabo P3 / P6 transitiva dativo P2 + dativo P4 + dativo P3 + acusativo P3 feminino
SFX 115 0 chenosllas . pa:pronome persoal enclítico polisílabo P3 / P6 transitiva dativo P2 + dativo P4 + dativo P3 + acusativo P6 feminino
SFX 115 0 chenosllo . pa:pronome persoal enclítico polisílabo P3 / P6 transitiva dativo P2 + dativo P4 + dativo P3 + acusativo P3 masculino
SFX 115 0 chenosllos . pa:pronome persoal enclítico polisílabo P3 / P6 transitiva dativo P2 + dativo P4 + dativo P3 + acusativo P6 masculino
SFX 115 0 chenosvos . pa:pronome persoal enclítico polisílabo P3 / P6 transitiva dativo P2 + dativo P4 + dativo / acusativo P5
SFX 115 0 chenosvola . pa:pronome persoal enclítico polisílabo P3 / P6 transitiva dativo P2 + dativo P4 + dativo P5 + acusativo P3 feminino
SFX 115 0 chenosvolas . pa:pronome persoal enclítico polisílabo P3 / P6 transitiva dativo P2 + dativo P4 + dativo P5 + acusativo P6 feminino
SFX 115 0 chenosvolo . pa:pronome persoal enclítico polisílabo P3 / P6 transitiva dativo P2 + dativo P4 + dativo P5 + acusativo P3 masculino
SFX 115 0 chenosvolos . pa:pronome persoal enclítico polisílabo P3 / P6 transitiva dativo P2 + dativo P4 + dativo P5 + acusativo P6 masculino
SFX 115 0 chenoslles . pa:pronome persoal enclítico polisílabo P3 / P6 transitiva dativo P2 + dativo / acusativo + dativo P6
SFX 115 0 chenosllela . pa:pronome persoal enclítico polisílabo P3 / P6 transitiva dativo P2 + dativo P4 + dativo P6 + acusativo P3 feminino
SFX 115 0 chenosllelas . pa:pronome persoal enclítico polisílabo P3 / P6 transitiva dativo P2 + dativo P4 + dativo P6 + acusativo P6 feminino
SFX 115 0 chenosllelo . pa:pronome persoal enclítico polisílabo P3 / P6 transitiva dativo P2 + dativo P4 + dativo P6 + acusativo P3 masculino
SFX 115 0 chenosllelos . pa:pronome persoal enclítico polisílabo P3 / P6 transitiva dativo P2 + dativo P4 + dativo P6 + acusativo P6 masculino
SFX 115 0 chevos . pa:pronome persoal enclítico polisílabo P3 / P6 transitiva dativo P2 + dativo / acusativo P5
SFX 115 0 chevola . pa:pronome persoal enclítico polisílabo P3 / P6 transitiva dativo P2 + dativo P5 + acusativo P3 feminino
SFX 115 0 chevolas . pa:pronome persoal enclítico polisílabo P3 / P6 transitiva dativo P2 + dativo P5 + acusativo P6 feminino
SFX 115 0 chevolo . pa:pronome persoal enclítico polisílabo P3 / P6 transitiva dativo P2 + dativo P5 + acusativo P3 masculino
SFX 115 0 chevolos . pa:pronome persoal enclítico polisílabo P3 / P6 transitiva dativo P2 + dativo P5 + acusativo P6 masculino
SFX 115 0 chevoslle . pa:pronome persoal enclítico polisílabo P3 / P6 transitiva dativo P2 + dativo / acusativo P5 + dativo P3
SFX 115 0 chevoslla . pa:pronome persoal enclítico polisílabo P3 / P6 transitiva dativo P2 + dativo P5 + dativo P3 + acusativo P3 feminino
SFX 115 0 chevosllas . pa:pronome persoal enclítico polisílabo P3 / P6 transitiva dativo P2 + dativo P5 + dativo P3 + acusativo P6 feminino
SFX 115 0 chevosllo . pa:pronome persoal enclítico polisílabo P3 / P6 transitiva dativo P2 + dativo P5 + dativo P3 + acusativo P3 masculino
SFX 115 0 chevosllos . pa:pronome persoal enclítico polisílabo P3 / P6 transitiva dativo P2 + dativo P5 + dativo P3 + acusativo P6 masculino
SFX 115 0 chevosnos . pa:pronome persoal enclítico polisílabo P3 / P6 transitiva dativo P2 + dativo / acusativo P5 + dativo / acusativo P4
SFX 115 0 chevosnola . pa:pronome persoal enclítico polisílabo P3 / P6 transitiva dativo P2 + dativo P5 + dativo P4 + acusativo P3 feminino
SFX 115 0 chevosnolas . pa:pronome persoal enclítico polisílabo P3 / P6 transitiva dativo P2 + dativo P5 + dativo P4 + acusativo P6 feminino
SFX 115 0 chevosnolo . pa:pronome persoal enclítico polisílabo P3 / P6 transitiva dativo P2 + dativo P5 + dativo P4 + acusativo P3 masculino
SFX 115 0 chevosnolos . pa:pronome persoal enclítico polisílabo P3 / P6 transitiva dativo P2 + dativo P5 + dativo P4 + acusativo P6 masculino
SFX 115 0 chevoslles . pa:pronome persoal enclítico polisílabo P3 / P6 transitiva dativo P2 + dativo / acusativo P5 + dativo P6
SFX 115 0 chevosllela . pa:pronome persoal enclítico polisílabo P3 / P6 transitiva dativo P2 + dativo P5 + dativo P6 + acusativo P3 feminino
SFX 115 0 chevosllelas . pa:pronome persoal enclítico polisílabo P3 / P6 transitiva dativo P2 + dativo P5 + dativo P6 + acusativo P6 feminino
SFX 115 0 chevosllelo . pa:pronome persoal enclítico polisílabo P3 / P6 transitiva dativo P2 + dativo P5 + dativo P6 + acusativo P3 masculino
SFX 115 0 chevosllelos . pa:pronome persoal enclítico polisílabo P3 / P6 transitiva dativo P2 + dativo P5 + dativo P6 + acusativo P6 masculino
SFX 115 0 chelles . pa:pronome persoal enclítico polisílabo P3 / P6 transitiva dativo P2 + dativo P6
SFX 115 0 chellela . pa:pronome persoal enclítico polisílabo P3 / P6 transitiva dativo P2 + dativo P6 + acusativo P3 feminino
SFX 115 0 chellelas . pa:pronome persoal enclítico polisílabo P3 / P6 transitiva dativo P2 + dativo P6 + acusativo P6 feminino
SFX 115 0 chellelo . pa:pronome persoal enclítico polisílabo P3 / P6 transitiva dativo P2 + dativo P6 + acusativo P3 masculino
SFX 115 0 chellelos . pa:pronome persoal enclítico polisílabo P3 / P6 transitiva dativo P2 + dativo P6 + acusativo P6 masculino
SFX 115 0 chellesnos . pa:pronome persoal enclítico polisílabo P3 / P6 transitiva dativo P2 + dativo P6 + dativo / acusativo P4
SFX 115 0 chellesnola . pa:pronome persoal enclítico polisílabo P3 / P6 transitiva dativo P2 + dativo P6 + dativo P4 + acusativo P3 feminino
SFX 115 0 chellesnolas . pa:pronome persoal enclítico polisílabo P3 / P6 transitiva dativo P2 + dativo P6 + dativo P4 + acusativo P6 feminino
SFX 115 0 chellesnolo . pa:pronome persoal enclítico polisílabo P3 / P6 transitiva dativo P2 + dativo P6 + dativo P4 + acusativo P3 masculino
SFX 115 0 chellesnolos . pa:pronome persoal enclítico polisílabo P3 / P6 transitiva dativo P2 + dativo P6 + dativo P4 + acusativo P6 masculino
SFX 115 0 chellesvos . pa:pronome persoal enclítico polisílabo P3 / P6 transitiva dativo P2 + dativo P6 + dativo / acusativo P5
SFX 115 0 chellesvola . pa:pronome persoal enclítico polisílabo P3 / P6 transitiva dativo P2 + dativo P6 + dativo P5 + acusativo P3 feminino
SFX 115 0 chellesvolas . pa:pronome persoal enclítico polisílabo P3 / P6 transitiva dativo P2 + dativo P6 + dativo P5 + acusativo P6 feminino
SFX 115 0 chellesvolo . pa:pronome persoal enclítico polisílabo P3 / P6 transitiva dativo P2 + dativo P6 + dativo P5 + acusativo P3 masculino
SFX 115 0 chellesvolos . pa:pronome persoal enclítico polisílabo P3 / P6 transitiva dativo P2 + dativo P6 + dativo P5 + acusativo P6 masculino
SFX 115 0 lleme . pa:pronome persoal enclítico polisílabo P3 / P6 transitiva dativo solidariedade (P2) cortesía P3 + dativo / acusativo P1
SFX 115 0 llema . pa:pronome persoal enclítico polisílabo P3 / P6 transitiva dativo solidariedade (P2) cortesía P3 + dativo P1 + acusativo P3 feminino
SFX 115 0 llemas . pa:pronome persoal enclítico polisílabo P3 / P6 transitiva dativo solidariedade (P2) cortesía P3 + dativo P1 + acusativo P6 feminino
SFX 115 0 llemo . pa:pronome persoal enclítico polisílabo P3 / P6 transitiva dativo solidariedade (P2) cortesía P3 + dativo P1 + acusativo P3 masculino
SFX 115 0 llemos . pa:pronome persoal enclítico polisílabo P3 / P6 transitiva dativo solidariedade (P2) cortesía P3 + dativo P1 + acusativo P6 masculino
SFX 115 0 llenos . pa:pronome persoal enclítico polisílabo P3 / P6 transitiva dativo P3 + dativo / acusativo P4
SFX 115 0 llenola . pa:pronome persoal enclítico polisílabo P3 / P6 transitiva dativo P3 + dativo P4 + acusativo P3 feminino
SFX 115 0 llenolas . pa:pronome persoal enclítico polisílabo P3 / P6 transitiva dativo P3 + dativo P4 + acusativo P6 feminino
SFX 115 0 llenolo . pa:pronome persoal enclítico polisílabo P3 / P6 transitiva dativo P3 + dativo P4 + acusativo P3 masculino
SFX 115 0 llenolos . pa:pronome persoal enclítico polisílabo P3 / P6 transitiva dativo P3 + dativo P4 + acusativo P6 masculino
SFX 115 0 llevos . pa:pronome persoal enclítico polisílabo P3 / P6 transitiva dativo P3 + dativo / acusativo P5
SFX 115 0 llevola . pa:pronome persoal enclítico polisílabo P3 / P6 transitiva dativo P3 + dativo P5 + acusativo P3 feminino
SFX 115 0 llevolas . pa:pronome persoal enclítico polisílabo P3 / P6 transitiva dativo P3 + dativo P5 + acusativo P3 feminino
SFX 115 0 llevolo . pa:pronome persoal enclítico polisílabo P3 / P6 transitiva dativo P3 + dativo P5 + acusativo P3 masculino
SFX 115 0 llevolos . pa:pronome persoal enclítico polisílabo P3 / P6 transitiva dativo P3 + dativo P5 + acusativo P3 masculino
SFX 115 0 seme . pa:pronome persoal enclítico polisílabo P3 / P6 transitiva reflexivo P3 / P6 + dativo P1
SFX 115 0 semelle . pa:pronome persoal enclítico polisílabo P3 / P6 transitiva reflexivo P3 / P6 + dativo P1 + dativo P3
SFX 115 0 semenos . pa:pronome persoal enclítico polisílabo P3 / P6 transitiva reflexivo P3 / P6 + dativo P1 + dativo P4
SFX 115 0 semevos . pa:pronome persoal enclítico polisílabo P3 / P6 transitiva reflexivo P3 / P6 + dativo P1 + dativo P5
SFX 115 0 semelles . pa:pronome persoal enclítico polisílabo P3 / P6 transitiva reflexivo P3 / P6 + dativo P1 + dativo P6
SFX 115 0 seche . pa:pronome persoal enclítico polisílabo P3 / P6 transitiva reflexivo P3 / P6 + dativo P2
SFX 115 0 secheme . pa:pronome persoal enclítico polisílabo P3 / P6 transitiva reflexivo P3 / P6 + dativo P2 + dativo P1
SFX 115 0 sechelle . pa:pronome persoal enclítico polisílabo P3 / P6 transitiva reflexivo P3 / P6 + dativo P2 + dativo P3
SFX 115 0 sechenos . pa:pronome persoal enclítico polisílabo P3 / P6 transitiva reflexivo P3 / P6 + dativo P2 + dativo P4
SFX 115 0 sechevos . pa:pronome persoal enclítico polisílabo P3 / P6 transitiva reflexivo P3 / P6 + dativo P2 + dativo P5
SFX 115 0 sechelles . pa:pronome persoal enclítico polisílabo P3 / P6 transitiva reflexivo P3 / P6 + dativo P2 + dativo P6
SFX 115 0 selle . pa:pronome persoal enclítico polisílabo P3 / P6 transitiva reflexivo P3 / P6 + dativo P3
SFX 115 0 sellenos . pa:pronome persoal enclítico polisílabo P3 / P6 transitiva reflexivo P3 / P6 + dativo P3 + dativo P4
SFX 115 0 sellevos . pa:pronome persoal enclítico polisílabo P3 / P6 transitiva reflexivo P3 / P6 + dativo P3 + dativo P5
SFX 115 0 senos . pa:pronome persoal enclítico polisílabo P3 / P6 transitiva reflexivo P3 / P6 + dativo P4
SFX 115 0 senoslle . pa:pronome persoal enclítico polisílabo P3 / P6 transitiva reflexivo P3 / P6 + dativo P4 + dativo P3
SFX 115 0 senosvos . pa:pronome persoal enclítico polisílabo P3 / P6 transitiva reflexivo P3 / P6 + dativo P4 + dativo P5
SFX 115 0 senoslles . pa:pronome persoal enclítico polisílabo P3 / P6 transitiva reflexivo P3 / P6 + dativo P4 + dativo P6
SFX 115 0 sevos . pa:pronome persoal enclítico polisílabo P3 / P6 transitiva reflexivo P3 / P6 + dativo P5
SFX 115 0 sevoslle . pa:pronome persoal enclítico polisílabo P3 / P6 transitiva reflexivo P3 / P6 + dativo P5 + dativo P3
SFX 115 0 sevosnos . pa:pronome persoal enclítico polisílabo P3 / P6 transitiva reflexivo P3 / P6 + dativo P5 + dativo P4
SFX 115 0 sevoslles . pa:pronome persoal enclítico polisílabo P3 / P6 transitiva reflexivo P3 / P6 + dativo P5 + dativo P6
SFX 115 0 selles . pa:pronome persoal enclítico polisílabo P3 / P6 transitiva reflexivo P3 / P6 + dativo P6
SFX 115 0 sellesnos . pa:pronome persoal enclítico polisílabo P3 / P6 transitiva reflexivo P3 / P6 + dativo P6 + dativo P4
SFX 115 0 sellesvos . pa:pronome persoal enclítico polisílabo P3 / P6 transitiva reflexivo P3 / P6 + dativo P6 + dativo P5
SFX 115 s nola mos . pa:pronome persoal enclítico polisílabo P3 / P6 transitiva dativo P4 + acusativo P3 feminino
SFX 115 s nolas mos . pa:pronome persoal enclítico polisílabo P3 / P6 transitiva dativo P4 + acusativo P6 feminino
SFX 115 s nolo mos . pa:pronome persoal enclítico polisílabo P3 / P6 transitiva dativo P4 + acusativo P3 masculino
SFX 115 s nolos mos . pa:pronome persoal enclítico polisílabo P3 / P6 transitiva dativo P4 + acusativo P6 masculino
SFX 115 0 nola [^o]s . pa:pronome persoal enclítico polisílabo P3 / P6 transitiva dativo P4 + acusativo P3 feminino
SFX 115 0 nolas [^o]s . pa:pronome persoal enclítico polisílabo P3 / P6 transitiva dativo P4 + acusativo P6 feminino
SFX 115 0 nolo [^o]s . pa:pronome persoal enclítico polisílabo P3 / P6 transitiva dativo P4 + acusativo P3 masculino
SFX 115 0 nolos [^o]s . pa:pronome persoal enclítico polisílabo P3 / P6 transitiva dativo P4 + acusativo P6 masculino
SFX 115 0 nola [^s] . pa:pronome persoal enclítico polisílabo P3 / P6 transitiva dativo P4 + acusativo P3 feminino
SFX 115 0 nolas [^s] . pa:pronome persoal enclítico polisílabo P3 / P6 transitiva dativo P4 + acusativo P6 feminino
SFX 115 0 nolo [^s] . pa:pronome persoal enclítico polisílabo P3 / P6 transitiva dativo P4 + acusativo P3 masculino
SFX 115 0 nolos [^s] . pa:pronome persoal enclítico polisílabo P3 / P6 transitiva dativo P4 + acusativo P6 masculino
SFX 115 s noslle mos . pa:pronome persoal enclítico polisílabo P3 / P6 transitiva dativo / acusativo P4 + dativo P3
SFX 115 s noslla mos . pa:pronome persoal enclítico polisílabo P3 / P6 transitiva dativo P4 + dativo P3 + acusativo P3 feminino
SFX 115 s nosllas mos . pa:pronome persoal enclítico polisílabo P3 / P6 transitiva dativo P4 + dativo P3 + acusativo P6 feminino
SFX 115 s nosllo mos . pa:pronome persoal enclítico polisílabo P3 / P6 transitiva dativo P4 + dativo P3 + acusativo P3 masculino
SFX 115 s nosllos mos . pa:pronome persoal enclítico polisílabo P3 / P6 transitiva dativo P4 + dativo P3 + acusativo P6 masculino
SFX 115 s nosvos mos . pa:pronome persoal enclítico polisílabo P3 / P6 transitiva dativo / acusativo P4 + dativo / acusativo P5
SFX 115 s nosvola mos . pa:pronome persoal enclítico polisílabo P3 / P6 transitiva dativo P4 + dativo P5 + acusativo P3 feminino
SFX 115 s nosvolas mos . pa:pronome persoal enclítico polisílabo P3 / P6 transitiva dativo P4 + dativo P5 + acusativo P6 feminino
SFX 115 s nosvolo mos . pa:pronome persoal enclítico polisílabo P3 / P6 transitiva dativo P4 + dativo P5 + acusativo P3 masculino
SFX 115 s nosvolos mos . pa:pronome persoal enclítico polisílabo P3 / P6 transitiva dativo P4 + dativo P5 + acusativo P6 masculino
SFX 115 s nosvoslle mos . pa:pronome persoal enclítico polisílabo P3 / P6 transitiva dativo / acusativo P4 + dativo / acusativo P5 + dativo P3
SFX 115 s nosvoslla mos . pa:pronome persoal enclítico polisílabo P3 / P6 transitiva dativo P4 + dativo P5 + dativo P3 + acusativo P3 feminino
SFX 115 s nosvosllas mos . pa:pronome persoal enclítico polisílabo P3 / P6 transitiva dativo P4 + dativo P5 + dativo P3 + acusativo P6 feminino
SFX 115 s nosvosllo mos . pa:pronome persoal enclítico polisílabo P3 / P6 transitiva dativo P4 + dativo P5 + dativo P3 + acusativo P3 masculino
SFX 115 s nosvosllos mos . pa:pronome persoal enclítico polisílabo P3 / P6 transitiva dativo P4 + dativo P5 + dativo P3 + acusativo P6 masculino
SFX 115 s nosvoslles mos . pa:pronome persoal enclítico polisílabo P3 / P6 transitiva dativo / acusativo P4 + dativo / acusativo P5 + dativo P6
SFX 115 s nosvosllela mos . pa:pronome persoal enclítico polisílabo P3 / P6 transitiva dativo P4 + dativo P5 + dativo P6 + acusativo P3 feminino
SFX 115 s nosvosllelas mos . pa:pronome persoal enclítico polisílabo P3 / P6 transitiva dativo P4 + dativo P5 + dativo P6 + acusativo P6 feminino
SFX 115 s nosvosllelo mos . pa:pronome persoal enclítico polisílabo P3 / P6 transitiva dativo P4 + dativo P5 + dativo P6 + acusativo P3 masculino
SFX 115 s nosvosllelos mos . pa:pronome persoal enclítico polisílabo P3 / P6 transitiva dativo P4 + dativo P5 + dativo P6 + acusativo P6 masculino
SFX 115 s noslles mos . pa:pronome persoal enclítico polisílabo P3 / P6 transitiva dativo / acusativo P4 + dativo P6
SFX 115 s nosllela mos . pa:pronome persoal enclítico polisílabo P3 / P6 transitiva dativo P4 + dativo P3 + acusativo P3 feminino
SFX 115 s nosllelas mos . pa:pronome persoal enclítico polisílabo P3 / P6 transitiva dativo P4 + dativo P3 + acusativo P6 feminino
SFX 115 s nosllelo mos . pa:pronome persoal enclítico polisílabo P3 / P6 transitiva dativo P4 + dativo P3 + acusativo P3 masculino
SFX 115 s nosllelos mos . pa:pronome persoal enclítico polisílabo P3 / P6 transitiva dativo P4 + dativo P3 + acusativo P6 masculino
SFX 115 s nosllesvos mos . pa:pronome persoal enclítico polisílabo P3 / P6 transitiva dativo / acusativo P4 + dativo P6 + dativo / acusativo P5
SFX 115 s nosllevola mos . pa:pronome persoal enclítico polisílabo P3 / P6 transitiva dativo P4 + dativo P3 + dativo P5 + acusativo P3 feminino
SFX 115 s nosllevolas mos . pa:pronome persoal enclítico polisílabo P3 / P6 transitiva dativo P4 + dativo P3 + dativo P5 + acusativo P6 feminino
SFX 115 s nosllevolo mos . pa:pronome persoal enclítico polisílabo P3 / P6 transitiva dativo P4 + dativo P3 + dativo P5 + acusativo P3 masculino
SFX 115 s nosllevolos mos . pa:pronome persoal enclítico polisílabo P3 / P6 transitiva dativo P4 + dativo P3 + dativo P5 + acusativo P6 masculino
SFX 115 0 noslle [^o]s . pa:pronome persoal enclítico polisílabo P3 / P6 transitiva dativo / acusativo P4 + dativo P3
SFX 115 0 noslla [^o]s . pa:pronome persoal enclítico polisílabo P3 / P6 transitiva dativo P4 + dativo P3 + acusativo P3 feminino
SFX 115 0 nosllas [^o]s . pa:pronome persoal enclítico polisílabo P3 / P6 transitiva dativo P4 + dativo P3 + acusativo P6 feminino
SFX 115 0 nosllo [^o]s . pa:pronome persoal enclítico polisílabo P3 / P6 transitiva dativo P4 + dativo P3 + acusativo P3 masculino
SFX 115 0 nosllos [^o]s . pa:pronome persoal enclítico polisílabo P3 / P6 transitiva dativo P4 + dativo P3 + acusativo P6 masculino
SFX 115 0 nosvoslle [^o]s . pa:pronome persoal enclítico polisílabo P3 / P6 transitiva dativo / acusativo P4 + dativo / acusativo P5 + dativo P3
SFX 115 0 nosvoslla [^o]s . pa:pronome persoal enclítico polisílabo P3 / P6 transitiva dativo P4 + dativo P5 + dativo P3 + acusativo P3 feminino
SFX 115 0 nosvosllas [^o]s . pa:pronome persoal enclítico polisílabo P3 / P6 transitiva dativo P4 + dativo P5 + dativo P3 + acusativo P6 feminino
SFX 115 0 nosvosllo [^o]s . pa:pronome persoal enclítico polisílabo P3 / P6 transitiva dativo P4 + dativo P5 + dativo P3 + acusativo P3 masculino
SFX 115 0 nosvosllos [^o]s . pa:pronome persoal enclítico polisílabo P3 / P6 transitiva dativo P4 + dativo P5 + dativo P3 + acusativo P6 masculino
SFX 115 0 nosvos [^o]s . pa:pronome persoal enclítico polisílabo P3 / P6 transitiva dativo / acusativo P4 + dativo / acusativo P5
SFX 115 0 nosvola [^o]s . pa:pronome persoal enclítico polisílabo P3 / P6 transitiva dativo P4 + dativo P5 + acusativo P3 feminino
SFX 115 0 nosvolas [^o]s . pa:pronome persoal enclítico polisílabo P3 / P6 transitiva dativo P4 + dativo P5 + acusativo P6 feminino
SFX 115 0 nosvolo [^o]s . pa:pronome persoal enclítico polisílabo P3 / P6 transitiva dativo P4 + dativo P5 + acusativo P3 masculino
SFX 115 0 nosvolos [^o]s . pa:pronome persoal enclítico polisílabo P3 / P6 transitiva dativo P4 + dativo P5 + acusativo P6 masculino
SFX 115 0 nosvoslles [^o]s . pa:pronome persoal enclítico polisílabo P3 / P6 transitiva dativo / acusativo P4 + dativo / acusativo P5 + dativo P6
SFX 115 0 nosvosllela [^o]s . pa:pronome persoal enclítico polisílabo P3 / P6 transitiva dativo P4 + dativo P5 + dativo P6 + acusativo P3 feminino
SFX 115 0 nosvosllelas [^o]s . pa:pronome persoal enclítico polisílabo P3 / P6 transitiva dativo P4 + dativo P5 + dativo P6 + acusativo P6 feminino
SFX 115 0 nosvosllelo [^o]s . pa:pronome persoal enclítico polisílabo P3 / P6 transitiva dativo P4 + dativo P5 + dativo P6 + acusativo P3 masculino
SFX 115 0 nosvosllelos [^o]s . pa:pronome persoal enclítico polisílabo P3 / P6 transitiva dativo P4 + dativo P5 + dativo P6 + acusativo P6 masculino
SFX 115 0 noslles [^o]s . pa:pronome persoal enclítico polisílabo P3 / P6 transitiva dativo / acusativo P4 + dativo P6
SFX 115 0 nosllela [^o]s . pa:pronome persoal enclítico polisílabo P3 / P6 transitiva dativo P4 + dativo P3 + acusativo P3 feminino
SFX 115 0 nosllelas [^o]s . pa:pronome persoal enclítico polisílabo P3 / P6 transitiva dativo P4 + dativo P3 + acusativo P6 feminino
SFX 115 0 nosllelo [^o]s . pa:pronome persoal enclítico polisílabo P3 / P6 transitiva dativo P4 + dativo P3 + acusativo P3 masculino
SFX 115 0 nosllelos [^o]s . pa:pronome persoal enclítico polisílabo P3 / P6 transitiva dativo P4 + dativo P3 + acusativo P6 masculino
SFX 115 0 nosllesvos [^o]s . pa:pronome persoal enclítico polisílabo P3 / P6 transitiva dativo / acusativo P4 + dativo P6 + dativo / acusativo P5
SFX 115 0 nosllevola [^o]s . pa:pronome persoal enclítico polisílabo P3 / P6 transitiva dativo P4 + dativo P3 + dativo P5 + acusativo P3 feminino
SFX 115 0 nosllevolas [^o]s . pa:pronome persoal enclítico polisílabo P3 / P6 transitiva dativo P4 + dativo P3 + dativo P5 + acusativo P6 feminino
SFX 115 0 nosllevolo [^o]s . pa:pronome persoal enclítico polisílabo P3 / P6 transitiva dativo P4 + dativo P3 + dativo P5 + acusativo P3 masculino
SFX 115 0 nosllevolos [^o]s . pa:pronome persoal enclítico polisílabo P3 / P6 transitiva dativo P4 + dativo P3 + dativo P5 + acusativo P6 masculino
SFX 115 0 noslle [^s] . pa:pronome persoal enclítico polisílabo P3 / P6 transitiva dativo / acusativo P4 + dativo P3
SFX 115 0 noslla [^s] . pa:pronome persoal enclítico polisílabo P3 / P6 transitiva dativo P4 + dativo P3 + acusativo P3 feminino
SFX 115 0 nosllas [^s] . pa:pronome persoal enclítico polisílabo P3 / P6 transitiva dativo P4 + dativo P3 + acusativo P6 feminino
SFX 115 0 nosllo [^s] . pa:pronome persoal enclítico polisílabo P3 / P6 transitiva dativo P4 + dativo P3 + acusativo P3 masculino
SFX 115 0 nosllos [^s] . pa:pronome persoal enclítico polisílabo P3 / P6 transitiva dativo P4 + dativo P3 + acusativo P6 masculino
SFX 115 0 nosvos [^s] . pa:pronome persoal enclítico polisílabo P3 / P6 transitiva dativo / acusativo P4 + dativo / acusativo P5
SFX 115 0 nosvola [^s] . pa:pronome persoal enclítico polisílabo P3 / P6 transitiva dativo P4 + dativo P5 + acusativo P3 feminino
SFX 115 0 nosvolas [^s] . pa:pronome persoal enclítico polisílabo P3 / P6 transitiva dativo P4 + dativo P5 + acusativo P6 feminino
SFX 115 0 nosvolo [^s] . pa:pronome persoal enclítico polisílabo P3 / P6 transitiva dativo P4 + dativo P5 + acusativo P3 masculino
SFX 115 0 nosvolos [^s] . pa:pronome persoal enclítico polisílabo P3 / P6 transitiva dativo P4 + dativo P5 + acusativo P6 masculino
SFX 115 0 nosvoslle [^s] . pa:pronome persoal enclítico polisílabo P3 / P6 transitiva dativo / acusativo P4 + dativo / acusativo P5 + dativo P3
SFX 115 0 nosvoslla [^s] . pa:pronome persoal enclítico polisílabo P3 / P6 transitiva dativo P4 + dativo P5 + dativo P3 + acusativo P3 feminino
SFX 115 0 nosvosllas [^s] . pa:pronome persoal enclítico polisílabo P3 / P6 transitiva dativo P4 + dativo P5 + dativo P3 + acusativo P6 feminino
SFX 115 0 nosvosllo [^s] . pa:pronome persoal enclítico polisílabo P3 / P6 transitiva dativo P4 + dativo P5 + dativo P3 + acusativo P3 masculino
SFX 115 0 nosvosllos [^s] . pa:pronome persoal enclítico polisílabo P3 / P6 transitiva dativo P4 + dativo P5 + dativo P3 + acusativo P6 masculino
SFX 115 0 nosvoslles [^s] . pa:pronome persoal enclítico polisílabo P3 / P6 transitiva dativo / acusativo P4 + dativo / acusativo P5 + dativo P6
SFX 115 0 nosvosllela [^s] . pa:pronome persoal enclítico polisílabo P3 / P6 transitiva dativo P4 + dativo P5 + dativo P6 + acusativo P3 feminino
SFX 115 0 nosvosllelas [^s] . pa:pronome persoal enclítico polisílabo P3 / P6 transitiva dativo P4 + dativo P5 + dativo P6 + acusativo P6 feminino
SFX 115 0 nosvosllelo [^s] . pa:pronome persoal enclítico polisílabo P3 / P6 transitiva dativo P4 + dativo P5 + dativo P6 + acusativo P3 masculino
SFX 115 0 nosvosllelos [^s] . pa:pronome persoal enclítico polisílabo P3 / P6 transitiva dativo P4 + dativo P5 + dativo P6 + acusativo P6 masculino
SFX 115 0 noslles [^s] . pa:pronome persoal enclítico polisílabo P3 / P6 transitiva dativo / acusativo P4 + dativo P6
SFX 115 0 nosllela [^s] . pa:pronome persoal enclítico polisílabo P3 / P6 transitiva dativo P4 + dativo P3 + acusativo P3 feminino
SFX 115 0 nosllelas [^s] . pa:pronome persoal enclítico polisílabo P3 / P6 transitiva dativo P4 + dativo P3 + acusativo P6 feminino
SFX 115 0 nosllelo [^s] . pa:pronome persoal enclítico polisílabo P3 / P6 transitiva dativo P4 + dativo P3 + acusativo P3 masculino
SFX 115 0 nosllelos [^s] . pa:pronome persoal enclítico polisílabo P3 / P6 transitiva dativo P4 + dativo P3 + acusativo P6 masculino
SFX 115 0 nosllesvos [^s] . pa:pronome persoal enclítico polisílabo P3 / P6 transitiva dativo / acusativo P4 + dativo P6 + dativo / acusativo P5
SFX 115 0 nosllevola [^s] . pa:pronome persoal enclítico polisílabo P3 / P6 transitiva dativo P4 + dativo P3 + dativo P5 + acusativo P3 feminino
SFX 115 0 nosllevolas [^s] . pa:pronome persoal enclítico polisílabo P3 / P6 transitiva dativo P4 + dativo P3 + dativo P5 + acusativo P6 feminino
SFX 115 0 nosllevolo [^s] . pa:pronome persoal enclítico polisílabo P3 / P6 transitiva dativo P4 + dativo P3 + dativo P5 + acusativo P3 masculino
SFX 115 0 nosllevolos [^s] . pa:pronome persoal enclítico polisílabo P3 / P6 transitiva dativo P4 + dativo P3 + dativo P5 + acusativo P6 masculino
SFX 115 0 vola . pa:pronome persoal enclítico polisílabo P3 / P6 transitiva dativo P5 + acusativo P3 feminino
SFX 115 0 volas . pa:pronome persoal enclítico polisílabo P3 / P6 transitiva dativo P5 + acusativo P6 feminino
SFX 115 0 volo . pa:pronome persoal enclítico polisílabo P3 / P6 transitiva dativo P5 + acusativo P3 masculino
SFX 115 0 volos . pa:pronome persoal enclítico polisílabo P3 / P6 transitiva dativo P5 + acusativo P6 masculino
SFX 115 0 voslle . pa:pronome persoal enclítico polisílabo P3 / P6 transitiva dativo P5 / acusativo + dativo P3
SFX 115 0 voslla . pa:pronome persoal enclítico polisílabo P3 / P6 transitiva dativo P5 + dativo P3 + acusativo P3 feminino
SFX 115 0 vosllas . pa:pronome persoal enclítico polisílabo P3 / P6 transitiva dativo P5 + dativo P3 + acusativo P6 feminino
SFX 115 0 vosllo . pa:pronome persoal enclítico polisílabo P3 / P6 transitiva dativo P5 + dativo P3 + acusativo P3 masculino
SFX 115 0 vosllos . pa:pronome persoal enclítico polisílabo P3 / P6 transitiva dativo P5 + dativo P3 + acusativo P6 masculino
SFX 115 0 vosnos . pa:pronome persoal enclítico polisílabo P3 / P6 transitiva dativo / acusativo P5 + dativo / acusativo P4
SFX 115 0 vosnola . pa:pronome persoal enclítico polisílabo P3 / P6 transitiva dativo P5 + dativo P4 + acusativo P3 feminino
SFX 115 0 vosnolas . pa:pronome persoal enclítico polisílabo P3 / P6 transitiva dativo P5 + dativo P4 + acusativo P6 feminino
SFX 115 0 vosnolo . pa:pronome persoal enclítico polisílabo P3 / P6 transitiva dativo P5 + dativo P4 + acusativo P3 masculino
SFX 115 0 vosnolos . pa:pronome persoal enclítico polisílabo P3 / P6 transitiva dativo P5 + dativo P4 + acusativo P6 masculino
SFX 115 0 voslles . pa:pronome persoal enclítico polisílabo P3 / P6 transitiva dativo / acusativo P5 + dativo P3
SFX 115 0 vosllela . pa:pronome persoal enclítico polisílabo P3 / P6 transitiva dativo P5 + dativo P6 + acusativo P3 feminino
SFX 115 0 vosllelas . pa:pronome persoal enclítico polisílabo P3 / P6 transitiva dativo P5 + dativo P6 + acusativo P6 feminino
SFX 115 0 vosllelo . pa:pronome persoal enclítico polisílabo P3 / P6 transitiva dativo P5 + dativo P6 + acusativo P3 masculino
SFX 115 0 vosllelos . pa:pronome persoal enclítico polisílabo P3 / P6 transitiva dativo P5 + dativo P6 + acusativo P6 masculino
SFX 115 0 vosllenos . pa:pronome persoal enclítico polisílabo P3 / P6 transitiva dativo / acusativo P5 + dativo P3 + dativo / acusativo P4
SFX 115 0 vosllenola . pa:pronome persoal enclítico polisílabo P3 / P6 transitiva dativo P5 + dativo P3 + dativo P4 + acusativo P3 feminino
SFX 115 0 vosllenolas . pa:pronome persoal enclítico polisílabo P3 / P6 transitiva dativo P5 + dativo P3 + dativo P4 + acusativo P6 feminino
SFX 115 0 vosllenolo . pa:pronome persoal enclítico polisílabo P3 / P6 transitiva dativo P5 + dativo P3 + dativo P4 + acusativo P3 masculino
SFX 115 0 vosllenolos . pa:pronome persoal enclítico polisílabo P3 / P6 transitiva dativo P5 + dativo P3 + dativo P4 + acusativo P6 masculino
SFX 115 0 vosnoslle . pa:pronome persoal enclítico polisílabo P3 / P6 transitiva dativo / acusativo P5 + dativo / acusativo P4 + dativo P3
SFX 115 0 vosnoslla . pa:pronome persoal enclítico polisílabo P3 / P6 transitiva dativo P5 + dativo P4 + dativo P3 + acusativo P3 feminino
SFX 115 0 vosnosllas . pa:pronome persoal enclítico polisílabo P3 / P6 transitiva dativo P5 + dativo P4 + dativo P3 + acusativo P6 feminino
SFX 115 0 vosnosllo . pa:pronome persoal enclítico polisílabo P3 / P6 transitiva dativo P5 + dativo P4 + dativo P3 + acusativo P3 masculino
SFX 115 0 vosnosllos . pa:pronome persoal enclítico polisílabo P3 / P6 transitiva dativo P5 + dativo P4 + dativo P3 + acusativo P6 masculino
SFX 115 0 vosnoslles . pa:pronome persoal enclítico polisílabo P3 / P6 transitiva dativo / acusativo P5 + dativo / acusativo P4 + dativo P6
SFX 115 0 vosnosllela . pa:pronome persoal enclítico polisílabo P3 / P6 transitiva dativo P5 + dativo P4 + dativo P6 + acusativo P3 feminino
SFX 115 0 vosnosllelas . pa:pronome persoal enclítico polisílabo P3 / P6 transitiva dativo P5 + dativo P4 + dativo P6 + acusativo P6 feminino
SFX 115 0 vosnosllelo . pa:pronome persoal enclítico polisílabo P3 / P6 transitiva dativo P5 + dativo P4 + dativo P6 + acusativo P3 masculino
SFX 115 0 vosnosllelos . pa:pronome persoal enclítico polisílabo P3 / P6 transitiva dativo P5 + dativo P4 + dativo P6 + acusativo P6 masculino
SFX 115 0 vosllesnos . pa:pronome persoal enclítico polisílabo P3 / P6 transitiva dativo / acusativo P5 + dativo P6 + dativo / acusativo P4
SFX 115 0 vosllesnola . pa:pronome persoal enclítico polisílabo P3 / P6 transitiva dativo P5 + dativo P6 + dativo P4 + acusativo P3 feminino
SFX 115 0 vosllesnolas . pa:pronome persoal enclítico polisílabo P3 / P6 transitiva dativo P5 + dativo P6 + dativo P4 + acusativo P6 feminino
SFX 115 0 vosllesnolo . pa:pronome persoal enclítico polisílabo P3 / P6 transitiva dativo P5 + dativo P6 + dativo P4 + acusativo P3 masculino
SFX 115 0 vosllesnolos . pa:pronome persoal enclítico polisílabo P3 / P6 transitiva dativo P5 + dativo P6 + dativo P4 + acusativo P6 masculino
SFX 115 0 llela . pa:pronome persoal enclítico polisílabo P3 / P6 transitiva dativo P6 + acusativo P3 feminino
SFX 115 0 llelas . pa:pronome persoal enclítico polisílabo P3 / P6 transitiva dativo P6 + acusativo P6 feminino
SFX 115 0 llelo . pa:pronome persoal enclítico polisílabo P3 / P6 transitiva dativo P6 + acusativo P3
SFX 115 0 llelos . pa:pronome persoal enclítico polisílabo P3 / P6 transitiva dativo P6 + acusativo P6
SFX 115 0 llesma . pa:pronome persoal enclítico polisílabo P3 / P6 transitiva dativo (P5) solidariedade cortesía P6 + dativo P1 + acusativo P3 feminino
SFX 115 0 llesmas . pa:pronome persoal enclítico polisílabo P3 / P6 transitiva dativo (P5) solidariedade cortesía P6 + dativo P1 + acusativo P6 feminino
SFX 115 0 llesmo . pa:pronome persoal enclítico polisílabo P3 / P6 transitiva dativo (P5) solidariedade cortesía P6 + dativo P1 + acusativo P3 masculino
SFX 115 0 llesmos . pa:pronome persoal enclítico polisílabo P3 / P6 transitiva dativo (P5) solidariedade cortesía P6 + dativo P1 + acusativo P6 masculino
SFX 115 0 llesnos . pa:pronome persoal enclítico polisílabo P3 / P6 transitiva dativo P6 + dativo / acusativo P4
SFX 115 0 llesnola . pa:pronome persoal enclítico polisílabo P3 / P6 transitiva dativo P6 + dativo P4 + acusativo P3 feminino
SFX 115 0 llesnolas . pa:pronome persoal enclítico polisílabo P3 / P6 transitiva dativo P6 + dativo P4 + acusativo P6 feminino
SFX 115 0 llesnolo . pa:pronome persoal enclítico polisílabo P3 / P6 transitiva dativo P6 + dativo P4 + acusativo P3 masculino
SFX 115 0 llesnolos . pa:pronome persoal enclítico polisílabo P3 / P6 transitiva dativo P6 + dativo P4 + acusativo P6 masculino
SFX 115 0 llesvos . pa:pronome persoal enclítico polisílabo P3 / P6 transitiva dativo P6 + dativo / acusativo P5
SFX 115 0 llesvola . pa:pronome persoal enclítico polisílabo P3 / P6 transitiva dativo P6 + dativo P5 + acusativo P3 feminino
SFX 115 0 llesvolas . pa:pronome persoal enclítico polisílabo P3 / P6 transitiva dativo P6 + dativo P5 + acusativo P6 feminino
SFX 115 0 llesvolo . pa:pronome persoal enclítico polisílabo P3 / P6 transitiva dativo P6 + dativo P5 + acusativo P3 masculino
SFX 115 0 llesvolos . pa:pronome persoal enclítico polisílabo P3 / P6 transitiva dativo P6 + dativo P5 + acusativo P6 masculino
SFX 116 Y 18
SFX 116 0 me . pa:pronome persoal enclítico monosílabo P4 transitiva dativo / acusativo P1
SFX 116 0 ma . pa:pronome persoal enclítico monosílabo P4 transitiva dativo P1 + acusativo P3
SFX 116 0 mas . pa:pronome persoal enclítico monosílabo P4 transitiva dativo P1 + acusativo P3
SFX 116 0 mo . pa:pronome persoal enclítico monosílabo P4 transitiva dativo P1 + acusativo P3
SFX 116 0 mos . pa:pronome persoal enclítico monosílabo P4 transitiva dativo P1 + acusativo P3
SFX 116 0 te . pa:pronome persoal enclítico monosílabo P4 transitiva acusativo P2
SFX 116 0 che . pa:pronome persoal enclítico monosílabo P4 transitiva dativo P2
SFX 116 0 cha . pa:pronome persoal enclítico monosílabo P4 transitiva dativo P2 + acusativo P3
SFX 116 0 chas . pa:pronome persoal enclítico monosílabo P4 transitiva dativo P2 + acusativo P3
SFX 116 0 cho . pa:pronome persoal enclítico monosílabo P4 transitiva dativo P2 + acusativo P3
SFX 116 0 chos . pa:pronome persoal enclítico monosílabo P4 transitiva dativo P2 + acusativo P3
SFX 116 0 lle . pa:pronome persoal enclítico monosílabo P4 transitiva dativo P3
SFX 116 0 lla . pa:pronome persoal enclítico monosílabo P4 transitiva dativo P3 + acusativo P3
SFX 116 0 llas . pa:pronome persoal enclítico monosílabo P4 transitiva dativo P3 + acusativo P3
SFX 116 0 llo . pa:pronome persoal enclítico monosílabo P4 transitiva dativo P3 + acusativo P3
SFX 116 0 llos . pa:pronome persoal enclítico monosílabo P4 transitiva dativo P3 + acusativo P3
SFX 116 0 vos . pa:pronome persoal enclítico monosílabo P4 transitiva dativo / acusativo P5
SFX 116 0 lles . pa:pronome persoal enclítico monosílabo P4 transitiva dativo P6
SFX 117 Y 226
SFX 117 0 melle . pa:pronome persoal enclítico polisílabo P4 transitiva dativo / acusativo P1 + dativo P3
SFX 117 0 mella . pa:pronome persoal enclítico polisílabo P4 transitiva dativo P1 + dativo P3 + acusativo P3 feminino
SFX 117 0 mellas . pa:pronome persoal enclítico polisílabo P4 transitiva dativo P1 + dativo P3 + acusativo P6 feminino
SFX 117 0 mello . pa:pronome persoal enclítico polisílabo P4 transitiva dativo P1 + dativo P3 + acusativo P3 masculino
SFX 117 0 mellos . pa:pronome persoal enclítico polisílabo P4 transitiva dativo P1 + dativo P3 + acusativo P6 masculino
SFX 117 0 mellevos . pa:pronome persoal enclítico polisílabo P4 transitiva dativo / acusativo P1 + dativo P3 + dativo / acusativo P5
SFX 117 0 mellevola . pa:pronome persoal enclítico polisílabo P4 transitiva dativo P1 + dativo P3 + dativo P5 + acusativo P3 feminino
SFX 117 0 mellevolas . pa:pronome persoal enclítico polisílabo P4 transitiva dativo P1 + dativo P3 + dativo P5 + acusativo P6 feminino
SFX 117 0 mellevolo . pa:pronome persoal enclítico polisílabo P4 transitiva dativo P1 + dativo P3 + dativo P5 + acusativo P3 masculino
SFX 117 0 mellevolos . pa:pronome persoal enclítico polisílabo P4 transitiva dativo P1 + dativo P3 + dativo P5 + acusativo P6 masculino
SFX 117 0 menos . pa:pronome persoal enclítico polisílabo P4 transitiva dativo / acusativo P1 + dativo / acusativo P4
SFX 117 0 menola . pa:pronome persoal enclítico polisílabo P4 transitiva dativo P1 + dativo P4 + acusativo P3 feminino
SFX 117 0 menolas . pa:pronome persoal enclítico polisílabo P4 transitiva dativo P1 + dativo P4 + acusativo P6 feminino
SFX 117 0 menolo . pa:pronome persoal enclítico polisílabo P4 transitiva dativo P1 + dativo P4 + acusativo P3 masculino
SFX 117 0 menolos . pa:pronome persoal enclítico polisílabo P4 transitiva dativo P1 + dativo P4 + acusativo P6 masculino
SFX 117 0 mevos . pa:pronome persoal enclítico polisílabo P4 transitiva dativo / acusativo P1 + dativo / acusativo P5
SFX 117 0 mevola . pa:pronome persoal enclítico polisílabo P4 transitiva dativo P1 + dativo P5 + acusativo P3 feminino
SFX 117 0 mevolas . pa:pronome persoal enclítico polisílabo P4 transitiva dativo P1 + dativo P5 + acusativo P6 feminino
SFX 117 0 mevolo . pa:pronome persoal enclítico polisílabo P4 transitiva dativo P1 + dativo P5 + acusativo P3 masculino
SFX 117 0 mevolos . pa:pronome persoal enclítico polisílabo P4 transitiva dativo P1 + dativo P5 + acusativo P6 masculino
SFX 117 0 mevoslle . pa:pronome persoal enclítico polisílabo P4 transitiva dativo / acusativo P1 + dativo / acusativo P5 + dativo P3
SFX 117 0 mevoslla . pa:pronome persoal enclítico polisílabo P4 transitiva dativo P1 + dativo P5 + dativo P3 + acusativo P3 feminino
SFX 117 0 mevosllas . pa:pronome persoal enclítico polisílabo P4 transitiva dativo P1 + dativo P5 + dativo P3 + acusativo P6 feminino
SFX 117 0 mevosllo . pa:pronome persoal enclítico polisílabo P4 transitiva dativo P1 + dativo P5 + dativo P3 + acusativo P3 masculino
SFX 117 0 mevosllos . pa:pronome persoal enclítico polisílabo P4 transitiva dativo P1 + dativo P5 + dativo P3 + acusativo P6 masculino
SFX 117 0 mevoslles . pa:pronome persoal enclítico polisílabo P4 transitiva dativo / acusativo P1 + dativo / acusativo P5 + dativo P6
SFX 117 0 mevosllela . pa:pronome persoal enclítico polisílabo P4 transitiva dativo P1 + dativo P5 + dativo P6 + acusativo P3 feminino
SFX 117 0 mevosllelas . pa:pronome persoal enclítico polisílabo P4 transitiva dativo P1 + dativo P5 + dativo P6 + acusativo P6 feminino
SFX 117 0 mevosllelo . pa:pronome persoal enclítico polisílabo P4 transitiva dativo P1 + dativo P5 + dativo P6 + acusativo P3 masculino
SFX 117 0 mevosllelos . pa:pronome persoal enclítico polisílabo P4 transitiva dativo P1 + dativo P5 + dativo P6 + acusativo P6 masculino
SFX 117 0 melles . pa:pronome persoal enclítico polisílabo P4 transitiva dativo / acusativo P1 + dativo P3
SFX 117 0 mellela . pa:pronome persoal enclítico polisílabo P4 transitiva dativo P1 + dativo P6 + acusativo P3 feminino
SFX 117 0 mellelas . pa:pronome persoal enclítico polisílabo P4 transitiva dativo P1 + dativo P6 + acusativo P6 feminino
SFX 117 0 mellelo . pa:pronome persoal enclítico polisílabo P4 transitiva dativo P1 + dativo P6 + acusativo P3 masculino
SFX 117 0 mellelos . pa:pronome persoal enclítico polisílabo P4 transitiva dativo P1 + dativo P6 + acusativo P6 masculino
SFX 117 0 mellesvos . pa:pronome persoal enclítico polisílabo P4 transitiva dativo P1 + dativo P6 + dativo P5
SFX 117 0 mellesvola . pa:pronome persoal enclítico polisílabo P4 transitiva dativo P1 + dativo P6 + dativo P5 + acusativo P3 feminino
SFX 117 0 mellesvolas . pa:pronome persoal enclítico polisílabo P4 transitiva dativo P1 + dativo P6 + dativo P5 + acusativo P6 feminino
SFX 117 0 mellesvolo . pa:pronome persoal enclítico polisílabo P4 transitiva dativo P1 + dativo P6 + dativo P5 + acusativo P3 masculino
SFX 117 0 mellesvolos . pa:pronome persoal enclítico polisílabo P4 transitiva dativo P1 + dativo P6 + dativo P5 + acusativo P6 masculino
SFX 117 0 teme . pa:pronome persoal enclítico polisílabo P4 transitiva acusativo P2 + dativo P1
SFX 117 0 temelle . pa:pronome persoal enclítico polisílabo P4 transitiva acusativo P2 + dativo P1 + dativo P3
SFX 117 0 temenos . pa:pronome persoal enclítico polisílabo P4 transitiva acusativo P2 + dativo P1 + dativo P4
SFX 117 0 temevos . pa:pronome persoal enclítico polisílabo P4 transitiva acusativo P2 + dativo P1 + dativo P5
SFX 117 0 temelles . pa:pronome persoal enclítico polisílabo P4 transitiva acusativo P2 + dativo P1 + dativo P6
SFX 117 0 telle . pa:pronome persoal enclítico polisílabo P4 transitiva acusativo P2 + dativo P3
SFX 117 0 tellenos . pa:pronome persoal enclítico polisílabo P4 transitiva acusativo P2 + dativo P3 + dativo P4
SFX 117 0 tellevos . pa:pronome persoal enclítico polisílabo P4 transitiva acusativo P2 + dativo P3 + dativo P5
SFX 117 0 tenos . pa:pronome persoal enclítico polisílabo P4 transitiva acusativo P2 + dativo P4
SFX 117 0 tenoslle . pa:pronome persoal enclítico polisílabo P4 transitiva acusativo P2 + dativo P4 + dativo P3
SFX 117 0 tenosvos . pa:pronome persoal enclítico polisílabo P4 transitiva acusativo P2 + dativo P4 + dativo P5
SFX 117 0 tenoslles . pa:pronome persoal enclítico polisílabo P4 transitiva acusativo P2 + dativo P4 + dativo P6
SFX 117 0 tevos . pa:pronome persoal enclítico polisílabo P4 transitiva acusativo P2 + dativo P5
SFX 117 0 tevoslle . pa:pronome persoal enclítico polisílabo P4 transitiva acusativo P2 + dativo P5 + dativo P3
SFX 117 0 tevosnos . pa:pronome persoal enclítico polisílabo P4 transitiva acusativo P2 + dativo P5 + dativo P4
SFX 117 0 tevoslles . pa:pronome persoal enclítico polisílabo P4 transitiva acusativo P2 + dativo P5 + dativo P6
SFX 117 0 telles . pa:pronome persoal enclítico polisílabo P4 transitiva acusativo P2 + dativo P6
SFX 117 0 tellesnos . pa:pronome persoal enclítico polisílabo P4 transitiva acusativo P2 + dativo P6 + dativo P4
SFX 117 0 tellesvos . pa:pronome persoal enclítico polisílabo P4 transitiva acusativo P2 + dativo P6 + dativo P5
SFX 117 0 cheme . pa:pronome persoal enclítico polisílabo P4 transitiva dativo P2 + dativo / acusativo P1
SFX 117 0 chema . pa:pronome persoal enclítico polisílabo P4 transitiva dativo P2 + dativo P1 + acusativo P3 feminino
SFX 117 0 chemas . pa:pronome persoal enclítico polisílabo P4 transitiva dativo P2 + dativo P1 + acusativo P6 feminino
SFX 117 0 chemo . pa:pronome persoal enclítico polisílabo P4 transitiva dativo P2 + dativo P1 + acusativo P3 masculino
SFX 117 0 chemos . pa:pronome persoal enclítico polisílabo P4 transitiva dativo P2 + dativo P1 + acusativo P6 masculino
SFX 117 0 chemelle . pa:pronome persoal enclítico polisílabo P4 transitiva dativo P2 + dativo / acusativo P1 + dativo P3
SFX 117 0 chemella . pa:pronome persoal enclítico polisílabo P4 transitiva dativo P2 + dativo P1 + dativo P3 + acusativo P3 feminino
SFX 117 0 chemellas . pa:pronome persoal enclítico polisílabo P4 transitiva dativo P2 + dativo P1 + dativo P3 + acusativo P6 feminino
SFX 117 0 chemello . pa:pronome persoal enclítico polisílabo P4 transitiva dativo P2 + dativo P1 + dativo P3 + acusativo P3 masculino
SFX 117 0 chemellos . pa:pronome persoal enclítico polisílabo P4 transitiva dativo P2 + dativo P1 + dativo P3 + acusativo P6 masculino
SFX 117 0 chemenos . pa:pronome persoal enclítico polisílabo P4 transitiva dativo P2 + dativo / acusativo P1 + dativo / acusativo P4
SFX 117 0 chemenola . pa:pronome persoal enclítico polisílabo P4 transitiva dativo P2 + dativo P1 + dativoP4 + acusativo P3 feminino
SFX 117 0 chemenolas . pa:pronome persoal enclítico polisílabo P4 transitiva dativo P2 + dativo P1 + dativo P4 + acusativo P6 feminino
SFX 117 0 chemenolo . pa:pronome persoal enclítico polisílabo P4 transitiva dativo P2 + dativo P1 + dativo P4 + acusativo P3 masculino
SFX 117 0 chemenolos . pa:pronome persoal enclítico polisílabo P4 transitiva dativo P2 + dativo P1 + dativo P4 + acusativo P6 masculino
SFX 117 0 chemevos . pa:pronome persoal enclítico polisílabo P4 transitiva dativo P2 + dativo / acusativo P1 + dativo / acusativo P5
SFX 117 0 chemevola . pa:pronome persoal enclítico polisílabo P4 transitiva dativo P2 + dativo P1 + dativo P5 + acusativo P3 feminino
SFX 117 0 chemevolas . pa:pronome persoal enclítico polisílabo P4 transitiva dativo P2 + dativo P1 + dativo P5 + acusativo P6 feminino
SFX 117 0 chemevolo . pa:pronome persoal enclítico polisílabo P4 transitiva dativo P2 + dativo P1 + dativo P5 + acusativo P3 masculino
SFX 117 0 chemevolos . pa:pronome persoal enclítico polisílabo P4 transitiva dativo P2 + dativo P1 + dativo P5 + acusativo P6 masculino
SFX 117 0 chemelles . pa:pronome persoal enclítico polisílabo P4 transitiva dativo P2 + dativo / acusativo P1 + dativo P6
SFX 117 0 chemellela . pa:pronome persoal enclítico polisílabo P4 transitiva dativo P2 + dativo P1 + dativo P6 + acusativo P3 feminino
SFX 117 0 chemellelas . pa:pronome persoal enclítico polisílabo P4 transitiva dativo P2 + dativo P1 + dativo P6 + acusativo P6 feminino
SFX 117 0 chemellelo . pa:pronome persoal enclítico polisílabo P4 transitiva dativo P2 + dativo P1 + dativo P6 + acusativo P3 masculino
SFX 117 0 chemellelos . pa:pronome persoal enclítico polisílabo P4 transitiva dativo P2 + dativo P1 + dativo P6 + acusativo P6 masculino
SFX 117 0 chelle . pa:pronome persoal enclítico polisílabo P4 transitiva dativo P2 + dativo P3
SFX 117 0 chella . pa:pronome persoal enclítico polisílabo P4 transitiva dativo P2 + dativo P3 + acusativo P3 feminino
SFX 117 0 chellas . pa:pronome persoal enclítico polisílabo P4 transitiva dativo P2 + dativo P3 + acusativo P6 feminino
SFX 117 0 chello . pa:pronome persoal enclítico polisílabo P4 transitiva dativo P2 + dativo P3 + acusativo P3 masculino
SFX 117 0 chellos . pa:pronome persoal enclítico polisílabo P4 transitiva dativo P2 + dativo P3 + acusativo P6 masculino
SFX 117 0 chellenos . pa:pronome persoal enclítico polisílabo P4 transitiva dativo P2 + dativo P3 + dativo / acusativo P4
SFX 117 0 chellenola . pa:pronome persoal enclítico polisílabo P4 transitiva dativo P2 + dativo P3 + dativo P4 + acusativo P3 feminino
SFX 117 0 chellenolas . pa:pronome persoal enclítico polisílabo P4 transitiva dativo P2 + dativo P3 + dativo P4 + acusativo P6 feminino
SFX 117 0 chellenolo . pa:pronome persoal enclítico polisílabo P4 transitiva dativo P2 + dativo P3 + dativo P4 + acusativo P3 masculino
SFX 117 0 chellenolos . pa:pronome persoal enclítico polisílabo P4 transitiva dativo P2 + dativo P3 + dativo P4 + acusativo P6 masculino
SFX 117 0 chellevos . pa:pronome persoal enclítico polisílabo P4 transitiva dativo P2 + dativo P3 + dativo / acusativo P5
SFX 117 0 chellevola . pa:pronome persoal enclítico polisílabo P4 transitiva dativo P2 + dativo P3 + dativo P5 + acusativo P3 feminino
SFX 117 0 chellevolas . pa:pronome persoal enclítico polisílabo P4 transitiva dativo P2 + dativo P3 + dativo P5 + acusativo P6 feminino
SFX 117 0 chellevolo . pa:pronome persoal enclítico polisílabo P4 transitiva dativo P2 + dativo P3 + dativo P5 + acusativo P3 masculino
SFX 117 0 chellevolos . pa:pronome persoal enclítico polisílabo P4 transitiva dativo P2 + dativo P3 + dativo P5 + acusativo P6 masculino
SFX 117 0 chenos . pa:pronome persoal enclítico polisílabo P4 transitiva dativo P2 + dativo / acusativo P4
SFX 117 0 chenola . pa:pronome persoal enclítico polisílabo P4 transitiva dativo P2 + dativo P4 + acusativo P3 feminino
SFX 117 0 chenolas . pa:pronome persoal enclítico polisílabo P4 transitiva dativo P2 + dativo P4 + acusativo P6 feminino
SFX 117 0 chenolo . pa:pronome persoal enclítico polisílabo P4 transitiva dativo P2 + dativo P4 + acusativo P3 masculino
SFX 117 0 chenolos . pa:pronome persoal enclítico polisílabo P4 transitiva dativo P2 + dativo P4 + acusativo P6 masculino
SFX 117 0 chenoslle . pa:pronome persoal enclítico polisílabo P4 transitiva dativo P2 + dativo / acusativo + dativo P3
SFX 117 0 chenoslla . pa:pronome persoal enclítico polisílabo P4 transitiva dativo P2 + dativo P4 + dativo P3 + acusativo P3 feminino
SFX 117 0 chenosllas . pa:pronome persoal enclítico polisílabo P4 transitiva dativo P2 + dativo P4 + dativo P3 + acusativo P6 feminino
SFX 117 0 chenosllo . pa:pronome persoal enclítico polisílabo P4 transitiva dativo P2 + dativo P4 + dativo P3 + acusativo P3 masculino
SFX 117 0 chenosllos . pa:pronome persoal enclítico polisílabo P4 transitiva dativo P2 + dativo P4 + dativo P3 + acusativo P6 masculino
SFX 117 0 chenosvos . pa:pronome persoal enclítico polisílabo P4 transitiva dativo P2 + dativo P4 + dativo / acusativo P5
SFX 117 0 chenosvola . pa:pronome persoal enclítico polisílabo P4 transitiva dativo P2 + dativo P4 + dativo P5 + acusativo P3 feminino
SFX 117 0 chenosvolas . pa:pronome persoal enclítico polisílabo P4 transitiva dativo P2 + dativo P4 + dativo P5 + acusativo P6 feminino
SFX 117 0 chenosvolo . pa:pronome persoal enclítico polisílabo P4 transitiva dativo P2 + dativo P4 + dativo P5 + acusativo P3 masculino
SFX 117 0 chenosvolos . pa:pronome persoal enclítico polisílabo P4 transitiva dativo P2 + dativo P4 + dativo P5 + acusativo P6 masculino
SFX 117 0 chenoslles . pa:pronome persoal enclítico polisílabo P4 transitiva dativo P2 + dativo / acusativo + dativo P6
SFX 117 0 chenosllela . pa:pronome persoal enclítico polisílabo P4 transitiva dativo P2 + dativo P4 + dativo P6 + acusativo P3 feminino
SFX 117 0 chenosllelas . pa:pronome persoal enclítico polisílabo P4 transitiva dativo P2 + dativo P4 + dativo P6 + acusativo P6 feminino
SFX 117 0 chenosllelo . pa:pronome persoal enclítico polisílabo P4 transitiva dativo P2 + dativo P4 + dativo P6 + acusativo P3 masculino
SFX 117 0 chenosllelos . pa:pronome persoal enclítico polisílabo P4 transitiva dativo P2 + dativo P4 + dativo P6 + acusativo P6 masculino
SFX 117 0 chevos . pa:pronome persoal enclítico polisílabo P4 transitiva dativo P2 + dativo / acusativo P5
SFX 117 0 chevola . pa:pronome persoal enclítico polisílabo P4 transitiva dativo P2 + dativo P5 + acusativo P3 feminino
SFX 117 0 chevolas . pa:pronome persoal enclítico polisílabo P4 transitiva dativo P2 + dativo P5 + acusativo P6 feminino
SFX 117 0 chevolo . pa:pronome persoal enclítico polisílabo P4 transitiva dativo P2 + dativo P5 + acusativo P3 masculino
SFX 117 0 chevolos . pa:pronome persoal enclítico polisílabo P4 transitiva dativo P2 + dativo P5 + acusativo P6 masculino
SFX 117 0 chevoslle . pa:pronome persoal enclítico polisílabo P4 transitiva dativo P2 + dativo / acusativo P5 + dativo P3
SFX 117 0 chevoslla . pa:pronome persoal enclítico polisílabo P4 transitiva dativo P2 + dativo P5 + dativo P3 + acusativo P3 feminino
SFX 117 0 chevosllas . pa:pronome persoal enclítico polisílabo P4 transitiva dativo P2 + dativo P5 + dativo P3 + acusativo P6 feminino
SFX 117 0 chevosllo . pa:pronome persoal enclítico polisílabo P4 transitiva dativo P2 + dativo P5 + dativo P3 + acusativo P3 masculino
SFX 117 0 chevosllos . pa:pronome persoal enclítico polisílabo P4 transitiva dativo P2 + dativo P5 + dativo P3 + acusativo P6 masculino
SFX 117 0 chevosnos . pa:pronome persoal enclítico polisílabo P4 transitiva dativo P2 + dativo / acusativo P5 + dativo / acusativo P4
SFX 117 0 chevosnola . pa:pronome persoal enclítico polisílabo P4 transitiva dativo P2 + dativo P5 + dativo P4 + acusativo P3 feminino
SFX 117 0 chevosnolas . pa:pronome persoal enclítico polisílabo P4 transitiva dativo P2 + dativo P5 + dativo P4 + acusativo P6 feminino
SFX 117 0 chevosnolo . pa:pronome persoal enclítico polisílabo P4 transitiva dativo P2 + dativo P5 + dativo P4 + acusativo P3 masculino
SFX 117 0 chevosnolos . pa:pronome persoal enclítico polisílabo P4 transitiva dativo P2 + dativo P5 + dativo P4 + acusativo P6 masculino
SFX 117 0 chevoslles . pa:pronome persoal enclítico polisílabo P4 transitiva dativo P2 + dativo / acusativo P5 + dativo P6
SFX 117 0 chevosllela . pa:pronome persoal enclítico polisílabo P4 transitiva dativo P2 + dativo P5 + dativo P6 + acusativo P3 feminino
SFX 117 0 chevosllelas . pa:pronome persoal enclítico polisílabo P4 transitiva dativo P2 + dativo P5 + dativo P6 + acusativo P6 feminino
SFX 117 0 chevosllelo . pa:pronome persoal enclítico polisílabo P4 transitiva dativo P2 + dativo P5 + dativo P6 + acusativo P3 masculino
SFX 117 0 chevosllelos . pa:pronome persoal enclítico polisílabo P4 transitiva dativo P2 + dativo P5 + dativo P6 + acusativo P6 masculino
SFX 117 0 chelles . pa:pronome persoal enclítico polisílabo P4 transitiva dativo P2 + dativo P6
SFX 117 0 chellela . pa:pronome persoal enclítico polisílabo P4 transitiva dativo P2 + dativo P6 + acusativo P3 feminino
SFX 117 0 chellelas . pa:pronome persoal enclítico polisílabo P4 transitiva dativo P2 + dativo P6 + acusativo P6 feminino
SFX 117 0 chellelo . pa:pronome persoal enclítico polisílabo P4 transitiva dativo P2 + dativo P6 + acusativo P3 masculino
SFX 117 0 chellelos . pa:pronome persoal enclítico polisílabo P4 transitiva dativo P2 + dativo P6 + acusativo P6 masculino
SFX 117 0 chellesnos . pa:pronome persoal enclítico polisílabo P4 transitiva dativo P2 + dativo P6 + dativo / acusativo P4
SFX 117 0 chellesnola . pa:pronome persoal enclítico polisílabo P4 transitiva dativo P2 + dativo P6 + dativo P4 + acusativo P3 feminino
SFX 117 0 chellesnolas . pa:pronome persoal enclítico polisílabo P4 transitiva dativo P2 + dativo P6 + dativo P4 + acusativo P6 feminino
SFX 117 0 chellesnolo . pa:pronome persoal enclítico polisílabo P4 transitiva dativo P2 + dativo P6 + dativo P4 + acusativo P3 masculino
SFX 117 0 chellesnolos . pa:pronome persoal enclítico polisílabo P4 transitiva dativo P2 + dativo P6 + dativo P4 + acusativo P6 masculino
SFX 117 0 chellesvos . pa:pronome persoal enclítico polisílabo P4 transitiva dativo P2 + dativo P6 + dativo / acusativo P5
SFX 117 0 chellesvola . pa:pronome persoal enclítico polisílabo P4 transitiva dativo P2 + dativo P6 + dativo P5 + acusativo P3 feminino
SFX 117 0 chellesvolas . pa:pronome persoal enclítico polisílabo P4 transitiva dativo P2 + dativo P6 + dativo P5 + acusativo P6 feminino
SFX 117 0 chellesvolo . pa:pronome persoal enclítico polisílabo P4 transitiva dativo P2 + dativo P6 + dativo P5 + acusativo P3 masculino
SFX 117 0 chellesvolos . pa:pronome persoal enclítico polisílabo P4 transitiva dativo P2 + dativo P6 + dativo P5 + acusativo P6 masculino
SFX 117 0 lleme . pa:pronome persoal enclítico polisílabo P4 transitiva dativo solidariedade (P2) cortesía P3 + dativo / acusativo P1
SFX 117 0 llema . pa:pronome persoal enclítico polisílabo P4 transitiva dativo solidariedade (P2) cortesía P3 + dativo P1 + acusativo P3 feminino
SFX 117 0 llemas . pa:pronome persoal enclítico polisílabo P4 transitiva dativo solidariedade (P2) cortesía P3 + dativo P1 + acusativo P6 feminino
SFX 117 0 llemo . pa:pronome persoal enclítico polisílabo P4 transitiva dativo solidariedade (P2) cortesía P3 + dativo P1 + acusativo P3 masculino
SFX 117 0 llemos . pa:pronome persoal enclítico polisílabo P4 transitiva dativo solidariedade (P2) cortesía P3 + dativo P1 + acusativo P6 masculino
SFX 117 0 llenos . pa:pronome persoal enclítico polisílabo P4 transitiva dativo P3 + dativo / acusativo P4
SFX 117 0 llenola . pa:pronome persoal enclítico polisílabo P4 transitiva dativo P3 + dativo P4 + acusativo P3 feminino
SFX 117 0 llenolas . pa:pronome persoal enclítico polisílabo P4 transitiva dativo P3 + dativo P4 + acusativo P6 feminino
SFX 117 0 llenolo . pa:pronome persoal enclítico polisílabo P4 transitiva dativo P3 + dativo P4 + acusativo P3 masculino
SFX 117 0 llenolos . pa:pronome persoal enclítico polisílabo P4 transitiva dativo P3 + dativo P4 + acusativo P6 masculino
SFX 117 0 llevos . pa:pronome persoal enclítico polisílabo P4 transitiva dativo P3 + dativo / acusativo P5
SFX 117 0 llevola . pa:pronome persoal enclítico polisílabo P4 transitiva dativo P3 + dativo P5 + acusativo P3 feminino
SFX 117 0 llevolas . pa:pronome persoal enclítico polisílabo P4 transitiva dativo P3 + dativo P5 + acusativo P3 feminino
SFX 117 0 llevolo . pa:pronome persoal enclítico polisílabo P4 transitiva dativo P3 + dativo P5 + acusativo P3 masculino
SFX 117 0 llevolos . pa:pronome persoal enclítico polisílabo P4 transitiva dativo P3 + dativo P5 + acusativo P3 masculino
SFX 117 0 vola . pa:pronome persoal enclítico polisílabo P4 transitiva dativo P5 + acusativo P3 feminino
SFX 117 0 volas . pa:pronome persoal enclítico polisílabo P4 transitiva dativo P5 + acusativo P6 feminino
SFX 117 0 volo . pa:pronome persoal enclítico polisílabo P4 transitiva dativo P5 + acusativo P3 masculino
SFX 117 0 volos . pa:pronome persoal enclítico polisílabo P4 transitiva dativo P5 + acusativo P6 masculino
SFX 117 0 voslle . pa:pronome persoal enclítico polisílabo P4 transitiva dativo P5 / acusativo + dativo P3
SFX 117 0 voslla . pa:pronome persoal enclítico polisílabo P4 transitiva dativo P5 + dativo P3 + acusativo P3 feminino
SFX 117 0 vosllas . pa:pronome persoal enclítico polisílabo P4 transitiva dativo P5 + dativo P3 + acusativo P6 feminino
SFX 117 0 vosllo . pa:pronome persoal enclítico polisílabo P4 transitiva dativo P5 + dativo P3 + acusativo P3 masculino
SFX 117 0 vosllos . pa:pronome persoal enclítico polisílabo P4 transitiva dativo P5 + dativo P3 + acusativo P6 masculino
SFX 117 0 vosnos . pa:pronome persoal enclítico polisílabo P4 transitiva dativo / acusativo P5 + dativo / acusativo P4
SFX 117 0 vosnola . pa:pronome persoal enclítico polisílabo P4 transitiva dativo P5 + dativo P4 + acusativo P3 feminino
SFX 117 0 vosnolas . pa:pronome persoal enclítico polisílabo P4 transitiva dativo P5 + dativo P4 + acusativo P6 feminino
SFX 117 0 vosnolo . pa:pronome persoal enclítico polisílabo P4 transitiva dativo P5 + dativo P4 + acusativo P3 masculino
SFX 117 0 vosnolos . pa:pronome persoal enclítico polisílabo P4 transitiva dativo P5 + dativo P4 + acusativo P6 masculino
SFX 117 0 voslles . pa:pronome persoal enclítico polisílabo P4 transitiva dativo / acusativo P5 + dativo P3
SFX 117 0 vosllela . pa:pronome persoal enclítico polisílabo P4 transitiva dativo P5 + dativo P6 + acusativo P3 feminino
SFX 117 0 vosllelas . pa:pronome persoal enclítico polisílabo P4 transitiva dativo P5 + dativo P6 + acusativo P6 feminino
SFX 117 0 vosllelo . pa:pronome persoal enclítico polisílabo P4 transitiva dativo P5 + dativo P6 + acusativo P3 masculino
SFX 117 0 vosllelos . pa:pronome persoal enclítico polisílabo P4 transitiva dativo P5 + dativo P6 + acusativo P6 masculino
SFX 117 0 vosllenos . pa:pronome persoal enclítico polisílabo P4 transitiva dativo / acusativo P5 + dativo P3 + dativo / acusativo P4
SFX 117 0 vosllenola . pa:pronome persoal enclítico polisílabo P4 transitiva dativo P5 + dativo P3 + dativo P4 + acusativo P3 feminino
SFX 117 0 vosllenolas . pa:pronome persoal enclítico polisílabo P4 transitiva dativo P5 + dativo P3 + dativo P4 + acusativo P6 feminino
SFX 117 0 vosllenolo . pa:pronome persoal enclítico polisílabo P4 transitiva dativo P5 + dativo P3 + dativo P4 + acusativo P3 masculino
SFX 117 0 vosllenolos . pa:pronome persoal enclítico polisílabo P4 transitiva dativo P5 + dativo P3 + dativo P4 + acusativo P6 masculino
SFX 117 0 vosnoslle . pa:pronome persoal enclítico polisílabo P4 transitiva dativo / acusativo P5 + dativo / acusativo P4 + dativo P3
SFX 117 0 vosnoslla . pa:pronome persoal enclítico polisílabo P4 transitiva dativo P5 + dativo P4 + dativo P3 + acusativo P3 feminino
SFX 117 0 vosnosllas . pa:pronome persoal enclítico polisílabo P4 transitiva dativo P5 + dativo P4 + dativo P3 + acusativo P6 feminino
SFX 117 0 vosnosllo . pa:pronome persoal enclítico polisílabo P4 transitiva dativo P5 + dativo P4 + dativo P3 + acusativo P3 masculino
SFX 117 0 vosnosllos . pa:pronome persoal enclítico polisílabo P4 transitiva dativo P5 + dativo P4 + dativo P3 + acusativo P6 masculino
SFX 117 0 vosnoslles . pa:pronome persoal enclítico polisílabo P4 transitiva dativo / acusativo P5 + dativo / acusativo P4 + dativo P6
SFX 117 0 vosnosllela . pa:pronome persoal enclítico polisílabo P4 transitiva dativo P5 + dativo P4 + dativo P6 + acusativo P3 feminino
SFX 117 0 vosnosllelas . pa:pronome persoal enclítico polisílabo P4 transitiva dativo P5 + dativo P4 + dativo P6 + acusativo P6 feminino
SFX 117 0 vosnosllelo . pa:pronome persoal enclítico polisílabo P4 transitiva dativo P5 + dativo P4 + dativo P6 + acusativo P3 masculino
SFX 117 0 vosnosllelos . pa:pronome persoal enclítico polisílabo P4 transitiva dativo P5 + dativo P4 + dativo P6 + acusativo P6 masculino
SFX 117 0 vosllesnos . pa:pronome persoal enclítico polisílabo P4 transitiva dativo / acusativo P5 + dativo P6 + dativo / acusativo P4
SFX 117 0 vosllesnola . pa:pronome persoal enclítico polisílabo P4 transitiva dativo P5 + dativo P6 + dativo P4 + acusativo P3 feminino
SFX 117 0 vosllesnolas . pa:pronome persoal enclítico polisílabo P4 transitiva dativo P5 + dativo P6 + dativo P4 + acusativo P6 feminino
SFX 117 0 vosllesnolo . pa:pronome persoal enclítico polisílabo P4 transitiva dativo P5 + dativo P6 + dativo P4 + acusativo P3 masculino
SFX 117 0 vosllesnolos . pa:pronome persoal enclítico polisílabo P4 transitiva dativo P5 + dativo P6 + dativo P4 + acusativo P6 masculino
SFX 117 0 llela . pa:pronome persoal enclítico polisílabo P4 transitiva dativo P6 + acusativo P3 feminino
SFX 117 0 llelas . pa:pronome persoal enclítico polisílabo P4 transitiva dativo P6 + acusativo P6 feminino
SFX 117 0 llelo . pa:pronome persoal enclítico polisílabo P4 transitiva dativo P6 + acusativo P3
SFX 117 0 llelos . pa:pronome persoal enclítico polisílabo P4 transitiva dativo P6 + acusativo P6
SFX 117 0 llesma . pa:pronome persoal enclítico polisílabo P4 transitiva dativo (P5) solidariedade cortesía P6 + dativo P1 + acusativo P3 feminino
SFX 117 0 llesmas . pa:pronome persoal enclítico polisílabo P4 transitiva dativo (P5) solidariedade cortesía P6 + dativo P1 + acusativo P6 feminino
SFX 117 0 llesmo . pa:pronome persoal enclítico polisílabo P4 transitiva dativo (P5) solidariedade cortesía P6 + dativo P1 + acusativo P3 masculino
SFX 117 0 llesmos . pa:pronome persoal enclítico polisílabo P4 transitiva dativo (P5) solidariedade cortesía P6 + dativo P1 + acusativo P6 masculino
SFX 117 0 llesnos . pa:pronome persoal enclítico polisílabo P4 transitiva dativo P6 + dativo / acusativo P4
SFX 117 0 llesnola . pa:pronome persoal enclítico polisílabo P4 transitiva dativo P6 + dativo P4 + acusativo P3 feminino
SFX 117 0 llesnolas . pa:pronome persoal enclítico polisílabo P4 transitiva dativo P6 + dativo P4 + acusativo P6 feminino
SFX 117 0 llesnolo . pa:pronome persoal enclítico polisílabo P4 transitiva dativo P6 + dativo P4 + acusativo P3 masculino
SFX 117 0 llesnolos . pa:pronome persoal enclítico polisílabo P4 transitiva dativo P6 + dativo P4 + acusativo P6 masculino
SFX 117 0 llesvos . pa:pronome persoal enclítico polisílabo P4 transitiva dativo P6 + dativo / acusativo P5
SFX 117 0 llesvola . pa:pronome persoal enclítico polisílabo P4 transitiva dativo P6 + dativo P5 + acusativo P3 feminino
SFX 117 0 llesvolas . pa:pronome persoal enclítico polisílabo P4 transitiva dativo P6 + dativo P5 + acusativo P6 feminino
SFX 117 0 llesvolo . pa:pronome persoal enclítico polisílabo P4 transitiva dativo P6 + dativo P5 + acusativo P3 masculino
SFX 117 0 llesvolos . pa:pronome persoal enclítico polisílabo P4 transitiva dativo P6 + dativo P5 + acusativo P6 masculino
SFX 118 Y 20
SFX 118 0 me . pa:pronome persoal enclítico monosílabo P5 transitiva dativo / acusativo P1
SFX 118 0 ma . pa:pronome persoal enclítico monosílabo P5 transitiva dativo P1 + acusativo P3
SFX 118 0 mas . pa:pronome persoal enclítico monosílabo P5 transitiva dativo P1 + acusativo P3
SFX 118 0 mo . pa:pronome persoal enclítico monosílabo P5 transitiva dativo P1 + acusativo P3
SFX 118 0 mos . pa:pronome persoal enclítico monosílabo P5 transitiva dativo P1 + acusativo P3
SFX 118 0 te . pa:pronome persoal enclítico monosílabo P5 transitiva acusativo P2
SFX 118 0 che . pa:pronome persoal enclítico monosílabo P5 transitiva dativo P2
SFX 118 0 cha . pa:pronome persoal enclítico monosílabo P5 transitiva dativo P2 + acusativo P3
SFX 118 0 chas . pa:pronome persoal enclítico monosílabo P5 transitiva dativo P2 + acusativo P3
SFX 118 0 cho . pa:pronome persoal enclítico monosílabo P5 transitiva dativo P2 + acusativo P3
SFX 118 0 chos . pa:pronome persoal enclítico monosílabo P5 transitiva dativo P2 + acusativo P3
SFX 118 0 lle . pa:pronome persoal enclítico monosílabo P5 transitiva dativo P3
SFX 118 0 lla . pa:pronome persoal enclítico monosílabo P5 transitiva dativo P3 + acusativo P3
SFX 118 0 llas . pa:pronome persoal enclítico monosílabo P5 transitiva dativo P3 + acusativo P3
SFX 118 0 llo . pa:pronome persoal enclítico monosílabo P5 transitiva dativo P3 + acusativo P3
SFX 118 0 llos . pa:pronome persoal enclítico monosílabo P5 transitiva dativo P3 + acusativo P3
SFX 118 s nos mos . pa:pronome persoal enclítico monosílabo P5 transitiva dativo / acusativo P4
SFX 118 0 nos [^o]s . pa:pronome persoal enclítico monosílabo P5 transitiva dativo / acusativo P4
SFX 118 0 nos [^s] . pa:pronome persoal enclítico monosílabo P5 transitiva dativo / acusativo P4
SFX 118 0 lles . pa:pronome persoal enclítico monosílabo P5 transitiva dativo P6
SFX 119 Y 289
SFX 119 0 melle . pa:pronome persoal enclítico polisílabo P5 transitiva dativo / acusativo P1 + dativo P3
SFX 119 0 mella . pa:pronome persoal enclítico polisílabo P5 transitiva dativo P1 + dativo P3 + acusativo P3 feminino
SFX 119 0 mellas . pa:pronome persoal enclítico polisílabo P5 transitiva dativo P1 + dativo P3 + acusativo P6 feminino
SFX 119 0 mello . pa:pronome persoal enclítico polisílabo P5 transitiva dativo P1 + dativo P3 + acusativo P3 masculino
SFX 119 0 mellos . pa:pronome persoal enclítico polisílabo P5 transitiva dativo P1 + dativo P3 + acusativo P6 masculino
SFX 119 0 mellevos . pa:pronome persoal enclítico polisílabo P5 transitiva dativo / acusativo P1 + dativo P3 + dativo / acusativo P5
SFX 119 0 mellevola . pa:pronome persoal enclítico polisílabo P5 transitiva dativo P1 + dativo P3 + dativo P5 + acusativo P3 feminino
SFX 119 0 mellevolas . pa:pronome persoal enclítico polisílabo P5 transitiva dativo P1 + dativo P3 + dativo P5 + acusativo P6 feminino
SFX 119 0 mellevolo . pa:pronome persoal enclítico polisílabo P5 transitiva dativo P1 + dativo P3 + dativo P5 + acusativo P3 masculino
SFX 119 0 mellevolos . pa:pronome persoal enclítico polisílabo P5 transitiva dativo P1 + dativo P3 + dativo P5 + acusativo P6 masculino
SFX 119 0 menos . pa:pronome persoal enclítico polisílabo P5 transitiva dativo / acusativo P1 + dativo / acusativo P4
SFX 119 0 menola . pa:pronome persoal enclítico polisílabo P5 transitiva dativo P1 + dativo P4 + acusativo P3 feminino
SFX 119 0 menolas . pa:pronome persoal enclítico polisílabo P5 transitiva dativo P1 + dativo P4 + acusativo P6 feminino
SFX 119 0 menolo . pa:pronome persoal enclítico polisílabo P5 transitiva dativo P1 + dativo P4 + acusativo P3 masculino
SFX 119 0 menolos . pa:pronome persoal enclítico polisílabo P5 transitiva dativo P1 + dativo P4 + acusativo P6 masculino
SFX 119 0 mevos . pa:pronome persoal enclítico polisílabo P5 transitiva dativo / acusativo P1 + dativo / acusativo P5
SFX 119 0 mevola . pa:pronome persoal enclítico polisílabo P5 transitiva dativo P1 + dativo P5 + acusativo P3 feminino
SFX 119 0 mevolas . pa:pronome persoal enclítico polisílabo P5 transitiva dativo P1 + dativo P5 + acusativo P6 feminino
SFX 119 0 mevolo . pa:pronome persoal enclítico polisílabo P5 transitiva dativo P1 + dativo P5 + acusativo P3 masculino
SFX 119 0 mevolos . pa:pronome persoal enclítico polisílabo P5 transitiva dativo P1 + dativo P5 + acusativo P6 masculino
SFX 119 0 mevoslle . pa:pronome persoal enclítico polisílabo P5 transitiva dativo / acusativo P1 + dativo / acusativo P5 + dativo P3
SFX 119 0 mevoslla . pa:pronome persoal enclítico polisílabo P5 transitiva dativo P1 + dativo P5 + dativo P3 + acusativo P3 feminino
SFX 119 0 mevosllas . pa:pronome persoal enclítico polisílabo P5 transitiva dativo P1 + dativo P5 + dativo P3 + acusativo P6 feminino
SFX 119 0 mevosllo . pa:pronome persoal enclítico polisílabo P5 transitiva dativo P1 + dativo P5 + dativo P3 + acusativo P3 masculino
SFX 119 0 mevosllos . pa:pronome persoal enclítico polisílabo P5 transitiva dativo P1 + dativo P5 + dativo P3 + acusativo P6 masculino
SFX 119 0 mevoslles . pa:pronome persoal enclítico polisílabo P5 transitiva dativo / acusativo P1 + dativo / acusativo P5 + dativo P6
SFX 119 0 mevosllela . pa:pronome persoal enclítico polisílabo P5 transitiva dativo P1 + dativo P5 + dativo P6 + acusativo P3 feminino
SFX 119 0 mevosllelas . pa:pronome persoal enclítico polisílabo P5 transitiva dativo P1 + dativo P5 + dativo P6 + acusativo P6 feminino
SFX 119 0 mevosllelo . pa:pronome persoal enclítico polisílabo P5 transitiva dativo P1 + dativo P5 + dativo P6 + acusativo P3 masculino
SFX 119 0 mevosllelos . pa:pronome persoal enclítico polisílabo P5 transitiva dativo P1 + dativo P5 + dativo P6 + acusativo P6 masculino
SFX 119 0 melles . pa:pronome persoal enclítico polisílabo P5 transitiva dativo / acusativo P1 + dativo P3
SFX 119 0 mellela . pa:pronome persoal enclítico polisílabo P5 transitiva dativo P1 + dativo P6 + acusativo P3 feminino
SFX 119 0 mellelas . pa:pronome persoal enclítico polisílabo P5 transitiva dativo P1 + dativo P6 + acusativo P6 feminino
SFX 119 0 mellelo . pa:pronome persoal enclítico polisílabo P5 transitiva dativo P1 + dativo P6 + acusativo P3 masculino
SFX 119 0 mellelos . pa:pronome persoal enclítico polisílabo P5 transitiva dativo P1 + dativo P6 + acusativo P6 masculino
SFX 119 0 mellesvos . pa:pronome persoal enclítico polisílabo P5 transitiva dativo P1 + dativo P6 + dativo P5
SFX 119 0 mellesvola . pa:pronome persoal enclítico polisílabo P5 transitiva dativo P1 + dativo P6 + dativo P5 + acusativo P3 feminino
SFX 119 0 mellesvolas . pa:pronome persoal enclítico polisílabo P5 transitiva dativo P1 + dativo P6 + dativo P5 + acusativo P6 feminino
SFX 119 0 mellesvolo . pa:pronome persoal enclítico polisílabo P5 transitiva dativo P1 + dativo P6 + dativo P5 + acusativo P3 masculino
SFX 119 0 mellesvolos . pa:pronome persoal enclítico polisílabo P5 transitiva dativo P1 + dativo P6 + dativo P5 + acusativo P6 masculino
SFX 119 0 teme . pa:pronome persoal enclítico polisílabo P5 transitiva acusativo P2 + dativo P1
SFX 119 0 temelle . pa:pronome persoal enclítico polisílabo P5 transitiva acusativo P2 + dativo P1 + dativo P3
SFX 119 0 temenos . pa:pronome persoal enclítico polisílabo P5 transitiva acusativo P2 + dativo P1 + dativo P4
SFX 119 0 temevos . pa:pronome persoal enclítico polisílabo P5 transitiva acusativo P2 + dativo P1 + dativo P5
SFX 119 0 temelles . pa:pronome persoal enclítico polisílabo P5 transitiva acusativo P2 + dativo P1 + dativo P6
SFX 119 0 telle . pa:pronome persoal enclítico polisílabo P5 transitiva acusativo P2 + dativo P3
SFX 119 0 tellenos . pa:pronome persoal enclítico polisílabo P5 transitiva acusativo P2 + dativo P3 + dativo P4
SFX 119 0 tellevos . pa:pronome persoal enclítico polisílabo P5 transitiva acusativo P2 + dativo P3 + dativo P5
SFX 119 0 tenos . pa:pronome persoal enclítico polisílabo P5 transitiva acusativo P2 + dativo P4
SFX 119 0 tenoslle . pa:pronome persoal enclítico polisílabo P5 transitiva acusativo P2 + dativo P4 + dativo P3
SFX 119 0 tenosvos . pa:pronome persoal enclítico polisílabo P5 transitiva acusativo P2 + dativo P4 + dativo P5
SFX 119 0 tenoslles . pa:pronome persoal enclítico polisílabo P5 transitiva acusativo P2 + dativo P4 + dativo P6
SFX 119 0 tevos . pa:pronome persoal enclítico polisílabo P5 transitiva acusativo P2 + dativo P5
SFX 119 0 tevoslle . pa:pronome persoal enclítico polisílabo P5 transitiva acusativo P2 + dativo P5 + dativo P3
SFX 119 0 tevosnos . pa:pronome persoal enclítico polisílabo P5 transitiva acusativo P2 + dativo P5 + dativo P4
SFX 119 0 tevoslles . pa:pronome persoal enclítico polisílabo P5 transitiva acusativo P2 + dativo P5 + dativo P6
SFX 119 0 telles . pa:pronome persoal enclítico polisílabo P5 transitiva acusativo P2 + dativo P6
SFX 119 0 tellesnos . pa:pronome persoal enclítico polisílabo P5 transitiva acusativo P2 + dativo P6 + dativo P4
SFX 119 0 tellesvos . pa:pronome persoal enclítico polisílabo P5 transitiva acusativo P2 + dativo P6 + dativo P5
SFX 119 0 cheme . pa:pronome persoal enclítico polisílabo P5 transitiva dativo P2 + dativo / acusativo P1
SFX 119 0 chema . pa:pronome persoal enclítico polisílabo P5 transitiva dativo P2 + dativo P1 + acusativo P3 feminino
SFX 119 0 chemas . pa:pronome persoal enclítico polisílabo P5 transitiva dativo P2 + dativo P1 + acusativo P6 feminino
SFX 119 0 chemo . pa:pronome persoal enclítico polisílabo P5 transitiva dativo P2 + dativo P1 + acusativo P3 masculino
SFX 119 0 chemos . pa:pronome persoal enclítico polisílabo P5 transitiva dativo P2 + dativo P1 + acusativo P6 masculino
SFX 119 0 chemelle . pa:pronome persoal enclítico polisílabo P5 transitiva dativo P2 + dativo / acusativo P1 + dativo P3
SFX 119 0 chemella . pa:pronome persoal enclítico polisílabo P5 transitiva dativo P2 + dativo P1 + dativo P3 + acusativo P3 feminino
SFX 119 0 chemellas . pa:pronome persoal enclítico polisílabo P5 transitiva dativo P2 + dativo P1 + dativo P3 + acusativo P6 feminino
SFX 119 0 chemello . pa:pronome persoal enclítico polisílabo P5 transitiva dativo P2 + dativo P1 + dativo P3 + acusativo P3 masculino
SFX 119 0 chemellos . pa:pronome persoal enclítico polisílabo P5 transitiva dativo P2 + dativo P1 + dativo P3 + acusativo P6 masculino
SFX 119 0 chemenos . pa:pronome persoal enclítico polisílabo P5 transitiva dativo P2 + dativo / acusativo P1 + dativo / acusativo P4
SFX 119 0 chemenola . pa:pronome persoal enclítico polisílabo P5 transitiva dativo P2 + dativo P1 + dativoP4 + acusativo P3 feminino
SFX 119 0 chemenolas . pa:pronome persoal enclítico polisílabo P5 transitiva dativo P2 + dativo P1 + dativo P4 + acusativo P6 feminino
SFX 119 0 chemenolo . pa:pronome persoal enclítico polisílabo P5 transitiva dativo P2 + dativo P1 + dativo P4 + acusativo P3 masculino
SFX 119 0 chemenolos . pa:pronome persoal enclítico polisílabo P5 transitiva dativo P2 + dativo P1 + dativo P4 + acusativo P6 masculino
SFX 119 0 chemevos . pa:pronome persoal enclítico polisílabo P5 transitiva dativo P2 + dativo / acusativo P1 + dativo / acusativo P5
SFX 119 0 chemevola . pa:pronome persoal enclítico polisílabo P5 transitiva dativo P2 + dativo P1 + dativo P5 + acusativo P3 feminino
SFX 119 0 chemevolas . pa:pronome persoal enclítico polisílabo P5 transitiva dativo P2 + dativo P1 + dativo P5 + acusativo P6 feminino
SFX 119 0 chemevolo . pa:pronome persoal enclítico polisílabo P5 transitiva dativo P2 + dativo P1 + dativo P5 + acusativo P3 masculino
SFX 119 0 chemevolos . pa:pronome persoal enclítico polisílabo P5 transitiva dativo P2 + dativo P1 + dativo P5 + acusativo P6 masculino
SFX 119 0 chemelles . pa:pronome persoal enclítico polisílabo P5 transitiva dativo P2 + dativo / acusativo P1 + dativo P6
SFX 119 0 chemellela . pa:pronome persoal enclítico polisílabo P5 transitiva dativo P2 + dativo P1 + dativo P6 + acusativo P3 feminino
SFX 119 0 chemellelas . pa:pronome persoal enclítico polisílabo P5 transitiva dativo P2 + dativo P1 + dativo P6 + acusativo P6 feminino
SFX 119 0 chemellelo . pa:pronome persoal enclítico polisílabo P5 transitiva dativo P2 + dativo P1 + dativo P6 + acusativo P3 masculino
SFX 119 0 chemellelos . pa:pronome persoal enclítico polisílabo P5 transitiva dativo P2 + dativo P1 + dativo P6 + acusativo P6 masculino
SFX 119 0 chelle . pa:pronome persoal enclítico polisílabo P5 transitiva dativo P2 + dativo P3
SFX 119 0 chella . pa:pronome persoal enclítico polisílabo P5 transitiva dativo P2 + dativo P3 + acusativo P3 feminino
SFX 119 0 chellas . pa:pronome persoal enclítico polisílabo P5 transitiva dativo P2 + dativo P3 + acusativo P6 feminino
SFX 119 0 chello . pa:pronome persoal enclítico polisílabo P5 transitiva dativo P2 + dativo P3 + acusativo P3 masculino
SFX 119 0 chellos . pa:pronome persoal enclítico polisílabo P5 transitiva dativo P2 + dativo P3 + acusativo P6 masculino
SFX 119 0 chellenos . pa:pronome persoal enclítico polisílabo P5 transitiva dativo P2 + dativo P3 + dativo / acusativo P4
SFX 119 0 chellenola . pa:pronome persoal enclítico polisílabo P5 transitiva dativo P2 + dativo P3 + dativo P4 + acusativo P3 feminino
SFX 119 0 chellenolas . pa:pronome persoal enclítico polisílabo P5 transitiva dativo P2 + dativo P3 + dativo P4 + acusativo P6 feminino
SFX 119 0 chellenolo . pa:pronome persoal enclítico polisílabo P5 transitiva dativo P2 + dativo P3 + dativo P4 + acusativo P3 masculino
SFX 119 0 chellenolos . pa:pronome persoal enclítico polisílabo P5 transitiva dativo P2 + dativo P3 + dativo P4 + acusativo P6 masculino
SFX 119 0 chellevos . pa:pronome persoal enclítico polisílabo P5 transitiva dativo P2 + dativo P3 + dativo / acusativo P5
SFX 119 0 chellevola . pa:pronome persoal enclítico polisílabo P5 transitiva dativo P2 + dativo P3 + dativo P5 + acusativo P3 feminino
SFX 119 0 chellevolas . pa:pronome persoal enclítico polisílabo P5 transitiva dativo P2 + dativo P3 + dativo P5 + acusativo P6 feminino
SFX 119 0 chellevolo . pa:pronome persoal enclítico polisílabo P5 transitiva dativo P2 + dativo P3 + dativo P5 + acusativo P3 masculino
SFX 119 0 chellevolos . pa:pronome persoal enclítico polisílabo P5 transitiva dativo P2 + dativo P3 + dativo P5 + acusativo P6 masculino
SFX 119 0 chenos . pa:pronome persoal enclítico polisílabo P5 transitiva dativo P2 + dativo / acusativo P4
SFX 119 0 chenola . pa:pronome persoal enclítico polisílabo P5 transitiva dativo P2 + dativo P4 + acusativo P3 feminino
SFX 119 0 chenolas . pa:pronome persoal enclítico polisílabo P5 transitiva dativo P2 + dativo P4 + acusativo P6 feminino
SFX 119 0 chenolo . pa:pronome persoal enclítico polisílabo P5 transitiva dativo P2 + dativo P4 + acusativo P3 masculino
SFX 119 0 chenolos . pa:pronome persoal enclítico polisílabo P5 transitiva dativo P2 + dativo P4 + acusativo P6 masculino
SFX 119 0 chenoslle . pa:pronome persoal enclítico polisílabo P5 transitiva dativo P2 + dativo / acusativo + dativo P3
SFX 119 0 chenoslla . pa:pronome persoal enclítico polisílabo P5 transitiva dativo P2 + dativo P4 + dativo P3 + acusativo P3 feminino
SFX 119 0 chenosllas . pa:pronome persoal enclítico polisílabo P5 transitiva dativo P2 + dativo P4 + dativo P3 + acusativo P6 feminino
SFX 119 0 chenosllo . pa:pronome persoal enclítico polisílabo P5 transitiva dativo P2 + dativo P4 + dativo P3 + acusativo P3 masculino
SFX 119 0 chenosllos . pa:pronome persoal enclítico polisílabo P5 transitiva dativo P2 + dativo P4 + dativo P3 + acusativo P6 masculino
SFX 119 0 chenosvos . pa:pronome persoal enclítico polisílabo P5 transitiva dativo P2 + dativo P4 + dativo / acusativo P5
SFX 119 0 chenosvola . pa:pronome persoal enclítico polisílabo P5 transitiva dativo P2 + dativo P4 + dativo P5 + acusativo P3 feminino
SFX 119 0 chenosvolas . pa:pronome persoal enclítico polisílabo P5 transitiva dativo P2 + dativo P4 + dativo P5 + acusativo P6 feminino
SFX 119 0 chenosvolo . pa:pronome persoal enclítico polisílabo P5 transitiva dativo P2 + dativo P4 + dativo P5 + acusativo P3 masculino
SFX 119 0 chenosvolos . pa:pronome persoal enclítico polisílabo P5 transitiva dativo P2 + dativo P4 + dativo P5 + acusativo P6 masculino
SFX 119 0 chenoslles . pa:pronome persoal enclítico polisílabo P5 transitiva dativo P2 + dativo / acusativo + dativo P6
SFX 119 0 chenosllela . pa:pronome persoal enclítico polisílabo P5 transitiva dativo P2 + dativo P4 + dativo P6 + acusativo P3 feminino
SFX 119 0 chenosllelas . pa:pronome persoal enclítico polisílabo P5 transitiva dativo P2 + dativo P4 + dativo P6 + acusativo P6 feminino
SFX 119 0 chenosllelo . pa:pronome persoal enclítico polisílabo P5 transitiva dativo P2 + dativo P4 + dativo P6 + acusativo P3 masculino
SFX 119 0 chenosllelos . pa:pronome persoal enclítico polisílabo P5 transitiva dativo P2 + dativo P4 + dativo P6 + acusativo P6 masculino
SFX 119 0 chevos . pa:pronome persoal enclítico polisílabo P5 transitiva dativo P2 + dativo / acusativo P5
SFX 119 0 chevola . pa:pronome persoal enclítico polisílabo P5 transitiva dativo P2 + dativo P5 + acusativo P3 feminino
SFX 119 0 chevolas . pa:pronome persoal enclítico polisílabo P5 transitiva dativo P2 + dativo P5 + acusativo P6 feminino
SFX 119 0 chevolo . pa:pronome persoal enclítico polisílabo P5 transitiva dativo P2 + dativo P5 + acusativo P3 masculino
SFX 119 0 chevolos . pa:pronome persoal enclítico polisílabo P5 transitiva dativo P2 + dativo P5 + acusativo P6 masculino
SFX 119 0 chevoslle . pa:pronome persoal enclítico polisílabo P5 transitiva dativo P2 + dativo / acusativo P5 + dativo P3
SFX 119 0 chevoslla . pa:pronome persoal enclítico polisílabo P5 transitiva dativo P2 + dativo P5 + dativo P3 + acusativo P3 feminino
SFX 119 0 chevosllas . pa:pronome persoal enclítico polisílabo P5 transitiva dativo P2 + dativo P5 + dativo P3 + acusativo P6 feminino
SFX 119 0 chevosllo . pa:pronome persoal enclítico polisílabo P5 transitiva dativo P2 + dativo P5 + dativo P3 + acusativo P3 masculino
SFX 119 0 chevosllos . pa:pronome persoal enclítico polisílabo P5 transitiva dativo P2 + dativo P5 + dativo P3 + acusativo P6 masculino
SFX 119 0 chevosnos . pa:pronome persoal enclítico polisílabo P5 transitiva dativo P2 + dativo / acusativo P5 + dativo / acusativo P4
SFX 119 0 chevosnola . pa:pronome persoal enclítico polisílabo P5 transitiva dativo P2 + dativo P5 + dativo P4 + acusativo P3 feminino
SFX 119 0 chevosnolas . pa:pronome persoal enclítico polisílabo P5 transitiva dativo P2 + dativo P5 + dativo P4 + acusativo P6 feminino
SFX 119 0 chevosnolo . pa:pronome persoal enclítico polisílabo P5 transitiva dativo P2 + dativo P5 + dativo P4 + acusativo P3 masculino
SFX 119 0 chevosnolos . pa:pronome persoal enclítico polisílabo P5 transitiva dativo P2 + dativo P5 + dativo P4 + acusativo P6 masculino
SFX 119 0 chevoslles . pa:pronome persoal enclítico polisílabo P5 transitiva dativo P2 + dativo / acusativo P5 + dativo P6
SFX 119 0 chevosllela . pa:pronome persoal enclítico polisílabo P5 transitiva dativo P2 + dativo P5 + dativo P6 + acusativo P3 feminino
SFX 119 0 chevosllelas . pa:pronome persoal enclítico polisílabo P5 transitiva dativo P2 + dativo P5 + dativo P6 + acusativo P6 feminino
SFX 119 0 chevosllelo . pa:pronome persoal enclítico polisílabo P5 transitiva dativo P2 + dativo P5 + dativo P6 + acusativo P3 masculino
SFX 119 0 chevosllelos . pa:pronome persoal enclítico polisílabo P5 transitiva dativo P2 + dativo P5 + dativo P6 + acusativo P6 masculino
SFX 119 0 chelles . pa:pronome persoal enclítico polisílabo P5 transitiva dativo P2 + dativo P6
SFX 119 0 chellela . pa:pronome persoal enclítico polisílabo P5 transitiva dativo P2 + dativo P6 + acusativo P3 feminino
SFX 119 0 chellelas . pa:pronome persoal enclítico polisílabo P5 transitiva dativo P2 + dativo P6 + acusativo P6 feminino
SFX 119 0 chellelo . pa:pronome persoal enclítico polisílabo P5 transitiva dativo P2 + dativo P6 + acusativo P3 masculino
SFX 119 0 chellelos . pa:pronome persoal enclítico polisílabo P5 transitiva dativo P2 + dativo P6 + acusativo P6 masculino
SFX 119 0 chellesnos . pa:pronome persoal enclítico polisílabo P5 transitiva dativo P2 + dativo P6 + dativo / acusativo P4
SFX 119 0 chellesnola . pa:pronome persoal enclítico polisílabo P5 transitiva dativo P2 + dativo P6 + dativo P4 + acusativo P3 feminino
SFX 119 0 chellesnolas . pa:pronome persoal enclítico polisílabo P5 transitiva dativo P2 + dativo P6 + dativo P4 + acusativo P6 feminino
SFX 119 0 chellesnolo . pa:pronome persoal enclítico polisílabo P5 transitiva dativo P2 + dativo P6 + dativo P4 + acusativo P3 masculino
SFX 119 0 chellesnolos . pa:pronome persoal enclítico polisílabo P5 transitiva dativo P2 + dativo P6 + dativo P4 + acusativo P6 masculino
SFX 119 0 chellesvos . pa:pronome persoal enclítico polisílabo P5 transitiva dativo P2 + dativo P6 + dativo / acusativo P5
SFX 119 0 chellesvola . pa:pronome persoal enclítico polisílabo P5 transitiva dativo P2 + dativo P6 + dativo P5 + acusativo P3 feminino
SFX 119 0 chellesvolas . pa:pronome persoal enclítico polisílabo P5 transitiva dativo P2 + dativo P6 + dativo P5 + acusativo P6 feminino
SFX 119 0 chellesvolo . pa:pronome persoal enclítico polisílabo P5 transitiva dativo P2 + dativo P6 + dativo P5 + acusativo P3 masculino
SFX 119 0 chellesvolos . pa:pronome persoal enclítico polisílabo P5 transitiva dativo P2 + dativo P6 + dativo P5 + acusativo P6 masculino
SFX 119 0 lleme . pa:pronome persoal enclítico polisílabo P5 transitiva dativo solidariedade (P2) cortesía P3 + dativo / acusativo P1
SFX 119 0 llema . pa:pronome persoal enclítico polisílabo P5 transitiva dativo solidariedade (P2) cortesía P3 + dativo P1 + acusativo P3 feminino
SFX 119 0 llemas . pa:pronome persoal enclítico polisílabo P5 transitiva dativo solidariedade (P2) cortesía P3 + dativo P1 + acusativo P6 feminino
SFX 119 0 llemo . pa:pronome persoal enclítico polisílabo P5 transitiva dativo solidariedade (P2) cortesía P3 + dativo P1 + acusativo P3 masculino
SFX 119 0 llemos . pa:pronome persoal enclítico polisílabo P5 transitiva dativo solidariedade (P2) cortesía P3 + dativo P1 + acusativo P6 masculino
SFX 119 0 llenos . pa:pronome persoal enclítico polisílabo P5 transitiva dativo P3 + dativo / acusativo P4
SFX 119 0 llenola . pa:pronome persoal enclítico polisílabo P5 transitiva dativo P3 + dativo P4 + acusativo P3 feminino
SFX 119 0 llenolas . pa:pronome persoal enclítico polisílabo P5 transitiva dativo P3 + dativo P4 + acusativo P6 feminino
SFX 119 0 llenolo . pa:pronome persoal enclítico polisílabo P5 transitiva dativo P3 + dativo P4 + acusativo P3 masculino
SFX 119 0 llenolos . pa:pronome persoal enclítico polisílabo P5 transitiva dativo P3 + dativo P4 + acusativo P6 masculino
SFX 119 0 llevos . pa:pronome persoal enclítico polisílabo P5 transitiva dativo P3 + dativo / acusativo P5
SFX 119 0 llevola . pa:pronome persoal enclítico polisílabo P5 transitiva dativo P3 + dativo P5 + acusativo P3 feminino
SFX 119 0 llevolas . pa:pronome persoal enclítico polisílabo P5 transitiva dativo P3 + dativo P5 + acusativo P3 feminino
SFX 119 0 llevolo . pa:pronome persoal enclítico polisílabo P5 transitiva dativo P3 + dativo P5 + acusativo P3 masculino
SFX 119 0 llevolos . pa:pronome persoal enclítico polisílabo P5 transitiva dativo P3 + dativo P5 + acusativo P3 masculino
SFX 119 s nola mos . pa:pronome persoal enclítico polisílabo P5 transitiva dativo P4 + acusativo P3 feminino
SFX 119 s nolas mos . pa:pronome persoal enclítico polisílabo P5 transitiva dativo P4 + acusativo P6 feminino
SFX 119 s nolo mos . pa:pronome persoal enclítico polisílabo P5 transitiva dativo P4 + acusativo P3 masculino
SFX 119 s nolos mos . pa:pronome persoal enclítico polisílabo P5 transitiva dativo P4 + acusativo P6 masculino
SFX 119 0 nola [^o]s . pa:pronome persoal enclítico polisílabo P5 transitiva dativo P4 + acusativo P3 feminino
SFX 119 0 nolas [^o]s . pa:pronome persoal enclítico polisílabo P5 transitiva dativo P4 + acusativo P6 feminino
SFX 119 0 nolo [^o]s . pa:pronome persoal enclítico polisílabo P5 transitiva dativo P4 + acusativo P3 masculino
SFX 119 0 nolos [^o]s . pa:pronome persoal enclítico polisílabo P5 transitiva dativo P4 + acusativo P6 masculino
SFX 119 0 nola [^s] . pa:pronome persoal enclítico polisílabo P5 transitiva dativo P4 + acusativo P3 feminino
SFX 119 0 nolas [^s] . pa:pronome persoal enclítico polisílabo P5 transitiva dativo P4 + acusativo P6 feminino
SFX 119 0 nolo [^s] . pa:pronome persoal enclítico polisílabo P5 transitiva dativo P4 + acusativo P3 masculino
SFX 119 0 nolos [^s] . pa:pronome persoal enclítico polisílabo P5 transitiva dativo P4 + acusativo P6 masculino
SFX 119 s noslle mos . pa:pronome persoal enclítico polisílabo P5 transitiva dativo / acusativo P4 + dativo P3
SFX 119 s noslla mos . pa:pronome persoal enclítico polisílabo P5 transitiva dativo P4 + dativo P3 + acusativo P3 feminino
SFX 119 s nosllas mos . pa:pronome persoal enclítico polisílabo P5 transitiva dativo P4 + dativo P3 + acusativo P6 feminino
SFX 119 s nosllo mos . pa:pronome persoal enclítico polisílabo P5 transitiva dativo P4 + dativo P3 + acusativo P3 masculino
SFX 119 s nosllos mos . pa:pronome persoal enclítico polisílabo P5 transitiva dativo P4 + dativo P3 + acusativo P6 masculino
SFX 119 s nosvos mos . pa:pronome persoal enclítico polisílabo P5 transitiva dativo / acusativo P4 + dativo / acusativo P5
SFX 119 s nosvola mos . pa:pronome persoal enclítico polisílabo P5 transitiva dativo P4 + dativo P5 + acusativo P3 feminino
SFX 119 s nosvolas mos . pa:pronome persoal enclítico polisílabo P5 transitiva dativo P4 + dativo P5 + acusativo P6 feminino
SFX 119 s nosvolo mos . pa:pronome persoal enclítico polisílabo P5 transitiva dativo P4 + dativo P5 + acusativo P3 masculino
SFX 119 s nosvolos mos . pa:pronome persoal enclítico polisílabo P5 transitiva dativo P4 + dativo P5 + acusativo P6 masculino
SFX 119 s nosvoslle mos . pa:pronome persoal enclítico polisílabo P5 transitiva dativo / acusativo P4 + dativo / acusativo P5 + dativo P3
SFX 119 s nosvoslla mos . pa:pronome persoal enclítico polisílabo P5 transitiva dativo P4 + dativo P5 + dativo P3 + acusativo P3 feminino
SFX 119 s nosvosllas mos . pa:pronome persoal enclítico polisílabo P5 transitiva dativo P4 + dativo P5 + dativo P3 + acusativo P6 feminino
SFX 119 s nosvosllo mos . pa:pronome persoal enclítico polisílabo P5 transitiva dativo P4 + dativo P5 + dativo P3 + acusativo P3 masculino
SFX 119 s nosvosllos mos . pa:pronome persoal enclítico polisílabo P5 transitiva dativo P4 + dativo P5 + dativo P3 + acusativo P6 masculino
SFX 119 s nosvoslles mos . pa:pronome persoal enclítico polisílabo P5 transitiva dativo / acusativo P4 + dativo / acusativo P5 + dativo P6
SFX 119 s nosvosllela mos . pa:pronome persoal enclítico polisílabo P5 transitiva dativo P4 + dativo P5 + dativo P6 + acusativo P3 feminino
SFX 119 s nosvosllelas mos . pa:pronome persoal enclítico polisílabo P5 transitiva dativo P4 + dativo P5 + dativo P6 + acusativo P6 feminino
SFX 119 s nosvosllelo mos . pa:pronome persoal enclítico polisílabo P5 transitiva dativo P4 + dativo P5 + dativo P6 + acusativo P3 masculino
SFX 119 s nosvosllelos mos . pa:pronome persoal enclítico polisílabo P5 transitiva dativo P4 + dativo P5 + dativo P6 + acusativo P6 masculino
SFX 119 s noslles mos . pa:pronome persoal enclítico polisílabo P5 transitiva dativo / acusativo P4 + dativo P6
SFX 119 s nosllela mos . pa:pronome persoal enclítico polisílabo P5 transitiva dativo P4 + dativo P3 + acusativo P3 feminino
SFX 119 s nosllelas mos . pa:pronome persoal enclítico polisílabo P5 transitiva dativo P4 + dativo P3 + acusativo P6 feminino
SFX 119 s nosllelo mos . pa:pronome persoal enclítico polisílabo P5 transitiva dativo P4 + dativo P3 + acusativo P3 masculino
SFX 119 s nosllelos mos . pa:pronome persoal enclítico polisílabo P5 transitiva dativo P4 + dativo P3 + acusativo P6 masculino
SFX 119 s nosllesvos mos . pa:pronome persoal enclítico polisílabo P5 transitiva dativo / acusativo P4 + dativo P6 + dativo / acusativo P5
SFX 119 s nosllevola mos . pa:pronome persoal enclítico polisílabo P5 transitiva dativo P4 + dativo P3 + dativo P5 + acusativo P3 feminino
SFX 119 s nosllevolas mos . pa:pronome persoal enclítico polisílabo P5 transitiva dativo P4 + dativo P3 + dativo P5 + acusativo P6 feminino
SFX 119 s nosllevolo mos . pa:pronome persoal enclítico polisílabo P5 transitiva dativo P4 + dativo P3 + dativo P5 + acusativo P3 masculino
SFX 119 s nosllevolos mos . pa:pronome persoal enclítico polisílabo P5 transitiva dativo P4 + dativo P3 + dativo P5 + acusativo P6 masculino
SFX 119 0 noslle [^o]s . pa:pronome persoal enclítico polisílabo P5 transitiva dativo / acusativo P4 + dativo P3
SFX 119 0 noslla [^o]s . pa:pronome persoal enclítico polisílabo P5 transitiva dativo P4 + dativo P3 + acusativo P3 feminino
SFX 119 0 nosllas [^o]s . pa:pronome persoal enclítico polisílabo P5 transitiva dativo P4 + dativo P3 + acusativo P6 feminino
SFX 119 0 nosllo [^o]s . pa:pronome persoal enclítico polisílabo P5 transitiva dativo P4 + dativo P3 + acusativo P3 masculino
SFX 119 0 nosllos [^o]s . pa:pronome persoal enclítico polisílabo P5 transitiva dativo P4 + dativo P3 + acusativo P6 masculino
SFX 119 0 nosvoslle [^o]s . pa:pronome persoal enclítico polisílabo P5 transitiva dativo / acusativo P4 + dativo / acusativo P5 + dativo P3
SFX 119 0 nosvoslla [^o]s . pa:pronome persoal enclítico polisílabo P5 transitiva dativo P4 + dativo P5 + dativo P3 + acusativo P3 feminino
SFX 119 0 nosvosllas [^o]s . pa:pronome persoal enclítico polisílabo P5 transitiva dativo P4 + dativo P5 + dativo P3 + acusativo P6 feminino
SFX 119 0 nosvosllo [^o]s . pa:pronome persoal enclítico polisílabo P5 transitiva dativo P4 + dativo P5 + dativo P3 + acusativo P3 masculino
SFX 119 0 nosvosllos [^o]s . pa:pronome persoal enclítico polisílabo P5 transitiva dativo P4 + dativo P5 + dativo P3 + acusativo P6 masculino
SFX 119 0 nosvos [^o]s . pa:pronome persoal enclítico polisílabo P5 transitiva dativo / acusativo P4 + dativo / acusativo P5
SFX 119 0 nosvola [^o]s . pa:pronome persoal enclítico polisílabo P5 transitiva dativo P4 + dativo P5 + acusativo P3 feminino
SFX 119 0 nosvolas [^o]s . pa:pronome persoal enclítico polisílabo P5 transitiva dativo P4 + dativo P5 + acusativo P6 feminino
SFX 119 0 nosvolo [^o]s . pa:pronome persoal enclítico polisílabo P5 transitiva dativo P4 + dativo P5 + acusativo P3 masculino
SFX 119 0 nosvolos [^o]s . pa:pronome persoal enclítico polisílabo P5 transitiva dativo P4 + dativo P5 + acusativo P6 masculino
SFX 119 0 nosvoslles [^o]s . pa:pronome persoal enclítico polisílabo P5 transitiva dativo / acusativo P4 + dativo / acusativo P5 + dativo P6
SFX 119 0 nosvosllela [^o]s . pa:pronome persoal enclítico polisílabo P5 transitiva dativo P4 + dativo P5 + dativo P6 + acusativo P3 feminino
SFX 119 0 nosvosllelas [^o]s . pa:pronome persoal enclítico polisílabo P5 transitiva dativo P4 + dativo P5 + dativo P6 + acusativo P6 feminino
SFX 119 0 nosvosllelo [^o]s . pa:pronome persoal enclítico polisílabo P5 transitiva dativo P4 + dativo P5 + dativo P6 + acusativo P3 masculino
SFX 119 0 nosvosllelos [^o]s . pa:pronome persoal enclítico polisílabo P5 transitiva dativo P4 + dativo P5 + dativo P6 + acusativo P6 masculino
SFX 119 0 noslles [^o]s . pa:pronome persoal enclítico polisílabo P5 transitiva dativo / acusativo P4 + dativo P6
SFX 119 0 nosllela [^o]s . pa:pronome persoal enclítico polisílabo P5 transitiva dativo P4 + dativo P3 + acusativo P3 feminino
SFX 119 0 nosllelas [^o]s . pa:pronome persoal enclítico polisílabo P5 transitiva dativo P4 + dativo P3 + acusativo P6 feminino
SFX 119 0 nosllelo [^o]s . pa:pronome persoal enclítico polisílabo P5 transitiva dativo P4 + dativo P3 + acusativo P3 masculino
SFX 119 0 nosllelos [^o]s . pa:pronome persoal enclítico polisílabo P5 transitiva dativo P4 + dativo P3 + acusativo P6 masculino
SFX 119 0 nosllesvos [^o]s . pa:pronome persoal enclítico polisílabo P5 transitiva dativo / acusativo P4 + dativo P6 + dativo / acusativo P5
SFX 119 0 nosllevola [^o]s . pa:pronome persoal enclítico polisílabo P5 transitiva dativo P4 + dativo P3 + dativo P5 + acusativo P3 feminino
SFX 119 0 nosllevolas [^o]s . pa:pronome persoal enclítico polisílabo P5 transitiva dativo P4 + dativo P3 + dativo P5 + acusativo P6 feminino
SFX 119 0 nosllevolo [^o]s . pa:pronome persoal enclítico polisílabo P5 transitiva dativo P4 + dativo P3 + dativo P5 + acusativo P3 masculino
SFX 119 0 nosllevolos [^o]s . pa:pronome persoal enclítico polisílabo P5 transitiva dativo P4 + dativo P3 + dativo P5 + acusativo P6 masculino
SFX 119 0 noslle [^s] . pa:pronome persoal enclítico polisílabo P5 transitiva dativo / acusativo P4 + dativo P3
SFX 119 0 noslla [^s] . pa:pronome persoal enclítico polisílabo P5 transitiva dativo P4 + dativo P3 + acusativo P3 feminino
SFX 119 0 nosllas [^s] . pa:pronome persoal enclítico polisílabo P5 transitiva dativo P4 + dativo P3 + acusativo P6 feminino
SFX 119 0 nosllo [^s] . pa:pronome persoal enclítico polisílabo P5 transitiva dativo P4 + dativo P3 + acusativo P3 masculino
SFX 119 0 nosllos [^s] . pa:pronome persoal enclítico polisílabo P5 transitiva dativo P4 + dativo P3 + acusativo P6 masculino
SFX 119 0 nosvos [^s] . pa:pronome persoal enclítico polisílabo P5 transitiva dativo / acusativo P4 + dativo / acusativo P5
SFX 119 0 nosvola [^s] . pa:pronome persoal enclítico polisílabo P5 transitiva dativo P4 + dativo P5 + acusativo P3 feminino
SFX 119 0 nosvolas [^s] . pa:pronome persoal enclítico polisílabo P5 transitiva dativo P4 + dativo P5 + acusativo P6 feminino
SFX 119 0 nosvolo [^s] . pa:pronome persoal enclítico polisílabo P5 transitiva dativo P4 + dativo P5 + acusativo P3 masculino
SFX 119 0 nosvolos [^s] . pa:pronome persoal enclítico polisílabo P5 transitiva dativo P4 + dativo P5 + acusativo P6 masculino
SFX 119 0 nosvoslle [^s] . pa:pronome persoal enclítico polisílabo P5 transitiva dativo / acusativo P4 + dativo / acusativo P5 + dativo P3
SFX 119 0 nosvoslla [^s] . pa:pronome persoal enclítico polisílabo P5 transitiva dativo P4 + dativo P5 + dativo P3 + acusativo P3 feminino
SFX 119 0 nosvosllas [^s] . pa:pronome persoal enclítico polisílabo P5 transitiva dativo P4 + dativo P5 + dativo P3 + acusativo P6 feminino
SFX 119 0 nosvosllo [^s] . pa:pronome persoal enclítico polisílabo P5 transitiva dativo P4 + dativo P5 + dativo P3 + acusativo P3 masculino
SFX 119 0 nosvosllos [^s] . pa:pronome persoal enclítico polisílabo P5 transitiva dativo P4 + dativo P5 + dativo P3 + acusativo P6 masculino
SFX 119 0 nosvoslles [^s] . pa:pronome persoal enclítico polisílabo P5 transitiva dativo / acusativo P4 + dativo / acusativo P5 + dativo P6
SFX 119 0 nosvosllela [^s] . pa:pronome persoal enclítico polisílabo P5 transitiva dativo P4 + dativo P5 + dativo P6 + acusativo P3 feminino
SFX 119 0 nosvosllelas [^s] . pa:pronome persoal enclítico polisílabo P5 transitiva dativo P4 + dativo P5 + dativo P6 + acusativo P6 feminino
SFX 119 0 nosvosllelo [^s] . pa:pronome persoal enclítico polisílabo P5 transitiva dativo P4 + dativo P5 + dativo P6 + acusativo P3 masculino
SFX 119 0 nosvosllelos [^s] . pa:pronome persoal enclítico polisílabo P5 transitiva dativo P4 + dativo P5 + dativo P6 + acusativo P6 masculino
SFX 119 0 noslles [^s] . pa:pronome persoal enclítico polisílabo P5 transitiva dativo / acusativo P4 + dativo P6
SFX 119 0 nosllela [^s] . pa:pronome persoal enclítico polisílabo P5 transitiva dativo P4 + dativo P3 + acusativo P3 feminino
SFX 119 0 nosllelas [^s] . pa:pronome persoal enclítico polisílabo P5 transitiva dativo P4 + dativo P3 + acusativo P6 feminino
SFX 119 0 nosllelo [^s] . pa:pronome persoal enclítico polisílabo P5 transitiva dativo P4 + dativo P3 + acusativo P3 masculino
SFX 119 0 nosllelos [^s] . pa:pronome persoal enclítico polisílabo P5 transitiva dativo P4 + dativo P3 + acusativo P6 masculino
SFX 119 0 nosllesvos [^s] . pa:pronome persoal enclítico polisílabo P5 transitiva dativo / acusativo P4 + dativo P6 + dativo / acusativo P5
SFX 119 0 nosllevola [^s] . pa:pronome persoal enclítico polisílabo P5 transitiva dativo P4 + dativo P3 + dativo P5 + acusativo P3 feminino
SFX 119 0 nosllevolas [^s] . pa:pronome persoal enclítico polisílabo P5 transitiva dativo P4 + dativo P3 + dativo P5 + acusativo P6 feminino
SFX 119 0 nosllevolo [^s] . pa:pronome persoal enclítico polisílabo P5 transitiva dativo P4 + dativo P3 + dativo P5 + acusativo P3 masculino
SFX 119 0 nosllevolos [^s] . pa:pronome persoal enclítico polisílabo P5 transitiva dativo P4 + dativo P3 + dativo P5 + acusativo P6 masculino
SFX 119 0 llela . pa:pronome persoal enclítico polisílabo P5 transitiva dativo P6 + acusativo P3 feminino
SFX 119 0 llelas . pa:pronome persoal enclítico polisílabo P5 transitiva dativo P6 + acusativo P6 feminino
SFX 119 0 llelo . pa:pronome persoal enclítico polisílabo P5 transitiva dativo P6 + acusativo P3
SFX 119 0 llelos . pa:pronome persoal enclítico polisílabo P5 transitiva dativo P6 + acusativo P6
SFX 119 0 llesma . pa:pronome persoal enclítico polisílabo P5 transitiva dativo (P5) solidariedade cortesía P6 + dativo P1 + acusativo P3 feminino
SFX 119 0 llesmas . pa:pronome persoal enclítico polisílabo P5 transitiva dativo (P5) solidariedade cortesía P6 + dativo P1 + acusativo P6 feminino
SFX 119 0 llesmo . pa:pronome persoal enclítico polisílabo P5 transitiva dativo (P5) solidariedade cortesía P6 + dativo P1 + acusativo P3 masculino
SFX 119 0 llesmos . pa:pronome persoal enclítico polisílabo P5 transitiva dativo (P5) solidariedade cortesía P6 + dativo P1 + acusativo P6 masculino
SFX 119 0 llesnos . pa:pronome persoal enclítico polisílabo P5 transitiva dativo P6 + dativo / acusativo P4
SFX 119 0 llesnola . pa:pronome persoal enclítico polisílabo P5 transitiva dativo P6 + dativo P4 + acusativo P3 feminino
SFX 119 0 llesnolas . pa:pronome persoal enclítico polisílabo P5 transitiva dativo P6 + dativo P4 + acusativo P6 feminino
SFX 119 0 llesnolo . pa:pronome persoal enclítico polisílabo P5 transitiva dativo P6 + dativo P4 + acusativo P3 masculino
SFX 119 0 llesnolos . pa:pronome persoal enclítico polisílabo P5 transitiva dativo P6 + dativo P4 + acusativo P6 masculino
SFX 119 0 llesvos . pa:pronome persoal enclítico polisílabo P5 transitiva dativo P6 + dativo / acusativo P5
SFX 119 0 llesvola . pa:pronome persoal enclítico polisílabo P5 transitiva dativo P6 + dativo P5 + acusativo P3 feminino
SFX 119 0 llesvolas . pa:pronome persoal enclítico polisílabo P5 transitiva dativo P6 + dativo P5 + acusativo P6 feminino
SFX 119 0 llesvolo . pa:pronome persoal enclítico polisílabo P5 transitiva dativo P6 + dativo P5 + acusativo P3 masculino
SFX 119 0 llesvolos . pa:pronome persoal enclítico polisílabo P5 transitiva dativo P6 + dativo P5 + acusativo P6 masculino
SFX 120 Y 7
SFX 120 0 che . pa:pronome persoal enclítico monosílabo P1 intransitiva dativo P2
SFX 120 0 lle . pa:pronome persoal enclítico monosílabo P1 intransitiva dativo P3
SFX 120 s nos mos . pa:pronome persoal enclítico monosílabo P1 intransitiva dativo P4
SFX 120 0 nos [^o]s . pa:pronome persoal enclítico monosílabo P1 intransitiva dativo P4
SFX 120 0 nos [^s] . pa:pronome persoal enclítico monosílabo P1 intransitiva dativo P4
SFX 120 0 vos . pa:pronome persoal enclítico monosílabo P1 intransitiva dativo P5
SFX 120 0 lles . pa:pronome persoal enclítico monosílabo P1 intransitiva dativo P6
SFX 121 Y 49
SFX 121 0 cheme . pa:pronome persoal enclítico polisílabo P1 intransitiva dativo P2 + dativo P1
SFX 121 0 chemelle . pa:pronome persoal enclítico polisílabo P1 intransitiva dativo P2 + dativo P1 + dativo P3
SFX 121 0 chemenos . pa:pronome persoal enclítico polisílabo P1 intransitiva dativo P2 + dativo P1 + dativo P4
SFX 121 0 chemevos . pa:pronome persoal enclítico polisílabo P1 intransitiva dativo P2 + dativo P1 + dativo P5
SFX 121 0 chemelles . pa:pronome persoal enclítico polisílabo P1 intransitiva dativo P2 + dativo P1 + dativo P6
SFX 121 0 chelle . pa:pronome persoal enclítico polisílabo P1 intransitiva dativo P2 + dativo P3
SFX 121 0 chellenos . pa:pronome persoal enclítico polisílabo P1 intransitiva dativo P2 + dativo P3 + dativo P4
SFX 121 0 chellevos . pa:pronome persoal enclítico polisílabo P1 intransitiva dativo P2 + dativo P3 + dativo P5
SFX 121 0 chenos . pa:pronome persoal enclítico polisílabo P1 intransitiva dativo P2 + dativo P4
SFX 121 0 chenoslle . pa:pronome persoal enclítico polisílabo P1 intransitiva dativo P2 + dativo P4 + dativo P3
SFX 121 0 chenosvos . pa:pronome persoal enclítico polisílabo P1 intransitiva dativo P2 + dativo P4 + dativo P5
SFX 121 0 chenoslles . pa:pronome persoal enclítico polisílabo P1 intransitiva dativo P2 + dativo P4 + dativo P6
SFX 121 0 chevos . pa:pronome persoal enclítico polisílabo P1 intransitiva dativo P2 + dativo P5
SFX 121 0 chevoslle . pa:pronome persoal enclítico polisílabo P1 intransitiva dativo P2 + dativo P5 + dativo P3
SFX 121 0 chevosnos . pa:pronome persoal enclítico polisílabo P1 intransitiva dativo P2 + dativo P5 + dativo P4
SFX 121 0 chevoslles . pa:pronome persoal enclítico polisílabo P1 intransitiva dativo P2 + dativo P5 + dativo P6
SFX 121 0 chelles . pa:pronome persoal enclítico polisílabo P1 intransitiva dativo P2 + dativo P6
SFX 121 0 chellesnos . pa:pronome persoal enclítico polisílabo P1 intransitiva dativo P2 + dativo P6 + dativo P4
SFX 121 0 chellesvos . pa:pronome persoal enclítico polisílabo P1 intransitiva dativo P2 + dativo P6 + dativo P5
SFX 121 0 lleme . pa:pronome persoal enclítico polisílabo P1 intransitiva dativo solidariedade (P2) cortesía P3 + dativo P1
SFX 121 0 llenos . pa:pronome persoal enclítico polisílabo P1 intransitiva dativo P3 + dativo P4
SFX 121 0 llevos . pa:pronome persoal enclítico polisílabo P1 intransitiva dativo P3 + dativo P5
SFX 121 s noslle mos . pa:pronome persoal enclítico polisílabo P1 intransitiva dativo P4 + dativo P3
SFX 121 s nosvos mos . pa:pronome persoal enclítico polisílabo P1 intransitiva dativo P4 + dativo P5
SFX 121 s nosvoslle mos . pa:pronome persoal enclítico polisílabo P1 intransitiva dativo P4 + dativo P5 + dativo P3
SFX 121 s nosvoslles mos . pa:pronome persoal enclítico polisílabo P1 intransitiva dativo P4 + dativo P5 + dativo P6
SFX 121 s noslles mos . pa:pronome persoal enclítico polisílabo P1 intransitiva dativo P4 + dativo P6
SFX 121 s nosllesvos mos . pa:pronome persoal enclítico polisílabo P1 intransitiva dativo P4 + dativo P6 + dativo P5
SFX 121 0 noslle [^o]s . pa:pronome persoal enclítico polisílabo P1 intransitiva dativo P4 + dativo P3
SFX 121 0 nosvos [^o]s . pa:pronome persoal enclítico polisílabo P1 intransitiva dativo P4 + dativo P5
SFX 121 0 nosvoslle [^o]s . pa:pronome persoal enclítico polisílabo P1 intransitiva dativo P4 + dativo P5 + dativo P3
SFX 121 0 nosvoslles [^o]s . pa:pronome persoal enclítico polisílabo P1 intransitiva dativo P4 + dativo P5 + dativo P6
SFX 121 0 noslles [^o]s . pa:pronome persoal enclítico polisílabo P1 intransitiva dativo P4 + dativo P6
SFX 121 0 nosllesvos [^o]s . pa:pronome persoal enclítico polisílabo P1 intransitiva dativo P4 + dativo P6 + dativo P5
SFX 121 0 noslle [^s] . pa:pronome persoal enclítico polisílabo P1 intransitiva dativo P4 + dativo P3
SFX 121 0 nosvos [^s] . pa:pronome persoal enclítico polisílabo P1 intransitiva dativo P4 + dativo P5
SFX 121 0 nosvoslle [^s] . pa:pronome persoal enclítico polisílabo P1 intransitiva dativo P4 + dativo P5 + dativo P3
SFX 121 0 nosvoslles [^s] . pa:pronome persoal enclítico polisílabo P1 intransitiva dativo P4 + dativo P5 + dativo P6
SFX 121 0 noslles [^s] . pa:pronome persoal enclítico polisílabo P1 intransitiva dativo P4 + dativo P6
SFX 121 0 nosllesvos [^s] . pa:pronome persoal enclítico polisílabo P1 intransitiva dativo P4 + dativo P6 + dativo P5
SFX 121 0 voslle . pa:pronome persoal enclítico polisílabo P1 intransitiva dativo P5 + dativo P3
SFX 121 0 vosllenos . pa:pronome persoal enclítico polisílabo P1 intransitiva dativo P5 + dativo P3 + dativo P4
SFX 121 0 vosnos . pa:pronome persoal enclítico polisílabo P1 intransitiva dativo P5 + dativo P4
SFX 121 0 vosnoslle . pa:pronome persoal enclítico polisílabo P1 intransitiva dativo P5 + dativo P4 + dativo P3
SFX 121 0 vosnoslles . pa:pronome persoal enclítico polisílabo P1 intransitiva dativo P5 + dativo P4 + dativo P6
SFX 121 0 voslles . pa:pronome persoal enclítico polisílabo P1 intransitiva dativo P5 + dativo P3
SFX 121 0 vosllesnos . pa:pronome persoal enclítico polisílabo P1 intransitiva dativo P5 + dativo P6 + dativo P4
SFX 121 0 llesnos . pa:pronome persoal enclítico polisílabo P1 intransitiva dativo P6 + dativo P4
SFX 121 0 llesvos . pa:pronome persoal enclítico polisílabo P1 intransitiva dativo P6 + dativo P5
SFX 122 Y 7
SFX 122 0 me . pa:pronome persoal enclítico monosílabo P2 intransitiva dativo P1
SFX 122 0 lle . pa:pronome persoal enclítico monosílabo P2 intransitiva dativo P3
SFX 122 s nos mos . pa:pronome persoal enclítico monosílabo P2 intransitiva dativo P4
SFX 122 0 nos [^o]s . pa:pronome persoal enclítico monosílabo P2 intransitiva dativo P4
SFX 122 0 nos [^s] . pa:pronome persoal enclítico monosílabo P2 intransitiva dativo P4
SFX 122 0 vos . pa:pronome persoal enclítico monosílabo P2 intransitiva dativo P5
SFX 122 0 lles . pa:pronome persoal enclítico monosílabo P2 intransitiva dativo P6
SFX 123 Y 38
SFX 123 0 melle . pa:pronome persoal enclítico polisílabo P2 intransitiva dativo P1 + dativo P3
SFX 123 0 mellevos . pa:pronome persoal enclítico polisílabo P2 intransitiva dativo P1 + dativo P3 + dativo P5
SFX 123 0 menos . pa:pronome persoal enclítico polisílabo P2 intransitiva dativo P1 + dativo P4
SFX 123 0 mevos . pa:pronome persoal enclítico polisílabo P2 intransitiva dativo P1 + dativo P5
SFX 123 0 mevoslle . pa:pronome persoal enclítico polisílabo P2 intransitiva dativo P1 + dativo P5 + dativo P3
SFX 123 0 mevoslles . pa:pronome persoal enclítico polisílabo P2 intransitiva dativo P1 + dativo P5 + dativo P6
SFX 123 0 melles . pa:pronome persoal enclítico polisílabo P2 intransitiva dativo P1 + dativo P3
SFX 123 0 mellesvos . pa:pronome persoal enclítico polisílabo P2 intransitiva dativo P1 + dativo P6 + dativo P5
SFX 123 0 lleme . pa:pronome persoal enclítico polisílabo P2 intransitiva dativo solidariedade (P2) cortesía P3 + dativo P1
SFX 123 0 llenos . pa:pronome persoal enclítico polisílabo P2 intransitiva dativo P3 + dativo P4
SFX 123 0 llevos . pa:pronome persoal enclítico polisílabo P2 intransitiva dativo P3 + dativo P5
SFX 123 s noslle mos . pa:pronome persoal enclítico polisílabo P2 intransitiva dativo P4 + dativo P3
SFX 123 s nosvos mos . pa:pronome persoal enclítico polisílabo P2 intransitiva dativo P4 + dativo P5
SFX 123 s nosvoslle mos . pa:pronome persoal enclítico polisílabo P2 intransitiva dativo P4 + dativo P5 + dativo P3
SFX 123 s nosvoslles mos . pa:pronome persoal enclítico polisílabo P2 intransitiva dativo P4 + dativo P5 + dativo P6
SFX 123 s noslles mos . pa:pronome persoal enclítico polisílabo P2 intransitiva dativo P4 + dativo P6
SFX 123 s nosllesvos mos . pa:pronome persoal enclítico polisílabo P2 intransitiva dativo P4 + dativo P6 + dativo P5
SFX 123 0 noslle [^o]s . pa:pronome persoal enclítico polisílabo P2 intransitiva dativo P4 + dativo P3
SFX 123 0 nosvos [^o]s . pa:pronome persoal enclítico polisílabo P2 intransitiva dativo P4 + dativo P5
SFX 123 0 nosvoslle [^o]s . pa:pronome persoal enclítico polisílabo P2 intransitiva dativo P4 + dativo P5 + dativo P3
SFX 123 0 nosvoslles [^o]s . pa:pronome persoal enclítico polisílabo P2 intransitiva dativo P4 + dativo P5 + dativo P6
SFX 123 0 noslles [^o]s . pa:pronome persoal enclítico polisílabo P2 intransitiva dativo P4 + dativo P6
SFX 123 0 nosllesvos [^o]s . pa:pronome persoal enclítico polisílabo P2 intransitiva dativo P4 + dativo P6 + dativo P5
SFX 123 0 noslle [^s] . pa:pronome persoal enclítico polisílabo P2 intransitiva dativo P4 + dativo P3
SFX 123 0 nosvos [^s] . pa:pronome persoal enclítico polisílabo P2 intransitiva dativo P4 + dativo P5
SFX 123 0 nosvoslle [^s] . pa:pronome persoal enclítico polisílabo P2 intransitiva dativo P4 + dativo P5 + dativo P3
SFX 123 0 nosvoslles [^s] . pa:pronome persoal enclítico polisílabo P2 intransitiva dativo P4 + dativo P5 + dativo P6
SFX 123 0 noslles [^s] . pa:pronome persoal enclítico polisílabo P2 intransitiva dativo P4 + dativo P6
SFX 123 0 nosllesvos [^s] . pa:pronome persoal enclítico polisílabo P2 intransitiva dativo P4 + dativo P6 + dativo P5
SFX 123 0 voslle . pa:pronome persoal enclítico polisílabo P2 intransitiva dativo P5 + dativo P3
SFX 123 0 vosllenos . pa:pronome persoal enclítico polisílabo P2 intransitiva dativo P5 + dativo P3 + dativo P4
SFX 123 0 vosnos . pa:pronome persoal enclítico polisílabo P2 intransitiva dativo P5 + dativo P4
SFX 123 0 vosnoslle . pa:pronome persoal enclítico polisílabo P2 intransitiva dativo P5 + dativo P4 + dativo P3
SFX 123 0 vosnoslles . pa:pronome persoal enclítico polisílabo P2 intransitiva dativo P5 + dativo P4 + dativo P6
SFX 123 0 voslles . pa:pronome persoal enclítico polisílabo P2 intransitiva dativo P5 + dativo P3
SFX 123 0 vosllesnos . pa:pronome persoal enclítico polisílabo P2 intransitiva dativo P5 + dativo P6 + dativo P4
SFX 123 0 llesnos . pa:pronome persoal enclítico polisílabo P2 intransitiva dativo P6 + dativo P4
SFX 123 0 llesvos . pa:pronome persoal enclítico polisílabo P2 intransitiva dativo P6 + dativo P5
SFX 124 Y 9
SFX 124 0 me . pa:pronome persoal enclítico monosílabo P3 / P6 intransitiva dativo P1
SFX 124 0 che . pa:pronome persoal enclítico monosílabo P3 / P6 intransitiva dativo P2
SFX 124 0 lle . pa:pronome persoal enclítico monosílabo P3 / P6 intransitiva dativo P3
SFX 124 s nos mos . pa:pronome persoal enclítico monosílabo P3 / P6 intransitiva dativo P4
SFX 124 0 nos [^o]s . pa:pronome persoal enclítico monosílabo P3 / P6 intransitiva dativo P4
SFX 124 0 nos [^s] . pa:pronome persoal enclítico monosílabo P3 / P6 intransitiva dativo P4
SFX 124 0 vos . pa:pronome persoal enclítico monosílabo P3 / P6 intransitiva dativo P5
SFX 124 0 lles . pa:pronome persoal enclítico monosílabo P3 / P6 intransitiva dativo P6
SFX 124 0 se . pa:pronome persoal enclítico monosílabo P3 / P6 intransitiva reflexivo P3 / P6
SFX 125 Y 82
SFX 125 0 melle . pa:pronome persoal enclítico polisílabo P3 / P6 intransitiva dativo P1 + dativo P3
SFX 125 0 mellevos . pa:pronome persoal enclítico polisílabo P3 / P6 intransitiva dativo P1 + dativo P3 + dativo P5
SFX 125 0 menos . pa:pronome persoal enclítico polisílabo P3 / P6 intransitiva dativo P1 + dativo P4
SFX 125 0 mevos . pa:pronome persoal enclítico polisílabo P3 / P6 intransitiva dativo P1 + dativo P5
SFX 125 0 mevoslle . pa:pronome persoal enclítico polisílabo P3 / P6 intransitiva dativo P1 + dativo P5 + dativo P3
SFX 125 0 mevoslles . pa:pronome persoal enclítico polisílabo P3 / P6 intransitiva dativo P1 + dativo P5 + dativo P6
SFX 125 0 melles . pa:pronome persoal enclítico polisílabo P3 / P6 intransitiva dativo P1 + dativo P3
SFX 125 0 mellesvos . pa:pronome persoal enclítico polisílabo P3 / P6 intransitiva dativo P1 + dativo P6 + dativo P5
SFX 125 0 cheme . pa:pronome persoal enclítico polisílabo P3 / P6 intransitiva dativo P2 + dativo P1
SFX 125 0 chemelle . pa:pronome persoal enclítico polisílabo P3 / P6 intransitiva dativo P2 + dativo P1 + dativo P3
SFX 125 0 chemenos . pa:pronome persoal enclítico polisílabo P3 / P6 intransitiva dativo P2 + dativo P1 + dativo P4
SFX 125 0 chemevos . pa:pronome persoal enclítico polisílabo P3 / P6 intransitiva dativo P2 + dativo P1 + dativo P5
SFX 125 0 chemelles . pa:pronome persoal enclítico polisílabo P3 / P6 intransitiva dativo P2 + dativo P1 + dativo P6
SFX 125 0 chelle . pa:pronome persoal enclítico polisílabo P3 / P6 intransitiva dativo P2 + dativo P3
SFX 125 0 chellenos . pa:pronome persoal enclítico polisílabo P3 / P6 intransitiva dativo P2 + dativo P3 + dativo P4
SFX 125 0 chellevos . pa:pronome persoal enclítico polisílabo P3 / P6 intransitiva dativo P2 + dativo P3 + dativo P5
SFX 125 0 chenos . pa:pronome persoal enclítico polisílabo P3 / P6 intransitiva dativo P2 + dativo P4
SFX 125 0 chenoslle . pa:pronome persoal enclítico polisílabo P3 / P6 intransitiva dativo P2 + dativo P4 + dativo P3
SFX 125 0 chenosvos . pa:pronome persoal enclítico polisílabo P3 / P6 intransitiva dativo P2 + dativo P4 + dativo P5
SFX 125 0 chenoslles . pa:pronome persoal enclítico polisílabo P3 / P6 intransitiva dativo P2 + dativo P4 + dativo P6
SFX 125 0 chevos . pa:pronome persoal enclítico polisílabo P3 / P6 intransitiva dativo P2 + dativo P5
SFX 125 0 chevoslle . pa:pronome persoal enclítico polisílabo P3 / P6 intransitiva dativo P2 + dativo P5 + dativo P3
SFX 125 0 chevosnos . pa:pronome persoal enclítico polisílabo P3 / P6 intransitiva dativo P2 + dativo P5 + dativo P4
SFX 125 0 chevoslles . pa:pronome persoal enclítico polisílabo P3 / P6 intransitiva dativo P2 + dativo P5 + dativo P6
SFX 125 0 chelles . pa:pronome persoal enclítico polisílabo P3 / P6 intransitiva dativo P2 + dativo P6
SFX 125 0 chellesnos . pa:pronome persoal enclítico polisílabo P3 / P6 intransitiva dativo P2 + dativo P6 + dativo P4
SFX 125 0 chellesvos . pa:pronome persoal enclítico polisílabo P3 / P6 intransitiva dativo P2 + dativo P6 + dativo P5
SFX 125 0 lleme . pa:pronome persoal enclítico polisílabo P3 / P6 intransitiva dativo solidariedade (P2) cortesía P3 + dativo P1
SFX 125 0 llenos . pa:pronome persoal enclítico polisílabo P3 / P6 intransitiva dativo P3 + dativo P4
SFX 125 0 llevos . pa:pronome persoal enclítico polisílabo P3 / P6 intransitiva dativo P3 + dativo P5
SFX 125 0 seme . pa:pronome persoal enclítico polisílabo P3 / P6 intransitiva reflexivo P3 / P6 + dativo P1
SFX 125 0 semelle . pa:pronome persoal enclítico polisílabo P3 / P6 intransitiva reflexivo P3 / P6 + dativo P1 + dativo P3
SFX 125 0 semenos . pa:pronome persoal enclítico polisílabo P3 / P6 intransitiva reflexivo P3 / P6 + dativo P1 + dativo P4
SFX 125 0 semevos . pa:pronome persoal enclítico polisílabo P3 / P6 intransitiva reflexivo P3 / P6 + dativo P1 + dativo P5
SFX 125 0 semelles . pa:pronome persoal enclítico polisílabo P3 / P6 intransitiva reflexivo P3 / P6 + dativo P1 + dativo P6
SFX 125 0 seche . pa:pronome persoal enclítico polisílabo P3 / P6 intransitiva reflexivo P3 / P6 + dativo P2
SFX 125 0 secheme . pa:pronome persoal enclítico polisílabo P3 / P6 intransitiva reflexivo P3 / P6 + dativo P2 + dativo P3
SFX 125 0 sechelle . pa:pronome persoal enclítico polisílabo P3 / P6 intransitiva reflexivo P3 / P6 + dativo P2 + dativo P3
SFX 125 0 sechenos . pa:pronome persoal enclítico polisílabo P3 / P6 intransitiva reflexivo P3 / P6 + dativo P2 + dativo P4
SFX 125 0 sechevos . pa:pronome persoal enclítico polisílabo P3 / P6 intransitiva reflexivo P3 / P6 + dativo P2 + dativo P5
SFX 125 0 sechelles . pa:pronome persoal enclítico polisílabo P3 / P6 intransitiva reflexivo P3 / P6 + dativo P2 + dativo P6
SFX 125 0 selle . pa:pronome persoal enclítico polisílabo P3 / P6 intransitiva reflexivo P3 / P6 + dativo P3
SFX 125 0 sellenos . pa:pronome persoal enclítico polisílabo P3 / P6 intransitiva reflexivo P3 / P6 + dativo P3 + dativo P4
SFX 125 0 sellevos . pa:pronome persoal enclítico polisílabo P3 / P6 intransitiva reflexivo P3 / P6 + dativo P3 + dativo P5
SFX 125 0 senos . pa:pronome persoal enclítico polisílabo P3 / P6 intransitiva reflexivo P3 / P6 + dativo P4
SFX 125 0 senoslle . pa:pronome persoal enclítico polisílabo P3 / P6 intransitiva reflexivo P3 / P6 + dativo P4 + dativo P3
SFX 125 0 senosvos . pa:pronome persoal enclítico polisílabo P3 / P6 intransitiva reflexivo P3 / P6 + dativo P4 + dativo P5
SFX 125 0 senoslles . pa:pronome persoal enclítico polisílabo P3 / P6 intransitiva reflexivo P3 / P6 + dativo P4 + dativo P6
SFX 125 0 sevos . pa:pronome persoal enclítico polisílabo P3 / P6 intransitiva reflexivo P3 / P6 + dativo P5
SFX 125 0 sevoslle . pa:pronome persoal enclítico polisílabo P3 / P6 intransitiva reflexivo P3 / P6 + dativo P5 + dativo P3
SFX 125 0 sevosnos . pa:pronome persoal enclítico polisílabo P3 / P6 intransitiva reflexivo P3 / P6 + dativo P5 + dativo P4
SFX 125 0 sevoslles . pa:pronome persoal enclítico polisílabo P3 / P6 intransitiva reflexivo P3 / P6 + dativo P5 + dativo P6
SFX 125 0 selles . pa:pronome persoal enclítico polisílabo P3 / P6 intransitiva reflexivo P3 / P6 + dativo P6
SFX 125 0 sellesnos . pa:pronome persoal enclítico polisílabo P3 / P6 intransitiva reflexivo P3 / P6 + dativo P6 + dativo P4
SFX 125 0 sellesvos . pa:pronome persoal enclítico polisílabo P3 / P6 intransitiva reflexivo P3 / P6 + dativo P6 + dativo P5
SFX 125 s noslle mos . pa:pronome persoal enclítico polisílabo P3 / P6 intransitiva dativo P4 + dativo P3
SFX 125 s nosvos mos . pa:pronome persoal enclítico polisílabo P3 / P6 intransitiva dativo P4 + dativo P5
SFX 125 s nosvoslle mos . pa:pronome persoal enclítico polisílabo P3 / P6 intransitiva dativo P4 + dativo P5 + dativo P3
SFX 125 s nosvoslles mos . pa:pronome persoal enclítico polisílabo P3 / P6 intransitiva dativo P4 + dativo P5 + dativo P6
SFX 125 s noslles mos . pa:pronome persoal enclítico polisílabo P3 / P6 intransitiva dativo P4 + dativo P6
SFX 125 s nosllesvos mos . pa:pronome persoal enclítico polisílabo P3 / P6 intransitiva dativo P4 + dativo P6 + dativo P5
SFX 125 0 noslle [^o]s . pa:pronome persoal enclítico polisílabo P3 / P6 intransitiva dativo P4 + dativo P3
SFX 125 0 nosvos [^o]s . pa:pronome persoal enclítico polisílabo P3 / P6 intransitiva dativo P4 + dativo P5
SFX 125 0 nosvoslle [^o]s . pa:pronome persoal enclítico polisílabo P3 / P6 intransitiva dativo P4 + dativo P5 + dativo P3
SFX 125 0 nosvoslles [^o]s . pa:pronome persoal enclítico polisílabo P3 / P6 intransitiva dativo P4 + dativo P5 + dativo P6
SFX 125 0 noslles [^o]s . pa:pronome persoal enclítico polisílabo P3 / P6 intransitiva dativo P4 + dativo P6
SFX 125 0 nosllesvos [^o]s . pa:pronome persoal enclítico polisílabo P3 / P6 intransitiva dativo P4 + dativo P6 + dativo P5
SFX 125 0 noslle [^s] . pa:pronome persoal enclítico polisílabo P3 / P6 intransitiva dativo P4 + dativo P3
SFX 125 0 nosvos [^s] . pa:pronome persoal enclítico polisílabo P3 / P6 intransitiva dativo P4 + dativo P5
SFX 125 0 nosvoslle [^s] . pa:pronome persoal enclítico polisílabo P3 / P6 intransitiva dativo P4 + dativo P5 + dativo P3
SFX 125 0 nosvoslles [^s] . pa:pronome persoal enclítico polisílabo P3 / P6 intransitiva dativo P4 + dativo P5 + dativo P6
SFX 125 0 noslles [^s] . pa:pronome persoal enclítico polisílabo P3 / P6 intransitiva dativo P4 + dativo P6
SFX 125 0 nosllesvos [^s] . pa:pronome persoal enclítico polisílabo P3 / P6 intransitiva dativo P4 + dativo P6 + dativo P5
SFX 125 0 voslle . pa:pronome persoal enclítico polisílabo P3 / P6 intransitiva dativo P5 + dativo P3
SFX 125 0 vosllenos . pa:pronome persoal enclítico polisílabo P3 / P6 intransitiva dativo P5 + dativo P3 + dativo P4
SFX 125 0 vosnos . pa:pronome persoal enclítico polisílabo P3 / P6 intransitiva dativo P5 + dativo P4
SFX 125 0 vosnoslle . pa:pronome persoal enclítico polisílabo P3 / P6 intransitiva dativo P5 + dativo P4 + dativo P3
SFX 125 0 vosnoslles . pa:pronome persoal enclítico polisílabo P3 / P6 intransitiva dativo P5 + dativo P4 + dativo P6
SFX 125 0 voslles . pa:pronome persoal enclítico polisílabo P3 / P6 intransitiva dativo P5 + dativo P3
SFX 125 0 vosllesnos . pa:pronome persoal enclítico polisílabo P3 / P6 intransitiva dativo P5 + dativo P6 + dativo P4
SFX 125 0 llesnos . pa:pronome persoal enclítico polisílabo P3 / P6 intransitiva dativo P6 + dativo P4
SFX 125 0 llesvos . pa:pronome persoal enclítico polisílabo P3 / P6 intransitiva dativo P6 + dativo P5
SFX 126 Y 5
SFX 126 0 me . pa:pronome persoal enclítico monosílabo P4 intransitiva dativo P1
SFX 126 0 che . pa:pronome persoal enclítico monosílabo P4 intransitiva dativo P2
SFX 126 0 lle . pa:pronome persoal enclítico monosílabo P4 intransitiva dativo P3
SFX 126 0 vos . pa:pronome persoal enclítico monosílabo P4 intransitiva dativo P5
SFX 126 0 lles . pa:pronome persoal enclítico monosílabo P4 intransitiva dativo P6
SFX 127 Y 39
SFX 127 0 melle . pa:pronome persoal enclítico polisílabo P4 intransitiva dativo P1 + dativo P3
SFX 127 0 mellevos . pa:pronome persoal enclítico polisílabo P4 intransitiva dativo P1 + dativo P3 + dativo P5
SFX 127 0 menos . pa:pronome persoal enclítico polisílabo P4 intransitiva dativo P1 + dativo P4
SFX 127 0 mevos . pa:pronome persoal enclítico polisílabo P4 intransitiva dativo P1 + dativo P5
SFX 127 0 mevoslle . pa:pronome persoal enclítico polisílabo P4 intransitiva dativo P1 + dativo P5 + dativo P3
SFX 127 0 mevoslles . pa:pronome persoal enclítico polisílabo P4 intransitiva dativo P1 + dativo P5 + dativo P6
SFX 127 0 melles . pa:pronome persoal enclítico polisílabo P4 intransitiva dativo P1 + dativo P3
SFX 127 0 mellesvos . pa:pronome persoal enclítico polisílabo P4 intransitiva dativo P1 + dativo P6 + dativo P5
SFX 127 0 cheme . pa:pronome persoal enclítico polisílabo P4 intransitiva dativo P2 + dativo P1
SFX 127 0 chemelle . pa:pronome persoal enclítico polisílabo P4 intransitiva dativo P2 + dativo P1 + dativo P3
SFX 127 0 chemenos . pa:pronome persoal enclítico polisílabo P4 intransitiva dativo P2 + dativo P1 + dativo P4
SFX 127 0 chemevos . pa:pronome persoal enclítico polisílabo P4 intransitiva dativo P2 + dativo P1 + dativo P5
SFX 127 0 chemelles . pa:pronome persoal enclítico polisílabo P4 intransitiva dativo P2 + dativo P1 + dativo P6
SFX 127 0 chelle . pa:pronome persoal enclítico polisílabo P4 intransitiva dativo P2 + dativo P3
SFX 127 0 chellenos . pa:pronome persoal enclítico polisílabo P4 intransitiva dativo P2 + dativo P3 + dativo P4
SFX 127 0 chellevos . pa:pronome persoal enclítico polisílabo P4 intransitiva dativo P2 + dativo P3 + dativo P5
SFX 127 0 chenos . pa:pronome persoal enclítico polisílabo P4 intransitiva dativo P2 + dativo P4
SFX 127 0 chenoslle . pa:pronome persoal enclítico polisílabo P4 intransitiva dativo P2 + dativo P4 + dativo P3
SFX 127 0 chenosvos . pa:pronome persoal enclítico polisílabo P4 intransitiva dativo P2 + dativo P4 + dativo P5
SFX 127 0 chenoslles . pa:pronome persoal enclítico polisílabo P4 intransitiva dativo P2 + dativo P4 + dativo P6
SFX 127 0 chevos . pa:pronome persoal enclítico polisílabo P4 intransitiva dativo P2 + dativo P5
SFX 127 0 chevoslle . pa:pronome persoal enclítico polisílabo P4 intransitiva dativo P2 + dativo P5 + dativo P3
SFX 127 0 chevosnos . pa:pronome persoal enclítico polisílabo P4 intransitiva dativo P2 + dativo P5 + dativo P4
SFX 127 0 chevoslles . pa:pronome persoal enclítico polisílabo P4 intransitiva dativo P2 + dativo P5 + dativo P6
SFX 127 0 chelles . pa:pronome persoal enclítico polisílabo P4 intransitiva dativo P2 + dativo P6
SFX 127 0 chellesnos . pa:pronome persoal enclítico polisílabo P4 intransitiva dativo P2 + dativo P6 + dativo P4
SFX 127 0 chellesvos . pa:pronome persoal enclítico polisílabo P4 intransitiva dativo P2 + dativo P6 + dativo P5
SFX 127 0 lleme . pa:pronome persoal enclítico polisílabo P4 intransitiva dativo solidariedade (P2) cortesía P3 + dativo P1
SFX 127 0 llenos . pa:pronome persoal enclítico polisílabo P4 intransitiva dativo P3 + dativo P4
SFX 127 0 llevos . pa:pronome persoal enclítico polisílabo P4 intransitiva dativo P3 + dativo P5
SFX 127 0 voslle . pa:pronome persoal enclítico polisílabo P4 intransitiva dativo P5 + dativo P3
SFX 127 0 vosllenos . pa:pronome persoal enclítico polisílabo P4 intransitiva dativo P5 + dativo P3 + dativo P4
SFX 127 0 vosnos . pa:pronome persoal enclítico polisílabo P4 intransitiva dativo P5 + dativo P4
SFX 127 0 vosnoslle . pa:pronome persoal enclítico polisílabo P4 intransitiva dativo P5 + dativo P4 + dativo P3
SFX 127 0 vosnoslles . pa:pronome persoal enclítico polisílabo P4 intransitiva dativo P5 + dativo P4 + dativo P6
SFX 127 0 voslles . pa:pronome persoal enclítico polisílabo P4 intransitiva dativo P5 + dativo P3
SFX 127 0 vosllesnos . pa:pronome persoal enclítico polisílabo P4 intransitiva dativo P5 + dativo P6 + dativo P4
SFX 127 0 llesnos . pa:pronome persoal enclítico polisílabo P4 intransitiva dativo P6 + dativo P4
SFX 127 0 llesvos . pa:pronome persoal enclítico polisílabo P4 intransitiva dativo P6 + dativo P5
SFX 128 Y 7
SFX 128 0 me . pa:pronome persoal enclítico monosílabo P5 intransitiva dativo P1
SFX 128 0 che . pa:pronome persoal enclítico monosílabo P5 intransitiva dativo P2
SFX 128 0 lle . pa:pronome persoal enclítico monosílabo P5 intransitiva dativo P3
SFX 128 s nos mos . pa:pronome persoal enclítico monosílabo P5 intransitiva dativo P4
SFX 128 0 nos [^o]s . pa:pronome persoal enclítico monosílabo P5 intransitiva dativo P4
SFX 128 0 nos [^s] . pa:pronome persoal enclítico monosílabo P5 intransitiva dativo P4
SFX 128 0 lles . pa:pronome persoal enclítico monosílabo P5 intransitiva dativo P6
SFX 129 Y 50
SFX 129 0 melle . pa:pronome persoal enclítico polisílabo P5 intransitiva dativo P1 + dativo P3
SFX 129 0 mellevos . pa:pronome persoal enclítico polisílabo P5 intransitiva dativo P1 + dativo P3 + dativo P5
SFX 129 0 menos . pa:pronome persoal enclítico polisílabo P5 intransitiva dativo P1 + dativo P4
SFX 129 0 mevos . pa:pronome persoal enclítico polisílabo P5 intransitiva dativo P1 + dativo P5
SFX 129 0 mevoslle . pa:pronome persoal enclítico polisílabo P5 intransitiva dativo P1 + dativo P5 + dativo P3
SFX 129 0 mevoslles . pa:pronome persoal enclítico polisílabo P5 intransitiva dativo P1 + dativo P5 + dativo P6
SFX 129 0 melles . pa:pronome persoal enclítico polisílabo P5 intransitiva dativo P1 + dativo P3
SFX 129 0 mellesvos . pa:pronome persoal enclítico polisílabo P5 intransitiva dativo P1 + dativo P6 + dativo P5
SFX 129 0 cheme . pa:pronome persoal enclítico polisílabo P5 intransitiva dativo P2 + dativo P1
SFX 129 0 chemelle . pa:pronome persoal enclítico polisílabo P5 intransitiva dativo P2 + dativo P1 + dativo P3
SFX 129 0 chemenos . pa:pronome persoal enclítico polisílabo P5 intransitiva dativo P2 + dativo P1 + dativo P4
SFX 129 0 chemevos . pa:pronome persoal enclítico polisílabo P5 intransitiva dativo P2 + dativo P1 + dativo P5
SFX 129 0 chemelles . pa:pronome persoal enclítico polisílabo P5 intransitiva dativo P2 + dativo P1 + dativo P6
SFX 129 0 chelle . pa:pronome persoal enclítico polisílabo P5 intransitiva dativo P2 + dativo P3
SFX 129 0 chellenos . pa:pronome persoal enclítico polisílabo P5 intransitiva dativo P2 + dativo P3 + dativo P4
SFX 129 0 chellevos . pa:pronome persoal enclítico polisílabo P5 intransitiva dativo P2 + dativo P3 + dativo P5
SFX 129 0 chenos . pa:pronome persoal enclítico polisílabo P5 intransitiva dativo P2 + dativo P4
SFX 129 0 chenoslle . pa:pronome persoal enclítico polisílabo P5 intransitiva dativo P2 + dativo P4 + dativo P3
SFX 129 0 chenosvos . pa:pronome persoal enclítico polisílabo P5 intransitiva dativo P2 + dativo P4 + dativo P5
SFX 129 0 chenoslles . pa:pronome persoal enclítico polisílabo P5 intransitiva dativo P2 + dativo P4 + dativo P6
SFX 129 0 chevos . pa:pronome persoal enclítico polisílabo P5 intransitiva dativo P2 + dativo P5
SFX 129 0 chevoslle . pa:pronome persoal enclítico polisílabo P5 intransitiva dativo P2 + dativo P5 + dativo P3
SFX 129 0 chevosnos . pa:pronome persoal enclítico polisílabo P5 intransitiva dativo P2 + dativo P5 + dativo P4
SFX 129 0 chevoslles . pa:pronome persoal enclítico polisílabo P5 intransitiva dativo P2 + dativo P5 + dativo P6
SFX 129 0 chelles . pa:pronome persoal enclítico polisílabo P5 intransitiva dativo P2 + dativo P6
SFX 129 0 chellesnos . pa:pronome persoal enclítico polisílabo P5 intransitiva dativo P2 + dativo P6 + dativo P4
SFX 129 0 chellesvos . pa:pronome persoal enclítico polisílabo P5 intransitiva dativo P2 + dativo P6 + dativo P5
SFX 129 0 lleme . pa:pronome persoal enclítico polisílabo P5 intransitiva dativo solidariedade (P2) cortesía P3 + dativo P1
SFX 129 0 llenos . pa:pronome persoal enclítico polisílabo P5 intransitiva dativo P3 + dativo P4
SFX 129 0 llevos . pa:pronome persoal enclítico polisílabo P5 intransitiva dativo P3 + dativo P5
SFX 129 s noslle mos . pa:pronome persoal enclítico polisílabo P5 intransitiva dativo P4 + dativo P3
SFX 129 s nosvos mos . pa:pronome persoal enclítico polisílabo P5 intransitiva dativo P4 + dativo P5
SFX 129 s nosvoslle mos . pa:pronome persoal enclítico polisílabo P5 intransitiva dativo P4 + dativo P5 + dativo P3
SFX 129 s nosvoslles mos . pa:pronome persoal enclítico polisílabo P5 intransitiva dativo P4 + dativo P5 + dativo P6
SFX 129 s noslles mos . pa:pronome persoal enclítico polisílabo P5 intransitiva dativo P4 + dativo P6
SFX 129 s nosllesvos mos . pa:pronome persoal enclítico polisílabo P5 intransitiva dativo P4 + dativo P6 + dativo P5
SFX 129 0 noslle [^o]s . pa:pronome persoal enclítico polisílabo P5 intransitiva dativo P4 + dativo P3
SFX 129 0 nosvos [^o]s . pa:pronome persoal enclítico polisílabo P5 intransitiva dativo P4 + dativo P5
SFX 129 0 nosvoslle [^o]s . pa:pronome persoal enclítico polisílabo P5 intransitiva dativo P4 + dativo P5 + dativo P3
SFX 129 0 nosvoslles [^o]s . pa:pronome persoal enclítico polisílabo P5 intransitiva dativo P4 + dativo P5 + dativo P6
SFX 129 0 noslles [^o]s . pa:pronome persoal enclítico polisílabo P5 intransitiva dativo P4 + dativo P6
SFX 129 0 nosllesvos [^o]s . pa:pronome persoal enclítico polisílabo P5 intransitiva dativo P4 + dativo P6 + dativo P5
SFX 129 0 noslle [^s] . pa:pronome persoal enclítico polisílabo P5 intransitiva dativo P4 + dativo P3
SFX 129 0 nosvos [^s] . pa:pronome persoal enclítico polisílabo P5 intransitiva dativo P4 + dativo P5
SFX 129 0 nosvoslle [^s] . pa:pronome persoal enclítico polisílabo P5 intransitiva dativo P4 + dativo P5 + dativo P3
SFX 129 0 nosvoslles [^s] . pa:pronome persoal enclítico polisílabo P5 intransitiva dativo P4 + dativo P5 + dativo P6
SFX 129 0 noslles [^s] . pa:pronome persoal enclítico polisílabo P5 intransitiva dativo P4 + dativo P6
SFX 129 0 nosllesvos [^s] . pa:pronome persoal enclítico polisílabo P5 intransitiva dativo P4 + dativo P6 + dativo P5
SFX 129 0 llesnos . pa:pronome persoal enclítico polisílabo P5 intransitiva dativo P6 + dativo P4
SFX 129 0 llesvos . pa:pronome persoal enclítico polisílabo P5 intransitiva dativo P6 + dativo P5
SFX 130 Y 1
SFX 130 0 me . pa:pronome persoal enclítico monosílabo P1 pronominal reflexivo P1
SFX 131 Y 14
SFX 131 0 melle . pa:pronome persoal enclítico polisílabo P1 pronominal reflexivo P1 + dativo P3
SFX 131 0 mellevos . pa:pronome persoal enclítico polisílabo P1 pronominal reflexivo P1 + dativo P3 + dativo P5
SFX 131 0 menos . pa:pronome persoal enclítico polisílabo P1 pronominal reflexivo P1 + dativo P4
SFX 131 0 mevos . pa:pronome persoal enclítico polisílabo P1 pronominal reflexivo P1 + dativo P5
SFX 131 0 mevoslle . pa:pronome persoal enclítico polisílabo P1 pronominal reflexivo P1 + dativo P5 + dativo P3
SFX 131 0 mevoslles . pa:pronome persoal enclítico polisílabo P1 pronominal reflexivo P1 + dativo P5 + dativo P6
SFX 131 0 melles . pa:pronome persoal enclítico polisílabo P1 pronominal reflexivo P1 + dativo P3
SFX 131 0 mellesvos . pa:pronome persoal enclítico polisílabo P1 pronominal reflexivo P1 + dativo P6 + dativo P5
SFX 131 0 cheme . pa:pronome persoal enclítico polisílabo P1 pronominal dativo P2 + reflexivo P1
SFX 131 0 chemelle . pa:pronome persoal enclítico polisílabo P1 pronominal dativo P2 + reflexivo P1 + dativo P3
SFX 131 0 chemenos . pa:pronome persoal enclítico polisílabo P1 pronominal dativo P2 + reflexivo P1 + dativo P4
SFX 131 0 chemevos . pa:pronome persoal enclítico polisílabo P1 pronominal dativo P2 + reflexivo P1 + dativo P5
SFX 131 0 chemelles . pa:pronome persoal enclítico polisílabo P1 pronominal dativo P2 + reflexivo P1 + dativo P6
SFX 131 0 lleme . pa:pronome persoal enclítico polisílabo P1 pronominal dativo solidariedade (P2) cortesía P3 + reflexivo P1
SFX 132 Y 1
SFX 132 0 te . pa:pronome persoal enclítico monosílabo P2 pronominal reflexivo P2
SFX 133 Y 19
SFX 133 0 teme . pa:pronome persoal enclítico polisílabo P2 pronominal reflexivo P2 + dativo P1
SFX 133 0 temelle . pa:pronome persoal enclítico polisílabo P2 pronominal reflexivo P2 + dativo P1 + dativo P3
SFX 133 0 temenos . pa:pronome persoal enclítico polisílabo P2 pronominal reflexivo P2 + dativo P1 + dativo P4
SFX 133 0 temevos . pa:pronome persoal enclítico polisílabo P2 pronominal reflexivo P2 + dativo P1 + dativo P5
SFX 133 0 temelles . pa:pronome persoal enclítico polisílabo P2 pronominal reflexivo P2 + dativo P1 + dativo P6
SFX 133 0 telle . pa:pronome persoal enclítico polisílabo P2 pronominal reflexivo P2 + dativo P3
SFX 133 0 tellenos . pa:pronome persoal enclítico polisílabo P2 pronominal reflexivo P2 + dativo P3 + dativo P4
SFX 133 0 tellevos . pa:pronome persoal enclítico polisílabo P2 pronominal reflexivo P2 + dativo P3 + dativo P5
SFX 133 0 tenos . pa:pronome persoal enclítico polisílabo P2 pronominal reflexivo P2 + dativo P4
SFX 133 0 tenoslle . pa:pronome persoal enclítico polisílabo P2 pronominal reflexivo P2 + dativo P4 + dativo P3
SFX 133 0 tenosvos . pa:pronome persoal enclítico polisílabo P2 pronominal reflexivo P2 + dativo P4 + dativo P5
SFX 133 0 tenoslles . pa:pronome persoal enclítico polisílabo P2 pronominal reflexivo P2 + dativo P4 + dativo P6
SFX 133 0 tevos . pa:pronome persoal enclítico polisílabo P2 pronominal reflexivo P2 + dativo P5
SFX 133 0 tevoslle . pa:pronome persoal enclítico polisílabo P2 pronominal reflexivo P2 + dativo P5 + dativo P3
SFX 133 0 tevosnos . pa:pronome persoal enclítico polisílabo P2 pronominal reflexivo P2 + dativo P5 + dativo P4
SFX 133 0 tevoslles . pa:pronome persoal enclítico polisílabo P2 pronominal reflexivo P2 + dativo P5 + dativo P6
SFX 133 0 telles . pa:pronome persoal enclítico polisílabo P2 pronominal reflexivo P2 + dativo P6
SFX 133 0 tellesnos . pa:pronome persoal enclítico polisílabo P2 pronominal reflexivo P2 + dativo P6 + dativo P4
SFX 133 0 tellesvos . pa:pronome persoal enclítico polisílabo P2 pronominal reflexivo P2 + dativo P6 + dativo P5
SFX 134 Y 1
SFX 134 0 se . pa:pronome persoal enclítico monosílabo P3 / P6 pronominal reflexivo P3 / P6
SFX 135 Y 25
SFX 135 0 seme . pa:pronome persoal enclítico polisílabo P3 / P6 pronominal reflexivo P3 / P6 + dativo P1
SFX 135 0 semelle . pa:pronome persoal enclítico polisílabo P3 / P6 pronominal reflexivo P3 / P6 + dativo P1 + dativo P3
SFX 135 0 semenos . pa:pronome persoal enclítico polisílabo P3 / P6 pronominal reflexivo P3 / P6 + dativo P1 + dativo P4
SFX 135 0 semevos . pa:pronome persoal enclítico polisílabo P3 / P6 pronominal reflexivo P3 / P6 + dativo P1 + dativo P5
SFX 135 0 semelles . pa:pronome persoal enclítico polisílabo P3 / P6 pronominal reflexivo P3 / P6 + dativo P1 + dativo P6
SFX 135 0 seche . pa:pronome persoal enclítico polisílabo P3 / P6 pronominal reflexivo P3 / P6 + dativo P2
SFX 135 0 secheme . pa:pronome persoal enclítico polisílabo P3 / P6 pronominal reflexivo P3 / P6 + dativo P2 + dativo P3
SFX 135 0 sechelle . pa:pronome persoal enclítico polisílabo P3 / P6 pronominal reflexivo P3 / P6 + dativo P2 + dativo P3
SFX 135 0 sechenos . pa:pronome persoal enclítico polisílabo P3 / P6 pronominal reflexivo P3 / P6 + dativo P2 + dativo P4
SFX 135 0 sechevos . pa:pronome persoal enclítico polisílabo P3 / P6 pronominal reflexivo P3 / P6 + dativo P2 + dativo P5
SFX 135 0 sechelles . pa:pronome persoal enclítico polisílabo P3 / P6 pronominal reflexivo P3 / P6 + dativo P2 + dativo P6
SFX 135 0 selle . pa:pronome persoal enclítico polisílabo P3 / P6 pronominal reflexivo P3 / P6 + dativo P3
SFX 135 0 sellenos . pa:pronome persoal enclítico polisílabo P3 / P6 pronominal reflexivo P3 / P6 + dativo P3 + dativo P4
SFX 135 0 sellevos . pa:pronome persoal enclítico polisílabo P3 / P6 pronominal reflexivo P3 / P6 + dativo P3 + dativo P5
SFX 135 0 senos . pa:pronome persoal enclítico polisílabo P3 / P6 pronominal reflexivo P3 / P6 + dativo P4
SFX 135 0 senoslle . pa:pronome persoal enclítico polisílabo P3 / P6 pronominal reflexivo P3 / P6 + dativo P4 + dativo P3
SFX 135 0 senosvos . pa:pronome persoal enclítico polisílabo P3 / P6 pronominal reflexivo P3 / P6 + dativo P4 + dativo P5
SFX 135 0 senoslles . pa:pronome persoal enclítico polisílabo P3 / P6 pronominal reflexivo P3 / P6 + dativo P4 + dativo P6
SFX 135 0 sevos . pa:pronome persoal enclítico polisílabo P3 / P6 pronominal reflexivo P3 / P6 + dativo P5
SFX 135 0 sevoslle . pa:pronome persoal enclítico polisílabo P3 / P6 pronominal reflexivo P3 / P6 + dativo P5 + dativo P3
SFX 135 0 sevosnos . pa:pronome persoal enclítico polisílabo P3 / P6 pronominal reflexivo P3 / P6 + dativo P5 + dativo P4
SFX 135 0 sevoslles . pa:pronome persoal enclítico polisílabo P3 / P6 pronominal reflexivo P3 / P6 + dativo P5 + dativo P6
SFX 135 0 selles . pa:pronome persoal enclítico polisílabo P3 / P6 pronominal reflexivo P3 / P6 + dativo P6
SFX 135 0 sellesnos . pa:pronome persoal enclítico polisílabo P3 / P6 pronominal reflexivo P3 / P6 + dativo P6 + dativo P4
SFX 135 0 sellesvos . pa:pronome persoal enclítico polisílabo P3 / P6 pronominal reflexivo P3 / P6 + dativo P6 + dativo P5
SFX 136 Y 3
SFX 136 s nos mos . pa:pronome persoal enclítico monosílabo P4 pronominal reflexivo P4
SFX 136 0 nos [^o]s . pa:pronome persoal enclítico monosílabo P4 pronominal reflexivo P4
SFX 136 0 nos [^s] . pa:pronome persoal enclítico monosílabo P4 pronominal reflexivo P4
SFX 137 Y 32
SFX 137 0 menos . pa:pronome persoal enclítico polisílabo P4 pronominal dativo P1 + reflexivo P4
SFX 137 0 chemenos . pa:pronome persoal enclítico polisílabo P4 pronominal dativo P2 + dativo P1 + reflexivo P4
SFX 137 0 chellenos . pa:pronome persoal enclítico polisílabo P4 pronominal dativo P2 + dativo P3 + reflexivo P4
SFX 137 0 chenos . pa:pronome persoal enclítico polisílabo P4 pronominal dativo P2 + reflexivo P4
SFX 137 0 chenoslle . pa:pronome persoal enclítico polisílabo P4 pronominal dativo P2 + reflexivo P4 + dativo P3
SFX 137 0 chenosvos . pa:pronome persoal enclítico polisílabo P4 pronominal dativo P2 + reflexivo P4 + dativo P5
SFX 137 0 chenoslles . pa:pronome persoal enclítico polisílabo P4 pronominal dativo P2 + reflexivo P4 + dativo P6
SFX 137 0 chevosnos . pa:pronome persoal enclítico polisílabo P4 pronominal dativo P2 + dativo P5 + reflexivo P4
SFX 137 0 chellesnos . pa:pronome persoal enclítico polisílabo P4 pronominal dativo P2 + dativo P6 + reflexivo P4
SFX 137 s noslle mos . pa:pronome persoal enclítico polisílabo P4 pronominal reflexivo P4 + dativo P3
SFX 137 s nosvos mos . pa:pronome persoal enclítico polisílabo P4 pronominal reflexivo P4 + dativo P5
SFX 137 s nosvoslle mos . pa:pronome persoal enclítico polisílabo P4 pronominal reflexivo P4 + dativo P5 + dativo P3
SFX 137 s nosvoslles mos . pa:pronome persoal enclítico polisílabo P4 pronominal reflexivo P4 + dativo P5 + dativo P6
SFX 137 s noslles mos . pa:pronome persoal enclítico polisílabo P4 pronominal reflexivo P4 + dativo P6
SFX 137 s nosllesvos mos . pa:pronome persoal enclítico polisílabo P4 pronominal reflexivo P4 + dativo P6 + dativo P5
SFX 137 0 noslle [^o]s . pa:pronome persoal enclítico polisílabo P4 pronominal reflexivo P4 + dativo P3
SFX 137 0 nosvos [^o]s . pa:pronome persoal enclítico polisílabo P4 pronominal reflexivo P4 + dativo P5
SFX 137 0 nosvoslle [^o]s . pa:pronome persoal enclítico polisílabo P4 pronominal reflexivo P4 + dativo P5 + dativo P3
SFX 137 0 nosvoslles [^o]s . pa:pronome persoal enclítico polisílabo P4 pronominal reflexivo P4 + dativo P5 + dativo P6
SFX 137 0 noslles [^o]s . pa:pronome persoal enclítico polisílabo P4 pronominal reflexivo P4 + dativo P6
SFX 137 0 nosllesvos [^o]s . pa:pronome persoal enclítico polisílabo P4 pronominal reflexivo P4 + dativo P6 + dativo P5
SFX 137 0 noslle [^s] . pa:pronome persoal enclítico polisílabo P4 pronominal reflexivo P4 + dativo P3
SFX 137 0 nosvos [^s] . pa:pronome persoal enclítico polisílabo P4 pronominal reflexivo P4 + dativo P5
SFX 137 0 nosvoslle [^s] . pa:pronome persoal enclítico polisílabo P4 pronominal reflexivo P4 + dativo P5 + dativo P3
SFX 137 0 nosvoslles [^s] . pa:pronome persoal enclítico polisílabo P4 pronominal reflexivo P4 + dativo P5 + dativo P6
SFX 137 0 noslles [^s] . pa:pronome persoal enclítico polisílabo P4 pronominal reflexivo P4 + dativo P6
SFX 137 0 nosllesvos [^s] . pa:pronome persoal enclítico polisílabo P4 pronominal reflexivo P4 + dativo P6 + dativo P5
SFX 137 0 vosnos . pa:pronome persoal enclítico polisílabo P4 pronominal dativo P5 + reflexivo P4
SFX 137 0 vosnoslle . pa:pronome persoal enclítico polisílabo P4 pronominal dativo P5 + reflexivo P4 + dativo P3
SFX 137 0 vosnoslles . pa:pronome persoal enclítico polisílabo P4 pronominal dativo P5 + reflexivo P4 + dativo P6
SFX 137 0 vosllesnos . pa:pronome persoal enclítico polisílabo P4 pronominal dativo P5 + dativo P6 + reflexivo P4
SFX 137 0 llesnos . pa:pronome persoal enclítico polisílabo P4 pronominal dativo P6 + reflexivo P4
SFX 138 Y 1
SFX 138 0 vos . pa:pronome persoal enclítico monosílabo P5 pronominal reflexivo P5
SFX 139 Y 34
SFX 139 0 mellevos . pa:pronome persoal enclítico polisílabo P5 pronominal dativo P1 + dativo P3 + reflexivo P5
SFX 139 0 mevos . pa:pronome persoal enclítico polisílabo P5 pronominal dativo P1 + reflexivo P5
SFX 139 0 mevoslle . pa:pronome persoal enclítico polisílabo P5 pronominal dativo P1 + reflexivo P5 + dativo P3
SFX 139 0 mevoslles . pa:pronome persoal enclítico polisílabo P5 pronominal dativo P1 + reflexivo P5 + dativo P6
SFX 139 0 mellesvos . pa:pronome persoal enclítico polisílabo P5 pronominal dativo P1 + dativo P6 + reflexivo P5
SFX 139 0 chemevos . pa:pronome persoal enclítico polisílabo P5 pronominal dativo P2 + dativo P1 + reflexivo P5
SFX 139 0 chellevos . pa:pronome persoal enclítico polisílabo P5 pronominal dativo P2 + dativo P3 + reflexivo P5
SFX 139 0 chenosvos . pa:pronome persoal enclítico polisílabo P5 pronominal dativo P2 + dativo P4 + reflexivo P5
SFX 139 0 chevos . pa:pronome persoal enclítico polisílabo P5 pronominal dativo P2 + reflexivo P5
SFX 139 0 chevoslle . pa:pronome persoal enclítico polisílabo P5 pronominal dativo P2 + reflexivo P5 + dativo P3
SFX 139 0 chevosnos . pa:pronome persoal enclítico polisílabo P5 pronominal dativo P2 + reflexivo P5 + dativo P4
SFX 139 0 chevoslles . pa:pronome persoal enclítico polisílabo P5 pronominal dativo P2 + reflexivo P5 + dativo P6
SFX 139 0 chellesvos . pa:pronome persoal enclítico polisílabo P5 pronominal dativo P2 + dativo P6 + reflexivo P5
SFX 139 0 llevos . pa:pronome persoal enclítico polisílabo P5 pronominal dativo P3 + reflexivo P5
SFX 139 s nosvos mos . pa:pronome persoal enclítico polisílabo P5 pronominal dativo P4 + reflexivo P5
SFX 139 s nosvoslle mos . pa:pronome persoal enclítico polisílabo P5 pronominal dativo P4 + reflexivo P5 + dativo P3
SFX 139 s nosvoslles mos . pa:pronome persoal enclítico polisílabo P5 pronominal dativo P4 + reflexivo P5 + dativo P6
SFX 139 s nosllesvos mos . pa:pronome persoal enclítico polisílabo P5 pronominal dativo P4 + dativo P6 + reflexivo P5
SFX 139 0 nosvos [^o]s . pa:pronome persoal enclítico polisílabo P5 pronominal dativo P4 + reflexivo P5
SFX 139 0 nosvoslle [^o]s . pa:pronome persoal enclítico polisílabo P5 pronominal dativo P4 + reflexivo P5 + dativo P3
SFX 139 0 nosvoslles [^o]s . pa:pronome persoal enclítico polisílabo P5 pronominal dativo P4 + reflexivo P5 + dativo P6
SFX 139 0 nosllesvos [^o]s . pa:pronome persoal enclítico polisílabo P5 pronominal dativo P4 + dativo P6 + reflexivo P5
SFX 139 0 nosvos [^s] . pa:pronome persoal enclítico polisílabo P5 pronominal dativo P4 + reflexivo P5
SFX 139 0 nosvoslle [^s] . pa:pronome persoal enclítico polisílabo P5 pronominal dativo P4 + reflexivo P5 + dativo P3
SFX 139 0 nosvoslles [^s] . pa:pronome persoal enclítico polisílabo P5 pronominal dativo P4 + reflexivo P5 + dativo P6
SFX 139 0 nosllesvos [^s] . pa:pronome persoal enclítico polisílabo P5 pronominal dativo P4 + dativo P6 + reflexivo P5
SFX 139 0 voslle . pa:pronome persoal enclítico polisílabo P5 pronominal reflexivo P5 + dativo P3
SFX 139 0 vosllenos . pa:pronome persoal enclítico polisílabo P5 pronominal reflexivo P5 + dativo P3 + dativo P4
SFX 139 0 vosnos . pa:pronome persoal enclítico polisílabo P5 pronominal reflexivo P5 + dativo P4
SFX 139 0 vosnoslle . pa:pronome persoal enclítico polisílabo P5 pronominal reflexivo P5 + dativo P4 + dativo P3
SFX 139 0 vosnoslles . pa:pronome persoal enclítico polisílabo P5 pronominal reflexivo P5 + dativo P4 + dativo P6
SFX 139 0 voslles . pa:pronome persoal enclítico polisílabo P5 pronominal reflexivo P5 + dativo P3
SFX 139 0 vosllesnos . pa:pronome persoal enclítico polisílabo P5 pronominal reflexivo P5 + dativo P6 + dativo P4
SFX 139 0 llesvos . pa:pronome persoal enclítico polisílabo P5 pronominal dativo P6 + reflexivo P5
SFX 140 Y 5
SFX 140 0 me . ds:dativo / acusativo P1
SFX 140 0 ma . ds:dativo P1 + acusativo P3
SFX 140 0 mas . ds:dativo P1 + acusativo P3
SFX 140 0 mo . ds:dativo P1 + acusativo P3
SFX 140 0 mos . ds:dativo P1 + acusativo P3
SFX 200 Y 22
SFX 200 ar o ar . is:presente P1
SFX 200 r s ar . is:presente P2
SFX 200 ar a ar . is:presente P3 / imperativo P2
SFX 200 r n ar . is:presente P6
SFX 200 ar e [^cgzu]ar . is:subxuntivo presente P1 / P3
SFX 200 car que car . is:subxuntivo presente P1 / P3
SFX 200 ar ue gar . is:subxuntivo presente P1 / P3
SFX 200 zar ce zar . is:subxuntivo presente P1 / P3
SFX 200 uar üe guar . is:subxuntivo presente P1 / P3
SFX 200 ar e [^g]uar . is:subxuntivo presente P1 / P3
SFX 200 ar es [^cgzu]ar . is:subxuntivo presente P2
SFX 200 car ques car . is:subxuntivo presente P2
SFX 200 ar ues gar . is:subxuntivo presente P2
SFX 200 zar ces zar . is:subxuntivo presente P2
SFX 200 uar ües guar . is:subxuntivo presente P2
SFX 200 ar es [^g]uar . is:subxuntivo presente P2
SFX 200 ar en [^cgzu]ar . is:subxuntivo presente P6
SFX 200 car quen car . is:subxuntivo presente P6
SFX 200 ar uen gar . is:subxuntivo presente P6
SFX 200 zar cen zar . is:subxuntivo presente P6
SFX 200 uar üen guar . is:subxuntivo presente P6
SFX 200 ar en [^g]uar . is:subxuntivo presente P6
SFX 201 Y 110
SFX 201 r ndo ar . is:xerundio
SFX 201 ar ándo/666,100,114,115 ar . is:xerundio + enclítico
SFX 201 r do/10,15 ar . is:participio
SFX 201 r r/100,114 ar . is:infinitivo / subxuntivo futuro P1 / P3 + enclítico monosílabo
SFX 201 ar ár/666,115 ar . is:infinitivo / subxuntivo futuro P1 / P3 + enclítico polisílabo
SFX 201 r mos ar . is:presente P4 / pretérito P4
SFX 201 ar ámos/666,100,116,117 ar . is:presente P4 / pretérito P4 + enclítico
SFX 201 r des ar . is:presente P5
SFX 201 ar ádes/666,100,118,119 ar . is:presente P5 + enclítico
SFX 201 r ba ar . is:copretérito P1 / P3
SFX 201 ar ába/666,100,110,111,114,115 ar . is:copretérito P1 / P3 + enclítico
SFX 201 r bas ar . is:copretérito P2
SFX 201 ar ábas/666,100,112,113 ar . is:copretérito P2 + enclítico
SFX 201 r bamos ar . is:copretérito P4
SFX 201 r bámos/666,100,116,117 ar . is:copretérito P4 + enclítico
SFX 201 r bades ar . is:copretérito P5
SFX 201 r bádes/666,100,118,119 ar . is:copretérito P5 + enclítico
SFX 201 r ban ar . is:copretérito P6
SFX 201 ar ában/666,100,114,115 ar . is:copretérito P6 + enclítico
SFX 201 ar ei/101,110 [^cgzu]ar . is:pretérito P1 [ + acusativo P3 tras ditongo decrecente / + enclítico monosílabo]
SFX 201 ar éi/666,111 [^cgzu]ar . is:pretérito P1 + enclítico polisílabo
SFX 201 car quei/101,110 car . is:pretérito P1 [ + acusativo P3 tras ditongo decrecente / + enclítico monosílabo]
SFX 201 car quéi/666,111 car . is:pretérito P1 + enclítico polisílabo
SFX 201 ar uei/101,110 gar . is:pretérito P1 [ + acusativo P3 tras ditongo decrecente / + enclítico monosílabo]
SFX 201 ar uéi/666,111 gar . is:pretérito P1 + enclítico polisílabo
SFX 201 zar cei/101,110 zar . is:pretérito P1 [ + acusativo P3 tras ditongo decrecente / + enclítico monosílabo]
SFX 201 zar céi/666,111 zar . is:pretérito P1 + enclítico polisílabo
SFX 201 uar uei/101,110 [^g]uar . is:pretérito P1 [ + enclítico monosílabo]
SFX 201 uar uéi/666,111 [^g]uar . is:pretérito P1 + enclítico polisílabo
SFX 201 uar üei/101,110 guar . is:pretérito P1 [ + acusativo P3 tras ditongo decrecente / + enclítico monosílabo]
SFX 201 uar üéi/666,111 guar . is:pretérito P1 + enclítico polisílabo
SFX 201 r ches ar . is:pretérito P2
SFX 201 ar áches/666,100,112,113 ar . is:pretérito P2 + enclítico
SFX 201 ar ou/101,114 ar . is:pretérito P3 [ + enclítico monosílabo]
SFX 201 ar óu/666,115 ar . is:pretérito P3 + enclítico polisílabo
SFX 201 r stes ar . is:pretérito P5
SFX 201 ar ástes/666,100,118,119 ar . is:pretérito P5 + enclítico
SFX 201 0 on ar . is:pretérito P6
SFX 201 ar áron/666,100,114,115 ar . is:pretérito P6 + enclítico
SFX 201 0 a ar . is:antepretérito P1 / P3
SFX 201 ar ára/666,100,110,111,114,115 ar . is:antepretérito P1 / P3 + enclítico
SFX 201 0 as ar . is:antepretérito P2
SFX 201 ar áras/666,100,112,113 ar . is:antepretérito P2 + enclítico
SFX 201 0 amos ar . is:antepretérito P4
SFX 201 0 ámos/666,100,116,117 ar . is:antepretérito P4 + enclítico
SFX 201 0 ades ar . is:antepretérito P5
SFX 201 0 ádes/666,100,118,119 ar . is:antepretérito P5 + enclítico
SFX 201 0 an ar . is:antepretérito P6
SFX 201 ar áran/666,100,114,115 ar . is:antepretérito P6 + enclítico
SFX 201 0 ei/101,110 ar . is:futuro P1 [ + acusativo P3 tras ditongo decrecente / + enclítico monosílabo]
SFX 201 0 éi/666,111 ar . is:futuro P1 + enclítico polisílabo
SFX 201 0 as/666,100,112 ar . is:futuro P2 + enclítico monosílabo
SFX 201 0 ás/113 ar . is:futuro P2 [ + enclítico polisílabo]
SFX 201 0 a/666,100,114 ar . is:futuro P3 + enclítico monosílabo
SFX 201 0 á/115 ar . is:futuro P3 [ +enclítico polisílabo]
SFX 201 0 emos ar . is:futuro P4
SFX 201 0 émos/666,100,116,117 ar . is:futuro P4 + enclítico
SFX 201 0 edes ar . is:futuro P5
SFX 201 0 édes/666,100,118,119 ar . is:futuro P5 + enclítico
SFX 201 0 an/666,100,114 ar . is:futuro P6 + enclítico monosílabo
SFX 201 0 án/115 ar . is:futuro P6 [ +enclítico polisílabo]
SFX 201 0 ía/100,110,111,114,115 ar . is:pospretérito P1 / P3 [ + enclítico]
SFX 201 0 ías/100,112,113 ar . is:pospretérito P2 [ + enclítico]
SFX 201 0 iamos ar . is:pospretérito P4
SFX 201 0 iámos/666,100,116,117 ar . is:pospretérito P4 + enclítico
SFX 201 0 iades ar . is:pospretérito P5
SFX 201 0 iádes/666,100,118,119 ar . is:pospretérito P5 + enclítico
SFX 201 0 ían/100,114,115 ar . is:pospretérito P6 [ + enclítico]
SFX 201 ar emos [^cgzu]ar . is:subxuntivo presente P4
SFX 201 ar émos/666,100,116,117 [^cgzu]ar . is:subxuntivo presente P4 + enclítico
SFX 201 car quemos car . is:subxuntivo presente P4
SFX 201 car quémos/666,100,116,117 car . is:subxuntivo presente P4 + enclítico
SFX 201 ar uemos gar . is:subxuntivo presente P4
SFX 201 ar uémos/666,100,116,117 gar . is:subxuntivo presente P4 + enclítico
SFX 201 zar cemos zar . is:subxuntivo presente P4
SFX 201 zar cémos/666,100,116,117 zar . is:subxuntivo presente P4 + enclítico
SFX 201 uar üemos guar . is:subxuntivo presente P4
SFX 201 uar üémos/666,100,116,117 guar . is:subxuntivo presente P4 + enclítico
SFX 201 ar emos [^g]uar . is:subxuntivo presente P4
SFX 201 ar émos/666,100,116,117 [^g]uar . is:subxuntivo presente P4 + enclítico
SFX 201 ar edes [^cgzu]ar . is:subxuntivo presente P5
SFX 201 ar édes/666,100,118,119 [^cgzu]ar . is:subxuntivo presente P5 + enclítico
SFX 201 car quedes car . is:subxuntivo presente P5
SFX 201 car quédes/666,100,118,119 car . is:subxuntivo presente P5 + enclítico
SFX 201 ar uedes gar . is:subxuntivo presente P5
SFX 201 ar uédes/666,100,118,119 gar . is:subxuntivo presente P5 + enclítico
SFX 201 zar cedes zar . is:subxuntivo presente P5
SFX 201 zar cédes/666,100,118,119 zar . is:subxuntivo presente P5 + enclítico
SFX 201 uar üedes guar . is:subxuntivo presente P5
SFX 201 uar üédes/666,100,118,119 guar . is:subxuntivo presente P5 + enclítico
SFX 201 ar edes [^g]uar . is:subxuntivo presente P5
SFX 201 ar édes/666,100,118,119 [^g]uar . is:subxuntivo presente P5 + enclítico
SFX 201 r se ar . is:subxuntivo pretérito P1 / P3
SFX 201 ar áse/666,100,110,111,114,115 ar . is:subxuntivo pretérito P1 / P3 + enclítico
SFX 201 r ses ar . is:subxuntivo pretérito P2
SFX 201 ar áses/666,100,112,113 ar . is:subxuntivo pretérito P2 + enclítico
SFX 201 ar ásemos/100,116,117 ar . is:subxuntivo pretérito P4 [ + enclítico]
SFX 201 ar ásedes/100,118,119 ar . is:subxuntivo pretérito P5 [ + enclítico]
SFX 201 r sen ar . is:subxuntivo pretérito P6
SFX 201 ar ásen/666,100,114,115 ar . is:subxuntivo pretérito P6 + enclítico
SFX 201 0 es ar . is:infinitivo / subxuntivo futuro P2
SFX 201 ar áres/666,100,112,113 ar . is:infinitivo / subxuntivo futuro P2 + enclítico
SFX 201 0 mos ar . is:infinitivo / subxuntivo futuro P4
SFX 201 ar ármos/666,100,116,117 ar . is:infinitivo / subxuntivo futuro P4 + enclítico
SFX 201 0 des ar . is:infinitivo / subxuntivo futuro P5
SFX 201 ar árdes/666,100,118,119 ar . is:infinitivo / subxuntivo futuro P5 + enclítico
SFX 201 0 en ar . is:infinitivo P6
SFX 201 ar áren/666,100,114,115 ar . is:infinitivo P6 + enclítico
SFX 201 r de ar . is:imperativo P5
SFX 201 ar áde/666,100,118,119 ar . is:imperativo P5 + enclítico
SFX 202 Y 22
SFX 202 ar o/666,100,110,111 ar . is:presente P1 + enclítico
SFX 202 r s/666,100,112,113 ar . is:presente P2 + enclítico
SFX 202 ar a/666,100,114,115 ar . is:presente P3 / imperativo P2 + enclítico
SFX 202 ar an/666,100,114,115 ar . is:presente P6 + enclítico
SFX 202 ar e/666,100,110,111,114,115 [^cgzu]ar . is:subxuntivo presente P1 / P3 + enclítico
SFX 202 car que/666,100,110,111,114,115 car . is:subxuntivo presente P1 / P3 + enclítico
SFX 202 ar ue/666,100,110,111,114,115 gar . is:subxuntivo presente P1 / P3 + enclítico
SFX 202 zar ce/666,100,110,111,114,115 zar . is:subxuntivo presente P1 / P3 + enclítico
SFX 202 uar üe/666,100,110,111,114,115 guar . is:subxuntivo presente P1 / P3 + enclítico
SFX 202 ar e/666,100,110,111,114,115 [^g]uar . is:subxuntivo presente P1 / P3 + enclítico
SFX 202 ar es/666,100,112,113 [^cgzu]ar . is:subxuntivo presente P2 + enclítico
SFX 202 car ques/666,100,112,113 car . is:subxuntivo presente P2 + enclítico
SFX 202 ar ues/666,100,112,113 gar . is:subxuntivo presente P2 + enclítico
SFX 202 zar ces/666,100,112,113 zar . is:subxuntivo presente P2 + enclítico
SFX 202 uar ües/666,100,112,113 guar . is:subxuntivo presente P2 + enclítico
SFX 202 ar es/666,100,112,113 [^g]uar . is:subxuntivo presente P2 + enclítico
SFX 202 ar en/666,100,114,115 [^cgzu]ar . is:subxuntivo presente P6 + enclítico
SFX 202 car quen/666,100,114,115 car . is:subxuntivo presente P6 + enclítico
SFX 202 ar uen/666,100,114,115 gar . is:subxuntivo presente P6 + enclítico
SFX 202 zar cen/666,100,114,115 zar . is:subxuntivo presente P6 + enclítico
SFX 202 uar üen/666,100,114,115 guar . is:subxuntivo presente P6 + enclítico
SFX 202 ar en/666,100,114,115 [^g]uar . is:subxuntivo presente P6 + enclítico
SFX 205 Y 148
SFX 205 r r/100,114 ar . is:infinitivo P1 e P3 + enclítico monosílabo
SFX 205 ar ár/666,115 ar . is:infinitivo + enclítico polisílabo
SFX 205 r ndo ar . is:xerundio
SFX 205 ar ándo/666,100,114,115 ar . is:xerundio + enclítico
SFX 205 r do/10,15 ar . is:participio
SFX 205 ar ou/101,110 ar . is:presente P1 [ + acusativo P3 tras ditongo decrecente / + enclítico monosílabo]
SFX 205 ar óu/666,111 ar . is:presente P1 + enclítico polisílabo
SFX 205 ar ás/100,112,113 ar . is:presente P2 [ + enclítico]
SFX 205 ar á/100,114,115 dar . is:presente P3 / imperativo P2 [ + enclítico]
SFX 205 ar á/115 tar . is:presente P3 / imperativo P2 [ + enclítico polisílabo]
SFX 205 ar a/666,100,114 tar . is:presente P3 / imperativo P2 + enclítico monosílabo
SFX 205 r mos ar . is:presente P4
SFX 205 ar ámos/666,100,116,117 ar . is:presente P4 + enclítico
SFX 205 r des ar . is:presente P5
SFX 205 ar ádes/666,100,118,119 ar . is:presente P5 + enclítico
SFX 205 r n/100,114 dar . is:presente P6 [ + enclítico monosílabo]
SFX 205 ar án/666,115 dar . is:presente P6 + enclítico polisílabo
SFX 205 r n/666,100,114 tar . is:presente P6 + enclítico monosílabo
SFX 205 ar án/115 tar . is:presente P6 [ + enclítico polisílabo]
SFX 205 r ba ar . is:copretérito P1 e P3
SFX 205 ar ába/666,100,110,111,114,115 ar . is:copretérito P1 e P3 + enclítico
SFX 205 r bas ar . is:copretérito P2
SFX 205 ar ábas/666,100,112,113 ar . is:copretérito P2 + enclítico
SFX 205 r bamos ar . is:copretérito P4
SFX 205 r bámos/666,100,116,117 ar . is:copretérito P4 + enclítico
SFX 205 r bades ar . is:copretérito P5
SFX 205 r bádes/666,100,118,119 ar . is:copretérito P5 + enclítico
SFX 205 r ban ar . is:copretérito P6
SFX 205 ar ában/666,100,114,115 ar . is:copretérito P6 + enclítico
SFX 205 ar iven tar . is:pretérito P1
SFX 205 ar íven/666,100,110,111 tar . is:pretérito P1 + enclítico
SFX 205 ar ei/101,110 dar . is:pretérito P1 [ + enclítico monosílabo]
SFX 205 ar éi/666,111 dar . is:pretérito P1 + enclítico polisílabo
SFX 205 ar iveches tar . is:pretérito P2
SFX 205 ar ivéches/666,100,112,113 tar . is:pretérito P2 + enclítico
SFX 205 ar eches dar . is:pretérito P2
SFX 205 ar éches/666,100,112,113 dar . is:pretérito P2 + enclítico
SFX 205 ar ivo tar . is:pretérito P3
SFX 205 ar ívo/666,100,114,115 tar . is:pretérito P3 + enclítico
SFX 205 ar eu/101,114 dar . is:pretérito P3 [ + acusativo P3 tras ditongo decrecente / + enclítico monosílabo]
SFX 205 ar éu/666,115 dar . is:pretérito P3 + enclítico polisilábico
SFX 205 ar ivemos tar . is:pretérito P4
SFX 205 ar ivémos/666,100,116,117 tar . is:pretérito P4 + enclítico
SFX 205 ar emos dar . is:pretérito P4
SFX 205 ar émos/666,100,116,117 dar . is:pretérito P4 + enclítico
SFX 205 ar ivestes tar . is:pretérito P5
SFX 205 ar ivéstes/666,100,118,119 tar . is:pretérito P5 + enclítico
SFX 205 ar estes dar . is:pretérito P5
SFX 205 ar éstes/666,100,118,119 dar . is:pretérito P5 + enclítico
SFX 205 ar iveron tar . is:pretérito P6
SFX 205 ar ivéron/666,100,114,115 tar . is:pretérito P6 + enclítico
SFX 205 ar eron dar . is:pretérito P6
SFX 205 ar éron/666,100,114,115 dar . is:pretérito P6 + enclítico
SFX 205 ar ivera tar . is:antepretérito P1 / P3
SFX 205 ar ivéra/666,100,110,111,114,115 tar . is:antepretérito P1 / P3 + enclítico
SFX 205 ar era dar . is:antepretérito P1 / P3
SFX 205 ar éra/666,100,110,111,114,115 dar . is:antepretérito P1 / P3 + enclítico
SFX 205 ar iveras tar . is:antepretérito P2
SFX 205 ar ivéras/666,100,112,113 tar . is:antepretérito P2 + enclítico
SFX 205 ar eras dar . is:antepretérito P2
SFX 205 ar éras/666,100,112,113 dar . is:antepretérito P2 + enclítico
SFX 205 ar iveramos tar . is:antepretérito P4
SFX 205 ar iverámos/666,100,116,117 tar . is:antepretérito P4 + enclítico
SFX 205 ar eramos dar . is:antepretérito P4
SFX 205 ar erámos/666,100,116,117 dar . is:antepretérito P4 + enclítico
SFX 205 ar iverades tar . is:antepretérito P5
SFX 205 ar iverádes/666,100,118,119 tar . is:antepretérito P5 + enclítico
SFX 205 ar erades dar . is:antepretérito P5
SFX 205 ar erádes/666,100,112,113 dar . is:antepretérito P5 + enclítico
SFX 205 ar iveran tar . is:antepretérito P6
SFX 205 ar ivéran/666,100,114,115 tar . is:antepretérito P6 + enclítico
SFX 205 ar eran dar . is:antepretérito P6
SFX 205 ar éran/666,100,114,115 dar . is:antepretérito P6 + enclítico
SFX 205 0 ei/101,110 ar . is:futuro P1 [ + acusativo P3 tras ditongo decrecente / + enclítico monosílabo]
SFX 205 0 éi/666,111 ar . is:futuro P1 + enclítico polisílabo
SFX 205 0 ás/113 ar . is:futuro P2 [ + enclítico polisílabo]
SFX 205 0 as/666,100,112 ar . is:futuro P2 + enclítico monosílabo
SFX 205 0 á/115 ar . is:futuro P3 [ + enclítico polisílabo]
SFX 205 0 a/666,100,114 ar . is:futuro P3 + enclítico monosílabo
SFX 205 0 emos ar . is:futuro P4
SFX 205 0 émos/666,100,116,117 ar . is:futuro P4 + enclítico
SFX 205 0 edes ar . is:futuro P5
SFX 205 0 édes/666,100,118,119 ar . is:futuro P5 + enclítico
SFX 205 0 an/666,100,114 . is:futuro P6 + enclítico monosílabo
SFX 205 0 án/115 ar . is:futuro P6 [ + enclítico polisílabo]
SFX 205 0 ía/100,110,111 ar . is:pospretérito P1 / P3 [ + enclítico]
SFX 205 0 ías/100,112,113 ar . is:pospretérito P2 [ + enclítico]
SFX 205 0 iamos ar . is:pospretérito P4
SFX 205 0 iámos/666,100,116,117 ar . is:pospretérito P4 + enclítico
SFX 205 0 iades ar . is:pospretérito P5
SFX 205 0 iádes/666,100,118,119 ar . is:pospretérito P5 + enclítico
SFX 205 0 ían/100,114,115 ar . is:pospretérito P6 + enclítico
SFX 205 ar ea ar . is:subxuntivo presente P1 / P3
SFX 205 ar éa/666,100,110,111,114,115 ar . is:subxuntivo presente P1 / P3 + clíticos
SFX 205 ar eas ar . is:subxuntivo presente P2
SFX 205 ar éas/666,100,112,113 ar . is:subxuntivo presente P2 + clíticos
SFX 205 ar eamos ar . is:subxuntivo presente P4
SFX 205 ar eámos/666,100,116,117 ar . is:subxuntivo presente P4 + clíticos
SFX 205 ar eades ar . is:subxuntivo presente P5
SFX 205 ar eádes/666,100,118,119 ar . is:subxuntivo presente P5 + clíticos
SFX 205 ar ean ar . is:subxuntivo presente P6
SFX 205 ar éan/666,100,114,115 ar . is:subxuntivo presente P6 + clíticos
SFX 205 ar ivese tar . is:subxuntivo pretérito P1 / P3
SFX 205 ar ivése/666,100,110,111,114,115 tar . is:subxuntivo pretérito P1 / P3 + enclítico
SFX 205 ar ese dar . is:subxuntivo pretérito P1 / P3
SFX 205 ar ése/666,100,110,111,114,115 dar . is:subxuntivo pretérito P1 / P3 + enclítico
SFX 205 ar iveses tar . is:subxuntivo pretérito P2
SFX 205 ar ivéses/666,100,112,113 tar . is:subxuntivo pretérito P2 + enclítico
SFX 205 ar eses dar . is:subxuntivo pretérito P2
SFX 205 ar éses/666,100,112,113 dar . is:subxuntivo pretérito P2 + enclítico
SFX 205 ar ivésemos/100,116,117 tar . is:subxuntivo pretérito P4 [ + enclítico]
SFX 205 ar ésemos/100,116,117 dar . is:subxuntivo pretérito P4 [ + enclítico]
SFX 205 ar ivésedes/100,118,119 tar . is:subxuntivo pretérito P5 [ + enclítico]
SFX 205 ar ésedes/100,118,119 dar . is:subxuntivo pretérito P5 [ + enclítico]
SFX 205 ar ivesen tar . is:subxuntivo pretérito P6
SFX 205 ar ivésen/666,100,114,115 tar . is:subxuntivo pretérito P6 + enclítico
SFX 205 ar esen dar . is:subxuntivo pretérito P6 + enclítico
SFX 205 ar ésen/666,100,114,115 dar . is:subxuntivo pretérito P6 + enclítico
SFX 205 ar iver tar . is:subxuntivo futuro P1 / P3
SFX 205 ar íver/666,100,110,111,114,115 tar . is:subxuntivo futuro P1 / P3 + enclítico
SFX 205 ar er dar . is:subxuntivo futuro P1 / P3
SFX 205 ar ér/666,100,110,111,114,115 dar . is:subxuntivo futuro P1 / P3 + enclítico
SFX 205 ar iveres tar . is:subxuntivo futuro P2
SFX 205 ar ivéres/666,100,112,113 tar . is:subxuntivo futuro P2 + enclítico
SFX 205 ar eres dar . is:subxuntivo futuro P2
SFX 205 ar éres/666,100,112,113 dar . is:subxuntivo futuro P2 + enclítico
SFX 205 ar ivermos tar . is:subxuntivo futuro P4
SFX 205 ar ivérmos/666,100,116,117 tar . is:subxuntivo futuro P4 + enclítico
SFX 205 ar ermos dar . is:subxuntivo futuro P4
SFX 205 ar érmos/666,100,116,117 dar . is:subxuntivo futuro P4 + enclítico
SFX 205 ar iverdes tar . is:subxuntivo futuro P5
SFX 205 ar ivérdes/666,100,118,119 tar . is:subxuntivo futuro P5 + enclítico
SFX 205 ar erdes dar . is:subxuntivo futuro P5
SFX 205 ar érdes/666,100,118,119 dar . is:subxuntivo futuro P5 + enclítico
SFX 205 ar iveren tar . is:subxuntivo futuro P6
SFX 205 ar ivéren/666,100,114,115 tar . is:subxuntivo futuro P6 + enclítico
SFX 205 ar eren dar . is:subxuntivo futuro P6
SFX 205 ar éren/666,100,114,115 dar . is:subxuntivo futuro P6 + enclítico
SFX 205 0 es ar . is:infinitivo P2
SFX 205 ar áres/666,100,112,113 ar . is:infinitivo P2 + enclítico
SFX 205 0 mos ar . is:infinitivo P4
SFX 205 ar ármos/666,100,116,117 ar . is:infinitivo P4 + enclítico
SFX 205 0 des ar . is:infinitivo P5
SFX 205 ar árdes/666,100,118,119 ar . is:infinitivo P5 + enclítico
SFX 205 0 en ar . is:infinitivo P6
SFX 205 ar áren/666,100,114,115 ar . is:infinitivo P6 + enclítico
SFX 205 r de ar . is:imperativo P5
SFX 205 ar áde/666,100,118,119 ar . is:imperativo P5 + enclítico
SFX 220 Y 22
SFX 220 ar o ar . is:presente P1
SFX 220 r s ar . is:presente P2
SFX 220 ar a ar . is:presente P3 / imperativo P2
SFX 220 r n ar . is:presente P6
SFX 220 ar e [^cgzu]ar . is:subxuntivo presente P1 / P3
SFX 220 car que car . is:subxuntivo presente P1 / P3
SFX 220 ar ue gar . is:subxuntivo presente P1 / P3
SFX 220 zar ce zar . is:subxuntivo presente P1 / P3
SFX 220 uar üe guar . is:subxuntivo presente P1 / P3
SFX 220 ar e [^g]uar . is:subxuntivo presente P1 / P3
SFX 220 ar es [^cgzu]ar . is:subxuntivo presente P2
SFX 220 car ques car . is:subxuntivo presente P2
SFX 220 ar ues gar . is:subxuntivo presente P2
SFX 220 zar ces zar . is:subxuntivo presente P2
SFX 220 uar ües guar . is:subxuntivo presente P2
SFX 220 ar es [^g]uar . is:subxuntivo presente P2
SFX 220 ar en [^cgzu]ar . is:subxuntivo presente P6
SFX 220 car quen car . is:subxuntivo presente P6
SFX 220 ar uen gar . is:subxuntivo presente P6
SFX 220 zar cen zar . is:subxuntivo presente P6
SFX 220 uar üen guar . is:subxuntivo presente P6
SFX 220 ar en [^g]uar . is:subxuntivo presente P6
SFX 221 Y 110
SFX 221 r ndo ar . is:xerundio
SFX 221 ar ándo/666,124,125 ar . is:xerundio + enclítico
SFX 221 r do/10,15 ar . is:participio
SFX 221 r r/124 ar . is:infinitivo / subxuntivo futuro P1 / P3 + enclítico monosílabo
SFX 221 ar ár/666,125 ar . is:infinitivo / subxuntivo futuro P1 / P3 + enclítico polisíIabo
SFX 221 r mos ar . is:presente P4 / pretérito P4
SFX 221 ar ámos/666,126,127 ar . is:presente P4 / pretérito P4 + enclítico
SFX 221 r des ar . is:presente P5
SFX 221 ar ádes/666,128,129 ar . is:presente P5 + enclítico
SFX 221 r ba ar . is:copretérito P1 / P3
SFX 221 ar ába/666,120,121,124,125 ar . is:copretérito P1 / P3 + enclítico
SFX 221 r bas ar . is:copretérito P2
SFX 221 ar ábas/666,122,123 ar . is:copretérito P2 + enclítico
SFX 221 r bamos ar . is:copretérito P4
SFX 221 r bámos/666,126,127 ar . is:copretérito P4 + enclítico
SFX 221 r bades ar . is:copretérito P5
SFX 221 r bádes/666,128,129 ar . is:copretérito P5 + enclítico
SFX 221 r ban ar . is:copretérito P6
SFX 221 ar ában/666,124,125 ar . is:copretérito P6 + enclítico
SFX 221 ar ei/120 [^cgzu]ar . is:pretérito P1 [ + enclítico monosílabo]
SFX 221 ar éi/666,121 [^cgzu]ar . is:pretérito P1 + enclítico polisílabo
SFX 221 car quei/120 car . is:pretérito P1 [ + enclítico monosílabo]
SFX 221 car quéi/666,121 car . is:pretérito P1 + enclítico polisílabo
SFX 221 ar uei/120 gar . is:pretérito P1 [ + enclítico monosílabo]
SFX 221 ar uéi/666,121 gar . is:pretérito P1 + enclítico polisílabo
SFX 221 zar cei/120 zar . is:pretérito P1 [ + enclítico monosílabo]
SFX 221 zar céi/666,121 zar . is:pretérito P1 + enclítico polisílabo
SFX 221 uar uei/120 [^g]uar . is:pretérito P1 [ + enclítico monosílabo]
SFX 221 uar uéi/666,121 [^g]uar . is:pretérito P1 + enclítico polisílabo
SFX 221 uar üei/120 guar . is:pretérito P1 [ + enclítico monosílabo]
SFX 221 uar üéi/666,121 guar . is:pretérito P1 + enclítico polisílabo
SFX 221 r ches ar . is:pretérito P2
SFX 221 ar áches/666,122,123 ar . is:pretérito P2 + enclítico
SFX 221 ar ou/124 ar . is:pretérito P3 [ + enclítico monosílabo]
SFX 221 ar óu/666,125 ar . is:pretérito P3 + enclítico polisílabo
SFX 221 r stes ar . is:pretérito P5
SFX 221 ar ástes/666,128,129 ar . is:pretérito P5 + enclítico
SFX 221 0 on ar . is:pretérito P6
SFX 221 ar áron/666,124,125 ar . is:pretérito P6 + enclítico
SFX 221 0 a ar . is:antepretérito P1 / P3
SFX 221 ar ára/666,120,121,124,125 ar . is:antepretérito P1 / P3 + enclítico
SFX 221 0 as ar . is:antepretérito P2
SFX 221 ar áras/666,122,123 ar . is:antepretérito P2 + enclítico
SFX 221 0 amos ar . is:antepretérito P4
SFX 221 0 ámos/666,126,127 ar . is:antepretérito P4 + enclítico
SFX 221 0 ades ar . is:antepretérito P5
SFX 221 0 ádes/666,128,129 ar . is:antepretérito P5 + enclítico
SFX 221 0 an ar . is:antepretérito P6
SFX 221 ar áran/666,124,125 ar . is:antepretérito P6 + enclítico
SFX 221 0 ei/120 ar . is:futuro P1 [ + enclítico monosílabo]
SFX 221 0 éi/666,121 ar . is:futuro P1 + enclítico polisílabo
SFX 221 0 as/666,122 ar . is:futuro P2 + enclítico monosílabo
SFX 221 0 ás/123 ar . is:futuro P2 [ + enclítico polisílabo]
SFX 221 0 a/666,124 ar . is:futuro P3 + enclítico monosílabo
SFX 221 0 á/125 ar . is:futuro P3 [ +enclítico polisílabo]
SFX 221 0 emos ar . is:futuro P4
SFX 221 0 émos/666,126,127 ar . is:futuro P4 + enclítico
SFX 221 0 edes ar . is:futuro P5
SFX 221 0 édes/666,128,129 ar . is:futuro P5 + enclítico
SFX 221 0 an/666,124 ar . is:futuro P6 + enclítico monosílabo
SFX 221 0 án/125 ar . is:futuro P6 [ +enclítico polisílabo]
SFX 221 0 ía/120,121,124,125 ar . is:pospretérito P1 / P3 [ + enclítico]
SFX 221 0 ías/122,123 ar . is:pospretérito P2 [ + enclítico]
SFX 221 0 iamos ar . is:pospretérito P4
SFX 221 0 iámos/666,126,127 ar . is:pospretérito P4 + enclítico
SFX 221 0 iades ar . is:pospretérito P5
SFX 221 0 iádes/666,128,129 ar . is:pospretérito P5 + enclítico
SFX 221 0 ían/124,125 ar . is:pospretérito P6 [ + enclítico]
SFX 221 ar emos [^cgzu]ar . is:subxuntivo presente P4
SFX 221 ar émos/666,126,127 [^cgzu]ar . is:subxuntivo presente P4 + enclítico
SFX 221 car quemos car . is:subxuntivo presente P4
SFX 221 car quémos/666,126,127 car . is:subxuntivo presente P4 + enclítico
SFX 221 ar uemos gar . is:subxuntivo presente P4
SFX 221 ar uémos/666,126,127 gar . is:subxuntivo presente P4 + enclítico
SFX 221 zar cemos zar . is:subxuntivo presente P4
SFX 221 zar cémos/666,126,127 zar . is:subxuntivo presente P4 + enclítico
SFX 221 uar üemos guar . is:subxuntivo presente P4
SFX 221 uar üémos/666,126,127 guar . is:subxuntivo presente P4 + enclítico
SFX 221 ar emos [^g]uar . is:subxuntivo presente P4
SFX 221 ar émos/666,126,127 [^g]uar . is:subxuntivo presente P4 + enclítico
SFX 221 ar edes [^cgzu]ar . is:subxuntivo presente P5
SFX 221 ar édes/666,128,129 [^cgzu]ar . is:subxuntivo presente P5 + enclítico
SFX 221 car quedes car . is:subxuntivo presente P5
SFX 221 car quédes/666,128,129 car . is:subxuntivo presente P5 + enclítico
SFX 221 ar uedes gar . is:subxuntivo presente P5
SFX 221 ar uédes/666,128,129 gar . is:subxuntivo presente P5 + enclítico
SFX 221 zar cedes zar . is:subxuntivo presente P5
SFX 221 zar cédes/666,128,129 zar . is:subxuntivo presente P5 + enclítico
SFX 221 uar üedes guar . is:subxuntivo presente P5
SFX 221 uar üédes/666,128,129 guar . is:subxuntivo presente P5 + enclítico
SFX 221 ar edes [^g]uar . is:subxuntivo presente P5
SFX 221 ar édes/666,128,129 [^g]uar . is:subxuntivo presente P5 + enclítico
SFX 221 r se ar . is:subxuntivo pretérito P1 / P3
SFX 221 ar áse/666,120,121,124,125 ar . is:subxuntivo pretérito P1 / P3 + enclítico
SFX 221 r ses ar . is:subxuntivo pretérito P2
SFX 221 ar áses/666,122,123 ar . is:subxuntivo pretérito P2 + enclítico
SFX 221 ar ásemos/126,127 ar . is:subxuntivo pretérito P4 [ + enclítico]
SFX 221 ar ásedes/128,129 ar . is:subxuntivo pretérito P5 [ + enclítico]
SFX 221 r sen ar . is:subxuntivo pretérito P6
SFX 221 ar ásen/666,124,125 ar . is:subxuntivo pretérito P6 + enclítico
SFX 221 0 es ar . is:infinitivo / subxuntivo futuro P2
SFX 221 ar áres/666,122,123 ar . is:infinitivo / subxuntivo futuro P2 + enclítico
SFX 221 0 mos ar . is:infinitivo / subxuntivo futuro P4
SFX 221 ar ármos/666,126,127 ar . is:infinitivo / subxuntivo futuro P4 + enclítico
SFX 221 0 des ar . is:infinitivo / subxuntivo futuro P5
SFX 221 ar árdes/666,128,129 ar . is:infinitivo / subxuntivo futuro P5 + enclítico
SFX 221 0 en ar . is:infinitivo P6
SFX 221 ar áren/666,124,125 ar . is:infinitivo P6 + enclítico
SFX 221 r de ar . is:imperativo P5
SFX 221 ar áde/666,128,129 ar . is:imperativo P5 + enclítico
SFX 222 Y 22
SFX 222 ar o/666,120,121 ar . is:presente P1 + enclítico
SFX 222 r s/666,122,123 ar . is:presente P2 + enclítico
SFX 222 ar a/666,124,125 ar . is:presente P3 / imperativo P2 + enclítico
SFX 222 ar an/666,124,125 ar . is:presente P6 + enclítico
SFX 222 ar e/666,120,121,124,125 [^cgzu]ar . is:subxuntivo presente P1 / P3 + enclítico
SFX 222 car que/666,120,121,124,125 car . is:subxuntivo presente P1 / P3 + enclítico
SFX 222 ar ue/666,120,121,124,125 gar . is:subxuntivo presente P1 / P3 + enclítico
SFX 222 zar ce/666,120,121,124,125 zar . is:subxuntivo presente P1 / P3 + enclítico
SFX 222 uar üe/666,120,121,124,125 guar . is:subxuntivo presente P1 / P3 + enclítico
SFX 222 ar e/666,120,121,124,125 [^g]uar . is:subxuntivo presente P1 / P3 + enclítico
SFX 222 ar es/666,122,123 [^cgzu]ar . is:subxuntivo presente P2 + enclítico
SFX 222 car ques/666,122,123 car . is:subxuntivo presente P2 + enclítico
SFX 222 ar ues/666,122,123 gar . is:subxuntivo presente P2 + enclítico
SFX 222 zar ces/666,122,123 zar . is:subxuntivo presente P2 + enclítico
SFX 222 uar ües/666,122,123 guar . is:subxuntivo presente P2 + enclítico
SFX 222 ar es/666,122,123 [^g]uar . is:subxuntivo presente P2 + enclítico
SFX 222 ar en/666,124,125 [^cgzu]ar . is:subxuntivo presente P6 + enclítico
SFX 222 car quen/666,124,125 car . is:subxuntivo presente P6 + enclítico
SFX 222 ar uen/666,124,125 gar . is:subxuntivo presente P6 + enclítico
SFX 222 zar cen/666,124,125 zar . is:subxuntivo presente P6 + enclítico
SFX 222 uar üen/666,124,125 guar . is:subxuntivo presente P6 + enclítico
SFX 222 ar en/666,124,125 [^g]uar . is:subxuntivo presente P6 + enclítico
SFX 225 Y 148
SFX 225 r r/124 ar . is:infinitivo P1 e P3 + enclítico monosílabo
SFX 225 ar ár/666,125 ar . is:infinitivo + enclítico polisílabo
SFX 225 r ndo ar . is:xerundio
SFX 225 ar ándo/666,124,125 ar . is:xerundio + enclítico
SFX 225 r do/10,15 ar . is:participio
SFX 225 ar ou/120 ar . is:presente P1 [ + enclítico monosílabo]
SFX 225 ar óu/666,121 ar . is:presente P1 + enclítico polisílabo
SFX 225 ar ás/122,123 ar . is:presente P2 [ + enclítico]
SFX 225 ar á/100,114,115 dar . is:presente P3 / imperativo P2 [ + enclítico]
SFX 225 ar á/115 tar . is:presente P3 / imperativo P2 [ + enclítico polisílabo]
SFX 225 ar a/666,100,114 tar . is:presente P3 / imperativo P2 + enclítico monosílabo
SFX 225 r mos ar . is:presente P4
SFX 225 ar ámos/666,126,127 ar . is:presente P4 + enclítico
SFX 225 r des ar . is:presente P5
SFX 225 ar ádes/666,128,129 ar . is:presente P5 + enclítico
SFX 225 r n/124 dar . is:presente P6 [ + enclítico monosílabo]
SFX 225 ar án/666,125 dar . is:presente P6 + enclítico polisílabo
SFX 225 r n/666,124 tar . is:presente P6 + enclítico monosílabo
SFX 225 ar án/125 tar . is:presente P6 [ + enclítico polisílabo]
SFX 225 r ba ar . is:copretérito P1 e P3
SFX 225 ar ába/666,120,121,124,125 ar . is:copretérito P1 e P3 + enclítico
SFX 225 r bas ar . is:copretérito P2
SFX 225 ar ábas/666,122,123 ar . is:copretérito P2 + enclítico
SFX 225 r bamos ar . is:copretérito P4
SFX 225 r bámos/666,126,127 ar . is:copretérito P4 + enclítico
SFX 225 r bades ar . is:copretérito P5
SFX 225 r bádes/666,128,129 ar . is:copretérito P5 + enclítico
SFX 225 r ban ar . is:copretérito P6
SFX 225 ar ában/666,124,125 ar . is:copretérito P6 + enclítico
SFX 225 ar iven tar . is:pretérito P1
SFX 225 ar íven/666,120,121 tar . is:pretérito P1 + enclítico
SFX 225 ar ei/120 dar . is:pretérito P1 [ + enclítico monosílabo]
SFX 225 ar éi/666,121 dar . is:pretérito P1 + enclítico polisílabo
SFX 225 ar iveches tar . is:pretérito P2
SFX 225 ar ivéches/666,122,123 tar . is:pretérito P2 + enclítico
SFX 225 ar eches dar . is:pretérito P2
SFX 225 ar éches/666,122,123 dar . is:pretérito P2 + enclítico
SFX 225 ar ivo tar . is:pretérito P3
SFX 225 ar ívo/666,124,125 tar . is:pretérito P3 + enclítico
SFX 225 ar eu/124 dar . is:pretérito P3 [ + enclítico monosílabo]
SFX 225 ar éu/666,125 dar . is:pretérito P3 + enclítico polisilábico
SFX 225 ar ivemos tar . is:pretérito P4
SFX 225 ar ivémos/666,126,127 tar . is:pretérito P4 + enclítico
SFX 225 ar emos dar . is:pretérito P4
SFX 225 ar émos/666,126,127 dar . is:pretérito P4 + enclítico
SFX 225 ar ivestes tar . is:pretérito P5
SFX 225 ar ivéstes/666,128,129 tar . is:pretérito P5 + enclítico
SFX 225 ar estes dar . is:pretérito P5
SFX 225 ar éstes/666,128,129 dar . is:pretérito P5 + enclítico
SFX 225 ar iveron tar . is:pretérito P6
SFX 225 ar ivéron/666,124,125 tar . is:pretérito P6 + enclítico
SFX 225 ar eron dar . is:pretérito P6
SFX 225 ar éron/666,124,125 dar . is:pretérito P6 + enclítico
SFX 225 ar ivera tar . is:antepretérito P1 / P3
SFX 225 ar ivéra/666,120,121,124,125 tar . is:antepretérito P1 / P3 + enclítico
SFX 225 ar era dar . is:antepretérito P1 / P3
SFX 225 ar éra/666,120,121,124,125 dar . is:antepretérito P1 / P3 + enclítico
SFX 225 ar iveras tar . is:antepretérito P2
SFX 225 ar ivéras/666,122,123 tar . is:antepretérito P2 + enclítico
SFX 225 ar eras dar . is:antepretérito P2
SFX 225 ar éras/666,122,123 dar . is:antepretérito P2 + enclítico
SFX 225 ar iveramos tar . is:antepretérito P4
SFX 225 ar iverámos/666,126,127 tar . is:antepretérito P4 + enclítico
SFX 225 ar eramos dar . is:antepretérito P4
SFX 225 ar erámos/666,126,127 dar . is:antepretérito P4 + enclítico
SFX 225 ar iverades tar . is:antepretérito P5
SFX 225 ar iverádes/666,128,129 tar . is:antepretérito P5 + enclítico
SFX 225 ar erades dar . is:antepretérito P5
SFX 225 ar erádes/666,122,123 dar . is:antepretérito P5 + enclítico
SFX 225 ar iveran tar . is:antepretérito P6
SFX 225 ar ivéran/666,124,125 tar . is:antepretérito P6 + enclítico
SFX 225 ar eran dar . is:antepretérito P6
SFX 225 ar éran/666,124,125 dar . is:antepretérito P6 + enclítico
SFX 225 0 ei/120 ar . is:futuro P1 [ + enclítico monosílabo]
SFX 225 0 éi/666,121 ar . is:futuro P1 + enclítico polisílabo
SFX 225 0 ás/123 ar . is:futuro P2 [ + enclítico polisílabo]
SFX 225 0 as/666,122 ar . is:futuro P2 + enclítico monosílabo
SFX 225 0 á/125 ar . is:futuro P3 [ + enclítico polisílabo]
SFX 225 0 a/666,124 ar . is:futuro P3 + enclítico monosílabo
SFX 225 0 emos ar . is:futuro P4
SFX 225 0 émos/666,126,127 ar . is:futuro P4 + enclítico
SFX 225 0 edes ar . is:futuro P5
SFX 225 0 édes/666,128,129 ar . is:futuro P5 + enclítico
SFX 225 0 an/666,124 . is:futuro P6 + enclítico monosílabo
SFX 225 0 án/125 ar . is:futuro P6 [ + enclítico polisílabo]
SFX 225 0 ía/120,121 ar . is:pospretérito P1 / P3 [ + enclítico]
SFX 225 0 ías/122,123 ar . is:pospretérito P2 [ + enclítico]
SFX 225 0 iamos ar . is:pospretérito P4
SFX 225 0 iámos/666,126,127 ar . is:pospretérito P4 + enclítico
SFX 225 0 iades ar . is:pospretérito P5
SFX 225 0 iádes/666,128,129 ar . is:pospretérito P5 + enclítico
SFX 225 0 ían/124,125 ar . is:pospretérito P6 + enclítico
SFX 225 ar ea ar . is:subxuntivo presente P1 / P3
SFX 225 ar éa/666,120,121,124,125 ar . is:subxuntivo presente P1 / P3 + clíticos
SFX 225 ar eas ar . is:subxuntivo presente P2
SFX 225 ar éas/666,122,123 ar . is:subxuntivo presente P2 + clíticos
SFX 225 ar eamos ar . is:subxuntivo presente P4
SFX 225 ar eámos/666,126,127 ar . is:subxuntivo presente P4 + clíticos
SFX 225 ar eades ar . is:subxuntivo presente P5
SFX 225 ar eádes/666,128,129 ar . is:subxuntivo presente P5 + clíticos
SFX 225 ar ean ar . is:subxuntivo presente P6
SFX 225 ar éan/666,124,125 ar . is:subxuntivo presente P6 + clíticos
SFX 225 ar ivese tar . is:subxuntivo pretérito P1 / P3
SFX 225 ar ivése/666,120,121,124,125 tar . is:subxuntivo pretérito P1 / P3 + enclítico
SFX 225 ar ese dar . is:subxuntivo pretérito P1 / P3
SFX 225 ar ése/666,120,121,124,125 dar . is:subxuntivo pretérito P1 / P3 + enclítico
SFX 225 ar iveses tar . is:subxuntivo pretérito P2
SFX 225 ar ivéses/666,122,123 tar . is:subxuntivo pretérito P2 + enclítico
SFX 225 ar eses dar . is:subxuntivo pretérito P2
SFX 225 ar éses/666,122,123 dar . is:subxuntivo pretérito P2 + enclítico
SFX 225 ar ivésemos/126,127 tar . is:subxuntivo pretérito P4 [ + enclítico]
SFX 225 ar ésemos/126,127 dar . is:subxuntivo pretérito P4 [ + enclítico]
SFX 225 ar ivésedes/128,129 tar . is:subxuntivo pretérito P5 [ + enclítico]
SFX 225 ar ésedes/128,129 dar . is:subxuntivo pretérito P5 [ + enclítico]
SFX 225 ar ivesen tar . is:subxuntivo pretérito P6
SFX 225 ar ivésen/666,124,125 tar . is:subxuntivo pretérito P6 + enclítico
SFX 225 ar esen dar . is:subxuntivo pretérito P6 + enclítico
SFX 225 ar ésen/666,124,125 dar . is:subxuntivo pretérito P6 + enclítico
SFX 225 ar iver tar . is:subxuntivo futuro P1 / P3
SFX 225 ar íver/666,120,121,124,125 tar . is:subxuntivo futuro P1 / P3 + enclítico
SFX 225 ar er dar . is:subxuntivo futuro P1 / P3
SFX 225 ar ér/666,120,121,124,125 dar . is:subxuntivo futuro P1 / P3 + enclítico
SFX 225 ar iveres tar . is:subxuntivo futuro P2
SFX 225 ar ivéres/666,122,123 tar . is:subxuntivo futuro P2 + enclítico
SFX 225 ar eres dar . is:subxuntivo futuro P2
SFX 225 ar éres/666,122,123 dar . is:subxuntivo futuro P2 + enclítico
SFX 225 ar ivermos tar . is:subxuntivo futuro P4
SFX 225 ar ivérmos/666,126,127 tar . is:subxuntivo futuro P4 + enclítico
SFX 225 ar ermos dar . is:subxuntivo futuro P4
SFX 225 ar érmos/666,126,127 dar . is:subxuntivo futuro P4 + enclítico
SFX 225 ar iverdes tar . is:subxuntivo futuro P5
SFX 225 ar ivérdes/666,128,129 tar . is:subxuntivo futuro P5 + enclítico
SFX 225 ar erdes dar . is:subxuntivo futuro P5
SFX 225 ar érdes/666,128,129 dar . is:subxuntivo futuro P5 + enclítico
SFX 225 ar iveren tar . is:subxuntivo futuro P6
SFX 225 ar ivéren/666,124,125 tar . is:subxuntivo futuro P6 + enclítico
SFX 225 ar eren dar . is:subxuntivo futuro P6
SFX 225 ar éren/666,124,125 dar . is:subxuntivo futuro P6 + enclítico
SFX 225 0 es ar . is:infinitivo P2
SFX 225 ar áres/666,122,123 ar . is:infinitivo P2 + enclítico
SFX 225 0 mos ar . is:infinitivo P4
SFX 225 ar ármos/666,126,127 ar . is:infinitivo P4 + enclítico
SFX 225 0 des ar . is:infinitivo P5
SFX 225 ar árdes/666,128,129 ar . is:infinitivo P5 + enclítico
SFX 225 0 en ar . is:infinitivo P6
SFX 225 ar áren/666,124,125 ar . is:infinitivo P6 + enclítico
SFX 225 r de ar . is:imperativo P5
SFX 225 ar áde/666,128,129 ar . is:imperativo P5 + enclítico
SFX 230 Y 22
SFX 230 ar o ar . is:presente P1
SFX 230 r s ar . is:presente P2
SFX 230 ar a ar . is:presente P3 / imperativo P2
SFX 230 r n ar . is:presente P6
SFX 230 ar e [^cgzu]ar . is:subxuntivo presente P1 / P3
SFX 230 car que car . is:subxuntivo presente P1 / P3
SFX 230 ar ue gar . is:subxuntivo presente P1 / P3
SFX 230 zar ce zar . is:subxuntivo presente P1 / P3
SFX 230 uar üe guar . is:subxuntivo presente P1 / P3
SFX 230 ar e [^g]uar . is:subxuntivo presente P1 / P3
SFX 230 ar es [^cgzu]ar . is:subxuntivo presente P2
SFX 230 car ques car . is:subxuntivo presente P2
SFX 230 ar ues gar . is:subxuntivo presente P2
SFX 230 zar ces zar . is:subxuntivo presente P2
SFX 230 uar ües guar . is:subxuntivo presente P2
SFX 230 ar es [^g]uar . is:subxuntivo presente P2
SFX 230 ar en [^cgzu]ar . is:subxuntivo presente P6
SFX 230 car quen car . is:subxuntivo presente P6
SFX 230 ar uen gar . is:subxuntivo presente P6
SFX 230 zar cen zar . is:subxuntivo presente P6
SFX 230 uar üen guar . is:subxuntivo presente P6
SFX 230 ar en [^g]uar . is:subxuntivo presente P6
SFX 231 Y 110
SFX 231 r ndo ar . is:xerundio
SFX 231 ar ándo/666,130,131,132,133,134,135,136,137,138,139 ar is:xerundio + enclítico
SFX 231 r do/10,15 ar . is:participio
SFX 231 r r/130,132,134,136,138 ar is:infinitivo / subxuntivo futuro P1 / P3 + enclítico monosílabo
SFX 231 ar ár/666,131,133,135,137,139 ar is:infinitivo / subxuntivo futuro P1 / P3 + enclítico polisílabo
SFX 231 r mos ar . is:presente P4 / pretérito P4
SFX 231 ar ámos/666,136,137 ar . is:presente P4 / pretérito P4 + enclítico
SFX 231 r des ar . is:presente P5
SFX 231 ar ádes/666,138,139 ar . is:presente P5 + enclítico
SFX 231 r ba ar . is:copretérito P1 / P3
SFX 231 ar ába/666,130,131,134,135 ar . is:copretérito P1 / P3 + enclítico
SFX 231 r bas ar . is:copretérito P2
SFX 231 ar ábas/666,132,133 ar . is:copretérito P2 + enclítico
SFX 231 r bamos ar . is:copretérito P4
SFX 231 r bámos/666,136,137 ar . is:copretérito P4 + enclítico
SFX 231 r bades ar . is:copretérito P5
SFX 231 r bádes/666,138,139 ar . is:copretérito P5 + enclítico
SFX 231 r ban ar . is:copretérito P6
SFX 231 ar ában/666,134,135 ar . is:copretérito P6 + enclítico
SFX 231 ar ei/130 [^cgzu]ar . is:pretérito P1 [ + enclítico monosílabo]
SFX 231 ar éi/666,131 [^cgzu]ar . is:pretérito P1 + enclítico polisílabo
SFX 231 car quei/130 car . is:pretérito P1 [ + enclítico monosílabo]
SFX 231 car quéi/666,131 car . is:pretérito P1 + enclítico polisílabo
SFX 231 ar uei/130 gar . is:pretérito P1 [ + enclítico monosílabo]
SFX 231 ar uéi/666,131 gar . is:pretérito P1 + enclítico polisílabo
SFX 231 zar cei/130 zar . is:pretérito P1 [ + enclítico monosílabo]
SFX 231 zar céi/666,131 zar . is:pretérito P1 + enclítico polisílabo
SFX 231 uar uei/130 [^g]uar . is:pretérito P1 [ + enclítico monosílabo]
SFX 231 uar uéi/666,131 [^g]uar . is:pretérito P1 + enclítico polisílabo
SFX 231 uar üei/130 guar . is:pretérito P1 [ + enclítico monosílabo]
SFX 231 uar üéi/666,131 guar . is:pretérito P1 + enclítico polisílabo
SFX 231 r ches ar . is:pretérito P2
SFX 231 ar áches/666,132,133 ar . is:pretérito P2 + enclítico
SFX 231 ar ou/134 ar . is:pretérito P3 [ + enclítico monosílabo]
SFX 231 ar óu/666,135 ar . is:pretérito P3 + enclítico polisílabo
SFX 231 r stes ar . is:pretérito P5
SFX 231 ar ástes/666,138,139 ar . is:pretérito P5 + enclítico
SFX 231 0 on ar . is:pretérito P6
SFX 231 ar áron/666,134,135 ar . is:pretérito P6 + enclítico
SFX 231 0 a ar . is:antepretérito P1 / P3
SFX 231 ar ára/666,130,131,134,135 ar . is:antepretérito P1 / P3 + enclítico
SFX 231 0 as ar . is:antepretérito P2
SFX 231 ar áras/666,132,133 ar . is:antepretérito P2 + enclítico
SFX 231 0 amos ar . is:antepretérito P4
SFX 231 0 ámos/666,136,137 ar . is:antepretérito P4 + enclítico
SFX 231 0 ades ar . is:antepretérito P5
SFX 231 0 ádes/666,138,139 ar . is:antepretérito P5 + enclítico
SFX 231 0 an ar . is:antepretérito P6
SFX 231 ar áran/666,134,135 ar . is:antepretérito P6 + enclítico
SFX 231 0 ei/130 ar . is:futuro P1 [ + enclítico monosílabo]
SFX 231 0 éi/666,131 ar . is:futuro P1 + enclítico polisílabo
SFX 231 0 as/666,132 ar . is:futuro P2 + enclítico monosílabo
SFX 231 0 ás/133 ar . is:futuro P2 [ + enclítico polisílabo]
SFX 231 0 a/666,134 ar . is:futuro P3 + enclítico monosílabo
SFX 231 0 á/135 ar . is:futuro P3 [ +enclítico polisílabo]
SFX 231 0 emos ar . is:futuro P4
SFX 231 0 émos/666,136,137 ar . is:futuro P4 + enclítico
SFX 231 0 edes ar . is:futuro P5
SFX 231 0 édes/666,138,139 ar . is:futuro P5 + enclítico
SFX 231 0 an/666,134 ar . is:futuro P6 + enclítico monosílabo
SFX 231 0 án/135 ar . is:futuro P6 [ +enclítico polisílabo]
SFX 231 0 ía/130,131,134,135 ar . is:pospretérito P1 / P3 [ + enclítico]
SFX 231 0 ías/132,133 ar . is:pospretérito P2 [ + enclítico]
SFX 231 0 iamos ar . is:pospretérito P4
SFX 231 0 iámos/666,136,137 ar . is:pospretérito P4 + enclítico
SFX 231 0 iades ar . is:pospretérito P5
SFX 231 0 iádes/666,138,139 ar . is:pospretérito P5 + enclítico
SFX 231 0 ían/134,135 ar . is:pospretérito P6 [ + enclítico]
SFX 231 ar emos [^cgzu]ar . is:subxuntivo presente P4
SFX 231 ar émos/666,136,137 [^cgzu]ar . is:subxuntivo presente P4 + enclítico
SFX 231 car quemos car . is:subxuntivo presente P4
SFX 231 car quémos/666,136,137 car . is:subxuntivo presente P4 + enclítico
SFX 231 ar uemos gar . is:subxuntivo presente P4
SFX 231 ar uémos/666,136,137 gar . is:subxuntivo presente P4 + enclítico
SFX 231 zar cemos zar . is:subxuntivo presente P4
SFX 231 zar cémos/666,136,137 zar . is:subxuntivo presente P4 + enclítico
SFX 231 uar üemos guar . is:subxuntivo presente P4
SFX 231 uar üémos/666,136,137 guar . is:subxuntivo presente P4 + enclítico
SFX 231 ar emos [^g]uar . is:subxuntivo presente P4
SFX 231 ar émos/666,136,137 [^g]uar . is:subxuntivo presente P4 + enclítico
SFX 231 ar edes [^cgzu]ar . is:subxuntivo presente P5
SFX 231 ar édes/666,138,139 [^cgzu]ar . is:subxuntivo presente P5 + enclítico
SFX 231 car quedes car . is:subxuntivo presente P5
SFX 231 car quédes/666,138,139 car . is:subxuntivo presente P5 + enclítico
SFX 231 ar uedes gar . is:subxuntivo presente P5
SFX 231 ar uédes/666,138,139 gar . is:subxuntivo presente P5 + enclítico
SFX 231 zar cedes zar . is:subxuntivo presente P5
SFX 231 zar cédes/666,138,139 zar . is:subxuntivo presente P5 + enclítico
SFX 231 uar üedes guar . is:subxuntivo presente P5
SFX 231 uar üédes/666,138,139 guar . is:subxuntivo presente P5 + enclítico
SFX 231 ar edes [^g]uar . is:subxuntivo presente P5
SFX 231 ar édes/666,138,139 [^g]uar . is:subxuntivo presente P5 + enclítico
SFX 231 r se ar . is:subxuntivo pretérito P1 / P3
SFX 231 ar áse/666,130,131,134,135 ar . is:subxuntivo pretérito P1 / P3 + enclítico
SFX 231 r ses ar . is:subxuntivo pretérito P2
SFX 231 ar áses/666,132,133 ar . is:subxuntivo pretérito P2 + enclítico
SFX 231 ar ásemos/136,137 ar . is:subxuntivo pretérito P4 [ + enclítico]
SFX 231 ar ásedes/138,139 ar . is:subxuntivo pretérito P5 [ + enclítico]
SFX 231 r sen ar . is:subxuntivo pretérito P6
SFX 231 ar ásen/666,134,135 ar . is:subxuntivo pretérito P6 + enclítico
SFX 231 0 es ar . is:infinitivo / subxuntivo futuro P2
SFX 231 ar áres/666,132,133 ar . is:infinitivo / subxuntivo futuro P2 + enclítico
SFX 231 0 mos ar . is:infinitivo / subxuntivo futuro P4
SFX 231 ar ármos/666,136,137 ar . is:infinitivo / subxuntivo futuro P4 + enclítico
SFX 231 0 des ar . is:infinitivo / subxuntivo futuro P5
SFX 231 ar árdes/666,138,139 ar . is:infinitivo / subxuntivo futuro P5 + enclítico
SFX 231 0 en ar . is:infinitivo P6
SFX 231 ar áren/666,134,135 ar . is:infinitivo P6 + enclítico
SFX 231 r de ar . is:imperativo P5
SFX 231 ar áde/666,138,139 ar . is:imperativo P5 + enclítico
SFX 232 Y 23
SFX 232 ar o/666,130,131 ar . is:presente P1 + enclítico
SFX 232 r s/666,132,133 ar . is:presente P2 + enclítico
SFX 232 ar a/666,134,135 ar . is:presente P3 + enclítico
SFX 232 ar an/666,134,135 ar . is:presente P6 + enclítico
SFX 232 ar e/666,130,131,134,135 [^cgzu]ar . is:subxuntivo presente P1 / P3 + enclítico
SFX 232 car que/666,130,131,134,135 car . is:subxuntivo presente P1 / P3 + enclítico
SFX 232 ar ue/666,130,131,134,135 gar . is:subxuntivo presente P1 / P3 + enclítico
SFX 232 zar ce/666,130,131,134,135 zar . is:subxuntivo presente P1 / P3 + enclítico
SFX 232 uar üe/666,130,131,134,135 guar . is:subxuntivo presente P1 / P3 + enclítico
SFX 232 ar e/666,130,131,134,135 [^g]uar . is:subxuntivo presente P1 / P3 + enclítico
SFX 232 ar es/666,132,133 [^cgzu]ar . is:subxuntivo presente P2 + enclítico
SFX 232 car ques/666,132,133 car . is:subxuntivo presente P2 + enclítico
SFX 232 ar ues/666,132,133 gar . is:subxuntivo presente P2 + enclítico
SFX 232 zar ces/666,132,133 zar . is:subxuntivo presente P2 + enclítico
SFX 232 uar ües/666,132,133 guar . is:subxuntivo presente P2 + enclítico
SFX 232 ar es/666,132,133 [^g]uar . is:subxuntivo presente P2 + enclítico
SFX 232 ar en/666,134,135 [^cgzu]ar . is:subxuntivo presente P6 + enclítico
SFX 232 car quen/666,134,135 car . is:subxuntivo presente P6 + enclítico
SFX 232 ar uen/666,134,135 gar . is:subxuntivo presente P6 + enclítico
SFX 232 zar cen/666,134,135 zar is:subxuntivo presente P6 + enclítico
SFX 232 uar üen/666,134,135 guar . is:subxuntivo presente P6 + enclítico
SFX 232 ar en/666,134,135 [^g]uar . is:subxuntivo presente P6 + enclítico
SFX 232 ar a/666,132,133 ar is:imperativo P2 + enclítico
SFX 235 Y 148
SFX 235 r r/134 ar . is:infinitivo P1 e P3 + enclítico monosílabo
SFX 235 ar ár/666,135 ar . is:infinitivo + enclítico polisílabo
SFX 235 r ndo ar . is:xerundio
SFX 235 ar ándo/666,134,135 ar . is:xerundio + enclítico
SFX 235 r do/10,15 ar . is:participio
SFX 235 ar ou/130 ar . is:presente P1 [ + enclítico monosílabo]
SFX 235 ar óu/666,131 ar . is:presente P1 + enclítico polisílabo
SFX 235 ar ás/132,133 ar . is:presente P2 [ + enclítico]
SFX 235 ar á/100,114,115 dar . is:presente P3 / imperativo P2 [ + enclítico]
SFX 235 ar á/115 tar . is:presente P3 / imperativo P2 [ + enclítico polisílabo]
SFX 235 ar a/666,100,114 tar . is:presente P3 / imperativo P2 + enclítico monosílabo
SFX 235 r mos ar . is:presente P4
SFX 235 ar ámos/666,136,137 ar . is:presente P4 + enclítico
SFX 235 r des ar . is:presente P5
SFX 235 ar ádes/666,138,139 ar . is:presente P5 + enclítico
SFX 235 r n/134 dar . is:presente P6 [ + enclítico monosílabo]
SFX 235 ar án/666,135 dar . is:presente P6 + enclítico polisílabo
SFX 235 r n/666,134 tar . is:presente P6 + enclítico monosílabo
SFX 235 ar án/135 tar . is:presente P6 [ + enclítico polisílabo]
SFX 235 r ba ar . is:copretérito P1 e P3
SFX 235 ar ába/666,130,131,134,135 ar . is:copretérito P1 e P3 + enclítico
SFX 235 r bas ar . is:copretérito P2
SFX 235 ar ábas/666,132,133 ar . is:copretérito P2 + enclítico
SFX 235 r bamos ar . is:copretérito P4
SFX 235 r bámos/666,136,137 ar . is:copretérito P4 + enclítico
SFX 235 r bades ar . is:copretérito P5
SFX 235 r bádes/666,138,139 ar . is:copretérito P5 + enclítico
SFX 235 r ban ar . is:copretérito P6
SFX 235 ar ában/666,134,135 ar . is:copretérito P6 + enclítico
SFX 235 ar iven tar . is:pretérito P1
SFX 235 ar íven/666,130,131 tar . is:pretérito P1 + enclítico
SFX 235 ar ei/130 dar . is:pretérito P1 [ + enclítico monosílabo]
SFX 235 ar éi/666,131 dar . is:pretérito P1 + enclítico polisílabo
SFX 235 ar iveches tar . is:pretérito P2
SFX 235 ar ivéches/666,132,133 tar . is:pretérito P2 + enclítico
SFX 235 ar eches dar . is:pretérito P2
SFX 235 ar éches/666,132,133 dar . is:pretérito P2 + enclítico
SFX 235 ar ivo tar . is:pretérito P3
SFX 235 ar ívo/666,134,135 tar . is:pretérito P3 + enclítico
SFX 235 ar eu/134 dar . is:pretérito P3 [ + enclítico monosílabo]
SFX 235 ar éu/666,135 dar . is:pretérito P3 + enclítico polisilábico
SFX 235 ar ivemos tar . is:pretérito P4
SFX 235 ar ivémos/666,136,137 tar . is:pretérito P4 + enclítico
SFX 235 ar emos dar . is:pretérito P4
SFX 235 ar émos/666,136,137 dar . is:pretérito P4 + enclítico
SFX 235 ar ivestes tar . is:pretérito P5
SFX 235 ar ivéstes/666,138,139 tar . is:pretérito P5 + enclítico
SFX 235 ar estes dar . is:pretérito P5
SFX 235 ar éstes/666,138,139 dar . is:pretérito P5 + enclítico
SFX 235 ar iveron tar . is:pretérito P6
SFX 235 ar ivéron/666,134,135 tar . is:pretérito P6 + enclítico
SFX 235 ar eron dar . is:pretérito P6
SFX 235 ar éron/666,134,135 dar . is:pretérito P6 + enclítico
SFX 235 ar ivera tar . is:antepretérito P1 / P3
SFX 235 ar ivéra/666,130,131,134,135 tar . is:antepretérito P1 / P3 + enclítico
SFX 235 ar era dar . is:antepretérito P1 / P3
SFX 235 ar éra/666,130,131,134,135 dar . is:antepretérito P1 / P3 + enclítico
SFX 235 ar iveras tar . is:antepretérito P2
SFX 235 ar ivéras/666,132,133 tar . is:antepretérito P2 + enclítico
SFX 235 ar eras dar . is:antepretérito P2
SFX 235 ar éras/666,132,133 dar . is:antepretérito P2 + enclítico
SFX 235 ar iveramos tar . is:antepretérito P4
SFX 235 ar iverámos/666,136,137 tar . is:antepretérito P4 + enclítico
SFX 235 ar eramos dar . is:antepretérito P4
SFX 235 ar erámos/666,136,137 dar . is:antepretérito P4 + enclítico
SFX 235 ar iverades tar . is:antepretérito P5
SFX 235 ar iverádes/666,138,139 tar . is:antepretérito P5 + enclítico
SFX 235 ar erades dar . is:antepretérito P5
SFX 235 ar erádes/666,132,133 dar . is:antepretérito P5 + enclítico
SFX 235 ar iveran tar . is:antepretérito P6
SFX 235 ar ivéran/666,134,135 tar . is:antepretérito P6 + enclítico
SFX 235 ar eran dar . is:antepretérito P6
SFX 235 ar éran/666,134,135 dar . is:antepretérito P6 + enclítico
SFX 235 0 ei/130 ar . is:futuro P1 [ + enclítico monosílabo]
SFX 235 0 éi/666,131 ar . is:futuro P1 + enclítico polisílabo
SFX 235 0 ás/133 ar . is:futuro P2 [ + enclítico polisílabo]
SFX 235 0 as/666,132 ar . is:futuro P2 + enclítico monosílabo
SFX 235 0 á/135 ar . is:futuro P3 [ + enclítico polisílabo]
SFX 235 0 a/666,134 ar . is:futuro P3 + enclítico monosílabo
SFX 235 0 emos ar . is:futuro P4
SFX 235 0 émos/666,136,137 ar . is:futuro P4 + enclítico
SFX 235 0 edes ar . is:futuro P5
SFX 235 0 édes/666,138,139 ar . is:futuro P5 + enclítico
SFX 235 0 an/666,134 . is:futuro P6 + enclítico monosílabo
SFX 235 0 án/135 ar . is:futuro P6 [ + enclítico polisílabo]
SFX 235 0 ía/130,131 ar . is:pospretérito P1 / P3 [ + enclítico]
SFX 235 0 ías/132,133 ar . is:pospretérito P2 [ + enclítico]
SFX 235 0 iamos ar . is:pospretérito P4
SFX 235 0 iámos/666,136,137 ar . is:pospretérito P4 + enclítico
SFX 235 0 iades ar . is:pospretérito P5
SFX 235 0 iádes/666,138,139 ar . is:pospretérito P5 + enclítico
SFX 235 0 ían/134,135 ar . is:pospretérito P6 + enclítico
SFX 235 ar ea ar . is:subxuntivo presente P1 / P3
SFX 235 ar éa/666,130,131,134,135 ar . is:subxuntivo presente P1 / P3 + clíticos
SFX 235 ar eas ar . is:subxuntivo presente P2
SFX 235 ar éas/666,132,133 ar . is:subxuntivo presente P2 + clíticos
SFX 235 ar eamos ar . is:subxuntivo presente P4
SFX 235 ar eámos/666,136,137 ar . is:subxuntivo presente P4 + clíticos
SFX 235 ar eades ar . is:subxuntivo presente P5
SFX 235 ar eádes/666,138,139 ar . is:subxuntivo presente P5 + clíticos
SFX 235 ar ean ar . is:subxuntivo presente P6
SFX 235 ar éan/666,134,135 ar . is:subxuntivo presente P6 + clíticos
SFX 235 ar ivese tar . is:subxuntivo pretérito P1 / P3
SFX 235 ar ivése/666,130,131,134,135 tar . is:subxuntivo pretérito P1 / P3 + enclítico
SFX 235 ar ese dar . is:subxuntivo pretérito P1 / P3
SFX 235 ar ése/666,130,131,134,135 dar . is:subxuntivo pretérito P1 / P3 + enclítico
SFX 235 ar iveses tar . is:subxuntivo pretérito P2
SFX 235 ar ivéses/666,132,133 tar . is:subxuntivo pretérito P2 + enclítico
SFX 235 ar eses dar . is:subxuntivo pretérito P2
SFX 235 ar éses/666,132,133 dar . is:subxuntivo pretérito P2 + enclítico
SFX 235 ar ivésemos/136,137 tar . is:subxuntivo pretérito P4 [ + enclítico]
SFX 235 ar ésemos/136,137 dar . is:subxuntivo pretérito P4 [ + enclítico]
SFX 235 ar ivésedes/138,139 tar . is:subxuntivo pretérito P5 [ + enclítico]
SFX 235 ar ésedes/138,139 dar . is:subxuntivo pretérito P5 [ + enclítico]
SFX 235 ar ivesen tar . is:subxuntivo pretérito P6
SFX 235 ar ivésen/666,134,135 tar . is:subxuntivo pretérito P6 + enclítico
SFX 235 ar esen dar . is:subxuntivo pretérito P6 + enclítico
SFX 235 ar ésen/666,134,135 dar . is:subxuntivo pretérito P6 + enclítico
SFX 235 ar iver tar . is:subxuntivo futuro P1 / P3
SFX 235 ar íver/666,130,131,134,135 tar . is:subxuntivo futuro P1 / P3 + enclítico
SFX 235 ar er dar . is:subxuntivo futuro P1 / P3
SFX 235 ar ér/666,130,131,134,135 dar . is:subxuntivo futuro P1 / P3 + enclítico
SFX 235 ar iveres tar . is:subxuntivo futuro P2
SFX 235 ar ivéres/666,132,133 tar . is:subxuntivo futuro P2 + enclítico
SFX 235 ar eres dar . is:subxuntivo futuro P2
SFX 235 ar éres/666,132,133 dar . is:subxuntivo futuro P2 + enclítico
SFX 235 ar ivermos tar . is:subxuntivo futuro P4
SFX 235 ar ivérmos/666,136,137 tar . is:subxuntivo futuro P4 + enclítico
SFX 235 ar ermos dar . is:subxuntivo futuro P4
SFX 235 ar érmos/666,136,137 dar . is:subxuntivo futuro P4 + enclítico
SFX 235 ar iverdes tar . is:subxuntivo futuro P5
SFX 235 ar ivérdes/666,138,139 tar . is:subxuntivo futuro P5 + enclítico
SFX 235 ar erdes dar . is:subxuntivo futuro P5
SFX 235 ar érdes/666,138,139 dar . is:subxuntivo futuro P5 + enclítico
SFX 235 ar iveren tar . is:subxuntivo futuro P6
SFX 235 ar ivéren/666,134,135 tar . is:subxuntivo futuro P6 + enclítico
SFX 235 ar eren dar . is:subxuntivo futuro P6
SFX 235 ar éren/666,134,135 dar . is:subxuntivo futuro P6 + enclítico
SFX 235 0 es ar . is:infinitivo P2
SFX 235 ar áres/666,132,133 ar . is:infinitivo P2 + enclítico
SFX 235 0 mos ar . is:infinitivo P4
SFX 235 ar ármos/666,136,137 ar . is:infinitivo P4 + enclítico
SFX 235 0 des ar . is:infinitivo P5
SFX 235 ar árdes/666,138,139 ar . is:infinitivo P5 + enclítico
SFX 235 0 en ar . is:infinitivo P6
SFX 235 ar áren/666,134,135 ar . is:infinitivo P6 + enclítico
SFX 235 r de ar . is:imperativo P5
SFX 235 ar áde/666,138,139 ar . is:imperativo P5 + enclítico
SFX 250 Y 14
SFX 250 ar a ar . is:presente P3
SFX 250 r n ar . is:presente P6
SFX 250 ar e [^cgzu]ar . is:subxuntivo presente P3
SFX 250 car que car . is:subxuntivo presente P3
SFX 250 ar ue gar . is:subxuntivo presente P3
SFX 250 zar ce zar . is:subxuntivo presente P3
SFX 250 uar üe guar . is:subxuntivo presente P3
SFX 250 ar e [^g]uar . is:subxuntivo presente P3
SFX 250 ar en [^cgzu]ar . is:subxuntivo presente P6
SFX 250 car quen car . is:subxuntivo presente P6
SFX 250 ar uen gar . is:subxuntivo presente P6
SFX 250 zar cen zar . is:subxuntivo presente P6
SFX 250 uar üen guar . is:subxuntivo presente P6
SFX 250 ar en [^g]uar . is:subxuntivo presente P6
SFX 251 Y 29
SFX 251 r ndo ar . is:xerundio
SFX 251 ar ándo/666,110,114,115 ar . is:xerundio + enclítico
SFX 251 r do/10,15 ar . is:participio
SFX 251 r r/100,114 ar . is:infinitivo / subxuntivo futuro P3 + enclítico monosílabo
SFX 251 ar ár/666,115 ar . is:infinitivo / subxuntivo futuro P3 + enclítico polisílabo
SFX 251 r ba ar . is:copretérito P3
SFX 251 ar ába/666,114,115 ar . is:copretérito P3 + enclítico
SFX 251 r ban ar . is:copretérito P6
SFX 251 ar ában/666,114,115 ar . is:copretérito P6 + enclítico
SFX 251 ar ou/101,114,115 ar . is:pretérito P3 [ + enclítico monosílabo]
SFX 251 ar óu/666,114,115 ar . is:pretérito P3 + enclítico polisílabo
SFX 251 0 on ar . is:pretérito P6
SFX 251 ar áron/666,100,114,115 ar . is:pretérito P6 + enclítico
SFX 251 0 a ar . is:antepretérito P3
SFX 251 ar ára/666,100,114,115 ar . is:antepretérito P3 + enclítico
SFX 251 0 an ar . is:antepretérito P6
SFX 251 ar áran/666,100,114,115 ar . is:antepretérito P6 + enclítico
SFX 251 0 a/666,100,114 ar . is:futuro P3 + enclítico monosílabo
SFX 251 0 á/115 ar . is:futuro P3 [ +enclítico polisílabo]
SFX 251 0 an/666,100,114 ar . is:futuro P6 + enclítico monosílabo
SFX 251 0 án/115 ar . is:futuro P6 [ +enclítico polisílabo]
SFX 251 0 ía/100,114,115 ar . is:pospretérito P3 [ + enclítico]
SFX 251 0 ían/100,114,115 ar . is:pospretérito P6 [ + enclítico]
SFX 251 r se ar . is:subxuntivo pretérito P3
SFX 251 ar áse/666,100,114,115 ar . is:subxuntivo pretérito P3 + enclítico
SFX 251 r sen ar . is:subxuntivo pretérito P6
SFX 251 ar ásen/666,100,114,115 ar . is:subxuntivo pretérito P6 + enclítico
SFX 251 0 en ar . is:infinitivo P6
SFX 251 ar áren/666,100,114,115 ar . is:infinitivo P6 + enclítico
SFX 252 Y 14
SFX 252 ar a/666,100,114,115 ar . is:presente P3 + enclítico
SFX 252 ar an/666,100,114,115 ar . is:presente P6 + enclítico
SFX 252 ar e/666,100,114,115 [^cgzu]ar . is:subxuntivo presente P3 + enclítico
SFX 252 car que/666,100,114,115 car . is:subxuntivo presente P3 + enclítico
SFX 252 ar ue/666,100,114,115 gar . is:subxuntivo presente P3 + enclítico
SFX 252 zar ce/666,100,114,115 zar . is:subxuntivo presente P3 + enclítico
SFX 252 uar üe/666,100,114,115 guar . is:subxuntivo presente P3 + enclítico
SFX 252 ar e/666,100,114,115 [^g]uar . is:subxuntivo presente P3 + enclítico
SFX 252 ar en/666,100,114,115 [^cgzu]ar . is:subxuntivo presente P6 + enclítico
SFX 252 car quen/666,100,114,115 car . is:subxuntivo presente P6 + enclítico
SFX 252 ar uen/666,100,114,115 gar . is:subxuntivo presente P6 + enclítico
SFX 252 zar cen/666,100,114,115 zar . is:subxuntivo presente P6 + enclítico
SFX 252 uar üen/666,100,114,115 guar . is:subxuntivo presente P6 + enclítico
SFX 252 ar en/666,100,114,115 [^g]uar . is:subxuntivo presente P6 + enclítico
SFX 270 Y 14
SFX 270 ar a ar . is:presente P3
SFX 270 r n ar . is:presente P6
SFX 270 ar e [^cgzu]ar . is:subxuntivo presente P3
SFX 270 car que car . is:subxuntivo presente P3
SFX 270 ar ue gar . is:subxuntivo presente P3
SFX 270 zar ce zar . is:subxuntivo presente P3
SFX 270 uar üe guar . is:subxuntivo presente P3
SFX 270 ar e [^g]uar . is:subxuntivo presente P3
SFX 270 ar en [^cgzu]ar . is:subxuntivo presente P6
SFX 270 car quen car . is:subxuntivo presente P6
SFX 270 ar uen gar . is:subxuntivo presente P6
SFX 270 zar cen zar . is:subxuntivo presente P6
SFX 270 uar üen guar . is:subxuntivo presente P6
SFX 270 ar en [^g]uar . is:subxuntivo presente P6
SFX 271 Y 29
SFX 271 r ndo ar . is:xerundio
SFX 271 ar ándo/666,104,105 ar . is:xerundio + enclítico
SFX 271 r do/10,15 ar . is:participio
SFX 271 r r/104 ar . is:infinitivo / subxuntivo futuro P3 + enclítico monosílabo
SFX 271 ar ár/666,105 ar . is:infinitivo / subxuntivo futuro P3 + enclítico polisíIabo
SFX 271 r ba ar . is:copretérito P3
SFX 271 ar ába/666,104,105 ar . is:copretérito P3 + enclítico
SFX 271 r ban ar . is:copretérito P6
SFX 271 ar ában/666,104,105 ar . is:copretérito P6 + enclítico
SFX 271 ar ou/104 ar . is:pretérito P3 [ + enclítico monosílabo]
SFX 271 ar óu/666,105 ar . is:pretérito P3 + enclítico polisílabo
SFX 271 0 on ar . is:pretérito P6
SFX 271 ar áron/666,104,105 ar . is:pretérito P6 + enclítico
SFX 271 0 a ar . is:antepretérito P3
SFX 271 ar ára/666,104,105 ar . is:antepretérito P3 + enclítico
SFX 271 0 an ar . is:antepretérito P6
SFX 271 ar áran/666,104,105 ar . is:antepretérito P6 + enclítico
SFX 271 0 a/666,104 ar . is:futuro P3 + enclítico monosílabo
SFX 271 0 á/105 ar . is:futuro P3 [ +enclítico polisílabo]
SFX 271 0 an/666,104 ar . is:futuro P6 + enclítico monosílabo
SFX 271 0 án/105 ar . is:futuro P6 [ +enclítico polisílabo]
SFX 271 0 ía/104,105 ar . is:pospretérito P3 [ + enclítico]
SFX 271 0 ían/104,105 ar . is:pospretérito P6 [ + enclítico]
SFX 271 r se ar . is:subxuntivo pretérito P3
SFX 271 ar áse/666,104,105 ar . is:subxuntivo pretérito P3 + enclítico
SFX 271 r sen ar . is:subxuntivo pretérito P6
SFX 271 ar ásen/666,104,105 ar . is:subxuntivo pretérito P6 + enclítico
SFX 271 0 en ar . is:infinitivo P6
SFX 271 ar áren/666,104,105 ar . is:infinitivo P6 + enclítico
SFX 272 Y 14
SFX 272 ar a/666,104,105 ar . is:presente P3 + enclítico
SFX 272 ar an/666,104,105 ar . is:presente P6 + enclítico
SFX 272 ar e/666,104,105 [^cgzu]ar . is:subxuntivo presente P3 + enclítico
SFX 272 car que/666,104,105 car . is:subxuntivo presente P3 + enclítico
SFX 272 ar ue/666,104,105 gar . is:subxuntivo presente P3 + enclítico
SFX 272 zar ce/666,104,105 zar . is:subxuntivo presente P3 + enclítico
SFX 272 uar üe/666,104,105 guar . is:subxuntivo presente P3 + enclítico
SFX 272 ar e/666,104,105 [^g]uar . is:subxuntivo presente P3 + enclítico
SFX 272 ar en/666,104,105 [^cgzu]ar . is:subxuntivo presente P6 + enclítico
SFX 272 car quen/666,104,105 car . is:subxuntivo presente P6 + enclítico
SFX 272 ar uen/666,104,105 gar . is:subxuntivo presente P6 + enclítico
SFX 272 zar cen/666,104,105 zar . is:subxuntivo presente P6 + enclítico
SFX 272 uar üen/666,104,105 guar . is:subxuntivo presente P6 + enclítico
SFX 272 ar en/666,104,105 [^g]uar . is:subxuntivo presente P6 + enclítico
SFX 280 Y 14
SFX 280 ar a ar . is:presente P3
SFX 280 r n ar . is:presente P6
SFX 280 ar e [^cgzu]ar . is:subxuntivo presente P3
SFX 280 car que car . is:subxuntivo presente P3
SFX 280 ar ue gar . is:subxuntivo presente P3
SFX 280 zar ce zar . is:subxuntivo presente P3
SFX 280 uar üe guar . is:subxuntivo presente P3
SFX 280 ar e [^g]uar . is:subxuntivo presente P3
SFX 280 ar en [^cgzu]ar . is:subxuntivo presente P6
SFX 280 car quen car . is:subxuntivo presente P6
SFX 280 ar uen gar . is:subxuntivo presente P6
SFX 280 zar cen zar . is:subxuntivo presente P6
SFX 280 uar üen guar . is:subxuntivo presente P6
SFX 280 ar en [^g]uar . is:subxuntivo presente P6
SFX 281 Y 29
SFX 281 r ndo ar . is:xerundio
SFX 281 ar ándo/666,134,135 ar . is:xerundio [ + reflexivo] [ +dativo] [ +dativo]
SFX 281 r do/10,15 ar . is:participio
SFX 281 r r/130,134 ar . is:infinitivo / subxuntivo futuro P3 [ + reflexivo]
SFX 281 ar ár/666,135 ar . is:infinitivo / subxuntivo futuro P3 + reflexivo + dativo [ + dativo]
SFX 281 r ba ar . is:copretérito P3
SFX 281 ar ába/666,134,135 ar . is:copretérito P3 + reflexivo P1 / P3 [ + dativo] [ +dativo]
SFX 281 r ban ar . is:copretérito P6
SFX 281 ar ában/666,134,135 ar . is:copretérito P6 + reflexivo P3 / P6 [ + dativo]
SFX 281 ar ou/134 ar . is:pretérito P3 [ + reflexivo P3 / P6]
SFX 281 ar óu/666,135 ar . is:pretérito P3 + reflexivo P3 / P6 + dativo
SFX 281 0 on ar . is:pretérito P6
SFX 281 ar áron/666,134,135 ar . is:pretérito P6 + reflexivo P3 / P6 [ + dativo] [ + dativo]
SFX 281 0 a ar . is:antepretérito P3
SFX 281 ar ára/666,134,135 ar . is:antepretérito P3 + reflexivo P3 / P6 [ + dativo] [ + dativo]
SFX 281 0 an ar . is:antepretérito P6
SFX 281 ar áran/666,134,135 ar . is:antepretérito P6 + reflexivo P3 / P6 [ + dativo] [ + dativo]
SFX 281 0 a/666,134 ar . is:futuro P3 + reflexivo P3 / P6
SFX 281 0 á/135 ar . is:futuro P3 [ + [reflexivo P3 / P6 + dativo]]
SFX 281 0 an/666,134 ar . is:futuro P6 + reflexivo P3 / P6
SFX 281 0 án/135 ar . is:futuro P6 [ + [reflexivo P3 / P6 + dativo]]
SFX 281 0 ía/134,135 ar . is:pospretérito P3 [ + reflexivo P3 / P6 [ + dativo] [ + dativo]]
SFX 281 0 ían/134,135 ar . is:pospretérito P6 [ + reflexivo P3 / P6 [ + dativo] [ + dativo]]
SFX 281 r se ar . is:subxuntivo pretérito P3
SFX 281 ar áse/666,134,135 ar . is:subxuntivo pretérito P3 + reflexivo P3 / P6 [ + dativo] [ + dativo]
SFX 281 r sen ar . is:subxuntivo pretérito P6
SFX 281 ar ásen/666,134,135 ar . is:subxuntivo pretérito P6 + reflexivo P3 / P6 [ + dativo] [ + dativo]
SFX 281 0 en ar . is:infinitivo / subxuntivo futuro P6
SFX 281 ar áren/666,134,135 ar . is:infinitivo / subxuntivo futuro P6 + reflexivo P3 / P6 [ + dativo] [ + dativo]
SFX 282 Y 14
SFX 282 ar a/666,134,135 ar . is:presente P3 + reflexivo P3 / P6 [ + dativo] [ + dativo]
SFX 282 ar an/666,134,135 ar . is:presente P6 + reflexivo P3 / P6 [ + dativo] [ + dativo]
SFX 282 ar e/666,134,135 [^cgzu]ar . is:subxuntivo presente P3 + reflexivo P3 / P6 [ + dativo] [ + dativo]
SFX 282 car que/666,134,135 car . is:subxuntivo presente P3 + reflexivo P3 / P6 [ + dativo] [ + dativo]
SFX 282 ar ue/666,134,135 gar . is:subxuntivo presente P3 + reflexivo P3 / P6 [ + dativo] [ + dativo]
SFX 282 zar ce/666,134,135 zar . is:subxuntivo presente P3 + reflexivo P3 / P6 [ + dativo] [ + dativo]
SFX 282 uar üe/666,134,135 guar . is:subxuntivo presente P3 + reflexivo P3 / P6 [ + dativo] [ + dativo]
SFX 282 ar e/666,134,135 [^g]uar . is:subxuntivo presente P3 + reflexivo P3 / P6 [ + dativo] [ + dativo]
SFX 282 ar en/666,134,135 [^cgzu]ar . is:subxuntivo presente P6 + reflexivo P3 / P6 [ + dativo] [ + dativo]
SFX 282 car quen/666,134,135 car . is:subxuntivo presente P6 + reflexivo P3 / P6 [ + dativo] [ + dativo]
SFX 282 ar uen/666,134,135 gar . is:subxuntivo presente P6 + reflexivo P3 / P6 [ + dativo] [ + dativo]
SFX 282 zar cen/666,134,135 zar . is:subxuntivo presente P6 + reflexivo P3 / P6 [ + dativo] [ + dativo]
SFX 282 uar üen/666,134,135 guar . is:subxuntivo presente P6 + reflexivo P3 / P6 [ + dativo] [ + dativo]
SFX 282 ar en/666,134,135 [^g]uar . is:subxuntivo presente P6 + reflexivo P3 / P6 [ + dativo] [ + dativo]
SFX 310 Y 91
SFX 310 r ndo er . is:xerundio
SFX 310 er éndo/666,100,114,115 er . is:xerundio + enclítico
SFX 310 er ido/10,15 [^ao]er . is:participio
SFX 310 er ído/10,15 [ao]er . is:participio
SFX 310 r r/100,114 er . is:infinitivo P1 / P3 [ + enclítico monosílabo]
SFX 310 er ér/666,115 er . is:infinitivo P1 / P3 + enclítico polisílabo
SFX 310 r mos er . is:presente P4 / pretérito P4
SFX 310 er émos/666,100,116,117 er . is:presente P4 / pretérito P4 + enclítico
SFX 310 r des er . is:presente P5
SFX 310 er édes/666,100,118,119 er . is:presente P5 + enclítico
SFX 310 er ía/100,110,111,114,115 er . is:copretérito P1 / P3 [ + enclítico]
SFX 310 er ías/100,112,113 er . is:copretérito P2 + enclítico
SFX 310 er iamos [^ao]er . is:copretérito P4
SFX 310 er iámos/666,100,116,117 [^ao]er . is:copretérito P4 + enclítico
SFX 310 er ïamos [ao]er . is:copretérito P4
SFX 310 er ïámos/666,100,116,117 [ao]er . is:copretérito P4 + enclítico
SFX 310 er iades [^ao]er . is:copretérito P5
SFX 310 er iádes/666,100,118,119 [^ao]er . is:copretérito P5 + enclítico
SFX 310 er ïades [ao]er . is:copretérito P5
SFX 310 er ïádes/666,100,118,119 [ao]er . is:copretérito P5 + enclítico
SFX 310 er ían/100,114,115 er . is:copretérito P6 + enclítico
SFX 310 0 ei/101,110 er . is:futuro P1 [ + acusativo P3 tras ditongo decrecente / + enclítico monosílabo]
SFX 310 0 éi/666,111 er . is:futuro P1 + enclítico
SFX 310 0 as/666,100,112 er . is:futuro P2 + enclítico monosílabo
SFX 310 0 ás/113 er . is:futuro P2 [ + enclítico polisílabo]
SFX 310 0 a/666,100,112,114 er . is:futuro P3 + enclítico monosílabo
SFX 310 0 á/113,115 er . is:futuro P3 [ + enclítico polisílabo]
SFX 310 0 emos er . is:futuro P4
SFX 310 0 émos/666,100,116,117 er . is:futuro P4 + enclítico
SFX 310 0 edes er . is:futuro P5
SFX 310 0 édes/666,100,112,113 er . is:futuro P5 + enclítico
SFX 310 0 an/666,100,114 er . is:futuro P6 + enclítico monosílabo
SFX 310 0 án/115 er . is:futuro P6 [ + enclítico polisílabo]
SFX 310 0 ía/100,110,111,114,115 er . is:pospretérito P1 / P3 [ + enclítico]
SFX 310 0 ías/100,112,113 er . is:pospretérito P2 [ + enclítico]
SFX 310 0 iamos er . is:pospretérito P4
SFX 310 0 iámos/666,100,116,117 er . is:pospretérito P4 + enclítico
SFX 310 0 iades er . is:pospretérito P5
SFX 310 0 iádes/666,100,118,119 er . is:pospretérito P5 + enclítico
SFX 310 0 ían/100,112,113,114,115 er . is:pospretérito P6 [ + enclítico]
SFX 310 er a [^cuaos]er . is:subxuntivo presente P1 / P3
SFX 310 cer za cer . is:subxuntivo presente P1 / P3
SFX 310 guer ga guer . is:subxuntivo presente P1 / P3
SFX 310 quer ca quer . is:subxuntivo presente P1 / P3
SFX 310 er a [^e]ser . is:subxuntivo presente P1 / P3
SFX 310 er ea sobreser . is:subxuntivo presente P1 / P3
SFX 310 er ia [ao]er . is:subxuntivo presente P1 / P3
SFX 310 er as [^cuaos]er . is:subxuntivo presente P2
SFX 310 cer zas cer . is:subxuntivo presente P2
SFX 310 guer gas guer . is:subxuntivo presente P2
SFX 310 quer cas quer . is:subxuntivo presente P2
SFX 310 er as [^e]ser . is:subxuntivo presente P2
SFX 310 er eas sobreser . is:subxuntivo presente P2
SFX 310 er ias [ao]er . is:subxuntivo presente P2
SFX 310 er amos [^cuaos]er . is:subxuntivo presente P4
SFX 310 er ámos/666,100,116,117 [^cuaos]er . is:subxuntivo presente P4 + enclítico
SFX 310 cer zamos cer . is:subxuntivo presente P4
SFX 310 cer zámos/666,100,116,117 cer . is:subxuntivo presente P4 + enclítico
SFX 310 guer gamos guer . is:subxuntivo presente P4
SFX 310 guer gámos/666,100,116,117 guer . is:subxuntivo presente P4 + enclítico
SFX 310 quer camos quer . is:subxuntivo presente P4
SFX 310 quer cámos/666,100,116,117 quer . is:subxuntivo presente P4 + enclítico
SFX 310 er amos [^e]ser . is:subxuntivo presente P4
SFX 310 er ámos/666,100,116,117 [^e]ser . is:subxuntivo presente P4
SFX 310 er eamos sobreser . is:subxuntivo presente P4
SFX 310 er eámos/666,100,116,117 sobreser . is:subxuntivo presente P4
SFX 310 er iamos [ao]er . is:subxuntivo presente P4
SFX 310 er iámos/666,100,116,117 [ao]er . is:subxuntivo presente P4 + enclítico
SFX 310 er ades [^cuaos]er . is:subxuntivo presente P5
SFX 310 er ádes/666,100,118,119 [^cuao]er . is:subxuntivo presente P5 + enclítico
SFX 310 cer zades cer . is:subxuntivo presente P5
SFX 310 cer zádes/666,100,118,119 cer . is:subxuntivo presente P5 + enclítico
SFX 310 guer gades guer . is:subxuntivo presente P5
SFX 310 guer gádes/666,100,118,119 guer . is:subxuntivo presente P5 + enclítico
SFX 310 quer cades quer . is:subxuntivo presente P5
SFX 310 quer cádes/666,100,118,119 quer . is:subxuntivo presente P5 + enclítico
SFX 310 er ades [^e]ser . is:subxuntivo presente P5
SFX 310 er ádes/666,100,118,119 [^e]ser . is:subxuntivo presente P5
SFX 310 er eades sobreser . is:subxuntivo presente P5
SFX 310 er eádes/666,100,118,119 sobreser . is:subxuntivo presente P5
SFX 310 er iades [ao]er . is:subxuntivo presente P5
SFX 310 er iádes/666,100,118,119 [ao]er . is:subxuntivo presente P5 + enclítico
SFX 310 er an [^cuaos]er . is:subxuntivo presente P6
SFX 310 cer zan cer . is:subxuntivo presente P6
SFX 310 er gan guer . is:subxuntivo presente P6
SFX 310 er can quer . is:subxuntivo presente P6
SFX 310 er an [^e]ser . is:subxuntivo presente P6
SFX 310 er ean sobreser . is:subxuntivo presente P6
SFX 310 er ian [ao]er . is:subxuntivo presente P6
SFX 310 r de er . is:imperativo P5
SFX 310 er éde/666,100,118,119 er . is:imperativo P5 + enclítico
SFX 311 Y 10
SFX 311 er o [^cuao]er . is:presente P1
SFX 311 cer zo cer . is:presente P1
SFX 311 guer go guer . is:presente P1
SFX 311 quer co quer . is:presente P1
SFX 311 er io [ao]er . is:presente P1
SFX 311 r s er . is:presente P2
SFX 311 er e er . is:presente P3 / imperativo P2
SFX 311 r n er . is:presente P6
SFX 311 er ín/111 er . is:pretérito P1 [ + enclítico polisílabo]
SFX 311 er in/666,100,110 er . is:pretérito P1 + enclítico monosílabo
SFX 312 Y 37
SFX 312 er iches [^ao]er . is: pretérito P2
SFX 312 er íches [ao]er . is: pretérito P2
SFX 312 er íches/666,100,112,113 er . is: pretérito P2 + enclítico
SFX 312 er eu/101,114 er . is: pretérito P3 [ + acusativo P3 tras ditongo decrecente / + enclítico monosílabo]
SFX 312 er éu/666,115 er . is: pretérito P3 + enclítico polisílabo
SFX 312 r mos er . is: pretérito P4
SFX 312 er émos/666,100,116,117 er . is: pretérito P4 + enclítico
SFX 312 r stes er . is: pretérito P5
SFX 312 er éstes/666,100,118,119 er . is: pretérito P5 + enclítico
SFX 312 0 on er . is: pretérito P6
SFX 312 er éron/666,100,114,115 er . is: pretérito P6 + enclítico
SFX 312 0 a er . is: antepretérito P1 / P3
SFX 312 er éra/666,100,110,111,114,115 er . is: antepretérito P1 / P3 + enclítico
SFX 312 0 as er . is: antepretérito P2
SFX 312 er éras/666,100,112,113 er . is: antepretérito P2 + enclítico
SFX 312 0 amos er . is: antepretérito P4
SFX 312 0 ámos/666,100,116,117 er . is: antepretérito P4 + enclítico
SFX 312 0 ades er . is: antepretérito P5
SFX 312 0 ádes/666,100,118,119 er . is: antepretérito P5 + enclítico
SFX 312 0 an er . is: antepretérito P6
SFX 312 er éran/666,100,114,115 er . is: antepretérito P6 + enclítico
SFX 312 r se er . is: subxuntivo pretérito P1 / P3
SFX 312 er ése/666,100,110,111,114,115 er . is: subxuntivo pretérito P1 / P3 + enclítico
SFX 312 r ses er . is: subxuntivo pretérito P2
SFX 312 er éses/666,100,112,113 er . is: subxuntivo pretérito P2 + enclítico
SFX 312 er ésemos/100,116,117 er . is: subxuntivo pretérito P4 [ + enclítico]
SFX 312 er ésedes/100,118,119 er . is: subxuntivo pretérito P5 [ + enclítico]
SFX 312 r sen er . is: subxuntivo pretérito P6
SFX 312 er ésen/666,100,114,115 er . is: subxuntivo pretérito P6 + enclítico
SFX 312 0 es er . is: infinitivo / subxuntivo futuro P2
SFX 312 er éres/666,100,112,113 er . is: infinitivo / subxuntivo futuro P2 + enclítico
SFX 312 0 mos er . is: infinitivo / subxuntivo futuro P4
SFX 312 er érmos/666,100,116,117 er . is: infinitivo / subxuntivo futuro P4 + enclítico
SFX 312 0 des er . is: infinitivo / subxuntivo futuro P5
SFX 312 er érdes/666,100,118,119 er . is: infinitivo / subxuntivo futuro P5 + enclítico
SFX 312 0 en er . is: infinitivo / subxuntivo futuro P6
SFX 312 er éren/666,100,114,115 er . is: infinitivo / subxuntivo futuro P6 + enclítico
SFX 313 Y 10
SFX 313 r o er . is:presente P1
SFX 313 er éo/666,100,110,111 er . is:presente P1 + enclítico
SFX 313 r s/100,112 er . is:presente P2 [ + enclítico monosílabo]
SFX 313 er és/666,113 er . is:presente P2 + enclítico polisílabo
SFX 313 er e/100,114 er . is:presente P3 [ + enclítico monosílabo]
SFX 313 er é/666,115 er . is:presente P3 + enclítico polisílabo
SFX 313 r n/100,114 er . is:presente P6 [ + enclítico monosílabo]
SFX 313 er én/666,115 er . is:presente P6 + enclítico polisílabo
SFX 313 er in/100,110 er . is:pretérito P1 [ + enclítico polisílabo]
SFX 313 er ín/666,111 er . is:pretérito P1 + enclítico polisílabo]
SFX 314 Y 13
SFX 314 r o er . is:presente P1
SFX 314 er éo/666,100,110,111 er . is:presente P1 + enclítico
SFX 314 er és/113 er . is:presente P2 [ + enclítico polisílabo]
SFX 314 er es/666,100,112 er . is:presente P2 + enclítico monosílabo
SFX 314 er é/115 er . is:presente P3 [ + enclítico polisílabo]
SFX 314 er e/666,100,114 er . is:presente P3 + enclítico monosílabo
SFX 314 er én/115 er . is:presente P6 [ + enclítico polisílabo]
SFX 314 er en/666,100,114 er . is:presente P6 + enclítico monosílabo
SFX 314 er ín/111 er . is:pretérito P1 [ + enclítico polisílabo]
SFX 314 er in/666,100,110 er . is:pretérito P1 + enclítico monosílabo
SFX 314 er éa/666,100,110,111 er . is:subxuntivo presente P1 / P3 + enclítico
SFX 314 er éas/666,100,110,111 er . is:subxuntivo presente P2 + enclítico
SFX 314 er éan/666,100,110,111 er . is:subxuntivo presente P6 + enclítico
SFX 315 Y 23
SFX 315 er o/666,100,110,111 [^cuáó]er . is:presente P1 + enclítico
SFX 315 cer zo/666,100,110,111 cer . is:presente P1 + enclítico
SFX 315 guer go/666,100,110,111 guer . is:presente P1 + enclítico
SFX 315 quer co/666,100,110,111 quer . is:presente P1 + enclítico
SFX 315 er io/666,100,110,111 [áó]er . is:presente P1 + enclítico
SFX 315 r s/666,100,112,113 er . is:presente P2 + enclítico
SFX 315 er e/666,100,114,115 er . is:presente P3 + enclítico
SFX 315 r n/666,100,114,115 er . is:presente P6 + enclítico
SFX 315 er a/666,100,110,111,114,115 [^cuáó]er . is:subxuntivo presente P1 / P3 + enclítico
SFX 315 cer za/666,100,110,111,114,115 cer . is:subxuntivo presente P1 / P3 + enclítico
SFX 315 guer ga/666,100,110,111,114,115 guer . is:subxuntivo presente P1 / P3 + enclítico
SFX 315 quer ca/666,100,110,111,114,115 quer . is:subxuntivo presente P1 / P3 + enclítico
SFX 315 er ia/666,100,110,111,114,115 [áó]er . is:subxuntivo presente P1 / P3 + enclítico
SFX 315 er as/666,100,112,113 [^cuáó]er . is:subxuntivo presente P2 + enclítico
SFX 315 cer zas/666,100,112,113 cer . is:subxuntivo presente P2 + enclítico
SFX 315 guer gas/666,100,112,113 guer . is:subxuntivo presente P2 + enclítico
SFX 315 quer cas/666,100,112,113 quer . is:subxuntivo presente P2 + enclítico
SFX 315 er ias/666,100,112,113 [áó]er . is:subxuntivo presente P2 + enclítico
SFX 315 er an/666,100,114,115 [^cuáó]er . is:subxuntivo presente P6 + enclítico
SFX 315 cer zan/666,100,114,115 cer . is:subxuntivo presente P6 + enclítico
SFX 315 guer gan/666,100,114,115 guer . is:subxuntivo presente P6 + enclítico
SFX 315 quer can/666,100,114,115 quer . is:subxuntivo presente P6 + enclítico
SFX 315 er ian/666,100,114,115 [áó]er . is:subxuntivo presente P6 + enclítico
SFX 320 Y 19
SFX 320 r r/100,114 er . is:infinitivo P1 / P3 [ + enclítico monosílabo]
SFX 320 er ér/666,115 er . is:infinitivo P1 / P3 + enclítico polisílabo
SFX 320 r ndo er . is:xerundio
SFX 320 er éndo/666,100,114,115 er . is:xerundio + enclítico
SFX 320 er ido/10,15 [^cñavs]er . is:participio
SFX 320 acer eito/10,15 facer . is:participio
SFX 320 er ido/10,15 [^f]acer . is:participio
SFX 320 oñer osto/10,15 poñer . is:participio
SFX 320 er ído/10,15 aer . is:participio
SFX 320 er isto/10,15 ver . is:participio
SFX 320 er ido/10,15 ser . is:participio
SFX 320 0 es r . is:infinitivo P2
SFX 320 er éres/666,100,112,113 er . is:infinitivo P2 + enclítico
SFX 320 0 mos r . is:infinitivo P4
SFX 320 er érmos/666,100,116,117 er . is:infinitivo P4 + enclítico
SFX 320 0 des r . is:infinitivo P5
SFX 320 er érdes/666,100,118,119 er . is:infinitivo P5 + enclítico
SFX 320 0 en r . is:infinitivo P6
SFX 320 er éren/666,100,114,115 er . is:infinitivo P6 + enclítico
SFX 321 Y 25
SFX 321 er o [^abclvts]er . is:presente P1
SFX 321 er on/100,110 ser . is:presente P1 [ + enclítico monosílabo]
SFX 321 er ón/666,111 ser . is:presente P1 + enclítico polisílabo
SFX 321 er eño ter . is:presente P1
SFX 321 er éño/666,100,110,111 ter . is:presente P1 + enclítico
SFX 321 er exo ver . is:presente P1
SFX 321 er éxo/666,100,110,111 ver . is:presente P1 + enclítico
SFX 321 er lo valer . is:presente P1
SFX 321 cer go facer . is:presente P1
SFX 321 cer zo [^f]acer . is:presente P1
SFX 321 aber aibo caber . is:presente P1
SFX 321 aber ei/101,110 [hs]aber . is:presente P1 [ + acusativo P3 tras ditongo decrecente / + enclítico monosílabo]
SFX 321 er io [a]er . is:presente P1
SFX 321 r mos [^s]er . is:presente P4
SFX 321 er émos/666,100,116,117 [^s]er . is:presente P4 + enclítico
SFX 321 er omos ser . is:presente P4
SFX 321 er ómos/666,100,116,117 ser . is:presente P4 + enclítico
SFX 321 r des [^st]er . is:presente P5
SFX 321 er édes/666,100,118,119 [^st]er . is:presente P5 + enclítico
SFX 321 er odes ser . is:presente P5
SFX 321 er ódes/666,100,118,119 ser . is:presente P5 + enclítico
SFX 321 er endes ter . is:presente P5
SFX 321 er éndes/666,100,118,119 ter . is:presente P5 + enclítico
SFX 321 er edes ter . is:presente P5
SFX 321 er édes/666,100,118,119 ter . is:presente P5 + enclítico
SFX 322 Y 38
SFX 322 r s [^rñbcvts]er . is:presente P2
SFX 322 r s [^é]rer . is:presente P2
SFX 322 ser s/100,112 eser . is:presente P2 [ + enclítico monosílabo]
SFX 322 rer s/666,113 érer . is:presente P2 + enclítico polisílabo
SFX 322 r s/100,112 ter . is:presente P2 [ + enclítico monosílabo]
SFX 322 er és/666,113 ter . is:presente P2 + enclítico polisílabo
SFX 322 r s/100,112 ver . is:presente P2 [ + enclítico monosílabo]
SFX 322 er és/666,113 ver . is:presente P2 + enclítico polisílabo
SFX 322 cer s/100,112 facer . is:presente P2 [ + enclítico monosílabo]
SFX 322 r s [^f]acer . is:presente P2
SFX 322 ber s/100,112 haber . is:presente P2 [ + enclítico monosílabo]
SFX 322 r s [^h]aber . is:presente P2
SFX 322 ñer s/100,112 poñer . is:presente P2 [ + enclítico monosílabo]
SFX 322 er e [^ñbcvts]er . is:presente P3 / imperativo P2
SFX 322 rer 0/100,114,115 érer . is:presente P3 [ + enclítico]
SFX 322 er en/100,114 ter . is:presente P3 [ + enclítico monosílabo]
SFX 322 er én/666,115 ter . is:presente P3 + enclítico polisílabo
SFX 322 er e/100,114 ver . is:presente P3 [ + enclítico monosílabo]
SFX 322 er é/666,115 ver . is:presente P3 + enclítico polisílabo
SFX 322 cer i/100,101,114 facer . is:presente P3 [ + acusativo P3 tras ditongo decrecente / enclítico monosílabo]
SFX 322 er e [^f]acer . is:presente P3
SFX 322 aber a/100,114 haber . is:presente P3 [ + enclítico monosílabo]
SFX 322 aber á/666,115 haber . is:presente P3 + enclítico polisílabo
SFX 322 ber i/100,101,114 haber . is:presente impersoal [ + acusativo P3 tras ditongo decrecente / enclítico monosílabo]
SFX 322 er e [^h]aber . is:presente P3
SFX 322 oñer on/100,114 poñer . is:presente P3 [ + enclítico monosílabo]
SFX 322 r n [^bcvts]er . is:presente P6
SFX 322 er on/100,110,114 ser . is:presente P1 / P6 [ + enclítico monosílabo]
SFX 322 er ón/666,111,115 ser . is:presente P1 / P6 + enclítico polisílabo
SFX 322 er eñen ter . is:presente P6
SFX 322 er éñen/666,100,114,115 ter . is:presente P6+ enclítico
SFX 322 er en/100,114 ver . is:presente P6 [ + enclítico monosílabo]
SFX 322 er én/666,115 ver . is:presente P6 + enclítico polisílabo
SFX 322 cer n/100,114 facer . is:presente P6 [ + enclítico monosílabo]
SFX 322 r n [^f]acer . is:presente P6
SFX 322 ber n/100,114 haber . is:presente P6 [ + enclítico monosílabo]
SFX 322 aber án/666,113,115 haber . is:presente P6 + enclítico polisílabo
SFX 322 r n [^h]aber . is:presente P6
SFX 323 Y 15
SFX 323 r r/100,110,114 r . is:subxuntivo futuro P1 / P3 [ + enclítico monosílabo]
SFX 323 er ér/666,111,115 er . is:subxuntivo futuro P1 / P3 + enclítico polisílabo
SFX 323 ir ír/666,111,115 ir . is:subxuntivo futuro P1 / P3 + enclítico polisílabo
SFX 323 0 es r . is:subxuntivo futuro P2
SFX 323 er éres/666,100,112,113 er . is:subxuntivo futuro P2 + enclítico
SFX 323 ir íres/666,100,112,113 ir . is:subxuntivo futuro P2 + enclítico
SFX 323 0 mos r . is:subxuntivo futuro P4
SFX 323 er érmos/666,100,116,117 er . is:subxuntivo futuro P4 + enclítico
SFX 323 ir írmos/666,100,116,117 ir . is:subxuntivo futuro P4 + enclítico
SFX 323 0 des r . is:subxuntivo futuro P5
SFX 323 er érdes/666,100,118,119 er . is:subxuntivo futuro P5 + enclítico
SFX 323 ir írdes/666,100,118,119 ir . is:subxuntivo futuro P5 + enclítico
SFX 323 0 en r . is:subxuntivo futuro P6
SFX 323 er éren/666,100,114,115 er . is:subxuntivo futuro P6 + enclítico
SFX 323 ir íren/666,100,114,115 ir . is:subxuntivo futuro P6 + enclítico
SFX 324 Y 62
SFX 324 r ches [^l]er . is:pretérito P2
SFX 324 er éches/666,100,112,113 [^l]er . is:pretérito P2 + enclítico
SFX 324 er iches valer . is:pretérito P2
SFX 324 er íches/666,100,112,113 valer . is:pretérito P2 + enclítico
SFX 324 ir iches vir . is:pretérito P2
SFX 324 ir íches/666,100,112,113 vir . is:pretérito P2 + enclítico
SFX 324 or uches for . is:pretérito P2
SFX 324 or úches/666,100,112,113 for . is:pretérito P2 + enclítico
SFX 324 er o [^lu]er . is:pretérito P3
SFX 324 guer go guer . is:pretérito P3
SFX 324 er eu/101,114 valer . is:pretérito P3 [ + acusativo P3 tras ditongo decrecente / enclítico monosílabo]
SFX 324 er éu/666,115 valer . is:pretérito P3 + enclítico polisílabo
SFX 324 ir iu/101,114 vir . is:pretérito P3 [ + acusativo P3 tras ditongo decrecente / enclítico monosílabo]
SFX 324 ir íu/666,115 vir . is:pretérito P3 + enclítico polisílabo
SFX 324 r i/101,114 for . is:pretérito P3 [ + acusativo P3 tras ditongo decrecente / enclítico monosílabo]
SFX 324 or ói/666,115 for . is:pretérito P3 + enclítico polisílabo
SFX 324 r mos r . is:pretérito P4
SFX 324 or ómos/666,100,116,117 or . is:pretérito P4 + enclítico
SFX 324 er émos/666,100,116,117 er . is:pretérito P4 + enclítico
SFX 324 ir ímos/666,100,116,117 ir . is:pretérito P4 + enclítico
SFX 324 r stes r . is:pretérito P5
SFX 324 or óstes/666,100,118,119 or . is:pretérito P5 + enclítico
SFX 324 er éstes/666,100,118,119 er . is:pretérito P5 + enclítico
SFX 324 ir ístes/666,100,118,119 ir . is:pretérito P5 + enclítico
SFX 324 0 on r . is:pretérito P6
SFX 324 or óron/666,100,114,115 or . is:pretérito P6 + enclítico
SFX 324 er éron/666,100,114,115 er . is:pretérito P6 + enclítico
SFX 324 ir íron/666,100,114,115 ir . is:pretérito P6 + enclítico
SFX 324 0 a r . is:antepretérito P1 / P3
SFX 324 or óra/666,100,110,111,114,115 or . is:antepretérito P1 / P3 + enclítico
SFX 324 er éra/666,100,110,111,114,115 er . is:antepretérito P1 / P3 + enclítico
SFX 324 ir íra/666,100,110,111,114,115 ir . is:antepretérito P1 / P3 + enclítico
SFX 324 0 as r . is:antepretérito P2
SFX 324 or óras/666,100,112,113 or . is:antepretérito P2 + enclítico
SFX 324 er éras/666,100,112,113 er . is:antepretérito P2 + enclítico
SFX 324 ir íras/666,100,112,113 ir . is:antepretérito P2 + enclítico
SFX 324 0 amos r . is:antepretérito P4
SFX 324 0 ámos/666,100,116,117 r . is:antepretérito P4 + enclítico
SFX 324 0 ades r . is:antepretérito P5
SFX 324 0 ádes/666,100,118,119 r . is:antepretérito P5 + enclítico
SFX 324 0 an r . is:antepretérito P6
SFX 324 or óran/666,100,114,115 or . is:antepretérito P6 + enclítico
SFX 324 er éran/666,100,114,115 er . is:antepretérito P6 + enclítico
SFX 324 ir íran/666,100,114,115 ir . is:antepretérito P6 + enclítico
SFX 324 r se r . is:subxuntivo pretérito P1 / P3
SFX 324 er ése/666,100,110,111,114,115 er . is:subxuntivo pretérito P1 / P3 + enclítico
SFX 324 or óse/666,100,110,111,114,115 or . is:subxuntivo pretérito P1 / P3 + enclítico
SFX 324 ir íse/666,100,110,111,114,115 ir . is:subxuntivo pretérito P1 / P3 + enclítico
SFX 324 r ses r . is:subxuntivo pretérito P2
SFX 324 or óses/666,100,112,113 or . is:subxuntivo pretérito P2 + enclítico
SFX 324 er éses/666,100,112,113 er . is:subxuntivo pretérito P2 + enclítico
SFX 324 ir íses/666,100,112,113 ir . is:subxuntivo pretérito P2 + enclítico
SFX 324 er ésemos/100,116,117 er . is:subxuntivo pretérito P4 [ + enclítico]
SFX 324 ir ísemos/100,118,119 ir . is:subxuntivo pretérito P4 [ + enclítico]
SFX 324 or ósemos/100,118,119 or . is:subxuntivo pretérito P4 [ + enclítico]
SFX 324 er ésedes/100,118,119 er . is:subxuntivo pretérito P5 [ + enclítico]
SFX 324 ir ísedes/100,118,119 ir . is:subxuntivo pretérito P5 [ + enclítico]
SFX 324 or ósedes/100,118,119 or . is:subxuntivo pretérito P5 [ + enclítico]
SFX 324 r sen r . is:subxuntivo pretérito P6
SFX 324 er ésen/666,100,114,115 er . is:subxuntivo pretérito P6 + enclítico
SFX 324 ir ísen/666,100,114,115 ir . is:subxuntivo pretérito P6 + enclítico
SFX 324 or ósen/666,100,114,115 or . is:subxuntivo pretérito P6 + enclítico
SFX 325 Y 7
SFX 325 r n [^l]er . is:pretérito P1
SFX 325 aler alín/111 valer . is:pretérito P1 [ + enclítico polisílabo]
SFX 325 aler alin/666,100,110 valer . is:pretérito P1 + enclítico monosílabo
SFX 325 ir in/100,110 vir . is:pretérito P1 [ + enclítico monosílabo]
SFX 325 ir ín/666,111 vir . is:pretérito P1 + enclítico polisílabo
SFX 325 or un/100,110 for . is:pretérito P1 [ + enclítico monosílabo]
SFX 325 or ún/666,111 for . is:pretérito P1 + enclítico polisílabo
SFX 326 Y 27
SFX 326 er a [^caox]er . is:subxuntivo presente P1 / P3
SFX 326 cer za cer . is:subxuntivo presente P1 / P3
SFX 326 er ia [ao]er . is:subxuntivo presente P1 / P3
SFX 326 exer éxa/666,100,110,111,114,115 sexer . is:subxuntivo presente P1 / P3 + enclítico
SFX 326 er a xer . is:subxuntivo presente P1 / P3
SFX 326 er as [^caox]er . is:subxuntivo presente P2
SFX 326 er zas cer . is:subxuntivo presente P2
SFX 326 er ias [ao]er . is:subxuntivo presente P2
SFX 326 exer éxas/666,100,112,113 sexer . is:subxuntivo presente P2 + enclítico
SFX 326 er as [^cao]er . is:subxuntivo presente P2
SFX 326 er amos [^cao]er . is:subxuntivo presente P4
SFX 326 er ámos/666,100,116,117 [^cao]er . is:subxuntivo presente P4 + enclítico
SFX 326 cer zamos cer . is:subxuntivo presente P4
SFX 326 cer zámos/666,100,116,117 cer . is:subxuntivo presente P4 + enclítico
SFX 326 er iamos [ao]er . is:subxuntivo presente P4
SFX 326 er iámos/666,100,116,117 [ao]er . is:subxuntivo presente P4 + enclítico
SFX 326 er ades [^cao]er . is:subxuntivo presente P5
SFX 326 er ádes/666,100,118,119 [^cao]er . is:subxuntivo presente P5 + enclítico
SFX 326 cer zades cer . is:subxuntivo presente P5
SFX 326 cer zádes/666,100,118,119 cer . is:subxuntivo presente P5 + enclítico
SFX 326 er iades [ao]er . is:subxuntivo presente P5
SFX 326 er iádes/666,100,118,119 [ao]er . is:subxuntivo presente P5 + enclítico
SFX 326 er an [^caox]er . is:subxuntivo presente P6
SFX 326 cer zan cer . is:subxuntivo presente P6
SFX 326 exer éxan/666,100,114,115 sexer . is:subxuntivo presente P6 + enclítico
SFX 326 er an xer . is:subxuntivo presente P6
SFX 326 er ian [ao]er . is:subxuntivo presente P6
SFX 327 Y 19
SFX 327 0 ei/101,110 r . is:futuro P1 [ + acusativo P3 tras ditongo decrecente / enclítico monosílabo]
SFX 327 0 éi/666,111 r . is:futuro P1 + enclítico polisílabo
SFX 327 0 as/666,100,112 r . is:futuro P2 + enclítico monosílabo
SFX 327 0 ás/113 r . is:futuro P2 [ + enclítico polisílabo]
SFX 327 0 a/666,100,114 r . is:futuro P3 + enclítico monosílabo
SFX 327 0 á/115 r . is:futuro P3 [ + enclítico polisílabo]
SFX 327 0 emos r . is:futuro P4
SFX 327 0 émos/666,100,116,117 r . is:futuro P4 + enclítico
SFX 327 0 edes r . is:futuro P5
SFX 327 0 édes/666,100,118,119 r . is:futuro P5 + enclítico
SFX 327 0 an/666,100,114 r . is:futuro P6 + enclítico monosílabo
SFX 327 0 án/115 r . is:futuro P6 [ + enclítico polisílabo]
SFX 327 0 ía/100,110,111,114,115 r . is:pospretérito P1 / P3 [ + enclítico]
SFX 327 0 ías/100,112,113 r . is:pospretérito P2 [ + enclítico]
SFX 327 0 iamos r . is:pospretérito P4
SFX 327 0 iámos/666,100,118,119 r . is:pospretérito P4 + enclítico
SFX 327 0 iades r . is:pospretérito P5
SFX 327 0 iádes/666,100,118,119 r . is:pospretérito P5 + enclítico
SFX 327 0 ían/100,114,115 r . is:pospretérito P6 [ + enclítico]
SFX 328 Y 14
SFX 328 er ía [^s]er . is:copretérito P1 / P3
SFX 328 er ía/666,100,110,111,114,115 [^s]er . is:copretérito P1 / P3 + enclítico
SFX 328 er ías [^s]er . is:copretérito P2
SFX 328 er ías/666,100,112,113 [^s]er . is:copretérito P2 + enclítico
SFX 328 er iamos [^sao]er . is:copretérito P4
SFX 328 er iámos/666,100,116,117 [^sao]er . is:copretérito P4 + enclítico
SFX 328 er ïamos [ao]er . is:copretérito P4
SFX 328 er ïámos/666,100,116,117 [ao]er . is:copretérito P4 + enclítico
SFX 328 er iades [^sao]er . is:copretérito P5
SFX 328 er iádes/666,100,118,119 [^sao]er . is:copretérito P5 + enclítico
SFX 328 er ïades [ao]er . is:copretérito P5
SFX 328 er ïádes/666,100,118,119 [ao]er . is:copretérito P5 + enclítico
SFX 328 er ían [^s]er . is:copretérito P6
SFX 328 er ían/666,100,114,115 [^s]er . is:copretérito P6 + enclítico
SFX 329 Y 9
SFX 329 er é/112,113 ser . is:imperativo P2 [ + enclítico]
SFX 329 r de [^bt]er . is:imperativo P5
SFX 329 er éde/666,100,118,119 [^bt]er . is:imperativo P5 + enclítico
SFX 329 r de [^h]aber . is:imperativo P5
SFX 329 er éde/666,100,118,119 [^h]aber . is:imperativo P5 + enclítico
SFX 329 r nde ter . is:imperativo P5
SFX 329 er énde/666,100,112,113 ter . is:imperativo P5 + enclítico
SFX 329 r de ter . is:imperativo P5
SFX 329 er éde/666,100,112,113 ter . is:imperativo P5 + enclítico
SFX 330 Y 13
SFX 330 er a er . is:copretérito P1 / P3
SFX 330 iñer íña/666,100,110,111,114,115 tiñer . is:copretérito P1 / P3 + enclítico
SFX 330 rer ra/666,100,110,111,114,115 érer . is:copretérito P1 / P3 + enclítico
SFX 330 er as er . is:copretérito P2
SFX 330 iñer íñas/666,100,112,113 tiñer . is:copretérito P2 + enclítico
SFX 330 rer ras/666,100,112,113 érer . is:copretérito P2 + enclítico
SFX 330 er amos er . is:copretérito P4
SFX 330 er ámos/666,100,116,117 er . is:copretérito P4 + enclítico
SFX 330 er ades er . is:copretérito P5
SFX 330 er ádes/666,100,118,119 er . is:copretérito P5 + enclítico
SFX 330 er an er . is:copretérito P6
SFX 330 iñer íñan/666,100,114,115 tiñer . is:copretérito P6 + enclítico
SFX 330 rer ran/666,100,114,115 érer . is:copretérito P6 + enclítico
SFX 332 Y 23
SFX 332 acer ás/113 facer . is:presente P2 [ + enclítico polisílabo]
SFX 332 cer s/666,100,112 facer . is:presente P2 + enclítico monosílabo
SFX 332 oñer ós/113 poñer . is:presente P2 [ + enclítico polisílabo]
SFX 332 ñer s/666,100,112 poñer . is:presente P2 + enclítico monosílabo
SFX 332 er és/113 ter . is:presente P2 [ + enclítico polisílabo]
SFX 332 er és/113 ver . is:presente P2 [ + enclítico polisílabo]
SFX 332 er es/666,100,112 [tv]er . is:presente P2 + enclítico monosílabo
SFX 332 cer i/101,114 facer . is:presente P3 [ + acusativo P3 tras ditongo decrecente / enclítico monosílabo]
SFX 332 acer ái/666,115 facer . is:presente P3 + enclítico polisílabo
SFX 332 oñer ón/115 poñer . is:presente P3 [ + enclítico polisílabo]
SFX 332 ñer n/666,100,114 poñer . is:presente P3 + enclítico monosílabo
SFX 332 er én/115 ter . is:presente P3 [ + enclítico polisílabo]
SFX 332 r n/666,100,114 ter . is:presente P3 + enclítico monosílabo
SFX 332 er é/115 ver . is:presente P3 [ + enclítico polisílabo]
SFX 332 er e/666,100,114 ver . is:presente P3 + enclítico monosílabo
SFX 332 acer án/115 facer . is:presente P6 [ + enclítico polisílabo]
SFX 332 cer n/666,100,114 facer . is:presente P6 + enclítico
SFX 332 er en poñer . is:presente P6
SFX 332 oñer óñen/666,100,114,115 poñer . is:presente P6 + enclítico
SFX 332 er eñen ter . is:presente P6
SFX 332 er éñen/666,100,114,115 ter . is:presente P6 + enclítico
SFX 332 er én/115 ver . is:presente P6 [ + enclítico polisílabo]
SFX 332 er en/666,100,114 ver . is:presente P6 + enclítico monosílabo
SFX 335 Y 2
SFX 335 ir ín/111 vir . is:pretérito P1 [ + enclítico polisílabo]
SFX 335 ir in/666,100,110 vir . is:pretérito P1 + enclítico monosílabo
SFX 340 Y 26
SFX 340 er o/666,100,110,111 [^ábcl]er . is:presente P1 + enclítico
SFX 340 ler llo/666,100,110,111 váler . is:presente P1 + enclítico
SFX 340 cer go/666,100,110,111 fácer . is:presente P1 + enclítico
SFX 340 cer zo/666,100,110,111 [^f]ácer . is:presente P1 + enclítico
SFX 340 ber ibo/666,100,110,111 cáber . is:presente P1 + enclítico
SFX 340 er io/666,100,110,111 tráer . is:presente P1 + enclítico
SFX 340 áber éi/666,111 [hs]áber . is:presente P1 + enclítico polisílabo
SFX 340 er io/666,100,110,111 [á]er . is:presente P1 + enclítico
SFX 340 r s/666,100,112,113 [^bcñ]er . is:presente P2 + enclítico
SFX 340 cer s/666,113 fácer . is:presente P2 + enclítico polisílabo
SFX 340 r s/666,100,112,113 [^f]ácer . is:presente P2 + enclítico
SFX 340 ber s/666,113 háber . is:presente P2 + enclítico
SFX 340 r s/666,100,112,113 [^h]áber . is:presente P2 + enclítico
SFX 340 ñer s/666,113 póñer . is:presente P2 + enclítico
SFX 340 er e/666,100,114,115 [^bcñts]er . is:presente P3 + enclítico
SFX 340 cer i/666,115 fácer . is:presente P3 + enclítico polisílabo
SFX 340 er e/666,100,114,115 [^f]ácer . is:presente P3 + enclítico
SFX 340 áber á/666,115 háber . is:presente P3 + enclítico polisílabo
SFX 340 ber i/666,115 háber . is:presente impersoal + enclítico polisílabo
SFX 340 er e/666,100,114,115 [^h]áber . is:presente P3 + enclítico
SFX 340 ñer n/666,115 póñer . is:presente P6 + enclítico polisílabo
SFX 340 r n/666,100,114,115 [^bcts]er . is:presente P6 + enclítico
SFX 340 ber án/666,115 háber . is:presente P6 + enclítico polisílabo
SFX 340 r n/666,100,114,115 [^h]áber . is:presente P6 + enclítico
SFX 340 cer n/666,115 fácer . is:presente P6 + enclítico polisílabo
SFX 340 r n/666,100,114,115 [^f]ácer . is:presente P6 + enclítico
SFX 341 Y 2
SFX 341 r n/666,100,110,111 [^l]er . is:pretérito P1 + enclítico
SFX 341 er o/666,100,114,115 [^l]er . is:pretérito P3 + enclítico
SFX 342 Y 8
SFX 342 er o/666,100,110,111 áger . is:presente P1 + enclítico
SFX 342 er o/666,100,110,111 [éó]ñer . is:presente P1 + enclítico
SFX 342 er a/666,100,110,111,114,115 [^cáó]er . is:subxuntivo presente P1 / P3 + enclítico
SFX 342 cer za/666,100,110,111,114,115 cer . is:subxuntivo presente P1 / P3 + enclítico
SFX 342 er ia/666,100,110,111,114,115 [áó]er . is:subxuntivo presente P1 / P3 + enclítico
SFX 342 er as/666,100,112,113 [^cáó]er . is:subxuntivo presente P2 + enclítico
SFX 342 er zas/666,100,112,113 cer . is:subxuntivo presente P2 + enclítico
SFX 342 er ias/666,100,112,113 [áó]er . is:subxuntivo presente P2 + enclítico
SFX 350 Y 3
SFX 350 r r/100,114 [^ó]r . is:infinitivo P3 / P6 [ + enclítico monosílabo]
SFX 350 or ór/666,115 [^ó]r . is:infinitivo P3 / P6 + enclítico polisílabo
SFX 350 r r/100,114,115 ór . is:infinitivo P3 / P6 [ + enclítico]
SFX 351 Y 45
SFX 351 r ndo or . is:xerundio
SFX 351 or óndo/666,100,114,115 or . is:xerundio + enclítico
SFX 351 r mos or . is:presente P4
SFX 351 or ómos/666,100,116,117 or . is:presente P4 + enclítico
SFX 351 r ndes or . is:presente P5
SFX 351 or óndes/666,100,118,119 or . is:presente P5 + enclítico
SFX 351 or uña or . is:copretérito P1 / P3
SFX 351 or úña/666,100,110,111,114,115 or . is:copretérito P1 / P3 + enclítico
SFX 351 or uñas or . is:copretérito P2
SFX 351 or úñas/666,100,112,113 or . is:copretérito P2 + enclítico
SFX 351 or uñamos or . is:copretérito P4
SFX 351 or uñámos/666,100,116,117 or . is:copretérito P4 + enclítico
SFX 351 or uñades or . is:copretérito P5
SFX 351 or uñádes/666,100,118,119 or . is:copretérito P5 + enclítico
SFX 351 or uñan or . is:copretérito P6
SFX 351 or úñan/666,100,114,115 or . is:copretérito P6 + enclítico
SFX 351 0 ei/101,110 or . is:futuro P1 [ + acusativo P3 tras ditongo decrecente / enclítico monosílabo]
SFX 351 0 éi/666,111 or . is:futuro P1 + enclítico polisílabo
SFX 351 0 ás/113 or . is:futuro P2 [ + enclítico polisílabo]
SFX 351 0 as/666,100,112 or . is:futuro P2 + enclítico monosílabo
SFX 351 0 á/115 or . is:futuro P3 + enclítico polisílabo]
SFX 351 0 a/666,100,114 or . is:futuro P3 + enclítico monosílabo
SFX 351 0 emos or . is:futuro P4
SFX 351 0 émos/666,100,116,117 or . is:futuro P4 + enclítico
SFX 351 0 edes or . is:futuro P5
SFX 351 0 édes/666,100,118,119 or . is:futuro P5 + enclítico
SFX 351 0 án/115 or . is:futuro P6 [ + enclítico polisílabo]
SFX 351 0 an/666,100,114 or . is:futuro P6 + enclítico monosílabo
SFX 351 0 ía/100,110,111,114,115 or . is:pospretérito P1 / P3 [ + enclítico]
SFX 351 0 ías/100,112,113 or . is:pospretérito P2 [ + enclítico]
SFX 351 0 iamos or . is:pospretérito P4
SFX 351 0 iámos/666,100,116,117 or . is:pospretérito P4 + enclítico
SFX 351 0 iades or . is:pospretérito P5
SFX 351 0 iádes/666,100,118,119 or . is:pospretérito P5 + enclítico
SFX 351 0 ían/100,114,115 or . is:pospretérito P6 [ + enclítico]
SFX 351 0 es or . is:infinitivo P2
SFX 351 0 óres/666,100,112,113 or . is:infinitivo P2 + enclítico
SFX 351 0 mos or . is:infinitivo P4
SFX 351 0 órmos/666,100,116,117 or . is:infinitivo P4 + enclítico
SFX 351 0 des or . is:infinitivo P5
SFX 351 0 órdes/666,100,118,119 or . is:infinitivo P5 + enclítico
SFX 351 0 en or . is:infinitivo P6
SFX 351 0 óren/666,100,114,115 or . is:infinitivo P6 + enclítico
SFX 351 r nde or . is:imperativo P5
SFX 351 r ónde/666,100,118,119 or . is:imperativo P5 + enclítico
SFX 360 Y 39
SFX 360 r ndo er . is:xerundio
SFX 360 er éndo/666,100,114,115 er . is:xerundio + enclítico
SFX 360 er ido/10,15 er . is:participio
SFX 360 r r/100,114 er . is:infinitivo P3 [ + enclítico monosílabo]
SFX 360 er ér/666,115 er . is:infinitivo P3 + enclítico polisílabo
SFX 360 er ía/100,110,111,114,115 er . is:copretérito P3 [ + enclítico]
SFX 360 er ían/100,114,115 er . is:copretérito P6 + enclítico
SFX 360 0 a/666,100,112,114 er . is:futuro P3 + enclítico monosílabo
SFX 360 0 á/113,115 er . is:futuro P3 [ + enclítico polisílabo]
SFX 360 0 an/666,100,114 er . is:futuro P6 + enclítico monosílabo
SFX 360 0 án/115 er . is:futuro P6 [ + enclítico polisílabo]
SFX 360 0 ía/100,110,111,114,115 er . is:pospretérito P3 [ + enclítico]
SFX 360 0 ían/100,112,113,114,115 er . is:pospretérito P6 [ + enclítico]
SFX 360 er a [^cuao]er . is:subxuntivo presente P3
SFX 360 cer za cer . is:subxuntivo presente P3
SFX 360 guer ga guer . is:subxuntivo presente P3
SFX 360 quer ca quer . is:subxuntivo presente P3
SFX 360 er ia [ao]er . is:subxuntivo presente P3
SFX 360 er an [^cuao]er . is:subxuntivo presente P6
SFX 360 cer zan cer . is:subxuntivo presente P6
SFX 360 er gan guer . is:subxuntivo presente P6
SFX 360 er can quer . is:subxuntivo presente P6
SFX 360 er ian [ao]er . is:subxuntivo presente P6
SFX 360 er e er . is:presente P3
SFX 360 r n er . is:presente P6
SFX 360 er eu/101,114 er . is: pretérito P3 [ + acusativo P3 tras ditongo decrecente / + enclítico monosílabo]
SFX 360 er éu/666,115 er . is: pretérito P3 + enclítico polisílabo
SFX 360 0 on er . is: pretérito P6
SFX 360 er éron/666,100,114,115 er . is: pretérito P6 + enclítico
SFX 360 0 a er . is: antepretérito P3
SFX 360 er éra/666,100,110,111,114,115 er . is: antepretérito P3 + enclítico
SFX 360 0 an er . is: antepretérito P6
SFX 360 er éran/666,100,114,115 er . is: antepretérito P6 + enclítico
SFX 360 r se er . is: subxuntivo pretérito P3
SFX 360 er ése/666,100,110,111,114,115 er . is: subxuntivo pretérito P3 + enclítico
SFX 360 r sen er . is: subxuntivo pretérito P6
SFX 360 er ésen/666,100,114,115 er . is: subxuntivo pretérito P6 + enclítico
SFX 360 0 en er . is: infinitivo / subxuntivo futuro P6
SFX 360 er éren/666,100,114,115 er . is: infinitivo / subxuntivo futuro P6 + enclítico
SFX 361 Y 12
SFX 361 er e/666,100,114,115 er . is:presente P3 + enclítico
SFX 361 r n/666,100,114,115 er . is:presente P6 + enclítico
SFX 361 er a/666,100,110,111 [^cuáó]er . is:subxuntivo presente P3 + enclítico
SFX 361 cer za/666,100,110,111,114,115 cer . is:subxuntivo presente P3 + enclítico
SFX 361 guer ga/666,100,110,111,114,115 guer . is:subxuntivo presente P3 + enclítico
SFX 361 quer ca/666,100,110,111,114,115 quer . is:subxuntivo presente P3 + enclítico
SFX 361 er ia/666,100,110,111,114,115 [áó]er . is:subxuntivo presente P3 + enclítico
SFX 361 er an/666,100,114,115 [^cuáó]er . is:subxuntivo presente P6 + enclítico
SFX 361 cer zan/666,100,114,115 cer . is:subxuntivo presente P6 + enclítico
SFX 361 guer gan/666,100,114,115 guer . is:subxuntivo presente P6 + enclítico
SFX 361 quer can/666,100,114,115 quer . is:subxuntivo presente P6 + enclítico
SFX 361 er ian/666,100,114,115 [áó]er . is:subxuntivo presente P6 + enclítico
SFX 362 Y 81
SFX 362 r ndo er . is:xerundio
SFX 362 er éndo/666,100,114,115 er . is:xerundio + enclítico
SFX 362 er ido/10,15 er . is:participio
SFX 362 r r/100,114 er . is:infinitivo P1 / P3 [ + enclítico monosílabo]
SFX 362 er ér/666,115 er . is:infinitivo P1 / P3 + enclítico polisílabo
SFX 362 r mos er . is:presente P4 / pretérito P4
SFX 362 er émos/666,100,116,117 er . is:presente P4 / pretérito P4 + enclítico
SFX 362 r des er . is:presente P5
SFX 362 er édes/666,100,118,119 er . is:presente P5 + enclítico
SFX 362 er ía/100,110,111,114,115 er . is:copretérito P1 / P3 [ + enclítico]
SFX 362 er ías/100,112,113 er . is:copretérito P2 + enclítico
SFX 362 er iamos [^ao]er . is:copretérito P4
SFX 362 er iámos/666,100,116,117 [^ao]er . is:copretérito P4 + enclítico
SFX 362 er ïamos [ao]er . is:copretérito P4
SFX 362 er ïámos/666,100,116,117 [ao]er . is:copretérito P4 + enclítico
SFX 362 er iades [^ao]er . is:copretérito P5
SFX 362 er iádes/666,100,118,119 [^ao]er . is:copretérito P5 + enclítico
SFX 362 er ïades [ao]er . is:copretérito P5
SFX 362 er ïádes/666,100,118,119 [ao]er . is:copretérito P5 + enclítico
SFX 362 er ían/100,114,115 er . is:copretérito P6 + enclítico
SFX 362 0 ei/101,110 er . is:futuro P1 [ + acusativo P3 tras ditongo decrecente / + enclítico monosílabo]
SFX 362 0 éi/666,111 er . is:futuro P1 + enclítico
SFX 362 0 as/666,100,112 er . is:futuro P2 + enclítico monosílabo
SFX 362 0 ás/113 er . is:futuro P2 [ + enclítico polisílabo]
SFX 362 0 a/666,100,112,114 er . is:futuro P3 + enclítico monosílabo
SFX 362 0 á/113,115 er . is:futuro P3 [ + enclítico polisílabo]
SFX 362 0 emos er . is:futuro P4
SFX 362 0 émos/666,100,116,117 er . is:futuro P4 + enclítico
SFX 362 0 edes er . is:futuro P5
SFX 362 0 édes/666,100,112,113 er . is:futuro P5 + enclítico
SFX 362 0 an/666,100,114 er . is:futuro P6 + enclítico monosílabo
SFX 362 0 án/115 er . is:futuro P6 [ + enclítico polisílabo]
SFX 362 0 ía/100,110,111,114,115 er . is:pospretérito P1 / P3 [ + enclítico]
SFX 362 0 ías/100,112,113 er . is:pospretérito P2 [ + enclítico]
SFX 362 0 iamos er . is:pospretérito P4
SFX 362 0 iámos/666,100,116,117 er . is:pospretérito P4 + enclítico
SFX 362 0 iades er . is:pospretérito P5
SFX 362 0 iádes/666,100,118,119 er . is:pospretérito P5 + enclítico
SFX 362 0 ían/100,112,113,114,115 er . is:pospretérito P6 [ + enclítico]
SFX 362 r de er . is:imperativo P5
SFX 362 er éde/666,100,118,119 er . is:imperativo P5 + enclítico
SFX 362 r n er . is:presente P6
SFX 362 er ín/111 er . is:pretérito P1 [ + enclítico polisílabo]
SFX 362 er in/666,100,110 er . is:pretérito P1 + enclítico monosílabo
SFX 362 er iches [^ao]er . is: pretérito P2
SFX 362 er íches [ao]er . is: pretérito P2
SFX 362 er íches/666,100,112,113 er . is: pretérito P2 + enclítico
SFX 362 er eu/101,114 er . is: pretérito P3 [ + acusativo P3 tras ditongo decrecente / + enclítico monosílabo]
SFX 362 er éu/666,115 er . is: pretérito P3 + enclítico polisílabo
SFX 362 r mos er . is: pretérito P4
SFX 362 er émos/666,100,116,117 er . is: pretérito P4 + enclítico
SFX 362 r stes er . is: pretérito P5
SFX 362 er éstes/666,100,118,119 er . is: pretérito P5 + enclítico
SFX 362 0 on er . is: pretérito P6
SFX 362 er éron/666,100,114,115 er . is: pretérito P6 + enclítico
SFX 362 0 a er . is: antepretérito P1 / P3
SFX 362 er éra/666,100,110,111,114,115 er . is: antepretérito P1 / P3 + enclítico
SFX 362 0 as er . is: antepretérito P2
SFX 362 er éras/666,100,112,113 er . is: antepretérito P2 + enclítico
SFX 362 0 amos er . is: antepretérito P4
SFX 362 0 ámos/666,100,116,117 er . is: antepretérito P4 + enclítico
SFX 362 0 ades er . is: antepretérito P5
SFX 362 0 ádes/666,100,118,119 er . is: antepretérito P5 + enclítico
SFX 362 0 an er . is: antepretérito P6
SFX 362 er éran/666,100,114,115 er . is: antepretérito P6 + enclítico
SFX 362 r se er . is: subxuntivo pretérito P1 / P3
SFX 362 er ése/666,100,110,111,114,115 er . is: subxuntivo pretérito P1 / P3 + enclítico
SFX 362 r ses er . is: subxuntivo pretérito P2
SFX 362 er éses/666,100,112,113 er . is: subxuntivo pretérito P2 + enclítico
SFX 362 er ésemos/100,116,117 er . is: subxuntivo pretérito P4 [ + enclítico]
SFX 362 er ésedes/100,118,119 er . is: subxuntivo pretérito P5 [ + enclítico]
SFX 362 r sen er . is: subxuntivo pretérito P6
SFX 362 er ésen/666,100,114,115 er . is: subxuntivo pretérito P6 + enclítico
SFX 362 0 es er . is: infinitivo / subxuntivo futuro P2
SFX 362 er éres/666,100,112,113 er . is: infinitivo / subxuntivo futuro P2 + enclítico
SFX 362 0 mos er . is: infinitivo / subxuntivo futuro P4
SFX 362 er érmos/666,100,116,117 er . is: infinitivo / subxuntivo futuro P4 + enclítico
SFX 362 0 des er . is: infinitivo / subxuntivo futuro P5
SFX 362 er érdes/666,100,118,119 er . is: infinitivo / subxuntivo futuro P5 + enclítico
SFX 362 0 en er . is: infinitivo / subxuntivo futuro P6
SFX 362 er éren/666,100,114,115 er . is: infinitivo / subxuntivo futuro P6 + enclítico
SFX 363 Y 1
SFX 363 r n/666,100,114,115 er . is:presente P6 + enclítico
SFX 364 Y 21
SFX 364 r r/100,114 er . is:infinitivo P3 [ + enclítico monosílabo]
SFX 364 er ér/666,115 er . is:infinitivo P3 + enclítico polisílabo
SFX 364 r ndo er . is:xerundio
SFX 364 er éndo/666,100,114,115 er . is:xerundio + enclítico
SFX 364 er ido/10,15 er . is:participio
SFX 364 er e cer . is:presente P3
SFX 364 r n cer . is:presente P6
SFX 364 0 en r . is:infinitivo / subxuntivo futuro P6
SFX 364 er éren/666,100,114,115 er . is:infinitivo / subxuntivo futuro P6 + enclítico
SFX 364 cer za cer . is:subxuntivo presente P3
SFX 364 cer zan cer . is:subxuntivo presente P6
SFX 364 0 a/666,100,114 r . is:futuro P3 + enclítico monosílabo
SFX 364 0 á/115 r . is:futuro P3 [ + enclítico polisílabo]
SFX 364 0 an/666,100,114 r . is:futuro P6 + enclítico monosílabo
SFX 364 0 án/115 r . is:futuro P6 [ + enclítico polisílabo]
SFX 364 0 ía/100,110,111,114,115 r . is:pospretérito P3 [ + enclítico]
SFX 364 0 ían/100,114,115 r . is:pospretérito P6 [ + enclítico]
SFX 364 er ía [^s]er . is:copretérito P3
SFX 364 er ía/666,100,110,111,114,115 [^s]er . is:copretérito P3 + enclítico
SFX 364 er ían [^s]er . is:copretérito P6
SFX 364 er ían/666,100,114,115 [^s]er . is:copretérito P6 + enclítico
SFX 365 Y 15
SFX 365 r r/100,114 r . is:subxuntivo futuro P3 [ + enclítico monosílabo]
SFX 365 er ér/666,115 er . is:subxuntivo futuro P3 + enclítico polisílabo
SFX 365 0 en r . is:subxuntivo futuro P6
SFX 365 er éren/666,100,114,115 er . is:subxuntivo futuro P6 + enclítico
SFX 365 guer go guer . is:pretérito P3
SFX 365 0 on r . is:pretérito P6
SFX 365 er éron/666,100,114,115 er . is:pretérito P6 + enclítico
SFX 365 0 a r . is:antepretérito P3
SFX 365 er éra/666,100,110,111,114,115 er . is:antepretérito P3 + enclítico
SFX 365 0 an r . is:antepretérito P6
SFX 365 er éran/666,100,114,115 er . is:antepretérito P6 + enclítico
SFX 365 r se r . is:subxuntivo pretérito P3
SFX 365 er ése/666,100,110,111,114,115 er . is:subxuntivo pretérito P3 + enclítico
SFX 365 r sen r . is:subxuntivo pretérito P6
SFX 365 er ésen/666,100,114,115 er . is:subxuntivo pretérito P6 + enclítico
SFX 366 Y 3
SFX 366 cer za/666,100,114,115 cer . is:subxuntivo presente P3 + enclítico
SFX 366 er e/666,100,114,115 [^f]ácer . is:presente P3 + enclítico
SFX 366 r n/666,100,114,115 [^f]ácer . is:presente P6 + enclítico
SFX 367 Y 1
SFX 367 er o/666,100,114,115 [^l]er . is:pretérito P3 + enclítico
SFX 368 Y 8
SFX 368 r r/100,114 decer . is:infinitivo P3 [ + enclítico monosílabo]
SFX 368 er ér/666,115 decer . is:infinitivo P3 + enclítico polisílabo
SFX 368 r ndo decer . is:xerundio
SFX 368 er éndo/666,100,114,115 decer . is:xerundio + enclítico
SFX 368 r mos decer . is:presente P4
SFX 368 er émos/666,100,116,117 decer . is:presente P4 + enclítico
SFX 368 r des decer . is:presente P5
SFX 368 er édes/666,100,118,119 decer . is:presente P5 + enclítico
SFX 410 Y 91
SFX 410 r ndo er . is:xerundio
SFX 410 er éndo/666,124,125 er . is:xerundio + enclítico
SFX 410 er ido/10,15 [^ao]er . is:participio
SFX 410 er ído/10,15 [ao]er . is:participio
SFX 410 r r/124 er . is:infinitivo P1 / P3 [ + enclítico monosílabo]
SFX 410 er ér/666,125 er . is:infinitivo P1 / P3 + enclítico polisílabo
SFX 410 r mos er . is:presente P4 / pretérito P4
SFX 410 er émos/666,126,127 er . is:presente P4 / pretérito P4 + enclítico
SFX 410 r des er . is:presente P5
SFX 410 er édes/666,128,129 er . is:presente P5 + enclítico
SFX 410 er ía/120,121,124,125 er . is:copretérito P1 / P3 [ + enclítico]
SFX 410 er ías/122,123 er . is:copretérito P2 + enclítico
SFX 410 er iamos [^ao]er . is:copretérito P4
SFX 410 er iámos/666,126,127 [^ao]er . is:copretérito P4 + enclítico
SFX 410 er ïamos [ao]er . is:copretérito P4
SFX 410 er ïámos/666,126,127 [ao]er . is:copretérito P4 + enclítico
SFX 410 er iades [^ao]er . is:copretérito P5
SFX 410 er iádes/666,128,129 [^ao]er . is:copretérito P5 + enclítico
SFX 410 er ïades [ao]er . is:copretérito P5
SFX 410 er ïádes/666,128,129 [ao]er . is:copretérito P5 + enclítico
SFX 410 er ían/124,125 er . is:copretérito P6 + enclítico
SFX 410 0 ei/120 er . is:futuro P1 [ + enclítico monosílabo]
SFX 410 0 éi/666,121 er . is:futuro P1 + enclítico
SFX 410 0 as/666,122 er . is:futuro P2 + enclítico monosílabo
SFX 410 0 ás/123 er . is:futuro P2 [ + enclítico polisílabo]
SFX 410 0 a/666,122,124 er . is:futuro P3 + enclítico monosílabo
SFX 410 0 á/123,125 er . is:futuro P3 [ + enclítico polisílabo]
SFX 410 0 emos er . is:futuro P4
SFX 410 0 émos/666,126,127 er . is:futuro P4 + enclítico
SFX 410 0 edes er . is:futuro P5
SFX 410 0 édes/666,122,123 er . is:futuro P5 + enclítico
SFX 410 0 an/666,124 er . is:futuro P6 + enclítico monosílabo
SFX 410 0 án/125 er . is:futuro P6 [ + enclítico polisílabo]
SFX 410 0 ía/120,121,124,125 er . is:pospretérito P1 / P3 [ + enclítico]
SFX 410 0 ías/122,123 er . is:pospretérito P2 [ + enclítico]
SFX 410 0 iamos er . is:pospretérito P4
SFX 410 0 iámos/666,126,127 er . is:pospretérito P4 + enclítico
SFX 410 0 iades er . is:pospretérito P5
SFX 410 0 iádes/666,128,129 er . is:pospretérito P5 + enclítico
SFX 410 0 ían/122,123,124,125 er . is:pospretérito P6 [ + enclítico]
SFX 410 er a [^cuaos]er . is:subxuntivo presente P1 / P3
SFX 410 cer za cer . is:subxuntivo presente P1 / P3
SFX 410 guer ga guer . is:subxuntivo presente P1 / P3
SFX 410 quer ca quer . is:subxuntivo presente P1 / P3
SFX 410 er a [^e]ser . is:subxuntivo presente P1 / P3
SFX 410 er ea sobreser . is:subxuntivo presente P1 / P3
SFX 410 er ia [ao]er . is:subxuntivo presente P1 / P3
SFX 410 er as [^cuaos]er . is:subxuntivo presente P2
SFX 410 cer zas cer . is:subxuntivo presente P2
SFX 410 guer gas guer . is:subxuntivo presente P2
SFX 410 quer cas quer . is:subxuntivo presente P2
SFX 410 er as [^e]ser . is:subxuntivo presente P2
SFX 410 er eas sobreser . is:subxuntivo presente P2
SFX 410 er ias [ao]er . is:subxuntivo presente P2
SFX 410 er amos [^cuaos]er . is:subxuntivo presente P4
SFX 410 er ámos/666,126,127 [^cuao]er . is:subxuntivo presente P4 + enclítico
SFX 410 cer zamos cer . is:subxuntivo presente P4
SFX 410 cer zámos/666,126,127 cer . is:subxuntivo presente P4 + enclítico
SFX 410 guer gamos guer . is:subxuntivo presente P4
SFX 410 guer gámos/666,126,127 guer . is:subxuntivo presente P4 + enclítico
SFX 410 quer camos quer . is:subxuntivo presente P4
SFX 410 quer cámos/666,126,127 quer . is:subxuntivo presente P4 + enclítico
SFX 410 er amos [^e]ser . is:subxuntivo presente P4
SFX 410 er ámos/666,126,127 [^e]ser . is:subxuntivo presente P4
SFX 410 er eamos sobreser . is:subxuntivo presente P4
SFX 410 er eámos/666,126,127 sobreser . is:subxuntivo presente P4
SFX 410 er iamos [ao]er . is:subxuntivo presente P4
SFX 410 er iámos/666,126,127 [ao]er . is:subxuntivo presente P4 + enclítico
SFX 410 er ades [^cuaos]er . is:subxuntivo presente P5
SFX 410 er ádes/666,128,129 [^cuao]er . is:subxuntivo presente P5 + enclítico
SFX 410 cer zades cer . is:subxuntivo presente P5
SFX 410 cer zádes/666,128,129 cer . is:subxuntivo presente P5 + enclítico
SFX 410 guer gades guer . is:subxuntivo presente P5
SFX 410 guer gádes/666,128,129 guer . is:subxuntivo presente P5 + enclítico
SFX 410 quer cades quer . is:subxuntivo presente P5
SFX 410 quer cádes/666,128,129 quer . is:subxuntivo presente P5 + enclítico
SFX 410 er ades [^e]ser . is:subxuntivo presente P5
SFX 410 er ádes/666,128,129 [^e]ser . is:subxuntivo presente P4
SFX 410 er eades sobreser . is:subxuntivo presente P5
SFX 410 er eádes/666,128,129 sobreser . is:subxuntivo presente P5
SFX 410 er iades [ao]er . is:subxuntivo presente P5
SFX 410 er iádes/666,128,129 [ao]er . is:subxuntivo presente P5 + enclítico
SFX 410 er an [^cuaos]er . is:subxuntivo presente P6
SFX 410 cer zan cer . is:subxuntivo presente P6
SFX 410 er gan guer . is:subxuntivo presente P6
SFX 410 er can quer . is:subxuntivo presente P6
SFX 410 er an [^e]ser . is:subxuntivo presente P6
SFX 410 er ean sobreser . is:subxuntivo presente P6
SFX 410 er ian [ao]er . is:subxuntivo presente P6
SFX 410 r de er . is:imperativo P5
SFX 410 er éde/666,128,129 er . is:imperativo P5 + enclítico
SFX 411 Y 10
SFX 411 er o [^cuao]er . is:presente P1
SFX 411 cer zo cer . is:presente P1
SFX 411 guer go guer . is:presente P1
SFX 411 quer co quer . is:presente P1
SFX 411 er io [ao]er . is:presente P1
SFX 411 r s er . is:presente P2
SFX 411 er e er . is:presente P3
SFX 411 r n er . is:presente P6
SFX 411 er ín/121 er . is:pretérito P1 [ + enclítico polisílabo]
SFX 411 er in/666,120 er . is:pretérito P1 + enclítico monosílabo
SFX 412 Y 37
SFX 412 er iches [^ao]er . is: pretérito P2
SFX 412 er íches [ao]er . is: pretérito P2
SFX 412 er íches/666,122,123 er . is: pretérito P2 + enclítico
SFX 412 er eu/124 er . is: pretérito P3 [ + enclítico monosílabo]
SFX 412 er éu/666,125 er . is: pretérito P3 + enclítico polisílabo
SFX 412 r mos er . is: pretérito P4
SFX 412 er émos/666,126,127 er . is: pretérito P4 + enclítico
SFX 412 r stes er . is: pretérito P5
SFX 412 er éstes/666,128,129 er . is: pretérito P5 + enclítico
SFX 412 0 on er . is: pretérito P6
SFX 412 er éron/666,124,125 er . is: pretérito P6 + enclítico
SFX 412 0 a er . is: antepretérito P1 / P3
SFX 412 er éra/666,120,121,124,125 er . is: antepretérito P1 / P3 + enclítico
SFX 412 0 as er . is: antepretérito P2
SFX 412 er éras/666,122,123 er . is: antepretérito P2 + enclítico
SFX 412 0 amos er . is: antepretérito P4
SFX 412 0 ámos/666,126,127 er . is: antepretérito P4 + enclítico
SFX 412 0 ades er . is: antepretérito P5
SFX 412 0 ádes/666,128,129 er . is: antepretérito P5 + enclítico
SFX 412 0 an er . is: antepretérito P6
SFX 412 er éran/666,124,125 er . is: antepretérito P6 + enclítico
SFX 412 r se er . is: subxuntivo pretérito P1 / P3
SFX 412 er ése/666,120,121,124,125 er . is: subxuntivo pretérito P1 / P3 + enclítico
SFX 412 r ses er . is: subxuntivo pretérito P2
SFX 412 er éses/666,122,123 er . is: subxuntivo pretérito P2 + enclítico
SFX 412 er ésemos/126,127 er . is: subxuntivo pretérito P4 [ + enclítico]
SFX 412 er ésedes/128,129 er . is: subxuntivo pretérito P5 [ + enclítico]
SFX 412 r sen er . is: subxuntivo pretérito P6
SFX 412 er ésen/666,124,125 er . is: subxuntivo pretérito P6 + enclítico
SFX 412 0 es er . is: infinitivo / subxuntivo futuro P2
SFX 412 er éres/666,122,123 er . is: infinitivo / subxuntivo futuro P2 + enclítico
SFX 412 0 mos er . is: infinitivo / subxuntivo futuro P4
SFX 412 er érmos/666,126,127 er . is: infinitivo / subxuntivo futuro P4 + enclítico
SFX 412 0 des er . is: infinitivo / subxuntivo futuro P5
SFX 412 er érdes/666,128,129 er . is: infinitivo / subxuntivo futuro P5 + enclítico
SFX 412 0 en er . is: infinitivo / subxuntivo futuro P6
SFX 412 er éren/666,124,125 er . is: infinitivo / subxuntivo futuro P6 + enclítico
SFX 413 Y 10
SFX 413 r o er . is:presente P1
SFX 413 er éo/666,120,121 er . is:presente P1 + enclítico
SFX 413 r s/122 er . is:presente P2 [ + enclítico monosílabo]
SFX 413 er és/666,123 er . is:presente P2 + enclítico polisílabo
SFX 413 er e/124 er . is:presente P3 [ + enclítico monosílabo]
SFX 413 er é/666,125 er . is:presente P3 + enclítico polisílabo
SFX 413 r n/124 er . is:presente P6 [ + enclítico monosílabo]
SFX 413 er én/666,125 er . is:presente P6 + enclítico polisílabo
SFX 413 er in/120 er . is:pretérito P1 [ + enclítico polisílabo]
SFX 413 er ín/666,121 er . is:pretérito P1 + enclítico polisílabo]
SFX 414 Y 13
SFX 414 r o er . is:presente P1
SFX 414 er éo/666,120,121 er . is:presente P1 + enclítico
SFX 414 er és/123 er . is:presente P2 [ + enclítico polisílabo]
SFX 414 er es/666,122 er . is:presente P2 + enclítico monosílabo
SFX 414 er é/125 er . is:presente P3 [ + enclítico polisílabo]
SFX 414 er e/666,124 er . is:presente P3 + enclítico monosílabo
SFX 414 er én/125 er . is:presente P6 [ + enclítico polisílabo]
SFX 414 er en/666,124 er . is:presente P6 + enclítico monosílabo
SFX 414 er ín/121 er . is:pretérito P1 [ + enclítico polisílabo]
SFX 414 er in/666,120 er . is:pretérito P1 + enclítico monosílabo
SFX 414 er éa/666,100,110,111 er . is:subxuntivo presente P1 / P3 + enclítico
SFX 414 er éas/666,100,110,111 er . is:subxuntivo presente P2 + enclítico
SFX 414 er éan/666,100,110,111 er . is:subxuntivo presente P6 + enclítico
SFX 415 Y 23
SFX 415 er o/666,120,121 [^cuáó]er . is:presente P1 + enclítico
SFX 415 cer zo/666,120,121 cer . is:presente P1 + enclítico
SFX 415 guer go/666,120,121 guer . is:presente P1 + enclítico
SFX 415 quer co/666,120,121 quer . is:presente P1 + enclítico
SFX 415 er io/666,120,121 [áó]er . is:presente P1 + enclítico
SFX 415 r s/666,122,123 er . is:presente P2 + enclítico
SFX 415 er e/666,124,125 er . is:presente P3 + enclítico
SFX 415 r n/666,124,125 er . is:presente P6 + enclítico
SFX 415 er a/666,120,121 [^cuáó]er . is:subxuntivo presente P1 / P3 + enclítico
SFX 415 cer za/666,120,121,124,125 cer . is:subxuntivo presente P1 / P3 + enclítico
SFX 415 guer ga/666,120,121,124,125 guer . is:subxuntivo presente P1 / P3 + enclítico
SFX 415 quer ca/666,120,121,124,125 quer . is:subxuntivo presente P1 / P3 + enclítico
SFX 415 er ia/666,120,121,124,125 [áó]er . is:subxuntivo presente P1 / P3 + enclítico
SFX 415 er as/666,122,123 [^cuáó]er . is:subxuntivo presente P2 + enclítico
SFX 415 cer zas/666,122,123 cer . is:subxuntivo presente P2 + enclítico
SFX 415 guer gas/666,122,123 guer . is:subxuntivo presente P2 + enclítico
SFX 415 quer cas/666,122,123 quer . is:subxuntivo presente P2 + enclítico
SFX 415 er ias/666,122,123 [áó]er . is:subxuntivo presente P2 + enclítico
SFX 415 er an/666,124,125 [^cuáó]er . is:subxuntivo presente P6 + enclítico
SFX 415 cer zan/666,124,125 cer . is:subxuntivo presente P6 + enclítico
SFX 415 guer gan/666,124,125 guer . is:subxuntivo presente P6 + enclítico
SFX 415 quer can/666,124,125 quer . is:subxuntivo presente P6 + enclítico
SFX 415 er ian/666,124,125 [áó]er . is:subxuntivo presente P6 + enclítico
SFX 420 Y 19
SFX 420 r r/124 er . is:infinitivo P1 / P3 [ + enclítico monosílabo]
SFX 420 er ér/666,125 er . is:infinitivo P1 / P3 + enclítico polisílabo
SFX 420 r ndo er . is:xerundio
SFX 420 er éndo/666,124,125 er . is:xerundio + enclítico
SFX 420 er ido/10,15 [^cñavs]er . is:participio
SFX 420 acer eito/10,15 facer . is:participio
SFX 420 er ido/10,15 [^f]acer . is:participio
SFX 420 oñer osto/10,15 poñer . is:participio
SFX 420 er ído/10,15 aer . is:participio
SFX 420 er isto/10,15 ver . is:participio
SFX 420 er ido/10,15 ser . is:participio
SFX 420 0 es r . is:infinitivo P2
SFX 420 er éres/666,122,123 er . is:infinitivo P2 + enclítico
SFX 420 0 mos r . is:infinitivo P4
SFX 420 er érmos/666,126,127 er . is:infinitivo P4 + enclítico
SFX 420 0 des r . is:infinitivo P5
SFX 420 er érdes/666,128,129 er . is:infinitivo P5 + enclítico
SFX 420 0 en r . is:infinitivo P6
SFX 420 er éren/666,124,125 er . is:infinitivo P6 + enclítico
SFX 421 Y 25
SFX 421 er o [^abclvts]er . is:presente P1
SFX 421 er on/120 ser . is:presente P1 [ + enclítico monosílabo]
SFX 421 er ón/666,121 ser . is:presente P1 + enclítico polisílabo
SFX 421 er eño ter . is:presente P1
SFX 421 er éño/666,120,121 ter . is:presente P1 + enclítico
SFX 421 er exo ver . is:presente P1
SFX 421 er éxo/666,120,121 ver . is:presente P1 + enclítico
SFX 421 er lo valer . is:presente P1
SFX 421 cer go facer . is:presente P1
SFX 421 cer zo [^f]acer . is:presente P1
SFX 421 aber aibo caber . is:presente P1
SFX 421 aber ei/120 [hs]aber . is:presente P1 [ + enclítico monosílabo]
SFX 421 er io [a]er . is:presente P1
SFX 421 r mos [^s]er . is:presente P4
SFX 421 er émos/666,126,127 [^s]er . is:presente P4 + enclítico
SFX 421 er omos ser . is:presente P4
SFX 421 er ómos/666,126,127 ser . is:presente P4 + enclítico
SFX 421 r des [^st]er . is:presente P5
SFX 421 er édes/666,128,129 [^st]er . is:presente P5 + enclítico
SFX 421 er odes ser . is:presente P5
SFX 421 er ódes/666,128,129 ser . is:presente P5 + enclítico
SFX 421 er endes ter . is:presente P5
SFX 421 er éndes/666,128,129 ter . is:presente P5 + enclítico
SFX 421 er edes ter . is:presente P5
SFX 421 er édes/666,128,129 ter . is:presente P5 + enclítico
SFX 422 Y 38
SFX 422 r s [^rñbcvts]er . is:presente P2
SFX 422 r s [^é]rer . is:presente P2
SFX 422 ser s/122 eser . is:presente P2 [ + enclítico monosílabo]
SFX 422 rer s/666,123 érer . is:presente P2 + enclítico polisílabo
SFX 422 r s/122 ter . is:presente P2 [ + enclítico monosílabo]
SFX 422 er és/666,123 ter . is:presente P2 + enclítico polisílabo
SFX 422 r s/122 ver . is:presente P2 [ + enclítico monosílabo]
SFX 422 er és/666,123 ver . is:presente P2 + enclítico polisílabo
SFX 422 cer s/122 facer . is:presente P2 [ + enclítico monosílabo]
SFX 422 r s [^f]acer . is:presente P2
SFX 422 ber s/122 haber . is:presente P2 [ + enclítico monosílabo]
SFX 422 r s [^h]aber . is:presente P2
SFX 422 ñer s/122 poñer . is:presente P2 [ + enclítico monosílabo]
SFX 422 er e [^ñbcvts]er . is:presente P3
SFX 422 rer 0/124,125 érer . is:presente P3 [ + enclítico]
SFX 422 er en/124 ter . is:presente P3 [ + enclítico monosílabo]
SFX 422 er én/666,125 ter . is:presente P3 + enclítico polisílabo
SFX 422 er e/124 ver . is:presente P3 [ + enclítico monosílabo]
SFX 422 er é/666,125 ver . is:presente P3 + enclítico polisílabo
SFX 422 cer i/124 facer . is:presente P3 [ + enclítico monosílabo]
SFX 422 er e [^f]acer . is:presente P3
SFX 422 aber a/124 haber . is:presente P3 [ + enclítico monosílabo]
SFX 422 aber á/666,125 haber . is:presente P3 + enclítico polisílabo
SFX 422 ber i/124 haber . is:presente impersoal [ + enclítico monosílabo]
SFX 422 er e [^h]aber . is:presente P3
SFX 422 oñer on/124 poñer . is:presente P3 [ + enclítico monosílabo]
SFX 422 r n [^bcvts]er . is:presente P6
SFX 422 er on/120,124 ser . is:presente P1 / P6 [ + enclítico monosílabo]
SFX 422 er ón/666,121,125 ser . is:presente P1 / P6 + enclítico polisílabo
SFX 422 er eñen ter . is:presente P6
SFX 422 er éñen/666,124,125 ter . is:presente P6+ enclítico
SFX 422 er en/124 ver . is:presente P6 [ + enclítico monosílabo]
SFX 422 er én/666,125 ver . is:presente P6 + enclítico polisílabo
SFX 422 cer n/124 facer . is:presente P6 [ + enclítico monosílabo]
SFX 422 r n [^f]acer . is:presente P6
SFX 422 ber n/124 haber . is:presente P6 [ + enclítico monosílabo]
SFX 422 aber án/666,123,125 haber . is:presente P6 + enclítico polisílabo
SFX 422 r n [^h]aber . is:presente P6
SFX 423 Y 15
SFX 423 r r/120,124 r . is:subxuntivo futuro P1 / P3 [ + enclítico monosílabo]
SFX 423 er ér/666,121,125 er . is:subxuntivo futuro P1 / P3 + enclítico polisílabo
SFX 423 ir ír/666,121,125 ir . is:subxuntivo futuro P1 / P3 + enclítico polisílabo
SFX 423 0 es r . is:subxuntivo futuro P2
SFX 423 er éres/666,122,123 er . is:subxuntivo futuro P2 + enclítico
SFX 423 ir íres/666,122,123 ir . is:subxuntivo futuro P2 + enclítico
SFX 423 0 mos r . is:subxuntivo futuro P4
SFX 423 er érmos/666,126,127 er . is:subxuntivo futuro P4 + enclítico
SFX 423 ir írmos/666,126,127 ir . is:subxuntivo futuro P4 + enclítico
SFX 423 0 des r . is:subxuntivo futuro P5
SFX 423 er érdes/666,128,129 er . is:subxuntivo futuro P5 + enclítico
SFX 423 ir írdes/666,128,129 ir . is:subxuntivo futuro P5 + enclítico
SFX 423 0 en r . is:subxuntivo futuro P6
SFX 423 er éren/666,124,125 er . is:subxuntivo futuro P6 + enclítico
SFX 423 ir íren/666,124,125 ir . is:subxuntivo futuro P6 + enclítico
SFX 424 Y 62
SFX 424 r ches [^l]er . is:pretérito P2
SFX 424 er éches/666,122,123 [^l]er . is:pretérito P2 + enclítico
SFX 424 er iches valer . is:pretérito P2
SFX 424 er íches/666,122,123 valer . is:pretérito P2 + enclítico
SFX 424 ir iches vir . is:pretérito P2
SFX 424 ir íches/666,122,123 vir . is:pretérito P2 + enclítico
SFX 424 or uches for . is:pretérito P2
SFX 424 or úches/666,122,123 for . is:pretérito P2 + enclítico
SFX 424 er o [^lu]er . is:pretérito P3
SFX 424 guer go guer . is:pretérito P3
SFX 424 er eu/124 valer . is:pretérito P3 [ + enclítico monosílabo]
SFX 424 er éu/666,125 valer . is:pretérito P3 + enclítico polisílabo
SFX 424 ir iu/124 vir . is:pretérito P3 [ + enclítico monosílabo]
SFX 424 ir íu/666,125 vir . is:pretérito P3 + enclítico polisílabo
SFX 424 r i/124 for . is:pretérito P3 [ + enclítico monosílabo]
SFX 424 or ói/666,125 for . is:pretérito P3 + enclítico polisílabo
SFX 424 r mos r . is:pretérito P4
SFX 424 or ómos/666,126,127 or . is:pretérito P4 + enclítico
SFX 424 er émos/666,126,127 er . is:pretérito P4 + enclítico
SFX 424 ir ímos/666,126,127 ir . is:pretérito P4 + enclítico
SFX 424 r stes r . is:pretérito P5
SFX 424 or óstes/666,128,129 or . is:pretérito P5 + enclítico
SFX 424 er éstes/666,128,129 er . is:pretérito P5 + enclítico
SFX 424 ir ístes/666,128,129 ir . is:pretérito P5 + enclítico
SFX 424 0 on r . is:pretérito P6
SFX 424 or óron/666,124,125 or . is:pretérito P6 + enclítico
SFX 424 er éron/666,124,125 er . is:pretérito P6 + enclítico
SFX 424 ir íron/666,124,125 ir . is:pretérito P6 + enclítico
SFX 424 0 a r . is:antepretérito P1 / P3
SFX 424 or óra/666,120,121,124,125 or . is:antepretérito P1 / P3 + enclítico
SFX 424 er éra/666,120,121,124,125 er . is:antepretérito P1 / P3 + enclítico
SFX 424 ir íra/666,120,121,124,125 ir . is:antepretérito P1 / P3 + enclítico
SFX 424 0 as r . is:antepretérito P2
SFX 424 or óras/666,122,123 or . is:antepretérito P2 + enclítico
SFX 424 er éras/666,122,123 er . is:antepretérito P2 + enclítico
SFX 424 ir íras/666,122,123 ir s:antepretérito P2 + enclítico
SFX 424 0 amos r . is:antepretérito P4
SFX 424 0 ámos/666,126,127 r . is:antepretérito P4 + enclítico
SFX 424 0 ades r . is:antepretérito P5
SFX 424 0 ádes/666,128,129 r . is:antepretérito P5 + enclítico
SFX 424 0 an r . is:antepretérito P6
SFX 424 or óran/666,124,125 or . is:antepretérito P6 + enclítico
SFX 424 er éran/666,124,125 er . is:antepretérito P6 + enclítico
SFX 424 ir íran/666,124,125 ir . is:antepretérito P6 + enclítico
SFX 424 r se r . is:subxuntivo pretérito P1 / P3
SFX 424 er ése/666,120,121,124,125 er . is:subxuntivo pretérito P1 / P3 + enclítico
SFX 424 or óse/666,120,121,124,125 or . is:subxuntivo pretérito P1 / P3 + enclítico
SFX 424 ir íse/666,120,121,124,125 ir . is:subxuntivo pretérito P1 / P3 + enclítico
SFX 424 r ses r . is:subxuntivo pretérito P2
SFX 424 or óses/666,122,123 or . is:subxuntivo pretérito P2 + enclítico
SFX 424 er éses/666,122,123 er . is:subxuntivo pretérito P2 + enclítico
SFX 424 ir íses/666,122,123 ir . is:subxuntivo pretérito P2 + enclítico
SFX 424 er ésemos/126,127 er . is:subxuntivo pretérito P4 [ + enclítico]
SFX 424 ir ísemos/128,129 ir . is:subxuntivo pretérito P4 [ + enclítico]
SFX 424 or ósemos/128,129 or . is:subxuntivo pretérito P4 [ + enclítico]
SFX 424 er ésedes/128,129 er . is:subxuntivo pretérito P5 [ + enclítico]
SFX 424 ir ísedes/128,129 ir . is:subxuntivo pretérito P5 [ + enclítico]
SFX 424 or ósedes/128,129 or . is:subxuntivo pretérito P5 [ + enclítico]
SFX 424 r sen r . is:subxuntivo pretérito P6
SFX 424 er ésen/666,124,125 er . is:subxuntivo pretérito P6 + enclítico
SFX 424 ir ísen/666,124,125 ir . is:subxuntivo pretérito P6 + enclítico
SFX 424 or ósen/666,124,125 or . is:subxuntivo pretérito P6 + enclítico
SFX 425 Y 7
SFX 425 r n [^l]er . is:pretérito P1
SFX 425 aler alín/121 valer . is:pretérito P1 [ + enclítico polisílabo]
SFX 425 aler alin/666,120 valer . is:pretérito P1 + enclítico monosílabo
SFX 425 ir in/120 vir . is:pretérito P1 [ + enclítico monosílabo]
SFX 425 ir ín/666,121 vir . is:pretérito P1 + enclítico polisílabo
SFX 425 or un/120 for . is:pretérito P1 [ + enclítico monosílabo]
SFX 425 or ún/666,121 for . is:pretérito P1 + enclítico polisílabo
SFX 426 Y 27
SFX 426 er a [^caox]er . is:subxuntivo presente P1 / P3
SFX 426 cer za cer . is:subxuntivo presente P1 / P3
SFX 426 er ia [ao]er . is:subxuntivo presente P1 / P3
SFX 426 exer éxa/666,120,121,124,125 sexer . is:subxuntivo presente P1 / P3 + enclítico
SFX 426 er a xer . is:subxuntivo presente P1 / P3
SFX 426 er as [^caox]er . is:subxuntivo presente P2
SFX 426 er zas cer . is:subxuntivo presente P2
SFX 426 er ias [ao]er . is:subxuntivo presente P2
SFX 426 exer éxas/666,122,123 sexer . is:subxuntivo presente P2 + enclítico
SFX 426 er as [^cao]er . is:subxuntivo presente P2
SFX 426 er amos [^cao]er . is:subxuntivo presente P4
SFX 426 er ámos/666,126,127 [^cao]er . is:subxuntivo presente P4 + enclítico
SFX 426 cer zamos cer . is:subxuntivo presente P4
SFX 426 cer zámos/666,126,127 cer . is:subxuntivo presente P4 + enclítico
SFX 426 er iamos [ao]er . is:subxuntivo presente P4
SFX 426 er iámos/666,126,127 [ao]er . is:subxuntivo presente P4 + enclítico
SFX 426 er ades [^cao]er . is:subxuntivo presente P5
SFX 426 er ádes/666,128,129 [^cao]er . is:subxuntivo presente P5 + enclítico
SFX 426 cer zades cer . is:subxuntivo presente P5
SFX 426 cer zádes/666,128,129 cer . is:subxuntivo presente P5 + enclítico
SFX 426 er iades [ao]er . is:subxuntivo presente P5
SFX 426 er iádes/666,128,129 [ao]er . is:subxuntivo presente P5 + enclítico
SFX 426 er an [^caox]er . is:subxuntivo presente P6
SFX 426 cer zan cer . is:subxuntivo presente P6
SFX 426 exer éxan/666,124,125 sexer . is:subxuntivo presente P6 + enclítico
SFX 426 er an xer . is:subxuntivo presente P6
SFX 426 er ian [ao]er . is:subxuntivo presente P6
SFX 427 Y 19
SFX 427 0 ei/120 r . is:futuro P1 [ + enclítico monosílabo]
SFX 427 0 éi/666,121 r . is:futuro P1 + enclítico polisílabo
SFX 427 0 as/666,122 r . is:futuro P2 + enclítico monosílabo
SFX 427 0 ás/123 r . is:futuro P2 [ + enclítico polisílabo]
SFX 427 0 a/666,124 r . is:futuro P3 + enclítico monosílabo
SFX 427 0 á/125 r . is:futuro P3 [ + enclítico polisílabo]
SFX 427 0 emos r . is:futuro P4
SFX 427 0 émos/666,126,127 r . is:futuro P4 + enclítico
SFX 427 0 edes r . is:futuro P5
SFX 427 0 édes/666,128,129 r . is:futuro P5 + enclítico
SFX 427 0 an/666,124 r . is:futuro P6 + enclítico monosílabo
SFX 427 0 án/125 r . is:futuro P6 [ + enclítico polisílabo]
SFX 427 0 ía/120,121,124,125 r . is:pospretérito P1 / P3 [ + enclítico]
SFX 427 0 ías/122,123 r . is:pospretérito P2 [ + enclítico]
SFX 427 0 iamos r . is:pospretérito P4
SFX 427 0 iámos/666,128,129 r . is:pospretérito P4 + enclítico
SFX 427 0 iades r . is:pospretérito P5
SFX 427 0 iádes/666,128,129 r . is:pospretérito P5 + enclítico
SFX 427 0 ían/124,125 r . is:pospretérito P6 [ + enclítico]
SFX 428 Y 14
SFX 428 er ía [^s]er . is:copretérito P1 / P3
SFX 428 er ía/666,120,121,124,125 [^s]er . is:copretérito P1 / P3 + enclítico
SFX 428 er ías [^s]er . is:copretérito P2
SFX 428 er ías/666,122,123 [^s]er . is:copretérito P2 + enclítico
SFX 428 er iamos [^sao]er . is:copretérito P4
SFX 428 er iámos/666,126,127 [^sao]er . is:copretérito P4 + enclítico
SFX 428 er ïamos [ao]er . is:copretérito P4
SFX 428 er ïámos/666,126,127 [ao]er . is:copretérito P4 + enclítico
SFX 428 er iades [^sao]er . is:copretérito P5
SFX 428 er iádes/666,128,129 [^sao]er . is:copretérito P5 + enclítico
SFX 428 er ïades [ao]er . is:copretérito P5
SFX 428 er ïádes/666,128,129 [ao]er . is:copretérito P5 + enclítico
SFX 428 er ían [^s]er . is:copretérito P6
SFX 428 er ían/666,124,125 [^s]er . is:copretérito P6 + enclítico
SFX 429 Y 9
SFX 429 er é/122,123 ser . is:imperativo P2 [ + enclítico]
SFX 429 r de [^bt]er . is:imperativo P5
SFX 429 er éde/666,128,129 [^bt]er . is:imperativo P5 + enclítico
SFX 429 r de [^h]aber . is:imperativo P5
SFX 429 er éde/666,128,129 [^h]aber . is:imperativo P5 + enclítico
SFX 429 r nde ter . is:imperativo P5
SFX 429 er énde/666,122,123 ter . is:imperativo P5 + enclítico
SFX 429 r de ter . is:imperativo P5
SFX 429 er éde/666,122,123 ter . is:imperativo P5 + enclítico
SFX 430 Y 13
SFX 430 er a er . is:copretérito P1 / P3
SFX 430 iñer íña/666,120,121,124,125 tiñer . is:copretérito P1 / P3 + enclítico
SFX 430 rer ra/666,120,121,124,125 érer . is:copretérito P1 / P3 + enclítico
SFX 430 er as er . is:copretérito P2
SFX 430 iñer íñas/666,122,123 tiñer . is:copretérito P2 + enclítico
SFX 430 rer ras/666,122,123 érer . is:copretérito P2 + enclítico
SFX 430 er amos er . is:copretérito P4
SFX 430 er ámos/666,126,127 er . is:copretérito P4 + enclítico
SFX 430 er ades er . is:copretérito P5
SFX 430 er ádes/666,128,129 er . is:copretérito P5 + enclítico
SFX 430 er an er . is:copretérito P6
SFX 430 iñer íñan/666,124,125 tiñer . is:copretérito P6 + enclítico
SFX 430 rer ran/666,124,125 érer . is:copretérito P6 + enclítico
SFX 432 Y 23
SFX 432 acer ás/123 facer . is:presente P2 [ + enclítico polisílabo]
SFX 432 cer s/666,122 facer . is:presente P2 + enclítico monosílabo
SFX 432 oñer ós/123 poñer . is:presente P2 [ + enclítico polisílabo]
SFX 432 ñer s/666,122 poñer . is:presente P2 + enclítico monosílabo
SFX 432 er és/123 ter . is:presente P2 [ + enclítico polisílabo]
SFX 432 er és/123 ver . is:presente P2 [ + enclítico polisílabo]
SFX 432 er es/666,122 [tv]er . is:presente P2 + enclítico monosílabo
SFX 432 cer i/124 facer . is:presente P3 [ + enclítico monosílabo]
SFX 432 acer ái/666,125 facer . is:presente P3 + enclítico polisílabo
SFX 432 oñer ón/125 poñer . is:presente P3 [ + enclítico polisílabo]
SFX 432 ñer n/666,124 poñer . is:presente P3 + enclítico monosílabo
SFX 432 er én/125 ter . is:presente P3 [ + enclítico polisílabo]
SFX 432 r n/666,124 ter . is:presente P3 + enclítico monosílabo
SFX 432 er é/125 ver . is:presente P3 [ + enclítico polisílabo]
SFX 432 er e/666,124 ver . is:presente P3 + enclítico monosílabo
SFX 432 acer án/125 facer . is:presente P6 [ + enclítico polisílabo]
SFX 432 cer n/666,124 facer . is:presente P6 + enclítico
SFX 432 er en poñer . is:presente P6
SFX 432 oñer óñen/666,124,125 poñer . is:presente P6 + enclítico
SFX 432 er eñen ter . is:presente P6
SFX 432 er éñen/666,124,125 ter . is:presente P6 + enclítico
SFX 432 er én/125 ver . is:presente P6 [ + enclítico polisílabo]
SFX 432 er en/666,124 ver . is:presente P6 + enclítico monosílabo
SFX 435 Y 2
SFX 435 ir ín/121 vir . is:pretérito P1 [ + enclítico polisílabo]
SFX 435 ir in/666,120 vir . is:pretérito P1 + enclítico monosílabo
SFX 440 Y 26
SFX 440 er o/666,120,121 [^ábcl]er . is:presente P1 + enclítico
SFX 440 ler llo/666,120,121 váler . is:presente P1 + enclítico
SFX 440 cer go/666,120,121 fácer . is:presente P1 + enclítico
SFX 440 cer zo/666,120,121 [^f]ácer . is:presente P1 + enclítico
SFX 440 ber ibo/666,120,121 cáber . is:presente P1 + enclítico
SFX 440 er io/666,120,121 tráer . is:presente P1 + enclítico
SFX 440 áber éi/666,121 [hs]áber . is:presente P1 + enclítico polisílabo
SFX 440 er io/666,120,121 [á]er . is:presente P1 + enclítico
SFX 440 r s/666,122,123 [^bcñ]er . is:presente P2 + enclítico
SFX 440 cer s/666,123 fácer . is:presente P2 + enclítico polisílabo
SFX 440 r s/666,122,123 [^f]ácer . is:presente P2 + enclítico
SFX 440 ber s/666,123 háber . is:presente P2 + enclítico
SFX 440 r s/666,122,123 [^h]áber . is:presente P2 + enclítico
SFX 440 ñer s/666,123 póñer . is:presente P2 + enclítico
SFX 440 er e/666,124,125 [^bcñts]er . is:presente P3 + enclítico
SFX 440 cer i/666,125 fácer . is:presente P3 + enclítico polisílabo
SFX 440 er e/666,124,125 [^f]ácer . is:presente P3 + enclítico
SFX 440 áber á/666,125 háber . is:presente P3 + enclítico polisílabo
SFX 440 ber i/666,125 háber . is:presente impersoal + enclítico polisílabo
SFX 440 er e/666,124,125 [^h]áber . is:presente P3 + enclítico
SFX 440 ñer n/666,125 póñer . is:presente P6 + enclítico polisílabo
SFX 440 r n/666,124,125 [^bcts]er . is:presente P6 + enclítico
SFX 440 ber án/666,125 háber . is:presente P6 + enclítico polisílabo
SFX 440 r n/666,124,125 [^h]áber . is:presente P6 + enclítico
SFX 440 cer n/666,125 fácer . is:presente P6 + enclítico polisílabo
SFX 440 r n/666,124,125 [^f]ácer . is:presente P6 + enclítico
SFX 441 Y 2
SFX 441 r n/666,120,121 [^l]er . is:pretérito P1 + enclítico
SFX 441 er o/666,124,125 [^l]er . is:pretérito P3 + enclítico
SFX 442 Y 8
SFX 442 er o/666,120,121 áger . is:presente P1 + enclítico
SFX 442 er o/666,120,121 [éó]ñer . is:presente P1 + enclítico
SFX 442 er a/666,120,121,124,125 [^cáó]er . is:subxuntivo presente P1 / P3 + enclítico
SFX 442 cer za/666,120,121,124,125 cer . is:subxuntivo presente P1 / P3 + enclítico
SFX 442 er ia/666,120,121,124,125 [áó]er . is:subxuntivo presente P1 / P3 + enclítico
SFX 442 er as/666,122,123 [^cáó]er . is:subxuntivo presente P2 + enclítico
SFX 442 er zas/666,122,123 cer . is:subxuntivo presente P2 + enclítico
SFX 442 er ias/666,122,123 [áó]er . is:subxuntivo presente P2 + enclítico
SFX 450 Y 3
SFX 450 r r/124 [^ó]r . is:infinitivo P3 / P6 [ + enclítico monosílabo]
SFX 450 or ór/666,125 [^ó]r . is:infinitivo P3 / P6 + enclítico polisílabo
SFX 450 r r/124,125 ór . is:infinitivo P3 / P6 [ + enclítico]
SFX 451 Y 45
SFX 451 r ndo or . is:xerundio
SFX 451 or óndo/666,124,125 or . is:xerundio + enclítico
SFX 451 r mos or . is:presente P4
SFX 451 or ómos/666,126,127 or . is:presente P4 + enclítico
SFX 451 r ndes or . is:presente P5
SFX 451 or óndes/666,128,129 or . is:presente P5 + enclítico
SFX 451 or uña or . is:copretérito P1 / P3
SFX 451 or úña/666,120,121,124,125 or . is:copretérito P1 / P3 + enclítico
SFX 451 or uñas or . is:copretérito P2
SFX 451 or úñas/666,122,123 or . is:copretérito P2 + enclítico
SFX 451 or uñamos or . is:copretérito P4
SFX 451 or uñámos/666,126,127 or . is:copretérito P4 + enclítico
SFX 451 or uñades or . is:copretérito P5
SFX 451 or uñádes/666,128,129 or . is:copretérito P5 + enclítico
SFX 451 or uñan or . is:copretérito P6
SFX 451 or úñan/666,124,125 or . is:copretérito P6 + enclítico
SFX 451 0 ei/120 or . is:futuro P1 [ + enclítico monosílabo]
SFX 451 0 éi/666,121 or . is:futuro P1 + enclítico polisílabo
SFX 451 0 ás/123 or . is:futuro P2 [ + enclítico polisílabo]
SFX 451 0 as/666,122 or . is:futuro P2 + enclítico monosílabo
SFX 451 0 á/125 or . is:futuro P3 + enclítico polisílabo]
SFX 451 0 a/666,124 or . is:futuro P3 + enclítico monosílabo
SFX 451 0 emos or . is:futuro P4
SFX 451 0 émos/666,126,127 or . is:futuro P4 + enclítico
SFX 451 0 edes or . is:futuro P5
SFX 451 0 édes/666,128,129 or . is:futuro P5 + enclítico
SFX 451 0 án/125 or . is:futuro P6 [ + enclítico polisílabo]
SFX 451 0 an/666,124 or . is:futuro P6 + enclítico monosílabo
SFX 451 0 ía/120,121,124,125 or . is:pospretérito P1 / P3 [ + enclítico]
SFX 451 0 ías/122,123 or . is:pospretérito P2 [ + enclítico]
SFX 451 0 iamos or . is:pospretérito P4
SFX 451 0 iámos/666,126,127 or . is:pospretérito P4 + enclítico
SFX 451 0 iades or . is:pospretérito P5
SFX 451 0 iádes/666,128,129 or . is:pospretérito P5 + enclítico
SFX 451 0 ían/124,125 or . is:pospretérito P6 [ + enclítico]
SFX 451 0 es or . is:infinitivo P2
SFX 451 0 óres/666,122,123 or . is:infinitivo P2 + enclítico
SFX 451 0 mos or . is:infinitivo P4
SFX 451 0 órmos/666,126,127 or . is:infinitivo P4 + enclítico
SFX 451 0 des or . is:infinitivo P5
SFX 451 0 órdes/666,128,129 or . is:infinitivo P5 + enclítico
SFX 451 0 en or . is:infinitivo P6
SFX 451 0 óren/666,124,125 or . is:infinitivo P6 + enclítico
SFX 451 r nde or . is:imperativo P5
SFX 451 r ónde/666,128,129 or . is:imperativo P5 + enclítico
SFX 460 Y 39
SFX 460 r ndo er . is:xerundio
SFX 460 er éndo/666,124,125 er . is:xerundio + enclítico
SFX 460 er ido/10,15 er . is:participio
SFX 460 r r/124 er . is:infinitivo P3 [ + enclítico monosílabo]
SFX 460 er ér/666,125 er . is:infinitivo P3 + enclítico polisílabo
SFX 460 er ía/120,121,124,125 er . is:copretérito P3 [ + enclítico]
SFX 460 er ían/124,125 er . is:copretérito P6 + enclítico
SFX 460 0 a/666,122,124 er . is:futuro P3 + enclítico monosílabo
SFX 460 0 á/123,125 er . is:futuro P3 [ + enclítico polisílabo]
SFX 460 0 an/666,124 er . is:futuro P6 + enclítico monosílabo
SFX 460 0 án/125 er . is:futuro P6 [ + enclítico polisílabo]
SFX 460 0 ía/120,121,124,125 er . is:pospretérito P3 [ + enclítico]
SFX 460 0 ían/122,123,124,125 er . is:pospretérito P6 [ + enclítico]
SFX 460 er a [^cuao]er . is:subxuntivo presente P3
SFX 460 cer za cer . is:subxuntivo presente P3
SFX 460 guer ga guer . is:subxuntivo presente P3
SFX 460 quer ca quer . is:subxuntivo presente P3
SFX 460 er ia [ao]er . is:subxuntivo presente P3
SFX 460 er an [^cuao]er . is:subxuntivo presente P6
SFX 460 cer zan cer . is:subxuntivo presente P6
SFX 460 er gan guer . is:subxuntivo presente P6
SFX 460 er can quer . is:subxuntivo presente P6
SFX 460 er ian [ao]er . is:subxuntivo presente P6
SFX 460 er e er . is:presente P3
SFX 460 r n er . is:presente P6
SFX 460 er eu/124 er . is: pretérito P3 [ + enclítico monosílabo]
SFX 460 er éu/666,125 er . is: pretérito P3 + enclítico polisílabo
SFX 460 0 on er . is: pretérito P6
SFX 460 er éron/666,124,125 er . is: pretérito P6 + enclítico
SFX 460 0 a er . is: antepretérito P3
SFX 460 er éra/666,120,121,124,125 er . is: antepretérito P3 + enclítico
SFX 460 0 an er . is: antepretérito P6
SFX 460 er éran/666,124,125 er . is: antepretérito P6 + enclítico
SFX 460 r se er . is: subxuntivo pretérito P3
SFX 460 er ése/666,120,121,124,125 er . is: subxuntivo pretérito P3 + enclítico
SFX 460 r sen er . is: subxuntivo pretérito P6
SFX 460 er ésen/666,124,125 er . is: subxuntivo pretérito P6 + enclítico
SFX 460 0 en er . is: infinitivo / subxuntivo futuro P6
SFX 460 er éren/666,124,125 er . is: infinitivo / subxuntivo futuro P6 + enclítico
SFX 461 Y 12
SFX 461 er e/666,124,125 er . is:presente P3 + enclítico
SFX 461 r n/666,124,125 er . is:presente P6 + enclítico
SFX 461 er a/666,120,121 [^cuáó]er . is:subxuntivo presente P3 + enclítico
SFX 461 cer za/666,120,121,124,125 cer . is:subxuntivo presente P3 + enclítico
SFX 461 guer ga/666,120,121,124,125 guer . is:subxuntivo presente P3 + enclítico
SFX 461 quer ca/666,120,121,124,125 quer . is:subxuntivo presente P3 + enclítico
SFX 461 er ia/666,120,121,124,125 [áó]er . is:subxuntivo presente P3 + enclítico
SFX 461 er an/666,124,125 [^cuáó]er . is:subxuntivo presente P6 + enclítico
SFX 461 cer zan/666,124,125 cer . is:subxuntivo presente P6 + enclítico
SFX 461 guer gan/666,124,125 guer . is:subxuntivo presente P6 + enclítico
SFX 461 quer can/666,124,125 quer . is:subxuntivo presente P6 + enclítico
SFX 461 er ian/666,124,125 [áó]er . is:subxuntivo presente P6 + enclítico
SFX 462 Y 81
SFX 462 r ndo er . is:xerundio
SFX 462 er éndo/666,124,125 er . is:xerundio + enclítico
SFX 462 er ido/10,15 er . is:participio
SFX 462 r r/124 er . is:infinitivo P1 / P3 [ + enclítico monosílabo]
SFX 462 er ér/666,125 er . is:infinitivo P1 / P3 + enclítico polisílabo
SFX 462 r mos er . is:presente P4 / pretérito P4
SFX 462 er émos/666,126,127 er . is:presente P4 / pretérito P4 + enclítico
SFX 462 r des er . is:presente P5
SFX 462 er édes/666,128,129 er . is:presente P5 + enclítico
SFX 462 er ía/120,121,124,125 er . is:copretérito P1 / P3 [ + enclítico]
SFX 462 er ías/122,123 er . is:copretérito P2 + enclítico
SFX 462 er iamos [^ao]er . is:copretérito P4
SFX 462 er iámos/666,126,127 [^ao]er . is:copretérito P4 + enclítico
SFX 462 er ïamos [ao]er . is:copretérito P4
SFX 462 er ïámos/666,126,127 [ao]er . is:copretérito P4 + enclítico
SFX 462 er iades [^ao]er . is:copretérito P5
SFX 462 er iádes/666,128,129 [^ao]er . is:copretérito P5 + enclítico
SFX 462 er ïades [ao]er . is:copretérito P5
SFX 462 er ïádes/666,128,129 [ao]er . is:copretérito P5 + enclítico
SFX 462 er ían/124,125 er . is:copretérito P6 + enclítico
SFX 462 0 ei/120 er . is:futuro P1 [ + enclítico monosílabo]
SFX 462 0 éi/666,121 er . is:futuro P1 + enclítico
SFX 462 0 as/666,122 er . is:futuro P2 + enclítico monosílabo
SFX 462 0 ás/123 er . is:futuro P2 [ + enclítico polisílabo]
SFX 462 0 a/666,122,124 er . is:futuro P3 + enclítico monosílabo
SFX 462 0 á/123,125 er . is:futuro P3 [ + enclítico polisílabo]
SFX 462 0 emos er . is:futuro P4
SFX 462 0 émos/666,126,127 er . is:futuro P4 + enclítico
SFX 462 0 edes er . is:futuro P5
SFX 462 0 édes/666,122,123 er . is:futuro P5 + enclítico
SFX 462 0 an/666,124 er . is:futuro P6 + enclítico monosílabo
SFX 462 0 án/125 er . is:futuro P6 [ + enclítico polisílabo]
SFX 462 0 ía/120,121,124,125 er . is:pospretérito P1 / P3 [ + enclítico]
SFX 462 0 ías/122,123 er . is:pospretérito P2 [ + enclítico]
SFX 462 0 iamos er . is:pospretérito P4
SFX 462 0 iámos/666,126,127 er . is:pospretérito P4 + enclítico
SFX 462 0 iades er . is:pospretérito P5
SFX 462 0 iádes/666,128,129 er . is:pospretérito P5 + enclítico
SFX 462 0 ían/122,123,124,125 er . is:pospretérito P6 [ + enclítico]
SFX 462 r de er . is:imperativo P5
SFX 462 er éde/666,128,129 er . is:imperativo P5 + enclítico
SFX 462 r n er . is:presente P6
SFX 462 er ín/121 er . is:pretérito P1 [ + enclítico polisílabo]
SFX 462 er in/666,120 er . is:pretérito P1 + enclítico monosílabo
SFX 462 er iches [^ao]er . is: pretérito P2
SFX 462 er íches [ao]er . is: pretérito P2
SFX 462 er íches/666,122,123 er . is: pretérito P2 + enclítico
SFX 462 er eu/124 er . is: pretérito P3 [ + enclítico monosílabo]
SFX 462 er éu/666,125 er . is: pretérito P3 + enclítico polisílabo
SFX 462 r mos er . is: pretérito P4
SFX 462 er émos/666,126,127 er . is: pretérito P4 + enclítico
SFX 462 r stes er . is: pretérito P5
SFX 462 er éstes/666,128,129 er . is: pretérito P5 + enclítico
SFX 462 0 on er . is: pretérito P6
SFX 462 er éron/666,124,125 er . is: pretérito P6 + enclítico
SFX 462 0 a er . is: antepretérito P1 / P3
SFX 462 er éra/666,120,121,124,125 er . is: antepretérito P1 / P3 + enclítico
SFX 462 0 as er . is: antepretérito P2
SFX 462 er éras/666,122,123 er . is: antepretérito P2 + enclítico
SFX 462 0 amos er . is: antepretérito P4
SFX 462 0 ámos/666,126,127 er . is: antepretérito P4 + enclítico
SFX 462 0 ades er . is: antepretérito P5
SFX 462 0 ádes/666,128,129 er . is: antepretérito P5 + enclítico
SFX 462 0 an er . is: antepretérito P6
SFX 462 er éran/666,124,125 er . is: antepretérito P6 + enclítico
SFX 462 r se er . is: subxuntivo pretérito P1 / P3
SFX 462 er ése/666,120,121,124,125 er . is: subxuntivo pretérito P1 / P3 + enclítico
SFX 462 r ses er . is: subxuntivo pretérito P2
SFX 462 er éses/666,122,123 er . is: subxuntivo pretérito P2 + enclítico
SFX 462 er ésemos/126,127 er . is: subxuntivo pretérito P4 [ + enclítico]
SFX 462 er ésedes/128,129 er . is: subxuntivo pretérito P5 [ + enclítico]
SFX 462 r sen er . is: subxuntivo pretérito P6
SFX 462 er ésen/666,124,125 er . is: subxuntivo pretérito P6 + enclítico
SFX 462 0 es er . is: infinitivo / subxuntivo futuro P2
SFX 462 er éres/666,122,123 er . is: infinitivo / subxuntivo futuro P2 + enclítico
SFX 462 0 mos er . is: infinitivo / subxuntivo futuro P4
SFX 462 er érmos/666,126,127 er . is: infinitivo / subxuntivo futuro P4 + enclítico
SFX 462 0 des er . is: infinitivo / subxuntivo futuro P5
SFX 462 er érdes/666,128,129 er . is: infinitivo / subxuntivo futuro P5 + enclítico
SFX 462 0 en er . is: infinitivo / subxuntivo futuro P6
SFX 462 er éren/666,124,125 er . is: infinitivo / subxuntivo futuro P6 + enclítico
SFX 463 Y 1
SFX 463 r n/666,124,125 er . is:presente P6 + enclítico
SFX 464 Y 21
SFX 464 r r/124 er . is:infinitivo P3 [ + enclítico monosílabo]
SFX 464 er ér/666,125 er . is:infinitivo P3 + enclítico polisílabo
SFX 464 r ndo er . is:xerundio
SFX 464 er éndo/666,124,125 er . is:xerundio + enclítico
SFX 464 er ido/10,15 er . is:participio
SFX 464 er e cer . is:presente P3
SFX 464 r n cer . is:presente P6
SFX 464 0 en r . is:infinitivo / subxuntivo futuro P6
SFX 464 er éren/666,124,125 er . is:infinitivo / subxuntivo futuro P6 + enclítico
SFX 464 cer za cer . is:subxuntivo presente P3
SFX 464 cer zan cer . is:subxuntivo presente P6
SFX 464 0 a/666,124 r . is:futuro P3 + enclítico monosílabo
SFX 464 0 á/125 r . is:futuro P3 [ + enclítico polisílabo]
SFX 464 0 an/666,124 r . is:futuro P6 + enclítico monosílabo
SFX 464 0 án/125 r . is:futuro P6 [ + enclítico polisílabo]
SFX 464 0 ía/120,121,124,125 r . is:pospretérito P3 [ + enclítico]
SFX 464 0 ían/124,125 r . is:pospretérito P6 [ + enclítico]
SFX 464 er ía [^s]er . is:copretérito P3
SFX 464 er ía/666,120,121,124,125 [^s]er . is:copretérito P3 + enclítico
SFX 464 er ían [^s]er . is:copretérito P6
SFX 464 er ían/666,124,125 [^s]er . is:copretérito P6 + enclítico
SFX 465 Y 15
SFX 465 r r/124 r . is:subxuntivo futuro P3 [ + enclítico monosílabo]
SFX 465 er ér/666,125 er . is:subxuntivo futuro P3 + enclítico polisílabo
SFX 465 0 en r . is:subxuntivo futuro P6
SFX 465 er éren/666,124,125 er . is:subxuntivo futuro P6 + enclítico
SFX 465 guer go guer . is:pretérito P3
SFX 465 0 on r . is:pretérito P6
SFX 465 er éron/666,124,125 er . is:pretérito P6 + enclítico
SFX 465 0 a r . is:antepretérito P3
SFX 465 er éra/666,120,121,124,125 er . is:antepretérito P3 + enclítico
SFX 465 0 an r . is:antepretérito P6
SFX 465 er éran/666,124,125 er . is:antepretérito P6 + enclítico
SFX 465 r se r . is:subxuntivo pretérito P3
SFX 465 er ése/666,120,121,124,125 er . is:subxuntivo pretérito P3 + enclítico
SFX 465 r sen r . is:subxuntivo pretérito P6
SFX 465 er ésen/666,124,125 er . is:subxuntivo pretérito P6 + enclítico
SFX 466 Y 3
SFX 466 cer za/666,120,125 cer . is:subxuntivo presente P3 + enclítico
SFX 466 er e/666,124,125 [^f]ácer . is:presente P3 + enclítico
SFX 466 r n/666,124,125 [^f]ácer . is:presente P6 + enclítico
SFX 467 Y 1
SFX 467 er o/666,124,125 [^l]er . is:pretérito P3 + enclítico
SFX 468 Y 8
SFX 468 r r/124 decer . is:infinitivo P3 [ + enclítico monosílabo]
SFX 468 er ér/666,125 decer . is:infinitivo P3 + enclítico polisílabo
SFX 468 r ndo decer . is:xerundio
SFX 468 er éndo/666,124,125 decer . is:xerundio + enclítico
SFX 468 r mos decer . is:presente P4
SFX 468 er émos/666,126,127 decer . is:presente P4 + enclítico
SFX 468 r des decer . is:presente P5
SFX 468 er édes/666,128,129 decer . is:presente P5 + enclítico
SFX 470 Y 39
SFX 470 r ndo er . is:xerundio
SFX 470 er éndo/666,104,105 er . is:xerundio + enclítico
SFX 470 er ido/10,15 er . is:participio
SFX 470 r r/104 er . is:infinitivo P3 [ + enclítico monosílabo]
SFX 470 er ér/666,105 er . is:infinitivo P3 + enclítico polisílabo
SFX 470 er ía/120,121,104,105 er . is:copretérito P3 [ + enclítico]
SFX 470 er ían/104,105 er . is:copretérito P6 + enclítico
SFX 470 0 a/666,122,104 er . is:futuro P3 + enclítico monosílabo
SFX 470 0 á/123,105 er . is:futuro P3 [ + enclítico polisílabo]
SFX 470 0 an/666,104 er . is:futuro P6 + enclítico monosílabo
SFX 470 0 án/105 er . is:futuro P6 [ + enclítico polisílabo]
SFX 470 0 ía/120,121,104,105 er . is:pospretérito P3 [ + enclítico]
SFX 470 0 ían/122,123,104,105 er . is:pospretérito P6 [ + enclítico]
SFX 470 er a [^cuao]er . is:subxuntivo presente P3
SFX 470 cer za cer . is:subxuntivo presente P3
SFX 470 guer ga guer . is:subxuntivo presente P3
SFX 470 quer ca quer . is:subxuntivo presente P3
SFX 470 er ia [ao]er . is:subxuntivo presente P3
SFX 470 er an [^cuao]er . is:subxuntivo presente P6
SFX 470 cer zan cer . is:subxuntivo presente P6
SFX 470 er gan guer . is:subxuntivo presente P6
SFX 470 er can quer . is:subxuntivo presente P6
SFX 470 er ian [ao]er . is:subxuntivo presente P6
SFX 470 er e er . is:presente P3
SFX 470 r n er . is:presente P6
SFX 470 er eu/104 er . is: pretérito P3 [ + enclítico monosílabo]
SFX 470 er éu/666,105 er . is: pretérito P3 + enclítico polisílabo
SFX 470 0 on er . is: pretérito P6
SFX 470 er éron/666,104,105 er . is: pretérito P6 + enclítico
SFX 470 0 a er . is: antepretérito P3
SFX 470 er éra/666,120,121,104,105 er . is: antepretérito P3 + enclítico
SFX 470 0 an er . is: antepretérito P6
SFX 470 er éran/666,104,105 er . is: antepretérito P6 + enclítico
SFX 470 r se er . is: subxuntivo pretérito P3
SFX 470 er ése/666,120,121,104,105 er . is: subxuntivo pretérito P3 + enclítico
SFX 470 r sen er . is: subxuntivo pretérito P6
SFX 470 er ésen/666,104,105 er . is: subxuntivo pretérito P6 + enclítico
SFX 470 0 en er . is: infinitivo / subxuntivo futuro P6
SFX 470 er éren/666,104,105 er . is: infinitivo / subxuntivo futuro P6 + enclítico
SFX 471 Y 12
SFX 471 er e/666,104,105 er . is:presente P3 + enclítico
SFX 471 r n/666,104,105 er . is:presente P6 + enclítico
SFX 471 er a/666,120,121 [^cuáó]er . is:subxuntivo presente P3 + enclítico
SFX 471 cer za/666,120,121,104,105 cer . is:subxuntivo presente P3 + enclítico
SFX 471 guer ga/666,120,121,104,105 guer . is:subxuntivo presente P3 + enclítico
SFX 471 quer ca/666,120,121,104,105 quer . is:subxuntivo presente P3 + enclítico
SFX 471 er ia/666,120,121,104,105 [áó]er . is:subxuntivo presente P3 + enclítico
SFX 471 er an/666,104,105 [^cuáó]er . is:subxuntivo presente P6 + enclítico
SFX 471 cer zan/666,104,105 cer . is:subxuntivo presente P6 + enclítico
SFX 471 guer gan/666,104,105 guer . is:subxuntivo presente P6 + enclítico
SFX 471 quer can/666,104,105 quer . is:subxuntivo presente P6 + enclítico
SFX 471 er ian/666,104,105 [áó]er . is:subxuntivo presente P6 + enclítico
SFX 510 Y 91
SFX 510 r ndo er . is:xerundio
SFX 510 er éndo/666,134,135 er . is:xerundio + enclítico
SFX 510 er ido/10,15 [^ao]er . is:participio
SFX 510 er ído/10,15 [ao]er . is:participio
SFX 510 r r/134 er . is:infinitivo P1 / P3 [ + enclítico monosílabo]
SFX 510 er ér/666,135 er . is:infinitivo P1 / P3 + enclítico polisílabo
SFX 510 r mos er . is:presente P4 / pretérito P4
SFX 510 er émos/666,136,137 er . is:presente P4 / pretérito P4 + enclítico
SFX 510 r des er . is:presente P5
SFX 510 er édes/666,138,139 er . is:presente P5 + enclítico
SFX 510 er ía/130,131,134,135 er . is:copretérito P1 / P3 [ + enclítico]
SFX 510 er ías/132,133 er . is:copretérito P2 + enclítico
SFX 510 er iamos [^ao]er . is:copretérito P4
SFX 510 er iámos/666,136,137 [^ao]er . is:copretérito P4 + enclítico
SFX 510 er ïamos [ao]er . is:copretérito P4
SFX 510 er ïámos/666,136,137 [ao]er . is:copretérito P4 + enclítico
SFX 510 er iades [^ao]er . is:copretérito P5
SFX 510 er iádes/666,138,139 [^ao]er . is:copretérito P5 + enclítico
SFX 510 er ïades [ao]er . is:copretérito P5
SFX 510 er ïádes/666,138,139 [ao]er . is:copretérito P5 + enclítico
SFX 510 er ían/134,135 er . is:copretérito P6 + enclítico
SFX 510 0 ei/130 er . is:futuro P1 [ + enclítico monosílabo]
SFX 510 0 éi/666,131 er . is:futuro P1 + enclítico
SFX 510 0 as/666,132 er . is:futuro P2 + enclítico monosílabo
SFX 510 0 ás/133 er . is:futuro P2 [ + enclítico polisílabo]
SFX 510 0 a/666,132,134 er . is:futuro P3 + enclítico monosílabo
SFX 510 0 á/133,135 er . is:futuro P3 [ + enclítico polisílabo]
SFX 510 0 emos er . is:futuro P4
SFX 510 0 émos/666,136,137 er . is:futuro P4 + enclítico
SFX 510 0 edes er . is:futuro P5
SFX 510 0 édes/666,132,133 er . is:futuro P5 + enclítico
SFX 510 0 an/666,134 er . is:futuro P6 + enclítico monosílabo
SFX 510 0 án/135 er . is:futuro P6 [ + enclítico polisílabo]
SFX 510 0 ía/130,131,134,135 er . is:pospretérito P1 / P3 [ + enclítico]
SFX 510 0 ías/132,133 er . is:pospretérito P2 [ + enclítico]
SFX 510 0 iamos er . is:pospretérito P4
SFX 510 0 iámos/666,136,137 er . is:pospretérito P4 + enclítico
SFX 510 0 iades er . is:pospretérito P5
SFX 510 0 iádes/666,138,139 er . is:pospretérito P5 + enclítico
SFX 510 0 ían/132,133,134,135 er . is:pospretérito P6 [ + enclítico]
SFX 510 er a [^cuaos]er . is:subxuntivo presente P1 / P3
SFX 510 cer za cer . is:subxuntivo presente P1 / P3
SFX 510 guer ga guer . is:subxuntivo presente P1 / P3
SFX 510 quer ca quer . is:subxuntivo presente P1 / P3
SFX 510 er a [^e]ser . is:subxuntivo presente P1 / P3
SFX 510 er ea sobreser . is:subxuntivo presente P1 / P3
SFX 510 er ia [ao]er . is:subxuntivo presente P1 / P3
SFX 510 er as [^cuaos]er . is:subxuntivo presente P2
SFX 510 cer zas cer . is:subxuntivo presente P2
SFX 510 guer gas guer . is:subxuntivo presente P2
SFX 510 quer cas quer . is:subxuntivo presente P2
SFX 510 er as [^e]ser . is:subxuntivo presente P2
SFX 510 er eas sobreser . is:subxuntivo presente P2
SFX 510 er ias [ao]er . is:subxuntivo presente P2
SFX 510 er amos [^cuaos]er . is:subxuntivo presente P4
SFX 510 er ámos/666,136,137 [^cuao]er . is:subxuntivo presente P4 + enclítico
SFX 510 cer zamos cer . is:subxuntivo presente P4
SFX 510 cer zámos/666,136,137 cer . is:subxuntivo presente P4 + enclítico
SFX 510 guer gamos guer . is:subxuntivo presente P4
SFX 510 guer gámos/666,136,137 guer . is:subxuntivo presente P4 + enclítico
SFX 510 quer camos quer . is:subxuntivo presente P4
SFX 510 quer cámos/666,136,137 quer . is:subxuntivo presente P4 + enclítico
SFX 510 er amos [^e]ser . is:subxuntivo presente P4
SFX 510 er ámos/666,136,137 [^e]ser . is:subxuntivo presente P4
SFX 510 er eamos sobreser . is:subxuntivo presente P4
SFX 510 er eámos/666,136,137 sobreser . is:subxuntivo presente P4
SFX 510 er iamos [ao]er . is:subxuntivo presente P4
SFX 510 er iámos/666,136,137 [ao]er . is:subxuntivo presente P4 + enclítico
SFX 510 er ades [^cuaos]er . is:subxuntivo presente P5
SFX 510 er ádes/666,138,139 [^cuao]er . is:subxuntivo presente P5 + enclítico
SFX 510 cer zades cer . is:subxuntivo presente P5
SFX 510 cer zádes/666,138,139 cer . is:subxuntivo presente P5 + enclítico
SFX 510 guer gades guer . is:subxuntivo presente P5
SFX 510 guer gádes/666,138,139 guer . is:subxuntivo presente P5 + enclítico
SFX 510 quer cades quer . is:subxuntivo presente P5
SFX 510 quer cádes/666,138,139 quer . is:subxuntivo presente P5 + enclítico
SFX 510 er ades [^e]ser . is:subxuntivo presente P5
SFX 510 er ádes/666,138,139 [^e]ser . is:subxuntivo presente P4
SFX 510 er eades sobreser . is:subxuntivo presente P5
SFX 510 er eádes/666,138,139 sobreser . is:subxuntivo presente P5
SFX 510 er iades [ao]er . is:subxuntivo presente P5
SFX 510 er iádes/666,138,139 [ao]er . is:subxuntivo presente P5 + enclítico
SFX 510 er an [^cuaos]er . is:subxuntivo presente P6
SFX 510 cer zan cer . is:subxuntivo presente P6
SFX 510 er gan guer . is:subxuntivo presente P6
SFX 510 er can quer . is:subxuntivo presente P6
SFX 510 er an [^e]ser . is:subxuntivo presente P6
SFX 510 er ean sobreser . is:subxuntivo presente P6
SFX 510 er ian [ao]er . is:subxuntivo presente P6
SFX 510 r de er . is:imperativo P5
SFX 510 er éde/666,138,139 er . is:imperativo P5 + enclítico
SFX 511 Y 10
SFX 511 er o [^cuao]er . is:presente P1
SFX 511 cer zo cer . is:presente P1
SFX 511 guer go guer . is:presente P1
SFX 511 quer co quer . is:presente P1
SFX 511 er io [ao]er . is:presente P1
SFX 511 r s er . is:presente P2
SFX 511 er e er . is:presente P3
SFX 511 r n er . is:presente P6
SFX 511 er ín/131 er . is:pretérito P1 [ + enclítico polisílabo]
SFX 511 er in/666,130 er . is:pretérito P1 + enclítico monosílabo
SFX 512 Y 37
SFX 512 er iches [^ao]er . is: pretérito P2
SFX 512 er íches [ao]er . is: pretérito P2
SFX 512 er íches/666,132,133 er . is: pretérito P2 + enclítico
SFX 512 er eu/134 er . is: pretérito P3 [ + enclítico monosílabo]
SFX 512 er éu/666,135 er . is: pretérito P3 + enclítico polisílabo
SFX 512 r mos er . is: pretérito P4
SFX 512 er émos/666,136,137 er . is: pretérito P4 + enclítico
SFX 512 r stes er . is: pretérito P5
SFX 512 er éstes/666,138,139 er . is: pretérito P5 + enclítico
SFX 512 0 on er . is: pretérito P6
SFX 512 er éron/666,134,135 er . is: pretérito P6 + enclítico
SFX 512 0 a er . is: antepretérito P1 / P3
SFX 512 er éra/666,130,131,134,135 er . is: antepretérito P1 / P3 + enclítico
SFX 512 0 as er . is: antepretérito P2
SFX 512 er éras/666,132,133 er . is: antepretérito P2 + enclítico
SFX 512 0 amos er . is: antepretérito P4
SFX 512 0 ámos/666,136,137 er . is: antepretérito P4 + enclítico
SFX 512 0 ades er . is: antepretérito P5
SFX 512 0 ádes/666,138,139 er . is: antepretérito P5 + enclítico
SFX 512 0 an er . is: antepretérito P6
SFX 512 er éran/666,134,135 er . is: antepretérito P6 + enclítico
SFX 512 r se er . is: subxuntivo pretérito P1 / P3
SFX 512 er ése/666,130,131,134,135 er . is: subxuntivo pretérito P1 / P3 + enclítico
SFX 512 r ses er . is: subxuntivo pretérito P2
SFX 512 er éses/666,132,133 er . is: subxuntivo pretérito P2 + enclítico
SFX 512 er ésemos/136,137 er . is: subxuntivo pretérito P4 [ + enclítico]
SFX 512 er ésedes/138,139 er . is: subxuntivo pretérito P5 [ + enclítico]
SFX 512 r sen er . is: subxuntivo pretérito P6
SFX 512 er ésen/666,134,135 er . is: subxuntivo pretérito P6 + enclítico
SFX 512 0 es er . is: infinitivo / subxuntivo futuro P2
SFX 512 er éres/666,132,133 er . is: infinitivo / subxuntivo futuro P2 + enclítico
SFX 512 0 mos er . is: infinitivo / subxuntivo futuro P4
SFX 512 er érmos/666,136,137 er . is: infinitivo / subxuntivo futuro P4 + enclítico
SFX 512 0 des er . is: infinitivo / subxuntivo futuro P5
SFX 512 er érdes/666,138,139 er . is: infinitivo / subxuntivo futuro P5 + enclítico
SFX 512 0 en er . is: infinitivo / subxuntivo futuro P6
SFX 512 er éren/666,134,135 er . is: infinitivo / subxuntivo futuro P6 + enclítico
SFX 513 Y 10
SFX 513 r o er . is:presente P1
SFX 513 er éo/666,130,131 er . is:presente P1 + enclítico
SFX 513 r s/132 er . is:presente P2 [ + enclítico monosílabo]
SFX 513 er és/666,133 er . is:presente P2 + enclítico polisílabo
SFX 513 er e/134 er . is:presente P3 [ + enclítico monosílabo]
SFX 513 er é/666,135 er . is:presente P3 + enclítico polisílabo
SFX 513 r n/134 er . is:presente P6 [ + enclítico monosílabo]
SFX 513 er én/666,135 er . is:presente P6 + enclítico polisílabo
SFX 513 er in/130 er . is:pretérito P1 [ + enclítico polisílabo]
SFX 513 er ín/666,131 er . is:pretérito P1 + enclítico polisílabo]
SFX 514 Y 13
SFX 514 r o er . is:presente P1
SFX 514 er éo/666,130,131 er . is:presente P1 + enclítico
SFX 514 er és/133 er . is:presente P2 [ + enclítico polisílabo]
SFX 514 er es/666,132 er . is:presente P2 + enclítico monosílabo
SFX 514 er é/135 er . is:presente P3 [ + enclítico polisílabo]
SFX 514 er e/666,134 er . is:presente P3 + enclítico monosílabo
SFX 514 er én/135 er . is:presente P6 [ + enclítico polisílabo]
SFX 514 er en/666,134 er . is:presente P6 + enclítico monosílabo
SFX 514 er ín/131 er . is:pretérito P1 [ + enclítico polisílabo]
SFX 514 er in/666,130 er . is:pretérito P1 + enclítico monosílabo
SFX 514 er éa/666,100,110,111 er . is:subxuntivo presente P1 / P3 + enclítico
SFX 514 er éas/666,100,110,111 er . is:subxuntivo presente P2 + enclítico
SFX 514 er éan/666,100,110,111 er . is:subxuntivo presente P6 + enclítico
SFX 515 Y 23
SFX 515 er o/666,130,131 [^cuáó]er . is:presente P1 + enclítico
SFX 515 cer zo/666,130,131 cer . is:presente P1 + enclítico
SFX 515 guer go/666,130,131 guer . is:presente P1 + enclítico
SFX 515 quer co/666,130,131 quer . is:presente P1 + enclítico
SFX 515 er io/666,130,131 [áó]er . is:presente P1 + enclítico
SFX 515 r s/666,132,133 er . is:presente P2 + enclítico
SFX 515 er e/666,134,135 er . is:presente P3 + enclítico
SFX 515 r n/666,134,135 er . is:presente P6 + enclítico
SFX 515 er a/666,130,131 [^cuáó]er . is:subxuntivo presente P1 / P3 + enclítico
SFX 515 cer za/666,130,131,134,135 cer . is:subxuntivo presente P1 / P3 + enclítico
SFX 515 guer ga/666,130,131,134,135 guer . is:subxuntivo presente P1 / P3 + enclítico
SFX 515 quer ca/666,130,131,134,135 quer . is:subxuntivo presente P1 / P3 + enclítico
SFX 515 er ia/666,130,131,134,135 [áó]er . is:subxuntivo presente P1 / P3 + enclítico
SFX 515 er as/666,132,133 [^cuáó]er . is:subxuntivo presente P2 + enclítico
SFX 515 cer zas/666,132,133 cer . is:subxuntivo presente P2 + enclítico
SFX 515 guer gas/666,132,133 guer . is:subxuntivo presente P2 + enclítico
SFX 515 quer cas/666,132,133 quer . is:subxuntivo presente P2 + enclítico
SFX 515 er ias/666,132,133 [áó]er . is:subxuntivo presente P2 + enclítico
SFX 515 er an/666,134,135 [^cuáó]er . is:subxuntivo presente P6 + enclítico
SFX 515 cer zan/666,134,135 cer . is:subxuntivo presente P6 + enclítico
SFX 515 guer gan/666,134,135 guer . is:subxuntivo presente P6 + enclítico
SFX 515 quer can/666,134,135 quer . is:subxuntivo presente P6 + enclítico
SFX 515 er ian/666,134,135 [áó]er . is:subxuntivo presente P6 + enclítico
SFX 520 Y 19
SFX 520 r r/134 er . is:infinitivo P1 / P3 [ + enclítico monosílabo]
SFX 520 er ér/666,135 er . is:infinitivo P1 / P3 + enclítico polisílabo
SFX 520 r ndo er . is:xerundio
SFX 520 er éndo/666,134,135 er . is:xerundio + enclítico
SFX 520 er ido/10,15 [^cñavs]er . is:participio
SFX 520 acer eito/10,15 facer . is:participio
SFX 520 er ido/10,15 [^f]acer . is:participio
SFX 520 oñer osto/10,15 poñer . is:participio
SFX 520 er ído/10,15 aer . is:participio
SFX 520 er isto/10,15 ver . is:participio
SFX 520 er ido/10,15 ser . is:participio
SFX 520 0 es r . is:infinitivo P2
SFX 520 er éres/666,132,133 er . is:infinitivo P2 + enclítico
SFX 520 0 mos r . is:infinitivo P4
SFX 520 er érmos/666,136,137 er . is:infinitivo P4 + enclítico
SFX 520 0 des r . is:infinitivo P5
SFX 520 er érdes/666,138,139 er . is:infinitivo P5 + enclítico
SFX 520 0 en r . is:infinitivo P6
SFX 520 er éren/666,134,135 er . is:infinitivo P6 + enclítico
SFX 521 Y 25
SFX 521 er o [^abclvts]er . is:presente P1
SFX 521 er on/130 ser . is:presente P1 [ + enclítico monosílabo]
SFX 521 er ón/666,131 ser . is:presente P1 + enclítico polisílabo
SFX 521 er eño ter . is:presente P1
SFX 521 er éño/666,130,131 ter . is:presente P1 + enclítico
SFX 521 er exo ver . is:presente P1
SFX 521 er éxo/666,130,131 ver . is:presente P1 + enclítico
SFX 521 er lo valer . is:presente P1
SFX 521 cer go facer . is:presente P1
SFX 521 cer zo [^f]acer . is:presente P1
SFX 521 aber aibo caber . is:presente P1
SFX 521 aber ei/130 [hs]aber . is:presente P1 [ + enclítico monosílabo]
SFX 521 er io [a]er . is:presente P1
SFX 521 r mos [^s]er . is:presente P4
SFX 521 er émos/666,136,137 [^s]er . is:presente P4 + enclítico
SFX 521 er omos ser . is:presente P4
SFX 521 er ómos/666,136,137 ser . is:presente P4 + enclítico
SFX 521 r des [^st]er . is:presente P5
SFX 521 er édes/666,138,139 [^st]er . is:presente P5 + enclítico
SFX 521 er odes ser . is:presente P5
SFX 521 er ódes/666,138,139 ser . is:presente P5 + enclítico
SFX 521 er endes ter . is:presente P5
SFX 521 er éndes/666,138,139 ter . is:presente P5 + enclítico
SFX 521 er edes ter . is:presente P5
SFX 521 er édes/666,138,139 ter . is:presente P5 + enclítico
SFX 522 Y 38
SFX 522 r s [^rñbcvts]er . is:presente P2
SFX 522 r s [^é]rer . is:presente P2
SFX 522 ser s/132 eser . is:presente P2 [ + enclítico monosílabo]
SFX 522 rer s/666,133 érer . is:presente P2 + enclítico polisílabo
SFX 522 r s/132 ter . is:presente P2 [ + enclítico monosílabo]
SFX 522 er és/666,133 ter . is:presente P2 + enclítico polisílabo
SFX 522 r s/132 ver . is:presente P2 [ + enclítico monosílabo]
SFX 522 er és/666,133 ver . is:presente P2 + enclítico polisílabo
SFX 522 cer s/132 facer . is:presente P2 [ + enclítico monosílabo]
SFX 522 r s [^f]acer . is:presente P2
SFX 522 ber s/132 haber . is:presente P2 [ + enclítico monosílabo]
SFX 522 r s [^h]aber . is:presente P2
SFX 522 ñer s/132 poñer . is:presente P2 [ + enclítico monosílabo]
SFX 522 er e [^ñbcvts]er . is:presente P3
SFX 522 rer 0/134,135 érer . is:presente P3 [ + enclítico]
SFX 522 er en/134 ter . is:presente P3 [ + enclítico monosílabo]
SFX 522 er én/666,135 ter . is:presente P3 + enclítico polisílabo
SFX 522 er e/134 ver . is:presente P3 [ + enclítico monosílabo]
SFX 522 er é/666,135 ver . is:presente P3 + enclítico polisílabo
SFX 522 cer i/134 facer . is:presente P3 [ + enclítico monosílabo]
SFX 522 er e [^f]acer . is:presente P3
SFX 522 aber a/134 haber . is:presente P3 [ + enclítico monosílabo]
SFX 522 aber á/666,135 haber . is:presente P3 + enclítico polisílabo
SFX 522 ber i/134 haber . is:presente impersoal [ + enclítico monosílabo]
SFX 522 er e [^h]aber . is:presente P3
SFX 522 oñer on/134 poñer . is:presente P3 [ + enclítico monosílabo]
SFX 522 r n [^bcvts]er . is:presente P6
SFX 522 er on/130,134 ser . is:presente P1 / P6 [ + enclítico monosílabo]
SFX 522 er ón/666,131,135 ser . is:presente P1 / P6 + enclítico polisílabo
SFX 522 er eñen ter . is:presente P6
SFX 522 er éñen/666,134,135 ter . is:presente P6+ enclítico
SFX 522 er en/134 ver . is:presente P6 [ + enclítico monosílabo]
SFX 522 er én/666,135 ver . is:presente P6 + enclítico polisílabo
SFX 522 cer n/134 facer . is:presente P6 [ + enclítico monosílabo]
SFX 522 r n [^f]acer . is:presente P6
SFX 522 ber n/134 haber . is:presente P6 [ + enclítico monosílabo]
SFX 522 aber án/666,133,135 haber . is:presente P6 + enclítico polisílabo
SFX 522 r n [^h]aber . is:presente P6
SFX 523 Y 15
SFX 523 r r/130,134 r . is:subxuntivo futuro P1 / P3 [ + enclítico monosílabo]
SFX 523 er ér/666,131,135 er . is:subxuntivo futuro P1 / P3 + enclítico polisílabo
SFX 523 ir ír/666,131,135 ir . is:subxuntivo futuro P1 / P3 + enclítico polisílabo
SFX 523 0 es r . is:subxuntivo futuro P2
SFX 523 er éres/666,132,133 er . is:subxuntivo futuro P2 + enclítico
SFX 523 ir íres/666,132,133 ir . is:subxuntivo futuro P2 + enclítico
SFX 523 0 mos r . is:subxuntivo futuro P4
SFX 523 er érmos/666,136,137 er . is:subxuntivo futuro P4 + enclítico
SFX 523 ir írmos/666,136,137 ir . is:subxuntivo futuro P4 + enclítico
SFX 523 0 des r . is:subxuntivo futuro P5
SFX 523 er érdes/666,138,139 er . is:subxuntivo futuro P5 + enclítico
SFX 523 ir írdes/666,138,139 ir . is:subxuntivo futuro P5 + enclítico
SFX 523 0 en r . is:subxuntivo futuro P6
SFX 523 er éren/666,134,135 er . is:subxuntivo futuro P6 + enclítico
SFX 523 ir íren/666,134,135 ir . is:subxuntivo futuro P6 + enclítico
SFX 524 Y 62
SFX 524 r ches [^l]er . is:pretérito P2
SFX 524 er éches/666,132,133 [^l]er . is:pretérito P2 + enclítico
SFX 524 er iches valer . is:pretérito P2
SFX 524 er íches/666,132,133 valer . is:pretérito P2 + enclítico
SFX 524 ir iches vir . is:pretérito P2
SFX 524 ir íches/666,132,133 vir . is:pretérito P2 + enclítico
SFX 524 or uches for . is:pretérito P2
SFX 524 or úches/666,132,133 for . is:pretérito P2 + enclítico
SFX 524 er o [^lu]er . is:pretérito P3
SFX 524 guer go guer . is:pretérito P3
SFX 524 er eu/134 valer . is:pretérito P3 [ + enclítico monosílabo]
SFX 524 er éu/666,135 valer . is:pretérito P3 + enclítico polisílabo
SFX 524 ir iu/134 vir . is:pretérito P3 [ + enclítico monosílabo]
SFX 524 ir íu/666,135 vir . is:pretérito P3 + enclítico polisílabo
SFX 524 r i/134 for . is:pretérito P3 [ + enclítico monosílabo]
SFX 524 or ói/666,135 for . is:pretérito P3 + enclítico polisílabo
SFX 524 r mos r . is:pretérito P4
SFX 524 or ómos/666,136,137 or . is:pretérito P4 + enclítico
SFX 524 er émos/666,136,137 er . is:pretérito P4 + enclítico
SFX 524 ir ímos/666,136,137 ir . is:pretérito P4 + enclítico
SFX 524 r stes r . is:pretérito P5
SFX 524 or óstes/666,138,139 or . is:pretérito P5 + enclítico
SFX 524 er éstes/666,138,139 er . is:pretérito P5 + enclítico
SFX 524 ir ístes/666,138,139 ir . is:pretérito P5 + enclítico
SFX 524 0 on r . is:pretérito P6
SFX 524 or óron/666,134,135 or . is:pretérito P6 + enclítico
SFX 524 er éron/666,134,135 er . is:pretérito P6 + enclítico
SFX 524 ir íron/666,134,135 ir . is:pretérito P6 + enclítico
SFX 524 0 a r . is:antepretérito P1 / P3
SFX 524 or óra/666,130,131,134,135 or . is:antepretérito P1 / P3 + enclítico
SFX 524 er éra/666,130,131,134,135 er . is:antepretérito P1 / P3 + enclítico
SFX 524 ir íra/666,130,131,134,135 ir . is:antepretérito P1 / P3 + enclítico
SFX 524 0 as r . is:antepretérito P2
SFX 524 or óras/666,132,133 or . is:antepretérito P2 + enclítico
SFX 524 er éras/666,132,133 er . is:antepretérito P2 + enclítico
SFX 524 ir íras/666,132,133 ir s:antepretérito P2 + enclítico
SFX 524 0 amos r . is:antepretérito P4
SFX 524 0 ámos/666,136,137 r . is:antepretérito P4 + enclítico
SFX 524 0 ades r . is:antepretérito P5
SFX 524 0 ádes/666,138,139 r . is:antepretérito P5 + enclítico
SFX 524 0 an r . is:antepretérito P6
SFX 524 or óran/666,134,135 or . is:antepretérito P6 + enclítico
SFX 524 er éran/666,134,135 er . is:antepretérito P6 + enclítico
SFX 524 ir íran/666,134,135 ir . is:antepretérito P6 + enclítico
SFX 524 r se r . is:subxuntivo pretérito P1 / P3
SFX 524 er ése/666,130,131,134,135 er . is:subxuntivo pretérito P1 / P3 + enclítico
SFX 524 or óse/666,130,131,134,135 or . is:subxuntivo pretérito P1 / P3 + enclítico
SFX 524 ir íse/666,130,131,134,135 ir . is:subxuntivo pretérito P1 / P3 + enclítico
SFX 524 r ses r . is:subxuntivo pretérito P2
SFX 524 or óses/666,132,133 or . is:subxuntivo pretérito P2 + enclítico
SFX 524 er éses/666,132,133 er . is:subxuntivo pretérito P2 + enclítico
SFX 524 ir íses/666,132,133 ir . is:subxuntivo pretérito P2 + enclítico
SFX 524 er ésemos/136,137 er . is:subxuntivo pretérito P4 [ + enclítico]
SFX 524 ir ísemos/138,139 ir . is:subxuntivo pretérito P4 [ + enclítico]
SFX 524 or ósemos/138,139 or . is:subxuntivo pretérito P4 [ + enclítico]
SFX 524 er ésedes/138,139 er . is:subxuntivo pretérito P5 [ + enclítico]
SFX 524 ir ísedes/138,139 ir . is:subxuntivo pretérito P5 [ + enclítico]
SFX 524 or ósedes/138,139 or . is:subxuntivo pretérito P5 [ + enclítico]
SFX 524 r sen r . is:subxuntivo pretérito P6
SFX 524 er ésen/666,134,135 er . is:subxuntivo pretérito P6 + enclítico
SFX 524 ir ísen/666,134,135 ir . is:subxuntivo pretérito P6 + enclítico
SFX 524 or ósen/666,134,135 or . is:subxuntivo pretérito P6 + enclítico
SFX 525 Y 7
SFX 525 r n [^l]er . is:pretérito P1
SFX 525 aler alín/131 valer . is:pretérito P1 [ + enclítico polisílabo]
SFX 525 aler alin/666,130 valer . is:pretérito P1 + enclítico monosílabo
SFX 525 ir in/130 vir . is:pretérito P1 [ + enclítico monosílabo]
SFX 525 ir ín/666,131 vir . is:pretérito P1 + enclítico polisílabo
SFX 525 or un/130 for . is:pretérito P1 [ + enclítico monosílabo]
SFX 525 or ún/666,131 for . is:pretérito P1 + enclítico polisílabo
SFX 526 Y 27
SFX 526 er a [^caox]er . is:subxuntivo presente P1 / P3
SFX 526 cer za cer . is:subxuntivo presente P1 / P3
SFX 526 er ia [ao]er . is:subxuntivo presente P1 / P3
SFX 526 exer éxa/666,130,131,134,135 sexer . is:subxuntivo presente P1 / P3 + enclítico
SFX 526 er a xer . is:subxuntivo presente P1 / P3
SFX 526 er as [^cao]er . is:subxuntivo presente P2
SFX 526 er zas cer . is:subxuntivo presente P2
SFX 526 er ias [ao]er . is:subxuntivo presente P2
SFX 526 exer éxas/666,132,133 sexer . is:subxuntivo presente P2 + enclítico
SFX 526 er as [^caox]er . is:subxuntivo presente P2
SFX 526 er amos [^cao]er . is:subxuntivo presente P4
SFX 526 er ámos/666,136,137 [^cao]er . is:subxuntivo presente P4 + enclítico
SFX 526 cer zamos cer . is:subxuntivo presente P4
SFX 526 cer zámos/666,136,137 cer . is:subxuntivo presente P4 + enclítico
SFX 526 er iamos [ao]er . is:subxuntivo presente P4
SFX 526 er iámos/666,136,137 [ao]er . is:subxuntivo presente P4 + enclítico
SFX 526 er ades [^cao]er . is:subxuntivo presente P5
SFX 526 er ádes/666,138,139 [^cao]er . is:subxuntivo presente P5 + enclítico
SFX 526 cer zades cer . is:subxuntivo presente P5
SFX 526 cer zádes/666,138,139 cer . is:subxuntivo presente P5 + enclítico
SFX 526 er iades [ao]er . is:subxuntivo presente P5
SFX 526 er iádes/666,138,139 [ao]er . is:subxuntivo presente P5 + enclítico
SFX 526 er an [^caox]er . is:subxuntivo presente P6
SFX 526 cer zan cer . is:subxuntivo presente P6
SFX 526 exer éxan/666,134,135 sexer . is:subxuntivo presente P6 + enclítico
SFX 526 er an xer . is:subxuntivo presente P6
SFX 526 er ian [ao]er . is:subxuntivo presente P6
SFX 527 Y 19
SFX 527 0 ei/130 r . is:futuro P1 [ + enclítico monosílabo]
SFX 527 0 éi/666,131 r . is:futuro P1 + enclítico polisílabo
SFX 527 0 as/666,132 r . is:futuro P2 + enclítico monosílabo
SFX 527 0 ás/133 r . is:futuro P2 [ + enclítico polisílabo]
SFX 527 0 a/666,134 r . is:futuro P3 + enclítico monosílabo
SFX 527 0 á/135 r . is:futuro P3 [ + enclítico polisílabo]
SFX 527 0 emos r . is:futuro P4
SFX 527 0 émos/666,136,137 r . is:futuro P4 + enclítico
SFX 527 0 edes r . is:futuro P5
SFX 527 0 édes/666,138,139 r . is:futuro P5 + enclítico
SFX 527 0 an/666,134 r . is:futuro P6 + enclítico monosílabo
SFX 527 0 án/135 r . is:futuro P6 [ + enclítico polisílabo]
SFX 527 0 ía/130,131,134,135 r . is:pospretérito P1 / P3 [ + enclítico]
SFX 527 0 ías/132,133 r . is:pospretérito P2 [ + enclítico]
SFX 527 0 iamos r . is:pospretérito P4
SFX 527 0 iámos/666,138,139 r . is:pospretérito P4 + enclítico
SFX 527 0 iades r . is:pospretérito P5
SFX 527 0 iádes/666,138,139 r . is:pospretérito P5 + enclítico
SFX 527 0 ían/134,135 r . is:pospretérito P6 [ + enclítico]
SFX 528 Y 14
SFX 528 er ía [^s]er . is:copretérito P1 / P3
SFX 528 er ía/666,130,131,134,135 [^s]er . is:copretérito P1 / P3 + enclítico
SFX 528 er ías [^s]er . is:copretérito P2
SFX 528 er ías/666,132,133 [^s]er . is:copretérito P2 + enclítico
SFX 528 er iamos [^sao]er . is:copretérito P4
SFX 528 er iámos/666,136,137 [^sao]er . is:copretérito P4 + enclítico
SFX 528 er ïamos [ao]er . is:copretérito P4
SFX 528 er ïámos/666,136,137 [ao]er . is:copretérito P4 + enclítico
SFX 528 er iades [^sao]er . is:copretérito P5
SFX 528 er iádes/666,138,139 [^sao]er . is:copretérito P5 + enclítico
SFX 528 er ïades [ao]er . is:copretérito P5
SFX 528 er ïádes/666,138,139 [ao]er . is:copretérito P5 + enclítico
SFX 528 er ían [^s]er . is:copretérito P6
SFX 528 er ían/666,134,135 [^s]er . is:copretérito P6 + enclítico
SFX 529 Y 9
SFX 529 er é/132,133 ser . is:imperativo P2 [ + enclítico]
SFX 529 r de [^bt]er . is:imperativo P5
SFX 529 er éde/666,138,139 [^bt]er . is:imperativo P5 + enclítico
SFX 529 r de [^h]aber . is:imperativo P5
SFX 529 er éde/666,138,139 [^h]aber . is:imperativo P5 + enclítico
SFX 529 r nde ter . is:imperativo P5
SFX 529 er énde/666,132,133 ter . is:imperativo P5 + enclítico
SFX 529 r de ter . is:imperativo P5
SFX 529 er éde/666,132,133 ter . is:imperativo P5 + enclítico
SFX 530 Y 13
SFX 530 er a er . is:copretérito P1 / P3
SFX 530 iñer íña/666,130,131,134,135 tiñer . is:copretérito P1 / P3 + enclítico
SFX 530 rer ra/666,130,131,134,135 érer . is:copretérito P1 / P3 + enclítico
SFX 530 er as er . is:copretérito P2
SFX 530 iñer íñas/666,132,133 tiñer . is:copretérito P2 + enclítico
SFX 530 rer ras/666,132,133 érer . is:copretérito P2 + enclítico
SFX 530 er amos er . is:copretérito P4
SFX 530 er ámos/666,136,137 er . is:copretérito P4 + enclítico
SFX 530 er ades er . is:copretérito P5
SFX 530 er ádes/666,138,139 er . is:copretérito P5 + enclítico
SFX 530 er an er . is:copretérito P6
SFX 530 iñer íñan/666,134,135 tiñer . is:copretérito P6 + enclítico
SFX 530 rer ran/666,134,135 érer . is:copretérito P6 + enclítico
SFX 532 Y 23
SFX 532 acer ás/133 facer . is:presente P2 [ + enclítico polisílabo]
SFX 532 cer s/666,132 facer . is:presente P2 + enclítico monosílabo
SFX 532 oñer ós/133 poñer . is:presente P2 [ + enclítico polisílabo]
SFX 532 ñer s/666,132 poñer . is:presente P2 + enclítico monosílabo
SFX 532 er és/133 ter . is:presente P2 [ + enclítico polisílabo]
SFX 532 er és/133 ver . is:presente P2 [ + enclítico polisílabo]
SFX 532 er es/666,132 [tv]er . is:presente P2 + enclítico monosílabo
SFX 532 cer i/134 facer . is:presente P3 [ + enclítico monosílabo]
SFX 532 acer ái/666,135 facer . is:presente P3 + enclítico polisílabo
SFX 532 oñer ón/135 poñer . is:presente P3 [ + enclítico polisílabo]
SFX 532 ñer n/666,134 poñer . is:presente P3 + enclítico monosílabo
SFX 532 er én/135 ter . is:presente P3 [ + enclítico polisílabo]
SFX 532 r n/666,134 ter . is:presente P3 + enclítico monosílabo
SFX 532 er é/135 ver . is:presente P3 [ + enclítico polisílabo]
SFX 532 er e/666,134 ver . is:presente P3 + enclítico monosílabo
SFX 532 acer án/135 facer . is:presente P6 [ + enclítico polisílabo]
SFX 532 cer n/666,134 facer . is:presente P6 + enclítico
SFX 532 er en poñer . is:presente P6
SFX 532 oñer óñen/666,134,135 poñer . is:presente P6 + enclítico
SFX 532 er eñen ter . is:presente P6
SFX 532 er éñen/666,134,135 ter . is:presente P6 + enclítico
SFX 532 er én/135 ver . is:presente P6 [ + enclítico polisílabo]
SFX 532 er en/666,134 ver . is:presente P6 + enclítico monosílabo
SFX 535 Y 2
SFX 535 ir ín/131 vir . is:pretérito P1 [ + enclítico polisílabo]
SFX 535 ir in/666,130 vir . is:pretérito P1 + enclítico monosílabo
SFX 540 Y 26
SFX 540 er o/666,130,131 [^ábcl]er . is:presente P1 + enclítico
SFX 540 ler llo/666,130,131 váler . is:presente P1 + enclítico
SFX 540 cer go/666,130,131 fácer . is:presente P1 + enclítico
SFX 540 cer zo/666,130,131 [^f]ácer . is:presente P1 + enclítico
SFX 540 ber ibo/666,130,131 cáber . is:presente P1 + enclítico
SFX 540 er io/666,130,131 tráer . is:presente P1 + enclítico
SFX 540 áber éi/666,131 [hs]áber . is:presente P1 + enclítico polisílabo
SFX 540 er io/666,130,131 [á]er . is:presente P1 + enclítico
SFX 540 r s/666,132,133 [^bcñ]er . is:presente P2 + enclítico
SFX 540 cer s/666,133 fácer . is:presente P2 + enclítico polisílabo
SFX 540 r s/666,132,133 [^f]ácer . is:presente P2 + enclítico
SFX 540 ber s/666,133 háber . is:presente P2 + enclítico
SFX 540 r s/666,132,133 [^h]áber . is:presente P2 + enclítico
SFX 540 ñer s/666,133 póñer . is:presente P2 + enclítico
SFX 540 er e/666,134,135 [^bcñts]er . is:presente P3 + enclítico
SFX 540 cer i/666,135 fácer . is:presente P3 + enclítico polisílabo
SFX 540 er e/666,134,135 [^f]ácer . is:presente P3 + enclítico
SFX 540 áber á/666,135 háber . is:presente P3 + enclítico polisílabo
SFX 540 ber i/666,135 háber . is:presente impersoal + enclítico polisílabo
SFX 540 er e/666,134,135 [^h]áber . is:presente P3 + enclítico
SFX 540 ñer n/666,135 póñer . is:presente P6 + enclítico polisílabo
SFX 540 r n/666,134,135 [^bcts]er . is:presente P6 + enclítico
SFX 540 ber án/666,135 háber . is:presente P6 + enclítico polisílabo
SFX 540 r n/666,134,135 [^h]áber . is:presente P6 + enclítico
SFX 540 cer n/666,135 fácer . is:presente P6 + enclítico polisílabo
SFX 540 r n/666,134,135 [^f]ácer . is:presente P6 + enclítico
SFX 541 Y 2
SFX 541 r n/666,130,131 [^l]er . is:pretérito P1 + enclítico
SFX 541 er o/666,134,135 [^l]er . is:pretérito P3 + enclítico
SFX 542 Y 8
SFX 542 er o/666,130,131 áger . is:presente P1 + enclítico
SFX 542 er o/666,130,131 [éó]ñer . is:presente P1 + enclítico
SFX 542 er a/666,130,131,134,135 [^cáó]er . is:subxuntivo presente P1 / P3 + enclítico
SFX 542 cer za/666,130,131,134,135 cer . is:subxuntivo presente P1 / P3 + enclítico
SFX 542 er ia/666,130,131,134,135 [áó]er . is:subxuntivo presente P1 / P3 + enclítico
SFX 542 er as/666,132,133 [^cáó]er . is:subxuntivo presente P2 + enclítico
SFX 542 er zas/666,132,133 cer . is:subxuntivo presente P2 + enclítico
SFX 542 er ias/666,132,133 [áó]er . is:subxuntivo presente P2 + enclítico
SFX 550 Y 3
SFX 550 r r/134 [^ó]r . is:infinitivo P3 / P6 [ + enclítico monosílabo]
SFX 550 or ór/666,135 [^ó]r . is:infinitivo P3 / P6 + enclítico polisílabo
SFX 550 r r/134,135 ór . is:infinitivo P3 / P6 [ + enclítico]
SFX 551 Y 45
SFX 551 r ndo or . is:xerundio
SFX 551 or óndo/666,134,135 or . is:xerundio + enclítico
SFX 551 r mos or . is:presente P4
SFX 551 or ómos/666,136,137 or . is:presente P4 + enclítico
SFX 551 r ndes or . is:presente P5
SFX 551 or óndes/666,138,139 or . is:presente P5 + enclítico
SFX 551 or uña or . is:copretérito P1 / P3
SFX 551 or úña/666,130,131,134,135 or . is:copretérito P1 / P3 + enclítico
SFX 551 or uñas or . is:copretérito P2
SFX 551 or úñas/666,132,133 or . is:copretérito P2 + enclítico
SFX 551 or uñamos or . is:copretérito P4
SFX 551 or uñámos/666,136,137 or . is:copretérito P4 + enclítico
SFX 551 or uñades or . is:copretérito P5
SFX 551 or uñádes/666,138,139 or . is:copretérito P5 + enclítico
SFX 551 or uñan or . is:copretérito P6
SFX 551 or úñan/666,134,135 or . is:copretérito P6 + enclítico
SFX 551 0 ei/130 or . is:futuro P1 [ + enclítico monosílabo]
SFX 551 0 éi/666,131 or . is:futuro P1 + enclítico polisílabo
SFX 551 0 ás/133 or . is:futuro P2 [ + enclítico polisílabo]
SFX 551 0 as/666,132 or . is:futuro P2 + enclítico monosílabo
SFX 551 0 á/135 or . is:futuro P3 + enclítico polisílabo]
SFX 551 0 a/666,134 or . is:futuro P3 + enclítico monosílabo
SFX 551 0 emos or . is:futuro P4
SFX 551 0 émos/666,136,137 or . is:futuro P4 + enclítico
SFX 551 0 edes or . is:futuro P5
SFX 551 0 édes/666,138,139 or . is:futuro P5 + enclítico
SFX 551 0 án/135 or . is:futuro P6 [ + enclítico polisílabo]
SFX 551 0 an/666,134 or . is:futuro P6 + enclítico monosílabo
SFX 551 0 ía/130,131,134,135 or . is:pospretérito P1 / P3 [ + enclítico]
SFX 551 0 ías/132,133 or . is:pospretérito P2 [ + enclítico]
SFX 551 0 iamos or . is:pospretérito P4
SFX 551 0 iámos/666,136,137 or . is:pospretérito P4 + enclítico
SFX 551 0 iades or . is:pospretérito P5
SFX 551 0 iádes/666,138,139 or . is:pospretérito P5 + enclítico
SFX 551 0 ían/134,135 or . is:pospretérito P6 [ + enclítico]
SFX 551 0 es or . is:infinitivo P2
SFX 551 0 óres/666,132,133 or . is:infinitivo P2 + enclítico
SFX 551 0 mos or . is:infinitivo P4
SFX 551 0 órmos/666,136,137 or . is:infinitivo P4 + enclítico
SFX 551 0 des or . is:infinitivo P5
SFX 551 0 órdes/666,138,139 or . is:infinitivo P5 + enclítico
SFX 551 0 en or . is:infinitivo P6
SFX 551 0 óren/666,134,135 or . is:infinitivo P6 + enclítico
SFX 551 r nde or . is:imperativo P5
SFX 551 r ónde/666,138,139 or . is:imperativo P5 + enclítico
SFX 560 Y 39
SFX 560 r ndo er . is:xerundio
SFX 560 er éndo/666,134,135 er . is:xerundio + enclítico
SFX 560 er ido/10,15 er . is:participio
SFX 560 r r/134 er . is:infinitivo P3 [ + enclítico monosílabo]
SFX 560 er ér/666,135 er . is:infinitivo P3 + enclítico polisílabo
SFX 560 er ía/130,131,134,135 er . is:copretérito P3 [ + enclítico]
SFX 560 er ían/134,135 er . is:copretérito P6 + enclítico
SFX 560 0 a/666,132,134 er . is:futuro P3 + enclítico monosílabo
SFX 560 0 á/133,135 er . is:futuro P3 [ + enclítico polisílabo]
SFX 560 0 an/666,134 er . is:futuro P6 + enclítico monosílabo
SFX 560 0 án/135 er . is:futuro P6 [ + enclítico polisílabo]
SFX 560 0 ía/130,131,134,135 er . is:pospretérito P3 [ + enclítico]
SFX 560 0 ían/132,133,134,135 er . is:pospretérito P6 [ + enclítico]
SFX 560 er a [^cuao]er . is:subxuntivo presente P3
SFX 560 cer za cer . is:subxuntivo presente P3
SFX 560 guer ga guer . is:subxuntivo presente P3
SFX 560 quer ca quer . is:subxuntivo presente P3
SFX 560 er ia [ao]er . is:subxuntivo presente P3
SFX 560 er an [^cuao]er . is:subxuntivo presente P6
SFX 560 cer zan cer . is:subxuntivo presente P6
SFX 560 er gan guer . is:subxuntivo presente P6
SFX 560 er can quer . is:subxuntivo presente P6
SFX 560 er ian [ao]er . is:subxuntivo presente P6
SFX 560 er e er . is:presente P3
SFX 560 r n er . is:presente P6
SFX 560 er eu/134 er . is: pretérito P3 [ + enclítico monosílabo]
SFX 560 er éu/666,135 er . is: pretérito P3 + enclítico polisílabo
SFX 560 0 on er . is: pretérito P6
SFX 560 er éron/666,134,135 er . is: pretérito P6 + enclítico
SFX 560 0 a er . is: antepretérito P3
SFX 560 er éra/666,130,131,134,135 er . is: antepretérito P3 + enclítico
SFX 560 0 an er . is: antepretérito P6
SFX 560 er éran/666,134,135 er . is: antepretérito P6 + enclítico
SFX 560 r se er . is: subxuntivo pretérito P3
SFX 560 er ése/666,130,131,134,135 er . is: subxuntivo pretérito P3 + enclítico
SFX 560 r sen er . is: subxuntivo pretérito P6
SFX 560 er ésen/666,134,135 er . is: subxuntivo pretérito P6 + enclítico
SFX 560 0 en er . is: infinitivo / subxuntivo futuro P6
SFX 560 er éren/666,134,135 er . is: infinitivo / subxuntivo futuro P6 + enclítico
SFX 561 Y 12
SFX 561 er e/666,134,135 er . is:presente P3 + enclítico
SFX 561 r n/666,134,135 er . is:presente P6 + enclítico
SFX 561 er a/666,130,131 [^cuáó]er . is:subxuntivo presente P3 + enclítico
SFX 561 cer za/666,130,131,134,135 cer . is:subxuntivo presente P3 + enclítico
SFX 561 guer ga/666,130,131,134,135 guer . is:subxuntivo presente P3 + enclítico
SFX 561 quer ca/666,130,131,134,135 quer . is:subxuntivo presente P3 + enclítico
SFX 561 er ia/666,130,131,134,135 [áó]er . is:subxuntivo presente P3 + enclítico
SFX 561 er an/666,134,135 [^cuáó]er . is:subxuntivo presente P6 + enclítico
SFX 561 cer zan/666,134,135 cer . is:subxuntivo presente P6 + enclítico
SFX 561 guer gan/666,134,135 guer . is:subxuntivo presente P6 + enclítico
SFX 561 quer can/666,134,135 quer . is:subxuntivo presente P6 + enclítico
SFX 561 er ian/666,134,135 [áó]er . is:subxuntivo presente P6 + enclítico
SFX 562 Y 81
SFX 562 r ndo er . is:xerundio
SFX 562 er éndo/666,134,135 er . is:xerundio + enclítico
SFX 562 er ido/10,15 er . is:participio
SFX 562 r r/134 er . is:infinitivo P1 / P3 [ + enclítico monosílabo]
SFX 562 er ér/666,135 er . is:infinitivo P1 / P3 + enclítico polisílabo
SFX 562 r mos er . is:presente P4 / pretérito P4
SFX 562 er émos/666,136,137 er . is:presente P4 / pretérito P4 + enclítico
SFX 562 r des er . is:presente P5
SFX 562 er édes/666,138,139 er . is:presente P5 + enclítico
SFX 562 er ía/130,131,134,135 er . is:copretérito P1 / P3 [ + enclítico]
SFX 562 er ías/132,133 er . is:copretérito P2 + enclítico
SFX 562 er iamos [^ao]er . is:copretérito P4
SFX 562 er iámos/666,136,137 [^ao]er . is:copretérito P4 + enclítico
SFX 562 er ïamos [ao]er . is:copretérito P4
SFX 562 er ïámos/666,136,137 [ao]er . is:copretérito P4 + enclítico
SFX 562 er iades [^ao]er . is:copretérito P5
SFX 562 er iádes/666,138,139 [^ao]er . is:copretérito P5 + enclítico
SFX 562 er ïades [ao]er . is:copretérito P5
SFX 562 er ïádes/666,138,139 [ao]er . is:copretérito P5 + enclítico
SFX 562 er ían/134,135 er . is:copretérito P6 + enclítico
SFX 562 0 ei/130 er . is:futuro P1 [ + enclítico monosílabo]
SFX 562 0 éi/666,131 er . is:futuro P1 + enclítico
SFX 562 0 as/666,132 er . is:futuro P2 + enclítico monosílabo
SFX 562 0 ás/133 er . is:futuro P2 [ + enclítico polisílabo]
SFX 562 0 a/666,132,134 er . is:futuro P3 + enclítico monosílabo
SFX 562 0 á/133,135 er . is:futuro P3 [ + enclítico polisílabo]
SFX 562 0 emos er . is:futuro P4
SFX 562 0 émos/666,136,137 er . is:futuro P4 + enclítico
SFX 562 0 edes er . is:futuro P5
SFX 562 0 édes/666,132,133 er . is:futuro P5 + enclítico
SFX 562 0 an/666,134 er . is:futuro P6 + enclítico monosílabo
SFX 562 0 án/135 er . is:futuro P6 [ + enclítico polisílabo]
SFX 562 0 ía/130,131,134,135 er . is:pospretérito P1 / P3 [ + enclítico]
SFX 562 0 ías/132,133 er . is:pospretérito P2 [ + enclítico]
SFX 562 0 iamos er . is:pospretérito P4
SFX 562 0 iámos/666,136,137 er . is:pospretérito P4 + enclítico
SFX 562 0 iades er . is:pospretérito P5
SFX 562 0 iádes/666,138,139 er . is:pospretérito P5 + enclítico
SFX 562 0 ían/132,133,134,135 er . is:pospretérito P6 [ + enclítico]
SFX 562 r de er . is:imperativo P5
SFX 562 er éde/666,138,139 er . is:imperativo P5 + enclítico
SFX 562 r n er . is:presente P6
SFX 562 er ín/131 er . is:pretérito P1 [ + enclítico polisílabo]
SFX 562 er in/666,130 er . is:pretérito P1 + enclítico monosílabo
SFX 562 er iches [^ao]er . is: pretérito P2
SFX 562 er íches [ao]er . is: pretérito P2
SFX 562 er íches/666,132,133 er . is: pretérito P2 + enclítico
SFX 562 er eu/134 er . is: pretérito P3 [ + enclítico monosílabo]
SFX 562 er éu/666,135 er . is: pretérito P3 + enclítico polisílabo
SFX 562 r mos er . is: pretérito P4
SFX 562 er émos/666,136,137 er . is: pretérito P4 + enclítico
SFX 562 r stes er . is: pretérito P5
SFX 562 er éstes/666,138,139 er . is: pretérito P5 + enclítico
SFX 562 0 on er . is: pretérito P6
SFX 562 er éron/666,134,135 er . is: pretérito P6 + enclítico
SFX 562 0 a er . is: antepretérito P1 / P3
SFX 562 er éra/666,130,131,134,135 er . is: antepretérito P1 / P3 + enclítico
SFX 562 0 as er . is: antepretérito P2
SFX 562 er éras/666,132,133 er . is: antepretérito P2 + enclítico
SFX 562 0 amos er . is: antepretérito P4
SFX 562 0 ámos/666,136,137 er . is: antepretérito P4 + enclítico
SFX 562 0 ades er . is: antepretérito P5
SFX 562 0 ádes/666,138,139 er . is: antepretérito P5 + enclítico
SFX 562 0 an er . is: antepretérito P6
SFX 562 er éran/666,134,135 er . is: antepretérito P6 + enclítico
SFX 562 r se er . is: subxuntivo pretérito P1 / P3
SFX 562 er ése/666,130,131,134,135 er . is: subxuntivo pretérito P1 / P3 + enclítico
SFX 562 r ses er . is: subxuntivo pretérito P2
SFX 562 er éses/666,132,133 er . is: subxuntivo pretérito P2 + enclítico
SFX 562 er ésemos/136,137 er . is: subxuntivo pretérito P4 [ + enclítico]
SFX 562 er ésedes/138,139 er . is: subxuntivo pretérito P5 [ + enclítico]
SFX 562 r sen er . is: subxuntivo pretérito P6
SFX 562 er ésen/666,134,135 er . is: subxuntivo pretérito P6 + enclítico
SFX 562 0 es er . is: infinitivo / subxuntivo futuro P2
SFX 562 er éres/666,132,133 er . is: infinitivo / subxuntivo futuro P2 + enclítico
SFX 562 0 mos er . is: infinitivo / subxuntivo futuro P4
SFX 562 er érmos/666,136,137 er . is: infinitivo / subxuntivo futuro P4 + enclítico
SFX 562 0 des er . is: infinitivo / subxuntivo futuro P5
SFX 562 er érdes/666,138,139 er . is: infinitivo / subxuntivo futuro P5 + enclítico
SFX 562 0 en er . is: infinitivo / subxuntivo futuro P6
SFX 562 er éren/666,134,135 er . is: infinitivo / subxuntivo futuro P6 + enclítico
SFX 563 Y 1
SFX 563 r n/666,134,135 er . is:presente P6 + enclítico
SFX 564 Y 21
SFX 564 r r/134 er . is:infinitivo P3 [ + enclítico monosílabo]
SFX 564 er ér/666,135 er . is:infinitivo P3 + enclítico polisílabo
SFX 564 r ndo er . is:xerundio
SFX 564 er éndo/666,134,135 er . is:xerundio + enclítico
SFX 564 er ido/10,15 er . is:participio
SFX 564 er e cer . is:presente P3
SFX 564 r n cer . is:presente P6
SFX 564 0 en r . is:infinitivo / subxuntivo futuro P6
SFX 564 er éren/666,134,135 er . is:infinitivo / subxuntivo futuro P6 + enclítico
SFX 564 cer za cer . is:subxuntivo presente P3
SFX 564 cer zan cer . is:subxuntivo presente P6
SFX 564 0 a/666,134 r . is:futuro P3 + enclítico monosílabo
SFX 564 0 á/135 r . is:futuro P3 [ + enclítico polisílabo]
SFX 564 0 an/666,134 r . is:futuro P6 + enclítico monosílabo
SFX 564 0 án/135 r . is:futuro P6 [ + enclítico polisílabo]
SFX 564 0 ía/130,131,134,135 r . is:pospretérito P3 [ + enclítico]
SFX 564 0 ían/134,135 r . is:pospretérito P6 [ + enclítico]
SFX 564 er ía [^s]er . is:copretérito P3
SFX 564 er ía/666,130,131,134,135 [^s]er . is:copretérito P3 + enclítico
SFX 564 er ían [^s]er . is:copretérito P6
SFX 564 er ían/666,134,135 [^s]er . is:copretérito P6 + enclítico
SFX 565 Y 15
SFX 565 r r/134 r . is:subxuntivo futuro P3 [ + enclítico monosílabo]
SFX 565 er ér/666,135 er . is:subxuntivo futuro P3 + enclítico polisílabo
SFX 565 0 en r . is:subxuntivo futuro P6
SFX 565 er éren/666,134,135 er . is:subxuntivo futuro P6 + enclítico
SFX 565 guer go guer . is:pretérito P3
SFX 565 0 on r . is:pretérito P6
SFX 565 er éron/666,134,135 er . is:pretérito P6 + enclítico
SFX 565 0 a r . is:antepretérito P3
SFX 565 er éra/666,130,131,134,135 er . is:antepretérito P3 + enclítico
SFX 565 0 an r . is:antepretérito P6
SFX 565 er éran/666,134,135 er . is:antepretérito P6 + enclítico
SFX 565 r se r . is:subxuntivo pretérito P3
SFX 565 er ése/666,130,131,134,135 er . is:subxuntivo pretérito P3 + enclítico
SFX 565 r sen r . is:subxuntivo pretérito P6
SFX 565 er ésen/666,134,135 er . is:subxuntivo pretérito P6 + enclítico
SFX 566 Y 3
SFX 566 cer za/666,134,135 cer . is:subxuntivo presente P3 + enclítico
SFX 566 er e/666,134,135 [^f]ácer . is:presente P3 + enclítico
SFX 566 r n/666,134,135 [^f]ácer . is:presente P6 + enclítico
SFX 567 Y 1
SFX 567 er o/666,134,135 [^l]er . is:pretérito P3 + enclítico
SFX 568 Y 8
SFX 568 r r/134 decer . is:infinitivo P3 [ + enclítico monosílabo]
SFX 568 er ér/666,135 decer . is:infinitivo P3 + enclítico polisílabo
SFX 568 r ndo decer . is:xerundio
SFX 568 er éndo/666,134,135 decer . is:xerundio + enclítico
SFX 568 r mos decer . is:presente P4
SFX 568 er émos/666,136,137 decer . is:presente P4 + enclítico
SFX 568 r des decer . is:presente P5
SFX 568 er édes/666,138,139 decer . is:presente P5 + enclítico
SFX 600 Y 69
SFX 600 r r/100,114 ir . is:infinitivo P1 / P3 [ + enclítico monosílabo]
SFX 600 ir ír/666,115 ir . is:infinitivo P1 / P3 + enclítico polisílabo
SFX 600 r ndo ir . is:xerundio
SFX 600 ir índo/666,100,114,115 ir . is:xerundio + enclítico
SFX 600 ir ido/10,15 ir . is:participio
SFX 600 ir ía/100,110,111,114,115 ir . is:copretérito P1 / P3 [ + enclítico]
SFX 600 ir ías/100,112,113 ir . is:copretérito P2 [ + enclítico]
SFX 600 ir iamos ir . is:copretérito P4
SFX 600 ir iámos/666,100,116,117 ir . is:copretérito P4 + enclítico
SFX 600 ir iades ir . is:copretérito P5
SFX 600 ir iádes/666,100,112,113 ir . is:copretérito P5 + enclítico
SFX 600 ir ían/100,114,115 ir . is:copretérito P6 [ + enclítico]
SFX 600 ir iches ir . is:pretérito P2
SFX 600 ir íches/666,100,112,113 ir . is:pretérito P2 + enclítico
SFX 600 ir iu/101,114 ir . is:pretérito P3 [ + acusativo P3 tras ditongo decrecente / enclítico monosílabo]
SFX 600 ir íu/666,115 ir . is:pretérito P3 + enclítico polisílabo
SFX 600 r mos ir . is:pretérito P4
SFX 600 ir ímos/666,100,116,117 ir . is:pretérito P4 + enclítico
SFX 600 r stes ir . is:pretérito P5
SFX 600 ir ístes/666,100,118,119 ir . is:pretérito P5 + enclítico
SFX 600 0 on ir . is:pretérito P6
SFX 600 ir íron/666,100,114,115 ir . is:pretérito P6 + enclítico
SFX 600 0 a ir . is:antepretérito P1 / P3
SFX 600 ir íra/666,100,110,111,114,115 ir . is:antepretérito P1 / P3 + enclítico
SFX 600 0 as ir . is:antepretérito P2 + enclítico
SFX 600 ir íras/666,100,112,113 ir . is:antepretérito P2
SFX 600 0 amos ir . is:antepretérito P4
SFX 600 0 ámos/666,100,116,117 ir . is:antepretérito P4 + enclítico
SFX 600 0 ades ir . is:antepretérito P5
SFX 600 0 ádes/666,100,118,119 ir . is:antepretérito P5 + enclítico
SFX 600 0 an ir . is:antepretérito P6
SFX 600 ir íran/666,100,114,115 ir . is:antepretérito P6 + enclítico
SFX 600 0 ei/101,110 ir . is:futuro P1 [ + acusativo P3 tras ditongo decrecente / enclítico monosílabo]
SFX 600 0 éi/666,111 ir . is:futuro P1 + enclítico polisílabo
SFX 600 0 as/666,100,112 ir . is:futuro P2 + enclítico monosílabo
SFX 600 0 ás/113 ir . is:futuro P2 [ + enclítico polisílabo]
SFX 600 0 a/666,100,114 ir . is:futuro P3 + enclítico monosílabo
SFX 600 0 á/115 ir . is:futuro P3 [ + enclítico polisílabo]
SFX 600 0 emos ir . is:futuro P4
SFX 600 0 émos/666,100,116,117 ir . is:futuro P4 + enclítico
SFX 600 0 edes ir . is:futuro P5
SFX 600 0 édes/666,100,118,119 ir . is:futuro P5 + enclítico
SFX 600 0 an/666,100,114 ir . is:futuro P6 + enclítico monosílabo
SFX 600 0 án/115 ir . is:futuro P6 [ + enclítico polisílabo]
SFX 600 0 ía/100,110,111,114,115 ir . is:pospretérito P1 / P3 [ + enclítico]
SFX 600 0 ías/100,112,113 ir . is:pospretérito P2 [ + enclítico]
SFX 600 0 iamos ir . is:pospretérito P4
SFX 600 0 iámos/666,100,116,117 ir . is:pospretérito P4 + enclítico
SFX 600 0 iades ir . is:pospretérito P5
SFX 600 0 iádes/666,100,118,119 ir . is:pospretérito P5 + enclítico
SFX 600 0 ían/100,114,115 ir . is:pospretérito P6 [ + enclítico]
SFX 600 r se ir . is:subxuntivo pretérito P1 / P3
SFX 600 ir íse/666,100,110,111,114,115 ir . is:subxuntivo pretérito P1 / P3 + enclítico
SFX 600 r ses ir . is:subxuntivo pretérito P2
SFX 600 ir íses/666,100,112,113 ir . is:subxuntivo pretérito P2 + enclítico
SFX 600 ir ísemos/100,116,117 ir . is:subxuntivo pretérito P4 [ + enclítico]
SFX 600 ir ísedes/100,118,119 ir . is:subxuntivo pretérito P5 [ + enclítico]
SFX 600 r sen ir . is:subxuntivo pretérito P6
SFX 600 ir ísen/666,100,114,115 ir . is:subxuntivo pretérito P6 + enclítico
SFX 600 0 es ir . is:infinitivo / subxuntivo futuro P2
SFX 600 ir íres/666,100,112,113 ir . is:infinitivo / subxuntivo futuro P2 + enclítico
SFX 600 0 mos ir . is:infinitivo / subxuntivo futuro P4
SFX 600 ir írmos/666,100,116,117 ir . is:infinitivo / subxuntivo futuro P4 + enclítico
SFX 600 0 des ir . is:infinitivo / subxuntivo futuro P5
SFX 600 ir írdes/666,100,118,119 ir . is:infinitivo / subxuntivo futuro P5 + enclítico
SFX 600 0 en ir . is:infinitivo / subxuntivo futuro P6
SFX 600 ir íren/666,100,114,115 ir . is:infinitivo / subxuntivo futuro P6 + enclítico
SFX 600 r de ir . is:imperativo P5
SFX 600 ir íde/666,100,118,119 ir . is:imperativo P5 + enclítico
SFX 601 Y 41
SFX 601 ir o [^cu]ir . is:presente P1
SFX 601 cir zo cir . is:presente P1
SFX 601 guir go guir . is:presente P1
SFX 601 quir co quir . is:presente P1
SFX 601 ir es ir . is:presente P2
SFX 601 ir e ir . is:presente P3 / imperativo P2
SFX 601 r mos ir . is:presente P4
SFX 601 ir ímos/666,100,116,117 ir . is:presente P4 + enclítico
SFX 601 r des ir . is:presente P5
SFX 601 ir ídes/666,100,118,119 ir . is:presente P5 + enclítico
SFX 601 ir en ir . is:presente P6
SFX 601 ir ín/111 ir . is:pretérito P1 [ + enclítico polisílabo]
SFX 601 ir in/666,100,110 ir . is:pretérito P1 + enclítico monosílabo
SFX 601 ir a [^cu]ir . is:subxuntivo presente P1 / P3
SFX 601 cir za cir . is:subxuntivo presente P1 / P3
SFX 601 guir ga guir . is:subxuntivo presente P1 / P3
SFX 601 quir ca quir . is:subxuntivo presente P1 / P3
SFX 601 ir as [^cu]ir . is:subxuntivo presente P2
SFX 601 cir zas cir . is:subxuntivo presente P2
SFX 601 guir gas guir . is:subxuntivo presente P2
SFX 601 quir cas quir . is:subxuntivo presente P2
SFX 601 ir amos [^cu]ir . is:subxuntivo presente P4
SFX 601 ir ámos/666,100,116,117 [^cu]ir . is:subxuntivo presente P4 + enclítico
SFX 601 cir zamos cir . is:subxuntivo presente P4
SFX 601 cir zámos/666,100,116,117 cir . is:subxuntivo presente P4 + enclítico
SFX 601 guir gamos guir . is:subxuntivo presente P4
SFX 601 guir gámos/666,100,116,117 guir . is:subxuntivo presente P4 + enclítico
SFX 601 quir camos quir . is:subxuntivo presente P4
SFX 601 quir cámos/666,100,116,117 quir . is:subxuntivo presente P4 + enclítico
SFX 601 ir ades [^cu]ir . is:subxuntivo presente P5
SFX 601 ir ádes/666,100,118,119 [^cu]ir . is:subxuntivo presente P5 + enclítico
SFX 601 cir zades cir . is:subxuntivo presente P5
SFX 601 cir zádes/666,100,118,119 cir . is:subxuntivo presente P5 + enclítico
SFX 601 guir gades guir . is:subxuntivo presente P5
SFX 601 guir gádes/666,100,118,119 guir . is:subxuntivo presente P5 + enclítico
SFX 601 quir cades quir . is:subxuntivo presente P5
SFX 601 quir cádes/666,100,118,119 quir . is:subxuntivo presente P5 + enclítico
SFX 601 ir an [^cuao]ir . is:subxuntivo presente P6
SFX 601 cir zan cir . is:subxuntivo presente P6
SFX 601 guir gan guir . is:subxuntivo presente P6
SFX 601 quir can quir . is:subxuntivo presente P6
SFX 602 Y 19
SFX 602 ir o/666,100,110,111 [^cu]ir . is:presente P1 + enclítico
SFX 602 cir zo/666,100,110,111 cir . is:presente P1 + enclítico
SFX 602 guir go/666,100,110,111 guir . is:presente P1 + enclítico
SFX 602 quir co/666,100,110,111 quir . is:presente P1 + enclítico
SFX 602 ir es/666,100,112,113 ir . is:presente P2 + enclítico
SFX 602 ir e/666,100,114,115 ir . is:presente P3 / imperativo P2 + enclítico
SFX 602 ir en/666,100,114,115 ir . is:presente P6 + enclítico
SFX 602 ir a/666,100,110,111,114,115 [^cu]ir . is:subxuntivo presente P1 / P3 + enclítico
SFX 602 cir za/666,100,110,111,114,115 cir . is:subxuntivo presente P1 / P3 + enclítico
SFX 602 guir ga/666,100,110,111,114,115 guir . is:subxuntivo presente P1 / P3 + enclítico
SFX 602 quir ca/666,100,110,111,114,115 quir . is:subxuntivo presente P1 / P3 + enclítico
SFX 602 ir as/666,100,112,113 [^cu]ir . is:subxuntivo presente P2 + enclítico
SFX 602 cir zas/666,100,112,113 cir . is:subxuntivo presente P2 + enclítico
SFX 602 guir gas/666,100,112,113 guir . is:subxuntivo presente P2 + enclítico
SFX 602 quir cas/666,100,112,113 quir . is:subxuntivo presente P2 + enclítico
SFX 602 ir an/666,100,114,115 [^cu]ir . is:subxuntivo presente P6 + enclítico
SFX 602 cir zan/666,100,114,115 cir . is:subxuntivo presente P6 + enclítico
SFX 602 guir gan/666,100,114,115 guir . is:subxuntivo presente P6 + enclítico
SFX 602 quir can/666,100,114,115 quir . is:subxuntivo presente P6 + enclítico
SFX 603 Y 18
SFX 603 ir ío/100,110,111 rir . is:presente P1 [ + enclítico]
SFX 603 ir is/100,112 rir . is:presente P2 [ + enclítico monosílabo]
SFX 603 ir ís/666,113 rir . is:presente P2 + enclítico polisílabo
SFX 603 ir i/100,114 rir . is:presente P3 / imperativo P2 [ + enclítico monosílabo]
SFX 603 ir í/666,115 rir . is:presente P3 + enclítico polisílabo
SFX 603 ir imos ir . is:presente P4
SFX 603 ir ímos/666,100,116,117 rir . is:presente P4 + enclítico
SFX 603 ir ides ir . is:presente P5
SFX 603 ir ídes/666,100,118,119 ir . is:presente P5 + enclítico
SFX 603 ir in/100,110 rir . is:pretérito P1 [ + enclítico monosílabo]
SFX 603 ir ín/666,111 rir . is:pretérito P1 + enclítico polisílabo
SFX 603 ir ía/100,110,111,114,115 rir . is:copretérito / subxuntivo presente P1 / P3 [ + enclítico]
SFX 603 ir ías/100,112,113 rir . is:copretérito / subxuntivo presente P2 [ + enclítico]
SFX 603 ir iamos rir . is:copretérito / subxuntivo presente P4
SFX 603 ir iámos/666,100,116,117 rir . is:copretérito / subxuntivo presente P4 + enclítico
SFX 603 ir iades rir . is:copretérito / subxuntivo presente P5
SFX 603 ir iádes/666,100,118,119 rir . is:copretérito / subxuntivo presente P5 + enclítico
SFX 603 ir ían/100,114,115 rir . is:copretérito / subxuntivo presente P6 [ + enclítico]
SFX 604 Y 18
SFX 604 ir ío/100,110,111 rir . is:presente P1 [ + enclítico]
SFX 604 ir ís/113 rir . is:presente P2 [ + enclítico polisílabo]
SFX 604 ir is/666,100,112 rir . is:presente P2 + enclítico monosílabo
SFX 604 ir í/100,115 rir . is:presente P3 / imperativo P2 [ + acusativo P3 / enclítico polisílabo]
SFX 604 ir i/666,114 rir . is:presente P3 / imperativo P2 + enclítico monosílabo <> acusativo P3
SFX 604 ir imos ir . is:presente P4
SFX 604 ir ímos/666,100,116,117 rir . is:presente P4 + enclítico
SFX 604 ir ides ir . is:presente P5
SFX 604 ir ídes/666,100,118,119 ir . is:presente P5 + enclítico
SFX 604 ir ín/115 rir . is:presente P6 / pretérito P1 [ + enclítico polisílabo]
SFX 604 ir in/666,100,114 rir . is:presente P6 / pretérito P1 + enclítico monosílabo
SFX 604 ir ía/100,110,111,114,115 rir . is:copretérito / subxuntivo presente P1 / P3 [ + enclítico]
SFX 604 ir ías/100,112,113 rir . is:copretérito / subxuntivo presente P2 [ + enclítico]
SFX 604 ir iamos rir . is:copretérito / subxuntivo presente P4
SFX 604 ir iámos/666,100,116,117 rir . is:copretérito / subxuntivo presente P4 + enclítico
SFX 604 ir iades rir . is:copretérito / subxuntivo presente P5
SFX 604 ir iádes/666,100,118,119 rir . is:copretérito / subxuntivo presente P5 + enclítico
SFX 604 ir ían/100,114,115 rir . is:copretérito / subxuntivo presente P6 [ + enclítico]
SFX 605 Y 17
SFX 605 unir úno/100,110,111 unir . is:presente P1 + enclítico
SFX 605 unir únes/100,112,113 unir . is:presente P2 + enclítico
SFX 605 unir úne/100,114,115 unir . is:presente P3 / imperativo P2 + enclítico
SFX 605 ir imos unir . is:presente P4
SFX 605 ir ímos/666,100,116,117 unir . is:presente P4 + enclítico
SFX 605 ir ides unir . is:presente P5
SFX 605 ir ídes/666,100,118,119 unir . is:presente P5 + enclítico
SFX 605 unir únen/100,114,115 unir . is:presente P6 + enclítico
SFX 605 ir ín/111 unir . is:pretérito P1 [ + enclítico polisílabo]
SFX 605 ir in/666,100,110 unir . is:pretérito P1 + enclítico monosílabo
SFX 605 unir úna/100,110,111,114,115 unir . is:subxuntivo presente P1 / P3 [ + enclítico]
SFX 605 unir únas/100,112,113 unir . is:subxuntivo presente P2 [ + enclítico]
SFX 605 ir amos unir . is:subxuntivo presente P4
SFX 605 ir ámos/666,100,116,117 unir . is:subxuntivo presente P4 + enclítico
SFX 605 ir ades unir . is:subxuntivo presente P5
SFX 605 ir ádes/666,100,118,117 unir . is:subxuntivo presente P5 + enclítico
SFX 605 unir únan/100,114,115 unir . is:subxuntivo presente P6 [ + enclítico]
SFX 606 Y 17
SFX 606 vir zo ir . is:presente P1
SFX 606 ir es ir . is:presente P2
SFX 606 ir e ir . is:presente P3 / imperativo P2
SFX 606 r mos ir . is:presente P4
SFX 606 ir ímos/666,100,116,117 ir . is:presente P4 + enclítico
SFX 606 r des ir . is:presente P5
SFX 606 ir ídes/666,100,118,119 ir . is:presente P5 + enclítico
SFX 606 ir en ir . is:presente P6
SFX 606 ir ín/111 ir . is:pretérito P1 [ + enclítico polisílabo]
SFX 606 ir in/666,100,110 ir . is:pretérito P1 + enclítico monosílabo
SFX 606 vir za ir . is:subxuntivo presente P1 / P3
SFX 606 vir zas ir . is:subxuntivo presente P2
SFX 606 vir zamos ir . is:subxuntivo presente P4
SFX 606 vir zámos/666,100,116,117 ir . is:subxuntivo presente P4 + enclítico
SFX 606 vir zades ir . is:subxuntivo presente P5
SFX 606 vir zádes/666,100,118,119 ir . is:subxuntivo presente P5 + enclítico
SFX 606 vir zan ir . is:subxuntivo presente P6
SFX 607 Y 7
SFX 607 vir zo/666,100,110,111 ir . is:presente P1 + enclítico
SFX 607 ir es/666,100,112,113 ir . is:presente P2 + enclítico
SFX 607 ir e/666,100,114,115 ir . is:presente P3 / imperativo P2 + enclítico
SFX 607 ir en/666,100,114,115 ir . is:presente P6 + enclítico
SFX 607 vir za/666,100,110,111,114,115 ir . is:subxuntivo presente P1 / P3 + enclítico
SFX 607 vir zas/666,100,112,113 ir . is:subxuntivo presente P2 + enclítico
SFX 607 vir zan/666,100,114,115 ir . is:subxuntivo presente P6 + enclítico
SFX 608 Y 17
SFX 608 rir iro ir . is:presente P1
SFX 608 ir es ir . is:presente P2
SFX 608 ir e ir . is:presente P3 / imperativo P2
SFX 608 r mos ir . is:presente P4
SFX 608 ir ímos/666,100,116,117 ir . is:presente P4 + enclítico
SFX 608 r des ir . is:presente P5
SFX 608 ir ídes/666,100,118,119 ir . is:presente P5 + enclítico
SFX 608 ir en ir . is:presente P6
SFX 608 ir ín/111 ir . is:pretérito P1 [ + enclítico polisílabo]
SFX 608 ir in/666,100,110 ir . is:pretérito P1 + enclítico monosílabo
SFX 608 rir ira ir . is:subxuntivo presente P1 / P3
SFX 608 rir iras ir . is:subxuntivo presente P2
SFX 608 rir iramos ir . is:subxuntivo presente P4
SFX 608 rir irámos/666,100,116,117 ir . is:subxuntivo presente P4 + enclítico
SFX 608 rir irades ir . is:subxuntivo presente P5
SFX 608 rir irádes/666,100,118,119 ir . is:subxuntivo presente P5 + enclítico
SFX 608 rir iran ir . is:subxuntivo presente P6
SFX 609 Y 7
SFX 609 rir iro/666,100,110,111 ir . is:presente P1 + enclítico
SFX 609 ir es/666,100,112,113 ir . is:presente P2 + enclítico
SFX 609 ir e/666,100,114,115 ir . is:presente P3 / imperativo P2 + enclítico
SFX 609 ir en/666,100,114,115 ir . is:presente P6 + enclítico
SFX 609 rir ira/666,100,110,111,114,115 ir . is:subxuntivo presente P1 / P3 + enclítico
SFX 609 rir iras/666,100,112,113 ir . is:subxuntivo presente P2 + enclítico
SFX 609 rir iran/666,100,114,115 ir . is:subxuntivo presente P6 + enclítico
SFX 613 Y 97
SFX 613 r r/100,114,115 ír . is:infinitivo P1 / P3 [ + enclítico]
SFX 613 r ndo/100,114,115 ír . is:xerundio [ + enclítico]
SFX 613 r do/10,15 ír . is:participio
SFX 613 ír io [ao]ír . is:presente P1
SFX 613 aír áio/666,100,110,111 aír . is:presente P1 + enclítico
SFX 613 oír óio/666,100,110,111 oír . is:presente P1 + enclítico
SFX 613 ir io/666,100,110,111 óir . is:presente P1 + enclítico
SFX 613 uír úo/100,110,111 uír . is:presente P1 + enclítico
SFX 613 ír es [ao]ír . is:presente P2
SFX 613 aír áes/666,100,112,113 aír . is:presente P2 + enclítico
SFX 613 oír óes/666,100,112,113 oír . is:presente P2 + enclítico
SFX 613 ir es/666,100,112,113 óir . is:presente P2 + enclítico
SFX 613 uír úes/100,112,113 uír . is:presente P2 + enclítico
SFX 613 ír e [ao]ír . is:presente P3 / imperativo P2
SFX 613 aír áe/666,100,114,115 aír . is:presente P3 / imperativo P2 + enclítico
SFX 613 oír óe/666,100,114,115 oír . is:presente P3 / imperativo P2 + enclítico
SFX 613 ir e/666,100,114,115 óir . is:presente P3 / imperativo P2 + enclítico
SFX 613 uír úe/100,114,115 uír . is:presente P3 / imperativo P2 + enclítico
SFX 613 r mos/100,116,117 ír . is:presente P4 [ + enclítico]
SFX 613 r des/100,118,119 ír . is:presente P5 [ + enclítico]
SFX 613 ír en [ao]ír . is:presente P6
SFX 613 aír áen/666,100,114,115 aír . is:presente P6 + enclítico
SFX 613 oír óen/666,100,114,115 oír . is:presente P6 + enclítico
SFX 613 ir en/666,100,114,115 óir . is:presente P6 + enclítico
SFX 613 uír úen/100,114,115 uír . is:presente P6 + enclítico
SFX 613 ír ía/100,110,111,114,115 ír . is:copretérito P1 / P3 [ + enclítico]
SFX 613 ír ías/100,112,113 ír . is:copretérito P2 [ + enclítico]
SFX 613 ír ïamos ír . is:copretérito P4
SFX 613 ír ïámos/666,100,116,117 ír . is:copretérito P4 + enclítico
SFX 613 ír ïades ír . is:copretérito P5
SFX 613 ír ïádes/666,100,118,119 ír . is:copretérito P5 + enclítico
SFX 613 ír ían/100,114,115 ír . is:copretérito P6 [ + enclítico]
SFX 613 ír ín/100,110,111 ír . is:pretérito P1 [ + enclítico]
SFX 613 ír íches/100,112,113 ír . is:pretérito P2
SFX 613 ír íu/101,114,115 ír . is:pretérito P3 [ + acusativo P3 tras ditongo decrecente / enclítico]
SFX 613 ír ímos/100,116,117 ír . is:pretérito P4 [ + enclítico]
SFX 613 ír ístes/100,118,119 ír . is:pretérito P5 [ + enclítico]
SFX 613 ír íron/100,114,115 ír . is:pretérito P6 [ + enclítico]
SFX 613 0 a/100,110,111,114,115 ír . is:antepretérito P1 / P3 [ + enclítico]
SFX 613 0 as/100,112,113 ír . is:antepretérito P2 [ + enclítico]
SFX 613 ír iramos ír . is:antepretérito P4
SFX 613 ír irámos/666,100,116,117 ír . is:antepretérito P4 + enclítico
SFX 613 ír irades ír . is:antepretérito P5
SFX 613 ír irádes/666,100,118,119 ír . is:antepretérito P5 + enclítico
SFX 613 0 an/100,114,115 ír . is:antepretérito P6 [ + enclítico]
SFX 613 ír irei/101,110 ír . is:futuro P1 [ + acusativo P3 tras ditongo decrecente / enclítico monosílabo]
SFX 613 ír iréi/666,111 ír . is:futuro P1 + enclítico polisílabo
SFX 613 ír irás/113 ír . is:futuro P2 [ + enclítico polisílabo]
SFX 613 ír iras/666,100,112 ír . is:futuro P2 + enclítico monosílabo
SFX 613 ír irá/115 ír . is:futuro P3 [ + enclítico polisílabo]
SFX 613 ír ira/666,100,114 ír . is:futuro P3 + enclítico monosílabo
SFX 613 ír iremos ír . is:futuro P4
SFX 613 ír irémos/666,100,116,117 ír . is:futuro P4 + enclítico
SFX 613 ír iredes ír . is:futuro P5
SFX 613 ír irédes/666,100,118,119 ír . is:futuro P5 + enclítico
SFX 613 ír irán/115 ír . is:futuro P6 [ + enclítico polisílabo]
SFX 613 ír iran/666,100,114 ír . is:futuro P6 + enclítico monosílabo
SFX 613 ír iría/100,110,111,114,115 ír . is:pospretérito P1 / P3 [ + enclítico]
SFX 613 ír irías/100,112,113 ír . is:pospretérito P2 [ + enclítico]
SFX 613 ír iriamos ír . is:pospretérito P4
SFX 613 ír iriámos/666,100,116,117 ír . is:pospretérito P4 + enclítico
SFX 613 ír iriades ír . is:pospretérito P5
SFX 613 ír iriádes/666,100,118,119 ír . is:pospretérito P5 + enclítico
SFX 613 ír irían/100,114,115 ír . is:pospretérito P6 [ + enclítico]
SFX 613 ír ia [ao]ír . is:subxuntivo presente P1 / P3
SFX 613 uír úa/100,110,111,114,115 uír . is:subxuntivo presente P1 / P3 + enclítico
SFX 613 aír áia/666,100,110,111,114,115 aír . is:subxuntivo presente P1 / P3 + enclítico
SFX 613 oír óia/666,100,110,111,114,115 oír . is:subxuntivo presente P1 / P3 + enclítico
SFX 613 ir ia/666,100,110,111,114,115 óir . is:subxuntivo presente P1 / P3 + enclítico
SFX 613 ír ias [ao]ír . is:subxuntivo presente P2
SFX 613 uír úas/100,112,113 uír . is:subxuntivo presente P2 + enclítico
SFX 613 aír áias/666,100,112,113 aír . is:subxuntivo presente P2 + enclítico
SFX 613 oír óias/666,100,112,113 oír . is:subxuntivo presente P2 + enclítico
SFX 613 ir ias/666,100,112,113 óir . is:subxuntivo presente P2 + enclítico
SFX 613 ír iamos [ao]ír . is:subxuntivo presente P4
SFX 613 ír iámos/666,100,116,117 [ao]ír . is:subxuntivo presente P4 + enclítico
SFX 613 ír amos uír . is:subxuntivo presente P4
SFX 613 ír ámos/666,100,116,117 uír . is:subxuntivo presente P4 + enclítico
SFX 613 ír iades [ao]ír . is:subxuntivo presente P5
SFX 613 ír iádes/666,100,118,119 [ao]ír . is:subxuntivo presente P5 + enclítico
SFX 613 ír ades uír . is:subxuntivo presente P5
SFX 613 ír ádes/666,100,118,119 uír . is:subxuntivo presente P5 + enclítico
SFX 613 ír ian [ao]ír . is:subxuntivo presente P6
SFX 613 uír úan/100,114,115 uír . is:subxuntivo presente P6 + enclítico
SFX 613 aír áian/666,100,114,115 aír . is:subxuntivo presente P6 + enclítico
SFX 613 oír óian/666,100,114,115 oír . is:subxuntivo presente P6 + enclítico
SFX 613 ir ian/666,100,114,115 óir . is:subxuntivo presente P6 + enclítico
SFX 613 r se/100,110,111,114,115 ír . is:subxuntivo pretérito P1 / P3 + enclítico
SFX 613 r ses/100,112,113 ír . is:subxuntivo pretérito P2 + enclítico
SFX 613 r semos/100,116,117 ír . is:subxuntivo pretérito P4 + enclítico
SFX 613 r sedes/100,118,119 ír . is:subxuntivo pretérito P5 + enclítico
SFX 613 r sen/100,114,115 ír . is:subxuntivo pretérito P6 + enclítico
SFX 613 0 es/100,112,113 ír . is:infinitivo / subxuntivo futuro P2 + enclítico
SFX 613 0 mos/100,116,117 ír . is:infinitivo / subxuntivo futuro P4 + enclítico
SFX 613 0 des/100,118,119 ír . is:infinitivo / subxuntivo futuro P5 + enclítico
SFX 613 0 en/100,114,115 ír . is:infinitivo / subxuntivo futuro P6 + enclítico
SFX 613 r de/100,118,119 ír . is:imperativo P5
SFX 614 Y 42
SFX 614 ir o [^cu]ir . is:presente P1
SFX 614 ir o [^g]uir . is:presente P1
SFX 614 guir go guir . is:presente P1
SFX 614 cir zo cir . is:presente P1
SFX 614 r mos ir . is:presente P4
SFX 614 ir ímos/666,100,116,117 ir . is:presente P4 + enclítico
SFX 614 r des ir . is:presente P5
SFX 614 ir ídes/666,100,118,119 ir . is:presente P5 + enclítico
SFX 614 ir ín/111 ir . is:pretérito P1 [ + enclítico polisílabo]
SFX 614 ir in/666,100,110 ir . is:pretérito P1 + enclítico monosílabo
SFX 614 ir a [^cu]ir . is:subxuntivo presente P1 / P3
SFX 614 ir a [^g]uir . is:subxuntivo presente P1 / P3
SFX 614 cir za cir . is:subxuntivo presente P1 / P3
SFX 614 guir ga guir . is:subxuntivo presente P1 / P3
SFX 614 ir as [^cu]ir . is:subxuntivo presente P2
SFX 614 cir zas cir . is:subxuntivo presente P2
SFX 614 guir gas guir . is:subxuntivo presente P2
SFX 614 quir cas quir . is:subxuntivo presente P2
SFX 614 ir amos [^cu]ir . is:subxuntivo presente P4
SFX 614 ir ámos/666,100,116,117 [^cu]ir . is:subxuntivo presente P4 + enclítico
SFX 614 ir amos [^g]uir . is:subxuntivo presente P4
SFX 614 ir ámos/666,100,116,117 [^g]uir . is:subxuntivo presente P4 + enclítico
SFX 614 cir zamos cir . is:subxuntivo presente P4
SFX 614 cir zámos/666,100,116,117 cir . is:subxuntivo presente P4 + enclítico
SFX 614 guir gamos guir . is:subxuntivo presente P4
SFX 614 guir gámos/666,100,116,117 guir . is:subxuntivo presente P4 + enclítico
SFX 614 ir ades [^cu]ir . is:subxuntivo presente P5
SFX 614 ir ádes/666,100,118,119 [^cu]ir . is:subxuntivo presente P5 + enclítico
SFX 614 ir ades [^g]uir . is:subxuntivo presente P5
SFX 614 ir ádes/666,100,118,119 [^g]uir . is:subxuntivo presente P5 + enclítico
SFX 614 cir zades cir . is:subxuntivo presente P5
SFX 614 cir zádes/666,100,118,119 cir . is:subxuntivo presente P5 + enclítico
SFX 614 guir gades guir . is:subxuntivo presente P5
SFX 614 guir gádes/666,100,118,119 guir . is:subxuntivo presente P5 + enclítico
SFX 614 ir an [^cu]ir . is:subxuntivo presente P6
SFX 614 ir an [^g]uir . is:subxuntivo presente P6
SFX 614 cir zan cir . is:subxuntivo presente P6
SFX 614 guir gan guir . is:subxuntivo presente P6
SFX 614 ir e [^cu]ir . is:imperativo P2
SFX 614 ir e [^g]uir . is:imperativo P2
SFX 614 guir gue guir . is:imperativo P2
SFX 614 cir ce cir . is:imperativo P2
SFX 615 Y 17
SFX 615 ir o/666,100,112,113 [^cu]ir . is:presente P1 + enclítico
SFX 615 ir o/666,100,112,113 [^g]uir . is:presente P1 + enclítico
SFX 615 cir zo/666,100,112,113 cir . is:presente P1 + enclítico
SFX 615 guir go/666,100,112,113 guir . is:presente P1 + enclítico
SFX 615 ir a/666,100,110,111,114,115 [^cu]ir . is:subxuntivo presente P1 / P3 + enclítico
SFX 615 ir a/666,100,110,111,114,115 [^g]uir . is:subxuntivo presente P1 / P3 + enclítico
SFX 615 cir za/666,100,110,111,114,115 cir . is:subxuntivo presente P1 / P3 + enclítico
SFX 615 guir ga/666,100,110,111,114,115 guir . is:subxuntivo presente P1 / P3 + enclítico
SFX 615 ir as/666,100,112,113 [^cu]ir . is:subxuntivo presente P2 + enclítico
SFX 615 ir as/666,100,112,113 [^g]uir . is:subxuntivo presente P2 + enclítico
SFX 615 cir zas/666,100,112,113 cir . is:subxuntivo presente P2 + enclítico
SFX 615 guir gas/666,100,112,113 guir . is:subxuntivo presente P2 + enclítico
SFX 615 ir an/666,100,114,115 [^cu]ir . is:subxuntivo presente P6 + enclítico
SFX 615 ir an/666,100,114,115 [^g]uir . is:subxuntivo presente P6 + enclítico
SFX 615 cir zan/666,100,114,115 cir . is:subxuntivo presente P6 + enclítico
SFX 615 guir gan/666,100,114,115 guir . is:subxuntivo presente P6 + enclítico
SFX 615 ir e/666,100,114,115 ir . is:imperativo P2 + enclítico
SFX 616 Y 3
SFX 616 ir es ir . is:presente P2
SFX 616 ir e ir . is:presente P3
SFX 616 ir en ir . is:presente P6
SFX 617 Y 3
SFX 617 ir es/666,100,112,113 ir . is:presente P2 + enclítico
SFX 617 ir e/666,100,114,115 ir . is:presente P3 + enclítico
SFX 617 ir en/666,100,114,115 ir . is:presente P6 + enclítico
SFX 620 Y 6
SFX 620 r mos ir . is:presente P4
SFX 620 ir ímos/666,100,116,117 ir . is:presente P4 + enclítico
SFX 620 r des ir . is:presente P5
SFX 620 ir ídes/666,100,118,119 ir . is:presente P5 + enclítico
SFX 620 ir ín/111 ir . is:pretérito P1 [ + enclítico monosílabo]
SFX 620 ir in/666,100,110 ir . is:pretérito P1 + enclítico polisílabo
SFX 621 Y 3
SFX 621 ir es ir . is:presente P2
SFX 621 ir e ir . is:presente P3
SFX 621 ir en ir . is:presente P6
SFX 622 Y 3
SFX 622 ir es/666,100,112,113 ir . is:presente P2 + enclítico
SFX 622 ir e/666,100,114,115 ir . is:presente P3 + enclítico
SFX 622 ir en/666,100,114,115 ir . is:presente P6 + enclítico
SFX 623 Y 27
SFX 623 ir o [^cu]ir . is:presente P1
SFX 623 ir o [^g]uir . is:presente P1
SFX 623 guir go guir . is:presente P1
SFX 623 ir a [^cu]ir . is:subxuntivo presente P1 / P3
SFX 623 ir a [^g]uir . is:subxuntivo presente P1 / P3
SFX 623 guir ga guir . is:subxuntivo presente P1 / P3
SFX 623 ir as [^cu]ir . is:subxuntivo presente P2
SFX 623 guir gas guir . is:subxuntivo presente P2
SFX 623 quir cas quir . is:subxuntivo presente P2
SFX 623 ir amos [^cu]ir . is:subxuntivo presente P4
SFX 623 ir ámos/666,100,116,117 [^cu]ir . is:subxuntivo presente P4 + enclítico
SFX 623 ir amos [^g]uir . is:subxuntivo presente P4
SFX 623 ir ámos/666,100,116,117 [^g]uir . is:subxuntivo presente P4 + enclítico
SFX 623 guir gamos guir . is:subxuntivo presente P4
SFX 623 guir gámos/666,100,116,117 guir . is:subxuntivo presente P4 + enclítico
SFX 623 ir ades [^cu]ir . is:subxuntivo presente P5
SFX 623 ir ádes/666,100,118,119 [^cu]ir . is:subxuntivo presente P5 + enclítico
SFX 623 ir ades [^g]uir . is:subxuntivo presente P5
SFX 623 ir ádes/666,100,118,119 [^g]uir . is:subxuntivo presente P5 + enclítico
SFX 623 guir gades guir . is:subxuntivo presente P5
SFX 623 guir gádes/666,100,118,119 guir . is:subxuntivo presente P5 + enclítico
SFX 623 ir an [^cu]ir . is:subxuntivo presente P6
SFX 623 ir an [^g]uir . is:subxuntivo presente P6
SFX 623 guir gan guir . is:subxuntivo presente P6
SFX 623 ir e [^cu]ir . is:imperativo P2
SFX 623 ir e [^g]uir . is:imperativo P2
SFX 623 guir gue guir . is:imperativo P2
SFX 624 Y 15
SFX 624 ir o/666,100,110,111 [^cu]ir . is:presente P1 + enclítico
SFX 624 ir o/666,100,110,111 [^g]uir . is:presente P1 + enclítico
SFX 624 guir go/666,100,110,111 guir . is:presente P1 + enclítico
SFX 624 ir a/666,100,110,111,114,115 [^cu]ir . is:subxuntivo presente P1 / P3 + enclítico
SFX 624 ir a/666,100,110,111,114,115 [^g]uir . is:subxuntivo presente P1 / P3 + enclítico
SFX 624 guir ga/666,100,110,111,114,115 guir . is:subxuntivo presente P1 / P3 + enclítico
SFX 624 ir as/666,100,112,113 [^cu]ir . is:subxuntivo presente P2 + enclítico
SFX 624 ir as/666,100,112,113 [^g]uir . is:subxuntivo presente P2 + enclítico
SFX 624 guir gas/666,100,112,113 guir . is:subxuntivo presente P2 + enclítico
SFX 624 ir an/666,100,114,115 [^cu]ir . is:subxuntivo presente P6 + enclítico
SFX 624 ir an/666,100,114,115 [^g]uir . is:subxuntivo presente P6 + enclítico
SFX 624 guir gan/666,100,114,115 guir . is:subxuntivo presente P6 + enclítico
SFX 624 ir e/666,100,112,113 [^cu]ir . is:imperativo P2 + enclítico
SFX 624 ir e/666,100,112,113 [^g]uir . is:imperativo P2 + enclítico
SFX 624 guir gue/666,100,112,113 guir . is:imperativo P2 + enclítico
SFX 630 Y 35
SFX 630 r ndo ir . is:xerundio
SFX 630 r ndo/666,100,114,115 ír . is:xerundio + enclítico
SFX 630 r do/10,15 ir . is:participio
SFX 630 r mos ir . is:presente P4
SFX 630 r mos/666,100,116,117 ír . is:presente P4 + enclítico
SFX 630 r des ir . is:presente P5
SFX 630 r des/666,100,118,119 ír . is:presente P5 + enclítico
SFX 630 r a/100,110,111,114,115 ír . is:copretérito P1 / P3 [ + enclítico]
SFX 630 r as/100,112,113 ír . is:copretérito P2 [ + enclítico]
SFX 630 r amos ir . is:copretérito P4
SFX 630 r ámos/666,100,116,117 ir . is:copretérito P4 + enclítico
SFX 630 r ades ir . is:copretérito P5
SFX 630 r ádes/666,100,118,119 ir . is:copretérito P5 + enclítico
SFX 630 r an/100,114,115 ír . is:copretérito P6 [ + enclítico]
SFX 630 0 ei/101,110 r . is:futuro P1 [ + acusativo P3 tras ditongo decrecente / enclítico monosílabo]
SFX 630 0 éi/666,111 r . is:futuro P1 + enclítico polisílabo
SFX 630 0 ás/113 r . is:futuro P2 [ + enclítico polisílabo]
SFX 630 0 as/666,100,112 r . is:futuro P2 + enclítico monosílabo
SFX 630 0 á/115 r . is:futuro P3 [ + enclítico polisílabo]
SFX 630 0 a/666,100,114 r . is:futuro P3 + enclítico monosílabo
SFX 630 0 emos r . is:futuro P4
SFX 630 0 émos/666,100,116,117 r . is:futuro P5 + enclítico
SFX 630 0 edes r . is:futuro P5
SFX 630 0 édes/666,100,118,119 r . is:futuro P5 + enclítico
SFX 630 0 an/666,100,114 r . is:futuro P6 + enclítico monosílabo
SFX 630 0 án/115 r . is:futuro P6 [ + enclítico polisílabo]
SFX 630 0 ía/100,110,111,114,115 r . is:pospretérito P1 / P3 [ + enclítico]
SFX 630 0 ías/100,112,113 r . is:pospretérito P2 [ + enclítico]
SFX 630 0 iamos r . is:pospretérito P4
SFX 630 0 iámos/666,100,116,117 r . is:pospretérito P4 + enclítico
SFX 630 0 iades r . is:pospretérito P5
SFX 630 0 iádes/666,100,118,119 r . is:pospretérito P5 + enclítico
SFX 630 0 an/100,114,115 ír . is:pospretérito P6 [ + enclítico]
SFX 630 r de ir . is:imperativo P5
SFX 630 r de/666,100,118,119 ír . is:imperativo P5 + enclítico
SFX 631 Y 15
SFX 631 r r/100,110,114 r . is:infinitivo / subxuntivo futuro P1 / P3 [ + enclítico monosílabo]
SFX 631 ir ír/666,111,115 ir . is:infinitivo P1 / P3 + enclítico polisílabo
SFX 631 or ór/666,111,115 or . is:subxuntivo futuro P1 / P3 + enclítico polisílabo
SFX 631 0 es r . is:infinitivo / subxuntivo futuro P2
SFX 631 ir íres/666,100,112,113 ir . is:infinitivo P2 + enclítico polisílabo
SFX 631 or óres/666,100,112,113 or . is:subxuntivo futuro P2 + enclítico polisílabo
SFX 631 0 mos r . is:infinitivo / subxuntivo futuro P4
SFX 631 ir írmos/666,100,116,117 ir . is:infinitivo P4 + enclítico polisílabo
SFX 631 or órmos/666,100,116,117 or . is:subxuntivo futuro P4 + enclítico polisílabo
SFX 631 0 des r . is:infinitivo / subxuntivo futuro P5
SFX 631 ir írdes/666,100,118,119 ir . is:infinitivo P5 + enclítico polisílabo
SFX 631 or órdes/666,100,118,119 or . is:subxuntivo futuro P5 + enclítico polisílabo
SFX 631 0 en r . is:infinitivo / subxuntivo futuro P6
SFX 631 ir íren/666,100,114,115 ir . is:infinitivo P6 + enclítico polisílabo
SFX 631 or óren/666,100,114,115 or . is:subxuntivo futuro P6 + enclítico polisílabo
SFX 632 Y 30
SFX 632 or un/100,110 r . is:pretérito P1 [ + enclítico monosílabo]
SFX 632 or ún/666,111 r . is:pretérito P1 + enclítico polisílabo
SFX 632 or uches r . is:pretérito P2
SFX 632 or úches/666,100,112,113 r . is:pretérito P2 + enclítico
SFX 632 r i/101,114 r . is:pretérito P3 [ + acusativo P3 tras ditongo decrecente / enclítico monosílabo]
SFX 632 or ói/666,115 r . is:pretérito P3 + enclítico polisílabo
SFX 632 r mos r . is:pretérito P4
SFX 632 or ómos/666,100,116,117 r . is:pretérito P4 + enclítico
SFX 632 r stes r . is:pretérito P5
SFX 632 or óstes/666,100,118,119 r . is:pretérito P5 + enclítico
SFX 632 0 on r . is:pretérito P6
SFX 632 or óron/666,100,114,115 r . is:pretérito P6 + enclítico
SFX 632 0 a r . is:antepretérito P1 / P3
SFX 632 or óra/666,100,110,111,114,115 r . is:antepretérito P1 / P3 + enclítico
SFX 632 0 as r . is:antepretérito P2
SFX 632 or óras/666,100,112,113 r . is:antepretérito P2 + enclítico
SFX 632 0 amos r . is:antepretérito P4
SFX 632 0 ámos/666,100,116,117 r . is:antepretérito P4 + enclítico
SFX 632 0 ades r . is:antepretérito P5
SFX 632 0 ádes/666,100,118,119 r . is:antepretérito P5 + enclítico
SFX 632 0 an r . is:antepretérito P6
SFX 632 or óran/666,100,114,115 r . is:antepretérito P6 + enclítico
SFX 632 r se r . is:subxuntivo pretérito P1 / P3
SFX 632 or óse/666,100,110,111,114,115 r . is:subxuntivo pretérito P1 / P3 + enclítico
SFX 632 r ses r . is:subxuntivo pretérito P2
SFX 632 or óses/666,100,112,113 r . is:subxuntivo pretérito P2 + enclítico
SFX 632 or ósemos/100,116,117 r . is:subxuntivo pretérito P4 [ + enclítico]
SFX 632 or ósedes/100,118,119 r . is:subxuntivo pretérito P5 [ + enclítico]
SFX 632 r sen r . is:subxuntivo pretérito P6
SFX 632 or ósen/666,100,114,115 r . is:subxuntivo pretérito P6 + enclítico
SFX 633 Y 20
SFX 633 r a ir . is:subxuntivo presente P1 / P3
SFX 633 r a/666,100,110,111,114,115 ir . is:subxuntivo presente P1 / P3 + enclítico
SFX 633 r as ir . is:subxuntivo presente P2
SFX 633 r as/666,100,112,113 ir . is:subxuntivo presente P2 + enclítico
SFX 633 r amos ir . is:subxuntivo presente P4
SFX 633 r ámos/666,100,116,117 ir . is:subxuntivo presente P4 + enclítico
SFX 633 r ades ir . is:subxuntivo presente P5
SFX 633 r ádes/666,100,118,119 ir . is:subxuntivo presente P5 + enclítico
SFX 633 r an ir . is:subxuntivo presente P6
SFX 633 r an/666,100,114,115 ir . is:subxuntivo presente P6 + enclítico
SFX 633 air ou/101,110 ir . is:presente P1 [ + acusativo P3 tras ditongo decrecente / enclítico monosílabo]
SFX 633 air óu/666,111 ir . is:presente P1 + enclítico polisílabo
SFX 633 ir s/100,112 ir . is:presente P2 [ + enclítico monosílabo]
SFX 633 air ás/666,113 ir . is:presente P2 + enclítico polisílabo
SFX 633 ir i/101,114 ir . is:presente P3 / imperativo P2 [ + acusativo P3 tras ditongo decrecente / enclítico monosílabo]
SFX 633 air ái/666,115 ir . is:presente P3 / imperativo P2 + enclítico polisílabo
SFX 633 ir n/100,114 ir . is:presente P6 [ + enclítico monosílabo]
SFX 633 air án/666,115 ir . is:presente P6 + enclítico polisílabo
SFX 633 ir mos ir . is:imperativo P4
SFX 633 air ámos/666,100,116,117 ir . is:imperativo P4 + enclítico
SFX 634 Y 6
SFX 634 cir s/100,112 cir . is:presente P2 [ + enclítico monosílabo]
SFX 634 icir ís/666,113 cir . is:presente P2 + enclítico polisílabo
SFX 634 icir i/114 cir . is:presente P3 / imperativo P2 [ + enclítico monosílabo <> acusativo P3]
SFX 634 icir í/666,100,115 cir . is:presente P3 / imperativo P2 [ + acusativo P3 / enclítico polisílabo]
SFX 634 cir n/100,114 cir . is:presente P6 [ + enclítico monosílabo]
SFX 634 icir ín/666,115 cir . is:presente P6 + enclítico polisílabo
SFX 635 Y 6
SFX 635 icir ís/113 cir . is:presente P2 [ + enclítico polisílabo]
SFX 635 icir is/666,100,112 cir . is:presente P2 + enclítico monosílabo
SFX 635 icir í/100,115 cir . is:presente P3 / imperativo P2 [ + enclítico polisílabo]
SFX 635 icir i/666,114 cir . is:presente P3 / imperativo P2 + enclítico monosílabo
SFX 635 icir ín/115 cir . is:presente P6 [ + enclítico polisílabo]
SFX 635 icir in/666,100,114 cir . is:presente P3 + enclítico monosílabo
SFX 636 Y 16
SFX 636 cir go cir . is:presente P1
SFX 636 icir ígo/666,100,110,111,140 cir is:presente P1 + enclítico
SFX 636 r mos ir . is:presente P4
SFX 636 ir ímos/666,100,116,117,136,137 ir is:presente P4 + enclítico
SFX 636 r des ir . is:presente P5
SFX 636 ir ídes/666,100,118,119 ir . is:presente P5 + enclítico
SFX 636 cir ga cir . is:subxuntivo presente P1 / P3
SFX 636 icir íga/666,100,110,111,114,115 cir . is:subxuntivo presente P1 / P3 + enclítico
SFX 636 cir gas cir . is:subxuntivo presente P2
SFX 636 icir ígas/666,100,112,113 cir . is:subxuntivo presente P2 + enclítico
SFX 636 cir gamos cir . is:subxuntivo presente P4
SFX 636 icir ígamos/666,100,116,117 cir . is:subxuntivo presente P4 + enclítico
SFX 636 cir gades cir . is:subxuntivo presente P5
SFX 636 icir ígades/666,100,118,119 cir . is:subxuntivo presente P5 + enclítico
SFX 636 cir gan cir . is:subxuntivo presente P6
SFX 636 icir ígan/666,100,114,115 cir . is:subxuntivo presente P6 + enclítico
SFX 637 Y 31
SFX 637 r ndo ir . is:xerundio
SFX 637 ir índo/666,100,114,115 ir . is:xerundio + enclítico
SFX 637 icir ito/10,14 cir . is:partiticipio
SFX 637 ir ía/100,110,111,114,115 ir . is:copretérito P1 / P3 [ + enclítico]
SFX 637 ir ías/100,112,113 ir . is:copretérito P2 [ + enclítico]
SFX 637 ir iamos ir . is:copretérito P4
SFX 637 ir iámos/666,100,116,117 ir . is:copretérito P4 + enclítico
SFX 637 ir iades ir . is:copretérito P5
SFX 637 ir iádes/666,100,118,119 ir . is:copretérito P5 + enclítico
SFX 637 ir ían/100,114,115 ir . is:copretérito P6 [ + enclítico]
SFX 637 cir rei/101,110 cir . is:futuro P1 [ + acusativo P3 tras ditongo decrecente / enclítico monosílabo]
SFX 637 cir réi/666,111 cir . is:futuro P1 + enclítico polisílabo
SFX 637 cir rás/113 cir . is:futuro P2 [ + enclítico polisílabo]
SFX 637 cir ras/666,100,112 cir . is:futuro P2 + enclítico monosílabo
SFX 637 cir rá/115 cir . is:futuro P3 [ + enclítico polisílabo]
SFX 637 cir ra/666,100,114 cir . is:futuro P3 + enclítico monosílabo
SFX 637 cir remos cir . is:futuro P4
SFX 637 cir rémos/666,100,116,117 cir . is:futuro P4 + enclítico
SFX 637 cir redes cir . is:futuro P5
SFX 637 cir rédes/666,100,118,119 cir . is:futuro P5 + enclítico
SFX 637 cir rán/115 cir . is:futuro P6 [ + enclítico polisílabo]
SFX 637 cir ran/666,100,114 cir . is:futuro P6 + enclítico monosílabo
SFX 637 cir ría/100,110,111,114,115 cir . is:pospretérito P1 / P3 [ + enclítico]
SFX 637 cir rías/100,112,113 cir . is:pospretérito P2 [ + enclítico]
SFX 637 cir riamos cir . is:pospretérito P4
SFX 637 cir riámos/666,100,116,117 cir . is:pospretérito P4 + enclítico
SFX 637 cir riades cir . is:pospretérito P5
SFX 637 cir riádes/666,100,118,119 cir . is:pospretérito P5 + enclítico
SFX 637 cir rían/100,114,115 cir . is:pospretérito P6 [ + enclítico]
SFX 637 r de ir . is:imperativo P5
SFX 637 ir íde/666,100,116,117 ir . is:imperativo P5 + enclítico
SFX 638 Y 15
SFX 638 r r/100,110,114 r . is:infinitivo / subxuntivo futuro P1 / P3 [ + enclítico monosílabo]
SFX 638 ir ír/666,111,115 ir . is:infinitivo P1 / P3 + enclítico polisílabo
SFX 638 er ér/666,111,115 er . is:subxuntivo futuro P1 / P3 + enclítico polisílabo
SFX 638 0 es r . is:infinitivo / subxuntivo futuro P2
SFX 638 ir íres/666,100,112,113 ir . is:infinitivo P2 + enclítico polisílabo
SFX 638 er éres/666,100,112,113 er . is:subxuntivo futuro P2 + enclítico polisílabo
SFX 638 0 mos r . is:infinitivo / subxuntivo futuro P4
SFX 638 ir írmos/666,100,116,117 ir . is:infinitivo P4 + enclítico polisílabo
SFX 638 er érmos/666,100,116,117 er . is:subxuntivo futuro P4 + enclítico polisílabo
SFX 638 0 des r . is:infinitivo / subxuntivo futuro P5
SFX 638 ir írdes/666,100,118,119 ir . is:infinitivo P5 + enclítico polisílabo
SFX 638 er érdes/666,100,118,119 er . is:subxuntivo futuro P5 + enclítico polisílabo
SFX 638 0 en r . is:infinitivo / subxuntivo futuro P6
SFX 638 ir íren/666,100,114,115 ir . is:infinitivo P6 + enclítico polisílabo
SFX 638 er éren/666,100,114,115 er . is:subxuntivo futuro P6 + enclítico polisílabo
SFX 639 Y 30
SFX 639 r n r . is:pretérito P1
SFX 639 ixer íxen/666,100,110,111 r . is:pretérito P1 + enclítico
SFX 639 r ches r . is:pretérito P2
SFX 639 er éches/666,100,112,113 r . is:pretérito P2 + enclítico
SFX 639 er o r . is:pretérito P3
SFX 639 ixer íxo/666,100,114,115 r . is:pretérito P3 + enclítico
SFX 639 r mos r . is:pretérito P4
SFX 639 er émos/666,100,116,117 r . is:pretérito P4 + enclítico
SFX 639 r stes r . is:pretérito P5
SFX 639 er éstes/666,100,118,119 r . is:pretérito P5 + enclítico
SFX 639 0 on r . is:pretérito P6
SFX 639 er éron/666,100,114,115 r . is:pretérito P6 + enclítico
SFX 639 0 a r . is:pospretérito P1 / P3
SFX 639 er éra/666,100,110,111,114,115 r . is:pospretérito P1 / P3 + enclítico
SFX 639 0 as r . is:pospretérito P2
SFX 639 er éras/666,100,112,113 r . is:pospretérito P2 + enclítico
SFX 639 0 amos r . is:pospretérito P4
SFX 639 0 ámos/666,100,116,117 r . is:pospretérito P4 + enclítico
SFX 639 0 ades r . is:pospretérito P5
SFX 639 0 ádes/666,100,118,119 r . is:pospretérito P5 + enclítico
SFX 639 0 an r . is:pospretérito P6
SFX 639 er éran/666,100,114,115 r . is:pospretérito P6 + enclítico
SFX 639 r se r . is:subxuntivo pretérito P1 / P3
SFX 639 er ése/666,100,110,111,114,115 r . is:subxuntivo pretérito P1 / P3 + enclítico
SFX 639 r ses r . is:subxuntivo pretérito P2
SFX 639 er éses/666,100,112,113 r . is:subxuntivo pretérito P2 + enclítico
SFX 639 er ésemos/100,116,117 r . is:subxuntivo pretérito P4 [ + enclítico]
SFX 639 er ésedes/100,118,119 r . is:subxuntivo pretérito P5 [ + enclítico]
SFX 639 r sen r . is:subxuntivo pretérito P6
SFX 639 er ésen/666,100,114,115 r . is:subxuntivo pretérito P6 + enclítico
SFX 640 Y 60
SFX 640 r ndo ir . is:xerundio
SFX 640 ir índo/666,100,114,115 ir . is:xerundio
SFX 640 ir ido/10,15 ir . is:participio
SFX 640 ir eño ir . is:presente P1
SFX 640 ir éño/666,100,110,111 ir . is:presente P1 + enclítico
SFX 640 ir és/100,112,113 ir . is:presente P2 [ + enclítico]
SFX 640 ir én/100,114,115 ir . is:presente P3 [ + enclítico]
SFX 640 r mos ir . is:presente P4
SFX 640 ir ímos/666,100,116,117 ir . is:presente P4 + enclítico
SFX 640 r des ir . is:presente P5
SFX 640 ir ídes/666,100,118,119 ir . is:presente P5 + enclítico
SFX 640 r ndes ir . is:presente P5
SFX 640 ir índes/666,100,118,119 ir . is:presente P5 + enclítico
SFX 640 ir eñen ir . is:presente P6
SFX 640 ir éñen/666,100,114,115 ir . is:presente P6 + enclítico
SFX 640 r ña ir . is:copretérito P1 / P3
SFX 640 ir íña/666,100,110,111,114,115 ir . is:copretérito P1 / P3 + enclítico
SFX 640 r ñas ir . is:copretérito P2
SFX 640 ir íñas/666,100,112,113 ir . is:copretérito P2 + enclítico
SFX 640 r ñamos ir . is:copretérito P4
SFX 640 ir ñámos/666,100,116,117 ir . is:copretérito P4 + enclítico
SFX 640 r ñades ir . is:copretérito P5
SFX 640 ir ñádes/666,100,118,119 ir . is:copretérito P5 + enclítico
SFX 640 r ñan ir . is:copretérito P6
SFX 640 ir íñan/666,100,114,115 ir . is:copretérito P6 + enclítico
SFX 640 r rei/101,110 ir . is:futuro P1 [ + acusativo P3 tras ditongo decrecente / enclítico monosílabo]
SFX 640 r réi/666,111 ir . is:futuro P1 + enclítico polisílabo
SFX 640 r rás/113 ir . is:futuro P2 [ + enclítico polisílabo]
SFX 640 r ras/666,100,112 ir . is:futuro P2 + enclítico monosílabo
SFX 640 r rá/115 ir . is:futuro P3 [ + enclítico polisílabo]
SFX 640 r ra/666,100,114 ir . is:futuro P3 + enclítico monosílabo
SFX 640 r remos ir . is:futuro P4
SFX 640 r rémos/666,100,116,117 ir . is:futuro P4 + enclítico
SFX 640 r redes ir . is:futuro P5
SFX 640 r rédes/666,100,118,119 ir . is:futuro P5 + enclítico
SFX 640 r rán/115 ir . is:futuro P6 [ + enclítico polisílabo]
SFX 640 r ran/666,100,114 ir . is:futuro P6 + enclítico monosílabo
SFX 640 r ría/100,110,111,114,115 ir . is:pospretérito P1 / P3 [ + enclítico]
SFX 640 r rías/100,112,113 ir . is:pospretérito P2 [ + enclítico]
SFX 640 r riamos ir . is:pospretérito P4
SFX 640 r riámos/666,100,116,117 ir . is:pospretérito P4 + enclítico
SFX 640 r riades ir . is:pospretérito P5
SFX 640 r riádes/666,100,118,119 ir . is:pospretérito P5 + enclítico
SFX 640 r rían/100,114,115 ir . is:pospretérito P6 [ + enclítico]
SFX 640 r en/100,114 ir . is:imperativo P2 [ + enclítico monosílabo]
SFX 640 ir én/666,115 ir . is:imperativo P2 + enclítico polisílabo
SFX 640 r de ir . is:imperativo P5
SFX 640 ir íde/666,100,112,113 ir . is:imperativo P5 + enclítico
SFX 640 r nde ir . is:imperativo P5
SFX 640 ir índe/666,100,112,113 ir . is:imperativo P5 + enclítico
SFX 640 ir eña ir . is:subxuntivo presente P1 / P3
SFX 640 ir éña/666,100,110,111,114,115 ir . is:subxuntivo presente P1 / P3 + enclítico
SFX 640 ir eñas ir . is:subxuntivo presente P2
SFX 640 ir éñas/666,100,112,113 ir . is:subxuntivo presente P2 + enclítico
SFX 640 ir eñamos ir . is:subxuntivo presente P4
SFX 640 ir eñámos/666,100,116,117 ir . is:subxuntivo presente P4 + enclítico
SFX 640 ir eñades ir . is:subxuntivo presente P5
SFX 640 ir eñádes/666,100,118,119 ir . is:subxuntivo presente P5 + enclítico
SFX 640 ir eñan ir . is:subxuntivo presente P6
SFX 640 ir éñan/666,100,114,115 ir . is:subxuntivo presente P6 + enclítico
SFX 641 Y 20
SFX 641 0 0/100,110,114 ir . is:infinitivo P1 / P3
SFX 641 0 0/100,110,114 er . is:subxuntivo futuro P1 / P3
SFX 641 ir ír/666,111,115 ir . is:infinitivo P1 / P3 + enclítico
SFX 641 er ér/666,111,115 er . is:subxuntivo futuro P1 / P3 + enclítico
SFX 641 0 es ir . is:infinitivo P2
SFX 641 0 es er . is:subxuntivo futuro P2
SFX 641 ir íres/666,100,112,113 ir . is:infinitivo P2 + enclítico
SFX 641 er éres/666,100,112,113 er . is:subxuntivo futuro P2 + enclítico
SFX 641 0 mos ir . is:infinitivo P4
SFX 641 0 mos er . is:subxuntivo futuro P4
SFX 641 ir írmos/666,100,116,117 ir . is:infinitivo P4 + enclítico
SFX 641 er érmos/666,100,116,117 er . is:subxuntivo futuro P4 + enclítico
SFX 641 0 des ir . is:infinitivo P5
SFX 641 0 des er . is:subxuntivo futuro P5
SFX 641 ir írdes/666,100,118,119 ir . is:infinitivo P5 + enclítico
SFX 641 er érdes/666,100,118,119 er . is:subxuntivo futuro P5 + enclítico
SFX 641 0 en ir . is:infinitivo P6
SFX 641 0 en er . is:subxuntivo futuro P6
SFX 641 ir íren/666,100,114,115 ir . is:infinitivo P6 + enclítico
SFX 641 er éren/666,100,114,115 er . is:subxuntivo futuro P6 + enclítico
SFX 642 Y 2
SFX 642 ñer n/100,110 r . is:pretérito P1 [ + enclítico monosílabo]
SFX 642 iñer ín/666,111 r . is:pretérito P1 + enclítico polisílabo
SFX 643 Y 2
SFX 643 iñer ín/111 r . is:pretérito P1 [ + enclítico polisílabo]
SFX 643 ñer n/666,100,110 r . is:pretérito P1 + enclítico monosílabo
SFX 644 Y 28
SFX 644 r ches r . is:pretérito P2
SFX 644 er éches/666,100,112,113 r . is:pretérito P2 + enclítico
SFX 644 iñer eu/101,114 r . is:pretérito P3 [ + acusativo P3 tras ditongo decrecente / enclítico monosílabo]
SFX 644 iñer éu/666,115 r . is:pretérito P3 + enclítico polisílabo
SFX 644 r mos r . is:pretérito P4
SFX 644 er émos/666,100,116,117 r . is:pretérito P4 + enclítico
SFX 644 r stes r . is:pretérito P5
SFX 644 er éstes/666,100,118,119 r . is:pretérito P5 + enclítico
SFX 644 0 on r . is:pretérito P6
SFX 644 er éron/666,100,114,115 r . is:pretérito P6 + enclítico
SFX 644 0 a r . is:antepretérito P1 / P3
SFX 644 er éra/666,100,110,111,114,115 r . is:antepretérito P1 / P3 + enclítico
SFX 644 0 as r . is:antepretérito P2
SFX 644 er éras/666,100,112,113 r . is:antepretérito P2 + enclítico
SFX 644 0 amos r . is:antepretérito P4
SFX 644 0 ámos/666,100,116,117 r . is:antepretérito P4 + enclítico
SFX 644 0 ades r . is:antepretérito P5
SFX 644 0 ádes/666,100,118,119 r . is:antepretérito P5 + enclítico
SFX 644 0 an r . is:antepretérito P6
SFX 644 er éran/666,100,114,115 r . is:antepretérito P6 + enclítico
SFX 644 r se r . is:subxuntivo pretérito P1 / P3
SFX 644 er ése/666,100,110,111,114,115 r . is:subxuntivo pretérito P1 / P3 + enclítico
SFX 644 r ses r . is:subxuntivo pretérito P2
SFX 644 er éses/666,100,112,113 r . is:subxuntivo pretérito P2 + enclítico
SFX 644 er ésemos/100,116,117 r . is:subxuntivo pretérito P4 [ + enclítico]
SFX 644 er ésedes/100,118,119 r . is:subxuntivo pretérito P5 [ + enclítico]
SFX 644 r sen r . is:subxuntivo pretérito P6
SFX 644 er ésen/666,100,114,115 r . is:subxuntivo pretérito P6 + enclítico
SFX 645 Y 12
SFX 645 ir ín/111 ir . is:pretérito P1 [ + enclítico polisílabo]
SFX 645 ir in/666,100,110 ir . is:pretérito P1 + enclítico monosílabo
SFX 645 ir iches ir . is:pretérito P2
SFX 645 ir íches/666,100,112,113 ir . is:pretérito P2 + enclítico
SFX 645 ir iu/101,114 ir . is:pretérito P3 [ + acusativo P3 tras ditongo decrecente / enclítico monosílabo]
SFX 645 ir íu/666,115 ir . is:pretérito P3 + enclítico polisílabo
SFX 645 r mos ir . is:pretérito P4
SFX 645 ir ímos/666,100,116,117 ir . is:pretérito P4 + enclítico
SFX 645 r stes ir . is:pretérito P5
SFX 645 ir ístes/666,100,118,119 ir . is:pretérito P5 + enclítico
SFX 645 0 on ir . is:pretérito P6
SFX 645 ir íron/666,100,114,115 ir . is:pretérito P6 + enclítico
SFX 650 Y 29
SFX 650 r r/100,114 ir . is:infinitivo P3 [ + enclítico monosílabo]
SFX 650 ir ír/666,115 ir . is:infinitivo P3 + enclítico polisílabo
SFX 650 r ndo ir . is:xerundio
SFX 650 ir índo/666,100,114,115 ir . is:xerundio + enclítico
SFX 650 ir ido/10,15 ir . is:participio
SFX 650 ir ía/100,114,115 ir . is:copretérito P3 [ + enclítico]
SFX 650 ir ían/100,114,115 ir . is:copretérito P6 [ + enclítico]
SFX 650 ir iu/101,114 ir . is:pretérito P3 [ + acusativo P3 tras ditongo decrecente / enclítico monosílabo]
SFX 650 ir íu/666,115 ir . is:pretérito P3 + enclítico polisílabo
SFX 650 0 on ir . is:pretérito P6
SFX 650 ir íron/666,100,114,115 ir . is:pretérito P6 + enclítico
SFX 650 0 a ir . is:antepretérito P3
SFX 650 ir íra/666,100,114,115 ir . is:antepretérito P3 + enclítico
SFX 650 0 an ir . is:antepretérito P6
SFX 650 ir íran/666,100,114,115 ir . is:antepretérito P6 + enclítico
SFX 650 0 ei/101,110 ir . is:futuro P1 [ + acusativo P3 tras ditongo decrecente / enclítico monosílabo]
SFX 650 0 éi/666,111 ir . is:futuro P1 + enclítico polisílabo
SFX 650 0 a/666,100,114 ir . is:futuro P3 + enclítico monosílabo
SFX 650 0 á/115 ir . is:futuro P3 [ + enclítico polisílabo]
SFX 650 0 an/666,100,114 ir . is:futuro P6 + enclítico monosílabo
SFX 650 0 án/115 ir . is:futuro P6 [ + enclítico polisílabo]
SFX 650 0 ía/100,114,115 ir . is:pospretérito P3 [ + enclítico]
SFX 650 0 ían/100,114,115 ir . is:pospretérito P6 [ + enclítico]
SFX 650 r se ir . is:subxuntivo pretérito P3
SFX 650 ir íse/666,100,114,115 ir . is:subxuntivo pretérito P3 + enclítico
SFX 650 r sen ir . is:subxuntivo pretérito P6
SFX 650 ir ísen/666,100,114,115 ir . is:subxuntivo pretérito P6 + enclítico
SFX 650 0 en ir . is:infinitivo / subxuntivo futuro P6
SFX 650 ir íren/666,100,114,115 ir . is:infinitivo / subxuntivo futuro P6 + enclítico
SFX 651 Y 10
SFX 651 ir e ir . is:presente P3
SFX 651 ir en ir . is:presente P6
SFX 651 ir a [^cu]ir . is:subxuntivo presente P3
SFX 651 cir za cir . is:subxuntivo presente P3
SFX 651 guir ga guir . is:subxuntivo presente P3
SFX 651 quir ca quir . is:subxuntivo presente P3
SFX 651 ir an [^cuao]ir . is:subxuntivo presente P6
SFX 651 cir zan cir . is:subxuntivo presente P6
SFX 651 guir gan guir . is:subxuntivo presente P6
SFX 651 quir can quir . is:subxuntivo presente P6
SFX 652 Y 10
SFX 652 ir e/666,100,114,115 ir . is:presente P3 + enclítico
SFX 652 ir en/666,100,114,115 ir . is:presente P6 + enclítico
SFX 652 ir a/666,100,114,115 [^cu]ir . is:subxuntivo presente P3 + enclítico
SFX 652 cir za/666,100,114,115 cir . is:subxuntivo presente P3 + enclítico
SFX 652 guir ga/666,100,114,115 guir . is:subxuntivo presente P3 + enclítico
SFX 652 quir ca/666,100,114,115 quir . is:subxuntivo presente P3 + enclítico
SFX 652 ir an/666,100,114,115 [^cu]ir . is:subxuntivo presente P6 + enclítico
SFX 652 cir zan/666,100,114,115 cir . is:subxuntivo presente P6 + enclítico
SFX 652 guir gan/666,100,114,115 guir . is:subxuntivo presente P6 + enclítico
SFX 652 quir can/666,100,114,115 quir . is:subxuntivo presente P6 + enclítico
SFX 653 Y 14
SFX 653 ir e/100,114,115 cómprir . is:presente P3 [ + enclítico]
SFX 653 ir en/100,114,115 cómprir . is:presente P6 [ + enclítico]
SFX 653 ir e [^ó]cir . is:presente P3
SFX 653 ir en [^ó]cir . is:presente P6
SFX 653 ir e/666,100,114,115 [ó]cir . is:presente P3 + enclítico
SFX 653 ir en/666,100,114,115 [ó]cir . is:presente P6 + enclítico
SFX 653 ir e [^í]rnir . is:presente P3
SFX 653 ir en [^í]rnir . is:presente P6
SFX 653 ir e/666,100,114,115 [í]rnir . is:presente P3 + enclítico
SFX 653 ir en/666,100,114,115 [í]rnir . is:presente P6 + enclítico
SFX 653 ir e [^í]grir . is:presente P3
SFX 653 ir en [^í]grir . is:presente P6
SFX 653 ir e/666,100,114,115 [í]grir . is:presente P3 + enclítico
SFX 653 ir en/666,100,114,115 [í]grir . is:presente P6 + enclítico
SFX 654 Y 6
SFX 654 ir a [^cu]ir . is:subxuntivo presente P3
SFX 654 ir a [^g]uir . is:subxuntivo presente P3
SFX 654 guir ga guir . is:subxuntivo presente P3
SFX 654 ir an [^cu]ir . is:subxuntivo presente P6
SFX 654 ir an [^g]uir . is:subxuntivo presente P6
SFX 654 guir gan guir . is:subxuntivo presente P6
SFX 655 Y 6
SFX 655 ir a/666,100,114,115 [^cu]ir . is:subxuntivo presente P3 + enclítico
SFX 655 ir a/666,100,114,115 [^g]uir . is:subxuntivo presente P3 + enclítico
SFX 655 guir ga/666,100,114,115 guir . is:subxuntivo presente P3 + enclítico
SFX 655 ir an/666,100,114,115 [^cu]ir . is:subxuntivo presente P6 + enclítico
SFX 655 ir an/666,100,114,115 [^g]uir . is:subxuntivo presente P6 + enclítico
SFX 655 guir gan/666,100,114,115 guir . is:subxuntivo presente P6 + enclítico
SFX 656 Y 28
SFX 656 r ndo ir . is:xerundio
SFX 656 ir índo/666,100,114,115 ir . is:xerundio
SFX 656 ir ido/10,15 ir . is:participio
SFX 656 ir én/100,114,115 ir . is:presente P3 [ + enclítico]
SFX 656 ir eñen ir . is:presente P6
SFX 656 ir éñen/666,100,114,115 ir . is:presente P6 + enclítico
SFX 656 r ña ir . is:copretérito P3
SFX 656 ir íña/666,100,114,115 ir . is:copretérito P3 + enclítico
SFX 656 r ñan ir . is:copretérito P6
SFX 656 ir íñan/666,100,114,115 ir . is:copretérito P6 + enclítico
SFX 656 r rá/115 ir . is:futuro P3 [ + enclítico polisílabo]
SFX 656 r ra/666,100,114 ir . is:futuro P3 + enclítico monosílabo
SFX 656 r rán/115 ir . is:futuro P6 [ + enclítico polisílabo]
SFX 656 r ran/666,100,114 ir . is:futuro P6 + enclítico monosílabo
SFX 656 r ría/100,114,115 ir . is:pospretérito P3 [ + enclítico]
SFX 656 r rían/100,114,115 ir . is:pospretérito P6 [ + enclítico]
SFX 656 ir eña ir . is:subxuntivo presente P3
SFX 656 ir éña/666,100,114,115 ir . is:subxuntivo presente P3 + enclítico
SFX 656 ir eñan ir . is:subxuntivo presente P6
SFX 656 ir éñan/666,100,114,115 ir . is:subxuntivo presente P6 + enclítico
SFX 656 r r/100,110,114 r . is:infinitivo P3
SFX 656 ir ír/666,111,115 ir . is:infinitivo P3 + enclítico
SFX 656 0 en r . is:infinitivo P6
SFX 656 ir íren/666,100,114,115 ir . is:infinitivo P6 + enclítico
SFX 656 ir iu/101,114 ir . is:pretérito P3 [ + acusativo P3 tras ditongo decrecente / enclítico monosílabo]
SFX 656 ir íu/666,115 ir . is:pretérito P3 + enclítico polisílabo
SFX 656 0 on ir . is:pretérito P6
SFX 656 ir íron/666,100,114,115 ir . is:pretérito P6 + enclítico
SFX 657 Y 15
SFX 657 iñer eu/101,114 r . is:pretérito P3 [ + acusativo P3 tras ditongo decrecente / enclítico monosílabo]
SFX 657 iñer éu/666,115 r . is:pretérito P3 + enclítico polisílabo
SFX 657 er éron/666,100,114,115 r . is:pretérito P6 + enclítico
SFX 657 0 a r . is:antepretérito P3
SFX 657 er éra/666,100,114,115 r . is:antepretérito P3 + enclítico
SFX 657 0 an r . is:antepretérito P6
SFX 657 er éran/666,100,114,115 r . is:antepretérito P6 + enclítico
SFX 657 r se r . is:subxuntivo pretérito P3
SFX 657 er ése/666,100,114,115 r . is:subxuntivo pretérito P3 + enclítico
SFX 657 r sen r . is:subxuntivo pretérito P6
SFX 657 er ésen/666,100,114,115 r . is:subxuntivo pretérito P6 + enclítico
SFX 657 r r/100,110,114 r . is:subxuntivo futuro P3
SFX 657 er ér/666,111,115 er . is:subxuntivo futuro P3 + enclítico
SFX 657 0 en r . is:subxuntivo futuro P6
SFX 657 er éren/666,100,114,115 er . is:subxuntivo futuro P6 + enclítico
SFX 658 Y 69
SFX 658 r r/100,114 ir . is:infinitivo P3 [ + enclítico monosílabo]
SFX 658 ir ír/666,115 ir . is:infinitivo P3 + enclítico polisílabo
SFX 658 r ndo ir . is:xerundio
SFX 658 ir índo/666,100,114,115 ir . is:xerundio + enclítico
SFX 658 ir ido/10,15 ir . is:participio
SFX 658 ir ía/100,114,115 ir . is:copretérito P1 / P3 [ + enclítico]
SFX 658 ir ías/100,112,113 ir . is:copretérito P2 [ + enclítico]
SFX 658 ir iamos ir . is:copretérito P4
SFX 658 ir iámos/666,100,116,117 ir . is:copretérito P4 + enclítico
SFX 658 ir iades ir . is:copretérito P5
SFX 658 ir iádes/666,100,112,113 ir . is:copretérito P5 + enclítico
SFX 658 ir ían/100,114,115 ir . is:copretérito P6 [ + enclítico]
SFX 658 ir iches ir . is:pretérito P2
SFX 658 ir íches/666,100,112,113 ir . is:pretérito P2 + enclítico
SFX 658 ir iu/101,114 ir . is:pretérito P3 [ + acusativo P3 tras ditongo decrecente / enclítico monosílabo]
SFX 658 ir íu/666,115 ir . is:pretérito P3 + enclítico polisílabo
SFX 658 r mos ir . is:pretérito P4
SFX 658 ir ímos/666,100,116,117 ir . is:pretérito P4 + enclítico
SFX 658 r stes ir . is:pretérito P5
SFX 658 ir ístes/666,100,118,119 ir . is:pretérito P5 + enclítico
SFX 658 0 on ir . is:pretérito P6
SFX 658 ir íron/666,100,114,115 ir . is:pretérito P6 + enclítico
SFX 658 0 a ir . is:antepretérito P1 / P3
SFX 658 ir íra/666,100,114,115 ir . is:antepretérito P1 / P3 + enclítico
SFX 658 0 as ir . is:antepretérito P2 + enclítico
SFX 658 ir íras/666,100,112,113 ir . is:antepretérito P2
SFX 658 0 amos ir . is:antepretérito P4
SFX 658 0 ámos/666,100,116,117 ir . is:antepretérito P4 + enclítico
SFX 658 0 ades ir . is:antepretérito P5
SFX 658 0 ádes/666,100,118,119 ir . is:antepretérito P5 + enclítico
SFX 658 0 an ir . is:antepretérito P6
SFX 658 ir íran/666,100,114,115 ir . is:antepretérito P6 + enclítico
SFX 658 0 ei/101,110 ir . is:futuro P1 [ + acusativo P3 tras ditongo decrecente / enclítico monosílabo]
SFX 658 0 éi/666,111 ir . is:futuro P1 + enclítico polisílabo
SFX 658 0 as/666,100,112 ir . is:futuro P2 + enclítico monosílabo
SFX 658 0 ás/113 ir . is:futuro P2 [ + enclítico polisílabo]
SFX 658 0 a/666,100,114 ir . is:futuro P3 + enclítico monosílabo
SFX 658 0 á/115 ir . is:futuro P3 [ + enclítico polisílabo]
SFX 658 0 emos ir . is:futuro P4
SFX 658 0 émos/666,100,116,117 ir . is:futuro P4 + enclítico
SFX 658 0 edes ir . is:futuro P5
SFX 658 0 édes/666,100,118,119 ir . is:futuro P5 + enclítico
SFX 658 0 an/666,100,114 ir . is:futuro P6 + enclítico monosílabo
SFX 658 0 án/115 ir . is:futuro P6 [ + enclítico polisílabo]
SFX 658 0 ía/100,114,115 ir . is:pospretérito P1 / P3 [ + enclítico]
SFX 658 0 ías/100,112,113 ir . is:pospretérito P2 [ + enclítico]
SFX 658 0 iamos ir . is:pospretérito P4
SFX 658 0 iámos/666,100,116,117 ir . is:pospretérito P4 + enclítico
SFX 658 0 iades ir . is:pospretérito P5
SFX 658 0 iádes/666,100,118,119 ir . is:pospretérito P5 + enclítico
SFX 658 0 ían/100,114,115 ir . is:pospretérito P6 [ + enclítico]
SFX 658 r se ir . is:subxuntivo pretérito P1 / P3
SFX 658 ir íse/666,100,114,115 ir . is:subxuntivo pretérito P1 / P3 + enclítico
SFX 658 r ses ir . is:subxuntivo pretérito P2
SFX 658 ir íses/666,100,112,113 ir . is:subxuntivo pretérito P2 + enclítico
SFX 658 ir ísemos/100,116,117 ir . is:subxuntivo pretérito P4 [ + enclítico]
SFX 658 ir ísedes/100,118,119 ir . is:subxuntivo pretérito P5 [ + enclítico]
SFX 658 r sen ir . is:subxuntivo pretérito P6
SFX 658 ir ísen/666,100,114,115 ir . is:subxuntivo pretérito P6 + enclítico
SFX 658 0 es ir . is:infinitivo / subxuntivo futuro P2
SFX 658 ir íres/666,100,112,113 ir . is:infinitivo / subxuntivo futuro P2 + enclítico
SFX 658 0 mos ir . is:infinitivo / subxuntivo futuro P4
SFX 658 ir írmos/666,100,116,117 ir . is:infinitivo / subxuntivo futuro P4 + enclítico
SFX 658 0 des ir . is:infinitivo / subxuntivo futuro P5
SFX 658 ir írdes/666,100,118,119 ir . is:infinitivo / subxuntivo futuro P5 + enclítico
SFX 658 0 en ir . is:infinitivo / subxuntivo futuro P6
SFX 658 ir íren/666,100,114,115 ir . is:infinitivo / subxuntivo futuro P6 + enclítico
SFX 658 r de ir . is:imperativo P5
SFX 658 ir íde/666,100,118,119 ir . is:imperativo P5 + enclítico
SFX 659 Y 9
SFX 659 ir es balbucir . is:presente P2
SFX 659 ir e balbucir . is:presente P3
SFX 659 r mos ir . is:presente P4
SFX 659 ir ímos/666,100,116,117 ir . is:presente P4 + enclítico
SFX 659 r des ir . is:presente P5
SFX 659 ir ídes/666,100,118,119 ir . is:presente P5 + enclítico
SFX 659 ir en balbucir . is:presente P6
SFX 659 ir ín/111 ir . is:pretérito P1 [ + enclítico polisílabo]
SFX 659 ir in/666,100,110 ir . is:pretérito P1 + enclítico monosílabo
SFX 660 Y 3
SFX 660 ir es/666,100,112,113 balbúcir . is:presente P2 + enclítico
SFX 660 ir e/666,100,114,115 balbúcir . is:presente P3 + enclítico
SFX 660 ir en/666,100,114,115 balbúcir . is:presente P6 + enclítico
SFX 700 Y 69
SFX 700 r r/124 ir . is:infinitivo P1 / P3 [ + enclítico monosílabo]
SFX 700 ir ír/666,125 ir . is:infinitivo P1 / P3 + enclítico polisílabo
SFX 700 r ndo ir . is:xerundio
SFX 700 ir índo/666,124,125 ir . is:xerundio + enclítico
SFX 700 ir ido/10,15 ir . is:participio
SFX 700 ir ía/120,121,124,125 ir . is:copretérito P1 / P3 [ + enclítico]
SFX 700 ir ías/122,123 ir . is:copretérito P2 [ + enclítico]
SFX 700 ir iamos ir . is:copretérito P4
SFX 700 ir iámos/666,126,127 ir . is:copretérito P4 + enclítico
SFX 700 ir iades ir . is:copretérito P5
SFX 700 ir iádes/666,122,123 ir . is:copretérito P5 + enclítico
SFX 700 ir ían/124,125 ir . is:copretérito P6 [ + enclítico]
SFX 700 ir iches ir . is:pretérito P2
SFX 700 ir íches/666,122,123 ir . is:pretérito P2 + enclítico
SFX 700 ir iu/124 ir . is:pretérito P3 [ + enclítico monosílabo]
SFX 700 ir íu/666,125 ir . is:pretérito P3 + enclítico polisílabo
SFX 700 r mos ir . is:pretérito P4
SFX 700 ir ímos/666,126,127 ir . is:pretérito P4 + enclítico
SFX 700 r stes ir . is:pretérito P5
SFX 700 ir ístes/666,128,129 ir . is:pretérito P5 + enclítico
SFX 700 0 on ir . is:pretérito P6
SFX 700 ir íron/666,124,125 ir . is:pretérito P6 + enclítico
SFX 700 0 a ir . is:antepretérito P1 / P3
SFX 700 ir íra/666,120,121,124,125 ir . is:antepretérito P1 / P3 + enclítico
SFX 700 0 as ir . is:antepretérito P2 + enclítico
SFX 700 ir íras/666,122,123 ir . is:antepretérito P2
SFX 700 0 amos ir . is:antepretérito P4
SFX 700 0 ámos/666,126,127 ir . is:antepretérito P4 + enclítico
SFX 700 0 ades ir . is:antepretérito P5
SFX 700 0 ádes/666,128,129 ir . is:antepretérito P5 + enclítico
SFX 700 0 an ir . is:antepretérito P6
SFX 700 ir íran/666,124,125 ir . is:antepretérito P6 + enclítico
SFX 700 0 ei/120 ir . is:futuro P1 [ + enclítico monosílabo]
SFX 700 0 éi/666,121 ir . is:futuro P1 + enclítico polisílabo
SFX 700 0 as/666,122 ir . is:futuro P2 + enclítico monosílabo
SFX 700 0 ás/123 ir . is:futuro P2 [ + enclítico polisílabo]
SFX 700 0 a/666,124 ir . is:futuro P3 + enclítico monosílabo
SFX 700 0 á/125 ir . is:futuro P3 [ + enclítico polisílabo]
SFX 700 0 emos ir . is:futuro P4
SFX 700 0 émos/666,126,127 ir . is:futuro P4 + enclítico
SFX 700 0 edes ir . is:futuro P5
SFX 700 0 édes/666,128,129 ir . is:futuro P5 + enclítico
SFX 700 0 an/666,124 ir . is:futuro P6 + enclítico monosílabo
SFX 700 0 án/125 ir . is:futuro P6 [ + enclítico polisílabo]
SFX 700 0 ía/120,121,124,125 ir . is:pospretérito P1 / P3 [ + enclítico]
SFX 700 0 ías/122,123 ir . is:pospretérito P2 [ + enclítico]
SFX 700 0 iamos ir . is:pospretérito P4
SFX 700 0 iámos/666,126,127 ir . is:pospretérito P4 + enclítico
SFX 700 0 iades ir . is:pospretérito P5
SFX 700 0 iádes/666,128,129 ir . is:pospretérito P5 + enclítico
SFX 700 0 ían/124,125 ir . is:pospretérito P6 [ + enclítico]
SFX 700 r se ir . is:subxuntivo pretérito P1 / P3
SFX 700 ir íse/666,120,121,124,125 ir . is:subxuntivo pretérito P1 / P3 + enclítico
SFX 700 r ses ir . is:subxuntivo pretérito P2
SFX 700 ir íses/666,122,123 ir . is:subxuntivo pretérito P2 + enclítico
SFX 700 ir ísemos/126,127 ir . is:subxuntivo pretérito P4 [ + enclítico]
SFX 700 ir ísedes/128,129 ir . is:subxuntivo pretérito P5 [ + enclítico]
SFX 700 r sen ir . is:subxuntivo pretérito P6
SFX 700 ir ísen/666,124,125 ir . is:subxuntivo pretérito P6 + enclítico
SFX 700 0 es ir . is:infinitivo / subxuntivo futuro P2
SFX 700 ir íres/666,122,123 ir . is:infinitivo / subxuntivo futuro P2 + enclítico
SFX 700 0 mos ir . is:infinitivo / subxuntivo futuro P4
SFX 700 ir írmos/666,126,127 ir . is:infinitivo / subxuntivo futuro P4 + enclítico
SFX 700 0 des ir . is:infinitivo / subxuntivo futuro P5
SFX 700 ir írdes/666,128,129 ir . is:infinitivo / subxuntivo futuro P5 + enclítico
SFX 700 0 en ir . is:infinitivo / subxuntivo futuro P6
SFX 700 ir íren/666,124,125 ir . is:infinitivo / subxuntivo futuro P6 + enclítico
SFX 700 r de ir . is:imperativo P5
SFX 700 ir íde/666,128,129 ir . is:imperativo P5 + enclítico
SFX 701 Y 41
SFX 701 ir o [^cu]ir . is:presente P1
SFX 701 cir zo cir . is:presente P1
SFX 701 guir go guir . is:presente P1
SFX 701 quir co quir . is:presente P1
SFX 701 ir es ir . is:presente P2
SFX 701 ir e ir . is:presente P3 / imperativo P2
SFX 701 r mos ir . is:presente P4
SFX 701 ir ímos/666,126,127 ir . is:presente P4 + enclítico
SFX 701 r des ir . is:presente P5
SFX 701 ir ídes/666,128,129 ir . is:presente P5 + enclítico
SFX 701 ir en ir . is:presente P6
SFX 701 ir ín/121 ir . is:pretérito P1 [ + enclítico polisílabo]
SFX 701 ir in/666,120 ir . is:pretérito P1 + enclítico monosílabo
SFX 701 ir a [^cu]ir . is:subxuntivo presente P1 / P3
SFX 701 cir za cir . is:subxuntivo presente P1 / P3
SFX 701 guir ga guir . is:subxuntivo presente P1 / P3
SFX 701 quir ca quir . is:subxuntivo presente P1 / P3
SFX 701 ir as [^cu]ir . is:subxuntivo presente P2
SFX 701 cir zas cir . is:subxuntivo presente P2
SFX 701 guir gas guir . is:subxuntivo presente P2
SFX 701 quir cas quir . is:subxuntivo presente P2
SFX 701 ir amos [^cu]ir . is:subxuntivo presente P4
SFX 701 ir ámos/666,126,127 [^cu]ir . is:subxuntivo presente P4 + enclítico
SFX 701 cir zamos cir . is:subxuntivo presente P4
SFX 701 cir zámos/666,126,127 cir . is:subxuntivo presente P4 + enclítico
SFX 701 guir gamos guir . is:subxuntivo presente P4
SFX 701 guir gámos/666,126,127 guir . is:subxuntivo presente P4 + enclítico
SFX 701 quir camos quir . is:subxuntivo presente P4
SFX 701 quir cámos/666,126,127 quir . is:subxuntivo presente P4 + enclítico
SFX 701 ir ades [^cu]ir . is:subxuntivo presente P5
SFX 701 ir ádes/666,128,129 [^cu]ir . is:subxuntivo presente P5 + enclítico
SFX 701 cir zades cir . is:subxuntivo presente P5
SFX 701 cir zádes/666,128,129 cir . is:subxuntivo presente P5 + enclítico
SFX 701 guir gades guir . is:subxuntivo presente P5
SFX 701 guir gádes/666,128,129 guir . is:subxuntivo presente P5 + enclítico
SFX 701 quir cades quir . is:subxuntivo presente P5
SFX 701 quir cádes/666,128,129 quir . is:subxuntivo presente P5 + enclítico
SFX 701 ir an [^cuao]ir . is:subxuntivo presente P6
SFX 701 cir zan cir . is:subxuntivo presente P6
SFX 701 guir gan guir . is:subxuntivo presente P6
SFX 701 quir can quir . is:subxuntivo presente P6
SFX 702 Y 19
SFX 702 ir o/666,120,121 [^cu]ir . is:presente P1 + enclítico
SFX 702 cir zo/666,120,121 cir . is:presente P1 + enclítico
SFX 702 guir go/666,120,121 guir . is:presente P1 + enclítico
SFX 702 quir co/666,120,121 quir . is:presente P1 + enclítico
SFX 702 ir es/666,122,123 ir . is:presente P2 + enclítico
SFX 702 ir e/666,124,125 ir . is:presente P3 + enclítico
SFX 702 ir en/666,124,125 ir . is:presente P6 + enclítico
SFX 702 ir a/666,120,121,124,125 [^cu]ir . is:subxuntivo presente P1 / P3 + enclítico
SFX 702 cir za/666,120,121,124,125 cir . is:subxuntivo presente P1 / P3 + enclítico
SFX 702 guir ga/666,120,121,124,125 guir . is:subxuntivo presente P1 / P3 + enclítico
SFX 702 quir ca/666,120,121,124,125 quir . is:subxuntivo presente P1 / P3 + enclítico
SFX 702 ir as/666,122,123 [^cu]ir . is:subxuntivo presente P2 + enclítico
SFX 702 cir zas/666,122,123 cir . is:subxuntivo presente P2 + enclítico
SFX 702 guir gas/666,122,123 guir . is:subxuntivo presente P2 + enclítico
SFX 702 quir cas/666,122,123 quir . is:subxuntivo presente P2 + enclítico
SFX 702 ir an/666,124,125 [^cu]ir . is:subxuntivo presente P6 + enclítico
SFX 702 cir zan/666,124,125 cir . is:subxuntivo presente P6 + enclítico
SFX 702 guir gan/666,124,125 guir . is:subxuntivo presente P6 + enclítico
SFX 702 quir can/666,124,125 quir . is:subxuntivo presente P6 + enclítico
SFX 703 Y 18
SFX 703 ir ío/120,121 rir . is:presente P1 [ + enclítico]
SFX 703 ir is/122 rir . is:presente P2 [ + enclítico monosílabo]
SFX 703 ir ís/666,123 rir . is:presente P2 + enclítico polisílabo
SFX 703 ir i/124 rir . is:presente P3 [ + enclítico monosílabo]
SFX 703 ir í/666,125 rir . is:presente P3 + enclítico polisílabo
SFX 703 ir imos ir . is:presente P4
SFX 703 ir ímos/666,126,127 rir . is:presente P4 + enclítico
SFX 703 ir ides ir . is:presente P5
SFX 703 ir ídes/666,128,129 ir . is:presente P5 + enclítico
SFX 703 ir in/120 rir . is:pretérito P1 [ + enclítico monosílabo]
SFX 703 ir ín/666,121 rir . is:pretérito P1 + enclítico polisílabo
SFX 703 ir ía/120,121,124,125 rir . is:copretérito / subxuntivo presente P1 / P3 [ + enclítico]
SFX 703 ir ías/122,123 rir . is:copretérito / subxuntivo presente P2 [ + enclítico]
SFX 703 ir iamos rir . is:copretérito / subxuntivo presente P4
SFX 703 ir iámos/666,126,127 rir . is:copretérito / subxuntivo presente P4 + enclítico
SFX 703 ir iades rir . is:copretérito / subxuntivo presente P5
SFX 703 ir iádes/666,128,129 rir . is:copretérito / subxuntivo presente P5 + enclítico
SFX 703 ir ían/124,125 rir . is:copretérito / subxuntivo presente P6 [ + enclítico]
SFX 704 Y 18
SFX 704 ir ío/120,121 rir . is:presente P1 [ + enclítico]
SFX 704 ir ís/123 rir . is:presente P2 [ + enclítico polisílabo]
SFX 704 ir is/666,122 rir . is:presente P2 + enclítico monosílabo
SFX 704 ir í/125 rir . is:presente P3 [ + acusativo P3 / enclítico polisílabo]
SFX 704 ir i/666,124 rir . is:presente P3 + enclítico monosílabo <> acusativo P3
SFX 704 ir imos ir . is:presente P4
SFX 704 ir ímos/666,126,127 rir . is:presente P4 + enclítico
SFX 704 ir ides ir . is:presente P5
SFX 704 ir ídes/666,128,129 ir . is:presente P5 + enclítico
SFX 704 ir ín/125 rir . is:presente P6 / pretérito P1 [ + enclítico polisílabo]
SFX 704 ir in/666,124 rir . is:presente P6 / pretérito P1 + enclítico monosílabo
SFX 704 ir ía/120,121,124,125 rir . is:copretérito / subxuntivo presente P1 / P3 [ + enclítico]
SFX 704 ir ías/122,123 rir . is:copretérito / subxuntivo presente P2 [ + enclítico]
SFX 704 ir iamos rir . is:copretérito / subxuntivo presente P4
SFX 704 ir iámos/666,126,127 rir . is:copretérito / subxuntivo presente P4 + enclítico
SFX 704 ir iades rir . is:copretérito / subxuntivo presente P5
SFX 704 ir iádes/666,128,129 rir . is:copretérito / subxuntivo presente P5 + enclítico
SFX 704 ir ían/124,125 rir . is:copretérito / subxuntivo presente P6 [ + enclítico]
SFX 705 Y 17
SFX 705 unir úno/120,121 unir . is:presente P1 + enclítico
SFX 705 unir únes/122,123 unir . is:presente P2 + enclítico
SFX 705 unir úne/124,125 unir . is:presente P3 + enclítico
SFX 705 ir imos unir . is:presente P4
SFX 705 ir ímos/666,126,127 unir . is:presente P4 + enclítico
SFX 705 ir ides unir . is:presente P5
SFX 705 ir ídes/666,128,129 unir . is:presente P5 + enclítico
SFX 705 unir únen/124,125 unir . is:presente P6 + enclítico
SFX 705 ir ín/121 unir . is:pretérito P1 [ + enclítico polisílabo]
SFX 705 ir in/666,120 unir . is:pretérito P1 + enclítico monosílabo
SFX 705 unir úna/120,121,124,125 unir . is:subxuntivo presente P1 / P3 [ + enclítico]
SFX 705 unir únas/122,123 unir . is:subxuntivo presente P2 [ + enclítico]
SFX 705 ir amos unir . is:subxuntivo presente P4
SFX 705 ir ámos/666,126,127 unir . is:subxuntivo presente P4 + enclítico
SFX 705 ir ades unir . is:subxuntivo presente P5
SFX 705 ir ádes/666,128,127 unir . is:subxuntivo presente P5 + enclítico
SFX 705 unir únan/124,125 unir . is:subxuntivo presente P6 [ + enclítico]
SFX 706 Y 17
SFX 706 vir zo ir . is:presente P1
SFX 706 ir es ir . is:presente P2
SFX 706 ir e ir . is:presente P3 / imperativo P2
SFX 706 r mos ir . is:presente P4
SFX 706 ir ímos/666,126,127 ir . is:presente P4 + enclítico
SFX 706 r des ir . is:presente P5
SFX 706 ir ídes/666,128,129 ir . is:presente P5 + enclítico
SFX 706 ir en ir . is:presente P6
SFX 706 ir ín/121 ir . is:pretérito P1 [ + enclítico polisílabo]
SFX 706 ir in/666,120 ir . is:pretérito P1 + enclítico monosílabo
SFX 706 vir za ir . is:subxuntivo presente P1 / P3
SFX 706 vir zas ir . is:subxuntivo presente P2
SFX 706 vir zamos ir . is:subxuntivo presente P4
SFX 706 vir zámos/666,126,127 ir . is:subxuntivo presente P4 + enclítico
SFX 706 vir zades ir . is:subxuntivo presente P5
SFX 706 vir zádes/666,128,129 ir . is:subxuntivo presente P5 + enclítico
SFX 706 vir zan ir . is:subxuntivo presente P6
SFX 707 Y 7
SFX 707 vir zo/666,120,121 ir . is:presente P1 + enclítico
SFX 707 ir es/666,122,123 ir . is:presente P2 + enclítico
SFX 707 ir e/666,124,125 ir . is:presente P3 + enclítico
SFX 707 ir en/666,124,125 ir . is:presente P6 + enclítico
SFX 707 vir za/666,120,121,124,125 ir . is:subxuntivo presente P1 / P3 + enclítico
SFX 707 vir zas/666,122,123 ir . is:subxuntivo presente P2 + enclítico
SFX 707 vir zan/666,124,125 ir . is:subxuntivo presente P6 + enclítico
SFX 708 Y 17
SFX 708 rir iro ir . is:presente P1
SFX 708 ir es ir . is:presente P2
SFX 708 ir e ir . is:presente P3 / imperativo P2
SFX 708 r mos ir . is:presente P4
SFX 708 ir ímos/666,126,127 ir . is:presente P4 + enclítico
SFX 708 r des ir . is:presente P5
SFX 708 ir ídes/666,128,129 ir . is:presente P5 + enclítico
SFX 708 ir en ir . is:presente P6
SFX 708 ir ín/121 ir . is:pretérito P1 [ + enclítico polisílabo]
SFX 708 ir in/666,120 ir . is:pretérito P1 + enclítico monosílabo
SFX 708 rir ira ir . is:subxuntivo presente P1 / P3
SFX 708 rir iras ir . is:subxuntivo presente P2
SFX 708 rir iramos ir . is:subxuntivo presente P4
SFX 708 rir irámos/666,126,127 ir . is:subxuntivo presente P4 + enclítico
SFX 708 rir irades ir . is:subxuntivo presente P5
SFX 708 rir irádes/666,128,129 ir . is:subxuntivo presente P5 + enclítico
SFX 708 rir iran ir . is:subxuntivo presente P6
SFX 709 Y 7
SFX 709 rir iro/666,120,121 ir . is:presente P1 + enclítico
SFX 709 ir es/666,122,123 ir . is:presente P2 + enclítico
SFX 709 ir e/666,124,125 ir . is:presente P3 + enclítico
SFX 709 ir en/666,124,125 ir . is:presente P6 + enclítico
SFX 709 rir ira/666,120,121,124,125 ir . is:subxuntivo presente P1 / P3 + enclítico
SFX 709 rir iras/666,122,123 ir . is:subxuntivo presente P2 + enclítico
SFX 709 rir iran/666,124,125 ir . is:subxuntivo presente P6 + enclítico
SFX 713 Y 97
SFX 713 r r/124,125 ír . is:infinitivo P1 / P3 [ + enclítico]
SFX 713 r ndo/124,125 ír . is:xerundio [ + enclítico]
SFX 713 r do/10,15 ír . is:participio
SFX 713 ír io [ao]ír . is:presente P1
SFX 713 aír áio/666,120,121 aír . is:presente P1 + enclítico
SFX 713 oír óio/666,120,121 oír . is:presente P1 + enclítico
SFX 713 ir io/666,120,121 óir . is:presente P1 + enclítico
SFX 713 uír úo/120,121 uír . is:presente P1 + enclítico
SFX 713 ír es [ao]ír . is:presente P2
SFX 713 aír áes/666,122,123 aír . is:presente P2 + enclítico
SFX 713 oír óes/666,122,123 oír . is:presente P2 + enclítico
SFX 713 ir es/666,122,123 óir . is:presente P2 + enclítico
SFX 713 uír úes/122,123 uír . is:presente P2 + enclítico
SFX 713 ír e [ao]ír . is:presente P3 / imperativo P2
SFX 713 aír áe/666,124,125 aír . is:presente P3 + enclítico
SFX 713 oír óe/666,124,125 oír . is:presente P3 + enclítico
SFX 713 ir e/666,124,125 óir . is:presente P3 + enclítico
SFX 713 uír úe/124,125 uír . is:presente P3 + enclítico
SFX 713 r mos/126,127 ír . is:presente P4 [ + enclítico]
SFX 713 r des/128,129 ír . is:presente P5 [ + enclítico]
SFX 713 ír en [ao]ír . is:presente P6
SFX 713 aír áen/666,124,125 aír . is:presente P6 + enclítico
SFX 713 oír óen/666,124,125 oír . is:presente P6 + enclítico
SFX 713 ir en/666,124,125 óir . is:presente P6 + enclítico
SFX 713 uír úen/124,125 uír . is:presente P6 + enclítico
SFX 713 ír ía/120,121,124,125 ír . is:copretérito P1 / P3 [ + enclítico]
SFX 713 ír ías/122,123 ír . is:copretérito P2 [ + enclítico]
SFX 713 ír ïamos ír . is:copretérito P4
SFX 713 ír ïámos/666,126,127 ír . is:copretérito P4 + enclítico
SFX 713 ír ïades ír . is:copretérito P5
SFX 713 ír ïádes/666,128,129 ír . is:copretérito P5 + enclítico
SFX 713 ír ían/124,125 ír . is:copretérito P6 [ + enclítico]
SFX 713 ír ín/120,121 ír . is:pretérito P1 [ + enclítico]
SFX 713 ír íches/122,123 ír . is:pretérito P2
SFX 713 ír íu/124,125 ír . is:pretérito P3 [ + enclítico]
SFX 713 ír ímos/126,127 ír . is:pretérito P4 [ + enclítico]
SFX 713 ír ístes/128,129 ír . is:pretérito P5 [ + enclítico]
SFX 713 ír íron/124,125 ír . is:pretérito P6 [ + enclítico]
SFX 713 0 a/120,121,124,125 ír . is:antepretérito P1 / P3 [ + enclítico]
SFX 713 0 as/122,123 ír . is:antepretérito P2 [ + enclítico]
SFX 713 ír iramos ír . is:antepretérito P4
SFX 713 ír irámos/666,126,127 ír . is:antepretérito P4 + enclítico
SFX 713 ír irades ír . is:antepretérito P5
SFX 713 ír irádes/666,128,129 ír . is:antepretérito P5 + enclítico
SFX 713 0 an/124,125 ír . is:antepretérito P6 [ + enclítico]
SFX 713 ír irei/120 ír . is:futuro P1 [ + enclítico monosílabo]
SFX 713 ír iréi/666,121 ír . is:futuro P1 + enclítico polisílabo
SFX 713 ír irás/123 ír . is:futuro P2 [ + enclítico polisílabo]
SFX 713 ír iras/666,122 ír . is:futuro P2 + enclítico monosílabo
SFX 713 ír irá/125 ír . is:futuro P3 [ + enclítico polisílabo]
SFX 713 ír ira/666,124 ír . is:futuro P3 + enclítico monosílabo
SFX 713 ír iremos ír . is:futuro P4
SFX 713 ír irémos/666,126,127 ír . is:futuro P4 + enclítico
SFX 713 ír iredes ír . is:futuro P5
SFX 713 ír irédes/666,128,129 ír . is:futuro P5 + enclítico
SFX 713 ír irán/125 ír . is:futuro P6 [ + enclítico polisílabo]
SFX 713 ír iran/666,124 ír . is:futuro P6 + enclítico monosílabo
SFX 713 ír iría/120,121,124,125 ír . is:pospretérito P1 / P3 [ + enclítico]
SFX 713 ír irías/122,123 ír . is:pospretérito P2 [ + enclítico]
SFX 713 ír iriamos ír . is:pospretérito P4
SFX 713 ír iriámos/666,126,127 ír . is:pospretérito P4 + enclítico
SFX 713 ír iriades ír . is:pospretérito P5
SFX 713 ír iriádes/666,128,129 ír . is:pospretérito P5 + enclítico
SFX 713 ír irían/124,125 ír . is:pospretérito P6 [ + enclítico]
SFX 713 ír ia [ao]ír . is:subxuntivo presente P1 / P3
SFX 713 uír úa/120,121,124,125 uír . is:subxuntivo presente P1 / P3 + enclítico
SFX 713 aír áia/666,120,121,124,125 aír . is:subxuntivo presente P1 / P3 + enclítico
SFX 713 oír óia/666,120,121,124,125 oír . is:subxuntivo presente P1 / P3 + enclítico
SFX 713 ir ia/666,120,121,124,125 óir . is:subxuntivo presente P1 / P3 + enclítico
SFX 713 ír ias [ao]ír . is:subxuntivo presente P2
SFX 713 uír úas/122,123 uír . is:subxuntivo presente P2 + enclítico
SFX 713 aír áias/666,122,123 aír . is:subxuntivo presente P2 + enclítico
SFX 713 oír óias/666,122,123 oír . is:subxuntivo presente P2 + enclítico
SFX 713 ir ias/666,122,123 óir . is:subxuntivo presente P2 + enclítico
SFX 713 ír iamos [ao]ír . is:subxuntivo presente P4
SFX 713 ír iámos/666,126,127 [ao]ír . is:subxuntivo presente P4 + enclítico
SFX 713 ír amos uír . is:subxuntivo presente P4
SFX 713 ír ámos/666,126,127 uír . is:subxuntivo presente P4 + enclítico
SFX 713 ír iades [ao]ír . is:subxuntivo presente P5
SFX 713 ír iádes/666,128,129 [ao]ír . is:subxuntivo presente P5 + enclítico
SFX 713 ír ades uír . is:subxuntivo presente P5
SFX 713 ír ádes/666,128,129 uír . is:subxuntivo presente P5 + enclítico
SFX 713 ír ian [ao]ír . is:subxuntivo presente P6
SFX 713 uír úan/124,125 uír . is:subxuntivo presente P6 + enclítico
SFX 713 aír áian/666,124,125 aír . is:subxuntivo presente P6 + enclítico
SFX 713 oír óian/666,124,125 oír . is:subxuntivo presente P6 + enclítico
SFX 713 ir ian/666,124,125 óir . is:subxuntivo presente P6 + enclítico
SFX 713 r se/120,121,124,125 ír . is:subxuntivo pretérito P1 / P3 + enclítico
SFX 713 r ses/122,123 ír . is:subxuntivo pretérito P2 + enclítico
SFX 713 r semos/126,127 ír . is:subxuntivo pretérito P4 + enclítico
SFX 713 r sedes/128,129 ír . is:subxuntivo pretérito P5 + enclítico
SFX 713 r sen/124,125 ír . is:subxuntivo pretérito P6 + enclítico
SFX 713 0 es/122,123 ír . is:infinitivo / subxuntivo futuro P2 + enclítico
SFX 713 0 mos/126,127 ír . is:infinitivo / subxuntivo futuro P4 + enclítico
SFX 713 0 des/128,129 ír . is:infinitivo / subxuntivo futuro P5 + enclítico
SFX 713 0 en/124,125 ír . is:infinitivo / subxuntivo futuro P6 + enclítico
SFX 713 r de/128,129 ír . is:imperativo P5
SFX 714 Y 42
SFX 714 ir o [^cu]ir . is:presente P1
SFX 714 ir o [^g]uir . is:presente P1
SFX 714 guir go guir . is:presente P1
SFX 714 cir zo cir . is:presente P1
SFX 714 r mos ir . is:presente P4
SFX 714 ir ímos/666,126,127 ir . is:presente P4 + enclítico
SFX 714 r des ir . is:presente P5
SFX 714 ir ídes/666,128,129 ir . is:presente P5 + enclítico
SFX 714 ir ín/121 ir . is:pretérito P1 [ + enclítico polisílabo]
SFX 714 ir in/666,120 ir . is:pretérito P1 + enclítico monosílabo
SFX 714 ir a [^cu]ir . is:subxuntivo presente P1 / P3
SFX 714 ir a [^g]uir . is:subxuntivo presente P1 / P3
SFX 714 cir za cir . is:subxuntivo presente P1 / P3
SFX 714 guir ga guir . is:subxuntivo presente P1 / P3
SFX 714 ir as [^cu]ir . is:subxuntivo presente P2
SFX 714 cir zas cir . is:subxuntivo presente P2
SFX 714 guir gas guir . is:subxuntivo presente P2
SFX 714 quir cas quir . is:subxuntivo presente P2
SFX 714 ir amos [^cu]ir . is:subxuntivo presente P4
SFX 714 ir ámos/666,126,127 [^cu]ir . is:subxuntivo presente P4 + enclítico
SFX 714 ir amos [^g]uir . is:subxuntivo presente P4
SFX 714 ir ámos/666,126,127 [^g]uir . is:subxuntivo presente P4 + enclítico
SFX 714 cir zamos cir . is:subxuntivo presente P4
SFX 714 cir zámos/666,126,127 cir . is:subxuntivo presente P4 + enclítico
SFX 714 guir gamos guir . is:subxuntivo presente P4
SFX 714 guir gámos/666,126,127 guir . is:subxuntivo presente P4 + enclítico
SFX 714 ir ades [^cu]ir . is:subxuntivo presente P5
SFX 714 ir ádes/666,128,129 [^cu]ir . is:subxuntivo presente P5 + enclítico
SFX 714 ir ades [^g]uir . is:subxuntivo presente P5
SFX 714 ir ádes/666,128,129 [^g]uir . is:subxuntivo presente P5 + enclítico
SFX 714 cir zades cir . is:subxuntivo presente P5
SFX 714 cir zádes/666,128,129 cir . is:subxuntivo presente P5 + enclítico
SFX 714 guir gades guir . is:subxuntivo presente P5
SFX 714 guir gádes/666,128,129 guir . is:subxuntivo presente P5 + enclítico
SFX 714 ir an [^cu]ir . is:subxuntivo presente P6
SFX 714 ir an [^g]uir . is:subxuntivo presente P6
SFX 714 cir zan cir . is:subxuntivo presente P6
SFX 714 guir gan guir . is:subxuntivo presente P6
SFX 714 ir e [^cu]ir . is:imperativo P2
SFX 714 ir e [^g]uir . is:imperativo P2
SFX 714 guir gue guir . is:imperativo P2
SFX 714 cir ce cir . is:imperativo P2
SFX 715 Y 17
SFX 715 ir o/666,122,123 [^cu]ir . is:presente P1 + enclítico
SFX 715 ir o/666,122,123 [^g]uir . is:presente P1 + enclítico
SFX 715 cir zo/666,122,123 cir . is:presente P1 + enclítico
SFX 715 guir go/666,122,123 guir . is:presente P1 + enclítico
SFX 715 ir a/666,120,121,124,125 [^cu]ir . is:subxuntivo presente P1 / P3 + enclítico
SFX 715 ir a/666,120,121,124,125 [^g]uir . is:subxuntivo presente P1 / P3 + enclítico
SFX 715 cir za/666,120,121,124,125 cir . is:subxuntivo presente P1 / P3 + enclítico
SFX 715 guir ga/666,120,121,124,125 guir . is:subxuntivo presente P1 / P3 + enclítico
SFX 715 ir as/666,122,123 [^cu]ir . is:subxuntivo presente P2 + enclítico
SFX 715 ir as/666,122,123 [^g]uir . is:subxuntivo presente P2 + enclítico
SFX 715 cir zas/666,122,123 cir . is:subxuntivo presente P2 + enclítico
SFX 715 guir gas/666,122,123 guir . is:subxuntivo presente P2 + enclítico
SFX 715 ir an/666,124,125 [^cu]ir . is:subxuntivo presente P6 + enclítico
SFX 715 ir an/666,124,125 [^g]uir . is:subxuntivo presente P6 + enclítico
SFX 715 cir zan/666,124,125 cir . is:subxuntivo presente P6 + enclítico
SFX 715 guir gan/666,124,125 guir . is:subxuntivo presente P6 + enclítico
SFX 715 ir e/666,124,125 ir . is:imperativo P2 + enclítico
SFX 716 Y 3
SFX 716 ir es ir . is:presente P2
SFX 716 ir e ir . is:presente P3
SFX 716 ir en ir . is:presente P6
SFX 717 Y 3
SFX 717 ir es/666,122,123 ir . is:presente P2 + enclítico
SFX 717 ir e/666,124,125 ir . is:presente P3 + enclítico
SFX 717 ir en/666,124,125 ir . is:presente P6 + enclítico
SFX 720 Y 6
SFX 720 r mos ir . is:presente P4
SFX 720 ir ímos/666,126,127 ir . is:presente P4 + enclítico
SFX 720 r des ir . is:presente P5
SFX 720 ir ídes/666,128,129 ir . is:presente P5 + enclítico
SFX 720 ir ín/121 ir . is:pretérito P1 [ + enclítico monosílabo]
SFX 720 ir in/666,120 ir . is:pretérito P1 + enclítico polisílabo
SFX 721 Y 3
SFX 721 ir es ir . is:presente P2
SFX 721 ir e ir . is:presente P3
SFX 721 ir en ir . is:presente P6
SFX 722 Y 3
SFX 722 ir es/666,122,123 ir . is:presente P2 + enclítico
SFX 722 ir e/666,124,125 ir . is:presente P3 + enclítico
SFX 722 ir en/666,124,125 ir . is:presente P6 + enclítico
SFX 723 Y 27
SFX 723 ir o [^cu]ir . is:presente P1
SFX 723 ir o [^g]uir . is:presente P1
SFX 723 guir go guir . is:presente P1
SFX 723 ir a [^cu]ir . is:subxuntivo presente P1 / P3
SFX 723 ir a [^g]uir . is:subxuntivo presente P1 / P3
SFX 723 guir ga guir . is:subxuntivo presente P1 / P3
SFX 723 ir as [^cu]ir . is:subxuntivo presente P2
SFX 723 guir gas guir . is:subxuntivo presente P2
SFX 723 quir cas quir . is:subxuntivo presente P2
SFX 723 ir amos [^cu]ir . is:subxuntivo presente P4
SFX 723 ir ámos/666,126,127 [^cu]ir . is:subxuntivo presente P4 + enclítico
SFX 723 ir amos [^g]uir . is:subxuntivo presente P4
SFX 723 ir ámos/666,126,127 [^g]uir . is:subxuntivo presente P4 + enclítico
SFX 723 guir gamos guir . is:subxuntivo presente P4
SFX 723 guir gámos/666,126,127 guir . is:subxuntivo presente P4 + enclítico
SFX 723 ir ades [^cu]ir . is:subxuntivo presente P5
SFX 723 ir ádes/666,128,129 [^cu]ir . is:subxuntivo presente P5 + enclítico
SFX 723 ir ades [^g]uir . is:subxuntivo presente P5
SFX 723 ir ádes/666,128,129 [^g]uir . is:subxuntivo presente P5 + enclítico
SFX 723 guir gades guir . is:subxuntivo presente P5
SFX 723 guir gádes/666,128,129 guir . is:subxuntivo presente P5 + enclítico
SFX 723 ir an [^cu]ir . is:subxuntivo presente P6
SFX 723 ir an [^g]uir . is:subxuntivo presente P6
SFX 723 guir gan guir . is:subxuntivo presente P6
SFX 723 ir e [^cu]ir . is:imperativo P2
SFX 723 ir e [^g]uir . is:imperativo P2
SFX 723 guir gue guir . is:imperativo P2
SFX 724 Y 15
SFX 724 ir o/666,120,121 [^cu]ir . is:presente P1 + enclítico
SFX 724 ir o/666,120,121 [^g]uir . is:presente P1 + enclítico
SFX 724 guir go/666,120,121 guir . is:presente P1 + enclítico
SFX 724 ir a/666,120,121,124,125 [^cu]ir . is:subxuntivo presente P1 / P3 + enclítico
SFX 724 ir a/666,120,121,124,125 [^g]uir . is:subxuntivo presente P1 / P3 + enclítico
SFX 724 guir ga/666,120,121,124,125 guir . is:subxuntivo presente P1 / P3 + enclítico
SFX 724 ir as/666,122,123 [^cu]ir . is:subxuntivo presente P2 + enclítico
SFX 724 ir as/666,122,123 [^g]uir . is:subxuntivo presente P2 + enclítico
SFX 724 guir gas/666,122,123 guir . is:subxuntivo presente P2 + enclítico
SFX 724 ir an/666,124,125 [^cu]ir . is:subxuntivo presente P6 + enclítico
SFX 724 ir an/666,124,125 [^g]uir . is:subxuntivo presente P6 + enclítico
SFX 724 guir gan/666,124,125 guir . is:subxuntivo presente P6 + enclítico
SFX 724 ir e/666,122,123 [^cu]ir . is:imperativo P2 + enclítico
SFX 724 ir e/666,122,123 [^g]uir . is:imperativo P2 + enclítico
SFX 724 guir gue/666,122,123 guir . is:imperativo P2 + enclítico
SFX 730 Y 35
SFX 730 r ndo ir . is:xerundio
SFX 730 r ndo/666,124,125 ír . is:xerundio + enclítico
SFX 730 r do/10,15 ir . is:participio
SFX 730 r mos ir . is:presente P4
SFX 730 r mos/666,126,127 ír . is:presente P4 + enclítico
SFX 730 r des ir . is:presente P5
SFX 730 r des/666,128,129 ír . is:presente P5 + enclítico
SFX 730 r a/120,121,124,125 ír . is:copretérito P1 / P3 [ + enclítico]
SFX 730 r as/122,123 ír . is:copretérito P2 [ + enclítico]
SFX 730 r amos ir . is:copretérito P4
SFX 730 r ámos/666,126,127 ir . is:copretérito P4 + enclítico
SFX 730 r ades ir . is:copretérito P5
SFX 730 r ádes/666,128,129 ir . is:copretérito P5 + enclítico
SFX 730 r an/124,125 ír . is:copretérito P6 [ + enclítico]
SFX 730 0 ei/120 r . is:futuro P1 [ + enclítico monosílabo]
SFX 730 0 éi/666,121 r . is:futuro P1 + enclítico polisílabo
SFX 730 0 ás/123 r . is:futuro P2 [ + enclítico polisílabo]
SFX 730 0 as/666,122 r . is:futuro P2 + enclítico monosílabo
SFX 730 0 á/125 r . is:futuro P3 [ + enclítico polisílabo]
SFX 730 0 a/666,124 r . is:futuro P3 + enclítico monosílabo
SFX 730 0 emos r . is:futuro P4
SFX 730 0 émos/666,126,127 r . is:futuro P5 + enclítico
SFX 730 0 edes r . is:futuro P5
SFX 730 0 édes/666,128,129 r . is:futuro P5 + enclítico
SFX 730 0 an/666,124 r . is:futuro P6 + enclítico monosílabo
SFX 730 0 án/125 r . is:futuro P6 [ + enclítico polisílabo]
SFX 730 0 ía/120,121,124,125 r . is:pospretérito P1 / P3 [ + enclítico]
SFX 730 0 ías/122,123 r . is:pospretérito P2 [ + enclítico]
SFX 730 0 iamos r . is:pospretérito P4
SFX 730 0 iámos/666,126,127 r . is:pospretérito P4 + enclítico
SFX 730 0 iades r . is:pospretérito P5
SFX 730 0 iádes/666,128,129 r . is:pospretérito P5 + enclítico
SFX 730 0 ían/124,125 r . is:pospretérito P6 [ + enclítico]
SFX 730 r de ir . is:imperativo P5
SFX 730 r de/666,128,129 ír . is:imperativo P5 + enclítico
SFX 731 Y 15
SFX 731 r r/120,124 r . is:infinitivo / subxuntivo futuro P1 / P3 [ + enclítico monosílabo]
SFX 731 ir ír/666,121,125 ir . is:infinitivo P1 / P3 + enclítico polisílabo
SFX 731 or ór/666,121,125 or . is:subxuntivo futuro P1 / P3 + enclítico polisílabo
SFX 731 0 es r . is:infinitivo / subxuntivo futuro P2
SFX 731 ir íres/666,122,123 ir . is:infinitivo P2 + enclítico polisílabo
SFX 731 or óres/666,122,123 or . is:subxuntivo futuro P2 + enclítico polisílabo
SFX 731 0 mos r . is:infinitivo / subxuntivo futuro P4
SFX 731 ir írmos/666,126,127 ir . is:infinitivo P4 + enclítico polisílabo
SFX 731 or órmos/666,126,127 or . is:subxuntivo futuro P4 + enclítico polisílabo
SFX 731 0 des r . is:infinitivo / subxuntivo futuro P5
SFX 731 ir írdes/666,128,129 ir . is:infinitivo P5 + enclítico polisílabo
SFX 731 or órdes/666,128,129 or . is:subxuntivo futuro P5 + enclítico polisílabo
SFX 731 0 en r . is:infinitivo / subxuntivo futuro P6
SFX 731 ir íren/666,124,125 ir . is:infinitivo P6 + enclítico polisílabo
SFX 731 or óren/666,124,125 or . is:subxuntivo futuro P6 + enclítico polisílabo
SFX 732 Y 30
SFX 732 or un/120 r . is:pretérito P1 [ + enclítico monosílabo]
SFX 732 or ún/666,121 r . is:pretérito P1 + enclítico polisílabo
SFX 732 or uches r . is:pretérito P2
SFX 732 or úches/666,122,123 r . is:pretérito P2 + enclítico
SFX 732 r i/124 r . is:pretérito P3 [ + enclítico monosílabo]
SFX 732 or ói/666,125 r . is:pretérito P3 + enclítico polisílabo
SFX 732 r mos r . is:pretérito P4
SFX 732 or ómos/666,126,127 r . is:pretérito P4 + enclítico
SFX 732 r stes r . is:pretérito P5
SFX 732 or óstes/666,128,129 r . is:pretérito P5 + enclítico
SFX 732 0 on r . is:pretérito P6
SFX 732 or óron/666,124,125 r . is:pretérito P6 + enclítico
SFX 732 0 a r . is:antepretérito P1 / P3
SFX 732 or óra/666,120,121,124,125 r . is:antepretérito P1 / P3 + enclítico
SFX 732 0 as r . is:antepretérito P2
SFX 732 or óras/666,122,123 r . is:antepretérito P2 + enclítico
SFX 732 0 amos r . is:antepretérito P4
SFX 732 0 ámos/666,126,127 r . is:antepretérito P4 + enclítico
SFX 732 0 ades r . is:antepretérito P5
SFX 732 0 ádes/666,128,129 r . is:antepretérito P5 + enclítico
SFX 732 0 an r . is:antepretérito P6
SFX 732 or óran/666,124,125 r . is:antepretérito P6 + enclítico
SFX 732 r se r . is:subxuntivo pretérito P1 / P3
SFX 732 or óse/666,120,121,124,125 r . is:subxuntivo pretérito P1 / P3 + enclítico
SFX 732 r ses r . is:subxuntivo pretérito P2
SFX 732 or óses/666,122,123 r . is:subxuntivo pretérito P2 + enclítico
SFX 732 or ósemos/126,127 r . is:subxuntivo pretérito P4 [ + enclítico]
SFX 732 or ósedes/128,129 r . is:subxuntivo pretérito P5 [ + enclítico]
SFX 732 r sen r . is:subxuntivo pretérito P6
SFX 732 or ósen/666,124,125 r . is:subxuntivo pretérito P6 + enclítico
SFX 733 Y 20
SFX 733 r a ir . is:subxuntivo presente P1 / P3
SFX 733 r a/666,120,121,124,125 ir . is:subxuntivo presente P1 / P3 + enclítico
SFX 733 r as ir . is:subxuntivo presente P2
SFX 733 r as/666,122,123 ir . is:subxuntivo presente P2 + enclítico
SFX 733 r amos ir . is:subxuntivo presente P4
SFX 733 r ámos/666,126,127 ir . is:subxuntivo presente P4 + enclítico
SFX 733 r ades ir . is:subxuntivo presente P5
SFX 733 r ádes/666,128,129 ir . is:subxuntivo presente P5 + enclítico
SFX 733 r an ir . is:subxuntivo presente P6
SFX 733 r an/666,124,125 ir . is:subxuntivo presente P6 + enclítico
SFX 733 air ou/120 ir . is:presente P1 [ + enclítico monosílabo]
SFX 733 air óu/666,121 ir . is:presente P1 + enclítico polisílabo
SFX 733 ir s/122 ir . is:presente P2 [ + enclítico monosílabo]
SFX 733 air ás/666,123 ir . is:presente P2 + enclítico polisílabo
SFX 733 ir i/124 ir . is:presente P3 / imperativo P2 [ + enclítico monosílabo]
SFX 733 air ái/666,125 ir . is:presente P3 / imperativo P2 + enclítico polisílabo
SFX 733 ir n/124 ir . is:presente P6 [ + enclítico monosílabo]
SFX 733 air án/666,125 ir . is:presente P6 + enclítico polisílabo
SFX 733 ir mos ir . is:imperativo P4
SFX 733 air ámos/666,126,127 ir . is:imperativo P4 + enclítico
SFX 734 Y 6
SFX 734 cir s/122 cir . is:presente P2 [ + enclítico monosílabo]
SFX 734 icir ís/666,123 cir . is:presente P2 + enclítico polisílabo
SFX 734 icir i/124 cir . is:presente P3 / imperativo P2 [ + enclítico monosílabo <> acusativo P3]
SFX 734 icir í/666,125 cir . is:presente P3 / imperativo P2 [ + acusativo P3 / enclítico polisílabo]
SFX 734 cir n/124 cir . is:presente P6 [ + enclítico monosílabo]
SFX 734 icir ín/666,125 cir . is:presente P6 + enclítico polisílabo
SFX 735 Y 6
SFX 735 icir ís/123 cir . is:presente P2 [ + enclítico polisílabo]
SFX 735 icir is/666,122 cir . is:presente P2 + enclítico monosílabo
SFX 735 icir í/125 cir . is:presente P3 / imperativo P2 [ + enclítico polisílabo]
SFX 735 icir i/666,124 cir . is:presente P3 / imperativo P2 + enclítico monosílabo
SFX 735 icir ín/125 cir . is:presente P6 [ + enclítico polisílabo]
SFX 735 icir in/666,124 cir . is:presente P3 + enclítico monosílabo
SFX 736 Y 16
SFX 736 cir go cir . is:presente P1
SFX 736 icir ígo/666,120,121 cir . is:presente P1 + enclítico
SFX 736 r mos ir . is:presente P4
SFX 736 ir ímos/666,126,127 ir . is:presente P4 + enclítico
SFX 736 r des ir . is:presente P5
SFX 736 ir ídes/666,128,129 ir . is:presente P5 + enclítico
SFX 736 cir ga cir . is:subxuntivo presente P1 / P3
SFX 736 icir íga/666,120,121,124,125 cir . is:subxuntivo presente P1 / P3 + enclítico
SFX 736 cir gas cir . is:subxuntivo presente P2
SFX 736 icir ígas/666,122,123 cir . is:subxuntivo presente P2 + enclítico
SFX 736 cir gamos cir . is:subxuntivo presente P4
SFX 736 icir ígamos/666,126,127 cir . is:subxuntivo presente P4 + enclítico
SFX 736 cir gades cir . is:subxuntivo presente P5
SFX 736 icir ígades/666,128,129 cir . is:subxuntivo presente P5 + enclítico
SFX 736 cir gan cir . is:subxuntivo presente P6
SFX 736 icir ígan/666,124,125 cir . is:subxuntivo presente P6 + enclítico
SFX 737 Y 31
SFX 737 r ndo ir . is:xerundio
SFX 737 ir índo/666,124,125 ir . is:xerundio + enclítico
SFX 737 icir ito/10,14 cir . is:partiticipio
SFX 737 ir ía/120,121,124,125 ir . is:copretérito P1 / P3 [ + enclítico]
SFX 737 ir ías/122,123 ir . is:copretérito P2 [ + enclítico]
SFX 737 ir iamos ir . is:copretérito P4
SFX 737 ir iámos/666,126,127 ir . is:copretérito P4 + enclítico
SFX 737 ir iades ir . is:copretérito P5
SFX 737 ir iádes/666,128,129 ir . is:copretérito P5 + enclítico
SFX 737 ir ían/124,125 ir . is:copretérito P6 [ + enclítico]
SFX 737 cir rei/120 cir . is:futuro P1 [ + enclítico monosílabo]
SFX 737 cir réi/666,121 cir . is:futuro P1 + enclítico polisílabo
SFX 737 cir rás/123 cir . is:futuro P2 [ + enclítico polisílabo]
SFX 737 cir ras/666,122 cir . is:futuro P2 + enclítico monosílabo
SFX 737 cir rá/125 cir . is:futuro P3 [ + enclítico polisílabo]
SFX 737 cir ra/666,124 cir . is:futuro P3 + enclítico monosílabo
SFX 737 cir remos cir . is:futuro P4
SFX 737 cir rémos/666,126,127 cir . is:futuro P4 + enclítico
SFX 737 cir redes cir . is:futuro P5
SFX 737 cir rédes/666,128,129 cir . is:futuro P5 + enclítico
SFX 737 cir rán/125 cir . is:futuro P6 [ + enclítico polisílabo]
SFX 737 cir ran/666,124 cir . is:futuro P6 + enclítico monosílabo
SFX 737 cir ría/120,121,124,125 cir . is:pospretérito P1 / P3 [ + enclítico]
SFX 737 cir rías/122,123 cir . is:pospretérito P2 [ + enclítico]
SFX 737 cir riamos cir . is:pospretérito P4
SFX 737 cir riámos/666,126,127 cir . is:pospretérito P4 + enclítico
SFX 737 cir riades cir . is:pospretérito P5
SFX 737 cir riádes/666,128,129 cir . is:pospretérito P5 + enclítico
SFX 737 cir rían/124,125 cir . is:pospretérito P6 [ + enclítico]
SFX 737 r de ir . is:imperativo P5
SFX 737 ir íde/666,126,127 ir . is:imperativo P5 + enclítico
SFX 738 Y 15
SFX 738 r r/120,124 r . is:infinitivo / subxuntivo futuro P1 / P3 [ + enclítico monosílabo]
SFX 738 ir ír/666,121,125 ir . is:infinitivo P1 / P3 + enclítico polisílabo
SFX 738 er ér/666,121,125 er . is:subxuntivo futuro P1 / P3 + enclítico polisílabo
SFX 738 0 es r . is:infinitivo / subxuntivo futuro P2
SFX 738 ir íres/666,122,123 ir . is:infinitivo P2 + enclítico polisílabo
SFX 738 er éres/666,122,123 er . is:subxuntivo futuro P2 + enclítico polisílabo
SFX 738 0 mos r . is:infinitivo / subxuntivo futuro P4
SFX 738 ir írmos/666,126,127 ir . is:infinitivo P4 + enclítico polisílabo
SFX 738 er érmos/666,126,127 er . is:subxuntivo futuro P4 + enclítico polisílabo
SFX 738 0 des r . is:infinitivo / subxuntivo futuro P5
SFX 738 ir írdes/666,128,129 ir . is:infinitivo P5 + enclítico polisílabo
SFX 738 er érdes/666,128,129 er . is:subxuntivo futuro P5 + enclítico polisílabo
SFX 738 0 en r . is:infinitivo / subxuntivo futuro P6
SFX 738 ir íren/666,124,125 ir . is:infinitivo + enclítico polisílabo
SFX 738 er éren/666,124,125 er . is:subxuntivo futuro P6 + enclítico polisílabo
SFX 739 Y 30
SFX 739 r n r . is:pretérito P1
SFX 739 ixer íxen/666,120,121 r . is:pretérito P1 + enclítico
SFX 739 r ches r . is:pretérito P2
SFX 739 er éches/666,122,123 r . is:pretérito P2 + enclítico
SFX 739 er o r . is:pretérito P3
SFX 739 ixer íxo/666,124,125 r . is:pretérito P3 + enclítico
SFX 739 r mos r . is:pretérito P4
SFX 739 er émos/666,126,127 r . is:pretérito P4 + enclítico
SFX 739 r stes r . is:pretérito P5
SFX 739 er éstes/666,128,129 r . is:pretérito P5 + enclítico
SFX 739 0 on r . is:pretérito P6
SFX 739 er éron/666,124,125 r . is:pretérito P6 + enclítico
SFX 739 0 a r . is:pospretérito P1 / P3
SFX 739 er éra/666,120,121,124,125 r . is:pospretérito P1 / P3 + enclítico
SFX 739 0 as r . is:pospretérito P2
SFX 739 er éras/666,122,123 r . is:pospretérito P2 + enclítico
SFX 739 0 amos r . is:pospretérito P4
SFX 739 0 ámos/666,126,127 r . is:pospretérito P4 + enclítico
SFX 739 0 ades r . is:pospretérito P5
SFX 739 0 ádes/666,128,129 r . is:pospretérito P5 + enclítico
SFX 739 0 an r . is:pospretérito P6
SFX 739 er éran/666,124,125 r . is:pospretérito P6 + enclítico
SFX 739 r se r . is:subxuntivo pretérito P1 / P3
SFX 739 er ése/666,120,121,124,125 r . is:subxuntivo pretérito P1 / P3 + enclítico
SFX 739 r ses r . is:subxuntivo pretérito P2
SFX 739 er éses/666,122,123 r . is:subxuntivo pretérito P2 + enclítico
SFX 739 er ésemos/126,127 r . is:subxuntivo pretérito P4 [ + enclítico]
SFX 739 er ésedes/128,129 r . is:subxuntivo pretérito P5 [ + enclítico]
SFX 739 r sen r . is:subxuntivo pretérito P6
SFX 739 er ésen/666,124,125 r . is:subxuntivo pretérito P6 + enclítico
SFX 740 Y 60
SFX 740 r ndo ir . is:xerundio
SFX 740 ir índo/666,124,125 ir . is:xerundio
SFX 740 ir ido/10,15 ir . is:participio
SFX 740 ir eño ir . is:presente P1
SFX 740 ir éño/666,120,121 ir . is:presente P1 + enclítico
SFX 740 ir és/122,123 ir . is:presente P2 [ + enclítico]
SFX 740 ir én/124,125 ir . is:presente P3 [ + enclítico]
SFX 740 r mos ir . is:presente P4
SFX 740 ir ímos/666,126,127 ir . is:presente P4 + enclítico
SFX 740 r des ir . is:presente P5
SFX 740 ir ídes/666,128,129 ir . is:presente P5 + enclítico
SFX 740 r ndes ir . is:presente P5
SFX 740 ir índes/666,128,129 ir . is:presente P5 + enclítico
SFX 740 ir eñen ir . is:presente P6
SFX 740 ir éñen/666,124,125 ir . is:presente P6 + enclítico
SFX 740 r ña ir . is:copretérito P1 / P3
SFX 740 ir íña/666,120,121,124,125 ir . is:copretérito P1 / P3 + enclítico
SFX 740 r ñas ir . is:copretérito P2
SFX 740 ir íñas/666,122,123 ir . is:copretérito P2 + enclítico
SFX 740 r ñamos ir . is:copretérito P4
SFX 740 ir ñámos/666,126,127 ir . is:copretérito P4 + enclítico
SFX 740 r ñades ir . is:copretérito P5
SFX 740 ir ñádes/666,128,129 ir . is:copretérito P5 + enclítico
SFX 740 r ñan ir . is:copretérito P6
SFX 740 ir íñan/666,124,125 ir . is:copretérito P6 + enclítico
SFX 740 r rei/120 ir . is:futuro P1 [ + enclítico monosílabo]
SFX 740 r réi/666,121 ir . is:futuro P1 + enclítico polisílabo
SFX 740 r rás/123 ir . is:futuro P2 [ + enclítico polisílabo]
SFX 740 r ras/666,122 ir . is:futuro P2 + enclítico monosílabo
SFX 740 r rá/125 ir . is:futuro P3 [ + enclítico polisílabo]
SFX 740 r ra/666,124 ir . is:futuro P3 + enclítico monosílabo
SFX 740 r remos ir . is:futuro P4
SFX 740 r rémos/666,126,127 ir . is:futuro P4 + enclítico
SFX 740 r redes ir . is:futuro P5
SFX 740 r rédes/666,128,129 ir . is:futuro P5 + enclítico
SFX 740 r rán/125 ir . is:futuro P6 [ + enclítico polisílabo]
SFX 740 r ran/666,124 ir . is:futuro P6 + enclítico monosílabo
SFX 740 r ría/120,121,124,125 ir . is:pospretérito P1 / P3 [ + enclítico]
SFX 740 r rías/122,123 ir . is:pospretérito P2 [ + enclítico]
SFX 740 r riamos ir . is:pospretérito P4
SFX 740 r riámos/666,126,127 ir . is:pospretérito P4 + enclítico
SFX 740 r riades ir . is:pospretérito P5
SFX 740 r riádes/666,128,129 ir . is:pospretérito P5 + enclítico
SFX 740 r rían/124,125 ir . is:pospretérito P6 [ + enclítico]
SFX 740 r en/124 ir . is:imperativo P2 [ + enclítico monosílabo]
SFX 740 ir én/666,125 ir . is:imperativo P2 + enclítico polisílabo
SFX 740 r de ir . is:imperativo P5
SFX 740 ir íde/666,122,123 ir . is:imperativo P5 + enclítico
SFX 740 r nde ir . is:imperativo P5
SFX 740 ir índe/666,122,123 ir . is:imperativo P5 + enclítico
SFX 740 ir eña ir . is:subxuntivo presente P1 / P3
SFX 740 ir éña/666,120,121,124,125 ir . is:subxuntivo presente P1 / P3 + enclítico
SFX 740 ir eñas ir . is:subxuntivo presente P2
SFX 740 ir éñas/666,122,123 ir . is:subxuntivo presente P2 + enclítico
SFX 740 ir eñamos ir . is:subxuntivo presente P4
SFX 740 ir eñámos/666,126,127 ir . is:subxuntivo presente P4 + enclítico
SFX 740 ir eñades ir . is:subxuntivo presente P5
SFX 740 ir eñádes/666,128,129 ir . is:subxuntivo presente P5 + enclítico
SFX 740 ir eñan ir . is:subxuntivo presente P6
SFX 740 ir éñan/666,124,125 ir . is:subxuntivo presente P6 + enclítico
SFX 741 Y 20
SFX 741 0 0/120,124 ir . is:infinitivo P1 / P3
SFX 741 0 0/120,124 er . is:subxuntivo futuro P1 / P3
SFX 741 ir ír/666,121,125 ir . is:infinitivo P1 / P3 + enclítico
SFX 741 er ér/666,121,125 er . is:subxuntivo futuro P1 / P3 + enclítico
SFX 741 0 es ir . is:infinitivo P2
SFX 741 0 es er . is:subxuntivo futuro P2
SFX 741 ir íres/666,122,123 ir . is:infinitivo P2 + enclítico
SFX 741 er éres/666,122,123 er . is:subxuntivo futuro P2 + enclítico
SFX 741 0 mos ir . is:infinitivo P4
SFX 741 0 mos er . is:subxuntivo futuro P4
SFX 741 ir írmos/666,126,127 ir . is:infinitivo P4 + enclítico
SFX 741 er érmos/666,126,127 er . is:subxuntivo futuro P4 + enclítico
SFX 741 0 des ir . is:infinitivo P5
SFX 741 0 des er . is:subxuntivo futuro P5
SFX 741 ir írdes/666,128,129 ir . is:infinitivo P5 + enclítico
SFX 741 er érdes/666,128,129 er . is:subxuntivo futuro P5 + enclítico
SFX 741 0 en ir . is:infinitivo P6
SFX 741 0 en er . is:subxuntivo futuro P6
SFX 741 ir íren/666,124,125 ir . is:infinitivo P6 + enclítico
SFX 741 er éren/666,124,125 er . is:subxuntivo futuro P6 + enclítico
SFX 742 Y 2
SFX 742 ñer n/120 r . is:pretérito P1 [ + enclítico monosílabo]
SFX 742 iñer ín/666,121 r . is:pretérito P1 + enclítico polisílabo
SFX 743 Y 2
SFX 743 iñer ín/121 r . is:pretérito P1 [ + enclítico polisílabo]
SFX 743 ñer n/666,120 r . is:pretérito P1 + enclítico monosílabo
SFX 744 Y 28
SFX 744 r ches r . is:pretérito P2
SFX 744 er éches/666,122,123 r . is:pretérito P2 + enclítico
SFX 744 iñer eu/124 r . is:pretérito P3 [ + enclítico monosílabo]
SFX 744 iñer éu/666,125 r . is:pretérito P3 + enclítico polisílabo
SFX 744 r mos r . is:pretérito P4
SFX 744 er émos/666,126,127 r . is:pretérito P4 + enclítico
SFX 744 r stes r . is:pretérito P5
SFX 744 er éstes/666,128,129 r . is:pretérito P5 + enclítico
SFX 744 0 on r . is:pretérito P6
SFX 744 er éron/666,124,125 r . is:pretérito P6 + enclítico
SFX 744 0 a r . is:antepretérito P1 / P3
SFX 744 er éra/666,120,121,124,125 r . is:antepretérito P1 / P3 + enclítico
SFX 744 0 as r . is:antepretérito P2
SFX 744 er éras/666,122,123 r . is:antepretérito P2 + enclítico
SFX 744 0 amos r . is:antepretérito P4
SFX 744 0 ámos/666,126,127 r . is:antepretérito P4 + enclítico
SFX 744 0 ades r . is:antepretérito P5
SFX 744 0 ádes/666,128,129 r . is:antepretérito P5 + enclítico
SFX 744 0 an r . is:antepretérito P6
SFX 744 er éran/666,124,125 r . is:antepretérito P6 + enclítico
SFX 744 r se r . is:subxuntivo pretérito P1 / P3
SFX 744 er ése/666,120,121,124,125 r . is:subxuntivo pretérito P1 / P3 + enclítico
SFX 744 r ses r . is:subxuntivo pretérito P2
SFX 744 er éses/666,122,123 r . is:subxuntivo pretérito P2 + enclítico
SFX 744 er ésemos/126,127 r . is:subxuntivo pretérito P4 [ + enclítico]
SFX 744 er ésedes/128,129 r . is:subxuntivo pretérito P5 [ + enclítico]
SFX 744 r sen r . is:subxuntivo pretérito P6
SFX 744 er ésen/666,124,125 r . is:subxuntivo pretérito P6 + enclítico
SFX 745 Y 12
SFX 745 ir ín/121 ir . is:pretérito P1 [ + enclítico polisílabo]
SFX 745 ir in/666,120 ir . is:pretérito P1 + enclítico monosílabo
SFX 745 ir iches ir . is:pretérito P2
SFX 745 ir íches/666,122,123 ir . is:pretérito P2 + enclítico
SFX 745 ir iu/124 ir . is:pretérito P3 [ + enclítico monosílabo]
SFX 745 ir íu/666,125 ir . is:pretérito P3 + enclítico polisílabo
SFX 745 r mos ir . is:pretérito P4
SFX 745 ir ímos/666,126,127 ir . is:pretérito P4 + enclítico
SFX 745 r stes ir . is:pretérito P5
SFX 745 ir ístes/666,128,129 ir . is:pretérito P5 + enclítico
SFX 745 0 on ir . is:pretérito P6
SFX 745 ir íron/666,124,125 ir . is:pretérito P6 + enclítico
SFX 750 Y 29
SFX 750 r r/124 ir . is:infinitivo P3 [ + enclítico monosílabo]
SFX 750 ir ír/666,125 ir . is:infinitivo P3 + enclítico polisílabo
SFX 750 r ndo ir . is:xerundio
SFX 750 ir índo/666,124,125 ir . is:xerundio + enclítico
SFX 750 ir ido/10,15 ir . is:participio
SFX 750 ir ía/124,125 ir . is:copretérito P3 [ + enclítico]
SFX 750 ir ían/124,125 ir . is:copretérito P6 [ + enclítico]
SFX 750 ir iu/124 ir . is:pretérito P3 [ + enclítico monosílabo]
SFX 750 ir íu/666,125 ir . is:pretérito P3 + enclítico polisílabo
SFX 750 0 on ir . is:pretérito P6
SFX 750 ir íron/666,124,125 ir . is:pretérito P6 + enclítico
SFX 750 0 a ir . is:antepretérito P3
SFX 750 ir íra/666,124,125 ir . is:antepretérito P3 + enclítico
SFX 750 0 an ir . is:antepretérito P6
SFX 750 ir íran/666,124,125 ir . is:antepretérito P6 + enclítico
SFX 750 0 ei/120 ir . is:futuro P1 [ + enclítico monosílabo]
SFX 750 0 éi/666,121 ir . is:futuro P1 + enclítico polisílabo
SFX 750 0 a/666,124 ir . is:futuro P3 + enclítico monosílabo
SFX 750 0 á/125 ir . is:futuro P3 [ + enclítico polisílabo]
SFX 750 0 an/666,124 ir . is:futuro P6 + enclítico monosílabo
SFX 750 0 án/125 ir . is:futuro P6 [ + enclítico polisílabo]
SFX 750 0 ía/124,125 ir . is:pospretérito P3 [ + enclítico]
SFX 750 0 ían/124,125 ir . is:pospretérito P6 [ + enclítico]
SFX 750 r se ir . is:subxuntivo pretérito P3
SFX 750 ir íse/666,124,125 ir . is:subxuntivo pretérito P3 + enclítico
SFX 750 r sen ir . is:subxuntivo pretérito P6
SFX 750 ir ísen/666,124,125 ir . is:subxuntivo pretérito P6 + enclítico
SFX 750 0 en ir . is:infinitivo / subxuntivo futuro P6
SFX 750 ir íren/666,124,125 ir . is:infinitivo / subxuntivo futuro P6 + enclítico
SFX 751 Y 10
SFX 751 ir e ir . is:presente P3
SFX 751 ir en ir . is:presente P6
SFX 751 ir a [^cu]ir . is:subxuntivo presente P3
SFX 751 cir za cir . is:subxuntivo presente P3
SFX 751 guir ga guir . is:subxuntivo presente P3
SFX 751 quir ca quir . is:subxuntivo presente P3
SFX 751 ir an [^cuao]ir . is:subxuntivo presente P6
SFX 751 cir zan cir . is:subxuntivo presente P6
SFX 751 guir gan guir . is:subxuntivo presente P6
SFX 751 quir can quir . is:subxuntivo presente P6
SFX 752 Y 10
SFX 752 ir e/666,124,125 ir . is:presente P3 + enclítico
SFX 752 ir en/666,124,125 ir . is:presente P6 + enclítico
SFX 752 ir a/666,124,125 [^cu]ir . is:subxuntivo presente P3 + enclítico
SFX 752 cir za/666,124,125 cir . is:subxuntivo presente P3 + enclítico
SFX 752 guir ga/666,124,125 guir . is:subxuntivo presente P3 + enclítico
SFX 752 quir ca/666,124,125 quir . is:subxuntivo presente P3 + enclítico
SFX 752 ir an/666,124,125 [^cu]ir . is:subxuntivo presente P6 + enclítico
SFX 752 cir zan/666,124,125 cir . is:subxuntivo presente P6 + enclítico
SFX 752 guir gan/666,124,125 guir . is:subxuntivo presente P6 + enclítico
SFX 752 quir can/666,124,125 quir . is:subxuntivo presente P6 + enclítico
SFX 753 Y 14
SFX 753 ir e/124,125 cómprir . is:presente P3 [ + enclítico]
SFX 753 ir en/124,125 cómprir . is:presente P6 [ + enclítico]
SFX 753 ir e [o]cir . is:presente P3
SFX 753 ir en [o]cir . is:presente P6
SFX 753 ir e/666,124,125 [ó]cir . is:presente P3 + enclítico
SFX 753 ir en/666,124,125 [ó]cir . is:presente P6 + enclítico
SFX 753 ir e [^í]rnir . is:presente P3
SFX 753 ir en [^í]rnir . is:presente P6
SFX 753 ir e/666,124,125 [í]rnir . is:presente P3 + enclítico
SFX 753 ir en/666,124,125 [í]rnir . is:presente P6 + enclítico
SFX 753 ir e [^í]grir . is:presente P3
SFX 753 ir en [^í]grir . is:presente P6
SFX 753 ir e/666,124,125 [í]grir . is:presente P3 + enclítico
SFX 753 ir en/666,124,125 [í]grir . is:presente P6 + enclítico
SFX 754 Y 6
SFX 754 ir a [^cu]ir . is:subxuntivo presente P3
SFX 754 ir a [^g]uir . is:subxuntivo presente P3
SFX 754 guir ga guir . is:subxuntivo presente P3
SFX 754 ir an [^cu]ir . is:subxuntivo presente P6
SFX 754 ir an [^g]uir . is:subxuntivo presente P6
SFX 754 guir gan guir . is:subxuntivo presente P6
SFX 755 Y 6
SFX 755 ir a/666,124,125 [^cu]ir . is:subxuntivo presente P3 + enclítico
SFX 755 ir a/666,124,125 [^g]uir . is:subxuntivo presente P3 + enclítico
SFX 755 guir ga/666,124,125 guir . is:subxuntivo presente P3 + enclítico
SFX 755 ir an/666,124,125 [^cu]ir . is:subxuntivo presente P6 + enclítico
SFX 755 ir an/666,124,125 [^g]uir . is:subxuntivo presente P6 + enclítico
SFX 755 guir gan/666,124,125 guir . is:subxuntivo presente P6 + enclítico
SFX 756 Y 28
SFX 756 r ndo ir . is:xerundio
SFX 756 ir índo/666,124,125 ir . is:xerundio
SFX 756 ir ido/10,15 ir . is:participio
SFX 756 ir én/124,125 ir . is:presente P3 [ + enclítico]
SFX 756 ir eñen ir . is:presente P6
SFX 756 ir éñen/666,124,125 ir . is:presente P6 + enclítico
SFX 756 r ña ir . is:copretérito P3
SFX 756 ir íña/666,124,125 ir . is:copretérito P3 + enclítico
SFX 756 r ñan ir . is:copretérito P6
SFX 756 ir íñan/666,124,125 ir . is:copretérito P6 + enclítico
SFX 756 r rá/125 ir . is:futuro P3 [ + enclítico polisílabo]
SFX 756 r ra/666,124 ir . is:futuro P3 + enclítico monosílabo
SFX 756 r rán/125 ir . is:futuro P6 [ + enclítico polisílabo]
SFX 756 r ran/666,124 ir . is:futuro P6 + enclítico monosílabo
SFX 756 r ría/124,125 ir . is:pospretérito P3 [ + enclítico]
SFX 756 r rían/124,125 ir . is:pospretérito P6 [ + enclítico]
SFX 756 ir eña ir . is:subxuntivo presente P3
SFX 756 ir éña/666,124,125 ir . is:subxuntivo presente P3 + enclítico
SFX 756 ir eñan ir . is:subxuntivo presente P6
SFX 756 ir éñan/666,124,125 ir . is:subxuntivo presente P6 + enclítico
SFX 756 r r/120,124 r . is:infinitivo P3
SFX 756 ir ír/666,121,125 ir . is:infinitivo P3 + enclítico
SFX 756 0 en r . is:infinitivo P6
SFX 756 ir íren/666,124,125 ir . is:infinitivo P6 + enclítico
SFX 756 ir iu/124 ir . is:pretérito P3 [ + enclítico monosílabo]
SFX 756 ir íu/666,125 ir . is:pretérito P3 + enclítico polisílabo
SFX 756 0 on ir . is:pretérito P6
SFX 756 ir íron/666,124,125 ir . is:pretérito P6 + enclítico
SFX 757 Y 15
SFX 757 iñer eu/124 r . is:pretérito P3 [ + enclítico monosílabo]
SFX 757 iñer éu/666,125 r . is:pretérito P3 + enclítico polisílabo
SFX 757 er éron/666,124,125 r . is:pretérito P6 + enclítico
SFX 757 0 a r . is:antepretérito P3
SFX 757 er éra/666,124,125 r . is:antepretérito P3 + enclítico
SFX 757 0 an r . is:antepretérito P6
SFX 757 er éran/666,124,125 r . is:antepretérito P6 + enclítico
SFX 757 r se r . is:subxuntivo pretérito P3
SFX 757 er ése/666,124,125 r . is:subxuntivo pretérito P3 + enclítico
SFX 757 r sen r . is:subxuntivo pretérito P6
SFX 757 er ésen/666,124,125 r . is:subxuntivo pretérito P6 + enclítico
SFX 757 r r/120,124 r . is:subxuntivo futuro P3
SFX 757 er ér/666,121,125 er . is:subxuntivo futuro P3 + enclítico
SFX 757 0 en r . is:subxuntivo futuro P6
SFX 757 er éren/666,124,125 er . is:subxuntivo futuro P6 + enclítico
SFX 758 Y 69
SFX 758 r r/124 ir . is:infinitivo P3 [ + enclítico monosílabo]
SFX 758 ir ír/666,125 ir . is:infinitivo P3 + enclítico polisílabo
SFX 758 r ndo ir . is:xerundio
SFX 758 ir índo/666,124,125 ir . is:xerundio + enclítico
SFX 758 ir ido/10,15 ir . is:participio
SFX 758 ir ía/124,125 ir . is:copretérito P1 / P3 [ + enclítico]
SFX 758 ir ías/122,123 ir . is:copretérito P2 [ + enclítico]
SFX 758 ir iamos ir . is:copretérito P4
SFX 758 ir iámos/666,126,127 ir . is:copretérito P4 + enclítico
SFX 758 ir iades ir . is:copretérito P5
SFX 758 ir iádes/666,122,123 ir . is:copretérito P5 + enclítico
SFX 758 ir ían/124,125 ir . is:copretérito P6 [ + enclítico]
SFX 758 ir iches ir . is:pretérito P2
SFX 758 ir íches/666,122,123 ir . is:pretérito P2 + enclítico
SFX 758 ir iu/124 ir . is:pretérito P3 [ + enclítico monosílabo]
SFX 758 ir íu/666,125 ir . is:pretérito P3 + enclítico polisílabo
SFX 758 r mos ir . is:pretérito P4
SFX 758 ir ímos/666,126,127 ir . is:pretérito P4 + enclítico
SFX 758 r stes ir . is:pretérito P5
SFX 758 ir ístes/666,128,129 ir . is:pretérito P5 + enclítico
SFX 758 0 on ir . is:pretérito P6
SFX 758 ir íron/666,124,125 ir . is:pretérito P6 + enclítico
SFX 758 0 a ir . is:antepretérito P1 / P3
SFX 758 ir íra/666,124,125 ir . is:antepretérito P1 / P3 + enclítico
SFX 758 0 as ir . is:antepretérito P2 + enclítico
SFX 758 ir íras/666,122,123 ir . is:antepretérito P2
SFX 758 0 amos ir . is:antepretérito P4
SFX 758 0 ámos/666,126,127 ir . is:antepretérito P4 + enclítico
SFX 758 0 ades ir . is:antepretérito P5
SFX 758 0 ádes/666,128,129 ir . is:antepretérito P5 + enclítico
SFX 758 0 an ir . is:antepretérito P6
SFX 758 ir íran/666,124,125 ir . is:antepretérito P6 + enclítico
SFX 758 0 ei/120 ir . is:futuro P1 [ + enclítico monosílabo]
SFX 758 0 éi/666,121 ir . is:futuro P1 + enclítico polisílabo
SFX 758 0 as/666,122 ir . is:futuro P2 + enclítico monosílabo
SFX 758 0 ás/123 ir . is:futuro P2 [ + enclítico polisílabo]
SFX 758 0 a/666,124 ir . is:futuro P3 + enclítico monosílabo
SFX 758 0 á/125 ir . is:futuro P3 [ + enclítico polisílabo]
SFX 758 0 emos ir . is:futuro P4
SFX 758 0 émos/666,126,127 ir . is:futuro P4 + enclítico
SFX 758 0 edes ir . is:futuro P5
SFX 758 0 édes/666,128,129 ir . is:futuro P5 + enclítico
SFX 758 0 an/666,124 ir . is:futuro P6 + enclítico monosílabo
SFX 758 0 án/125 ir . is:futuro P6 [ + enclítico polisílabo]
SFX 758 0 ía/124,125 ir . is:pospretérito P1 / P3 [ + enclítico]
SFX 758 0 ías/122,123 ir . is:pospretérito P2 [ + enclítico]
SFX 758 0 iamos ir . is:pospretérito P4
SFX 758 0 iámos/666,126,127 ir . is:pospretérito P4 + enclítico
SFX 758 0 iades ir . is:pospretérito P5
SFX 758 0 iádes/666,128,129 ir . is:pospretérito P5 + enclítico
SFX 758 0 ían/124,125 ir . is:pospretérito P6 [ + enclítico]
SFX 758 r se ir . is:subxuntivo pretérito P1 / P3
SFX 758 ir íse/666,124,125 ir . is:subxuntivo pretérito P1 / P3 + enclítico
SFX 758 r ses ir . is:subxuntivo pretérito P2
SFX 758 ir íses/666,122,123 ir . is:subxuntivo pretérito P2 + enclítico
SFX 758 ir ísemos/126,127 ir . is:subxuntivo pretérito P4 [ + enclítico]
SFX 758 ir ísedes/128,129 ir . is:subxuntivo pretérito P5 [ + enclítico]
SFX 758 r sen ir . is:subxuntivo pretérito P6
SFX 758 ir ísen/666,124,125 ir . is:subxuntivo pretérito P6 + enclítico
SFX 758 0 es ir . is:infinitivo / subxuntivo futuro P2
SFX 758 ir íres/666,122,123 ir . is:infinitivo / subxuntivo futuro P2 + enclítico
SFX 758 0 mos ir . is:infinitivo / subxuntivo futuro P4
SFX 758 ir írmos/666,126,127 ir . is:infinitivo / subxuntivo futuro P4 + enclítico
SFX 758 0 des ir . is:infinitivo / subxuntivo futuro P5
SFX 758 ir írdes/666,128,129 ir . is:infinitivo / subxuntivo futuro P5 + enclítico
SFX 758 0 en ir . is:infinitivo / subxuntivo futuro P6
SFX 758 ir íren/666,124,125 ir . is:infinitivo / subxuntivo futuro P6 + enclítico
SFX 758 r de ir . is:imperativo P5
SFX 758 ir íde/666,128,129 ir . is:imperativo P5 + enclítico
SFX 759 Y 9
SFX 759 ir es balbucir . is:presente P2
SFX 759 ir e balbucir . is:presente P3
SFX 759 r mos ir . is:presente P4
SFX 759 ir ímos/666,126,127 ir . is:presente P4 + enclítico
SFX 759 r des ir . is:presente P5
SFX 759 ir ídes/666,128,129 ir . is:presente P5 + enclítico
SFX 759 ir en balbucir . is:presente P6
SFX 759 ir ín/121 ir . is:pretérito P1 [ + enclítico polisílabo]
SFX 759 ir in/666,120 ir . is:pretérito P1 + enclítico monosílabo
SFX 760 Y 3
SFX 760 ir es/666,122,123 balbúcir . is:presente P2 + enclítico
SFX 760 ir e/666,124,125 balbúcir . is:presente P3 + enclítico
SFX 760 ir en/666,124,125 balbúcir . is:presente P6 + enclítico
SFX 800 Y 69
SFX 800 r r/134 ir . is:infinitivo P1 / P3 [ + enclítico monosílabo]
SFX 800 ir ír/666,135 ir . is:infinitivo P1 / P3 + enclítico polisílabo
SFX 800 r ndo ir . is:xerundio
SFX 800 ir índo/666,134,135 ir . is:xerundio + enclítico
SFX 800 ir ido/10,15 ir . is:participio
SFX 800 ir ía/130,131,134,135 ir . is:copretérito P1 / P3 [ + enclítico]
SFX 800 ir ías/132,133 ir . is:copretérito P2 [ + enclítico]
SFX 800 ir iamos ir . is:copretérito P4
SFX 800 ir iámos/666,136,137 ir . is:copretérito P4 + enclítico
SFX 800 ir iades ir . is:copretérito P5
SFX 800 ir iádes/666,132,133 ir . is:copretérito P5 + enclítico
SFX 800 ir ían/134,135 ir . is:copretérito P6 [ + enclítico]
SFX 800 ir iches ir . is:pretérito P2
SFX 800 ir íches/666,132,133 ir . is:pretérito P2 + enclítico
SFX 800 ir iu/134 ir . is:pretérito P3 [ + enclítico monosílabo]
SFX 800 ir íu/666,135 ir . is:pretérito P3 + enclítico polisílabo
SFX 800 r mos ir . is:pretérito P4
SFX 800 ir ímos/666,136,137 ir . is:pretérito P4 + enclítico
SFX 800 r stes ir . is:pretérito P5
SFX 800 ir ístes/666,138,139 ir . is:pretérito P5 + enclítico
SFX 800 0 on ir . is:pretérito P6
SFX 800 ir íron/666,134,135 ir . is:pretérito P6 + enclítico
SFX 800 0 a ir . is:antepretérito P1 / P3
SFX 800 ir íra/666,130,131,134,135 ir . is:antepretérito P1 / P3 + enclítico
SFX 800 0 as ir . is:antepretérito P2 + enclítico
SFX 800 ir íras/666,132,133 ir . is:antepretérito P2
SFX 800 0 amos ir . is:antepretérito P4
SFX 800 0 ámos/666,136,137 ir . is:antepretérito P4 + enclítico
SFX 800 0 ades ir . is:antepretérito P5
SFX 800 0 ádes/666,138,139 ir . is:antepretérito P5 + enclítico
SFX 800 0 an ir . is:antepretérito P6
SFX 800 ir íran/666,134,135 ir . is:antepretérito P6 + enclítico
SFX 800 0 ei/130 ir . is:futuro P1 [ + enclítico monosílabo]
SFX 800 0 éi/666,131 ir . is:futuro P1 + enclítico polisílabo
SFX 800 0 as/666,132 ir . is:futuro P2 + enclítico monosílabo
SFX 800 0 ás/133 ir . is:futuro P2 [ + enclítico polisílabo]
SFX 800 0 a/666,134 ir . is:futuro P3 + enclítico monosílabo
SFX 800 0 á/135 ir . is:futuro P3 [ + enclítico polisílabo]
SFX 800 0 emos ir . is:futuro P4
SFX 800 0 émos/666,136,137 ir . is:futuro P4 + enclítico
SFX 800 0 edes ir . is:futuro P5
SFX 800 0 édes/666,138,139 ir . is:futuro P5 + enclítico
SFX 800 0 an/666,134 ir . is:futuro P6 + enclítico monosílabo
SFX 800 0 án/135 ir . is:futuro P6 [ + enclítico polisílabo]
SFX 800 0 ía/130,131,134,135 ir . is:pospretérito P1 / P3 [ + enclítico]
SFX 800 0 ías/132,133 ir . is:pospretérito P2 [ + enclítico]
SFX 800 0 iamos ir . is:pospretérito P4
SFX 800 0 iámos/666,136,137 ir . is:pospretérito P4 + enclítico
SFX 800 0 iades ir . is:pospretérito P5
SFX 800 0 iádes/666,138,139 ir . is:pospretérito P5 + enclítico
SFX 800 0 ían/134,135 ir . is:pospretérito P6 [ + enclítico]
SFX 800 r se ir . is:subxuntivo pretérito P1 / P3
SFX 800 ir íse/666,130,131,134,135 ir . is:subxuntivo pretérito P1 / P3 + enclítico
SFX 800 r ses ir . is:subxuntivo pretérito P2
SFX 800 ir íses/666,132,133 ir . is:subxuntivo pretérito P2 + enclítico
SFX 800 ir ísemos/136,137 ir . is:subxuntivo pretérito P4 [ + enclítico]
SFX 800 ir ísedes/138,139 ir . is:subxuntivo pretérito P5 [ + enclítico]
SFX 800 r sen ir . is:subxuntivo pretérito P6
SFX 800 ir ísen/666,134,135 ir . is:subxuntivo pretérito P6 + enclítico
SFX 800 0 es ir . is:infinitivo / subxuntivo futuro P2
SFX 800 ir íres/666,132,133 ir . is:infinitivo / subxuntivo futuro P2 + enclítico
SFX 800 0 mos ir . is:infinitivo / subxuntivo futuro P4
SFX 800 ir írmos/666,136,137 ir . is:infinitivo / subxuntivo futuro P4 + enclítico
SFX 800 0 des ir . is:infinitivo / subxuntivo futuro P5
SFX 800 ir írdes/666,138,139 ir . is:infinitivo / subxuntivo futuro P5 + enclítico
SFX 800 0 en ir . is:infinitivo / subxuntivo futuro P6
SFX 800 ir íren/666,134,135 ir . is:infinitivo / subxuntivo futuro P6 + enclítico
SFX 800 r de ir . is:imperativo P5
SFX 800 ir íde/666,138,139 ir . is:imperativo P5 + enclítico
SFX 801 Y 41
SFX 801 ir o [^cu]ir . is:presente P1
SFX 801 cir zo cir . is:presente P1
SFX 801 guir go guir . is:presente P1
SFX 801 quir co quir . is:presente P1
SFX 801 ir es ir . is:presente P2
SFX 801 ir e ir . is:presente P3
SFX 801 r mos ir . is:presente P4
SFX 801 ir ímos/666,136,137 ir . is:presente P4 + enclítico
SFX 801 r des ir . is:presente P5
SFX 801 ir ídes/666,138,139 ir . is:presente P5 + enclítico
SFX 801 ir en ir . is:presente P6
SFX 801 ir ín/131 ir . is:pretérito P1 [ + enclítico polisílabo]
SFX 801 ir in/666,130 ir . is:pretérito P1 + enclítico monosílabo
SFX 801 ir a [^cu]ir . is:subxuntivo presente P1 / P3
SFX 801 cir za cir . is:subxuntivo presente P1 / P3
SFX 801 guir ga guir . is:subxuntivo presente P1 / P3
SFX 801 quir ca quir . is:subxuntivo presente P1 / P3
SFX 801 ir as [^cu]ir . is:subxuntivo presente P2
SFX 801 cir zas cir . is:subxuntivo presente P2
SFX 801 guir gas guir . is:subxuntivo presente P2
SFX 801 quir cas quir . is:subxuntivo presente P2
SFX 801 ir amos [^cu]ir . is:subxuntivo presente P4
SFX 801 ir ámos/666,136,137 [^cu]ir . is:subxuntivo presente P4 + enclítico
SFX 801 cir zamos cir . is:subxuntivo presente P4
SFX 801 cir zámos/666,136,137 cir . is:subxuntivo presente P4 + enclítico
SFX 801 guir gamos guir . is:subxuntivo presente P4
SFX 801 guir gámos/666,136,137 guir . is:subxuntivo presente P4 + enclítico
SFX 801 quir camos quir . is:subxuntivo presente P4
SFX 801 quir cámos/666,136,137 quir . is:subxuntivo presente P4 + enclítico
SFX 801 ir ades [^cu]ir . is:subxuntivo presente P5
SFX 801 ir ádes/666,138,139 [^cu]ir . is:subxuntivo presente P5 + enclítico
SFX 801 cir zades cir . is:subxuntivo presente P5
SFX 801 cir zádes/666,138,139 cir . is:subxuntivo presente P5 + enclítico
SFX 801 guir gades guir . is:subxuntivo presente P5
SFX 801 guir gádes/666,138,139 guir . is:subxuntivo presente P5 + enclítico
SFX 801 quir cades quir . is:subxuntivo presente P5
SFX 801 quir cádes/666,138,139 quir . is:subxuntivo presente P5 + enclítico
SFX 801 ir an [^cuao]ir . is:subxuntivo presente P6
SFX 801 cir zan cir . is:subxuntivo presente P6
SFX 801 guir gan guir . is:subxuntivo presente P6
SFX 801 quir can quir . is:subxuntivo presente P6
SFX 802 Y 19
SFX 802 ir o/666,130,131 [^cu]ir . is:presente P1 + enclítico
SFX 802 cir zo/666,130,131 cir . is:presente P1 + enclítico
SFX 802 guir go/666,130,131 guir . is:presente P1 + enclítico
SFX 802 quir co/666,130,131 quir . is:presente P1 + enclítico
SFX 802 ir es/666,132,133 ir . is:presente P2 + enclítico
SFX 802 ir e/666,134,135 ir . is:presente P3 + enclítico
SFX 802 ir en/666,134,135 ir . is:presente P6 + enclítico
SFX 802 ir a/666,130,131,134,135 [^cu]ir . is:subxuntivo presente P1 / P3 + enclítico
SFX 802 cir za/666,130,131,134,135 cir . is:subxuntivo presente P1 / P3 + enclítico
SFX 802 guir ga/666,130,131,134,135 guir . is:subxuntivo presente P1 / P3 + enclítico
SFX 802 quir ca/666,130,131,134,135 quir . is:subxuntivo presente P1 / P3 + enclítico
SFX 802 ir as/666,132,133 [^cu]ir . is:subxuntivo presente P2 + enclítico
SFX 802 cir zas/666,132,133 cir . is:subxuntivo presente P2 + enclítico
SFX 802 guir gas/666,132,133 guir . is:subxuntivo presente P2 + enclítico
SFX 802 quir cas/666,132,133 quir . is:subxuntivo presente P2 + enclítico
SFX 802 ir an/666,134,135 [^cu]ir . is:subxuntivo presente P6 + enclítico
SFX 802 cir zan/666,134,135 cir . is:subxuntivo presente P6 + enclítico
SFX 802 guir gan/666,134,135 guir . is:subxuntivo presente P6 + enclítico
SFX 802 quir can/666,134,135 quir . is:subxuntivo presente P6 + enclítico
SFX 803 Y 18
SFX 803 ir ío/130,131 rir . is:presente P1 [ + enclítico]
SFX 803 ir is/132 rir . is:presente P2 [ + enclítico monosílabo]
SFX 803 ir ís/666,133 rir . is:presente P2 + enclítico polisílabo
SFX 803 ir i/134 rir . is:presente P3 [ + enclítico monosílabo]
SFX 803 ir í/666,135 rir . is:presente P3 + enclítico polisílabo
SFX 803 ir imos ir . is:presente P4
SFX 803 ir ímos/666,136,137 rir . is:presente P4 + enclítico
SFX 803 ir ides ir . is:presente P5
SFX 803 ir ídes/666,138,139 ir . is:presente P5 + enclítico
SFX 803 ir in/130 rir . is:pretérito P1 [ + enclítico monosílabo]
SFX 803 ir ín/666,131 rir . is:pretérito P1 + enclítico polisílabo
SFX 803 ir ía/130,131,134,135 rir . is:copretérito / subxuntivo presente P1 / P3 [ + enclítico]
SFX 803 ir ías/132,133 rir . is:copretérito / subxuntivo presente P2 [ + enclítico]
SFX 803 ir iamos rir . is:copretérito / subxuntivo presente P4
SFX 803 ir iámos/666,136,137 rir . is:copretérito / subxuntivo presente P4 + enclítico
SFX 803 ir iades rir . is:copretérito / subxuntivo presente P5
SFX 803 ir iádes/666,138,139 rir . is:copretérito / subxuntivo presente P5 + enclítico
SFX 803 ir ían/134,135 rir . is:copretérito / subxuntivo presente P6 [ + enclítico]
SFX 804 Y 18
SFX 804 ir ío/130,131 rir . is:presente P1 [ + enclítico]
SFX 804 ir ís/133 rir . is:presente P2 [ + enclítico polisílabo]
SFX 804 ir is/666,132 rir . is:presente P2 + enclítico monosílabo
SFX 804 ir í/135 rir . is:presente P3 [ + acusativo P3 / enclítico polisílabo]
SFX 804 ir i/666,134 rir . is:presente P3 + enclítico monosílabo <> acusativo P3
SFX 804 ir imos ir . is:presente P4
SFX 804 ir ímos/666,136,137 rir . is:presente P4 + enclítico
SFX 804 ir ides ir . is:presente P5
SFX 804 ir ídes/666,138,139 ir . is:presente P5 + enclítico
SFX 804 ir ín/135 rir . is:presente P6 / pretérito P1 [ + enclítico polisílabo]
SFX 804 ir in/666,134 rir . is:presente P6 / pretérito P1 + enclítico monosílabo
SFX 804 ir ía/130,131,134,135 rir . is:copretérito / subxuntivo presente P1 / P3 [ + enclítico]
SFX 804 ir ías/132,133 rir . is:copretérito / subxuntivo presente P2 [ + enclítico]
SFX 804 ir iamos rir . is:copretérito / subxuntivo presente P4
SFX 804 ir iámos/666,136,137 rir . is:copretérito / subxuntivo presente P4 + enclítico
SFX 804 ir iades rir . is:copretérito / subxuntivo presente P5
SFX 804 ir iádes/666,138,139 rir . is:copretérito / subxuntivo presente P5 + enclítico
SFX 804 ir ían/134,135 rir . is:copretérito / subxuntivo presente P6 [ + enclítico]
SFX 805 Y 17
SFX 805 unir úno/130,131 unir . is:presente P1 + enclítico
SFX 805 unir únes/132,133 unir . is:presente P2 + enclítico
SFX 805 unir úne/134,135 unir . is:presente P3 + enclítico
SFX 805 ir imos unir . is:presente P4
SFX 805 ir ímos/666,136,137 unir . is:presente P4 + enclítico
SFX 805 ir ides unir . is:presente P5
SFX 805 ir ídes/666,138,139 unir . is:presente P5 + enclítico
SFX 805 unir únen/134,135 unir . is:presente P6 + enclítico
SFX 805 ir ín/131 unir . is:pretérito P1 [ + enclítico polisílabo]
SFX 805 ir in/666,130 unir . is:pretérito P1 + enclítico monosílabo
SFX 805 unir úna/130,131,134,135 unir . is:subxuntivo presente P1 / P3 [ + enclítico]
SFX 805 unir únas/132,133 unir . is:subxuntivo presente P2 [ + enclítico]
SFX 805 ir amos unir . is:subxuntivo presente P4
SFX 805 ir ámos/666,136,137 unir . is:subxuntivo presente P4 + enclítico
SFX 805 ir ades unir . is:subxuntivo presente P5
SFX 805 ir ádes/666,138,137 unir . is:subxuntivo presente P5 + enclítico
SFX 805 unir únan/134,135 unir . is:subxuntivo presente P6 [ + enclítico]
SFX 806 Y 17
SFX 806 vir zo ir . is:presente P1
SFX 806 ir es ir . is:presente P2
SFX 806 ir e ir . is:presente P3
SFX 806 r mos ir . is:presente P4
SFX 806 ir ímos/666,136,137 ir . is:presente P4 + enclítico
SFX 806 r des ir . is:presente P5
SFX 806 ir ídes/666,138,139 ir . is:presente P5 + enclítico
SFX 806 ir en ir . is:presente P6
SFX 806 ir ín/131 ir . is:pretérito P1 [ + enclítico polisílabo]
SFX 806 ir in/666,130 ir . is:pretérito P1 + enclítico monosílabo
SFX 806 vir za ir . is:subxuntivo presente P1 / P3
SFX 806 vir zas ir . is:subxuntivo presente P2
SFX 806 vir zamos ir . is:subxuntivo presente P4
SFX 806 vir zámos/666,136,137 ir . is:subxuntivo presente P4 + enclítico
SFX 806 vir zades ir . is:subxuntivo presente P5
SFX 806 vir zádes/666,138,139 ir . is:subxuntivo presente P5 + enclítico
SFX 806 vir zan ir . is:subxuntivo presente P6
SFX 807 Y 7
SFX 807 vir zo/666,130,131 ir . is:presente P1 + enclítico
SFX 807 ir es/666,132,133 ir . is:presente P2 + enclítico
SFX 807 ir e/666,134,135 ir . is:presente P3 + enclítico
SFX 807 ir en/666,134,135 ir . is:presente P6 + enclítico
SFX 807 vir za/666,130,131,134,135 ir . is:subxuntivo presente P1 / P3 + enclítico
SFX 807 vir zas/666,132,133 ir . is:subxuntivo presente P2 + enclítico
SFX 807 vir zan/666,134,135 ir . is:subxuntivo presente P6 + enclítico
SFX 808 Y 17
SFX 808 rir iro ir . is:presente P1
SFX 808 ir es ir . is:presente P2
SFX 808 ir e ir . is:presente P3
SFX 808 r mos ir . is:presente P4
SFX 808 ir ímos/666,136,137 ir . is:presente P4 + enclítico
SFX 808 r des ir . is:presente P5
SFX 808 ir ídes/666,138,139 ir . is:presente P5 + enclítico
SFX 808 ir en ir . is:presente P6
SFX 808 ir ín/131 ir . is:pretérito P1 [ + enclítico polisílabo]
SFX 808 ir in/666,130 ir . is:pretérito P1 + enclítico monosílabo
SFX 808 rir ira ir . is:subxuntivo presente P1 / P3
SFX 808 rir iras ir . is:subxuntivo presente P2
SFX 808 rir iramos ir . is:subxuntivo presente P4
SFX 808 rir irámos/666,136,137 ir . is:subxuntivo presente P4 + enclítico
SFX 808 rir irades ir . is:subxuntivo presente P5
SFX 808 rir irádes/666,138,139 ir . is:subxuntivo presente P5 + enclítico
SFX 808 rir iran ir . is:subxuntivo presente P6
SFX 809 Y 7
SFX 809 rir iro/666,130,131 ir . is:presente P1 + enclítico
SFX 809 ir es/666,132,133 ir . is:presente P2 + enclítico
SFX 809 ir e/666,134,135 ir . is:presente P3 + enclítico
SFX 809 ir en/666,134,135 ir . is:presente P6 + enclítico
SFX 809 rir ira/666,130,131,134,135 ir . is:subxuntivo presente P1 / P3 + enclítico
SFX 809 rir iras/666,132,133 ir . is:subxuntivo presente P2 + enclítico
SFX 809 rir iran/666,134,135 ir . is:subxuntivo presente P6 + enclítico
SFX 813 Y 97
SFX 813 r r/134,135 ír . is:infinitivo P1 / P3 [ + enclítico]
SFX 813 r ndo/134,135 ír . is:xerundio [ + enclítico]
SFX 813 r do/10,15 ír . is:participio
SFX 813 ír io [ao]ír . is:presente P1
SFX 813 aír áio/666,130,131 aír . is:presente P1 + enclítico
SFX 813 oír óio/666,130,131 oír . is:presente P1 + enclítico
SFX 813 ir io/666,130,131 óir . is:presente P1 + enclítico
SFX 813 uír úo/130,131 uír . is:presente P1 + enclítico
SFX 813 ír es [ao]ír . is:presente P2
SFX 813 aír áes/666,132,133 aír . is:presente P2 + enclítico
SFX 813 oír óes/666,132,133 oír . is:presente P2 + enclítico
SFX 813 ir es/666,132,133 óir . is:presente P2 + enclítico
SFX 813 uír úes/132,133 uír . is:presente P2 + enclítico
SFX 813 ír e [ao]ír . is:presente P3
SFX 813 aír áe/666,134,135 aír . is:presente P3 + enclítico
SFX 813 oír óe/666,134,135 oír . is:presente P3 + enclítico
SFX 813 ir e/666,134,135 óir . is:presente P3 + enclítico
SFX 813 uír úe/134,135 uír . is:presente P3 + enclítico
SFX 813 r mos/136,137 ír . is:presente P4 [ + enclítico]
SFX 813 r des/138,139 ír . is:presente P5 [ + enclítico]
SFX 813 ír en [ao]ír . is:presente P6
SFX 813 aír áen/666,134,135 aír . is:presente P6 + enclítico
SFX 813 oír óen/666,134,135 oír . is:presente P6 + enclítico
SFX 813 ir en/666,134,135 óir . is:presente P6 + enclítico
SFX 813 uír úen/134,135 uír . is:presente P6 + enclítico
SFX 813 ír ía/130,131,134,135 ír . is:copretérito P1 / P3 [ + enclítico]
SFX 813 ír ías/132,133 ír . is:copretérito P2 [ + enclítico]
SFX 813 ír ïamos ír . is:copretérito P4
SFX 813 ír ïámos/666,136,137 ír . is:copretérito P4 + enclítico
SFX 813 ír ïades ír . is:copretérito P5
SFX 813 ír ïádes/666,138,139 ír . is:copretérito P5 + enclítico
SFX 813 ír ían/134,135 ír . is:copretérito P6 [ + enclítico]
SFX 813 ír ín/130,131 ír . is:pretérito P1 [ + enclítico]
SFX 813 ír íches/132,133 ír . is:pretérito P2
SFX 813 ír íu/134,135 ír . is:pretérito P3 [ + enclítico]
SFX 813 ír ímos/136,137 ír . is:pretérito P4 [ + enclítico]
SFX 813 ír ístes/138,139 ír . is:pretérito P5 [ + enclítico]
SFX 813 ír íron/134,135 ír . is:pretérito P6 [ + enclítico]
SFX 813 0 a/130,131,134,135 ír . is:antepretérito P1 / P3 [ + enclítico]
SFX 813 0 as/132,133 ír . is:antepretérito P2 [ + enclítico]
SFX 813 ír iramos ír . is:antepretérito P4
SFX 813 ír irámos/666,136,137 ír . is:antepretérito P4 + enclítico
SFX 813 ír irades ír . is:antepretérito P5
SFX 813 ír irádes/666,138,139 ír . is:antepretérito P5 + enclítico
SFX 813 0 an/134,135 ír . is:antepretérito P6 [ + enclítico]
SFX 813 ír irei/130 ír . is:futuro P1 [ + enclítico monosílabo]
SFX 813 ír iréi/666,131 ír . is:futuro P1 + enclítico polisílabo
SFX 813 ír irás/133 ír . is:futuro P2 [ + enclítico polisílabo]
SFX 813 ír iras/666,132 ír . is:futuro P2 + enclítico monosílabo
SFX 813 ír irá/135 ír . is:futuro P3 [ + enclítico polisílabo]
SFX 813 ír ira/666,134 ír . is:futuro P3 + enclítico monosílabo
SFX 813 ír iremos ír . is:futuro P4
SFX 813 ír irémos/666,136,137 ír . is:futuro P4 + enclítico
SFX 813 ír iredes ír . is:futuro P5
SFX 813 ír irédes/666,138,139 ír . is:futuro P5 + enclítico
SFX 813 ír irán/135 ír . is:futuro P6 [ + enclítico polisílabo]
SFX 813 ír iran/666,134 ír . is:futuro P6 + enclítico monosílabo
SFX 813 ír iría/130,131,134,135 ír . is:pospretérito P1 / P3 [ + enclítico]
SFX 813 ír irías/132,133 ír . is:pospretérito P2 [ + enclítico]
SFX 813 ír iriamos ír . is:pospretérito P4
SFX 813 ír iriámos/666,136,137 ír . is:pospretérito P4 + enclítico
SFX 813 ír iriades ír . is:pospretérito P5
SFX 813 ír iriádes/666,138,139 ír . is:pospretérito P5 + enclítico
SFX 813 ír irían/134,135 ír . is:pospretérito P6 [ + enclítico]
SFX 813 ír ia [ao]ír . is:subxuntivo presente P1 / P3
SFX 813 uír úa/130,131,134,135 uír . is:subxuntivo presente P1 / P3 + enclítico
SFX 813 aír áia/666,130,131,134,135 aír . is:subxuntivo presente P1 / P3 + enclítico
SFX 813 oír óia/666,130,131,134,135 oír . is:subxuntivo presente P1 / P3 + enclítico
SFX 813 ir ia/666,130,131,134,135 óir . is:subxuntivo presente P1 / P3 + enclítico
SFX 813 ír ias [ao]ír . is:subxuntivo presente P2
SFX 813 uír úas/132,133 uír . is:subxuntivo presente P2 + enclítico
SFX 813 aír áias/666,132,133 aír . is:subxuntivo presente P2 + enclítico
SFX 813 oír óias/666,132,133 oír . is:subxuntivo presente P2 + enclítico
SFX 813 ir ias/666,132,133 óir . is:subxuntivo presente P2 + enclítico
SFX 813 ír iamos [ao]ír . is:subxuntivo presente P4
SFX 813 ír iámos/666,136,137 [ao]ír . is:subxuntivo presente P4 + enclítico
SFX 813 ír amos uír . is:subxuntivo presente P4
SFX 813 ír ámos/666,136,137 uír . is:subxuntivo presente P4 + enclítico
SFX 813 ír iades [ao]ír . is:subxuntivo presente P5
SFX 813 ír iádes/666,138,139 [ao]ír . is:subxuntivo presente P5 + enclítico
SFX 813 ír ades uír . is:subxuntivo presente P5
SFX 813 ír ádes/666,138,139 uír . is:subxuntivo presente P5 + enclítico
SFX 813 ír ian [ao]ír . is:subxuntivo presente P6
SFX 813 uír úan/134,135 uír . is:subxuntivo presente P6 + enclítico
SFX 813 aír áian/666,134,135 aír . is:subxuntivo presente P6 + enclítico
SFX 813 oír óian/666,134,135 oír . is:subxuntivo presente P6 + enclítico
SFX 813 ir ian/666,134,135 óir . is:subxuntivo presente P6 + enclítico
SFX 813 r se/130,131,134,135 ír . is:subxuntivo pretérito P1 / P3 + enclítico
SFX 813 r ses/132,133 ír . is:subxuntivo pretérito P2 + enclítico
SFX 813 r semos/136,137 ír . is:subxuntivo pretérito P4 + enclítico
SFX 813 r sedes/138,139 ír . is:subxuntivo pretérito P5 + enclítico
SFX 813 r sen/134,135 ír . is:subxuntivo pretérito P6 + enclítico
SFX 813 0 es/132,133 ír . is:infinitivo / subxuntivo futuro P2 + enclítico
SFX 813 0 mos/136,137 ír . is:infinitivo / subxuntivo futuro P4 + enclítico
SFX 813 0 des/138,139 ír . is:infinitivo / subxuntivo futuro P5 + enclítico
SFX 813 0 en/134,135 ír . is:infinitivo / subxuntivo futuro P6 + enclítico
SFX 813 r de/138,139 ír . is:imperativo P5
SFX 814 Y 42
SFX 814 ir o [^cu]ir . is:presente P1
SFX 814 ir o [^g]uir . is:presente P1
SFX 814 guir go guir . is:presente P1
SFX 814 cir zo cir . is:presente P1
SFX 814 r mos ir . is:presente P4
SFX 814 ir ímos/666,136,137 ir . is:presente P4 + enclítico
SFX 814 r des ir . is:presente P5
SFX 814 ir ídes/666,138,139 ir . is:presente P5 + enclítico
SFX 814 ir ín/131 ir . is:pretérito P1 [ + enclítico polisílabo]
SFX 814 ir in/666,130 ir . is:pretérito P1 + enclítico monosílabo
SFX 814 ir a [^cu]ir . is:subxuntivo presente P1 / P3
SFX 814 ir a [^g]uir . is:subxuntivo presente P1 / P3
SFX 814 cir za cir . is:subxuntivo presente P1 / P3
SFX 814 guir ga guir . is:subxuntivo presente P1 / P3
SFX 814 ir as [^cu]ir . is:subxuntivo presente P2
SFX 814 cir zas cir . is:subxuntivo presente P2
SFX 814 guir gas guir . is:subxuntivo presente P2
SFX 814 quir cas quir . is:subxuntivo presente P2
SFX 814 ir amos [^cu]ir . is:subxuntivo presente P4
SFX 814 ir ámos/666,136,137 [^cu]ir . is:subxuntivo presente P4 + enclítico
SFX 814 ir amos [^g]uir . is:subxuntivo presente P4
SFX 814 ir ámos/666,136,137 [^g]uir . is:subxuntivo presente P4 + enclítico
SFX 814 cir zamos cir . is:subxuntivo presente P4
SFX 814 cir zámos/666,136,137 cir . is:subxuntivo presente P4 + enclítico
SFX 814 guir gamos guir . is:subxuntivo presente P4
SFX 814 guir gámos/666,136,137 guir . is:subxuntivo presente P4 + enclítico
SFX 814 ir ades [^cu]ir . is:subxuntivo presente P5
SFX 814 ir ádes/666,138,139 [^cu]ir . is:subxuntivo presente P5 + enclítico
SFX 814 ir ades [^g]uir . is:subxuntivo presente P5
SFX 814 ir ádes/666,138,139 [^g]uir . is:subxuntivo presente P5 + enclítico
SFX 814 cir zades cir . is:subxuntivo presente P5
SFX 814 cir zádes/666,138,139 cir . is:subxuntivo presente P5 + enclítico
SFX 814 guir gades guir . is:subxuntivo presente P5
SFX 814 guir gádes/666,138,139 guir . is:subxuntivo presente P5 + enclítico
SFX 814 ir an [^cu]ir . is:subxuntivo presente P6
SFX 814 ir an [^g]uir . is:subxuntivo presente P6
SFX 814 cir zan cir . is:subxuntivo presente P6
SFX 814 guir gan guir . is:subxuntivo presente P6
SFX 814 ir e [^cu]ir . is:imperativo P2
SFX 814 ir e [^g]uir . is:imperativo P2
SFX 814 guir gue guir . is:imperativo P2
SFX 814 cir ce cir . is:imperativo P2
SFX 815 Y 17
SFX 815 ir o/666,132,133 [^cu]ir . is:presente P1 + enclítico
SFX 815 ir o/666,132,133 [^g]uir . is:presente P1 + enclítico
SFX 815 cir zo/666,132,133 cir . is:presente P1 + enclítico
SFX 815 guir go/666,132,133 guir . is:presente P1 + enclítico
SFX 815 ir a/666,130,131,134,135 [^cu]ir . is:subxuntivo presente P1 / P3 + enclítico
SFX 815 ir a/666,130,131,134,135 [^g]uir . is:subxuntivo presente P1 / P3 + enclítico
SFX 815 cir za/666,130,131,134,135 cir . is:subxuntivo presente P1 / P3 + enclítico
SFX 815 guir ga/666,130,131,134,135 guir . is:subxuntivo presente P1 / P3 + enclítico
SFX 815 ir as/666,132,133 [^cu]ir . is:subxuntivo presente P2 + enclítico
SFX 815 ir as/666,132,133 [^g]uir . is:subxuntivo presente P2 + enclítico
SFX 815 cir zas/666,132,133 cir . is:subxuntivo presente P2 + enclítico
SFX 815 guir gas/666,132,133 guir . is:subxuntivo presente P2 + enclítico
SFX 815 ir an/666,134,135 [^cu]ir . is:subxuntivo presente P6 + enclítico
SFX 815 ir an/666,134,135 [^g]uir . is:subxuntivo presente P6 + enclítico
SFX 815 cir zan/666,134,135 cir . is:subxuntivo presente P6 + enclítico
SFX 815 guir gan/666,134,135 guir . is:subxuntivo presente P6 + enclítico
SFX 815 ir e/666,134,135 ir . is:imperativo P2 + enclítico
SFX 816 Y 3
SFX 816 ir es ir . is:presente P2
SFX 816 ir e ir . is:presente P3
SFX 816 ir en ir . is:presente P6
SFX 817 Y 3
SFX 817 ir es/666,132,133 ir . is:presente P2 + enclítico
SFX 817 ir e/666,134,135 ir . is:presente P3 + enclítico
SFX 817 ir en/666,134,135 ir . is:presente P6 + enclítico
SFX 820 Y 6
SFX 820 r mos ir . is:presente P4
SFX 820 ir ímos/666,136,137 ir . is:presente P4 + enclítico
SFX 820 r des ir . is:presente P5
SFX 820 ir ídes/666,138,139 ir . is:presente P5 + enclítico
SFX 820 ir ín/131 ir . is:pretérito P1 [ + enclítico monosílabo]
SFX 820 ir in/666,130 ir . is:pretérito P1 + enclítico polisílabo
SFX 821 Y 3
SFX 821 ir es ir . is:presente P2
SFX 821 ir e ir . is:presente P3
SFX 821 ir en ir . is:presente P6
SFX 822 Y 3
SFX 822 ir es/666,132,133 ir . is:presente P2 + enclítico
SFX 822 ir e/666,134,135 ir . is:presente P3 + enclítico
SFX 822 ir en/666,134,135 ir . is:presente P6 + enclítico
SFX 823 Y 27
SFX 823 ir o [^cu]ir . is:presente P1
SFX 823 ir o [^g]uir . is:presente P1
SFX 823 guir go guir . is:presente P1
SFX 823 ir a [^cu]ir . is:subxuntivo presente P1 / P3
SFX 823 ir a [^g]uir . is:subxuntivo presente P1 / P3
SFX 823 guir ga guir . is:subxuntivo presente P1 / P3
SFX 823 ir as [^cu]ir . is:subxuntivo presente P2
SFX 823 guir gas guir . is:subxuntivo presente P2
SFX 823 quir cas quir . is:subxuntivo presente P2
SFX 823 ir amos [^cu]ir . is:subxuntivo presente P4
SFX 823 ir ámos/666,136,137 [^cu]ir . is:subxuntivo presente P4 + enclítico
SFX 823 ir amos [^g]uir . is:subxuntivo presente P4
SFX 823 ir ámos/666,136,137 [^g]uir . is:subxuntivo presente P4 + enclítico
SFX 823 guir gamos guir . is:subxuntivo presente P4
SFX 823 guir gámos/666,136,137 guir . is:subxuntivo presente P4 + enclítico
SFX 823 ir ades [^cu]ir . is:subxuntivo presente P5
SFX 823 ir ádes/666,138,139 [^cu]ir . is:subxuntivo presente P5 + enclítico
SFX 823 ir ades [^g]uir . is:subxuntivo presente P5
SFX 823 ir ádes/666,138,139 [^g]uir . is:subxuntivo presente P5 + enclítico
SFX 823 guir gades guir . is:subxuntivo presente P5
SFX 823 guir gádes/666,138,139 guir . is:subxuntivo presente P5 + enclítico
SFX 823 ir an [^cu]ir . is:subxuntivo presente P6
SFX 823 ir an [^g]uir . is:subxuntivo presente P6
SFX 823 guir gan guir . is:subxuntivo presente P6
SFX 823 ir e [^cu]ir . is:imperativo P2
SFX 823 ir e [^g]uir . is:imperativo P2
SFX 823 guir gue guir . is:imperativo P2
SFX 824 Y 15
SFX 824 ir o/666,130,131 [^cu]ir . is:presente P1 + enclítico
SFX 824 ir o/666,130,131 [^g]uir . is:presente P1 + enclítico
SFX 824 guir go/666,130,131 guir . is:presente P1 + enclítico
SFX 824 ir a/666,130,131,134,135 [^cu]ir . is:subxuntivo presente P1 / P3 + enclítico
SFX 824 ir a/666,130,131,134,135 [^g]uir . is:subxuntivo presente P1 / P3 + enclítico
SFX 824 guir ga/666,130,131,134,135 guir . is:subxuntivo presente P1 / P3 + enclítico
SFX 824 ir as/666,132,133 [^cu]ir . is:subxuntivo presente P2 + enclítico
SFX 824 ir as/666,132,133 [^g]uir . is:subxuntivo presente P2 + enclítico
SFX 824 guir gas/666,132,133 guir . is:subxuntivo presente P2 + enclítico
SFX 824 ir an/666,134,135 [^cu]ir . is:subxuntivo presente P6 + enclítico
SFX 824 ir an/666,134,135 [^g]uir . is:subxuntivo presente P6 + enclítico
SFX 824 guir gan/666,134,135 guir . is:subxuntivo presente P6 + enclítico
SFX 824 ir e/666,132,133 [^cu]ir . is:imperativo P2 + enclítico
SFX 824 ir e/666,132,133 [^g]uir . is:imperativo P2 + enclítico
SFX 824 guir gue/666,132,133 guir . is:imperativo P2 + enclítico
SFX 830 Y 35
SFX 830 r ndo ir . is:xerundio
SFX 830 r ndo/666,134,135 ír . is:xerundio + enclítico
SFX 830 r do/10,15 ir . is:participio
SFX 830 r mos ir . is:presente P4
SFX 830 r mos/666,136,137 ír . is:presente P4 + enclítico
SFX 830 r des ir . is:presente P5
SFX 830 r des/666,138,139 ír . is:presente P5 + enclítico
SFX 830 r a/130,131,134,135 ír . is:copretérito P1 / P3 [ + enclítico]
SFX 830 r as/132,133 ír . is:copretérito P2 [ + enclítico]
SFX 830 r amos ir . is:copretérito P4
SFX 830 r ámos/666,136,137 ir . is:copretérito P4 + enclítico
SFX 830 r ades ir . is:copretérito P5
SFX 830 r ádes/666,138,139 ir . is:copretérito P5 + enclítico
SFX 830 r an/134,135 ír . is:copretérito P6 [ + enclítico]
SFX 830 0 ei/130 r . is:futuro P1 [ + enclítico monosílabo]
SFX 830 0 éi/666,131 r . is:futuro P1 + enclítico polisílabo
SFX 830 0 ás/133 r . is:futuro P2 [ + enclítico polisílabo]
SFX 830 0 as/666,132 r . is:futuro P2 + enclítico monosílabo
SFX 830 0 á/135 r . is:futuro P3 [ + enclítico polisílabo]
SFX 830 0 a/666,134 r . is:futuro P3 + enclítico monosílabo
SFX 830 0 emos r . is:futuro P4
SFX 830 0 émos/666,136,137 r . is:futuro P5 + enclítico
SFX 830 0 edes r . is:futuro P5
SFX 830 0 édes/666,138,139 r . is:futuro P5 + enclítico
SFX 830 0 an/666,134 r . is:futuro P6 + enclítico monosílabo
SFX 830 0 án/135 r . is:futuro P6 [ + enclítico polisílabo]
SFX 830 0 ía/130,131,134,135 r . is:pospretérito P1 / P3 [ + enclítico]
SFX 830 0 ías/132,133 r . is:pospretérito P2 [ + enclítico]
SFX 830 0 iamos r . is:pospretérito P4
SFX 830 0 iámos/666,136,137 r . is:pospretérito P4 + enclítico
SFX 830 0 iades r . is:pospretérito P5
SFX 830 0 iádes/666,138,139 r . is:pospretérito P5 + enclítico
SFX 830 0 an/134,135 ír . is:pospretérito P6 [ + enclítico]
SFX 830 r de ir . is:imperativo P5
SFX 830 r de/666,138,139 ír . is:imperativo P5 + enclítico
SFX 831 Y 15
SFX 831 r r/130,134 r . is:infinitivo / subxuntivo futuro P1 / P3 [ + enclítico monosílabo]
SFX 831 ir ír/666,131,135 ir . is:infinitivo P1 / P3 + enclítico polisílabo
SFX 831 or ór/666,131,135 or . is:subxuntivo futuro P1 / P3 + enclítico polisílabo
SFX 831 0 es r . is:infinitivo / subxuntivo futuro P2
SFX 831 ir íres/666,132,133 ir . is:infinitivo P2 + enclítico polisílabo
SFX 831 or óres/666,132,133 or . is:subxuntivo futuro P2 + enclítico polisílabo
SFX 831 0 mos r . is:infinitivo / subxuntivo futuro P4
SFX 831 ir írmos/666,136,137 ir . is:infinitivo P4 + enclítico polisílabo
SFX 831 or órmos/666,136,137 or . is:subxuntivo futuro P4 + enclítico polisílabo
SFX 831 0 des r . is:infinitivo / subxuntivo futuro P5
SFX 831 ir írdes/666,138,139 ir . is:infinitivo P5 + enclítico polisílabo
SFX 831 or órdes/666,138,139 or . is:subxuntivo futuro P5 + enclítico polisílabo
SFX 831 0 en r . is:infinitivo / subxuntivo futuro P6
SFX 831 ir íren/666,134,135 ir . is:infinitivo P6 + enclítico polisílabo
SFX 831 or óren/666,134,135 or . is:subxuntivo futuro P6 + enclítico polisílabo
SFX 832 Y 30
SFX 832 or un/130 r . is:pretérito P1 [ + enclítico monosílabo]
SFX 832 or ún/666,131 r . is:pretérito P1 + enclítico polisílabo
SFX 832 or uches r . is:pretérito P2
SFX 832 or úches/666,132,133 r . is:pretérito P2 + enclítico
SFX 832 r i/134 r . is:pretérito P3 [ + enclítico monosílabo]
SFX 832 or ói/666,135 r . is:pretérito P3 + enclítico polisílabo
SFX 832 r mos r . is:pretérito P4
SFX 832 or ómos/666,136,137 r . is:pretérito P4 + enclítico
SFX 832 r stes r . is:pretérito P5
SFX 832 or óstes/666,138,139 r . is:pretérito P5 + enclítico
SFX 832 0 on r . is:pretérito P6
SFX 832 or óron/666,134,135 r . is:pretérito P6 + enclítico
SFX 832 0 a r . is:antepretérito P1 / P3
SFX 832 or óra/666,130,131,134,135 r . is:antepretérito P1 / P3 + enclítico
SFX 832 0 as r . is:antepretérito P2
SFX 832 or óras/666,132,133 r . is:antepretérito P2 + enclítico
SFX 832 0 amos r . is:antepretérito P4
SFX 832 0 ámos/666,136,137 r . is:antepretérito P4 + enclítico
SFX 832 0 ades r . is:antepretérito P5
SFX 832 0 ádes/666,138,139 r . is:antepretérito P5 + enclítico
SFX 832 0 an r . is:antepretérito P6
SFX 832 or óran/666,134,135 r . is:antepretérito P6 + enclítico
SFX 832 r se r . is:subxuntivo pretérito P1 / P3
SFX 832 or óse/666,130,131,134,135 r . is:subxuntivo pretérito P1 / P3 + enclítico
SFX 832 r ses r . is:subxuntivo pretérito P2
SFX 832 or óses/666,132,133 r . is:subxuntivo pretérito P2 + enclítico
SFX 832 or ósemos/136,137 r . is:subxuntivo pretérito P4 [ + enclítico]
SFX 832 or ósedes/138,139 r . is:subxuntivo pretérito P5 [ + enclítico]
SFX 832 r sen r . is:subxuntivo pretérito P6
SFX 832 or ósen/666,134,135 r . is:subxuntivo pretérito P6 + enclítico
SFX 833 Y 20
SFX 833 r a ir . is:subxuntivo presente P1 / P3
SFX 833 r a/666,130,131,134,135 ir . is:subxuntivo presente P1 / P3 + enclítico
SFX 833 r as ir . is:subxuntivo presente P2
SFX 833 r as/666,132,133 ir . is:subxuntivo presente P2 + enclítico
SFX 833 r amos ir . is:subxuntivo presente P4
SFX 833 r ámos/666,136,137 ir . is:subxuntivo presente P4 + enclítico
SFX 833 r ades ir . is:subxuntivo presente P5
SFX 833 r ádes/666,138,139 ir . is:subxuntivo presente P5 + enclítico
SFX 833 r an ir . is:subxuntivo presente P6
SFX 833 r an/666,134,135 ir . is:subxuntivo presente P6 + enclítico
SFX 833 air ou/130 ir . is:presente P1 [ + enclítico monosílabo]
SFX 833 air óu/666,131 ir . is:presente P1 + enclítico polisílabo
SFX 833 ir s/132 ir . is:presente P2 [ + enclítico monosílabo]
SFX 833 air ás/666,133 ir . is:presente P2 + enclítico polisílabo
SFX 833 ir i/134 ir . is:presente P3 / imperativo P2 [ + enclítico monosílabo]
SFX 833 air ái/666,135 ir . is:presente P3 / imperativo P2 + enclítico polisílabo
SFX 833 ir n/134 ir . is:presente P6 [ + enclítico monosílabo]
SFX 833 air án/666,135 ir . is:presente P6 + enclítico polisílabo
SFX 833 ir mos ir . is:imperativo P4
SFX 833 air ámos/666,136,137 ir . is:imperativo P4 + enclítico
SFX 834 Y 6
SFX 834 cir s/132 cir . is:presente P2 [ + enclítico monosílabo]
SFX 834 icir ís/666,133 cir . is:presente P2 + enclítico polisílabo
SFX 834 icir i/134 cir . is:presente P3 / imperativo P2 [ + enclítico monosílabo <> acusativo P3]
SFX 834 icir í/666,135 cir . is:presente P3 / imperativo P2 [ + acusativo P3 / enclítico polisílabo]
SFX 834 cir n/134 cir . is:presente P6 [ + enclítico monosílabo]
SFX 834 icir ín/666,135 cir . is:presente P6 + enclítico polisílabo
SFX 835 Y 6
SFX 835 icir ís/133 cir . is:presente P2 [ + enclítico polisílabo]
SFX 835 icir is/666,132 cir . is:presente P2 + enclítico monosílabo
SFX 835 icir í/135 cir . is:presente P3 / imperativo P2 [ + enclítico polisílabo]
SFX 835 icir i/666,134 cir . is:presente P3 / imperativo P2 + enclítico monosílabo
SFX 835 icir ín/135 cir . is:presente P6 [ + enclítico polisílabo]
SFX 835 icir in/666,134 cir . is:presente P3 + enclítico monosílabo
SFX 836 Y 16
SFX 836 cir go cir . is:presente P1
SFX 836 icir ígo/666,130,131 cir . is:presente P1 + enclítico
SFX 836 r mos ir . is:presente P4
SFX 836 ir ímos/666,136,137 ir . is:presente P4 + enclítico
SFX 836 r des ir . is:presente P5
SFX 836 ir ídes/666,138,139 ir . is:presente P5 + enclítico
SFX 836 cir ga cir . is:subxuntivo presente P1 / P3
SFX 836 icir íga/666,130,131,134,135 cir . is:subxuntivo presente P1 / P3 + enclítico
SFX 836 cir gas cir . is:subxuntivo presente P2
SFX 836 icir ígas/666,132,133 cir . is:subxuntivo presente P2 + enclítico
SFX 836 cir gamos cir . is:subxuntivo presente P4
SFX 836 icir ígamos/666,136,137 cir . is:subxuntivo presente P4 + enclítico
SFX 836 cir gades cir . is:subxuntivo presente P5
SFX 836 icir ígades/666,138,139 cir . is:subxuntivo presente P5 + enclítico
SFX 836 cir gan cir . is:subxuntivo presente P6
SFX 836 icir ígan/666,134,135 cir . is:subxuntivo presente P6 + enclítico
SFX 837 Y 31
SFX 837 r ndo ir . is:xerundio
SFX 837 ir índo/666,134,135 ir . is:xerundio + enclítico
SFX 837 icir ito/10,14 cir . is:partiticipio
SFX 837 ir ía/130,131,134,135 ir . is:copretérito P1 / P3 [ + enclítico]
SFX 837 ir ías/132,133 ir . is:copretérito P2 [ + enclítico]
SFX 837 ir iamos ir . is:copretérito P4
SFX 837 ir iámos/666,136,137 ir . is:copretérito P4 + enclítico
SFX 837 ir iades ir . is:copretérito P5
SFX 837 ir iádes/666,138,139 ir . is:copretérito P5 + enclítico
SFX 837 ir ían/134,135 ir . is:copretérito P6 [ + enclítico]
SFX 837 cir rei/130 cir . is:futuro P1 [ + enclítico monosílabo]
SFX 837 cir réi/666,131 cir . is:futuro P1 + enclítico polisílabo
SFX 837 cir rás/133 cir . is:futuro P2 [ + enclítico polisílabo]
SFX 837 cir ras/666,132 cir . is:futuro P2 + enclítico monosílabo
SFX 837 cir rá/135 cir . is:futuro P3 [ + enclítico polisílabo]
SFX 837 cir ra/666,134 cir . is:futuro P3 + enclítico monosílabo
SFX 837 cir remos cir . is:futuro P4
SFX 837 cir rémos/666,136,137 cir . is:futuro P4 + enclítico
SFX 837 cir redes cir . is:futuro P5
SFX 837 cir rédes/666,138,139 cir . is:futuro P5 + enclítico
SFX 837 cir rán/135 cir . is:futuro P6 [ + enclítico polisílabo]
SFX 837 cir ran/666,134 cir . is:futuro P6 + enclítico monosílabo
SFX 837 cir ría/130,131,134,135 cir . is:pospretérito P1 / P3 [ + enclítico]
SFX 837 cir rías/132,133 cir . is:pospretérito P2 [ + enclítico]
SFX 837 cir riamos cir . is:pospretérito P4
SFX 837 cir riámos/666,136,137 cir . is:pospretérito P4 + enclítico
SFX 837 cir riades cir . is:pospretérito P5
SFX 837 cir riádes/666,138,139 cir . is:pospretérito P5 + enclítico
SFX 837 cir rían/134,135 cir . is:pospretérito P6 [ + enclítico]
SFX 837 r de ir . is:imperativo P5
SFX 837 ir íde/666,136,137 ir . is:imperativo P5 + enclítico
SFX 838 Y 15
SFX 838 r r/130,134 r . is:infinitivo / subxuntivo futuro P1 / P3 [ + enclítico monosílabo]
SFX 838 ir ír/666,131,135 ir . is:infinitivo P1 / P3 + enclítico polisílabo
SFX 838 er ér/666,131,135 er . is:subxuntivo futuro P1 / P3 + enclítico polisílabo
SFX 838 0 es r . is:infinitivo / subxuntivo futuro P2
SFX 838 ir íres/666,132,133 ir . is:infinitivo P2 + enclítico polisílabo
SFX 838 er éres/666,132,133 er . is:subxuntivo futuro P2 + enclítico polisílabo
SFX 838 0 mos r . is:infinitivo / subxuntivo futuro P4
SFX 838 ir írmos/666,136,137 ir . is:infinitivo P4 + enclítico polisílabo
SFX 838 er érmos/666,136,137 er . is:subxuntivo futuro P4 + enclítico polisílabo
SFX 838 0 des r . is:infinitivo / subxuntivo futuro P5
SFX 838 ir írdes/666,138,139 ir . is:infinitivo P5 + enclítico polisílabo
SFX 838 er érdes/666,138,139 er . is:subxuntivo futuro P5 + enclítico polisílabo
SFX 838 0 en r . is:infinitivo / subxuntivo futuro P6
SFX 838 ir íren/666,134,135 ir . is:infinitivo P6 + enclítico polisílabo
SFX 838 er éren/666,134,135 er . is:subxuntivo futuro P6 + enclítico polisílabo
SFX 839 Y 30
SFX 839 r n r . is:pretérito P1
SFX 839 ixer íxen/666,130,131 r . is:pretérito P1 + enclítico
SFX 839 r ches r . is:pretérito P2
SFX 839 er éches/666,132,133 r . is:pretérito P2 + enclítico
SFX 839 er o r . is:pretérito P3
SFX 839 ixer íxo/666,134,135 r . is:pretérito P3 + enclítico
SFX 839 r mos r . is:pretérito P4
SFX 839 er émos/666,136,137 r . is:pretérito P4 + enclítico
SFX 839 r stes r . is:pretérito P5
SFX 839 er éstes/666,138,139 r . is:pretérito P5 + enclítico
SFX 839 0 on r . is:pretérito P6
SFX 839 er éron/666,134,135 r . is:pretérito P6 + enclítico
SFX 839 0 a r . is:pospretérito P1 / P3
SFX 839 er éra/666,130,131,134,135 r . is:pospretérito P1 / P3 + enclítico
SFX 839 0 as r . is:pospretérito P2
SFX 839 er éras/666,132,133 r . is:pospretérito P2 + enclítico
SFX 839 0 amos r . is:pospretérito P4
SFX 839 0 ámos/666,136,137 r . is:pospretérito P4 + enclítico
SFX 839 0 ades r . is:pospretérito P5
SFX 839 0 ádes/666,138,139 r . is:pospretérito P5 + enclítico
SFX 839 0 an r . is:pospretérito P6
SFX 839 er éran/666,134,135 r . is:pospretérito P6 + enclítico
SFX 839 r se r . is:subxuntivo pretérito P1 / P3
SFX 839 er ése/666,130,131,134,135 r . is:subxuntivo pretérito P1 / P3 + enclítico
SFX 839 r ses r . is:subxuntivo pretérito P2
SFX 839 er éses/666,132,133 r . is:subxuntivo pretérito P2 + enclítico
SFX 839 er ésemos/136,137 r . is:subxuntivo pretérito P4 [ + enclítico]
SFX 839 er ésedes/138,139 r . is:subxuntivo pretérito P5 [ + enclítico]
SFX 839 r sen r . is:subxuntivo pretérito P6
SFX 839 er ésen/666,134,135 r . is:subxuntivo pretérito P6 + enclítico
SFX 840 Y 60
SFX 840 r ndo ir . is:xerundio
SFX 840 ir índo/666,134,135 ir . is:xerundio
SFX 840 ir ido/10,15 ir . is:participio
SFX 840 ir eño ir . is:presente P1
SFX 840 ir éño/666,130,131 ir . is:presente P1 + enclítico
SFX 840 ir és/132,133 ir . is:presente P2 [ + enclítico]
SFX 840 ir én/134,135 ir . is:presente P3 [ + enclítico]
SFX 840 r mos ir . is:presente P4
SFX 840 ir ímos/666,136,137 ir . is:presente P4 + enclítico
SFX 840 r des ir . is:presente P5
SFX 840 ir ídes/666,138,139 ir . is:presente P5 + enclítico
SFX 840 r ndes ir . is:presente P5
SFX 840 ir índes/666,138,139 ir . is:presente P5 + enclítico
SFX 840 ir eñen ir . is:presente P6
SFX 840 ir éñen/666,134,135 ir . is:presente P6 + enclítico
SFX 840 r ña ir . is:copretérito P1 / P3
SFX 840 ir íña/666,130,131,134,135 ir . is:copretérito P1 / P3 + enclítico
SFX 840 r ñas ir . is:copretérito P2
SFX 840 ir íñas/666,132,133 ir . is:copretérito P2 + enclítico
SFX 840 r ñamos ir . is:copretérito P4
SFX 840 ir ñámos/666,136,137 ir . is:copretérito P4 + enclítico
SFX 840 r ñades ir . is:copretérito P5
SFX 840 ir ñádes/666,138,139 ir . is:copretérito P5 + enclítico
SFX 840 r ñan ir . is:copretérito P6
SFX 840 ir íñan/666,134,135 ir . is:copretérito P6 + enclítico
SFX 840 r rei/130 ir . is:futuro P1 [ + enclítico monosílabo]
SFX 840 r réi/666,131 ir . is:futuro P1 + enclítico polisílabo
SFX 840 r rás/133 ir . is:futuro P2 [ + enclítico polisílabo]
SFX 840 r ras/666,132 ir . is:futuro P2 + enclítico monosílabo
SFX 840 r rá/135 ir . is:futuro P3 [ + enclítico polisílabo]
SFX 840 r ra/666,134 ir . is:futuro P3 + enclítico monosílabo
SFX 840 r remos ir . is:futuro P4
SFX 840 r rémos/666,136,137 ir . is:futuro P4 + enclítico
SFX 840 r redes ir . is:futuro P5
SFX 840 r rédes/666,138,139 ir . is:futuro P5 + enclítico
SFX 840 r rán/135 ir . is:futuro P6 [ + enclítico polisílabo]
SFX 840 r ran/666,134 ir . is:futuro P6 + enclítico monosílabo
SFX 840 r ría/130,131,134,135 ir . is:pospretérito P1 / P3 [ + enclítico]
SFX 840 r rías/132,133 ir . is:pospretérito P2 [ + enclítico]
SFX 840 r riamos ir . is:pospretérito P4
SFX 840 r riámos/666,136,137 ir . is:pospretérito P4 + enclítico
SFX 840 r riades ir . is:pospretérito P5
SFX 840 r riádes/666,138,139 ir . is:pospretérito P5 + enclítico
SFX 840 r rían/134,135 ir . is:pospretérito P6 [ + enclítico]
SFX 840 r en/134 ir . is:imperativo P2 [ + enclítico monosílabo]
SFX 840 ir én/666,135 ir . is:imperativo P2 + enclítico polisílabo
SFX 840 r de ir . is:imperativo P5
SFX 840 ir íde/666,132,133 ir . is:imperativo P5 + enclítico
SFX 840 r nde ir . is:imperativo P5
SFX 840 ir índe/666,132,133 ir . is:imperativo P5 + enclítico
SFX 840 ir eña ir . is:subxuntivo presente P1 / P3
SFX 840 ir éña/666,130,131,134,135 ir . is:subxuntivo presente P1 / P3 + enclítico
SFX 840 ir eñas ir . is:subxuntivo presente P2
SFX 840 ir éñas/666,132,133 ir . is:subxuntivo presente P2 + enclítico
SFX 840 ir eñamos ir . is:subxuntivo presente P4
SFX 840 ir eñámos/666,136,137 ir . is:subxuntivo presente P4 + enclítico
SFX 840 ir eñades ir . is:subxuntivo presente P5
SFX 840 ir eñádes/666,138,139 ir . is:subxuntivo presente P5 + enclítico
SFX 840 ir eñan ir . is:subxuntivo presente P6
SFX 840 ir éñan/666,134,135 ir . is:subxuntivo presente P6 + enclítico
SFX 841 Y 20
SFX 841 0 0/130,134 ir . is:infinitivo P1 / P3
SFX 841 0 0/130,134 er . is:subxuntivo futuro P1 / P3
SFX 841 ir ír/666,131,135 ir . is:infinitivo P1 / P3 + enclítico
SFX 841 er ér/666,131,135 er . is:subxuntivo futuro P1 / P3 + enclítico
SFX 841 0 es ir . is:infinitivo P2
SFX 841 0 es er . is:subxuntivo futuro P2
SFX 841 ir íres/666,132,133 ir . is:infinitivo P2 + enclítico
SFX 841 er éres/666,132,133 er . is:subxuntivo futuro P2 + enclítico
SFX 841 0 mos ir . is:infinitivo P4
SFX 841 0 mos er . is:subxuntivo futuro P4
SFX 841 ir írmos/666,136,137 ir . is:infinitivo P4 + enclítico
SFX 841 er érmos/666,136,137 er . is:subxuntivo futuro P4 + enclítico
SFX 841 0 des ir . is:infinitivo P5
SFX 841 0 des er . is:subxuntivo futuro P5
SFX 841 ir írdes/666,138,139 ir . is:infinitivo P5 + enclítico
SFX 841 er érdes/666,138,139 er . is:subxuntivo futuro P5 + enclítico
SFX 841 0 en ir . is:infinitivo P6
SFX 841 0 en er . is:subxuntivo futuro P6
SFX 841 ir íren/666,134,135 ir . is:infinitivo P6 + enclítico
SFX 841 er éren/666,134,135 er . is:subxuntivo futuro P6 + enclítico
SFX 842 Y 2
SFX 842 ñer n/130 r . is:pretérito P1 [ + enclítico monosílabo]
SFX 842 iñer ín/666,131 r . is:pretérito P1 + enclítico polisílabo
SFX 843 Y 2
SFX 843 iñer ín/131 r . is:pretérito P1 [ + enclítico polisílabo]
SFX 843 ñer n/666,130 r . is:pretérito P1 + enclítico monosílabo
SFX 844 Y 28
SFX 844 r ches r . is:pretérito P2
SFX 844 er éches/666,132,133 r . is:pretérito P2 + enclítico
SFX 844 iñer eu/134 r . is:pretérito P3 [ + enclítico monosílabo]
SFX 844 iñer éu/666,135 r . is:pretérito P3 + enclítico polisílabo
SFX 844 r mos r . is:pretérito P4
SFX 844 er émos/666,136,137 r . is:pretérito P4 + enclítico
SFX 844 r stes r . is:pretérito P5
SFX 844 er éstes/666,138,139 r . is:pretérito P5 + enclítico
SFX 844 0 on r . is:pretérito P6
SFX 844 er éron/666,134,135 r . is:pretérito P6 + enclítico
SFX 844 0 a r . is:antepretérito P1 / P3
SFX 844 er éra/666,130,131,134,135 r . is:antepretérito P1 / P3 + enclítico
SFX 844 0 as r . is:antepretérito P2
SFX 844 er éras/666,132,133 r . is:antepretérito P2 + enclítico
SFX 844 0 amos r . is:antepretérito P4
SFX 844 0 ámos/666,136,137 r . is:antepretérito P4 + enclítico
SFX 844 0 ades r . is:antepretérito P5
SFX 844 0 ádes/666,138,139 r . is:antepretérito P5 + enclítico
SFX 844 0 an r . is:antepretérito P6
SFX 844 er éran/666,134,135 r . is:antepretérito P6 + enclítico
SFX 844 r se r . is:subxuntivo pretérito P1 / P3
SFX 844 er ése/666,130,131,134,135 r . is:subxuntivo pretérito P1 / P3 + enclítico
SFX 844 r ses r . is:subxuntivo pretérito P2
SFX 844 er éses/666,132,133 r . is:subxuntivo pretérito P2 + enclítico
SFX 844 er ésemos/136,137 r . is:subxuntivo pretérito P4 [ + enclítico]
SFX 844 er ésedes/138,139 r . is:subxuntivo pretérito P5 [ + enclítico]
SFX 844 r sen r . is:subxuntivo pretérito P6
SFX 844 er ésen/666,134,135 r . is:subxuntivo pretérito P6 + enclítico
SFX 845 Y 12
SFX 845 ir ín/131 ir . is:pretérito P1 [ + enclítico polisílabo]
SFX 845 ir in/666,130 ir . is:pretérito P1 + enclítico monosílabo
SFX 845 ir iches ir . is:pretérito P2
SFX 845 ir íches/666,132,133 ir . is:pretérito P2 + enclítico
SFX 845 ir iu/134 ir . is:pretérito P3 [ + enclítico monosílabo]
SFX 845 ir íu/666,135 ir . is:pretérito P3 + enclítico polisílabo
SFX 845 r mos ir . is:pretérito P4
SFX 845 ir ímos/666,136,137 ir . is:pretérito P4 + enclítico
SFX 845 r stes ir . is:pretérito P5
SFX 845 ir ístes/666,138,139 ir . is:pretérito P5 + enclítico
SFX 845 0 on ir . is:pretérito P6
SFX 845 ir íron/666,134,135 ir . is:pretérito P6 + enclítico
SFX 850 Y 29
SFX 850 r r/134 ir . is:infinitivo P3 [ + enclítico monosílabo]
SFX 850 ir ír/666,135 ir . is:infinitivo P3 + enclítico polisílabo
SFX 850 r ndo ir . is:xerundio
SFX 850 ir índo/666,134,135 ir . is:xerundio + enclítico
SFX 850 ir ido/10,15 ir . is:participio
SFX 850 ir ía/134,135 ir . is:copretérito P3 [ + enclítico]
SFX 850 ir ían/134,135 ir . is:copretérito P6 [ + enclítico]
SFX 850 ir iu/134 ir . is:pretérito P3 [ + enclítico monosílabo]
SFX 850 ir íu/666,135 ir . is:pretérito P3 + enclítico polisílabo
SFX 850 0 on ir . is:pretérito P6
SFX 850 ir íron/666,134,135 ir . is:pretérito P6 + enclítico
SFX 850 0 a ir . is:antepretérito P3
SFX 850 ir íra/666,134,135 ir . is:antepretérito P3 + enclítico
SFX 850 0 an ir . is:antepretérito P6
SFX 850 ir íran/666,134,135 ir . is:antepretérito P6 + enclítico
SFX 850 0 ei/130 ir . is:futuro P1 [ + enclítico monosílabo]
SFX 850 0 éi/666,131 ir . is:futuro P1 + enclítico polisílabo
SFX 850 0 a/666,134 ir . is:futuro P3 + enclítico monosílabo
SFX 850 0 á/135 ir . is:futuro P3 [ + enclítico polisílabo]
SFX 850 0 an/666,134 ir . is:futuro P6 + enclítico monosílabo
SFX 850 0 án/135 ir . is:futuro P6 [ + enclítico polisílabo]
SFX 850 0 ía/134,135 ir . is:pospretérito P3 [ + enclítico]
SFX 850 0 ían/134,135 ir . is:pospretérito P6 [ + enclítico]
SFX 850 r se ir . is:subxuntivo pretérito P3
SFX 850 ir íse/666,134,135 ir . is:subxuntivo pretérito P3 + enclítico
SFX 850 r sen ir . is:subxuntivo pretérito P6
SFX 850 ir ísen/666,134,135 ir . is:subxuntivo pretérito P6 + enclítico
SFX 850 0 en ir . is:infinitivo / subxuntivo futuro P6
SFX 850 ir íren/666,134,135 ir . is:infinitivo / subxuntivo futuro P6 + enclítico
SFX 851 Y 10
SFX 851 ir e ir . is:presente P3
SFX 851 ir en ir . is:presente P6
SFX 851 ir a [^cu]ir . is:subxuntivo presente P3
SFX 851 cir za cir . is:subxuntivo presente P3
SFX 851 guir ga guir . is:subxuntivo presente P3
SFX 851 quir ca quir . is:subxuntivo presente P3
SFX 851 ir an [^cuao]ir . is:subxuntivo presente P6
SFX 851 cir zan cir . is:subxuntivo presente P6
SFX 851 guir gan guir . is:subxuntivo presente P6
SFX 851 quir can quir . is:subxuntivo presente P6
SFX 852 Y 10
SFX 852 ir e/666,134,135 ir . is:presente P3 + enclítico
SFX 852 ir en/666,134,135 ir . is:presente P6 + enclítico
SFX 852 ir a/666,134,135 [^cu]ir . is:subxuntivo presente P3 + enclítico
SFX 852 cir za/666,134,135 cir . is:subxuntivo presente P3 + enclítico
SFX 852 guir ga/666,134,135 guir . is:subxuntivo presente P3 + enclítico
SFX 852 quir ca/666,134,135 quir . is:subxuntivo presente P3 + enclítico
SFX 852 ir an/666,134,135 [^cu]ir . is:subxuntivo presente P6 + enclítico
SFX 852 cir zan/666,134,135 cir . is:subxuntivo presente P6 + enclítico
SFX 852 guir gan/666,134,135 guir . is:subxuntivo presente P6 + enclítico
SFX 852 quir can/666,134,135 quir . is:subxuntivo presente P6 + enclítico
SFX 853 Y 14
SFX 853 ir e/134,135 cómprir . is:presente P3 [ + enclítico]
SFX 853 ir en/134,135 cómprir . is:presente P6 [ + enclítico]
SFX 853 ir e [^ó]cir . is:presente P3
SFX 853 ir en [^ó]cir . is:presente P6
SFX 853 ir e/666,134,135 [ó]cir . is:presente P3 + enclítico
SFX 853 ir en/666,134,135 [ó]cir . is:presente P6 + enclítico
SFX 853 ir e [^í]rnir . is:presente P3
SFX 853 ir en [^í]rnir . is:presente P6
SFX 853 ir e/666,134,135 [í]rnir . is:presente P3 + enclítico
SFX 853 ir en/666,134,135 [í]rnir . is:presente P6 + enclítico
SFX 853 ir e [^í]grir . is:presente P3
SFX 853 ir en [^í]grir . is:presente P6
SFX 853 ir e/666,134,135 [í]grir . is:presente P3 + enclítico
SFX 853 ir en/666,134,135 [í]grir . is:presente P6 + enclítico
SFX 854 Y 6
SFX 854 ir a [^cu]ir . is:subxuntivo presente P3
SFX 854 ir a [^g]uir . is:subxuntivo presente P3
SFX 854 guir ga guir . is:subxuntivo presente P3
SFX 854 ir an [^cu]ir . is:subxuntivo presente P6
SFX 854 ir an [^g]uir . is:subxuntivo presente P6
SFX 854 guir gan guir . is:subxuntivo presente P6
SFX 855 Y 6
SFX 855 ir a/666,134,135 [^cu]ir . is:subxuntivo presente P3 + enclítico
SFX 855 ir a/666,134,135 [^g]uir . is:subxuntivo presente P3 + enclítico
SFX 855 guir ga/666,134,135 guir . is:subxuntivo presente P3 + enclítico
SFX 855 ir an/666,134,135 [^cu]ir . is:subxuntivo presente P6 + enclítico
SFX 855 ir an/666,134,135 [^g]uir . is:subxuntivo presente P6 + enclítico
SFX 855 guir gan/666,134,135 guir . is:subxuntivo presente P6 + enclítico
SFX 856 Y 28
SFX 856 r ndo ir . is:xerundio
SFX 856 ir índo/666,134,135 ir . is:xerundio
SFX 856 ir ido/10,15 ir . is:participio
SFX 856 ir én/134,135 ir . is:presente P3 [ + enclítico]
SFX 856 ir eñen ir . is:presente P6
SFX 856 ir éñen/666,134,135 ir . is:presente P6 + enclítico
SFX 856 r ña ir . is:copretérito P3
SFX 856 ir íña/666,134,135 ir . is:copretérito P3 + enclítico
SFX 856 r ñan ir . is:copretérito P6
SFX 856 ir íñan/666,134,135 ir . is:copretérito P6 + enclítico
SFX 856 r rá/135 ir . is:futuro P3 [ + enclítico polisílabo]
SFX 856 r ra/666,134 ir . is:futuro P3 + enclítico monosílabo
SFX 856 r rán/135 ir . is:futuro P6 [ + enclítico polisílabo]
SFX 856 r ran/666,134 ir . is:futuro P6 + enclítico monosílabo
SFX 856 r ría/134,135 ir . is:pospretérito P3 [ + enclítico]
SFX 856 r rían/134,135 ir . is:pospretérito P6 [ + enclítico]
SFX 856 ir eña ir . is:subxuntivo presente P3
SFX 856 ir éña/666,134,135 ir . is:subxuntivo presente P3 + enclítico
SFX 856 ir eñan ir . is:subxuntivo presente P6
SFX 856 ir éñan/666,134,135 ir . is:subxuntivo presente P6 + enclítico
SFX 856 r r/130,134 r . is:infinitivo P3
SFX 856 ir ír/666,131,135 ir . is:infinitivo P3 + enclítico
SFX 856 0 en r . is:infinitivo P6
SFX 856 ir íren/666,134,135 ir . is:infinitivo P6 + enclítico
SFX 856 ir iu/134 ir . is:pretérito P3 [ + enclítico monosílabo]
SFX 856 ir íu/666,135 ir . is:pretérito P3 + enclítico polisílabo
SFX 856 0 on ir . is:pretérito P6
SFX 856 ir íron/666,134,135 ir . is:pretérito P6 + enclítico
SFX 857 Y 15
SFX 857 iñer eu/134 r . is:pretérito P3 [ + enclítico monosílabo]
SFX 857 iñer éu/666,135 r . is:pretérito P3 + enclítico polisílabo
SFX 857 er éron/666,134,135 r . is:pretérito P6 + enclítico
SFX 857 0 a r . is:antepretérito P3
SFX 857 er éra/666,134,135 r . is:antepretérito P3 + enclítico
SFX 857 0 an r . is:antepretérito P6
SFX 857 er éran/666,134,135 r . is:antepretérito P6 + enclítico
SFX 857 r se r . is:subxuntivo pretérito P3
SFX 857 er ése/666,134,135 r . is:subxuntivo pretérito P3 + enclítico
SFX 857 r sen r . is:subxuntivo pretérito P6
SFX 857 er ésen/666,134,135 r . is:subxuntivo pretérito P6 + enclítico
SFX 857 r r/130,134 r . is:subxuntivo futuro P3
SFX 857 er ér/666,131,135 er . is:subxuntivo futuro P3 + enclítico
SFX 857 0 en r . is:subxuntivo futuro P6
SFX 857 er éren/666,134,135 er . is:subxuntivo futuro P6 + enclítico
SFX 858 Y 69
SFX 858 r r/134 ir . is:infinitivo P3 [ + enclítico monosílabo]
SFX 858 ir ír/666,135 ir . is:infinitivo P3 + enclítico polisílabo
SFX 858 r ndo ir . is:xerundio
SFX 858 ir índo/666,134,135 ir . is:xerundio + enclítico
SFX 858 ir ido/10,15 ir . is:participio
SFX 858 ir ía/134,135 ir . is:copretérito P1 / P3 [ + enclítico]
SFX 858 ir ías/132,133 ir . is:copretérito P2 [ + enclítico]
SFX 858 ir iamos ir . is:copretérito P4
SFX 858 ir iámos/666,136,137 ir . is:copretérito P4 + enclítico
SFX 858 ir iades ir . is:copretérito P5
SFX 858 ir iádes/666,132,133 ir . is:copretérito P5 + enclítico
SFX 858 ir ían/134,135 ir . is:copretérito P6 [ + enclítico]
SFX 858 ir iches ir . is:pretérito P2
SFX 858 ir íches/666,132,133 ir . is:pretérito P2 + enclítico
SFX 858 ir iu/134 ir . is:pretérito P3 [ + enclítico monosílabo]
SFX 858 ir íu/666,135 ir . is:pretérito P3 + enclítico polisílabo
SFX 858 r mos ir . is:pretérito P4
SFX 858 ir ímos/666,136,137 ir . is:pretérito P4 + enclítico
SFX 858 r stes ir . is:pretérito P5
SFX 858 ir ístes/666,138,139 ir . is:pretérito P5 + enclítico
SFX 858 0 on ir . is:pretérito P6
SFX 858 ir íron/666,134,135 ir . is:pretérito P6 + enclítico
SFX 858 0 a ir . is:antepretérito P1 / P3
SFX 858 ir íra/666,134,135 ir . is:antepretérito P1 / P3 + enclítico
SFX 858 0 as ir . is:antepretérito P2 + enclítico
SFX 858 ir íras/666,132,133 ir . is:antepretérito P2
SFX 858 0 amos ir . is:antepretérito P4
SFX 858 0 ámos/666,136,137 ir . is:antepretérito P4 + enclítico
SFX 858 0 ades ir . is:antepretérito P5
SFX 858 0 ádes/666,138,139 ir . is:antepretérito P5 + enclítico
SFX 858 0 an ir . is:antepretérito P6
SFX 858 ir íran/666,134,135 ir . is:antepretérito P6 + enclítico
SFX 858 0 ei/130 ir . is:futuro P1 [ + enclítico monosílabo]
SFX 858 0 éi/666,131 ir . is:futuro P1 + enclítico polisílabo
SFX 858 0 as/666,132 ir . is:futuro P2 + enclítico monosílabo
SFX 858 0 ás/133 ir . is:futuro P2 [ + enclítico polisílabo]
SFX 858 0 a/666,134 ir . is:futuro P3 + enclítico monosílabo
SFX 858 0 á/135 ir . is:futuro P3 [ + enclítico polisílabo]
SFX 858 0 emos ir . is:futuro P4
SFX 858 0 émos/666,136,137 ir . is:futuro P4 + enclítico
SFX 858 0 edes ir . is:futuro P5
SFX 858 0 édes/666,138,139 ir . is:futuro P5 + enclítico
SFX 858 0 an/666,134 ir . is:futuro P6 + enclítico monosílabo
SFX 858 0 án/135 ir . is:futuro P6 [ + enclítico polisílabo]
SFX 858 0 ía/134,135 ir . is:pospretérito P1 / P3 [ + enclítico]
SFX 858 0 ías/132,133 ir . is:pospretérito P2 [ + enclítico]
SFX 858 0 iamos ir . is:pospretérito P4
SFX 858 0 iámos/666,136,137 ir . is:pospretérito P4 + enclítico
SFX 858 0 iades ir . is:pospretérito P5
SFX 858 0 iádes/666,138,139 ir . is:pospretérito P5 + enclítico
SFX 858 0 ían/134,135 ir . is:pospretérito P6 [ + enclítico]
SFX 858 r se ir . is:subxuntivo pretérito P1 / P3
SFX 858 ir íse/666,134,135 ir . is:subxuntivo pretérito P1 / P3 + enclítico
SFX 858 r ses ir . is:subxuntivo pretérito P2
SFX 858 ir íses/666,132,133 ir . is:subxuntivo pretérito P2 + enclítico
SFX 858 ir ísemos/136,137 ir . is:subxuntivo pretérito P4 [ + enclítico]
SFX 858 ir ísedes/138,139 ir . is:subxuntivo pretérito P5 [ + enclítico]
SFX 858 r sen ir . is:subxuntivo pretérito P6
SFX 858 ir ísen/666,134,135 ir . is:subxuntivo pretérito P6 + enclítico
SFX 858 0 es ir . is:infinitivo / subxuntivo futuro P2
SFX 858 ir íres/666,132,133 ir . is:infinitivo / subxuntivo futuro P2 + enclítico
SFX 858 0 mos ir . is:infinitivo / subxuntivo futuro P4
SFX 858 ir írmos/666,136,137 ir . is:infinitivo / subxuntivo futuro P4 + enclítico
SFX 858 0 des ir . is:infinitivo / subxuntivo futuro P5
SFX 858 ir írdes/666,138,139 ir . is:infinitivo / subxuntivo futuro P5 + enclítico
SFX 858 0 en ir . is:infinitivo / subxuntivo futuro P6
SFX 858 ir íren/666,134,135 ir . is:infinitivo / subxuntivo futuro P6 + enclítico
SFX 858 r de ir . is:imperativo P5
SFX 858 ir íde/666,138,139 ir . is:imperativo P5 + enclítico
SFX 859 Y 9
SFX 859 ir es balbucir . is:presente P2
SFX 859 ir e balbucir . is:presente P3
SFX 859 r mos ir . is:presente P4
SFX 859 ir ímos/666,136,137 ir . is:presente P4 + enclítico
SFX 859 r des ir . is:presente P5
SFX 859 ir ídes/666,138,139 ir . is:presente P5 + enclítico
SFX 859 ir en balbucir . is:presente P6
SFX 859 ir ín/131 ir . is:pretérito P1 [ + enclítico polisílabo]
SFX 859 ir in/666,130 ir . is:pretérito P1 + enclítico monosílabo
SFX 860 Y 3
SFX 860 ir es/666,132,133 balbúcir . is:presente P2 + enclítico
SFX 860 ir e/666,134,135 balbúcir . is:presente P3 + enclítico
SFX 860 ir en/666,134,135 balbúcir . is:presente P6 + enclítico
SFX 1011 Y 1
SFX 1011 0 s 0 . is:plural
PFX 1001 Y 8
PFX 1001 0 Y .
PFX 1001 0 Z .
PFX 1001 0 E .
PFX 1001 0 P .
PFX 1001 0 T .
PFX 1001 0 G .
PFX 1001 0 M .
PFX 1001 0 k .
PFX 1002 Y 2
PFX 1002 0 h .
PFX 1002 0 da .
PFX 1003 Y 10
PFX 1003 0 d .
PFX 1003 0 c .
PFX 1003 0 m .
PFX 1003 0 µ .
PFX 1003 0 n .
PFX 1003 0 p .
PFX 1003 0 f .
PFX 1003 0 a .
PFX 1003 0 z .
PFX 1003 0 y .
PFX 1004 Y 8
PFX 1004 0 Yi .
PFX 1004 0 Zi .
PFX 1004 0 Ei .
PFX 1004 0 Pi .
PFX 1004 0 Ti .
PFX 1004 0 Gi .
PFX 1004 0 Mi .
PFX 1004 0 ki .
REP 3736
REP ^abag avag
REP ^abág avág
REP ^abando abandon
REP ^abandó abandón
REP ^abañón frieira
REP ^abasoirada vasoirada
REP ^abati abate
REP ^abatí abaté
REP ^abatimento abatemento
REP ^abdomen abdome
REP ^abead arroutad
REP ^abec avec
REP ^abechorn abaf
REP ^abechórn abáf
REP ^abechorn avergoñ
REP ^abechórn avergóñ
REP ^abeg aveg
REP ^abég avég
REP ^abelencia habelencia
REP ^abellaruxo abellaruco
REP ^abelliz belís
REP ^abellíz belís
REP ^abellota belota
REP ^abermellad avermellad
REP ^abexorro abellón
REP ^abez avez
REP ^abichorn abaf
REP ^abichórn abáf
REP ^abichorn avergoñ
REP ^abichórn avergóñ
REP ^abiñan avin
REP ^abiñán avín
REP ^abiñanza avinza
REP ^abinza avinza
REP ^ablancazad abrancuzad
REP ^ablancuzad abrancuzad
REP ^abland abrand
REP ^ablánd abránd
REP ^abó avó
REP ^aboengo avoengo
REP ^aboenza avoengo
REP ^abofete losque
REP ^abofeté losqué
REP ^abogacía avogacía
REP ^abogad avogad
REP ^aboitre voitre
REP ^abolencia avoengo
REP ^abolengo avoengo
REP ^aboll abol
REP ^abóll aból
REP ^abolladura aboladura
REP ^aborcall envorcall
REP ^aborcáll envorcáll
REP ^aborixen aborixe
REP ^aborres aborre
REP ^aborrés aborré
REP ^aboton aboto
REP ^abotón abotó
REP ^ábreg ávreg
REP ^abrev abeber
REP ^abrév abebér
REP ^abrilant abrillant
REP ^abrilánt abrillánt
REP ^abrocall envorcall
REP ^abrocáll envorcáll
REP ^abrum abaf
REP ^abrúm abáf
REP ^ábside ábsida
REP ^abuche apup
REP ^abuché apúp
REP ^acarre carre
REP ^acarré carré
REP ^acarre carrex
REP ^acarré carréx
REP ^acarret carret
REP ^acarrét carrét
REP ^acarreto carretada
REP ^aceituna oliva
REP ^acera beirarrúa
REP ^achádeg achad
REP ^acibache acibeche
REP ^aclim aclimat
REP ^aclím aclimát
REP ^acné acne
REP ^acost deit
REP ^acóst déit
REP ^acreedor acredor
REP ^acueducto acueduto
REP ^adelant adiant
REP ^adelánt adiánt
REP ^ademáis$ ademais
REP ^ademáis$ amais
REP ^adormiñ adormez
REP ^adormíñ adorméz
REP ^adormiñ adurmiñ
REP ^adormíñ adurmíñ
REP ^adormiña adormece
REP ^adormiñá adormecé
REP ^adormíña adorméce
REP ^adormiña adormeci
REP ^adormiñá adormecí
REP ^adormiñab adormeci
REP ^adormiñab adormecí
REP ^adormiñáb adormecí
REP ^adormiñad adormecid
REP ^adormiñe adormeza
REP ^adormiñé adormezá
REP ^adormíñe adorméza
REP ^adormiñei adormecin
REP ^adormiñei adormecín
REP ^adormiñéi adormecín
REP ^adormiño adormece
REP ^adormiñó adormecé
REP ^adxunt acheg
REP ^adxúnt achég
REP ^adxunt achegu
REP ^adxúnt achégu
REP ^afadig fatig
REP ^afadíg fatíg
REP ^afeción afección
REP ^afeizo afeccion
REP ^afeizó afección
REP ^afición afección
REP ^afix fix
REP ^afíx fíx
REP ^afrent afront
REP ^afrént afrónt
REP ^agá$ agás
REP ^agarimeir agarimos
REP ^agave gabe
REP ^agavé gabé
REP ^agot esgot
REP ^agót esgót
REP ^aguxeiro buraco
REP ^aguxeiro burato
REP ^aguxeiro furado
REP ^aguxeta maniota
REP ^ahí$ aí
REP ^ainda$ aínda
REP ^aislad illad
REP ^aislamento ^illamento
REP ^aislante illante
REP ^alambrada aramado
REP ^alambre arame
REP ^albacea testamenteiro
REP ^albarán albará
REP ^albóndiga albóndega
REP ^album álbum
REP ^álbumes$ álbums
REP ^albúmina → albumina
REP ^aleación aliaxe
REP ^alegato alegación
REP ^alemana alemá
REP ^alemanes$ alemáns
REP ^alevosía aleivosía
REP ^algibe alxibe
REP ^alguil alug
REP ^aline aliñ
REP ^aliné alíñ
REP ^allan achai
REP ^allán achái
REP ^allan achanc
REP ^allán achánc
REP ^allan achand
REP ^allán achánd
REP ^allan achanz
REP ^allán achánz
REP ^almea amea
REP ^almexa ameixa
REP ^almíbar xarope
REP ^almorávide almorábide
REP ^alonx afast
REP ^alónx afást
REP ^alquíl alúg
REP ^alquil alugu
REP ^alquíl alúgu
REP ^alquiler$ alugamento
REP ^alquiler$ alugueiro
REP ^alquiler$ renda
REP ^alquileres$ alugamentos
REP ^alquileres$ alugueiros
REP ^alquileres$ rendas
REP ^alquitrán alcatrán
REP ^alrededor arredor
REP ^aluguer$ alugamento
REP ^aluguer$ alugueiro
REP ^aluguer$ renda
REP ^alugueres$ alugamentos
REP ^alugueres$ alugueiros
REP ^alugueres$ rendas
REP ^alxibeira faltriqueira
REP ^amaldizo maldig
REP ^amaldizó maldíg
REP ^amaldizoa maldí
REP ^amaldizóa maldi
REP ^amaldizóa maldí
REP ^amaldizoa maldici
REP ^amaldizoá maldicí
REP ^amaldizóa maldíci
REP ^amaldizoa maldixe
REP ^amaldizoá maldixé
REP ^amaldizoab maldici
REP ^amaldizoab maldicí
REP ^amaldizoáb maldicí
REP ^amaldizoad maldit
REP ^amaldizoe maldiga
REP ^amaldizoé maldigá
REP ^amaldizóe maldíga
REP ^amaldizoei maldixen
REP ^amaldizoei maldíxen
REP ^amaldizoéi maldíxen
REP ^amaldizoou maldixo
REP ^amaldizoou maldíxo
REP ^amaldizoóu maldíxo
REP ^amargur amarg
REP ^amargúr amárg
REP ^amargur amargu
REP ^amargúr amárgu
REP ^amena ameneira
REP ^amenedo$ ameneiral
REP ^amenedos$ ameneirais
REP ^amia ameneira
REP ^amigall esmigall
REP ^amigáll esmigáll
REP ^amiúde$ a_miúdo
REP ^amonest amoest
REP ^amonést amoést
REP ^amonestación amoestación
REP ^amoreira moreira
REP ^amortigu amortez
REP ^amortígu amortéz
REP ^amortigua amortece
REP ^amortiguá amortecé
REP ^amortígua amortéce
REP ^amortigua amorteci
REP ^amortiguá amortecí
REP ^amortiguab amorteci
REP ^amortiguab amortecí
REP ^amortiguáb amortecí
REP ^amortiguad amortecid
REP ^amortiguador amortecedor
REP ^amortigüe amorteza
REP ^amortigüé amortezá
REP ^amortígüe amortéza
REP ^amortigüei amortecin
REP ^amortigüei amortecín
REP ^amortigüéi amortecín
REP ^amortiguo amortece
REP ^amortiguó amortecé
REP ^análisis análise
REP ^anceio arela
REP ^anchor$ ancho
REP ^anchor$ anchura
REP ^anchores$ anchos
REP ^anchores$ anchuras
REP ^ancla áncora
REP ^anclaxe ancoraxe
REP ^andamio estada
REP ^andén plataforma
REP ^anduriña andoriña
REP ^anodino anódino
REP ^anque$ aínda_que
REP ^anseio arela
REP ^antigüedade antigüidade
REP ^apariencia aparencia
REP ^aparte$ á_parte
REP ^apied apiad
REP ^apiéd apiád
REP ^apito asubío
REP ^apito chifre
REP ^apito subiote
REP ^aplast esmag
REP ^aplást esmág
REP ^aplast esmagu
REP ^aplást esmágu
REP ^apod alcum
REP ^apód alcúm
REP ^aportación achega
REP ^aportación colaboración
REP ^aportación contribución
REP ^apostilla apostila
REP ^apous repous
REP ^apóus repóus
REP ^apremi aprem
REP ^aprémi aprém
REP ^apret apert
REP ^aprét apért
REP ^apreta aperta
REP ^apreto aperto
REP ^apreto apuro
REP ^aramio arame
REP ^arándano arando
REP ^arcén beiravía
REP ^ardilla esquío
REP ^arista aresta
REP ^armonía harmonía
REP ^arpía harpía
REP ^arrabaldo arrabalde
REP ^arraic enraic
REP ^arráic enráic
REP ^arraiz enraiz
REP ^arráiz enráiz
REP ^arrañ rañ
REP ^arráñ ráñ
REP ^arrapiñ rapin
REP ^arrapíñ rapín
REP ^arregl amañ
REP ^arrégl amáñ
REP ^arregl arranx
REP ^arrégl arránx
REP ^arreglo amaño
REP ^arreglo arranxo
REP ^arreig arraig
REP ^arréig arráig
REP ^arreigu arraigu
REP ^arréigu arráigu
REP ^arrempuxón empuxón
REP ^arrente$ a_rentes
REP ^arrentes$ a_rentes
REP ^arrincon acanto
REP ^arrincón acantó
REP ^arrincon acurrunch
REP ^arrincón acurrúnch
REP ^arrincon arrecunch
REP ^arrincón arrecúnch
REP ^arrug engurr
REP ^arrúg engúrr
REP ^arrugu engurr
REP ^arrúgu engúrr
REP ^arrum arromb
REP ^arrúm arrómb
REP ^arzobispo arcebispo
REP ^asamblea asemblea
REP ^asamblea reunión
REP ^asamblea xunta
REP ^asamblea xuntanza
REP ^asco noxo
REP ^asesin asasin
REP ^asesín asasín
REP ^asignatura disciplina
REP ^asignatura materia
REP ^asimesmo$ así_mesmo
REP ^asinal sinal
REP ^asinál sinál
REP ^aspavento espavento
REP ^asqueros noxent
REP ^astilleiro estaleiro
REP ^ateitiñ atoutiñ
REP ^ateitíñ atoutíñ
REP ^aterrizaxe aterraxe
REP ^atir tir
REP ^atír tír
REP ^ator ato
REP ^atór ató
REP ^atrio adro
REP ^aun unific
REP ^aún unifíc
REP ^aun unifiqu
REP ^aún unifíqu
REP ^automóvil automóbil
REP ^autopista autoestrada
REP ^avane abal
REP ^avané abál
REP ^avane abane
REP ^avané abané
REP ^aventax avantax
REP ^aventáx avantáx
REP ^aver$ a_ver
REP ^avería avaría
REP ^averigu descubr
REP ^averígu descúbr
REP ^averigua descobre
REP ^averígua descóbre
REP ^averigua descubre
REP ^averígua descúbre
REP ^averigua descubri
REP ^averiguá descubrí
REP ^averiguab descubri
REP ^averiguab descubrí
REP ^averiguáb descubrí
REP ^averiguad descubert
REP ^averigüe descubra
REP ^averigüé descubrá
REP ^averígüe descúbra
REP ^averigüei descubrin
REP ^averigüei descubrín
REP ^averigüéi descubrín
REP ^averiguo descubri
REP ^averiguó descubrí
REP ^avóvada bóveda
REP ^azabache acibeche
REP ^azúcar$ azucre
REP ^azúcares$ azucres
REP ^bacallao bacallau
REP ^bache focha
REP ^bache fochanca
REP ^bache foxo
REP ^badén lomba
REP ^bahía baía
REP ^balaguste balaústre
REP ^balagustro balaústre
REP ^balbor$ balbordo
REP ^balbores$ balbordos
REP ^barandilla varanda
REP ^barnices$ vernices
REP ^barniz$ verniz
REP ^barr varr
REP ^bárr várr
REP ^barrendeira varredora
REP ^barrendeiro$ varredor
REP ^barrendeiros$ varredores
REP ^bas base
REP ^bás basé
REP ^basa base
REP ^basura$ lixo
REP ^basuras$ lixo
REP ^basureiro vertedoiro
REP ^basureiro$ recolledor_do_lixo
REP ^basureiros$ recolledores_do_lixo
REP ^bati bate
REP ^batí baté
REP ^becari bolseir
REP ^bellota belota
REP ^bellota landra
REP ^bereber bérber
REP ^berisca brisca
REP ^bilis$ bile
REP ^bimbán bambán
REP ^bistec bisté
REP ^bloco bloque
REP ^bó bo
REP ^boda voda
REP ^boi aboi
REP ^bói abói
REP ^boquerón bocareo
REP ^boquerón bocarte
REP ^borc envorc
REP ^bórc envórc
REP ^borqu envorqu
REP ^bórqu envórqu
REP ^bosni bosníac
REP ^bostezo bocexo
REP ^breu brea
REP ^bril brill
REP ^bríl bríll
REP ^brilo brillo
REP ^brocheta espetada
REP ^brúxula$ compás
REP ^brúxulas$ compases
REP ^buce mergull
REP ^bucé mergúll
REP ^buchelo botelo
REP ^buhardilla faiado
REP ^buhardilla faio
REP ^burrumbiada rebumbio
REP ^burrumbio rebumbio
REP ^bursátil$ bolsista
REP ^bursátiles$ bolsistas
REP ^búsqueda busca
REP ^buzón$ caixa_do_correo
REP ^buzóns$ caixas_do_correo
REP ^cabecilla$ líder
REP ^cabecillas$ líderes
REP ^cabestrillo estribeira
REP ^cabildo cabido
REP ^calabacín cabazo
REP ^calabaza cabaza
REP ^calamar$ lura
REP ^calamares$ luras
REP ^calambre cambra
REP ^calexón canella
REP ^calexón canellón
REP ^calexón corredoira
REP ^calexón ruela
REP ^calexón$ vieiro_choído
REP ^calexóns$ vieiros_choídos
REP ^cálice$ cáliz
REP ^calivera caveira
REP ^caliza calcaria
REP ^caliza calcario
REP ^callejón$ calella
REP ^callejón$ calello
REP ^callejón$ canella
REP ^callejón$ canellón
REP ^callejón$ quella
REP ^callejones^ calellas
REP ^callejones^ calellos
REP ^callejones^ canellas
REP ^callejones^ canellóns
REP ^callejones^ quellas
REP ^callexeira$ da_rúa
REP ^callexeira$ na_rúa
REP ^callexeiras$ da_rúa
REP ^callexeiras$ na_rúa
REP ^callexeiro$ da_rúa
REP ^callexeiro$ na_rúa
REP ^callexeiros$ da_rúa
REP ^callexeiros$ na_rúa
REP ^calqueira$ calquera
REP ^calquer$ calquera
REP ^caluros caloros
REP ^camilla cama
REP ^camilla padiola
REP ^camilla$ angarellas
REP ^camillas$ angarellas
REP ^camilleiro padioleiro
REP ^campanada badalada
REP ^canaleta caleiro
REP ^canaleta calexa
REP ^canaleta canlón
REP ^canalón caleiro
REP ^canalón calexa
REP ^canalón canlón
REP ^canciller chanceler
REP ^candado cadeado
REP ^cannabis$ cánnabis
REP ^cañón canón
REP ^canteiría cantaría
REP ^canxe intercambio
REP ^canxe troco
REP ^capilla capela
REP ^cartílago cartilaxe
REP ^casaco casaca
REP ^caserío casarío
REP ^cauce leito
REP ^cautiv cativ
REP ^cautiverio cativerio
REP ^cautividade catividade
REP ^caxetilla paquete
REP ^cecina chacina
REP ^celda cela
REP ^cercan achegad
REP ^cercan próxim
REP ^cerilla misto
REP ^cert acert
REP ^cért acért
REP ^chalet chalé
REP ^chequeo exame
REP ^chequeo recoñecemento
REP ^chiflad chalad
REP ^chiflad tol
REP ^ciapio sipaio
REP ^cimborrio ciborio
REP ^cince cice
REP ^cipaio sipaio
REP ^cirurxá → cirurxiá
REP ^ciste quiste
REP ^ciume celo
REP ^ciúme celo
REP ^cobarde covarde
REP ^coengo cóengo
REP ^cohecho suborno
REP ^colilla cabicha
REP ^colina outeiro
REP ^colindante estremeira
REP ^colindante estremeiro
REP ^colindante lindeira
REP ^colindante lindeiro
REP ^colision colid
REP ^colisión colíd
REP ^colisiona colida
REP ^colisióna colída
REP ^colisiona colide
REP ^colisióna colíde
REP ^colisiona colidi
REP ^colisioná colidí
REP ^colisionab colidi
REP ^colisionab colidí
REP ^colisionáb colidí
REP ^colisione colida
REP ^colisioné colidá
REP ^colisióne colída
REP ^colisionei colidin
REP ^colisionei colidín
REP ^colisionéi colidín
REP ^colisiono colidi
REP ^colisionó colidí
REP ^columpio bambán
REP ^columpio carrandiola
REP ^columpio carriola
REP ^columpio dindán
REP ^columpio randeeira
REP ^combati combate
REP ^combatí combaté
REP ^comilona atracada
REP ^comilona chea
REP ^comilona enchedela
REP ^comilona enchente
REP ^comilona farta
REP ^comilona lupanda
REP ^comunión comuñón
REP ^conceito concepto
REP ^concexais$ concelleiros
REP ^concexal$ concelleiro
REP ^concexala concelleira
REP ^concluente concluínte
REP ^concretic concret
REP ^concretíc concrét
REP ^concretiz concret
REP ^concretíz concrét
REP ^conde conden
REP ^condé condén
REP ^conducción condución
REP ^conductor condutor
REP ^confitería confeitaría
REP ^conflicto conflito
REP ^confradía confraría
REP ^confucionismo confucianismo
REP ^conlev implic
REP ^conlév implíc
REP ^conlev impliqu
REP ^conlév implíqu
REP ^conlev signific
REP ^conlév signifíc
REP ^conlev signifiqu
REP ^conlév signifíqu
REP ^conlev supoñ
REP ^conlév supóñ
REP ^conleva supó
REP ^conléva supo
REP ^conléva supó
REP ^conleva supón
REP ^conléva supon
REP ^conléva supón
REP ^conleva supoñe
REP ^conlevá supoñé
REP ^conleva supuxe
REP ^conlevá supuxé
REP ^conlevab supoñi
REP ^conlevab supoñí
REP ^conleváb supoñí
REP ^conlevad supost
REP ^conleve supoña
REP ^conléve supóña
REP ^conlevei supuxen
REP ^conlevei supúxen
REP ^conlevéi supúxen
REP ^conlevou supuxo
REP ^conlevou supúxo
REP ^conlevóu supúxo
REP ^conmigo$ comigo
REP ^conocid coñecid
REP ^conquer consegu
REP ^conquér conségu
REP ^conquer consig
REP ^conquér consíg
REP ^conquer consigu
REP ^conquér consígu
REP ^construcción construción
REP ^conten cont
REP ^contén cont
REP ^contene conten
REP ^contené contén
REP ^contradicción contradición
REP ^contraseña$ contrasinal
REP ^contraseñas$ contrasinais
REP ^contributo contribución
REP ^converti converte
REP ^convertí converté
REP ^convirt convert
REP ^convírt convért
REP ^convirti converte
REP ^convirtí converté
REP ^corbata gravata
REP ^cornisa cornixa
REP ^corrais$ currais
REP ^corral$ curral
REP ^correción corrección
REP ^correx corrix
REP ^corréx corríx
REP ^corruncho curruncho
REP ^cortafogos$ devasa
REP ^cortafogos$ devasas
REP ^corteza codia
REP ^corto curto
REP ^costarricense costarriqueña
REP ^costarricense costarriqueño
REP ^coste custo
REP ^cotidiana cotiá
REP ^cotidiano cotián
REP ^couve verza
REP ^cráneo cranio
REP ^cránio cranio
REP ^cre cr
REP ^cré cr
REP ^crée cré
REP ^crei cri
REP ^creí cri
REP ^creí crí
REP ^cresta crista
REP ^crucigrama encrucillado
REP ^cruda crúa
REP ^crudo cru
REP ^cualquera$ calquera
REP ^cucaracha cascuda
REP ^cuchara$ culler
REP ^cucharas$ culleres
REP ^cucharilla culleriña
REP ^cucharón cazo
REP ^cucharón cullerón
REP ^cucharón garfelo
REP ^cui cux
REP ^cumpl cumpr
REP ^cúmpl cúmpr
REP ^cumpreanos$ aniversario
REP ^cumpreanos$ aniversarios
REP ^cuna berce
REP ^cuota cota
REP ^cupo cota
REP ^cutis$ cute
REP ^cutis$ cutes
REP ^dacordo$ de_acordo
REP ^dañin daniñ
REP ^danza lanza
REP ^debalde$ de_balde
REP ^debati debate
REP ^debatí debaté
REP ^deborc envorc
REP ^debórc envórc
REP ^deborqu envorqu
REP ^debórqu envórqu
REP ^dec dic
REP ^decatlon décatlon
REP ^decatlón décatlon
REP ^decid dit
REP ^decimoctav décimo_octav
REP ^decimocuart décimo_cuart
REP ^decimonoven décimo_noven
REP ^decimooctav décimo_octav
REP ^decimoprimeir décimo_primeir
REP ^decimoquint décimo_quint
REP ^decimosegund décimo_segund
REP ^decimoséptim décimo_sétim
REP ^decimosétim décimo_sétim
REP ^decimosext décimo_sext
REP ^decimoterceir décimo_terceir
REP ^decomis ^comis
REP ^decomís ^comís
REP ^delicto delito
REP ^denada$ de_nada
REP ^depresa$ a_présa
REP ^derreti derrete
REP ^derretí derreté
REP ^desaglutin separ
REP ^desaglutín sepár
REP ^desahucio desafiuzamento
REP ^desal desalg
REP ^desál desálg
REP ^desal desalgu
REP ^desál desálgu
REP ^desarrollo desenvolvemento
REP ^descontra contra
REP ^descripción descrición
REP ^desenvoc desemboc
REP ^desenvóc desembóc
REP ^desenvoqu desemboqu
REP ^desenvóqu desembóqu
REP ^desglose detalle
REP ^desglose especificación
REP ^desglose reparto
REP ^desinterés$ desinterese
REP ^desmascar desenmascar
REP ^desmascár desenmascár
REP ^desmo décimo
REP ^desnud denud
REP ^desnúd denúd
REP ^desnud desvist
REP ^desnúd desvíst
REP ^desnud isp
REP ^desnúd ísp
REP ^desnuda desvesti
REP ^desnuda desviste
REP ^desnúda desvíste
REP ^desnuda espi
REP ^desnudá espí
REP ^desnuda ispe
REP ^desnúda íspe
REP ^desnudab desvesti
REP ^desnudab desvestí
REP ^desnudáb desvestí
REP ^desnudab espi
REP ^desnudab espí
REP ^desnudáb espí
REP ^desnude desvista
REP ^desnudé desvistá
REP ^desnúde desvísta
REP ^desnude ispa
REP ^desnudé ispá
REP ^desnúde íspa
REP ^desnudei desvestin
REP ^desnudei desvestín
REP ^desnudéi desvestín
REP ^desnudei espin
REP ^desnudei espín
REP ^desnudéi espín
REP ^desnudo desvesti
REP ^desnudó desvestí
REP ^desnudo espi
REP ^desnudó espí
REP ^despacio$ amodo
REP ^despacio$ devagar
REP ^despacio$ paseniño
REP ^desput disput
REP ^despút dispút
REP ^destiño destino
REP ^desván faiado
REP ^desván faio
REP ^dete detive
REP ^deté detivé
REP ^detin detíven
REP ^detín detiven
REP ^detín detíven
REP ^devalu depreci
REP ^devalú depreci
REP ^devalú depréci
REP ^devalu desvaloriz
REP ^devalú desvaloriz
REP ^devalú desvaloríz
REP ^devaluación depreciación
REP ^devaluación desvalorización
REP ^dezmo décimo
REP ^diccionario dicionario
REP ^diciembre decembro
REP ^dict dit
REP ^díct dít
REP ^dictadura ditadura
REP ^difumin esvai
REP ^difumina esvae
REP ^difuminá esvaé
REP ^difumína esváe
REP ^difumina esvaí
REP ^difuminá esvaí
REP ^difuminab esvaí
REP ^difuminab esvaï
REP ^difumináb esvaí
REP ^difumine esvaia
REP ^difuminé esvaiá
REP ^difumíne esváia
REP ^difuminei esvaín
REP ^difumino esvae
REP ^difuminó esvaé
REP ^diócese diocese
REP ^disculp desculp
REP ^discúlp descúlp
REP ^disfraz$ disfrace
REP ^disfrut goc
REP ^disfrút góc
REP ^disfrut goz
REP ^disfrút góz
REP ^disminu diminu
REP ^disminú diminú
REP ^disminui disminuí
REP ^distición distinción
REP ^diurno diúrno
REP ^doctrina doutrina
REP ^dolorid dorid
REP ^domadura doma
REP ^donante$ doador
REP ^donantes$ doadores
REP ^donde$ onde
REP ^dónde$ onde
REP ^dotrina doutrina
REP ^duda dúbida
REP ^dum dun
REP ^duma dunha
REP ^ebook$ libro_electrónico
REP ^ebooks$ libros_electrónicos
REP ^eiquí$ aquí
REP ^electrodo eléctrodo
REP ^eleición elección
REP ^eleito electo
REP ^elex elix
REP ^eléx elíx
REP ^elexid elect
REP ^elexid elixid
REP ^élite elite
REP ^elle$ ele_dobre
REP ^elles$ eles_dobres
REP ^email$ correo_electrónico
REP ^emails$ correos_electrónicos
REP ^embalde$ en_balde
REP ^embarall barall
REP ^embaráll baráll
REP ^embiga umbilica
REP ^emplead empregad
REP ^empleo emprego
REP ^emporranch espid
REP ^empréstimo empréstito
REP ^enbalde$ en_balde
REP ^encaixonamento encaixe
REP ^encend acend
REP ^encénd acénd
REP ^encend prend
REP ^encénd prénd
REP ^enchemento enchedura
REP ^encosta costa
REP ^encurtadoiro atallo
REP ^enero xaneiro
REP ^enfrí arrefez
REP ^enfrí arreféz
REP ^enfri arrefri
REP ^enfrí arrefrí
REP ^enfria arrefece
REP ^enfriá arrefecé
REP ^enfría arrefece
REP ^enfría arreféce
REP ^enfria arrefeci
REP ^enfriá arrefecí
REP ^enfriab arrefeci
REP ^enfriab arrefecí
REP ^enfriáb arrefecí
REP ^enfrie arrefeza
REP ^enfrié arrefezá
REP ^enfríe arrefeza
REP ^enfríe arreféza
REP ^enfriei arrefecin
REP ^enfriei arrefecín
REP ^enfriéi arrefecín
REP ^enfrio arrefece
REP ^enfrió arrefecé
REP ^engrova engroba
REP ^enmend emend
REP ^enménd eménd
REP ^ensos eslamiad
REP ^ensos insuls
REP ^entablamento entaboamento
REP ^enteir decat
REP ^entéir decát
REP ^enteir inform
REP ^entéir infórm
REP ^enter decat
REP ^entér decát
REP ^enter inform
REP ^entér infórm
REP ^entretenemento entretemento
REP ^envexec envellec
REP ^envexéc envelléc
REP ^envexece avella
REP ^envexecé avellá
REP ^envexéce avélla
REP ^envexece avellenta
REP ^envexecé avellentá
REP ^envexéce avellénta
REP ^envexece avellento
REP ^envexecé avellentó
REP ^envexece avello
REP ^envexecé avelló
REP ^envexeci avella
REP ^envexecí avellá
REP ^envexeci avellab
REP ^envexecí avellab
REP ^envexecí avelláb
REP ^envexeci avellenta
REP ^envexecí avellentá
REP ^envexeci avellentab
REP ^envexecí avellentab
REP ^envexecí avellentáb
REP ^envexecin avellei
REP ^envexecín avellei
REP ^envexecín avelléi
REP ^envexecin avellentei
REP ^envexecín avellentei
REP ^envexecín avellentéi
REP ^envexez avell
REP ^envexéz avéll
REP ^envexez avellent
REP ^envexéz avellént
REP ^envexez envellez
REP ^envexéz envelléz
REP ^envexeza avelle
REP ^envexezá avellé
REP ^envexéza avélle
REP ^envexeza avellente
REP ^envexezá avellenté
REP ^envexéza avellénte
REP ^enxofre xofre
REP ^epaper$ papel_electrónico
REP ^epapers$ papeis_electrónicos
REP ^error$ erro
REP ^errores$ erros
REP ^esbarball esbardall
REP ^esbarbáll esbardáll
REP ^esbranquece branquea
REP ^esbranquecé branqueá
REP ^esbranquéce branquéa
REP ^esbranquece branqueo
REP ^esbranquecé branqueó
REP ^esbranqueci branquea
REP ^esbranquecí branqueá
REP ^esbranqueci branqueab
REP ^esbranquecí branqueab
REP ^esbranquecí branqueáb
REP ^esbranquecin branqueei
REP ^esbranquecín branqueei
REP ^esbranquecín branqueéi
REP ^esbranquez branque
REP ^esbranquéz branqué
REP ^esbranqueza branquee
REP ^esbranquezá branqueé
REP ^esbranquéza branquée
REP ^esbranquizado esbrancuxado
REP ^escadería escalinata
REP ^escalón banzo
REP ^escalón chanzo
REP ^escaseces$ escasezas
REP ^escasez$ escaseza
REP ^escea escena
REP ^escombro cascallo
REP ^escombro cascote
REP ^escombro entullo
REP ^escoria escoura
REP ^esfreg freg
REP ^esfrég frég
REP ^esfrega frega
REP ^esfregamento frega
REP ^esfregu fregu
REP ^esfrégu frégu
REP ^eslabón elo
REP ^eslálom slálom
REP ^eslógan slogan
REP ^eso$ iso
REP ^esos$ eses
REP ^espaci espac
REP ^espáci espác
REP ^espaci espaz
REP ^espáci espáz
REP ^espacio espazo
REP ^espalda lombo
REP ^espalda$ costas
REP ^espaldas$ costas
REP ^esparc esparex
REP ^espárc esparéx
REP ^esparci esparexe
REP ^esparcí esparexé
REP ^esparz esparex
REP ^espárz esparéx
REP ^espir expir
REP ^espír expír
REP ^espíritu espírito
REP ^esquela necrolóxica
REP ^esquelete esqueleto
REP ^esquisto xisto
REP ^ést est
REP ^estantería estante
REP ^esto$ isto
REP ^estos$ estes
REP ^estricto estrito
REP ^estructura estrutura
REP ^estuche estoxo
REP ^estudi estud
REP ^estúdi estúd
REP ^esvaci baleir
REP ^esváci baléir
REP ^eúscar éuscar
REP ^eúscar vasc
REP ^euskera éuscara
REP ^euskera éuscaro
REP ^euskera vasca
REP ^euskera vasco
REP ^eusquera éuscara
REP ^eusquera éuscaro
REP ^eusquera vasca
REP ^eusquera vasco
REP ^evalu avali
REP ^evalú avalí
REP ^excav escav
REP ^excáv escáv
REP ^excomulg excomung
REP ^excomúlg excomúng
REP ^explot esbour
REP ^explót esbóur
REP ^explot estoup
REP ^explót estóup
REP ^explot estour
REP ^explót estóur
REP ^expoli espoli
REP ^expóli espóli
REP ^expri espre
REP ^exprí espré
REP ^expri pre
REP ^exprí pré
REP ^exprimi espreme
REP ^exprimí espremé
REP ^exprimi preme
REP ^exprimí premé
REP ^extend estend
REP ^exténd esténd
REP ^extrañ estrañ
REP ^facsímil$ facsímile$
REP ^falda aba
REP ^falda faldra
REP ^falda pé
REP ^falda saia
REP ^fallid errad
REP ^falope folerp
REP ^falopé folérp
REP ^feria feira
REP ^ferries$ transbordadores
REP ^ferry$ transbordador
REP ^ferrys$ transbordadores
REP ^financiación financiamento
REP ^financier financeir
REP ^finiquito liquidación
REP ^firm asin
REP ^fírm asín
REP ^flema flegma
REP ^floklore folclore
REP ^floresta foresta
REP ^floristería floraría
REP ^fogoneiro fogueiro
REP ^follame follaxe
REP ^forcexe forcex
REP ^forcexé forcéx
REP ^forne enforn
REP ^forné enfórn
REP ^fotografi fotograf
REP ^fotografí fotograf
REP ^fotografí fotográf
REP ^fragancia fragrancia
REP ^frambuesa framboesa
REP ^frambueso framboeseiro
REP ^franela flanela
REP ^franquicia franquía
REP ^Franza$ Francia
REP ^fregadeiro vertedoiro
REP ^fren fre
REP ^frén fré
REP ^frenazo freada
REP ^fuciño fociño
REP ^fúlxedo fúlxido
REP ^fumarada fumareda
REP ^fumarada fumazo
REP ^galeira galera
REP ^gandeiría gandería
REP ^garantice garanta
REP ^garanticé garantá
REP ^garantíce garánta
REP ^garanticei garantin
REP ^garanticei garantín
REP ^garanticéi garantín
REP ^garantiz garant
REP ^garantíz garánt
REP ^garantiza garante
REP ^garantíza garánte
REP ^garantiza garanti
REP ^garantizá garantí
REP ^garantizo garanti
REP ^garantizó garantí
REP ^garbanzo garavanzo
REP ^gardaespaldas$ gardacostas
REP ^gatuñ agatuñ
REP ^gatúñ agatúñ
REP ^gatuxa garatuxa
REP ^gavián gabián
REP ^gaz garz
REP ^gazapo cazapo
REP ^gazúa ganzúa
REP ^gladiolo gladíolo
REP ^golondrina andoriña
REP ^governo goberno
REP ^grab grav
REP ^gráb gráv
REP ^gracia graza
REP ^grasos graxent
REP ^gravitatoria$ gravitacional
REP ^gravitatorias$ gravitacionais
REP ^gravitatorio$ gravitacional
REP ^gravitatorios$ gravitacionais
REP ^grial graal
REP ^grifo billa
REP ^grud engrud
REP ^gubernamenta gobernamenta
REP ^guisante chícharo
REP ^guisante ervella
REP ^gusano verme
REP ^hacea$ cara_a
REP ^hachádeg achad
REP ^hachemí haxemita
REP ^hachemita haxemita
REP ^hachís$ haxix
REP ^hachuela$ desaparafusador
REP ^hachuelas$ desaparafusadores
REP ^hacia$ cara_a
REP ^hacin amore
REP ^hacín amoré
REP ^hada fada
REP ^halago afago
REP ^hall vestíbulo
REP ^hallazgo achado
REP ^hánster hámster
REP ^harakiri haraquiri
REP ^harem harén
REP ^harmuñía harmonía
REP ^heptathlón héptathlon
REP ^herencia herdanza
REP ^héroe heroe
REP ^hipocresía hipocrisía
REP ^hola ola
REP ^hongo fungo
REP ^horchata orchata
REP ^hostelería hostalaría
REP ^hostelería hostalería
REP ^humán humana
REP ^humán humano
REP ^húmero úmero
REP ^icono icona
REP ^iglesia igrexa
REP ^incertidume incerteza
REP ^inclua inclúa
REP ^inclue inclúe
REP ^inclui incluí
REP ^inclui incluï
REP ^incluo inclúo
REP ^inconvinte inconveniente
REP ^inerv innerv
REP ^inérv innérv
REP ^inerva innerva
REP ^inervación innervación
REP ^inervad innervad
REP ^infantiles$ infantís
REP ^ingredente ingrediente
REP ^inqued inquiet
REP ^inquéd inquiét
REP ^inscripción inscrición
REP ^insert insir
REP ^insért insír
REP ^inserta inseri
REP ^insertá inserí
REP ^inserta insire
REP ^insérta insíre
REP ^insertab inseri
REP ^insertab inserí
REP ^insertáb inserí
REP ^inserte insira
REP ^inserté insirá
REP ^insérte insíra
REP ^insertei inserin
REP ^insertei inserín
REP ^insertéi inserín
REP ^inserto inseri
REP ^insertó inserí
REP ^instrucción instrución
REP ^interés$ interese
REP ^intertí inverté
REP ^introducción introdución
REP ^inversionista investidora
REP ^inversionista$ investidor
REP ^inversionistas$ investidores
REP ^inverti inverte
REP ^irman irmand
REP ^irmán irmánd
REP ^irrevocable irrevogable
REP ^isol ill
REP ^isól íll
REP ^ist est
REP ^italiá italiana
REP ^italián italiano
REP ^iunque engra
REP ^iunque incre
REP ^iunque zafra
REP ^IVA$ IVE
REP ^jarcha kharxa
REP ^kilómetro quilómetro
REP ^kitsch charramangueiro
REP ^laberinto labirinto
REP ^lagartixa lagarta
REP ^lástima pena
REP ^latido latexo
REP ^lavadero lavadoiro
REP ^lavavaixelas$ lavalouza
REP ^lavavaixelas$ lavalouzas
REP ^lee le
REP ^leé lé
REP ^lentilla$ lente de contacto
REP ^lentillas$ lentes de contacto
REP ^lexendari lendari
REP ^lexía lixivia
REP ^lexos$ lonxe
REP ^libertade liberdade
REP ^ligatura ligadura
REP ^línea liña
REP ^lingoaxe linguaxe
REP ^língua lingua
REP ^lingüísta lingüista
REP ^lonxana afastada
REP ^lonxana apartada
REP ^lonxana arredada
REP ^lonxana distante
REP ^lonxana remota
REP ^lonxano afastado
REP ^lonxano apartado
REP ^lonxano arredado
REP ^lonxano distante
REP ^lonxano remoto
REP ^loubanza loanza
REP ^louvanza loanza
REP ^madrugón madruga
REP ^maestra mestra
REP ^maestro mestre
REP ^mail correo
REP ^maioria maioría
REP ^maiorista almacenista
REP ^maiorista$ comerciante_por_xunto
REP ^maioristas$ comerciantes_por_xunto
REP ^mampostería cachotería
REP ^mañán mañá
REP ^manillar guiador
REP ^manzanilla macela
REP ^mapoula papoula
REP ^maravedí marabedí
REP ^maravilla marabilla
REP ^marfín margarida
REP ^mariposa bolboreta
REP ^mariquita reirrei
REP ^mariquita xoaniña
REP ^marketing mercadotecnia
REP ^mástil$ mastro
REP ^mástiles$ mastros
REP ^maxestuos maxestos
REP ^medoñent medorent
REP ^medos medorent
REP ^médula medula
REP ^meng ming
REP ^méng míng
REP ^mentras$ entrementres
REP ^mentras$ mentres
REP ^mentras$ namentres
REP ^menud miúd
REP ^merindad meiriñado
REP ^merm mingu
REP ^mérm míngu
REP ^metereoloxía meteoroloxía
REP ^mezcla mestura
REP ^miércoles$ mércores
REP ^mín$ min
REP ^minorista retallista
REP ^minorista$ comerciante_polo_miúdo
REP ^minorista$ vendedor_polo_miúdo
REP ^minoristas$ comerciantes_polo_miúdo
REP ^minoristas$ vendedores_polo_miúdo
REP ^minusválid discapacitad
REP ^mirador$ miradoiro
REP ^miradores$ miradoiros
REP ^mistura mestura
REP ^monolito monólito
REP ^morcela morcilla
REP ^morralla borralla
REP ^Moscú$ Moscova
REP ^mote alcume
REP ^mote alcuño
REP ^muelle peirao
REP ^muelle resorte
REP ^murmullo murmurio
REP ^musulmana musulmá
REP ^musulmano musulmán
REP ^muxerieg mullereir
REP ^naranxa laranxa
REP ^naranxais$ laranxeiras
REP ^naranxal$ laranxeira
REP ^naranxeiro laranxeira
REP ^naranxo laranxeira
REP ^Navidade$ Nadal
REP ^Navidades$ Nadal
REP ^nembargante$ a_pesar_diso
REP ^nembargante$ así_e_todo
REP ^nembargante$ con_todo
REP ^nembargante$ mais
REP ^nembargante$ no_entanto
REP ^nembargante$ non_obstante
REP ^nembargante$ pero
REP ^nembargante$ porén
REP ^nembargantes$ a_pesar_diso
REP ^nembargantes$ así_e_todo
REP ^nembargantes$ con_todo
REP ^nembargantes$ mais
REP ^nembargantes$ no_entanto
REP ^nembargantes$ non_obstante
REP ^nembargantes$ pero
REP ^nembargantes$ porén
REP ^nen$ nin
REP ^nengún$ ningún
REP ^nengunha$ ningunha
REP ^neón neon
REP ^nervo nervio
REP ^neumo pneumo
REP ^nicaragüense nicaraguana
REP ^nicaragüense nicaraguano
REP ^nómada nómade
REP ^nombr nome
REP ^nómbr nomé
REP ^nomeadamente maiormente
REP ^nomeadamente mormente
REP ^nomeadamente principalmente
REP ^nominación nomeamento
REP ^nominad nomead
REP ^noraboa$ parabéns
REP ^noraboas$ parabéns
REP ^norleste nordeste
REP ^norleste$ nordés
REP ^norlestes$ nordeses
REP ^noro xenro
REP ^noruega norueguesa
REP ^noruego$ noruegués
REP ^noruegos$ noruegueses
REP ^nubos nubrad
REP ^num nun
REP ^numa nunha
REP ^octubre outubro
REP ^olvid esquez
REP ^olvíd esquéz
REP ^olvida esquece
REP ^olvidá esquecé
REP ^olvída esquéce
REP ^olvida esqueci
REP ^olvidá esquecí
REP ^olvidab esqueci
REP ^olvidab esquecí
REP ^olvidáb esquecí
REP ^olvidad esquecid
REP ^olvide esqueza
REP ^olvidé esquezá
REP ^olvíde esquéza
REP ^olvidei esquecin
REP ^olvidei esquecín
REP ^olvidéi esquecín
REP ^olvido esquece
REP ^olvidó esquecé
REP ^olvido esquecemento
REP ^omoplato omoplata
REP ^omóplato omoplata
REP ^ónde$ onde
REP ^orca candorca
REP ^orde orden
REP ^ordé ordén
REP ^ordeñ mux
REP ^ordéñ múx
REP ^ordeña muxa
REP ^ordéña múxa
REP ^ordeña muxe
REP ^ordéña múxe
REP ^ordeña muxi
REP ^ordeñá muxí
REP ^ordeñab muxi
REP ^ordeñab muxí
REP ^ordeñáb muxí
REP ^ordeñe muxa
REP ^ordeñé muxá
REP ^ordéñe múxa
REP ^ordeñei muxin
REP ^ordeñei muxín
REP ^ordeñéi muxín
REP ^órdenes$ ordes
REP ^ordeño muxi
REP ^ordeñó muxí
REP ^otorg outorg
REP ^otórg outórg
REP ^pabellón pavillón
REP ^pagaré$ obriga_de_pagamento
REP ^pagarés$ obrigas_de_pagamento
REP ^paias pallas
REP ^palanca panca
REP ^pamplina parvada
REP ^pañais$ cueiros
REP ^pañal$ cueiro
REP ^panteira pantera
REP ^paradoxa paradoxo
REP ^paragüeiro paraugueiro
REP ^parásito parasito
REP ^parexa parella
REP ^parking aparcadoiro
REP ^pàrpado pálpebra
REP ^parrilla grella
REP ^pasillo$ corredor
REP ^pasillos$ corredores
REP ^pasión paixón
REP ^páxaro paxaro
REP ^peatonais$ peonais
REP ^peatonais$ peonís
REP ^peatonal$ peonal
REP ^peatonal$ peonil
REP ^peldaño banzo
REP ^peldaño chanzo
REP ^pentatlón péntatlon
REP ^pepita carabuña
REP ^pepita caruña
REP ^pepita pebida
REP ^pérdida perda
REP ^peregrinaxe peregrinación
REP ^periodo período
REP ^periostio periósteo
REP ^perrucaría$ salón_de_peiteado
REP ^perrucarías$ salóns_de_peiteado
REP ^perruquería$ salón_de_peiteado
REP ^perruquerías$ salóns_de_peiteado
REP ^perseverancia perseveranza
REP ^perso present
REP ^persó presént
REP ^persoalic personalic
REP ^persoalíc personalíc
REP ^persoaliz personaliz
REP ^persoalíz personalíz
REP ^persona persoa
REP ^pertene perten
REP ^pertené pertén
REP ^perto$ preto
REP ^perxudic prexudic
REP ^perxudíc prexudíc
REP ^perxudicia prexudicia
REP ^perxuicio prexuízo
REP ^perxuício prexuízo
REP ^perxuízo dano
REP ^perxuizo prexuízo
REP ^perxuízo prexuízo
REP ^petroglifo petróglifo
REP ^picor$ proído
REP ^picores$ proídos
REP ^pilar piar
REP ^pinchazo picada
REP ^pizarra lousa
REP ^plancha$ ferro_de_pasar
REP ^planchas$ ferros_de_pasar
REP ^plancton plancto
REP ^plante expres
REP ^planté exprés
REP ^plante formul
REP ^planté formúl
REP ^plante ide
REP ^planté idé
REP ^plante planific
REP ^planté planifíc
REP ^plante planifiqu
REP ^planté planifíqu
REP ^plante pregunt
REP ^planté pregúnt
REP ^plante present
REP ^planté presént
REP ^plante propoñ
REP ^planté propóñ
REP ^plante realic
REP ^planté realíc
REP ^plante realiz
REP ^planté realíz
REP ^plantea propo
REP ^plantea propó
REP ^planteá propó
REP ^plantéa propo
REP ^plantéa propó
REP ^plantea propón
REP ^plantéa propon
REP ^plantéa propón
REP ^plantea propuxe
REP ^planteá propuxé
REP ^planteab propuñ
REP ^planteáb propúñ
REP ^plantead propost
REP ^plantee propoña
REP ^planteé propoñá
REP ^plantée propóña
REP ^planteei propuxen
REP ^planteei propúxen
REP ^planteéi propúxen
REP ^planteou propuxo
REP ^planteou propúxo
REP ^planteóu propúxo
REP ^plantex expres
REP ^plantéx exprés
REP ^plantex formul
REP ^plantéx formúl
REP ^plantex ide
REP ^plantéx idé
REP ^plantex planific
REP ^plantéx planifíc
REP ^plantex planifiqu
REP ^plantéx planifíqu
REP ^plantex pregunt
REP ^plantéx pregúnt
REP ^plantex present
REP ^plantéx presént
REP ^plantex propoñ
REP ^plantéx propóñ
REP ^plantex realic
REP ^plantéx realíc
REP ^plantex realiz
REP ^plantéx realíz
REP ^plantexa propo
REP ^plantexa propó
REP ^plantexá propó
REP ^plantéxa propo
REP ^plantéxa propó
REP ^plantexa propón
REP ^plantéxa propon
REP ^plantéxa propón
REP ^plantexa propuxe
REP ^plantexá propuxé
REP ^plantexab propuñ
REP ^plantexáb propúñ
REP ^plantexad propost
REP ^plantexe propoña
REP ^plantexé propoñá
REP ^plantéxe propóña
REP ^plantexei propuxen
REP ^plantexei propúxen
REP ^plantexéi propúxen
REP ^plantexou propuxo
REP ^plantexou propúxo
REP ^plantexóu propúxo
REP ^plantilla modelo
REP ^plantilla patrón
REP ^plantilla soleta
REP ^plantilla$ cadro_de_persoal
REP ^plantilla$ persoal
REP ^plantillas$ cadros_de_persoal
REP ^plaza praza
REP ^pó po
REP ^polilla couza
REP ^polilla traza
REP ^ponto punto
REP ^pose posu
REP ^pose posú
REP ^posé posú
REP ^posee posui
REP ^posee posuí
REP ^poseé posuí
REP ^poseíd poses
REP ^postguerra posguerra
REP ^postre sobremesa
REP ^pranta planta
REP ^preacordo$ acordo_previo
REP ^preacordos$ acordos_previos
REP ^preci prez
REP ^prensil$ prénsil
REP ^prensís$ prénsiles
REP ^presion prem
REP ^presión prém
REP ^presiona preme
REP ^presioná premé
REP ^presióna préme
REP ^presiona premi
REP ^presioná premí
REP ^presionab premi
REP ^presionab premí
REP ^presionáb premí
REP ^presione prema
REP ^presioné premá
REP ^presióne préma
REP ^presionei premin
REP ^presionei premín
REP ^presionéi premín
REP ^presiono premeu
REP ^presionó preméu
REP ^prexudicios daniñ
REP ^prexudicios danos
REP ^prexudicios lesiv
REP ^prexudicios nociv
REP ^prexudicios pernicios
REP ^prexuicio prexuízo
REP ^prexuício prexuízo
REP ^prexuizo prexuízo
REP ^primaveira primavera
REP ^productor produtor
REP ^produxo produciu
REP ^prodúxo produciu
REP ^prodúxo producíu
REP ^promedio media
REP ^propri propi
REP ^prorrate rate
REP ^prorraté raté
REP ^proveedor provedor
REP ^psicoanálise psicanálise
REP ^quenes$ quen
REP ^querell querel
REP ^queréll querél
REP ^rábano ravo
REP ^racimo acio
REP ^rampa rampla
REP ^rasgo trazo
REP ^ratón rato
REP ^re ri
REP ^re rí
REP ^ré rí
REP ^rebaño rabaño
REP ^recadatorio$ recadador
REP ^recadatorios$ recadadores
REP ^recaud recad
REP ^recáud recád
REP ^recén$ acabada_de
REP ^recén$ acabadas_de
REP ^recén$ acabado_de
REP ^recén$ acabados_de
REP ^reche ench
REP ^reché énch
REP ^reche reench
REP ^reché reénch
REP ^rechea enche
REP ^recheá enché
REP ^rechéa énche
REP ^rechea enchi
REP ^recheá enchí
REP ^rechea reenche
REP ^recheá reenché
REP ^rechéa reénche
REP ^rechea reenchi
REP ^recheá reenchí
REP ^recheab enchi
REP ^recheab enchí
REP ^recheáb enchí
REP ^recheab reenchi
REP ^recheab reenchí
REP ^recheáb reenchí
REP ^rechee encha
REP ^recheé enchá
REP ^rechée éncha
REP ^rechee reencha
REP ^recheé reenchá
REP ^rechée reéncha
REP ^recheei enchin
REP ^recheei enchín
REP ^recheéi enchín
REP ^recheei reenchin
REP ^recheei reenchín
REP ^recheéi reenchín
REP ^recheo enche
REP ^recheó enché
REP ^recheo reenche
REP ^recheó reenché
REP ^recife arrecife
REP ^recopil recompil
REP ^recopíl recompíl
REP ^rector reitor
REP ^recu reco
REP ^recú recó
REP ^recurri recorre
REP ^recurrí recorré
REP ^recúrri recórre
REP ^reducción redución
REP ^reemprace substitua
REP ^reemprace substitúa
REP ^reempracé substituá
REP ^reempráce substitúa
REP ^reempracei substituín
REP ^reempracéi substituín
REP ^reempraz substitú
REP ^reempráz substitú
REP ^reempraza substitúe
REP ^reempráza substitúe
REP ^reempraza substitui
REP ^reempraza substituí
REP ^reemprazá substituí
REP ^reemprazab substituí
REP ^reemprazab substituï
REP ^reemprazáb substituí
REP ^reemprazou substituíu
REP ^reemprazóu substituíu
REP ^reflex reflic
REP ^refléx reflíc
REP ^reflexa reflecti
REP ^reflexá reflectí
REP ^reflexa reflicte
REP ^refléxa reflícte
REP ^reflexab reflecti
REP ^reflexab reflectí
REP ^reflexáb reflectí
REP ^reflexe reflicta
REP ^reflexé reflictá
REP ^refléxe reflícta
REP ^reflexei reflectin
REP ^reflexei reflectín
REP ^reflexéi reflectín
REP ^reflexo reflecti
REP ^reflexó reflectí
REP ^regandixa fenda
REP ^regandixa regaña
REP ^reglament regulament
REP ^reglamént regulamént
REP ^rei ri
REP ^reí ri
REP ^reí rí
REP ^rentábe rendíbe
REP ^rentabilidade rendibilidade
REP ^rentable rendible
REP ^reptil$ réptil
REP ^reptís$ réptiles
REP ^requer requir
REP ^requér requír
REP ^resgate rescate
REP ^respald ampar
REP ^respáld ampár
REP ^respald apoi
REP ^respáld apói
REP ^respald protex
REP ^respáld protéx
REP ^respalda protexe
REP ^respaldá protexé
REP ^respálda protéxe
REP ^respalda protexi
REP ^respaldá protexí
REP ^respaldab protexi
REP ^respaldab protexí
REP ^respaldáb protexí
REP ^respalde protexa
REP ^respaldé protexá
REP ^respálde protéxa
REP ^respaldei protexin
REP ^respaldei protexín
REP ^respaldéi protexín
REP ^respaldo protexe
REP ^respaldó protexé
REP ^respet respect
REP ^respét respéct
REP ^respost respond
REP ^respóst respóst
REP ^resposta responde
REP ^respostá respondé
REP ^resposta respondi
REP ^respostá respondí
REP ^respósta respóste
REP ^respostab respondi
REP ^respostab respondí
REP ^respostáb respondí
REP ^resposte responda
REP ^resposté respondá
REP ^respóste respósta
REP ^respostei respondin
REP ^respostei respondín
REP ^respostéi respondín
REP ^resposto responde
REP ^respostó respondé
REP ^retábulo retablo
REP ^retortixón retorzón
REP ^revent rebent
REP ^revént rebént
REP ^revoc revog
REP ^rexi rexe
REP ^rexí rexé
REP ^rexime réxime
REP ^ríe ri
REP ^ríe rí
REP ^riñón$ ril
REP ^riñóns$ riles
REP ^rix rex
REP ^ríx réx
REP ^rixi rexe
REP ^rixí rexé
REP ^rixi rexi
REP ^roble carballo
REP ^rodilla xeonllo
REP ^romá romana
REP ^román romano
REP ^romeo romeu
REP ^romero romeu
REP ^rompecabezas$ crebacabezas
REP ^rompecabezas$ quebracabezas
REP ^ruina ruína
REP ^rumana romanesa
REP ^Rumanía$ Romanía
REP ^rumano$ romanés
REP ^rumanos$ romaneses
REP ^rumiante ruminante
REP ^sabañón frieira
REP ^sabote sabot
REP ^saboté sabót
REP ^sabros saboros
REP ^saltamontes$ saltón
REP ^saltamontes$ saltóns
REP ^sanguesuga samesuga
REP ^sartén tixela
REP ^sartén tixola
REP ^secano secaño
REP ^secta seita
REP ^según$ segundo
REP ^seique$ seica
REP ^seitur seg
REP ^seitúr ség
REP ^seitur segu
REP ^seitúr ségu
REP ^semán semana
REP ^seme sement
REP ^semé semént
REP ^semen seme
REP ^sencilleces$ sinxelezas
REP ^sencillez$ sinxeleza
REP ^septiembre setembro
REP ^séptim sétim
REP ^serrería serra
REP ^serrería serradoiro
REP ^serrín$ serraduras
REP ^serríns$ serraduras
REP ^servicio servizo
REP ^servilleta$ pano_de_mesa
REP ^servilletas$ panos_de_mesa
REP ^setiembre setembro
REP ^setuaxésim septuaxésim
REP ^sí$ si
REP ^siglo século
REP ^silbato asubío
REP ^silbato chifre
REP ^silbato subiote
REP ^silla cadeira
REP ^sillar$ perpiaño
REP ^sillarejo perpiaño
REP ^sillares$ perpiaños
REP ^sillaría cantaría
REP ^sillaría cantería
REP ^sillería cantaría
REP ^sillería cantería
REP ^sillín asento
REP ^sillín sela
REP ^sillón$ cadeira_de_brazos
REP ^sillóns$ cadeiras_de_brazos
REP ^sin$ sen
REP ^sinceir sincer
REP ^sique psique
REP ^smart$ intelixente
REP ^smart$ intelixentes
REP ^smartphone$ teléfono_intelixente
REP ^smartphones$ teléfonos_intelixentes
REP ^so acostum
REP ^só acostúm
REP ^so adoit
REP ^só adóit
REP ^soa acostume
REP ^soá acostumé
REP ^sóa acostúme
REP ^soa adoite
REP ^soá adoité
REP ^sóa adóite
REP ^soamentes$ só
REP ^soamentes$ soamente
REP ^sob$ so
REP ^soborn suborn
REP ^sobórn subórn
REP ^sobreiro sobreira
REP ^sobrese sobres
REP ^sobresé sobrés
REP ^sobreseíd sobresid
REP ^sobreseimento sobresemento
REP ^sobretodo$ por_enriba_de_todo
REP ^sobretodo$ por_riba_de_todo
REP ^soe acostuma
REP ^soé acostumá
REP ^sóe acostúma
REP ^soe acostumo
REP ^soé acostumó
REP ^soe adoita
REP ^soé adoitá
REP ^sóe adóita
REP ^soe adoito
REP ^soé adoitó
REP ^soi acostuma
REP ^soí acostuma
REP ^soí acostumá
REP ^soi acostumab
REP ^soí acostumab
REP ^soí acostumáb
REP ^soi adoita
REP ^soí adoita
REP ^soí adoitá
REP ^soi adoitab
REP ^soí adoitab
REP ^soí adoitáb
REP ^soin acostumei
REP ^soín acostumei
REP ^soín acostuméi
REP ^soin adoitei
REP ^soín adoitei
REP ^soín adoitéi
REP ^sol acostum
REP ^sól acostúm
REP ^sol adoit
REP ^sól adóit
REP ^sola acostume
REP ^solá acostumé
REP ^sóla acostúme
REP ^sola adoite
REP ^solá adoité
REP ^sóla adóite
REP ^sole acostuma
REP ^solé acostumá
REP ^sóle acostúma
REP ^sole acostumo
REP ^solé acostumó
REP ^sole adoita
REP ^solé adoitá
REP ^sóle adóita
REP ^sole adoito
REP ^solé adoitó
REP ^soledade soidade
REP ^soli acostuma
REP ^solí acostumá
REP ^soli acostumab
REP ^solí acostumab
REP ^solí acostumáb
REP ^soli adoita
REP ^solí adoitá
REP ^soli adoitab
REP ^solí adoitab
REP ^solí adoitáb
REP ^solidaridade solidariedade
REP ^solin acostumei
REP ^solín acostumei
REP ^solín acostuméi
REP ^solin adoitei
REP ^solín adoitei
REP ^solín adoitéi
REP ^solomillo solombo
REP ^soluc salouqu
REP ^solúc salóuqu
REP ^soluz salouc
REP ^solúz salóuc
REP ^sombrilla antuca
REP ^sombrilla$ catasol
REP ^sombrilla$ parasol
REP ^sombrillas$ catasois
REP ^sombrillas$ parasois
REP ^somente$ só
REP ^somente$ soamente
REP ^somentes$ só
REP ^somentes$ soamente
REP ^sondeo sondaxe
REP ^soneira somnolencia
REP ^sonido son
REP ^sos eslamiad
REP ^sos insuls
REP ^soupa sopa
REP ^stress$ estrés
REP ^stress$ tensión
REP ^subasta poxa
REP ^submariñ submarin
REP ^subrai subliñ
REP ^subrái sublíñ
REP ^substra subtra
REP ^substrá subtrá
REP ^suciedade sucidade
REP ^sucre azucre
REP ^sudafrican surafrican
REP ^sug zug
REP ^súg zúg
REP ^sugo zume
REP ^suín porcin
REP ^suministr subministr
REP ^suminístr subminístr
REP ^sumis submis
REP ^supervivinte supervivente
REP ^sureste sueste
REP ^surleste sueste
REP ^surr xurr
REP ^surx xurd
REP ^súrx xúrd
REP ^sustantivo substantivo
REP ^sustitu substitu
REP ^sustitú substitú
REP ^sux suci
REP ^tabolete tallo
REP ^taburete banqueta
REP ^taburete tallo
REP ^tal tall
REP ^tál táll
REP ^taladro trade
REP ^talude cemba
REP ^talude noiro
REP ^talude ribazo
REP ^também$ tamén
REP ^tambén$ tamén
REP ^también$ tamén
REP ^tasa taxa
REP ^taza cunca
REP ^tembl trem
REP ^témbl trém
REP ^tembla treme
REP ^temblá tremé
REP ^témbla tréme
REP ^tembla tremi
REP ^temblá tremí
REP ^temblab tremi
REP ^temblab tremí
REP ^tembláb tremí
REP ^temble trema
REP ^temblé tremá
REP ^témble tréma
REP ^temblei tremin
REP ^temblei tremín
REP ^tembléi tremín
REP ^temblo treme
REP ^tembló tremé
REP ^templad morn
REP ^templad temperad
REP ^templad téped
REP ^tempran ced
REP ^temprana temperá
REP ^temprano temperán
REP ^teñ ting
REP ^téñ ting
REP ^teñ tingu
REP ^téñ tingu
REP ^teñ tinx
REP ^téñ tínx
REP ^tención intención
REP ^tencion intent
REP ^tención intént
REP ^tención intento
REP ^tenedor$ garfo
REP ^tenedores$ garfos
REP ^terciopelo veludo
REP ^término termo
REP ^terramoto terremoto
REP ^terrapleno terraplén
REP ^tesina tesiña
REP ^tesina$ tese_de_doutoramento
REP ^tesinas$ teses_de_doutoramento
REP ^textil téxtil
REP ^tibi morn
REP ^tibi téped
REP ^tiburón quenlla
REP ^tifus$ tifo
REP ^tifus$ tifos
REP ^tilde$ acento_gráfico
REP ^tilde$ acento_ortográfico
REP ^tildes$ acentos_gráficos
REP ^tildes$ acentos_ortográficos
REP ^tirit bracuñ
REP ^tirít bracúñ
REP ^tirit trem
REP ^tirít trém
REP ^tirit tremelic
REP ^tirít tremelíc
REP ^tirit tremeliqu
REP ^tirít tremelíqu
REP ^tirita treme
REP ^tiritá tremé
REP ^tiríta tréme
REP ^tirita tremi
REP ^tiritá tremí
REP ^tirita$ apósito_adhesivo
REP ^tirita$ tira_adhesiva
REP ^tiritab tremi
REP ^tiritab tremí
REP ^tiritáb tremí
REP ^tiritas$ apósitos_adhesivos
REP ^tiritas$ tiras_adhesivas
REP ^tirite trema
REP ^tirité tremá
REP ^tiríte tréma
REP ^tiritei tremin
REP ^tiritei tremín
REP ^tiritéi tremín
REP ^tirito tremeu
REP ^tiritó treméu
REP ^tixeira tesoira
REP ^tixolo ladrillo
REP ^tiza$ xiz
REP ^tizas$ xices
REP ^tobillo nocello
REP ^tobillo noelo
REP ^tobillo nortello
REP ^todavía$ aínda
REP ^tornillo parafuso
REP ^torrezno torresmo
REP ^tos$ tose
REP ^tracería trazaría
REP ^traduc tradu
REP ^traicion traizo
REP ^traición traizó
REP ^traición traizón
REP ^traicioneir traizoeir
REP ^tranxénic transxénic
REP ^tráquea traquea
REP ^trascendencia transcendencia
REP ^travesaño traveseiro
REP ^trébol$ trevo
REP ^tréboles$ trevos
REP ^trecho treito
REP ^triatlón tríatlon
REP ^tribu tribo
REP ^Trinidade$ Trindade
REP ^triple tripla
REP ^triple triplo
REP ^triúnfo triunfo
REP ^trombada trompada
REP ^trovador trobador
REP ^trozo anaco
REP ^trozo pedazo
REP ^tubería cano
REP ^tubería tubo
REP ^tuerca porca
REP ^tuerca torca
REP ^tullido fanado
REP ^tupé topete
REP ^turn aquend
REP ^túrn aquénd
REP ^turn arrold
REP ^túrn arróld
REP ^turno orde
REP ^turno quenda
REP ^turno rolda
REP ^turno serie
REP ^turno$ vez
REP ^turnos$ veces
REP ^ubicación localización
REP ^ubicación situación
REP ^ultimatum ultimato
REP ^ultimátum ultimato
REP ^ultrapas sobrepas
REP ^ultrapás sobrepás
REP ^ultrapas super
REP ^ultrapás supér
REP ^umbrais$ limiares
REP ^umbrais$ límites
REP ^umbral$ limiar
REP ^umbral$ límite
REP ^uniformic uniform
REP ^uniformíc unifórm
REP ^uniformiz uniform
REP ^uniformíz unifórm
REP ^urbá urbana
REP ^urbán urbano
REP ^vaci baleir
REP ^vací baleir
REP ^vací baléir
REP ^vacía bacía
REP ^vacía baleira
REP ^vacio bacío
REP ^vacio baleiro
REP ^vacio vacío
REP ^valdeir baldeir
REP ^valdéir baldéir
REP ^valdeir baleir
REP ^valdéir baléir
REP ^valeir baldeir
REP ^valéir baldéir
REP ^valeir baleir
REP ^valéir baléir
REP ^vasixa vasilla
REP ^vaxilla vaixela
REP ^veleta catavento
REP ^veleta$ viraventos
REP ^veletas$ viraventos
REP ^venada arroutada
REP ^veneno veleno
REP ^ventaxa vantaxe
REP ^vértigo vertixe
REP ^verxa enreixado
REP ^viais$ viarias
REP ^viais$ viarios
REP ^vial$ viaria
REP ^vial$ viario
REP ^víctima vítima
REP ^victoria vitoria
REP ^vidrio vidro
REP ^viernes$ venres
REP ^vilancico panxoliña
REP ^vintecatro$ vinte_e_catro
REP ^vintecinco$ vinte_e_cinco
REP ^vintedous$ vinte_e_dous
REP ^vintedúas$ vinte_e_dúas
REP ^vintedúas$ vinte_e_dúas vintedous -> vinte e dous
REP ^vintenove$ vinte_e_nove
REP ^vinteoito$ vinte_e_oito
REP ^vinteseis$ vinte_e_seis
REP ^vintesete$ vinte_e_sete
REP ^vintetrés$ vinte_e_tres
REP ^vinteún$ vinte_e_un
REP ^vinteunha$ vinte_e_unha
REP ^vinteúnha$ vinte_e_unha
REP ^viroll biroll
REP ^viruela varíola
REP ^vistazo ollada
REP ^volc envorc
REP ^vólc envórc
REP ^volqu envorqu
REP ^vólqu envórqu
REP ^volt volv
REP ^vólt vólv
REP ^volta volve
REP ^voltá volvé
REP ^vólta vólve
REP ^volta volvi
REP ^voltá volví
REP ^voltab volvi
REP ^voltab volví
REP ^voltáb volví
REP ^volte volva
REP ^volté volvá
REP ^vólte vólva
REP ^voltei volvin
REP ^voltei volvín
REP ^voltéi volvín
REP ^volto volveu
REP ^voltó volvéu
REP ^volvoreta bolboreta
REP ^vorcallás$ vorcalladas
REP ^vuelco envorcadura
REP ^xabalí$ xabaril
REP ^xabalina xavelina
REP ^xabalís$ xabarís
REP ^xalea xelea
REP ^xarabe xarope
REP ^xardiñeir xardineir
REP ^xarrón floreiro
REP ^xarrón vaso
REP ^xaula gaiola
REP ^xel xe
REP ^xél xé
REP ^xeme xemelg
REP ^xener xer
REP ^xenér xér
REP ^xeneración xeración
REP ^xeneralmente xeralmente
REP ^xenra nora
REP ^xeralic xeneralic
REP ^xeralíc xeneralíc
REP ^xeraliz xeneraliz
REP ^xeralíz xeneralíz
REP ^xóvenes$ mocidade
REP ^xóvenes$ mozos
REP ^xóvenes$ novos
REP ^xóvenes$ xoves
REP ^xóvenes$ xuventude
REP ^xudeo xudeu
REP ^xuicio xuízo
REP ^xuício xuízo
REP ^xuizo xuízo
REP ^xunio xuño
REP ^xunque engra
REP ^xunque incre
REP ^xunque zafra
REP ^zancadilla cambadela
REP ^zar tsar
REP ^zepelín cepelín
REP ^zodiaco zodíaco
REP ^zucre azucre
REP ^zumo zume
REP á a
REP a_baravento a_balavento
REP a_cotío acotío
REP á_emborca, á_envorca
REP abag avag
REP abág avág
REP aballo avello
REP aballó avelló
REP abedueira bidueiro
REP ábrega ávrega
REP ábrego ávrego
REP accesar acceder
REP acobard acovard
REP acobárd acovárd
REP acobardada acovardada
REP acobardado acovardado
REP acobardamento acovardamento
REP acuciante perentoria
REP acuciante perentorio
REP acuciante urxente
REP adosad contigu
REP afialápices afialapis
REP afosc afusc
REP afósc afúsc
REP aig ai
REP áig ái
REP airada irada
REP airadamente iradamente
REP airado irado
REP alambr aram
REP alámbr arám
REP alambrada aramado
REP albugo albuxe
REP almeiro armeiro
REP almíbar caldo_de_azucre
REP almidón amidón
REP almorávide almorábide
REP almorta pedrelo
REP alomenos polo_menos
REP altavoz altofalante
REP ampurdanés empordanés
REP ampurdanesa empordanesa
REP andamio estada
REP andén plataforma
REP anexa anella
REP anexo anello
REP anicr anic
REP anícr aníc
REP anodina anódina
REP anodino anódino
REP antefaz anteface
REP antidóping antidopaxe
REP antifaz anteface
REP antox antoll
REP antóx antóll
REP aparcel parcel
REP aparcél parcél
REP aparcelamento parcelamento
REP aparte á_parte
REP aportación achega
REP apret apert
REP aprét apért
REP aprom achumb
REP apróm achúmb
REP aquelo aquilo
REP arbotante arcobotante
REP arcén beiravía
REP archi arqui
REP armonía harmonía
REP arpía harpía
REP arrabaldo arrabalde
REP arregal regal
REP arregál regál
REP arreigo arraigo
REP arriana ariana
REP arriano ariano
REP arrincon acanto
REP arrincón acantó
REP arrous rous
REP arróus róus
REP arrumb arromb
REP arrúmb arrómb
REP ás_borcalladas ás_vorcalladas
REP ás_emborcalladas ás_envorcalladas
REP asén sen
REP asequíbe accesíbe
REP asequíbe alcanzábe
REP asequible accesible
REP asequible alcanzable
REP asinatura sinatura
REP asopr sopr
REP asópr sópr
REP asoseg soseg
REP asoség soség
REP aspavento espavento
REP asta hasta
REP astrinxente adstrinxente
REP atagallido alarido
REP atal ental
REP atál entál
REP atallarido alarido
REP atarrax tarrax
REP atarráx tárrax
REP atemper temper
REP atempér tempér
REP atent tent
REP atént tént
REP atoll atroll
REP atóll atróll
REP atornill aparafus
REP atorníll aparafús
REP atu ato
REP atú ato
REP atú ató
REP aturda atorde
REP atúrda atórde
REP aturde atorda
REP atúrde atórda
REP aturdi atorda
REP atúrdi atórda
REP aurela orela
REP aurela ourela
REP autopista autoestrada
REP autoservicio autoservizo
REP avantaxe vantaxe
REP avantaxosa vantaxosa
REP avantaxoso vantaxoso
REP azaball azafall
REP azabáll azafáll
REP azarapall zarapall
REP azarapáll zarapáll
REP bacaladilla lirio
REP bacalao bacallau
REP bacarrá bacará
REP bache focha
REP bache fochanca
REP bache foxo
REP badexo abadexo
REP baffle pantalla_acústica
REP bagdalí bagdadí
REP baínzo maínzo
REP baira vaira
REP bandolina mandolina
REP barcia varcia
REP bareixa vareixa
REP barga varga
REP bargado vargado
REP bargo vargo
REP barniz verniz
REP barr varr
REP bárr várr
REP barragá barregá
REP barragán barregán
REP barrendera varredora
REP barrendero varredor
REP baruda varuda
REP barudo varudo
REP barxa varxa
REP barxa vaxa
REP basca vasca
REP bascallo vascallo
REP bascullo vascullo
REP basoira vasoira
REP basquiña vasquiña
REP batalada badalada
REP béboda bébeda
REP belorizo velorizo
REP benquerencia benquerenza
REP beo veo
REP berbiquí berbequí
REP bergallán vergallán
REP bergallana vergallana
REP bérrago vérrago
REP bérrago verro
REP berroallo verroallo
REP berroallo verrún
REP berroeira verroeira
REP berrón verrón
REP berza verza
REP besga vesga
REP besgo vesgo
REP beta veta
REP betillo vetillo
REP billó bulló
REP bío vío
REP biturón viturón
REP boda voda
REP bog vog
REP bóg vóg
REP boga voga
REP boíña voíña
REP boitirón voitirón
REP bolchevique bolxevique
REP bolchevismo bolxevismo
REP bolo birlo
REP borde bordo
REP bormo mormo
REP borna morna
REP borno morno
REP borroallo verroallo
REP borrón verrón
REP botón motón
REP boulla broulla
REP brea verea
REP breixa freixa
REP brelo varelo
REP breva bévera
REP brión vío
REP brixeira virxe
REP broa boroa
REP broc envorc
REP bróc envórc
REP bróchega bocha
REP bróchega bóchega
REP bróchega boza
REP broo bruño
REP bruño abruño
REP brúxula compás
REP buce mergull
REP bucé mergúll
REP bucear mergullarse
REP bucia mucia
REP bucio mucio
REP buitre voitre
REP bull debull
REP búll debúll
REP bulmeiro brumeiro
REP bulto vulto
REP burdel bordel
REP burladero abeiro
REP burmeiro brumeiro
REP bursátil bolsista
REP burullo vurullo
REP buzón caixa_do_correo
REP ca coa
REP cabestrillo estribeira
REP cabildo cabido
REP cabilla cavilla
REP cabofa cagofo
REP caborco cavorco
REP caboza cavoza
REP cachifo cacifo
REP cachifro cacifo
REP cachoeira cacheira
REP cachoeiro cacheiro
REP cachonda cacheira
REP cachondo cacheiro
REP cadaseu cadanseu
REP cadasúa cadansúa
REP caella quella
REP caella quenlla
REP cai cae
REP caí cae
REP caí caé
REP caiada caxata
REP caladeiro caladoiro
REP calamar lura
REP calamares luras
REP calaveira caveira
REP calific cualific
REP califíc cualifíc
REP calificable cualificable
REP calificación cualificación
REP calificada cualificada
REP calificado cualificado
REP calificador cualificador
REP calificadora cualificadora
REP calificativa cualificativa
REP calificativo cualificativo
REP camilleiro padioleiro
REP campeoa campioa
REP campeón campión
REP campeonato campionato
REP cañ can
REP caña augardente
REP canadiña quenlla
REP canaleta quenlla
REP canalón cal
REP canalón canlón
REP candado cadeado
REP candión candeón
REP cangrena gangrena
REP canilla canela
REP cañón canón
REP cañonazo canonazo
REP cañoneira canoneira
REP cañoneiro canoneiro
REP cañoneo canoneo
REP canuto canudo
REP carbunco carafuncho
REP carbunco carbuncho
REP carbunco nacida
REP carcoma caruncho
REP carcoma couza
REP careo acareo
REP carepa carapa
REP carepa paraza
REP cartílago cartilaxe
REP casoupa casopa
REP cc c
REP cen sen
REP centinela sentinela
REP cercelo sarcelo
REP cerne cerna
REP cerrollo ferrollo
REP chambrico chambaril
REP champán champaña
REP champú xampú
REP champurr chapuz
REP champúrr chapúz
REP chaparrón ballón
REP che ce hache
REP chelín xilin
REP chicle goma de mascar
REP chilaba xilaba
REP chimenea cheminea
REP choll choi
REP chombo chumbo
REP choupo chopo
REP choupo chopo4
REP churume chorume
REP ci ce
REP cí ce
REP cí cé
REP ci z
REP cibela fibela
REP cimborrio ciborio
REP cincel cicel
REP cinxa cinsa
REP cipaio sipaio
REP cipela erisipela
REP cirinea cirenea
REP cirineo cireneo
REP cizaña discordia> xoio
REP coall call
REP coáll cáll
REP cobarde covarde
REP cobardemente covardemente
REP cobardía covardía
REP cochina cocha
REP cochinada cochada
REP cochino cocho
REP cocodrilo crocodilo
REP cofrada confrada
REP cofrade confrade
REP cofradía confraría
REP cogote cocote
REP coiñ cuiñ
REP coíñ cuíñ
REP coinc cuinc
REP coínc cuínc
REP colchete corchete
REP coletazo rabexada
REP coletilla apostila
REP coletilla engadido
REP collarín colariño
REP comulg comung
REP comúlg comúng
REP comunión comuñón
REP conceb concib
REP confite confeito
REP conquer conquist
REP conquér conquíst
REP conquera conquiste
REP conquéra conquíste
REP conquere conquista
REP conquére conquísta
REP conqueria conquistaba
REP conquería conquistaba
REP conquerín conquistei
REP conquerín conquistéi
REP conquerín conquistein
REP conqueriu conquistou
REP conqueríu conquistóu
REP contraseña contrasinal
REP convinte conveniente
REP conxa coxa
REP corbata gravata
REP corbeta corveta
REP corcho cortiza
REP corondollo colondrollo
REP corrada currada
REP corral curral
REP corresponsal correspondente
REP coruto curuto
REP coruxa curuxa
REP cost cust
REP cóst cúst
REP coste custo
REP cresta crista
REP croquis esbozo
REP cru crup
REP cruce cruzamento
REP ct t
REP cu que u
REP cuaderna caderna
REP cuádruple cuádruplo
REP cuall call
REP cuáll cáll
REP cuall coall
REP cuáll coáll
REP cuaño caño> coaño
REP cuantía contía
REP cuartana cuartá
REP cuatri cuadri
REP cubilete gobelete
REP cucurucho cornete
REP culeiro coleiro
REP cupo cota
REP curricán corricán
REP customic personalic
REP customiz personaliz
REP cutrillón cotellón
REP cutuluvía cotovía
REP cuxillo coxillo
REP daquelo daquilo
REP de_contino decontino
REP de_cote decote
REP de_cotío decotío
REP de_seguida deseguida
REP de_seguido deseguido
REP deb dev
REP deborc debroc
REP debórc debróc
REP debouc demouc
REP debóuc demóuc
REP dec dic
REP decomis comis
REP decomís comís
REP decomiso comiso
REP demais de_máis
REP demisión dimisión
REP demisionaria dimisionaria
REP demisionario dimisionario
REP demit dimit
REP depositaría caixa _de_depósitos
REP depositaría tesouraría
REP depositaría tesourería
REP derrab desrab
REP derráb desráb
REP desapacible desapracible
REP desaprom desachumb
REP desapróm desachúmb
REP desavogosa desavegosa
REP desavogoso desavegoso
REP descalabro desfeita
REP descalific descualific
REP descalifíc descualifíc
REP descalificación descualificación
REP descalificador descualificador
REP descalificadora descualificadora
REP desconxur esconxur
REP desconxúr esconxúr
REP descorn escorn
REP descórn escórn
REP descubill desacubill
REP descubíll desacubíll
REP desembrull desenvurull
REP desembrúll desenvurúll
REP desembrullo desenvurullo
REP desemple desempreg
REP desemple desempregu
REP desentrenada desadestrada
REP desentrenado desadestrado
REP desgracia desgraza
REP deslice escorra
REP deslíce escórra
REP deslice esvare
REP deslíce esváre
REP desliz escorr
REP deslíz escórr
REP desliza escorre
REP deslíza escórre
REP desliza esvara
REP deslíza esvára
REP deslumbr ceg
REP deslúmbr ceg
REP deslumbr cegu
REP deslúmbr cégu
REP desnud denud
REP desnúd denúd
REP desnud isp
REP desnúd ísp
REP desnuda espi
REP desnudá espí
REP desnuda espida
REP desnuda núa
REP desnude ispa
REP desnúde íspa
REP desnudo espido
REP desnudo nu
REP deso diso
REP desperfecto dano
REP despiadada desapiadada
REP despiadado desapiadado
REP desprevenida desprevida
REP desprevenidamente desprevidamente
REP desprevenido desprevido
REP desto disto
REP destroc esnaquic
REP destróc esnaquíc
REP destroz esnaquiz
REP destróz esnaquíz
REP desvae esvaece
REP desvaé esvaéce
REP desvai esvaez
REP desvái esvaéz
REP detenta dete
REP deténta déte
REP detenta detive
REP detentá detivé
REP detentab detiñ
REP detentáb detíñ
REP detente deteña
REP deténte detéña
REP detentei detiven
REP detentéi detíven
REP detento deteño
REP deténto detéño
REP detentou detivo
REP detentóu detívo
REP dice di
REP diferencia diferenza
REP disconforme desconforme
REP discontinua descontinua
REP discontinuidade descontinuidade
REP discontinuo descontinuo
REP disculp desculp
REP discúlp descúlp
REP discurr discorr
REP discurri discorre
REP disfrut desfrut
REP disfrut goc
REP disfrut goz
REP disgusto desgusto
REP dismin dimin
REP donación doazón
REP dóping dopaxe
REP dosier cartafol
REP dosier compilación
REP dosier informe
REP é e
REP e ei
REP é ei
REP é éi
REP ec ei
REP éc éi
REP eis velaí
REP elixícheme elixíchesme
REP elle ele dobre
REP elmo helmo
REP embe enve
REP embé envé
REP emborc envorc
REP embórc envórc
REP emborcadura envorcadura
REP emborcall envorcall
REP emborcáll envorcáll
REP emborco envorco
REP embrull envurull
REP embrúll envurúll
REP embrullada envurullada
REP embrullo envurullo
REP emburull envurull
REP emburúll envurúll
REP emburullada envurullada
REP emburullo envurullo
REP embuz emboz
REP embúz embóz
REP embuzo embozo
REP empol ampol
REP empól ampól
REP empola ampola
REP en_seguida enseguida
REP encostad contigu
REP enemig agoni
REP enemig agoní
REP enemíg agoní
REP enemiga inimiga
REP enemigo inimigo
REP enemigu agoni
REP enemigu agoní
REP enemígu agoní
REP enfosc enfusc
REP enfósc enfúsc
REP enfr arrefr
REP enfrent enfront
REP enfrént enfrónt
REP enfrentamento enfrontamento
REP enfrí arrefez
REP enfrí arreféz
REP enfria arrefece
REP enfriá arrefecé
REP enfría arrefece
REP enfría arreféce
REP enfríe arrefeza
REP enfríe arreféza
REP engade engadi
REP engadé engadí
REP engran engren
REP engrán engrén
REP enmenda emenda
REP enox anox
REP enóx anóx
REP ensux ensuci
REP ensúx ensúci
REP ensúx líx
REP ensúx lúx
REP ensuxar lixar
REP ensuxar luxar
REP entonces entón
REP entren adestr
REP entrén adéstr
REP enxabro enxabo
REP enxábro enxábo
REP equis xe
REP erog errog
REP eróg erróg
REP erogación errogación
REP esbelta esvelta
REP esbelto esvelto
REP escalón chanzo
REP escalon gradu
REP escalon gradú
REP escalón gradú
REP eso iso
REP espaci espaz
REP espáci espaz
REP espaciadamente espazadamente
REP espaciador espazador
REP espacie espace
REP espácie espace
REP espacio espazo
REP espaciosa espazosa
REP espacioso espazoso
REP espaldeira espaleira
REP esperre espirr
REP espérre espírr
REP espulg esburg
REP espúlg esbúrg
REP esquela necrolóxica
REP esté estea
REP esto isto
REP estonio estoniano
REP exacoraliarios hexacoraliarios
REP fanfarrón fanfurriñeiro
REP fanfarrona fanfurriñeira
REP farra troula
REP farrago fargallada
REP farún ferún
REP faterna fraterna
REP feed-back retroacción
REP filarmónica filharmónica
REP filarmónico filharmónico
REP financiación financiamento
REP finca leira
REP flota frota
REP fogoneiro fogueiro
REP forne enforn
REP forné enfórn
REP fornillo fornelo
REP fosca fusca
REP fosco fusco
REP foulard fular
REP fragancia fragrancia
REP franela flanela
REP frente fronte
REP frunce engurra
REP frúnce engúrra
REP frunce pregar
REP frunci engurra
REP fruncí engurrab
REP frunci engurraba
REP fruncin engurrei
REP fruncín engurrei
REP fruncín engurréi
REP fruncin engurrein
REP frunciu engurrou
REP frunciu engurróu
REP fruncíu engurróu
REP frunz engurr
REP frúnz engúrr
REP frunz preg
REP frúnz prég
REP frunza engurre
REP frunzá engurré
REP frúnza engúrre
REP frunza pregue
REP frúnza prégue
REP fuciño fociño
REP fug fox
REP fúg fóx
REP fug fux
REP fúga fúxe
REP fuga fuxi
REP fugá fuxí
REP fugou fuxiu
REP fugóu fuxíu
REP fugue fuxa
REP fugué fuxá
REP fúgue fúxa
REP fuguei fuxin
REP fuguei fuxín
REP fuguéi fuxín
REP fumo fume
REP furruxe ferruxe
REP gabacha gavacha
REP gabacho gavacho
REP gábea gabia
REP gabela gavela
REP gallope galope
REP galpón pendello
REP ganchillo gancho
REP gandra gándara
REP gañote garneato
REP garabanzo garavanzo
REP gave gabe
REP gavé gabé
REP gávea gabia
REP gaveta gabeta
REP gazapo cazapo
REP Gerona Xirona
REP Girona Xirona
REP goldra bóldrega
REP golo goro
REP gomit vomit
REP gomít vomít
REP gorgúll gurgúll
REP grab grav
REP gráb gráv
REP gracia graza
REP grada chanzo
REP graderío bancada
REP gran engrai
REP grán engrái
REP granicela gradicela
REP grao gran
REP grasa graxa
REP grei grea
REP grial graal
REP grifo billa
REP grifo grifón
REP grinalda grilanda
REP grisácea agrisada
REP grisáceo agrisado
REP grulla grou
REP guarismo algarismo
REP gubernabilidade gobernabilidade
REP guelfa belfa
REP guelfo belfo
REP guirnalda grilanda
REP gusma usma
REP harpa arpa
REP hematí hemacia
REP hierarca xerarca
REP hieróglifo xeróglifo
REP hirta irta
REP hirto irto
REP hola ola
REP hombro ombro
REP horchata orchata
REP húmero úmero
REP í i
REP icono icona
REP idoiro doiro
REP ie e
REP ié é
REP ig igu
REP ig igü
REP íg ígu
REP íg ígü
REP iguala avinza
REP il el
REP imb envi
REP imb enví
REP ímb enví
REP impetigo impetixe
REP imponente impoñente
REP inasequible inaccesible
REP inasequible inalcanzable
REP inchenta enchente
REP incordio encordio
REP indiferencia indiferenza
REP inglete bispel
REP insobornable insubornable
REP insumisa insubmisa
REP insumisión insubmisión
REP insumiso insubmiso
REP interlínea entreliña
REP intertrigo intertrixe
REP intrinc intric
REP intrínc intríc
REP inxel sinxelo
REP inxenio enxeño
REP inxer enxer
REP inxér enxér
REP inxert enxert
REP inxért enxért
REP irremprazable insubstituíble
REP is les
REP íu iu
REP ja ha
REP K k
REP kermesse quermese
REP laberinto labirinto
REP ladilla piollo pato
REP lápiz lapis
REP lapoa saami
REP lapón saami
REP larchán lerchán
REP larchana lerchana
REP laric latric
REP laríc latríc
REP larmeira solermeira
REP larmeiro solermeiro
REP les is
REP lexía lixivia
REP libreta caderno
REP licencia licenza
REP limonada limoada
REP línea liña
REP linterna lanterna
REP lío lea
REP ll x
REP llerga legra
REP lonxan afastad
REP lonxana distante
REP lonxanas distantes
REP lonxano distante
REP lonxanos distantes
REP loro papagaio
REP madastra madrasta
REP maioraza morgada
REP maiorazo morgado
REP maitíns matinas
REP maitíns matíns
REP malquerencia malquerenza
REP manada manda
REP mango manga
REP manillar guiador
REP maniobra manobra
REP manose apalp
REP manosé apálp
REP manose sob
REP manosé sób
REP marafallada marfallada
REP maravedí marabedí
REP maravilla marabilla
REP maravillosa marabillosa
REP maravillosamente marabillosamente
REP maravilloso marabilloso
REP mariguana marihuana
REP mariposa bolboreta
REP martín_pescador picapeixe
REP mástil mastro
REP mazmorra alxube
REP mec mex
REP méc méx
REP médula medula
REP meixarigo neixarigo
REP melée loita
REP menchevique menxevique
REP menestra minestra
REP ment ament
REP mént amént
REP merina meiriña
REP merino meiriño
REP merm mingu
REP merm mingü
REP mérm míngu
REP mérm míngü
REP meruxa muruxa
REP mez mex
REP méz méx
REP mezquiña mesquiña
REP mezquiño mesquiño
REP mezquita mesquita
REP micra micron
REP milano miñato
REP mildeu mera
REP miligacha limacha
REP millor mellor
REP milpéndora ouriolo
REP mimo meco
REP minguilete binguelete
REP minuteiro agulla_dos_minutos
REP mirilla míllara
REP miruxa muruxa
REP misil mísil
REP mitade metade
REP mixiric mexeric
REP mixiríc mexeríc
REP mocarte bocarte
REP modelado modelaxe
REP modo, a amodo
REP moíño muíño
REP mole mol
REP morango amorodo
REP mordisc adent
REP mordísc adént
REP mordisco dentada
REP morillo trasfogueiro
REP mota mouta
REP mote alcume
REP móvil móbil
REP mulo macho
REP murriñada morriñada
REP musgo mofo
REP n nh
REP nacencia nacenza
REP naquelo naquilo
REP natilla crema
REP naxarigo neixarigo
REP nb mb
REP negrillo chopo negro
REP negrita grosa
REP neso niso
REP nesto nisto
REP neumático pneumático
REP neumo pneumo
REP neumonía pneumonía
REP néveda nébeda
REP niqui camisa de punto
REP noraboa parabén
REP novicia noviza
REP novicio novizo
REP np mp
REP ó o
REP o ou
REP ó óu
REP obertura abertura
REP obispo bispo
REP obscura escura
REP obscuro escuro
REP oc ou
REP óc óu
REP oca ganso
REP odometría hodometría
REP odómetro hodómetro
REP ol ul
REP ól úl
REP ole uli
REP olé ulí
REP olvid esquez
REP olvíd esquéz
REP olvida esquece
REP olvidá esquecé
REP olvída esquéce
REP olvida esqueci
REP olvidá esquecí
REP olvída esquéci
REP olvidab esqueci
REP olvidab esquecí
REP olvidáb esquecí
REP olvide esqueza
REP olvíde esquéza
REP olvidei esquecín
REP olvidéi esquecín
REP olvidein esquecin
REP olvidou esqueceu
REP olvidóu esquecéu
REP orina ouriños
REP orquesta orquestra
REP ourilucente aurilucente
REP padastro padrasto
REP palanca panca
REP palangana almofía
REP palanqueta panquiña
REP pale padex
REP palé padéx
REP pao pau
REP paolo paiolo
REP párrafo parágrafo
REP patronato padroado
REP peatón peón
REP pechina pendente
REP pecoreador carrexador
REP pecoreadora carrexadora
REP peldaño banzo
REP peldaño chanzo
REP peldaño paso
REP pepino cogombro
REP per pre
REP percutor percusor
REP pérola perla
REP perrucaría barbaría
REP perruquería barbería
REP perxudic dan
REP perxudíc dán
REP perxudiqu dan
REP perxudíqu dán
REP perxudiqu prexudic
REP perxudíqu prexudíc
REP petrucio patrucio
REP piada peada
REP pichón pombiño
REP pilar piar
REP píldora pílula
REP pilón pío
REP pimento pemento
REP pinzón pimpín
REP pirlón porlón
REP pisapapeis calcapapeis
REP pitorro biquela
REP pitorro biquelo
REP pizarra lousa
REP plaga praga
REP plantilla deseño
REP plantilla modelo
REP plantilla padrón
REP plantilla soleta
REP playback son_pregravado
REP pleistoceno plistoceno
REP pleito preito
REP plumón penuxe
REP poa poia
REP pócima apócema
REP poia poxa
REP polichinela pulchinelo
REP polizón polisón
REP polrón porlón
REP ponencia relatorio
REP ponente relator
REP porche soportal
REP postema apostema
REP postor ofertante
REP postora ofertante
REP postr prostr
REP póstr próstr
REP postre sobremesa
REP pranchador pasador
REP pranchadora pasadora
REP pre per
REP preaviso aviso_previo
REP precio prezo
REP preconcebida preconcibida
REP preconcebido preconcibido
REP prend peñor
REP prénd peñór
REP prenda peñor
REP presencia presenza
REP presion prem
REP presión prém
REP presiona preme
REP presioná premé
REP presióna préme
REP presiona premi
REP presióná prémí
REP presione prema
REP presióne préma
REP presionei premin
REP presionei premín
REP presionéi premín
REP presionein premin
REP presionou premeu
REP presionóu preméu
REP prevenida previda
REP prevenido prevido
REP pro prol
REP proel proeiro
REP prohome home_de_prol
REP promedio media
REP promedio medio
REP promedio termo
REP promedio termo_medio
REP pronóstico prognóstico
REP prorrate rate
REP prorraté raté
REP pulpo polbo
REP purín xurroo
REP purín zurro
REP queila queira
REP queixoto coxote
REP quep caib
REP quép cáib
REP querencia querenza
REP quirúrxica cirúrxica
REP quirúrxico cirúrxico
REP rábano ravo
REP racha refacho
REP racimo acio
REP ranura rañura
REP rape peixe sapo
REP rapé repé
REP rapsoda rapsodo
REP raquis raque
REP raseiro rapadoira
REP rasgo risco
REP rasgo trazo
REP reacia remisa
REP reacio remiso
REP realenga reguenga
REP realengo reguengo
REP rebaño rabaño
REP reboldá rebordá
REP recadatoria recadadora
REP recelo roxelo
REP recesa resesa
REP receso reseso
REP reche reench
REP reché reénch
REP rechea reenche
REP recheá reenché
REP rechéa reénche
REP rechea reenchi
REP recheá reenchí
REP rechee reencha
REP rechée reéncha
REP recheei reenchin
REP recheei reenchín
REP recheein reenchin
REP recheou reencheu
REP recheóu reenchéu
REP recluta recruta
REP recrudesc recru
REP recrudésc recrú
REP recrudesce recrua
REP recrudésce recrúa
REP recrudesza recrúe
REP recrudésza recrúe
REP reemprace substitua
REP reemprace substitúa
REP reempracé substituá
REP reempráce substitúa
REP reempracéi substitúa
REP reempracei substituín
REP reempracein substituín
REP reempraz substitú
REP reempráz substitú
REP reempraza substitúe
REP reempráza substitúe
REP reempráza substituí
REP reemprazou substituíu
REP reemprazóu substituíu
REP reflex reflict
REP refléx reflíct
REP reflexa reflicte
REP refléxa reflícte
REP reflexa refllecti
REP reflexá refllectí
REP reflexe reflicta
REP refléxe reflícta
REP reflexei refllectin
REP reflexei refllectín
REP reflexéi refllectín
REP reflexein refllectin
REP reflexou refllectiu
REP reflexóu refllectíu
REP refol redefol
REP refri arrefri
REP refrí arrefrí
REP refriado arrefriado
REP regaliz regalicia
REP regandixa fenda> regaña
REP reigada raigada
REP reigaña raigaña
REP remite remitente
REP renacencia renacenza
REP reollo, de esguello, de
REP reptil réptil
REP resfri arrefri
REP resfrí arrefrí
REP resfriado arrefriado
REP retras atras
REP retrás atrás
REP revancha desquite
REP revoldaina rebuldaina
REP ribete reberete
REP ricino rícino
REP rincón canto
REP rincón recuncho
REP rocío rosada
REP ronca rouca
REP ronco rouco
REP ronqueira rouquén
REP rutinaria rutineira
REP rutinario rutineiro
REP sabañón frieira
REP sable sabre
REP savia zume
REP sea sexa
REP seba ceba
REP secano secaño
REP secta seita
REP seglar segrar
REP seiva zume
REP sendero carreiro
REP sentencia sentenza
REP sep saib
REP sép sáib
REP serrín serraduras
REP serro cerro
REP servicial servizal
REP servicio servizo
REP servilleta pano_de_mesa
REP siglo século
REP silla cadeira
REP sillaría cadeirado
REP sillería cadeirado
REP sillón cadeira_de_brazos
REP sintoísmo xintoísmo
REP sipela erisipela
REP soborn suborn
REP sobórn subórn
REP socarronaría retranca
REP socarronería retranca
REP sofoc sufoc
REP sofóc sufóc
REP solar soar
REP solar terreo_edificable
REP sonámbula somnámbula
REP sonido son
REP sosa eslamiada
REP soso eslamiado
REP sostenido díese
REP stress tensión> estrés
REP subast pox
REP subást póx
REP subasta poxa
REP subastador poxador
REP subastadora poxadora
REP substr subtr
REP sumerx somerx
REP sumérx somérx
REP sumerxi somerxe
REP sumerxí somerxé
REP suministr subministr
REP suminístr subminístr
REP suxerencia suxestión
REP taba chuca
REP taburete meso> tallo
REP tachola chatola
REP tachon chatol
REP tachón chatól
REP tal_vez talvez
REP tambale cambale
REP tambalé cambalé
REP tamiz baruto
REP tanda quendaz
REP tanda serie
REP tanda vez
REP tante tente
REP tanté tenté
REP tanto punto
REP taquilla portelo
REP tarta torta
REP tartrato tartarato
REP tasa taxa
REP taza cunca
REP tenedor garfo
REP terca testalana
REP terca testana
REP terca testuda
REP terci terce
REP térci térce
REP terci terz
REP térci térz
REP tercia terza
REP terciá terzá
REP terciada terzada
REP terciado terzado
REP tercio terzo
REP terco testalán
REP terco testán
REP terco testudo
REP terna tenra
REP terno tenro
REP tilde acento
REP tim estaf
REP tím estáf
REP tina talla
REP tinte tinguidura
REP tiovivo carrusel
REP tiz atic
REP tíz atíc
REP tiz atiz
REP tíz atíz
REP tiza xiz
REP toca touca
REP tocado toucado
REP tocador toucador
REP toisón vélaro
REP tonta parva
REP tonto parvo
REP tornillo parafuso
REP torrón terrón
REP tortícolis cabaleiro
REP tragaluz bufarda
REP traición traizón
REP tramoia tremoia
REP trance transo
REP transtorn trastorn
REP transtórn trastórn
REP trébol trevo
REP tric trinc
REP tríc trínc
REP trineo zorra
REP trino trilo
REP triple triplo
REP trisquel tríscele
REP triz trinz
REP tríz trínz
REP trogallo torgallo
REP troquel cuño
REP troquisco trocisco
REP troxa trocha
REP troxo trocho
REP trozo anaco
REP tupé topete
REP turno quenda
REP turno rolda
REP turno ronda
REP turno vez
REP turón tourón
REP turreiro torreiro
REP u oi
REP ú ói
REP ú u
REP ua a
REP ubic localiz
REP ubíc localíz
REP ubic situ
REP ubíc sitú
REP ubiqu localic
REP ubíqu localíc
REP ubiqu situ
REP ubíqu sitú
REP uch oit
REP úch óit
REP ue o
REP ué ó
REP ufana oufana
REP ufano oufano
REP uir$ uír
REP ungüis ungüe
REP uniformic uniform
REP uniformíc unifórm
REP uniformiz uniform
REP uniformíz unifórm
REP urizo orizo
REP vacía baleira
REP vacío baleiro
REP vacuna vacina
REP vagar, de devagar
REP valerosa valorosa
REP valeroso valoroso
REP varón home
REP vela candea
REP veleta catavento
REP velro vérrago
REP vencello birrio
REP vencello cirrio
REP ventanilla portelo
REP ventisca cifra
REP vereda verea
REP veriña albeira
REP veriño albeiro
REP verlo vélaro
REP verlo vérrago
REP vertedeira veso
REP verxa enreixado
REP vestuario vestiario
REP vicaría vigairía
REP virrei vicerrei
REP viruta labra
REP vitola bitola
REP vivaque bivaque
REP voladizo beiril
REP wáter váter
REP x ll
REP xabalina xavelina
REP xábega xávega
REP xalea xelea
REP xargón xergón
REP xarrón floreiro> vaso
REP xaula gaiola
REP xener xer
REP xenízaro xanízaro
REP xeralic xeneralic
REP xeraliz xeneraliz
REP xoroba carrumba
REP xoroba chepa
REP xudía feixón
REP xunca engra
REP y ll
REP z ci
REP zamp chap
REP zámp cháp
REP zamp chimp
REP zámp chímp
REP zángano abázcaro
REP zanxa gabia
REP zar tsar
REP zarrapo farrapo
REP zen cen
REP zendo cendo
REP zeolita ceolita
REP zepelín cepelín
REP zeugma ceugma
REP zigurat cigurat
REP zíngara cíngara
REP zíngaro cíngaro
REP zinxiberáceas cinxiberáceas
REP zócalo zócolo
REP zuleiro celeiro
